# new wkt_verb.txt
Verb

ἄγᾰμαι • (ágamai)

    to wonder at, admire
    to be indignant at, resent

Conjugation
   Present: ᾰ̓́γᾰμαι
number 	singular 	dual 	plural
	first 	second 	third 	second 	third 	first 	second 	third
middle 	indicative 	ᾰ̓́γᾰμαι 	ᾰ̓́γᾰσαι 	ᾰ̓́γᾰται 	ᾰ̓́γᾰσθον 	ᾰ̓́γᾰσθον 	ᾰ̓γᾰ́μεθᾰ 	ᾰ̓́γᾰσθε 	ᾰ̓́γᾰνται
subjunctive 	ᾰ̓γῶμαι 	ᾰ̓γῇ 	ᾰ̓γῆται 	ᾰ̓γῆσθον 	ᾰ̓γῆσθον 	ᾰ̓γώμεθᾰ 	ᾰ̓γῆσθε 	ᾰ̓γῶνται
optative 	ᾰ̓γαίμην 	ᾰ̓́γαιο 	ᾰ̓́γαιτο 	ᾰ̓́γαισθον 	ᾰ̓γαίσθην 	ᾰ̓γαίμεθᾰ 	ᾰ̓́γαισθε 	ᾰ̓́γαιντο
imperative 	  	ᾰ̓́γᾰσο 	ᾰ̓γᾰ́σθω 	ᾰ̓́γᾰσθον 	ᾰ̓γᾰ́σθων 	  	ᾰ̓́γᾰσθε 	ᾰ̓γᾰ́σθων

infinitive 		ᾰ̓́γᾰσθαι
participle 	m 		ᾰ̓γᾰ́μενος
f 		ᾰ̓γᾰμένη
n 		ᾰ̓γᾰ́μενον
Notes:
This table gives Attic inflectional endings. For conjugation in dialects other than Attic, see Appendix:Ancient Greek dialectal conjugation.
   Present: ᾰ̓́γᾰμαι (Epic)
number 	singular 	dual 	plural
	first 	second 	third 	second 	third 	first 	second 	third
middle 	indicative 	ᾰ̓́γᾰμαι 	ᾰ̓́γᾰσαι 	ᾰ̓́γᾰται 	ᾰ̓́γᾰσθον 	ᾰ̓́γᾰσθον 	ᾰ̓γᾰ́με(σ)θᾰ 	ᾰ̓́γᾰσθε,
ᾰ̓γᾰ́ασθε 	ᾰ̓́γᾰνται
subjunctive 	ᾰ̓γῶμαι,
ᾰ̓γῶμαιμῐ 	ᾰ̓γῇ,
ᾰ̓γῇ 	ᾰ̓γῆται,
ᾰ̓γῆταισῐ 	ᾰ̓γῆσθον 	ᾰ̓γῆσθον 	ᾰ̓γώμε(σ)θᾰ 	ᾰ̓γῆσθε 	ᾰ̓γῶνται
optative 	ᾰ̓γαίμην 	ᾰ̓́γαιο 	ᾰ̓́γαιτο 	ᾰ̓́γαισθον 	ᾰ̓γαίσθην 	ᾰ̓γαίμε(σ)θᾰ 	ᾰ̓́γαισθε 	ᾰ̓γαίᾰτο
imperative 	  	ᾰ̓́γᾰσο 	ᾰ̓γᾰ́σθω 	ᾰ̓́γᾰσθον 	ᾰ̓γᾰ́σθων 	  	ᾰ̓́γᾰσθε 	ᾰ̓γᾰ́σθων

infinitive 		ᾰ̓γᾰ́ασθαι,
ᾰ̓́γᾰσθαι
participle 	m 		ᾰ̓γᾰ́μενος
f 		ᾰ̓γᾰμένη
n 		ᾰ̓γᾰ́μενον
Notes:
Dialects other than Attic are not well attested. Some forms are based on conjecture. Use with caution. For more details, see Appendix:Ancient Greek dialectal conjugation.
   Imperfect: ἠγᾰ́μην
number 	singular 	dual 	plural
	first 	second 	third 	second 	third 	first 	second 	third
middle 	indicative 	ἠγᾰ́μην 	ἤγᾰσο 	ἤγᾰτο 	ἤγᾰσθον 	ἠγᾰ́σθην 	ἠγᾰ́μεθᾰ 	ἤγᾰσθε 	ἤγᾰντο
Notes:
This table gives Attic inflectional endings. For conjugation in dialects other than Attic, see Appendix:Ancient Greek dialectal conjugation.
   Imperfect: ἠγᾰ́μην (Epic)
number 	singular 	dual 	plural
	first 	second 	third 	second 	third 	first 	second 	third
middle 	indicative 	ἠγᾰ́μην 	ἤγᾰσο 	ἤγᾰτο 	ἤγᾰσθον 	ἠγᾰ́σθην 	ἠγᾰ́με(σ)θᾰ 	ἤγᾰσθε,
ἠγᾰ́ασθε 	ἤγᾰντο
Notes:
Dialects other than Attic are not well attested. Some forms are based on conjecture. Use with caution. For more details, see Appendix:Ancient Greek dialectal conjugation.
   Future: ᾰ̓γάσσομαι, ᾰ̓γασθήσομαι
number 	singular 	dual 	plural
	first 	second 	third 	second 	third 	first 	second 	third
middle 	indicative 	ᾰ̓γάσσομαι 	ᾰ̓γάσσῃ,
ᾰ̓γάσσει 	ᾰ̓γάσσεται 	ᾰ̓γάσσεσθον 	ᾰ̓γάσσεσθον 	ᾰ̓γασσόμεθᾰ 	ᾰ̓γάσσεσθε 	ᾰ̓γάσσονται
optative 	ᾰ̓γασσοίμην 	ᾰ̓γάσσοιο 	ᾰ̓γάσσοιτο 	ᾰ̓γάσσοισθον 	ᾰ̓γασσοίσθην 	ᾰ̓γασσοίμεθᾰ 	ᾰ̓γάσσοισθε 	ᾰ̓γάσσοιντο
passive 	indicative 	ᾰ̓γασθήσομαι 	ᾰ̓γασθήσῃ 	ᾰ̓γασθήσεται 	ᾰ̓γασθήσεσθον 	ᾰ̓γασθήσεσθον 	ᾰ̓γασθησόμεθᾰ 	ᾰ̓γασθήσεσθε 	ᾰ̓γασθήσονται
optative 	ᾰ̓γασθησοίμην 	ᾰ̓γασθήσοιο 	ᾰ̓γασθήσοιτο 	ᾰ̓γασθήσοισθον 	ᾰ̓γασθησοίσθην 	ᾰ̓γασθησοίμεθᾰ 	ᾰ̓γασθήσοισθε 	ᾰ̓γασθήσοιντο
		middle 	passive
infinitive 		ᾰ̓γάσσεσθαι 	ᾰ̓γασθήσεσθαι
participle 	m 		ᾰ̓γασσόμενος 	ᾰ̓γασθησόμενος
f 		ᾰ̓γασσομένη 	ᾰ̓γασθησομένη
n 		ᾰ̓γασσόμενον 	ᾰ̓γασθησόμενον
Notes:
This table gives Attic inflectional endings. For conjugation in dialects other than Attic, see Appendix:Ancient Greek dialectal conjugation.
   Aorist: ἠγᾰσᾰ́μην, ἠγάσθην
number 	singular 	dual 	plural
	first 	second 	third 	second 	third 	first 	second 	third
middle 	indicative 	ἠγᾰσᾰ́μην 	ἠγᾰ́σω 	ἠγᾰ́σᾰτο 	ἠγᾰ́σᾰσθον 	ἠγᾰσᾰ́σθην 	ἠγᾰσᾰ́μεθᾰ 	ἠγᾰ́σᾰσθε 	ἠγᾰ́σᾰντο
subjunctive 	ᾰ̓γᾰ́σωμαι 	ᾰ̓γᾰ́σῃ 	ᾰ̓γᾰ́σηται 	ᾰ̓γᾰ́σησθον 	ᾰ̓γᾰ́σησθον 	ᾰ̓γᾰσώμεθᾰ 	ᾰ̓γᾰ́σησθε 	ᾰ̓γᾰ́σωνται
optative 	ᾰ̓γᾰσαίμην 	ᾰ̓γᾰ́σαιο 	ᾰ̓γᾰ́σαιτο 	ᾰ̓γᾰ́σαισθον 	ᾰ̓γᾰσαίσθην 	ᾰ̓γᾰσαίμεθᾰ 	ᾰ̓γᾰ́σαισθε 	ᾰ̓γᾰ́σαιντο
imperative 	  	ᾰ̓́γᾰσαι 	ᾰ̓γᾰσᾰ́σθω 	ᾰ̓γᾰ́σᾰσθον 	ᾰ̓γᾰσᾰ́σθων 	  	ᾰ̓γᾰ́σᾰσθε 	ᾰ̓γᾰσᾰ́σθων
passive 	indicative 	ἠγάσθην 	ἠγάσθης 	ἠγάσθη 	ἠγάσθητον 	ἠγασθήτην 	ἠγάσθημεν 	ἠγάσθητε 	ἠγάσθησᾰν
subjunctive 	ᾰ̓γασθῶ 	ᾰ̓γασθῇς 	ᾰ̓γασθῇ 	ᾰ̓γασθῆτον 	ᾰ̓γασθῆτον 	ᾰ̓γασθῶμεν 	ᾰ̓γασθῆτε 	ᾰ̓γασθῶσῐ(ν)
optative 	ᾰ̓γασθείην 	ᾰ̓γασθείης 	ᾰ̓γασθείη 	ᾰ̓γασθεῖτον,
ᾰ̓γασθείητον 	ᾰ̓γασθείτην,
ᾰ̓γασθειήτην 	ᾰ̓γασθεῖμεν,
ᾰ̓γασθείημεν 	ᾰ̓γασθεῖτε,
ᾰ̓γασθείητε 	ᾰ̓γασθεῖεν,
ᾰ̓γασθείησᾰν
imperative 	  	ᾰ̓γάσθητῐ 	ᾰ̓γασθήτω 	ᾰ̓γάσθητον 	ᾰ̓γασθήτων 	  	ᾰ̓γάσθητε 	ᾰ̓γασθέντων
		middle 	passive
infinitive 		ᾰ̓γᾰ́σᾰσθαι 	ᾰ̓γασθῆναι
participle 	m 		ᾰ̓γᾰσᾰ́μενος 	ᾰ̓γασθείς
f 		ᾰ̓γᾰσᾰμένη 	ᾰ̓γασθεῖσᾰ
n 		ᾰ̓γᾰσᾰ́μενον 	ᾰ̓γασθέν
Notes:
This table gives Attic inflectional endings. For conjugation in dialects other than Attic, see Appendix:Ancient Greek dialectal conjugation.
   Aorist: ἠγᾰσσᾰ́μην (Epic)
number 	singular 	dual 	plural
	first 	second 	third 	second 	third 	first 	second 	third
middle 	indicative 	ἠγᾰσσᾰ́μην 	ἠγᾰ́σσω 	ἠγᾰ́σσᾰτο 	ἠγᾰ́σσᾰσθον 	ἠγᾰσσᾰ́σθην 	ἠγᾰσσᾰ́με(σ)θᾰ 	ἠγᾰ́σσᾰσθε 	ἠγᾰ́σσᾰντο
subjunctive 	ᾰ̓γᾰ́σσωμαι,
ᾰ̓γᾰσσώμαιμῐ 	ᾰ̓γᾰ́σσηαι,
ᾰ̓γᾰ́σσηαι 	ᾰ̓γᾰ́σσηται,
ᾰ̓γᾰσσήταισῐ 	ᾰ̓γᾰ́σσησθον 	ᾰ̓γᾰ́σσησθον 	ᾰ̓γᾰσσώμε(σ)θᾰ 	ᾰ̓γᾰ́σσησθε 	ᾰ̓γᾰ́σσωνται
optative 	ᾰ̓γᾰσσαίμην 	ᾰ̓γᾰ́σσαιο 	ᾰ̓γᾰ́σσαιτο 	ᾰ̓γᾰ́σσαισθον 	ᾰ̓γᾰσσαίσθην 	ᾰ̓γᾰσσαίμε(σ)θᾰ 	ᾰ̓γᾰ́σσαισθε 	ᾰ̓γᾰσσαίᾰτο
imperative 	  	ᾰ̓́γᾰσσαι 	ᾰ̓γᾰσσᾰ́σθω 	ᾰ̓γᾰ́σσᾰσθον 	ᾰ̓γᾰσσᾰ́σθων 	  	ᾰ̓γᾰ́σσᾰσθε 	ᾰ̓γᾰσσᾰ́σθων
		middle
infinitive 		ᾰ̓γᾰ́σσᾰσθαι
participle 	m 		ᾰ̓γᾰσσᾰ́μενος
f 		ᾰ̓γᾰσσᾰμένη
n 		ᾰ̓γᾰσσᾰ́μενον
Notes:
Dialects other than Attic are not well attested. Some forms are based on conjecture. Use with caution. For more details, see Appendix:Ancient Greek dialectal conjugation.
   Aorist: ᾰ̓γᾰσσᾰ́μην (Epic)
number 	singular 	dual 	plural
	first 	second 	third 	second 	third 	first 	second 	third
middle 	indicative 	ᾰ̓γᾰσσᾰ́μην 	ᾰ̓γᾰ́σσω 	ᾰ̓γᾰ́σσᾰτο 	ᾰ̓γᾰ́σσᾰσθον 	ᾰ̓γᾰσσᾰ́σθην 	ᾰ̓γᾰσσᾰ́με(σ)θᾰ 	ᾰ̓γᾰ́σσᾰσθε 	ᾰ̓γᾰ́σσᾰντο
Notes:
Dialects other than Attic are not well attested. Some forms are based on conjecture. Use with caution. For more details, see Appendix:Ancient Greek dialectal conjugation.

Verb

αἰτίζω • (aitízō)

    to beg (for), importune

Conjugation
   Present: αἰτίζω
number 	singular 	dual 	plural
	first 	second 	third 	second 	third 	first 	second 	third
active 	indicative 	αἰτίζω 	αἰτίζεις 	αἰτίζει 	αἰτίζετον 	αἰτίζετον 	αἰτίζομεν 	αἰτίζετε 	αἰτίζουσῐ(ν)
subjunctive 	αἰτίζω 	αἰτίζῃς 	αἰτίζῃ 	αἰτίζητον 	αἰτίζητον 	αἰτίζωμεν 	αἰτίζητε 	αἰτίζωσῐ(ν)
optative 	αἰτίζοιμῐ 	αἰτίζοις 	αἰτίζοι 	αἰτίζοιτον 	αἰτιζοίτην 	αἰτίζοιμεν 	αἰτίζοιτε 	αἰτίζοιεν
imperative 	  	αἴτιζε 	αἰτιζέτω 	αἰτίζετον 	αἰτιζέτων 	  	αἰτίζετε 	αἰτιζόντων
	active
infinitive 	αἰτίζειν
participle 	m 	αἰτίζων
f 	αἰτίζουσᾰ
n 	αἰτῖζον
Notes:
This table gives Attic inflectional endings. For conjugation in dialects other than Attic, see Appendix:Ancient Greek dialectal conjugation.

Verb

ἀλεείνω • (aleeínō)

    (Epic) to shun, avoid, flee (from)

Conjugation
   Present: ἀλεείνω, ἀλεείνομαι (Epic)
number 	singular 	dual 	plural
	first 	second 	third 	second 	third 	first 	second 	third
active 	indicative 	ἀλεείνω 	ἀλεείνεις 	ἀλεείνει 	ἀλεείνετον 	ἀλεείνετον 	ἀλεείνομεν 	ἀλεείνετε 	ἀλεείνουσῐ(ν)
subjunctive 	ἀλεείνω,
ἀλεείνωμῐ 	ἀλεείνῃς,
ἀλεείνῃσθᾰ 	ἀλεείνῃ,
ἀλεείνῃσῐ 	ἀλεείνητον 	ἀλεείνητον 	ἀλεείνωμεν 	ἀλεείνητε 	ἀλεείνωσῐ(ν)
optative 	ἀλεείνοιμῐ 	ἀλεείνοισ(θᾰ) 	ἀλεείνοι 	ἀλεείνοιτον 	ἀλεεινοίτην 	ἀλεείνοιμεν 	ἀλεείνοιτε 	ἀλεείνοιεν
imperative 	  	ἀλέεινε 	ἀλεεινέτω 	ἀλεείνετον 	ἀλεεινέτων 	  	ἀλεείνετε 	ἀλεεινόντων
middle/
passive 	indicative 	ἀλεείνομαι 	ἀλεείνεαι 	ἀλεείνεται 	ἀλεείνεσθον 	ἀλεείνεσθον 	ἀλεεινόμε(σ)θᾰ 	ἀλεείνεσθε 	ἀλεείνονται
subjunctive 	ἀλεείνωμαι,
ἀλεεινώμαιμῐ 	ἀλεείνηαι,
ἀλεείνηαι 	ἀλεείνηται,
ἀλεεινήταισῐ 	ἀλεείνησθον 	ἀλεείνησθον 	ἀλεεινώμε(σ)θᾰ 	ἀλεείνησθε 	ἀλεείνωνται
optative 	ἀλεεινοίμην 	ἀλεείνοιο 	ἀλεείνοιτο 	ἀλεείνοισθον 	ἀλεεινοίσθην 	ἀλεεινοίμε(σ)θᾰ 	ἀλεείνοισθε 	ἀλεεινοίᾰτο
imperative 	  	ἀλεείνεο 	ἀλεεινέσθω 	ἀλεείνεσθον 	ἀλεεινέσθων 	  	ἀλεείνεσθε 	ἀλεεινέσθων
	active 	middle/passive
infinitive 	ἀλεείνειν/ἀλεεινέμεν(αι)/ἀλεεινμέναι 	ἀλεείνεσθαι
participle 	m 	ἀλεείνων 	ἀλεεινόμενος
f 	ἀλεείνουσᾰ 	ἀλεεινομένη
n 	ἀλεεῖνον 	ἀλεεινόμενον
Notes:
Dialects other than Attic are not well attested. Some forms are based on conjecture. Use with caution. For more details, see Appendix:Ancient Greek dialectal conjugation.
   Imperfect: ἀλέεινον, ἀλεεινόμην (Epic)
number 	singular 	dual 	plural
	first 	second 	third 	second 	third 	first 	second 	third
active 	indicative 	ἀλέεινον 	ἀλέεινες 	ἀλέεινε(ν) 	ἀλεείνετον 	ἀλεεινέτην 	ἀλεείνομεν 	ἀλεείνετε 	ἀλέεινον
middle/
passive 	indicative 	ἀλεεινόμην 	ἀλεείνου 	ἀλεείνετο 	ἀλεείνεσθον 	ἀλεεινέσθην 	ἀλεεινόμε(σ)θᾰ 	ἀλεείνεσθε 	ἀλεείνοντο
Notes:
Dialects other than Attic are not well attested. Some forms are based on conjecture. Use with caution. For more details, see Appendix:Ancient Greek dialectal conjugation.

Verb

ἀλέομαι • (aléomai)

    to shun, avoid
    to flee from

Conjugation
   Present: ἀλέομαι (Uncontracted)
number 	singular 	dual 	plural
	first 	second 	third 	second 	third 	first 	second 	third
middle 	indicative 	ἀλέομαι 	ἀλέῃ,
ἀλέει 	ἀλέεται 	ἀλέεσθον 	ἀλέεσθον 	ἀλεόμεθᾰ 	ἀλέεσθε 	ἀλέονται
subjunctive 	ἀλέωμαι 	ἀλέῃ 	ἀλέηται 	ἀλέησθον 	ἀλέησθον 	ἀλεώμεθᾰ 	ἀλέησθε 	ἀλέωνται
optative 	ἀλεοίμην 	ἀλέοιο 	ἀλέοιτο 	ἀλέοισθον 	ἀλεοίσθην 	ἀλεοίμεθᾰ 	ἀλέοισθε 	ἀλέοιντο
imperative 	  	ἀλέου 	ἀλεέσθω 	ἀλέεσθον 	ἀλεέσθων 	  	ἀλέεσθε 	ἀλεέσθων

infinitive 		ἀλέεσθαι
participle 	m 		ἀλεόμενος
f 		ἀλεομένη
n 		ἀλεόμενον
Notes:
This table gives Attic inflectional endings. For conjugation in dialects other than Attic, see Appendix:Ancient Greek dialectal conjugation.
   Present: ἀλοῦμαι (Contracted)
number 	singular 	dual 	plural
	first 	second 	third 	second 	third 	first 	second 	third
middle 	indicative 	ἀλοῦμαι 	ἀλεῖ,
ἀλῇ 	ἀλεῖται 	ἀλεῖσθον 	ἀλεῖσθον 	ἀλούμεθᾰ 	ἀλεῖσθε 	ἀλοῦνται
subjunctive 	ἀλῶμαι 	ἀλῇ 	ἀλῆται 	ἀλῆσθον 	ἀλῆσθον 	ἀλώμεθᾰ 	ἀλῆσθε 	ἀλῶνται
optative 	ἀλοίμην 	ἀλοῖο 	ἀλοῖτο 	ἀλοῖσθον 	ἀλοίσθην 	ἀλοίμεθᾰ 	ἀλοῖσθε 	ἀλοῖντο
imperative 	  	ἀλοῦ 	ἀλείσθω 	ἀλεῖσθον 	ἀλείσθων 	  	ἀλεῖσθε 	ἀλείσθων

infinitive 		ἀλεῖσθαι
participle 	m 		ἀλούμενος
f 		ἀλουμένη
n 		ἀλούμενον
Notes:
This table gives Attic inflectional endings. For conjugation in dialects other than Attic, see Appendix:Ancient Greek dialectal conjugation.
   Present: ἀλέομαι (Uncontracted)
number 	singular 	dual 	plural
	first 	second 	third 	second 	third 	first 	second 	third
middle 	indicative 	ἀλέομαι 	ἀλέεαι 	ἀλέεται 	ἀλέεσθον 	ἀλέεσθον 	ἀλεόμε(σ)θᾰ 	ἀλέεσθε 	ἀλέονται
subjunctive 	ἀλέωμαι,
ἀλεώμαιμῐ 	ἀλέηαι,
ἀλέηαι 	ἀλέηται,
ἀλεήταισῐ 	ἀλέησθον 	ἀλέησθον 	ἀλεώμε(σ)θᾰ 	ἀλέησθε 	ἀλέωνται
optative 	ἀλεοίμην 	ἀλέοιο 	ἀλέοιτο 	ἀλέοισθον 	ἀλεοίσθην 	ἀλεοίμε(σ)θᾰ 	ἀλέοισθε 	ἀλεοίᾰτο
imperative 	  	ἀλέεο 	ἀλεέσθω 	ἀλέεσθον 	ἀλεέσθων 	  	ἀλέεσθε 	ἀλεέσθων

infinitive 		ἀλέεσθαι
participle 	m 		ἀλεόμενος
f 		ἀλεομένη
n 		ἀλεόμενον
Notes:
Dialects other than Attic are not well attested. Some forms are based on conjecture. Use with caution. For more details, see Appendix:Ancient Greek dialectal conjugation.
   Present: ἀλεῦμαι (Uncontracted)
number 	singular 	dual 	plural
	first 	second 	third 	second 	third 	first 	second 	third
middle 	indicative 	ἀλεῦμαι 	ἀλεῖαι/ἀλέαι 	ἀλεῖται 	ἀλεῖσθον 	ἀλεῖσθον 	ἀλεύμε(σ)θᾰ 	ἀλεῖσθε 	ἀλεῦνται
subjunctive 	ἀλέωμαι,
ἀλέωμαιμῐ 	ἀλῇ,
ἀλῇ 	ἀλῆται,
ἀλῆταισῐ 	ἀλῆσθον 	ἀλῆσθον 	ἀλεώμε(σ)θᾰ 	ἀλῆσθε 	ἀλέωνται
optative 	ἀλεοίμην 	ἀλέοιο 	ἀλέοιτο 	ἀλέοισθον 	ἀλεοίσθην 	ἀλεοίμε(σ)θᾰ 	ἀλέοισθε 	ἀλεοίᾰτο
imperative 	  	ἀλεῦ 	ἀλείσθω 	ἀλεῖσθον 	ἀλείσθων 	  	ἀλεῖσθε 	ἀλείσθων

infinitive 		ἀλεῖσθαι
participle 	m 		ἀλεύμενος
f 		ἀλευμένη
n 		ἀλεύμενον
Notes:
Dialects other than Attic are not well attested. Some forms are based on conjecture. Use with caution. For more details, see Appendix:Ancient Greek dialectal conjugation.
   Present: ἀλεύομαι
number 	singular 	dual 	plural
	first 	second 	third 	second 	third 	first 	second 	third
middle 	indicative 	ἀλεύομαι 	ἀλεύῃ,
ἀλεύει 	ἀλεύεται 	ἀλεύεσθον 	ἀλεύεσθον 	ἀλευόμεθᾰ 	ἀλεύεσθε 	ἀλεύονται
subjunctive 	ἀλεύωμαι 	ἀλεύῃ 	ἀλεύηται 	ἀλεύησθον 	ἀλεύησθον 	ἀλευώμεθᾰ 	ἀλεύησθε 	ἀλεύωνται
optative 	ἀλευοίμην 	ἀλεύοιο 	ἀλεύοιτο 	ἀλεύοισθον 	ἀλευοίσθην 	ἀλευοίμεθᾰ 	ἀλεύοισθε 	ἀλεύοιντο
imperative 	  	ἀλεύου 	ἀλευέσθω 	ἀλεύεσθον 	ἀλευέσθων 	  	ἀλεύεσθε 	ἀλευέσθων

infinitive 		ἀλεύεσθαι
participle 	m 		ἀλευόμενος
f 		ἀλευομένη
n 		ἀλευόμενον
Notes:
This table gives Attic inflectional endings. For conjugation in dialects other than Attic, see Appendix:Ancient Greek dialectal conjugation.
   Imperfect: ἀλεόμην (Uncontracted)
number 	singular 	dual 	plural
	first 	second 	third 	second 	third 	first 	second 	third
middle 	indicative 	ἀλεόμην 	ἀλέου 	ἀλέετο 	ἀλέεσθον 	ἀλεέσθην 	ἀλεόμε(σ)θᾰ 	ἀλέεσθε 	ἀλέοντο
Notes:
Dialects other than Attic are not well attested. Some forms are based on conjecture. Use with caution. For more details, see Appendix:Ancient Greek dialectal conjugation.
   Imperfect: ἀλεύμην (Uncontracted)
number 	singular 	dual 	plural
	first 	second 	third 	second 	third 	first 	second 	third
middle 	indicative 	ἀλεύμην 	ἀλεῖο/ἀλέο 	ἀλεῖτο 	ἀλεῖσθον 	ἀλείσθην 	ἀλεύμε(σ)θᾰ 	ἀλεῖσθε 	ἀλεῦντο
Notes:
Dialects other than Attic are not well attested. Some forms are based on conjecture. Use with caution. For more details, see Appendix:Ancient Greek dialectal conjugation.
   Imperfect: ἀλευόμην (Epic)
number 	singular 	dual 	plural
	first 	second 	third 	second 	third 	first 	second 	third
middle 	indicative 	ἀλευόμην 	ἀλεύου 	ἀλεύετο 	ἀλεύεσθον 	ἀλευέσθην 	ἀλευόμε(σ)θᾰ 	ἀλεύεσθε 	ἀλεύοντο
Notes:
Dialects other than Attic are not well attested. Some forms are based on conjecture. Use with caution. For more details, see Appendix:Ancient Greek dialectal conjugation.
   Aorist: ἀλεᾰ́μην (Epic)
number 	singular 	dual 	plural
	first 	second 	third 	second 	third 	first 	second 	third
middle 	indicative 	ἀλεᾰ́μην 	ἀλέω 	ἀλέᾰτο 	ἀλέᾰσθον 	ἀλεᾰ́σθην 	ἀλεᾰ́με(σ)θᾰ 	ἀλέᾰσθε 	ἀλέᾰντο
subjunctive 	ἀλέωμαι,
ἀλεώμαιμῐ 	ἀλέηαι,
ἀλέηαι 	ἀλέηται,
ἀλεήταισῐ 	ἀλέησθον 	ἀλέησθον 	ἀλεώμε(σ)θᾰ 	ἀλέησθε 	ἀλέωνται
optative 	ἀλεαίμην 	ἀλέαιο 	ἀλέαιτο 	ἀλέαισθον 	ἀλεαίσθην 	ἀλεαίμε(σ)θᾰ 	ἀλέαισθε 	ἀλεαίᾰτο
imperative 	  	ἄλεαι 	ἀλεᾰ́σθω 	ἀλέᾰσθον 	ἀλεᾰ́σθων 	  	ἀλέᾰσθε 	ἀλεᾰ́σθων
		middle
infinitive 		ἀλέᾰσθαι
participle 	m 		ἀλεᾰ́μενος
f 		ἀλεᾰμένη
n 		ἀλεᾰ́μενον
Notes:
Dialects other than Attic are not well attested. Some forms are based on conjecture. Use with caution. For more details, see Appendix:Ancient Greek dialectal conjugation.
   Aorist: ἠλευᾰ́μην (Epic)
number 	singular 	dual 	plural
	first 	second 	third 	second 	third 	first 	second 	third
middle 	indicative 	ἠλευᾰ́μην 	ἠλεύω 	ἠλεύᾰτο 	ἠλεύᾰσθον 	ἠλευᾰ́σθην 	ἠλευᾰ́με(σ)θᾰ 	ἠλεύᾰσθε 	ἠλεύᾰντο
subjunctive 	ἀλεύωμαι,
ἀλευώμαιμῐ 	ἀλεύηαι,
ἀλεύηαι 	ἀλεύηται,
ἀλευήταισῐ 	ἀλεύησθον 	ἀλεύησθον 	ἀλευώμε(σ)θᾰ 	ἀλεύησθε 	ἀλεύωνται
optative 	ἀλευαίμην 	ἀλεύαιο 	ἀλεύαιτο 	ἀλεύαισθον 	ἀλευαίσθην 	ἀλευαίμε(σ)θᾰ 	ἀλεύαισθε 	ἀλευαίᾰτο
imperative 	  	ἄλευαι 	ἀλευᾰ́σθω 	ἀλεύᾰσθον 	ἀλευᾰ́σθων 	  	ἀλεύᾰσθε 	ἀλευᾰ́σθων
		middle
infinitive 		ἀλεύᾰσθαι
participle 	m 		ἀλευᾰ́μενος
f 		ἀλευᾰμένη
n 		ἀλευᾰ́μενον
Notes:
Dialects other than Attic are not well attested. Some forms are based on conjecture. Use with caution. For more details, see Appendix:Ancient Greek dialectal conjugation.
   Aorist: ἀλευᾰ́μην (Epic)
number 	singular 	dual 	plural
	first 	second 	third 	second 	third 	first 	second 	third
middle 	indicative 	ἀλευᾰ́μην 	ἀλεύω 	ἀλεύᾰτο 	ἀλεύᾰσθον 	ἀλευᾰ́σθην 	ἀλευᾰ́με(σ)θᾰ 	ἀλεύᾰσθε 	ἀλεύᾰντο

Verb

ἀμνηστέω • (amnēstéō)

    to forget

        Synonyms: ἀμνημονέω (amnēmonéō), ἐπιλανθάνομαι (epilanthánomai), ἐπιλήθομαι (epilḗthomai), λανθάνομαι (lanthánomai), λήθομαι (lḗthomai)

Conjugation
   Present: ἀμνηστέω, ἀμνηστέομαι (Uncontracted)
number 	singular 	dual 	plural
	first 	second 	third 	second 	third 	first 	second 	third
active 	indicative 	ἀμνηστέω 	ἀμνηστέεις 	ἀμνηστέει 	ἀμνηστέετον 	ἀμνηστέετον 	ἀμνηστέομεν 	ἀμνηστέετε 	ἀμνηστέουσῐ(ν)
subjunctive 	ἀμνηστέω 	ἀμνηστέῃς 	ἀμνηστέῃ 	ἀμνηστέητον 	ἀμνηστέητον 	ἀμνηστέωμεν 	ἀμνηστέητε 	ἀμνηστέωσῐ(ν)
optative 	ἀμνηστέοιμῐ 	ἀμνηστέοις 	ἀμνηστέοι 	ἀμνηστέοιτον 	ἀμνηστεοίτην 	ἀμνηστέοιμεν 	ἀμνηστέοιτε 	ἀμνηστέοιεν
imperative 	  	ἀμνήστεε 	ἀμνηστεέτω 	ἀμνηστέετον 	ἀμνηστεέτων 	  	ἀμνηστέετε 	ἀμνηστεόντων
middle/
passive 	indicative 	ἀμνηστέομαι 	ἀμνηστέῃ,
ἀμνηστέει 	ἀμνηστέεται 	ἀμνηστέεσθον 	ἀμνηστέεσθον 	ἀμνηστεόμεθᾰ 	ἀμνηστέεσθε 	ἀμνηστέονται
subjunctive 	ἀμνηστέωμαι 	ἀμνηστέῃ 	ἀμνηστέηται 	ἀμνηστέησθον 	ἀμνηστέησθον 	ἀμνηστεώμεθᾰ 	ἀμνηστέησθε 	ἀμνηστέωνται
optative 	ἀμνηστεοίμην 	ἀμνηστέοιο 	ἀμνηστέοιτο 	ἀμνηστέοισθον 	ἀμνηστεοίσθην 	ἀμνηστεοίμεθᾰ 	ἀμνηστέοισθε 	ἀμνηστέοιντο
imperative 	  	ἀμνηστέου 	ἀμνηστεέσθω 	ἀμνηστέεσθον 	ἀμνηστεέσθων 	  	ἀμνηστέεσθε 	ἀμνηστεέσθων
	active 	middle/passive
infinitive 	ἀμνηστέειν 	ἀμνηστέεσθαι
participle 	m 	ἀμνηστέων 	ἀμνηστεόμενος
f 	ἀμνηστέουσᾰ 	ἀμνηστεομένη
n 	ἀμνηστέον 	ἀμνηστεόμενον
Notes:
This table gives Attic inflectional endings. For conjugation in dialects other than Attic, see Appendix:Ancient Greek dialectal conjugation.
   Present: ἀμνηστῶ, ἀμνηστοῦμαι (Contracted)
number 	singular 	dual 	plural
	first 	second 	third 	second 	third 	first 	second 	third
active 	indicative 	ἀμνηστῶ 	ἀμνηστεῖς 	ἀμνηστεῖ 	ἀμνηστεῖτον 	ἀμνηστεῖτον 	ἀμνηστοῦμεν 	ἀμνηστεῖτε 	ἀμνηστοῦσῐ(ν)
subjunctive 	ἀμνηστῶ 	ἀμνηστῇς 	ἀμνηστῇ 	ἀμνηστῆτον 	ἀμνηστῆτον 	ἀμνηστῶμεν 	ἀμνηστῆτε 	ἀμνηστῶσῐ(ν)
optative 	ἀμνηστοίην,
ἀμνηστοῖμῐ 	ἀμνηστοίης,
ἀμνηστοῖς 	ἀμνηστοίη,
ἀμνηστοῖ 	ἀμνηστοῖτον,
ἀμνηστοίητον 	ἀμνηστοίτην,
ἀμνηστοιήτην 	ἀμνηστοῖμεν,
ἀμνηστοίημεν 	ἀμνηστοῖτε,
ἀμνηστοίητε 	ἀμνηστοῖεν,
ἀμνηστοίησᾰν
imperative 	  	ἀμνήστει 	ἀμνηστείτω 	ἀμνηστεῖτον 	ἀμνηστείτων 	  	ἀμνηστεῖτε 	ἀμνηστούντων
middle/
passive 	indicative 	ἀμνηστοῦμαι 	ἀμνηστεῖ,
ἀμνηστῇ 	ἀμνηστεῖται 	ἀμνηστεῖσθον 	ἀμνηστεῖσθον 	ἀμνηστούμεθᾰ 	ἀμνηστεῖσθε 	ἀμνηστοῦνται
subjunctive 	ἀμνηστῶμαι 	ἀμνηστῇ 	ἀμνηστῆται 	ἀμνηστῆσθον 	ἀμνηστῆσθον 	ἀμνηστώμεθᾰ 	ἀμνηστῆσθε 	ἀμνηστῶνται
optative 	ἀμνηστοίμην 	ἀμνηστοῖο 	ἀμνηστοῖτο 	ἀμνηστοῖσθον 	ἀμνηστοίσθην 	ἀμνηστοίμεθᾰ 	ἀμνηστοῖσθε 	ἀμνηστοῖντο
imperative 	  	ἀμνηστοῦ 	ἀμνηστείσθω 	ἀμνηστεῖσθον 	ἀμνηστείσθων 	  	ἀμνηστεῖσθε 	ἀμνηστείσθων
	active 	middle/passive
infinitive 	ἀμνηστεῖν 	ἀμνηστεῖσθαι
participle 	m 	ἀμνηστῶν 	ἀμνηστούμενος
f 	ἀμνηστοῦσᾰ 	ἀμνηστουμένη
n 	ἀμνηστοῦν 	ἀμνηστούμενον

Verb

ἀνᾰπάλλω • (anapállō)

    to draw back and brandish (a weapon)
    (middle, passive) to be flung up, to leap up

Conjugation
   Present: ἀναπᾰ́λλω, ἀναπᾰ́λλομαι
number 	singular 	dual 	plural
	first 	second 	third 	second 	third 	first 	second 	third
active 	indicative 	ἀναπᾰ́λλω 	ἀναπᾰ́λλεις 	ἀναπᾰ́λλει 	ἀναπᾰ́λλετον 	ἀναπᾰ́λλετον 	ἀναπᾰ́λλομεν 	ἀναπᾰ́λλετε 	ἀναπᾰ́λλουσῐ(ν)
subjunctive 	ἀναπᾰ́λλω 	ἀναπᾰ́λλῃς 	ἀναπᾰ́λλῃ 	ἀναπᾰ́λλητον 	ἀναπᾰ́λλητον 	ἀναπᾰ́λλωμεν 	ἀναπᾰ́λλητε 	ἀναπᾰ́λλωσῐ(ν)
optative 	ἀναπᾰ́λλοιμῐ 	ἀναπᾰ́λλοις 	ἀναπᾰ́λλοι 	ἀναπᾰ́λλοιτον 	ἀναπᾰλλοίτην 	ἀναπᾰ́λλοιμεν 	ἀναπᾰ́λλοιτε 	ἀναπᾰ́λλοιεν
imperative 	  	ἀνάπᾰλλε 	ἀναπᾰλλέτω 	ἀναπᾰ́λλετον 	ἀναπᾰλλέτων 	  	ἀναπᾰ́λλετε 	ἀναπᾰλλόντων
middle/
passive 	indicative 	ἀναπᾰ́λλομαι 	ἀναπᾰ́λλῃ,
ἀναπᾰ́λλει 	ἀναπᾰ́λλεται 	ἀναπᾰ́λλεσθον 	ἀναπᾰ́λλεσθον 	ἀναπᾰλλόμεθᾰ 	ἀναπᾰ́λλεσθε 	ἀναπᾰ́λλονται
subjunctive 	ἀναπᾰ́λλωμαι 	ἀναπᾰ́λλῃ 	ἀναπᾰ́λληται 	ἀναπᾰ́λλησθον 	ἀναπᾰ́λλησθον 	ἀναπᾰλλώμεθᾰ 	ἀναπᾰ́λλησθε 	ἀναπᾰ́λλωνται
optative 	ἀναπᾰλλοίμην 	ἀναπᾰ́λλοιο 	ἀναπᾰ́λλοιτο 	ἀναπᾰ́λλοισθον 	ἀναπᾰλλοίσθην 	ἀναπᾰλλοίμεθᾰ 	ἀναπᾰ́λλοισθε 	ἀναπᾰ́λλοιντο
imperative 	  	ἀναπᾰ́λλου 	ἀναπᾰλλέσθω 	ἀναπᾰ́λλεσθον 	ἀναπᾰλλέσθων 	  	ἀναπᾰ́λλεσθε 	ἀναπᾰλλέσθων
	active 	middle/passive
infinitive 	ἀναπᾰ́λλειν 	ἀναπᾰ́λλεσθαι
participle 	m 	ἀναπᾰ́λλων 	ἀναπᾰλλόμενος
f 	ἀναπᾰ́λλουσᾰ 	ἀναπᾰλλομένη
n 	ἀναπᾰ́λλον 	ἀναπᾰλλόμενον
Notes:
This table gives Attic inflectional endings. For conjugation in dialects other than Attic, see Appendix:Ancient Greek dialectal conjugation.
   Present: ἀμπᾰ́λλω, ἀμπᾰ́λλομαι
number 	singular 	dual 	plural
	first 	second 	third 	second 	third 	first 	second 	third
active 	indicative 	ἀμπᾰ́λλω 	ἀμπᾰ́λλεις 	ἀμπᾰ́λλει 	ἀμπᾰ́λλετον 	ἀμπᾰ́λλετον 	ἀμπᾰ́λλομεν 	ἀμπᾰ́λλετε 	ἀμπᾰ́λλουσῐ(ν)
subjunctive 	ἀμπᾰ́λλω 	ἀμπᾰ́λλῃς 	ἀμπᾰ́λλῃ 	ἀμπᾰ́λλητον 	ἀμπᾰ́λλητον 	ἀμπᾰ́λλωμεν 	ἀμπᾰ́λλητε 	ἀμπᾰ́λλωσῐ(ν)
optative 	ἀμπᾰ́λλοιμῐ 	ἀμπᾰ́λλοις 	ἀμπᾰ́λλοι 	ἀμπᾰ́λλοιτον 	ἀμπᾰλλοίτην 	ἀμπᾰ́λλοιμεν 	ἀμπᾰ́λλοιτε 	ἀμπᾰ́λλοιεν
imperative 	  	ἄμπᾰλλε 	ἀμπᾰλλέτω 	ἀμπᾰ́λλετον 	ἀμπᾰλλέτων 	  	ἀμπᾰ́λλετε 	ἀμπᾰλλόντων
middle/
passive 	indicative 	ἀμπᾰ́λλομαι 	ἀμπᾰ́λλῃ,
ἀμπᾰ́λλει 	ἀμπᾰ́λλεται 	ἀμπᾰ́λλεσθον 	ἀμπᾰ́λλεσθον 	ἀμπᾰλλόμεθᾰ 	ἀμπᾰ́λλεσθε 	ἀμπᾰ́λλονται
subjunctive 	ἀμπᾰ́λλωμαι 	ἀμπᾰ́λλῃ 	ἀμπᾰ́λληται 	ἀμπᾰ́λλησθον 	ἀμπᾰ́λλησθον 	ἀμπᾰλλώμεθᾰ 	ἀμπᾰ́λλησθε 	ἀμπᾰ́λλωνται
optative 	ἀμπᾰλλοίμην 	ἀμπᾰ́λλοιο 	ἀμπᾰ́λλοιτο 	ἀμπᾰ́λλοισθον 	ἀμπᾰλλοίσθην 	ἀμπᾰλλοίμεθᾰ 	ἀμπᾰ́λλοισθε 	ἀμπᾰ́λλοιντο
imperative 	  	ἀμπᾰ́λλου 	ἀμπᾰλλέσθω 	ἀμπᾰ́λλεσθον 	ἀμπᾰλλέσθων 	  	ἀμπᾰ́λλεσθε 	ἀμπᾰλλέσθων
	active 	middle/passive
infinitive 	ἀμπᾰ́λλειν 	ἀμπᾰ́λλεσθαι
participle 	m 	ἀμπᾰ́λλων 	ἀμπᾰλλόμενος
f 	ἀμπᾰ́λλουσᾰ 	ἀμπᾰλλομένη
n 	ἀμπᾰ́λλον 	ἀμπᾰλλόμενον
Notes:
This table gives Attic inflectional endings. For conjugation in dialects other than Attic, see Appendix:Ancient Greek dialectal conjugation.
   Imperfect: ἀνέπᾰλλον, ἀνεπᾰλλόμην
number 	singular 	dual 	plural
	first 	second 	third 	second 	third 	first 	second 	third
active 	indicative 	ἀνέπᾰλλον 	ἀνέπᾰλλες 	ἀνέπᾰλλε(ν) 	ἀνεπᾰ́λλετον 	ἀνεπᾰλλέτην 	ἀνεπᾰ́λλομεν 	ἀνεπᾰ́λλετε 	ἀνέπᾰλλον
middle/
passive 	indicative 	ἀνεπᾰλλόμην 	ἀνεπᾰ́λλου 	ἀνεπᾰ́λλετο 	ἀνεπᾰ́λλεσθον 	ἀνεπᾰλλέσθην 	ἀνεπᾰλλόμεθᾰ 	ἀνεπᾰ́λλεσθε 	ἀνεπᾰ́λλοντο
Notes:
This table gives Attic inflectional endings. For conjugation in dialects other than Attic, see Appendix:Ancient Greek dialectal conjugation.
   Imperfect: ἄμπᾰλλον, ἀμπᾰλλόμην (Epic)
number 	singular 	dual 	plural
	first 	second 	third 	second 	third 	first 	second 	third
active 	indicative 	ἄμπᾰλλον 	ἄμπᾰλλες 	ἄμπᾰλλε(ν) 	ἀμπᾰ́λλετον 	ἀμπᾰλλέτην 	ἀμπᾰ́λλομεν 	ἀμπᾰ́λλετε 	ἄμπᾰλλον
middle/
passive 	indicative 	ἀμπᾰλλόμην 	ἀμπᾰ́λλου 	ἀμπᾰ́λλετο 	ἀμπᾰ́λλεσθον 	ἀμπᾰλλέσθην 	ἀμπᾰλλόμε(σ)θᾰ 	ἀμπᾰ́λλεσθε 	ἀμπᾰ́λλοντο
Notes:
Dialects other than Attic are not well attested. Some forms are based on conjecture. Use with caution. For more details, see Appendix:Ancient Greek dialectal conjugation.
   Aorist: ἀνέπηλᾰ, ἀνεπηλᾰ́μην
number 	singular 	dual 	plural
	first 	second 	third 	second 	third 	first 	second 	third
active 	indicative 	ἀνέπηλᾰ 	ἀνέπηλᾰς 	ἀνέπηλε(ν) 	ἀνεπήλᾰτον 	ἀνεπηλᾰ́την 	ἀνεπήλᾰμεν 	ἀνεπήλᾰτε 	ἀνέπηλᾰν
subjunctive 	ἀναπήλω 	ἀναπήλῃς 	ἀναπήλῃ 	ἀναπήλητον 	ἀναπήλητον 	ἀναπήλωμεν 	ἀναπήλητε 	ἀναπήλωσῐ(ν)
optative 	ἀναπήλαιμῐ 	ἀναπήλειᾰς,
ἀναπήλαις 	ἀναπήλειε(ν),
ἀναπήλαι 	ἀναπήλαιτον 	ἀναπηλαίτην 	ἀναπήλαιμεν 	ἀναπήλαιτε 	ἀναπήλειᾰν,
ἀναπήλαιεν
imperative 	  	ἀνάπηλον 	ἀναπηλᾰ́τω 	ἀναπήλᾰτον 	ἀναπηλᾰ́των 	  	ἀναπήλᾰτε 	ἀναπηλᾰ́ντων
middle 	indicative 	ἀνεπηλᾰ́μην 	ἀνεπήλω 	ἀνεπήλᾰτο 	ἀνεπήλᾰσθον 	ἀνεπηλᾰ́σθην 	ἀνεπηλᾰ́μεθᾰ 	ἀνεπήλᾰσθε 	ἀνεπήλᾰντο
subjunctive 	ἀναπήλωμαι 	ἀναπήλῃ 	ἀναπήληται 	ἀναπήλησθον 	ἀναπήλησθον 	ἀναπηλώμεθᾰ 	ἀναπήλησθε 	ἀναπήλωνται
optative 	ἀναπηλαίμην 	ἀναπήλαιο 	ἀναπήλαιτο 	ἀναπήλαισθον 	ἀναπηλαίσθην 	ἀναπηλαίμεθᾰ 	ἀναπήλαισθε 	ἀναπήλαιντο
imperative 	  	ἀνάπηλαι 	ἀναπηλᾰ́σθω 	ἀναπήλᾰσθον 	ἀναπηλᾰ́σθων 	  	ἀναπήλᾰσθε 	ἀναπηλᾰ́σθων
	active 	middle
infinitive 	ἀναπῆλαι 	ἀναπήλᾰσθαι
participle 	m 	ἀναπήλᾱς 	ἀναπηλᾰ́μενος
f 	ἀναπήλᾱσᾰ 	ἀναπηλᾰμένη
n 	ἀναπῆλᾰν 	ἀναπηλᾰ́μενον
Notes:
This table gives Attic inflectional endings. For conjugation in dialects other than Attic, see Appendix:Ancient Greek dialectal conjugation.
   Aorist: ἀνέπαλον, ἀνεπαλόμην, ἀνεπάλην
number 	singular 	dual 	plural
	first 	second 	third 	second 	third 	first 	second 	third
active 	indicative 	ἀνέπαλον 	ἀνέπαλες 	ἀνέπαλε(ν) 	ἀνεπάλετον 	ἀνεπαλέτην 	ἀνεπάλομεν 	ἀνεπάλετε 	ἀνέπαλον
subjunctive 	ἀναπάλω 	ἀναπάλῃς 	ἀναπάλῃ 	ἀναπάλητον 	ἀναπάλητον 	ἀναπάλωμεν 	ἀναπάλητε 	ἀναπάλωσῐ(ν)
optative 	ἀναπάλοιμῐ 	ἀναπάλοις 	ἀναπάλοι 	ἀναπάλοιτον 	ἀναπαλοίτην 	ἀναπάλοιμεν 	ἀναπάλοιτε 	ἀναπάλοιεν
imperative 	  	ἀνάπαλε 	ἀναπαλέτω 	ἀναπάλετον 	ἀναπαλέτων 	  	ἀναπάλετε 	ἀναπαλόντων
middle 	indicative 	ἀνεπαλόμην 	ἀνεπάλου 	ἀνέπαλτο 	ἀνεπάλεσθον 	ἀνεπαλέσθην 	ἀνεπαλόμεθᾰ 	ἀνεπάλεσθε 	ἀνεπάλοντο
subjunctive 	ἀναπάλωμαι 	ἀναπάλῃ 	ἀναπάληται 	ἀναπάλησθον 	ἀναπάλησθον 	ἀναπαλώμεθᾰ 	ἀναπάλησθε 	ἀναπάλωνται
optative 	ἀναπαλοίμην 	ἀναπάλοιο 	ἀναπάλοιτο 	ἀναπάλοισθον 	ἀναπαλοίσθην 	ἀναπαλοίμεθᾰ 	ἀναπάλοισθε 	ἀναπάλοιντο
imperative 	  	ἀναπαλοῦ 	ἀναπαλέσθω 	ἀναπάλεσθον 	ἀναπαλέσθων 	  	ἀναπάλεσθε 	ἀναπαλέσθων
passive 	indicative 	ἀνεπάλην 	ἀνεπάλης 	ἀνεπάλη 	ἀνεπάλητον 	ἀνεπαλήτην 	ἀνεπάλημεν 	ἀνεπάλητε 	ἀνεπάλησᾰν
subjunctive 	ἀναπαλῶ 	ἀναπαλῇς 	ἀναπαλῇ 	ἀναπαλῆτον 	ἀναπαλῆτον 	ἀναπαλῶμεν 	ἀναπαλῆτε 	ἀναπαλῶσῐ(ν)
optative 	ἀναπαλείην 	ἀναπαλείης 	ἀναπαλείη 	ἀναπαλεῖτον,
ἀναπαλείητον 	ἀναπαλείτην,
ἀναπαλειήτην 	ἀναπαλεῖμεν,
ἀναπαλείημεν 	ἀναπαλεῖτε,
ἀναπαλείητε 	ἀναπαλεῖεν,
ἀναπαλείησᾰν
imperative 	  	ἀναπάληθῐ 	ἀναπαλήτω 	ἀναπάλητον 	ἀναπαλήτων 	  	ἀναπάλητε 	ἀναπαλέντων
	active 	middle 	passive
infinitive 	ἀναπαλεῖν 	ἀναπαλέσθαι 	ἀναπαλῆναι
participle 	m 	ἀναπαλών 	ἀναπαλόμενος 	ἀναπαλείς
f 	ἀναπαλοῦσᾰ 	ἀναπαλομένη 	ἀναπαλεῖσᾰ
n 	ἀναπαλόν 	ἀναπαλόμενον 	ἀναπαλέν
Notes:
This table gives Attic inflectional endings. For conjugation in dialects other than Attic, see Appendix:Ancient Greek dialectal conjugation.
   Aorist: ἀμπέπαλον (Epic)
number 	singular 	dual 	plural
	first 	second 	third 	second 	third 	first 	second 	third
active 	indicative 	ἀμπέπαλον 	ἀμπέπαλες 	ἀμπέπαλε(ν) 	ἀμπεπάλετον 	ἀμπεπαλέτην 	ἀμπεπάλομεν 	ἀμπεπάλετε 	ἀμπέπαλον
subjunctive 	ἀμπεπάλω,
ἀμπεπάλωμῐ 	ἀμπεπάλῃς,
ἀμπεπάλῃσθᾰ 	ἀμπεπάλῃ,
ἀμπεπάλῃσῐ 	ἀμπεπάλητον 	ἀμπεπάλητον 	ἀμπεπάλωμεν 	ἀμπεπάλητε 	ἀμπεπάλωσῐ(ν)
optative 	ἀμπεπάλοιμῐ 	ἀμπεπάλοις/ἀμπεπάλοισθᾰ 	ἀμπεπάλοι 	ἀμπεπαλεῖτον 	ἀμπεπαλείτην 	ἀμπεπαλεῖμεν 	ἀμπεπαλεῖτε 	ἀμπεπαλεῖεν
imperative 	  	ἀμπέπαλε 	ἀμπεπαλέτω 	ἀμπεπάλετον 	ἀμπεπαλέτων 	  	ἀμπεπάλετε 	ἀμπεπαλόντων
	active
infinitive 	ἀμπεπαλεῖν/ἀμπεπαλέμεν(αι)
participle 	m 	ἀμπεπαλών
f 	ἀμπεπαλοῦσᾰ
n 	ἀμπεπαλόν

Verb

ἀνᾱΐσσω • (anāḯssō)

    (chiefly poetic) to dart up, spring up

Inflection
   Present: ἀνᾱΐσσω
number 	singular 	dual 	plural
	first 	second 	third 	second 	third 	first 	second 	third
active 	indicative 	ἀνᾱΐσσω 	ἀνᾱΐσσεις 	ἀνᾱΐσσει 	ἀνᾱΐσσετον 	ἀνᾱΐσσετον 	ἀνᾱΐσσομεν 	ἀνᾱΐσσετε 	ἀνᾱΐσσουσῐ(ν)
subjunctive 	ἀνᾱΐσσω 	ἀνᾱΐσσῃς 	ἀνᾱΐσσῃ 	ἀνᾱΐσσητον 	ἀνᾱΐσσητον 	ἀνᾱΐσσωμεν 	ἀνᾱΐσσητε 	ἀνᾱΐσσωσῐ(ν)
optative 	ἀνᾱΐσσοιμῐ 	ἀνᾱΐσσοις 	ἀνᾱΐσσοι 	ἀνᾱΐσσοιτον 	ἀνᾱϊσσοίτην 	ἀνᾱΐσσοιμεν 	ἀνᾱΐσσοιτε 	ἀνᾱΐσσοιεν
imperative 	  	ἀνᾱ́ϊσσε 	ἀνᾱϊσσέτω 	ἀνᾱΐσσετον 	ἀνᾱϊσσέτων 	  	ἀνᾱΐσσετε 	ἀνᾱϊσσόντων
	active
infinitive 	ἀνᾱΐσσειν
participle 	m 	ἀνᾱΐσσων
f 	ἀνᾱΐσσουσᾰ
n 	ἀνᾱῗσσον
Notes:
This table gives Attic inflectional endings. For conjugation in dialects other than Attic, see Appendix:Ancient Greek dialectal conjugation.
   Imperfect: ἀνήϊσσον
number 	singular 	dual 	plural
	first 	second 	third 	second 	third 	first 	second 	third
active 	indicative 	ἀνήϊσσον 	ἀνήϊσσες 	ἀνήϊσσε(ν) 	ἀνηΐσσετον 	ἀνηϊσσέτην 	ἀνηΐσσομεν 	ἀνηΐσσετε 	ἀνήϊσσον
Notes:
This table gives Attic inflectional endings. For conjugation in dialects other than Attic, see Appendix:Ancient Greek dialectal conjugation.
   Aorist: ἀνήϊξᾰ
number 	singular 	dual 	plural
	first 	second 	third 	second 	third 	first 	second 	third
active 	indicative 	ἀνήϊξᾰ 	ἀνήϊξᾰς 	ἀνήϊξε(ν) 	ἀνηΐξᾰτον 	ἀνηϊξᾰ́την 	ἀνηΐξᾰμεν 	ἀνηΐξᾰτε 	ἀνήϊξᾰν
subjunctive 	ἀνᾱῐ̈́ξω 	ἀνᾱῐ̈́ξῃς 	ἀνᾱῐ̈́ξῃ 	ἀνᾱῐ̈́ξητον 	ἀνᾱῐ̈́ξητον 	ἀνᾱῐ̈́ξωμεν 	ἀνᾱῐ̈́ξητε 	ἀνᾱῐ̈́ξωσῐ(ν)
optative 	ἀνᾱῐ̈́ξαιμῐ 	ἀνᾱῐ̈́ξειᾰς,
ἀνᾱῐ̈́ξαις 	ἀνᾱῐ̈́ξειε(ν),
ἀνᾱῐ̈́ξαι 	ἀνᾱῐ̈́ξαιτον 	ἀνᾱῐ̈ξαίτην 	ἀνᾱῐ̈́ξαιμεν 	ἀνᾱῐ̈́ξαιτε 	ἀνᾱῐ̈́ξειᾰν,
ἀνᾱῐ̈́ξαιεν
imperative 	  	ἀνᾱ́ῐ̈ξον 	ἀνᾱῐ̈ξᾰ́τω 	ἀνᾱῐ̈́ξᾰτον 	ἀνᾱῐ̈ξᾰ́των 	  	ἀνᾱῐ̈́ξᾰτε 	ἀνᾱῐ̈ξᾰ́ντων
	active
infinitive 	ἀνᾱῐ̈́ξαι
participle 	m 	ἀνᾱῐ̈́ξᾱς
f 	ἀνᾱῐ̈́ξᾱσᾰ
n 	ἀνᾱῐ̈́ξᾰν

Verb

ἀνάσσω • (anássō)

    to rule, be lord (over)

Conjugation
   Present: ἀνᾰ́σσω, ἀνᾰ́σσομαι
number 	singular 	dual 	plural
	first 	second 	third 	second 	third 	first 	second 	third
active 	indicative 	ἀνᾰ́σσω 	ἀνᾰ́σσεις 	ἀνᾰ́σσει 	ἀνᾰ́σσετον 	ἀνᾰ́σσετον 	ἀνᾰ́σσομεν 	ἀνᾰ́σσετε 	ἀνᾰ́σσουσῐ(ν)
subjunctive 	ἀνᾰ́σσω 	ἀνᾰ́σσῃς 	ἀνᾰ́σσῃ 	ἀνᾰ́σσητον 	ἀνᾰ́σσητον 	ἀνᾰ́σσωμεν 	ἀνᾰ́σσητε 	ἀνᾰ́σσωσῐ(ν)
optative 	ἀνᾰ́σσοιμῐ 	ἀνᾰ́σσοις 	ἀνᾰ́σσοι 	ἀνᾰ́σσοιτον 	ἀνᾰσσοίτην 	ἀνᾰ́σσοιμεν 	ἀνᾰ́σσοιτε 	ἀνᾰ́σσοιεν
imperative 	  	ἄνᾰσσε 	ἀνᾰσσέτω 	ἀνᾰ́σσετον 	ἀνᾰσσέτων 	  	ἀνᾰ́σσετε 	ἀνᾰσσόντων
middle/
passive 	indicative 	ἀνᾰ́σσομαι 	ἀνᾰ́σσῃ,
ἀνᾰ́σσει 	ἀνᾰ́σσεται 	ἀνᾰ́σσεσθον 	ἀνᾰ́σσεσθον 	ἀνᾰσσόμεθᾰ 	ἀνᾰ́σσεσθε 	ἀνᾰ́σσονται
subjunctive 	ἀνᾰ́σσωμαι 	ἀνᾰ́σσῃ 	ἀνᾰ́σσηται 	ἀνᾰ́σσησθον 	ἀνᾰ́σσησθον 	ἀνᾰσσώμεθᾰ 	ἀνᾰ́σσησθε 	ἀνᾰ́σσωνται
optative 	ἀνᾰσσοίμην 	ἀνᾰ́σσοιο 	ἀνᾰ́σσοιτο 	ἀνᾰ́σσοισθον 	ἀνᾰσσοίσθην 	ἀνᾰσσοίμεθᾰ 	ἀνᾰ́σσοισθε 	ἀνᾰ́σσοιντο
imperative 	  	ἀνᾰ́σσου 	ἀνᾰσσέσθω 	ἀνᾰ́σσεσθον 	ἀνᾰσσέσθων 	  	ἀνᾰ́σσεσθε 	ἀνᾰσσέσθων
	active 	middle/passive
infinitive 	ἀνᾰ́σσειν 	ἀνᾰ́σσεσθαι
participle 	m 	ἀνᾰ́σσων 	ἀνᾰσσόμενος
f 	ἀνᾰ́σσουσᾰ 	ἀνᾰσσομένη
n 	ἀνᾰ́σσον 	ἀνᾰσσόμενον
Notes:
This table gives Attic inflectional endings. For conjugation in dialects other than Attic, see Appendix:Ancient Greek dialectal conjugation.
   Imperfect: ἤνᾰσσον, ἠνᾰσσόμην
number 	singular 	dual 	plural
	first 	second 	third 	second 	third 	first 	second 	third
active 	indicative 	ἤνᾰσσον 	ἤνᾰσσες 	ἤνᾰσσε(ν) 	ἠνᾰ́σσετον 	ἠνᾰσσέτην 	ἠνᾰ́σσομεν 	ἠνᾰ́σσετε 	ἤνᾰσσον
middle/
passive 	indicative 	ἠνᾰσσόμην 	ἠνᾰ́σσου 	ἠνᾰ́σσετο 	ἠνᾰ́σσεσθον 	ἠνᾰσσέσθην 	ἠνᾰσσόμεθᾰ 	ἠνᾰ́σσεσθε 	ἠνᾰ́σσοντο
Notes:
This table gives Attic inflectional endings. For conjugation in dialects other than Attic, see Appendix:Ancient Greek dialectal conjugation.
   Imperfect: ἄνᾰσσον, ἀνᾰσσόμην (Epic)
number 	singular 	dual 	plural
	first 	second 	third 	second 	third 	first 	second 	third
active 	indicative 	ἄνᾰσσον 	ἄνᾰσσες 	ἄνᾰσσε(ν) 	ἀνᾰ́σσετον 	ἀνᾰσσέτην 	ἀνᾰ́σσομεν 	ἀνᾰ́σσετε 	ἄνᾰσσον
middle/
passive 	indicative 	ἀνᾰσσόμην 	ἀνᾰ́σσου 	ἀνᾰ́σσετο 	ἀνᾰ́σσεσθον 	ἀνᾰσσέσθην 	ἀνᾰσσόμε(σ)θᾰ 	ἀνᾰ́σσεσθε 	ἀνᾰ́σσοντο
Notes:
Dialects other than Attic are not well attested. Some forms are based on conjecture. Use with caution. For more details, see Appendix:Ancient Greek dialectal conjugation.
   Future: ἀνᾰ́ξω, ἀνᾰ́ξομαι
number 	singular 	dual 	plural
	first 	second 	third 	second 	third 	first 	second 	third
active 	indicative 	ἀνᾰ́ξω 	ἀνᾰ́ξεις 	ἀνᾰ́ξει 	ἀνᾰ́ξετον 	ἀνᾰ́ξετον 	ἀνᾰ́ξομεν 	ἀνᾰ́ξετε 	ἀνᾰ́ξουσῐ(ν)
optative 	ἀνᾰ́ξοιμῐ 	ἀνᾰ́ξοις 	ἀνᾰ́ξοι 	ἀνᾰ́ξοιτον 	ἀνᾰξοίτην 	ἀνᾰ́ξοιμεν 	ἀνᾰ́ξοιτε 	ἀνᾰ́ξοιεν
middle 	indicative 	ἀνᾰ́ξομαι 	ἀνᾰ́ξῃ,
ἀνᾰ́ξει 	ἀνᾰ́ξεται 	ἀνᾰ́ξεσθον 	ἀνᾰ́ξεσθον 	ἀνᾰξόμεθᾰ 	ἀνᾰ́ξεσθε 	ἀνᾰ́ξονται
optative 	ἀνᾰξοίμην 	ἀνᾰ́ξοιο 	ἀνᾰ́ξοιτο 	ἀνᾰ́ξοισθον 	ἀνᾰξοίσθην 	ἀνᾰξοίμεθᾰ 	ἀνᾰ́ξοισθε 	ἀνᾰ́ξοιντο
	active 	middle
infinitive 	ἀνᾰ́ξειν 	ἀνᾰ́ξεσθαι
participle 	m 	ἀνᾰ́ξων 	ἀνᾰξόμενος
f 	ἀνᾰ́ξουσᾰ 	ἀνᾰξομένη
n 	ἀνᾰ́ξον 	ἀνᾰξόμενον
Notes:
This table gives Attic inflectional endings. For conjugation in dialects other than Attic, see Appendix:Ancient Greek dialectal conjugation.
   Aorist: ἄνᾰξᾰ, ἀνᾰξᾰ́μην (Epic)
number 	singular 	dual 	plural
	first 	second 	third 	second 	third 	first 	second 	third
active 	indicative 	ἄνᾰξᾰ 	ἄνᾰξᾰς 	ἄνᾰξε(ν) 	ἀνᾰ́ξᾰτον 	ἀνᾰξᾰ́την 	ἀνᾰ́ξᾰμεν 	ἀνᾰ́ξᾰτε 	ἄνᾰξᾰν
subjunctive 	ἀνᾰ́ξω,
ἀνᾰ́ξωμῐ 	ἀνᾰ́ξῃς,
ἀνᾰ́ξῃσθᾰ 	ἀνᾰ́ξῃ,
ἀνᾰ́ξῃσῐ 	ἀνᾰ́ξητον 	ἀνᾰ́ξητον 	ἀνᾰ́ξωμεν 	ἀνᾰ́ξητε 	ἀνᾰ́ξωσῐ(ν)
optative 	ἀνᾰ́ξαιμῐ 	ἀνᾰ́ξαις,
ἀνᾰ́ξαισθᾰ,
ἀνᾰ́ξειᾰς 	ἀνᾰ́ξειε(ν),
ἀνᾰ́ξαι 	ἀνᾰξεῖτον 	ἀνᾰξείτην 	ἀνᾰξεῖμεν 	ἀνᾰξεῖτε 	ἀνᾰξεῖεν
imperative 	  	ἄνᾰξον 	ἀνᾰξᾰ́τω 	ἀνᾰ́ξᾰτον 	ἀνᾰξᾰ́των 	  	ἀνᾰ́ξᾰτε 	ἀνᾰξᾰ́ντων
middle 	indicative 	ἀνᾰξᾰ́μην 	ἀνᾰ́ξω 	ἀνᾰ́ξᾰτο 	ἀνᾰ́ξᾰσθον 	ἀνᾰξᾰ́σθην 	ἀνᾰξᾰ́με(σ)θᾰ 	ἀνᾰ́ξᾰσθε 	ἀνᾰ́ξᾰντο
subjunctive 	ἀνᾰ́ξωμαι,
ἀνᾰξώμαιμῐ 	ἀνᾰ́ξηαι,
ἀνᾰ́ξηαι 	ἀνᾰ́ξηται,
ἀνᾰξήταισῐ 	ἀνᾰ́ξησθον 	ἀνᾰ́ξησθον 	ἀνᾰξώμε(σ)θᾰ 	ἀνᾰ́ξησθε 	ἀνᾰ́ξωνται
optative 	ἀνᾰξαίμην 	ἀνᾰ́ξαιο 	ἀνᾰ́ξαιτο 	ἀνᾰ́ξαισθον 	ἀνᾰξαίσθην 	ἀνᾰξαίμε(σ)θᾰ 	ἀνᾰ́ξαισθε 	ἀνᾰξαίᾰτο
imperative 	  	ἄνᾰξαι 	ἀνᾰξᾰ́σθω 	ἀνᾰ́ξᾰσθον 	ἀνᾰξᾰ́σθων 	  	ἀνᾰ́ξᾰσθε 	ἀνᾰξᾰ́σθων
	active 	middle
infinitive 	ἀνᾰ́ξαι/ἀνᾰξᾰ́μεν/ἀνᾰξᾰμέναι 	ἀνᾰ́ξᾰσθαι
participle 	m 	ἀνᾰ́ξᾱς 	ἀνᾰξᾰ́μενος
f 	ἀνᾰ́ξᾱσᾰ 	ἀνᾰξᾰμένη
n 	ἀνᾰ́ξᾰν 	ἀνᾰξᾰ́μενον

Verb

ἀνέχω • (anékhō)

    to hold up one's hands (in fight, in surrender, in prayer etc.)
    to make ready
    to lift up, exalt
    to uphold, maintain
    to put forth
    to hold back
    to rise up, emerge
    to arise, happen
    to appear, show oneself
    to project,jut out
    to hold on, keep doing (+ participle)
    to cease
    to wait, delay
    to be alleviated of pain

Inflection
   Present: ἀνέχω, ἀνέχομαι
number 	singular 	dual 	plural
	first 	second 	third 	second 	third 	first 	second 	third
active 	indicative 	ἀνέχω 	ἀνέχεις 	ἀνέχει 	ἀνέχετον 	ἀνέχετον 	ἀνέχομεν 	ἀνέχετε 	ἀνέχουσῐ(ν)
subjunctive 	ἀνέχω 	ἀνέχῃς 	ἀνέχῃ 	ἀνέχητον 	ἀνέχητον 	ἀνέχωμεν 	ἀνέχητε 	ἀνέχωσῐ(ν)
optative 	ἀνέχοιμῐ 	ἀνέχοις 	ἀνέχοι 	ἀνέχοιτον 	ἀνεχοίτην 	ἀνέχοιμεν 	ἀνέχοιτε 	ἀνέχοιεν
imperative 	  	ἄνεχε 	ἀνεχέτω 	ἀνέχετον 	ἀνεχέτων 	  	ἀνέχετε 	ἀνεχόντων
middle/
passive 	indicative 	ἀνέχομαι 	ἀνέχῃ,
ἀνέχει 	ἀνέχεται 	ἀνέχεσθον 	ἀνέχεσθον 	ἀνεχόμεθᾰ 	ἀνέχεσθε 	ἀνέχονται
subjunctive 	ἀνέχωμαι 	ἀνέχῃ 	ἀνέχηται 	ἀνέχησθον 	ἀνέχησθον 	ἀνεχώμεθᾰ 	ἀνέχησθε 	ἀνέχωνται
optative 	ἀνεχοίμην 	ἀνέχοιο 	ἀνέχοιτο 	ἀνέχοισθον 	ἀνεχοίσθην 	ἀνεχοίμεθᾰ 	ἀνέχοισθε 	ἀνέχοιντο
imperative 	  	ἀνέχου 	ἀνεχέσθω 	ἀνέχεσθον 	ἀνεχέσθων 	  	ἀνέχεσθε 	ἀνεχέσθων
	active 	middle/passive
infinitive 	ἀνέχειν 	ἀνέχεσθαι
participle 	m 	ἀνέχων 	ἀνεχόμενος
f 	ἀνέχουσᾰ 	ἀνεχομένη
n 	ἀνέχον 	ἀνεχόμενον
Notes:
This table gives Attic inflectional endings. For conjugation in dialects other than Attic, see Appendix:Ancient Greek dialectal conjugation.
   Imperfect: ἀνεῖχον, ἀνειχόμην
number 	singular 	dual 	plural
	first 	second 	third 	second 	third 	first 	second 	third
active 	indicative 	ἀνεῖχον 	ἀνεῖχες 	ἀνεῖχε(ν) 	ἀνείχετον 	ἀνειχέτην 	ἀνείχομεν 	ἀνείχετε 	ἀνεῖχον
middle/
passive 	indicative 	ἀνειχόμην 	ἀνείχου 	ἀνείχετο 	ἀνείχεσθον 	ἀνειχέσθην 	ἀνειχόμεθᾰ 	ἀνείχεσθε 	ἀνείχοντο
Notes:
This table gives Attic inflectional endings. For conjugation in dialects other than Attic, see Appendix:Ancient Greek dialectal conjugation.
   Imperfect: ἠνειχόμην
number 	singular 	dual 	plural
	first 	second 	third 	second 	third 	first 	second 	third
middle 	indicative 	ἠνειχόμην 	ἠνείχου 	ἠνείχετο 	ἠνείχεσθον 	ἠνειχέσθην 	ἠνειχόμεθᾰ 	ἠνείχεσθε 	ἠνείχοντο
Notes:
This table gives Attic inflectional endings. For conjugation in dialects other than Attic, see Appendix:Ancient Greek dialectal conjugation.
   Future: ἀνέξω, ἀνέξομαι
number 	singular 	dual 	plural
	first 	second 	third 	second 	third 	first 	second 	third
active 	indicative 	ἀνέξω 	ἀνέξεις 	ἀνέξει 	ἀνέξετον 	ἀνέξετον 	ἀνέξομεν 	ἀνέξετε 	ἀνέξουσῐ(ν)
optative 	ἀνέξοιμῐ 	ἀνέξοις 	ἀνέξοι 	ἀνέξοιτον 	ἀνεξοίτην 	ἀνέξοιμεν 	ἀνέξοιτε 	ἀνέξοιεν
middle 	indicative 	ἀνέξομαι 	ἀνέξῃ,
ἀνέξει 	ἀνέξεται 	ἀνέξεσθον 	ἀνέξεσθον 	ἀνεξόμεθᾰ 	ἀνέξεσθε 	ἀνέξονται
optative 	ἀνεξοίμην 	ἀνέξοιο 	ἀνέξοιτο 	ἀνέξοισθον 	ἀνεξοίσθην 	ἀνεξοίμεθᾰ 	ἀνέξοισθε 	ἀνέξοιντο
	active 	middle
infinitive 	ἀνέξειν 	ἀνέξεσθαι
participle 	m 	ἀνέξων 	ἀνεξόμενος
f 	ἀνέξουσᾰ 	ἀνεξομένη
n 	ἀνέξον 	ἀνεξόμενον
Notes:
This table gives Attic inflectional endings. For conjugation in dialects other than Attic, see Appendix:Ancient Greek dialectal conjugation.
   Future: ἀνασχήσω, ἀνασχήσομαι
number 	singular 	dual 	plural
	first 	second 	third 	second 	third 	first 	second 	third
active 	indicative 	ἀνασχήσω 	ἀνασχήσεις 	ἀνασχήσει 	ἀνασχήσετον 	ἀνασχήσετον 	ἀνασχήσομεν 	ἀνασχήσετε 	ἀνασχήσουσῐ(ν)
optative 	ἀνασχήσοιμῐ 	ἀνασχήσοις 	ἀνασχήσοι 	ἀνασχήσοιτον 	ἀνασχησοίτην 	ἀνασχήσοιμεν 	ἀνασχήσοιτε 	ἀνασχήσοιεν
middle 	indicative 	ἀνασχήσομαι 	ἀνασχήσῃ,
ἀνασχήσει 	ἀνασχήσεται 	ἀνασχήσεσθον 	ἀνασχήσεσθον 	ἀνασχησόμεθᾰ 	ἀνασχήσεσθε 	ἀνασχήσονται
optative 	ἀνασχησοίμην 	ἀνασχήσοιο 	ἀνασχήσοιτο 	ἀνασχήσοισθον 	ἀνασχησοίσθην 	ἀνασχησοίμεθᾰ 	ἀνασχήσοισθε 	ἀνασχήσοιντο
	active 	middle
infinitive 	ἀνασχήσειν 	ἀνασχήσεσθαι
participle 	m 	ἀνασχήσων 	ἀνασχησόμενος
f 	ἀνασχήσουσᾰ 	ἀνασχησομένη
n 	ἀνασχῆσον 	ἀνασχησόμενον
Notes:
This table gives Attic inflectional endings. For conjugation in dialects other than Attic, see Appendix:Ancient Greek dialectal conjugation.
   Future: ἀνσχήσω, ἀνσχήσομαι (Epic)
number 	singular 	dual 	plural
	first 	second 	third 	second 	third 	first 	second 	third
active 	indicative 	ἀνσχήσω 	ἀνσχήσεις 	ἀνσχήσει 	ἀνσχήσετον 	ἀνσχήσετον 	ἀνσχήσομεν 	ἀνσχήσετε 	ἀνσχήσουσῐ(ν)
optative 	ἀνσχήσοιμῐ 	ἀνσχήσοισ(θᾰ) 	ἀνσχήσοι 	ἀνσχήσοιτον 	ἀνσχησοίτην 	ἀνσχήσοιμεν 	ἀνσχήσοιτε 	ἀνσχήσοιεν
middle 	indicative 	ἀνσχήσομαι 	ἀνσχήσεαι 	ἀνσχήσεται 	ἀνσχήσεσθον 	ἀνσχήσεσθον 	ἀνσχησόμε(σ)θᾰ 	ἀνσχήσεσθε 	ἀνσχήσονται
optative 	ἀνσχησοίμην 	ἀνσχήσοιο 	ἀνσχήσοιτο 	ἀνσχήσοισθον 	ἀνσχησοίσθην 	ἀνσχησοίμε(σ)θᾰ 	ἀνσχήσοισθε 	ἀνσχησοίᾰτο
	active 	middle
infinitive 	ἀνσχήσειν/ἀνσχησέμεν(αι)/ἀνσχησμέναι 	ἀνσχήσεσθαι
participle 	m 	ἀνσχήσων 	ἀνσχησόμενος
f 	ἀνσχήσουσᾰ 	ἀνσχησομένη
n 	ἀνσχῆσον 	ἀνσχησόμενον
Notes:
Dialects other than Attic are not well attested. Some forms are based on conjecture. Use with caution. For more details, see Appendix:Ancient Greek dialectal conjugation.
   Aorist: ἀνέσχον, ἀνεσχόμην (Epic)
number 	singular 	dual 	plural
	first 	second 	third 	second 	third 	first 	second 	third
active 	indicative 	ἀνέσχον 	ἀνέσχες 	ἀνέσχε(ν) 	ἀνέσχετον 	ἀνεσχέτην 	ἀνέσχομεν 	ἀνέσχετε 	ἀνέσχον
subjunctive 	ἀνάσχω,
ἀνάσχωμῐ 	ἀνάσχῃς,
ἀνάσχῃσθᾰ 	ἀνάσχῃ,
ἀνάσχῃσῐ 	ἀνάσχητον 	ἀνάσχητον 	ἀνάσχωμεν 	ἀνάσχητε 	ἀνάσχωσῐ(ν)
optative 	ἀνάσχοιμῐ 	ἀνάσχοις/ἀνάσχοισθᾰ 	ἀνάσχοι 	ἀνασχεῖτον 	ἀνασχείτην 	ἀνασχεῖμεν 	ἀνασχεῖτε 	ἀνασχεῖεν
imperative 	  	ἄνασχε 	ἀνασχέτω 	ἀνάσχετον 	ἀνασχέτων 	  	ἀνάσχετε 	ἀνασχόντων
middle 	indicative 	ἀνεσχόμην 	ἀνέσχεο 	ἀνέσχετο 	ἀνέσχεσθον 	ἀνεσχέσθην 	ἀνεσχόμε(σ)θᾰ 	ἀνέσχεσθε 	ἀνέσχοντο
subjunctive 	ἀνάσχωμαι,
ἀνασχώμαιμῐ 	ἀνάσχηαι,
ἀνάσχηαι 	ἀνάσχηται,
ἀνασχήταισῐ 	ἀνάσχησθον 	ἀνάσχησθον 	ἀνασχώμε(σ)θᾰ 	ἀνάσχησθε 	ἀνάσχωνται
optative 	ἀνασχοίμην 	ἀνάσχοιο 	ἀνάσχοιτο 	ἀνάσχοισθον 	ἀνασχοίσθην 	ἀνασχοίμε(σ)θᾰ 	ἀνάσχοισθε 	ἀνασχοίᾰτο
imperative 	  	ἀνάσχεο 	ἀνασχέσθω 	ἀνάσχεσθον 	ἀνασχέσθων 	  	ἀνάσχεσθε 	ἀνασχέσθων
	active 	middle
infinitive 	ἀνασχεῖν/ἀνασχέμεν(αι) 	ἀνασχέσθαι
participle 	m 	ἀνασχών 	ἀνασχόμενος
f 	ἀνασχοῦσᾰ 	ἀνασχομένη
n 	ἀνασχόν 	ἀνασχόμενον
Notes:
Dialects other than Attic are not well attested. Some forms are based on conjecture. Use with caution. For more details, see Appendix:Ancient Greek dialectal conjugation.
   Aorist: ἠνεσχόμην
number 	singular 	dual 	plural
	first 	second 	third 	second 	third 	first 	second 	third
middle 	indicative 	ἠνεσχόμην 	ἠνέσχου 	ἠνέσχετο 	ἠνέσχεσθον 	ἠνεσχέσθην 	ἠνεσχόμεθᾰ 	ἠνέσχεσθε 	ἠνέσχοντο
Notes:
This table gives Attic inflectional endings. For conjugation in dialects other than Attic, see Appendix:Ancient Greek dialectal conjugation.
   Aorist: ἠνσχόμην
number 	singular 	dual 	plural
	first 	second 	third 	second 	third 	first 	second 	third
middle 	indicative 	ἠνσχόμην 	ἤνσχου 	ἤνσχετο 	ἤνσχεσθον 	ἠνσχέσθην 	ἠνσχόμεθᾰ 	ἤνσχεσθε 	ἤνσχοντο
subjunctive 	ἄνσχωμαι 	ἄνσχῃ 	ἄνσχηται 	ἄνσχησθον 	ἄνσχησθον 	ἀνσχώμεθᾰ 	ἄνσχησθε 	ἄνσχωνται
optative 	ἀνσχοίμην 	ἄνσχοιο 	ἄνσχοιτο 	ἄνσχοισθον 	ἀνσχοίσθην 	ἀνσχοίμεθᾰ 	ἄνσχοισθε 	ἄνσχοιντο
imperative 	  	ἄνσχεο 	ἀνσχέσθω 	ἄνσχεσθον 	ἀνσχέσθων 	  	ἄνσχεσθε 	ἀνσχέσθων
		middle
infinitive 		ἀνσχέσθαι
participle 	m 		ἀνσχόμενος
f 		ἀνσχομένη
n 		ἀνσχόμενον
Notes:
This table gives Attic inflectional endings. For conjugation in dialects other than Attic, see Appendix:Ancient Greek dialectal conjugation.
   Aorist: ἀνέσχεθον, ἀνεσχεθόμην
number 	singular 	dual 	plural
	first 	second 	third 	second 	third 	first 	second 	third
active 	indicative 	ἀνέσχεθον 	ἀνέσχεθες 	ἀνέσχεθε(ν) 	ἀνεσχέθετον 	ἀνεσχεθέτην 	ἀνεσχέθομεν 	ἀνεσχέθετε 	ἀνέσχεθον
subjunctive 	ἀνασχέθω 	ἀνασχέθῃς 	ἀνασχέθῃ 	ἀνασχέθητον 	ἀνασχέθητον 	ἀνασχέθωμεν 	ἀνασχέθητε 	ἀνασχέθωσῐ(ν)
optative 	ἀνασχέθοιμῐ 	ἀνασχέθοις 	ἀνασχέθοι 	ἀνασχέθοιτον 	ἀνασχεθοίτην 	ἀνασχέθοιμεν 	ἀνασχέθοιτε 	ἀνασχέθοιεν
imperative 	  	ἀνάσχεθε 	ἀνασχεθέτω 	ἀνασχέθετον 	ἀνασχεθέτων 	  	ἀνασχέθετε 	ἀνασχεθόντων
middle 	indicative 	ἀνεσχεθόμην 	ἀνεσχέθου 	ἀνεσχέθετο 	ἀνεσχέθεσθον 	ἀνεσχεθέσθην 	ἀνεσχεθόμεθᾰ 	ἀνεσχέθεσθε 	ἀνεσχέθοντο
subjunctive 	ἀνασχέθωμαι 	ἀνασχέθῃ 	ἀνασχέθηται 	ἀνασχέθησθον 	ἀνασχέθησθον 	ἀνασχεθώμεθᾰ 	ἀνασχέθησθε 	ἀνασχέθωνται
optative 	ἀνασχεθοίμην 	ἀνασχέθοιο 	ἀνασχέθοιτο 	ἀνασχέθοισθον 	ἀνασχεθοίσθην 	ἀνασχεθοίμεθᾰ 	ἀνασχέθοισθε 	ἀνασχέθοιντο
imperative 	  	ἀνασχεθοῦ 	ἀνασχεθέσθω 	ἀνασχέθεσθον 	ἀνασχεθέσθων 	  	ἀνασχέθεσθε 	ἀνασχεθέσθων
	active 	middle
infinitive 	ἀνασχεθεῖν 	ἀνασχεθέσθαι
participle 	m 	ἀνασχεθών 	ἀνασχεθόμενος
f 	ἀνασχεθοῦσᾰ 	ἀνασχεθομένη
n 	ἀνασχεθόν 	ἀνασχεθόμενον
Notes:
This table gives Attic inflectional endings. For conjugation in dialects other than Attic, see Appendix:Ancient Greek dialectal conjugation.
   Aorist: ἀνσχέθον, ἀνσχεθόμην (Epic)
number 	singular 	dual 	plural
	first 	second 	third 	second 	third 	first 	second 	third
active 	indicative 	ἀνσχέθον 	ἀνσχέθες 	ἀνσχέθε(ν) 	ἀνσχέθετον 	ἀνσχεθέτην 	ἀνσχέθομεν 	ἀνσχέθετε 	ἀνσχέθον
subjunctive 	ἀνσχέθω,
ἀνσχέθωμῐ 	ἀνσχέθῃς,
ἀνσχέθῃσθᾰ 	ἀνσχέθῃ,
ἀνσχέθῃσῐ 	ἀνσχέθητον 	ἀνσχέθητον 	ἀνσχέθωμεν 	ἀνσχέθητε 	ἀνσχέθωσῐ(ν)
optative 	ἀνσχέθοιμῐ 	ἀνσχέθοις/ἀνσχέθοισθᾰ 	ἀνσχέθοι 	ἀνσχεθεῖτον 	ἀνσχεθείτην 	ἀνσχεθεῖμεν 	ἀνσχεθεῖτε 	ἀνσχεθεῖεν
imperative 	  	ἄνσχεθε 	ἀνσχεθέτω 	ἀνσχέθετον 	ἀνσχεθέτων 	  	ἀνσχέθετε 	ἀνσχεθόντων
middle 	indicative 	ἀνσχεθόμην 	ἀνσχέθεο 	ἀνσχέθετο 	ἀνσχέθεσθον 	ἀνσχεθέσθην 	ἀνσχεθόμε(σ)θᾰ 	ἀνσχέθεσθε 	ἀνσχέθοντο
subjunctive 	ἀνσχέθωμαι,
ἀνσχεθώμαιμῐ 	ἀνσχέθηαι,
ἀνσχέθηαι 	ἀνσχέθηται,
ἀνσχεθήταισῐ 	ἀνσχέθησθον 	ἀνσχέθησθον 	ἀνσχεθώμε(σ)θᾰ 	ἀνσχέθησθε 	ἀνσχέθωνται
optative 	ἀνσχεθοίμην 	ἀνσχέθοιο 	ἀνσχέθοιτο 	ἀνσχέθοισθον 	ἀνσχεθοίσθην 	ἀνσχεθοίμε(σ)θᾰ 	ἀνσχέθοισθε 	ἀνσχεθοίᾰτο
imperative 	  	ἀνσχέθεο 	ἀνσχεθέσθω 	ἀνσχέθεσθον 	ἀνσχεθέσθων 	  	ἀνσχέθεσθε 	ἀνσχεθέσθων
	active 	middle
infinitive 	ἀνσχεθέειν 	ἀνσχεθέσθαι
participle 	m 	ἀνσχεθών 	ἀνσχεθόμενος
f 	ἀνσχεθοῦσᾰ 	ἀνσχεθομένη
n 	ἀνσχεθόν 	ἀνσχεθόμενον
Notes:
Dialects other than Attic are not well attested. Some forms are based on conjecture. Use with caution. For more details, see Appendix:Ancient Greek dialectal conjugation.
   Perfect: ἀνέσχηκᾰ
number 	singular 	dual 	plural
	first 	second 	third 	second 	third 	first 	second 	third
active 	indicative 	ἀνέσχηκᾰ 	ἀνέσχηκᾰς 	ἀνέσχηκε(ν) 	ἀνεσχήκᾰτον 	ἀνεσχήκᾰτον 	ἀνεσχήκᾰμεν 	ἀνεσχήκᾰτε 	ἀνεσχήκᾱσῐ(ν)
subjunctive 	ἀνεσχήκω 	ἀνεσχήκῃς 	ἀνεσχήκῃ 	ἀνεσχήκητον 	ἀνεσχήκητον 	ἀνεσχήκωμεν 	ἀνεσχήκητε 	ἀνεσχήκωσῐ(ν)
optative 	ἀνεσχήκοιμῐ,
ἀνεσχηκοίην 	ἀνεσχήκοις,
ἀνεσχηκοίης 	ἀνεσχήκοι,
ἀνεσχηκοίη 	ἀνεσχήκοιτον 	ἀνεσχηκοίτην 	ἀνεσχήκοιμεν 	ἀνεσχήκοιτε 	ἀνεσχήκοιεν
imperative 	  	ἀνέσχηκε 	ἀνεσχηκέτω 	ἀνεσχήκετον 	ἀνεσχηκέτων 	  	ἀνεσχήκετε 	ἀνεσχηκόντων
	active
infinitive 	ἀνεσχηκέναι
participle 	m 	ἀνεσχηκώς
f 	ἀνεσχηκυῖᾰ
n 	ἀνεσχηκός
Verb

ἀνᾰτέλλω • (anatéllō)

    to raise up
    to cause to grow
    to give birth to
    to bring to light
    to rise (of the sun and moon)
    to grow (of hair)

Inflection
   Present: ἀνᾰτέλλω, ἀνᾰτέλλομαι
number 	singular 	dual 	plural
	first 	second 	third 	second 	third 	first 	second 	third
active 	indicative 	ἀνᾰτέλλω 	ἀνᾰτέλλεις 	ἀνᾰτέλλει 	ἀνᾰτέλλετον 	ἀνᾰτέλλετον 	ἀνᾰτέλλομεν 	ἀνᾰτέλλετε 	ἀνᾰτέλλουσῐ(ν)
subjunctive 	ἀνᾰτέλλω 	ἀνᾰτέλλῃς 	ἀνᾰτέλλῃ 	ἀνᾰτέλλητον 	ἀνᾰτέλλητον 	ἀνᾰτέλλωμεν 	ἀνᾰτέλλητε 	ἀνᾰτέλλωσῐ(ν)
optative 	ἀνᾰτέλλοιμῐ 	ἀνᾰτέλλοις 	ἀνᾰτέλλοι 	ἀνᾰτέλλοιτον 	ἀνᾰτελλοίτην 	ἀνᾰτέλλοιμεν 	ἀνᾰτέλλοιτε 	ἀνᾰτέλλοιεν
imperative 	  	ἀνᾰ́τελλε 	ἀνᾰτελλέτω 	ἀνᾰτέλλετον 	ἀνᾰτελλέτων 	  	ἀνᾰτέλλετε 	ἀνᾰτελλόντων
middle/
passive 	indicative 	ἀνᾰτέλλομαι 	ἀνᾰτέλλῃ,
ἀνᾰτέλλει 	ἀνᾰτέλλεται 	ἀνᾰτέλλεσθον 	ἀνᾰτέλλεσθον 	ἀνᾰτελλόμεθᾰ 	ἀνᾰτέλλεσθε 	ἀνᾰτέλλονται
subjunctive 	ἀνᾰτέλλωμαι 	ἀνᾰτέλλῃ 	ἀνᾰτέλληται 	ἀνᾰτέλλησθον 	ἀνᾰτέλλησθον 	ἀνᾰτελλώμεθᾰ 	ἀνᾰτέλλησθε 	ἀνᾰτέλλωνται
optative 	ἀνᾰτελλοίμην 	ἀνᾰτέλλοιο 	ἀνᾰτέλλοιτο 	ἀνᾰτέλλοισθον 	ἀνᾰτελλοίσθην 	ἀνᾰτελλοίμεθᾰ 	ἀνᾰτέλλοισθε 	ἀνᾰτέλλοιντο
imperative 	  	ἀνᾰτέλλου 	ἀνᾰτελλέσθω 	ἀνᾰτέλλεσθον 	ἀνᾰτελλέσθων 	  	ἀνᾰτέλλεσθε 	ἀνᾰτελλέσθων
	active 	middle/passive
infinitive 	ἀνᾰτέλλειν 	ἀνᾰτέλλεσθαι
participle 	m 	ἀνᾰτέλλων 	ἀνᾰτελλόμενος
f 	ἀνᾰτέλλουσᾰ 	ἀνᾰτελλομένη
n 	ἀνᾰτέλλον 	ἀνᾰτελλόμενον
Notes:
This table gives Attic inflectional endings. For conjugation in dialects other than Attic, see Appendix:Ancient Greek dialectal conjugation.
   Imperfect: ἀνέτελλον, ἀνετελλόμην
number 	singular 	dual 	plural
	first 	second 	third 	second 	third 	first 	second 	third
active 	indicative 	ἀνέτελλον 	ἀνέτελλες 	ἀνέτελλε(ν) 	ἀνετέλλετον 	ἀνετελλέτην 	ἀνετέλλομεν 	ἀνετέλλετε 	ἀνέτελλον
middle/
passive 	indicative 	ἀνετελλόμην 	ἀνετέλλου 	ἀνετέλλετο 	ἀνετέλλεσθον 	ἀνετελλέσθην 	ἀνετελλόμεθᾰ 	ἀνετέλλεσθε 	ἀνετέλλοντο
Notes:
This table gives Attic inflectional endings. For conjugation in dialects other than Attic, see Appendix:Ancient Greek dialectal conjugation.
   Future: ἀνᾰτελέω, ἀνᾰτελέομαι, ἀνᾰτελθήσομαι (Uncontracted)
number 	singular 	dual 	plural
	first 	second 	third 	second 	third 	first 	second 	third
active 	indicative 	ἀνᾰτελέω 	ἀνᾰτελέεις 	ἀνᾰτελέει 	ἀνᾰτελέετον 	ἀνᾰτελέετον 	ἀνᾰτελέομεν 	ἀνᾰτελέετε 	ἀνᾰτελέουσῐ(ν)
optative 	ἀνᾰτελέοιμῐ 	ἀνᾰτελέοις 	ἀνᾰτελέοι 	ἀνᾰτελέοιτον 	ἀνᾰτελεοίτην 	ἀνᾰτελέοιμεν 	ἀνᾰτελέοιτε 	ἀνᾰτελέοιεν
middle 	indicative 	ἀνᾰτελέομαι 	ἀνᾰτελέῃ,
ἀνᾰτελέει 	ἀνᾰτελέεται 	ἀνᾰτελέεσθον 	ἀνᾰτελέεσθον 	ἀνᾰτελεόμεθᾰ 	ἀνᾰτελέεσθε 	ἀνᾰτελέονται
optative 	ἀνᾰτελεοίμην 	ἀνᾰτελέοιο 	ἀνᾰτελέοιτο 	ἀνᾰτελέοισθον 	ἀνᾰτελεοίσθην 	ἀνᾰτελεοίμεθᾰ 	ἀνᾰτελέοισθε 	ἀνᾰτελέοιντο
passive 	indicative 	ἀνᾰτελθήσομαι 	ἀνᾰτελθήσῃ 	ἀνᾰτελθήσεται 	ἀνᾰτελθήσεσθον 	ἀνᾰτελθήσεσθον 	ἀνᾰτελθησόμεθᾰ 	ἀνᾰτελθήσεσθε 	ἀνᾰτελθήσονται
optative 	ἀνᾰτελθησοίμην 	ἀνᾰτελθήσοιο 	ἀνᾰτελθήσοιτο 	ἀνᾰτελθήσοισθον 	ἀνᾰτελθησοίσθην 	ἀνᾰτελθησοίμεθᾰ 	ἀνᾰτελθήσοισθε 	ἀνᾰτελθήσοιντο
	active 	middle 	passive
infinitive 	ἀνᾰτελέειν 	ἀνᾰτελέεσθαι 	ἀνᾰτελθήσεσθαι
participle 	m 	ἀνᾰτελέων 	ἀνᾰτελεόμενος 	ἀνᾰτελθησόμενος
f 	ἀνᾰτελέουσᾰ 	ἀνᾰτελεομένη 	ἀνᾰτελθησομένη
n 	ἀνᾰτελέον 	ἀνᾰτελεόμενον 	ἀνᾰτελθησόμενον
Notes:
This table gives Attic inflectional endings. For conjugation in dialects other than Attic, see Appendix:Ancient Greek dialectal conjugation.
   Future: ἀνᾰτελῶ, ἀνᾰτελοῦμαι, ἀνᾰτελθήσομαι (Contracted)
number 	singular 	dual 	plural
	first 	second 	third 	second 	third 	first 	second 	third
active 	indicative 	ἀνᾰτελῶ 	ἀνᾰτελεῖς 	ἀνᾰτελεῖ 	ἀνᾰτελεῖτον 	ἀνᾰτελεῖτον 	ἀνᾰτελοῦμεν 	ἀνᾰτελεῖτε 	ἀνᾰτελοῦσῐ(ν)
optative 	ἀνᾰτελοίην,
ἀνᾰτελοῖμῐ 	ἀνᾰτελοίης,
ἀνᾰτελοῖς 	ἀνᾰτελοίη,
ἀνᾰτελοῖ 	ἀνᾰτελοῖτον,
ἀνᾰτελοίητον 	ἀνᾰτελοίτην,
ἀνᾰτελοιήτην 	ἀνᾰτελοῖμεν,
ἀνᾰτελοίημεν 	ἀνᾰτελοῖτε,
ἀνᾰτελοίητε 	ἀνᾰτελοῖεν,
ἀνᾰτελοίησᾰν
middle 	indicative 	ἀνᾰτελοῦμαι 	ἀνᾰτελῇ 	ἀνᾰτελεῖται 	ἀνᾰτελεῖσθον 	ἀνᾰτελεῖσθον 	ἀνᾰτελούμεθᾰ 	ἀνᾰτελεῖσθε 	ἀνᾰτελοῦνται
optative 	ἀνᾰτελοίμην 	ἀνᾰτελοῖο 	ἀνᾰτελοῖτο 	ἀνᾰτελοῖσθον 	ἀνᾰτελοίσθην 	ἀνᾰτελοίμεθᾰ 	ἀνᾰτελοῖσθε 	ἀνᾰτελοῖντο
passive 	indicative 	ἀνᾰτελθήσομαι 	ἀνᾰτελθήσῃ 	ἀνᾰτελθήσεται 	ἀνᾰτελθήσεσθον 	ἀνᾰτελθήσεσθον 	ἀνᾰτελθησόμεθᾰ 	ἀνᾰτελθήσεσθε 	ἀνᾰτελθήσονται
optative 	ἀνᾰτελθησοίμην 	ἀνᾰτελθήσοιο 	ἀνᾰτελθήσοιτο 	ἀνᾰτελθήσοισθον 	ἀνᾰτελθησοίσθην 	ἀνᾰτελθησοίμεθᾰ 	ἀνᾰτελθήσοισθε 	ἀνᾰτελθήσοιντο
	active 	middle 	passive
infinitive 	ἀνᾰτελεῖν 	ἀνᾰτελεῖσθαι 	ἀνᾰτελθήσεσθαι
participle 	m 	ἀνᾰτελῶν 	ἀνᾰτελούμενος 	ἀνᾰτελθησόμενος
f 	ἀνᾰτελοῦσᾰ 	ἀνᾰτελουμένη 	ἀνᾰτελθησομένη
n 	ἀνᾰτελοῦν 	ἀνᾰτελούμενον 	ἀνᾰτελθησόμενον
Notes:
This table gives Attic inflectional endings. For conjugation in dialects other than Attic, see Appendix:Ancient Greek dialectal conjugation.
   Aorist: ἀνέτειλᾰ, ἀνετειλᾰ́μην
number 	singular 	dual 	plural
	first 	second 	third 	second 	third 	first 	second 	third
active 	indicative 	ἀνέτειλᾰ 	ἀνέτειλᾰς 	ἀνέτειλε(ν) 	ἀνετείλᾰτον 	ἀνετειλᾰ́την 	ἀνετείλᾰμεν 	ἀνετείλᾰτε 	ἀνέτειλᾰν
subjunctive 	ἀνᾰτείλω 	ἀνᾰτείλῃς 	ἀνᾰτείλῃ 	ἀνᾰτείλητον 	ἀνᾰτείλητον 	ἀνᾰτείλωμεν 	ἀνᾰτείλητε 	ἀνᾰτείλωσῐ(ν)
optative 	ἀνᾰτείλαιμῐ 	ἀνᾰτείλειᾰς,
ἀνᾰτείλαις 	ἀνᾰτείλειε(ν),
ἀνᾰτείλαι 	ἀνᾰτείλαιτον 	ἀνᾰτειλαίτην 	ἀνᾰτείλαιμεν 	ἀνᾰτείλαιτε 	ἀνᾰτείλειᾰν,
ἀνᾰτείλαιεν
imperative 	  	ἀνᾰ́τειλον 	ἀνᾰτειλᾰ́τω 	ἀνᾰτείλᾰτον 	ἀνᾰτειλᾰ́των 	  	ἀνᾰτείλᾰτε 	ἀνᾰτειλᾰ́ντων
middle 	indicative 	ἀνετειλᾰ́μην 	ἀνετείλω 	ἀνετείλᾰτο 	ἀνετείλᾰσθον 	ἀνετειλᾰ́σθην 	ἀνετειλᾰ́μεθᾰ 	ἀνετείλᾰσθε 	ἀνετείλᾰντο
subjunctive 	ἀνᾰτείλωμαι 	ἀνᾰτείλῃ 	ἀνᾰτείληται 	ἀνᾰτείλησθον 	ἀνᾰτείλησθον 	ἀνᾰτειλώμεθᾰ 	ἀνᾰτείλησθε 	ἀνᾰτείλωνται
optative 	ἀνᾰτειλαίμην 	ἀνᾰτείλαιο 	ἀνᾰτείλαιτο 	ἀνᾰτείλαισθον 	ἀνᾰτειλαίσθην 	ἀνᾰτειλαίμεθᾰ 	ἀνᾰτείλαισθε 	ἀνᾰτείλαιντο
imperative 	  	ἀνᾰ́τειλαι 	ἀνᾰτειλᾰ́σθω 	ἀνᾰτείλᾰσθον 	ἀνᾰτειλᾰ́σθων 	  	ἀνᾰτείλᾰσθε 	ἀνᾰτειλᾰ́σθων
	active 	middle
infinitive 	ἀνᾰτεῖλαι 	ἀνᾰτείλᾰσθαι
participle 	m 	ἀνᾰτείλᾱς 	ἀνᾰτειλᾰ́μενος
f 	ἀνᾰτείλᾱσᾰ 	ἀνᾰτειλᾰμένη
n 	ἀνᾰτεῖλᾰν 	ἀνᾰτειλᾰ́μενον
Notes:
This table gives Attic inflectional endings. For conjugation in dialects other than Attic, see Appendix:Ancient Greek dialectal conjugation.
   Perfect: ἀνᾰτέταλκᾰ
number 	singular 	dual 	plural
	first 	second 	third 	second 	third 	first 	second 	third
active 	indicative 	ἀνᾰτέταλκᾰ 	ἀνᾰτέταλκᾰς 	ἀνᾰτέταλκε(ν) 	ἀνᾰτετάλκᾰτον 	ἀνᾰτετάλκᾰτον 	ἀνᾰτετάλκᾰμεν 	ἀνᾰτετάλκᾰτε 	ἀνᾰτετάλκᾱσῐ(ν)
subjunctive 	ἀνᾰτετάλκω 	ἀνᾰτετάλκῃς 	ἀνᾰτετάλκῃ 	ἀνᾰτετάλκητον 	ἀνᾰτετάλκητον 	ἀνᾰτετάλκωμεν 	ἀνᾰτετάλκητε 	ἀνᾰτετάλκωσῐ(ν)
optative 	ἀνᾰτετάλκοιμῐ,
ἀνᾰτεταλκοίην 	ἀνᾰτετάλκοις,
ἀνᾰτεταλκοίης 	ἀνᾰτετάλκοι,
ἀνᾰτεταλκοίη 	ἀνᾰτετάλκοιτον 	ἀνᾰτεταλκοίτην 	ἀνᾰτετάλκοιμεν 	ἀνᾰτετάλκοιτε 	ἀνᾰτετάλκοιεν
imperative 	  	ἀνᾰτέταλκε 	ἀνᾰτεταλκέτω 	ἀνᾰτετάλκετον 	ἀνᾰτεταλκέτων 	  	ἀνᾰτετάλκετε 	ἀνᾰτεταλκόντων
	active
infinitive 	ἀνᾰτεταλκέναι
participle 	m 	ἀνᾰτεταλκώς
f 	ἀνᾰτεταλκυῖᾰ
n 	ἀνᾰτεταλκός

Verb

ᾰ̓νᾰχωρέω • (anakhōréō)

    to go back
    to withdraw, retire
    to retreat

Conjugation
   Present: ᾰ̓νᾰχωρέω (Uncontracted)
number 	singular 	dual 	plural
	first 	second 	third 	second 	third 	first 	second 	third
active 	indicative 	ᾰ̓νᾰχωρέω 	ᾰ̓νᾰχωρέεις 	ᾰ̓νᾰχωρέει 	ᾰ̓νᾰχωρέετον 	ᾰ̓νᾰχωρέετον 	ᾰ̓νᾰχωρέομεν 	ᾰ̓νᾰχωρέετε 	ᾰ̓νᾰχωρέουσῐ(ν)
subjunctive 	ᾰ̓νᾰχωρέω 	ᾰ̓νᾰχωρέῃς 	ᾰ̓νᾰχωρέῃ 	ᾰ̓νᾰχωρέητον 	ᾰ̓νᾰχωρέητον 	ᾰ̓νᾰχωρέωμεν 	ᾰ̓νᾰχωρέητε 	ᾰ̓νᾰχωρέωσῐ(ν)
optative 	ᾰ̓νᾰχωρέοιμῐ 	ᾰ̓νᾰχωρέοις 	ᾰ̓νᾰχωρέοι 	ᾰ̓νᾰχωρέοιτον 	ᾰ̓νᾰχωρεοίτην 	ᾰ̓νᾰχωρέοιμεν 	ᾰ̓νᾰχωρέοιτε 	ᾰ̓νᾰχωρέοιεν
imperative 	  	ᾰ̓νᾰχώρεε 	ᾰ̓νᾰχωρεέτω 	ᾰ̓νᾰχωρέετον 	ᾰ̓νᾰχωρεέτων 	  	ᾰ̓νᾰχωρέετε 	ᾰ̓νᾰχωρεόντων
	active
infinitive 	ᾰ̓νᾰχωρέειν
participle 	m 	ᾰ̓νᾰχωρέων
f 	ᾰ̓νᾰχωρέουσᾰ
n 	ᾰ̓νᾰχωρέον
Notes:
This table gives Attic inflectional endings. For conjugation in dialects other than Attic, see Appendix:Ancient Greek dialectal conjugation.
   Present: ᾰ̓νᾰχωρῶ (Contracted)
number 	singular 	dual 	plural
	first 	second 	third 	second 	third 	first 	second 	third
active 	indicative 	ᾰ̓νᾰχωρῶ 	ᾰ̓νᾰχωρεῖς 	ᾰ̓νᾰχωρεῖ 	ᾰ̓νᾰχωρεῖτον 	ᾰ̓νᾰχωρεῖτον 	ᾰ̓νᾰχωροῦμεν 	ᾰ̓νᾰχωρεῖτε 	ᾰ̓νᾰχωροῦσῐ(ν)
subjunctive 	ᾰ̓νᾰχωρῶ 	ᾰ̓νᾰχωρῇς 	ᾰ̓νᾰχωρῇ 	ᾰ̓νᾰχωρῆτον 	ᾰ̓νᾰχωρῆτον 	ᾰ̓νᾰχωρῶμεν 	ᾰ̓νᾰχωρῆτε 	ᾰ̓νᾰχωρῶσῐ(ν)
optative 	ᾰ̓νᾰχωροίην,
ᾰ̓νᾰχωροῖμῐ 	ᾰ̓νᾰχωροίης,
ᾰ̓νᾰχωροῖς 	ᾰ̓νᾰχωροίη,
ᾰ̓νᾰχωροῖ 	ᾰ̓νᾰχωροῖτον,
ᾰ̓νᾰχωροίητον 	ᾰ̓νᾰχωροίτην,
ᾰ̓νᾰχωροιήτην 	ᾰ̓νᾰχωροῖμεν,
ᾰ̓νᾰχωροίημεν 	ᾰ̓νᾰχωροῖτε,
ᾰ̓νᾰχωροίητε 	ᾰ̓νᾰχωροῖεν,
ᾰ̓νᾰχωροίησᾰν
imperative 	  	ᾰ̓νᾰχώρει 	ᾰ̓νᾰχωρείτω 	ᾰ̓νᾰχωρεῖτον 	ᾰ̓νᾰχωρείτων 	  	ᾰ̓νᾰχωρεῖτε 	ᾰ̓νᾰχωρούντων
	active
infinitive 	ᾰ̓νᾰχωρεῖν
participle 	m 	ᾰ̓νᾰχωρῶν
f 	ᾰ̓νᾰχωροῦσᾰ
n 	ᾰ̓νᾰχωροῦν
Notes:
This table gives Attic inflectional endings. For conjugation in dialects other than Attic, see Appendix:Ancient Greek dialectal conjugation.
   Imperfect: ᾰ̓νεχώρεον (Uncontracted)
number 	singular 	dual 	plural
	first 	second 	third 	second 	third 	first 	second 	third
active 	indicative 	ᾰ̓νεχώρεον 	ᾰ̓νεχώρεες 	ᾰ̓νεχώρεε(ν) 	ᾰ̓νεχωρέετον 	ᾰ̓νεχωρεέτην 	ᾰ̓νεχωρέομεν 	ᾰ̓νεχωρέετε 	ᾰ̓νεχώρεον
Notes:
This table gives Attic inflectional endings. For conjugation in dialects other than Attic, see Appendix:Ancient Greek dialectal conjugation.
   Imperfect: ᾰ̓νεχώρουν (Contracted)
number 	singular 	dual 	plural
	first 	second 	third 	second 	third 	first 	second 	third
active 	indicative 	ᾰ̓νεχώρουν 	ᾰ̓νεχώρεις 	ᾰ̓νεχώρει 	ᾰ̓νεχωρεῖτον 	ᾰ̓νεχωρείτην 	ᾰ̓νεχωροῦμεν 	ᾰ̓νεχωρεῖτε 	ᾰ̓νεχώρουν
Notes:
This table gives Attic inflectional endings. For conjugation in dialects other than Attic, see Appendix:Ancient Greek dialectal conjugation.
   Future: ᾰ̓νᾰχωρήσω
number 	singular 	dual 	plural
	first 	second 	third 	second 	third 	first 	second 	third
active 	indicative 	ᾰ̓νᾰχωρήσω 	ᾰ̓νᾰχωρήσεις 	ᾰ̓νᾰχωρήσει 	ᾰ̓νᾰχωρήσετον 	ᾰ̓νᾰχωρήσετον 	ᾰ̓νᾰχωρήσομεν 	ᾰ̓νᾰχωρήσετε 	ᾰ̓νᾰχωρήσουσῐ(ν)
optative 	ᾰ̓νᾰχωρήσοιμῐ 	ᾰ̓νᾰχωρήσοις 	ᾰ̓νᾰχωρήσοι 	ᾰ̓νᾰχωρήσοιτον 	ᾰ̓νᾰχωρησοίτην 	ᾰ̓νᾰχωρήσοιμεν 	ᾰ̓νᾰχωρήσοιτε 	ᾰ̓νᾰχωρήσοιεν
	active
infinitive 	ᾰ̓νᾰχωρήσειν
participle 	m 	ᾰ̓νᾰχωρήσων
f 	ᾰ̓νᾰχωρήσουσᾰ
n 	ᾰ̓νᾰχωρῆσον
Notes:
This table gives Attic inflectional endings. For conjugation in dialects other than Attic, see Appendix:Ancient Greek dialectal conjugation.
   Aorist: ᾰ̓νεχώρησᾰ
number 	singular 	dual 	plural
	first 	second 	third 	second 	third 	first 	second 	third
active 	indicative 	ᾰ̓νεχώρησᾰ 	ᾰ̓νεχώρησᾰς 	ᾰ̓νεχώρησε(ν) 	ᾰ̓νεχωρήσᾰτον 	ᾰ̓νεχωρησᾰ́την 	ᾰ̓νεχωρήσᾰμεν 	ᾰ̓νεχωρήσᾰτε 	ᾰ̓νεχώρησᾰν
subjunctive 	ᾰ̓νᾰχωρήσω 	ᾰ̓νᾰχωρήσῃς 	ᾰ̓νᾰχωρήσῃ 	ᾰ̓νᾰχωρήσητον 	ᾰ̓νᾰχωρήσητον 	ᾰ̓νᾰχωρήσωμεν 	ᾰ̓νᾰχωρήσητε 	ᾰ̓νᾰχωρήσωσῐ(ν)
optative 	ᾰ̓νᾰχωρήσαιμῐ 	ᾰ̓νᾰχωρήσειᾰς,
ᾰ̓νᾰχωρήσαις 	ᾰ̓νᾰχωρήσειε(ν),
ᾰ̓νᾰχωρήσαι 	ᾰ̓νᾰχωρήσαιτον 	ᾰ̓νᾰχωρησαίτην 	ᾰ̓νᾰχωρήσαιμεν 	ᾰ̓νᾰχωρήσαιτε 	ᾰ̓νᾰχωρήσειᾰν,
ᾰ̓νᾰχωρήσαιεν
imperative 	  	ᾰ̓νᾰχώρησον 	ᾰ̓νᾰχωρησᾰ́τω 	ᾰ̓νᾰχωρήσᾰτον 	ᾰ̓νᾰχωρησᾰ́των 	  	ᾰ̓νᾰχωρήσᾰτε 	ᾰ̓νᾰχωρησᾰ́ντων
	active
infinitive 	ᾰ̓νᾰχωρῆσαι
participle 	m 	ᾰ̓νᾰχωρήσᾱς
f 	ᾰ̓νᾰχωρήσᾱσᾰ
n 	ᾰ̓νᾰχωρῆσᾰν
Notes:
This table gives Attic inflectional endings. For conjugation in dialects other than Attic, see Appendix:Ancient Greek dialectal conjugation.
   Perfect: ᾰ̓νᾰκεχώρηκᾰ
number 	singular 	dual 	plural
	first 	second 	third 	second 	third 	first 	second 	third
active 	indicative 	ᾰ̓νᾰκεχώρηκᾰ 	ᾰ̓νᾰκεχώρηκᾰς 	ᾰ̓νᾰκεχώρηκε(ν) 	ᾰ̓νᾰκεχωρήκᾰτον 	ᾰ̓νᾰκεχωρήκᾰτον 	ᾰ̓νᾰκεχωρήκᾰμεν 	ᾰ̓νᾰκεχωρήκᾰτε 	ᾰ̓νᾰκεχωρήκᾱσῐ(ν)
subjunctive 	ᾰ̓νᾰκεχωρήκω 	ᾰ̓νᾰκεχωρήκῃς 	ᾰ̓νᾰκεχωρήκῃ 	ᾰ̓νᾰκεχωρήκητον 	ᾰ̓νᾰκεχωρήκητον 	ᾰ̓νᾰκεχωρήκωμεν 	ᾰ̓νᾰκεχωρήκητε 	ᾰ̓νᾰκεχωρήκωσῐ(ν)
optative 	ᾰ̓νᾰκεχωρήκοιμῐ,
ᾰ̓νᾰκεχωρηκοίην 	ᾰ̓νᾰκεχωρήκοις,
ᾰ̓νᾰκεχωρηκοίης 	ᾰ̓νᾰκεχωρήκοι,
ᾰ̓νᾰκεχωρηκοίη 	ᾰ̓νᾰκεχωρήκοιτον 	ᾰ̓νᾰκεχωρηκοίτην 	ᾰ̓νᾰκεχωρήκοιμεν 	ᾰ̓νᾰκεχωρήκοιτε 	ᾰ̓νᾰκεχωρήκοιεν
imperative 	  	ᾰ̓νᾰκεχώρηκε 	ᾰ̓νᾰκεχωρηκέτω 	ᾰ̓νᾰκεχωρήκετον 	ᾰ̓νᾰκεχωρηκέτων 	  	ᾰ̓νᾰκεχωρήκετε 	ᾰ̓νᾰκεχωρηκόντων
	active
infinitive 	ᾰ̓νᾰκεχωρηκέναι
participle 	m 	ᾰ̓νᾰκεχωρηκώς
f 	ᾰ̓νᾰκεχωρηκυῖᾰ
n 	ᾰ̓νᾰκεχωρηκός

Verb

ἀνίημῐ • (aníēmi)

    let go, loosen
    release
    incite, impel, prompt,
    expose, lay bare

Conjugation
   Present: ἀνῐ́ημῐ, ἀνῐ́εμαι (Epic)
number 	singular 	dual 	plural
	first 	second 	third 	second 	third 	first 	second 	third
active 	indicative 	ἀνῐ́ημῐ 	ἀνῐ́ης/ἀνῐ́εῖς 	ἀνῐ́ησῐ/ἀνῐεῖ 	ἀνῐ́ετον 	ἀνῐ́ετον 	ἀνῐ́εμεν 	ἀνῐ́ετε 	ἀνῐεῖσῐ
subjunctive 	ἀνῐῶ,
ἀνῐῶμῐ 	ἀνῐῇς,
ἀνῐῇσθᾰ 	ἀνήῃ 	ἀνῐῆτον 	ἀνῐῆτον 	ἀνῐῶμεν 	ἀνῐῆτε 	ἀνῐῶσῐ(ν)
optative 	ἀνῐείην 	ἀνῐείης 	ἀνῐείη 	ἀνῐεῖτον 	ἀνῐείτην 	ἀνῐεῖμεν 	ἀνῐεῖτε 	ἀνῐεῖεν
imperative 	  	ἀνῐ́ει 	ἀνῐέτω 	ἀνῐ́ετον 	ἀνῐέτων 	  	ἀνῐ́ετε 	ἀνῐέντων
middle/
passive 	indicative 	ἀνῐ́εμαι 	ἀνῐ́εσαι 	ἀνῐ́εται 	ἀνῐ́εσθον 	ἀνῐ́εσθον 	ἀνῐέμε(σ)θᾰ 	ἀνῐ́εσθε 	ἀνῐ́ενται
subjunctive 	ἀνῐῶμαι,
ἀνῐῶμαιμῐ 	ἀνῐῇ,
ἀνῐῇ 	ἀνῐῆται,
ἀνῐῆταισῐ 	ἀνῐῆσθον 	ἀνῐῆσθον 	ἀνῐώμε(σ)θᾰ 	ἀνῐῆσθε 	ἀνῐῶνται
optative 	ἀνῐείμην 	ἀνῐεῖο 	ἀνῐεῖτο,
ἀνῐοῖτο 	ἀνῐεῖσθον,
ἀνῐοῖσθον 	ἀνῐείσθην,
ἀνῐοίσθην 	[[ἀνιείμεθα,
οίμεθα#Ancient Greek|ἀνῐείμεθᾰ,
οίμε]]([[ἀνιείμεθα,
οίμεσθα#Ancient Greek|σ]])[[ἀνιείμεθα,
οίμεθα#Ancient Greek|θᾰ]] 	ἀνῐεῖσθε,
ἀνῐοῖσθε 	ἀνῐ́ειντο,
ἀνῐοίᾰτο
imperative 	  	ἀνῐ́εσο 	ἀνῐέσθω 	ἀνῐ́εσθον 	ἀνῐέσθων 	  	ἀνῐ́εσθε 	ἀνῐέσθων
	active 	middle/passive
infinitive 	ἀνῐέμεν(αι) 	ἀνῐ́εσθαι
participle 	m 	ἀνῐείς 	ἀνῐέμενος
f 	ἀνῐεῖσᾰ 	ἀνῐεμένη
n 	ἀνῐέν 	ἀνῐέμενον
Notes:
Dialects other than Attic are not well attested. Some forms are based on conjecture. Use with caution. For more details, see Appendix:Ancient Greek dialectal conjugation.
   Present: ἄνημῐ, ἄνεμαι (Epic)
number 	singular 	dual 	plural
	first 	second 	third 	second 	third 	first 	second 	third
active 	indicative 	ἄνημῐ 	ἄνης/ἄνησθᾰ 	ἄνησῐ/ἀνεῖ 	ἄνετον 	ἄνετον 	ἄνεμεν 	ἄνετε 	ἀνεῖσῐ
subjunctive 	ἀνῶ,
ἀνῶμῐ 	ἀνῇς,
ἀνῇσθᾰ 	ἀνῇ,
ἀνῇσῐ 	ἀνῆτον 	ἀνῆτον 	ἀνῶμεν 	ἀνῆτε 	ἀνῶσῐ(ν)
optative 	ἀνείην 	ἀνείης 	ἀνείη 	ἀνεῖτον 	ἀνείτην 	ἀνεῖμεν 	ἀνεῖτε 	ἀνεῖεν
imperative 	  	ἄνει 	ἀνέτω 	ἄνετον 	ἀνέτων 	  	ἄνετε 	ἀνέντων
middle/
passive 	indicative 	ἄνεμαι 	ἄνεσαι 	ἄνεται 	ἄνεσθον 	ἄνεσθον 	ἀνέμε(σ)θᾰ 	ἄνεσθε 	ἄνενται
subjunctive 	ἀνῶμαι,
ἀνῶμαιμῐ 	ἀνῇ,
ἀνῇ 	ἀνῆται,
ἀνῆταισῐ 	ἀνῆσθον 	ἀνῆσθον 	ἀνώμε(σ)θᾰ 	ἀνῆσθε 	ἀνῶνται
optative 	ἀνείμην 	ἀνεῖο 	ἀνεῖτο,
ἀνοῖτο 	ἀνεῖσθον,
ἀνοῖσθον 	ἀνείσθην,
ἀνοίσθην 	[[ἀνείμεθα,
οίμεθα#Ancient Greek|ἀνείμεθᾰ,
οίμε]]([[ἀνείμεθα,
οίμεσθα#Ancient Greek|σ]])[[ἀνείμεθα,
οίμεθα#Ancient Greek|θᾰ]] 	ἀνεῖσθε,
ἀνοῖσθε 	ἄνειντο,
ἀνοίᾰτο
imperative 	  	ἄνεσο 	ἀνέσθω 	ἄνεσθον 	ἀνέσθων 	  	ἄνεσθε 	ἀνέσθων
	active 	middle/passive
infinitive 	ἀνέμεν(αι) 	ἄνεσθαι
participle 	m 	ἀνείς 	ἀνέμενος
f 	ἀνεῖσᾰ 	ἀνεμένη
n 	ἀνέν 	ἀνέμενον
Notes:
Dialects other than Attic are not well attested. Some forms are based on conjecture. Use with caution. For more details, see Appendix:Ancient Greek dialectal conjugation.
   Imperfect: ἀνῐ́ην, ἀνῐέμην (Epic)
number 	singular 	dual 	plural
	first 	second 	third 	second 	third 	first 	second 	third
active 	indicative 	ἀνῐ́ην 	ἀνῐ́εις 	ἀνῐ́ει 	ἀνῐ́ετον 	ἀνῐέτην 	ἀνῐ́εμεν 	ἀνῐ́ετε 	ἀνῐ́εσᾰν
middle/
passive 	indicative 	ἀνῐέμην 	ἀνῐ́εσο 	ἀνῐ́ετο 	ἀνῐ́εσθον 	ἀνῐέσθην 	ἀνῐέμε(σ)θᾰ 	ἀνῐ́εσθε 	ἀνῐ́εντο
Notes:
Dialects other than Attic are not well attested. Some forms are based on conjecture. Use with caution. For more details, see Appendix:Ancient Greek dialectal conjugation.
   Future: ἀνήσω, ἀνήσομαι
number 	singular 	dual 	plural
	first 	second 	third 	second 	third 	first 	second 	third
active 	indicative 	ἀνήσω 	ἀνήσεις 	ἀνήσει,
ἀνέσει 	ἀνήσετον 	ἀνήσετον 	ἀνήσομεν 	ἀνήσετε 	ἀνήσουσῐ(ν)
optative 	ἀνήσοιμῐ 	ἀνήσοις 	ἀνήσοι 	ἀνήσοιτον 	ἀνησοίτην 	ἀνήσοιμεν 	ἀνήσοιτε 	ἀνήσοιεν
middle 	indicative 	ἀνήσομαι 	ἀνήσῃ,
ἀνήσει 	ἀνήσεται 	ἀνήσεσθον 	ἀνήσεσθον 	ἀνησόμεθᾰ 	ἀνήσεσθε 	ἀνήσονται
optative 	ἀνησοίμην 	ἀνήσοιο 	ἀνήσοιτο 	ἀνήσοισθον 	ἀνησοίσθην 	ἀνησοίμεθᾰ 	ἀνήσοισθε 	ἀνήσοιντο
	active 	middle
infinitive 	ἀνήσειν 	ἀνήσεσθαι
participle 	m 	ἀνήσων 	ἀνησόμενος
f 	ἀνήσουσᾰ 	ἀνησομένη
n 	ἀνῆσον 	ἀνησόμενον
Notes:
This table gives Attic inflectional endings. For conjugation in dialects other than Attic, see Appendix:Ancient Greek dialectal conjugation.
   Aorist: ἀνῆκᾰ, ἀνηκᾰ́μην (Epic)
number 	singular 	dual 	plural
	first 	second 	third 	second 	third 	first 	second 	third
active 	indicative 	ἀνῆκᾰ 	ἀνῆκᾰς 	ἀνῆκε(ν) 	ἀνήκᾰτον 	ἀνηκᾰ́την 	ἀνήκᾰμεν 	ἀνήκᾰτε 	ἀνῆκᾰν
subjunctive 	ἀνήκω,
ἀνήκωμῐ 	ἀνήκῃς,
ἀνήκῃσθᾰ 	ἀνήκῃ,
ἀνήκῃσῐ 	ἀνήκητον 	ἀνήκητον 	ἀνήκωμεν 	ἀνήκητε 	ἀνήκωσῐ(ν)
optative 	ἀνήκαιμῐ 	ἀνήκαις,
ἀνήκαισθᾰ,
ἀνήκειᾰς 	ἀνήκειε(ν),
ἀνήκαι 	ἀνηκεῖτον 	ἀνηκείτην 	ἀνηκεῖμεν 	ἀνηκεῖτε 	ἀνηκεῖεν
imperative 	  	ἄνηκον 	ἀνηκᾰ́τω 	ἀνήκᾰτον 	ἀνηκᾰ́των 	  	ἀνήκᾰτε 	ἀνηκᾰ́ντων
middle 	indicative 	ἀνηκᾰ́μην 	ἀνήκω 	ἀνήκᾰτο 	ἀνήκᾰσθον 	ἀνηκᾰ́σθην 	ἀνηκᾰ́με(σ)θᾰ 	ἀνήκᾰσθε 	ἀνήκᾰντο
subjunctive 	ἀνήκωμαι,
ἀνηκώμαιμῐ 	ἀνήκηαι,
ἀνήκηαι 	ἀνήκηται,
ἀνηκήταισῐ 	ἀνήκησθον 	ἀνήκησθον 	ἀνηκώμε(σ)θᾰ 	ἀνήκησθε 	ἀνήκωνται
optative 	ἀνηκαίμην 	ἀνήκαιο 	ἀνήκαιτο 	ἀνήκαισθον 	ἀνηκαίσθην 	ἀνηκαίμε(σ)θᾰ 	ἀνήκαισθε 	ἀνηκαίᾰτο
imperative 	  	ἄνηκαι 	ἀνηκᾰ́σθω 	ἀνήκᾰσθον 	ἀνηκᾰ́σθων 	  	ἀνήκᾰσθε 	ἀνηκᾰ́σθων
	active 	middle
infinitive 	ἀνῆκαι/ἀνηκᾰ́μεν/ἀνηκᾰμέναι 	ἀνήκᾰσθαι
participle 	m 	ἀνήκᾱς 	ἀνηκᾰ́μενος
f 	ἀνήκᾱσᾰ 	ἀνηκᾰμένη
n 	ἀνῆκᾰν 	ἀνηκᾰ́μενον
Notes:
Dialects other than Attic are not well attested. Some forms are based on conjecture. Use with caution. For more details, see Appendix:Ancient Greek dialectal conjugation.
   Aorist: ἀνέηκᾰ, ἀνεηκᾰ́μην (Epic)
number 	singular 	dual 	plural
	first 	second 	third 	second 	third 	first 	second 	third
active 	indicative 	ἀνέηκᾰ 	ἀνέηκᾰς 	ἀνέηκε(ν) 	ἀνεήκᾰτον 	ἀνεηκᾰ́την 	ἀνεήκᾰμεν 	ἀνεήκᾰτε 	ἀνέηκᾰν
middle 	indicative 	ἀνεηκᾰ́μην 	ἀνεήκω 	ἀνεήκᾰτο 	ἀνεήκᾰσθον 	ἀνεηκᾰ́σθην 	ἀνεηκᾰ́με(σ)θᾰ 	ἀνεήκᾰσθε 	ἀνεήκᾰντο
Notes:
Dialects other than Attic are not well attested. Some forms are based on conjecture. Use with caution. For more details, see Appendix:Ancient Greek dialectal conjugation.
   Aorist: ἄνεσᾰ, ἀνεσᾰ́μην (Epic)
number 	singular 	dual 	plural
	first 	second 	third 	second 	third 	first 	second 	third
active 	indicative 	ἄνεσᾰ 	ἄνεσᾰς 	ἄνεσε(ν) 	ἀνέσᾰτον 	ἀνεσᾰ́την 	ἀνέσᾰμεν 	ἀνέσᾰτε 	ἄνεσᾰν
middle 	indicative 	ἀνεσᾰ́μην 	ἀνέσω 	ἀνέσᾰτο 	ἀνέσᾰσθον 	ἀνεσᾰ́σθην 	ἀνεσᾰ́με(σ)θᾰ 	ἀνέσᾰσθε 	ἀνέσᾰντο
Notes:
Dialects other than Attic are not well attested. Some forms are based on conjecture. Use with caution. For more details, see Appendix:Ancient Greek dialectal conjugation.
   Perfect: ἀνεῖκᾰ, ἀνεῖμαι
number 	singular 	dual 	plural
	first 	second 	third 	second 	third 	first 	second 	third
active 	indicative 	ἀνεῖκᾰ 	ἀνεῖκᾰς 	ἀνεῖκε(ν) 	ἀνείκᾰτον 	ἀνείκᾰτον 	ἀνείκᾰμεν 	ἀνείκᾰτε 	ἀνείκᾱσῐ(ν)
subjunctive 	ἀνείκω 	ἀνείκῃς 	ἀνείκῃ 	ἀνείκητον 	ἀνείκητον 	ἀνείκωμεν 	ἀνείκητε 	ἀνείκωσῐ(ν)
optative 	ἀνείκοιμῐ,
ἀνεικοίην 	ἀνείκοις,
ἀνεικοίης 	ἀνείκοι,
ἀνεικοίη 	ἀνείκοιτον 	ἀνεικοίτην 	ἀνείκοιμεν 	ἀνείκοιτε 	ἀνείκοιεν
imperative 	  	ἀνεῖκε 	ἀνεικέτω 	ἀνείκετον 	ἀνεικέτων 	  	ἀνείκετε 	ἀνεικόντων
middle/
passive 	indicative 	ἀνεῖμαι 	ἀνεῖσαι 	ἀνεῖται 	ἀνεῖσθον 	ἀνεῖσθον 	ἀνείμεθᾰ 	ἀνεῖσθε 	ἀνεῖνται
subjunctive 	ἀνειμένος ὦ 	ἀνειμένος ᾖς 	ἀνειμένος ᾖ 	ἀνειμένω ἦτον 	ἀνειμένω ἦτον 	ἀνειμένοι ὦμεν 	ἀνειμένοι ἦτε 	ἀνειμένοι ὦσῐ(ν)
optative 	ἀνειμένος εἴην 	ἀνειμένος εἴης 	ἀνειμένος εἴη 	ἀνειμένω εἴητον/εἶτον 	ἀνειμένω εἰήτην/εἴτην 	ἀνειμένοι εἴημεν/εἶμεν 	ἀνειμένοι εἴητε/εἶτε 	ἀνειμένοι εἴησᾰν/εἶεν
imperative 	  	ἀνεῖσο 	ἀνείσθω 	ἀνεῖσθον 	ἀνείσθων 	  	ἀνεῖσθε 	ἀνείσθων
	active 	middle/passive
infinitive 	ἀνεικέναι 	ἀνεῖσθαι
participle 	m 	ἀνεικώς 	ἀνειμένος
f 	ἀνεικυῖᾰ 	ἀνειμένη
n 	ἀνεικός 	ἀνειμένον

Verb

ᾰ̓νᾰ́πτω • (anáptō)

    (transitive, ditransitive) bind or make fast to
            (middle, transitive) moor, form a close connection with, confer, to fasten to oneself
            (passive) be fastened to, cling
        (transitive) hang up in a temple, offer up
        (figuratively, transitive) attach to, ascribe, refer
    (transitive) light up, kindle
        (intransitive) to be lighted up, ignited

Inflection
   Present: ᾰ̓νᾰ́πτω, ᾰ̓νᾰ́πτομαι
number 	singular 	dual 	plural
	first 	second 	third 	second 	third 	first 	second 	third
active 	indicative 	ᾰ̓νᾰ́πτω 	ᾰ̓νᾰ́πτεις 	ᾰ̓νᾰ́πτει 	ᾰ̓νᾰ́πτετον 	ᾰ̓νᾰ́πτετον 	ᾰ̓νᾰ́πτομεν 	ᾰ̓νᾰ́πτετε 	ᾰ̓νᾰ́πτουσῐ(ν)
subjunctive 	ᾰ̓νᾰ́πτω 	ᾰ̓νᾰ́πτῃς 	ᾰ̓νᾰ́πτῃ 	ᾰ̓νᾰ́πτητον 	ᾰ̓νᾰ́πτητον 	ᾰ̓νᾰ́πτωμεν 	ᾰ̓νᾰ́πτητε 	ᾰ̓νᾰ́πτωσῐ(ν)
optative 	ᾰ̓νᾰ́πτοιμῐ 	ᾰ̓νᾰ́πτοις 	ᾰ̓νᾰ́πτοι 	ᾰ̓νᾰ́πτοιτον 	ᾰ̓νᾰπτοίτην 	ᾰ̓νᾰ́πτοιμεν 	ᾰ̓νᾰ́πτοιτε 	ᾰ̓νᾰ́πτοιεν
imperative 	  	ᾰ̓́νᾰπτε 	ᾰ̓νᾰπτέτω 	ᾰ̓νᾰ́πτετον 	ᾰ̓νᾰπτέτων 	  	ᾰ̓νᾰ́πτετε 	ᾰ̓νᾰπτόντων
middle/
passive 	indicative 	ᾰ̓νᾰ́πτομαι 	ᾰ̓νᾰ́πτῃ,
ᾰ̓νᾰ́πτει 	ᾰ̓νᾰ́πτεται 	ᾰ̓νᾰ́πτεσθον 	ᾰ̓νᾰ́πτεσθον 	ᾰ̓νᾰπτόμεθᾰ 	ᾰ̓νᾰ́πτεσθε 	ᾰ̓νᾰ́πτονται
subjunctive 	ᾰ̓νᾰ́πτωμαι 	ᾰ̓νᾰ́πτῃ 	ᾰ̓νᾰ́πτηται 	ᾰ̓νᾰ́πτησθον 	ᾰ̓νᾰ́πτησθον 	ᾰ̓νᾰπτώμεθᾰ 	ᾰ̓νᾰ́πτησθε 	ᾰ̓νᾰ́πτωνται
optative 	ᾰ̓νᾰπτοίμην 	ᾰ̓νᾰ́πτοιο 	ᾰ̓νᾰ́πτοιτο 	ᾰ̓νᾰ́πτοισθον 	ᾰ̓νᾰπτοίσθην 	ᾰ̓νᾰπτοίμεθᾰ 	ᾰ̓νᾰ́πτοισθε 	ᾰ̓νᾰ́πτοιντο
imperative 	  	ᾰ̓νᾰ́πτου 	ᾰ̓νᾰπτέσθω 	ᾰ̓νᾰ́πτεσθον 	ᾰ̓νᾰπτέσθων 	  	ᾰ̓νᾰ́πτεσθε 	ᾰ̓νᾰπτέσθων
	active 	middle/passive
infinitive 	ᾰ̓νᾰ́πτειν 	ᾰ̓νᾰ́πτεσθαι
participle 	m 	ᾰ̓νᾰ́πτων 	ᾰ̓νᾰπτόμενος
f 	ᾰ̓νᾰ́πτουσᾰ 	ᾰ̓νᾰπτομένη
n 	ᾰ̓νᾰ́πτον 	ᾰ̓νᾰπτόμενον
Notes:
This table gives Attic inflectional endings. For conjugation in dialects other than Attic, see Appendix:Ancient Greek dialectal conjugation.
   Imperfect: ᾰ̓́νηπτον, ᾰ̓νηπτόμην
number 	singular 	dual 	plural
	first 	second 	third 	second 	third 	first 	second 	third
active 	indicative 	ᾰ̓́νηπτον 	ᾰ̓́νηπτες 	ᾰ̓́νηπτε(ν) 	ᾰ̓νήπτετον 	ᾰ̓νηπτέτην 	ᾰ̓νήπτομεν 	ᾰ̓νήπτετε 	ᾰ̓́νηπτον
middle/
passive 	indicative 	ᾰ̓νηπτόμην 	ᾰ̓νήπτου 	ᾰ̓νήπτετο 	ᾰ̓νήπτεσθον 	ᾰ̓νηπτέσθην 	ᾰ̓νηπτόμεθᾰ 	ᾰ̓νήπτεσθε 	ᾰ̓νήπτοντο
Notes:
This table gives Attic inflectional endings. For conjugation in dialects other than Attic, see Appendix:Ancient Greek dialectal conjugation.
   Future: ᾰ̓νᾰ́ψω, ᾰ̓νᾰ́ψομαι
number 	singular 	dual 	plural
	first 	second 	third 	second 	third 	first 	second 	third
active 	indicative 	ᾰ̓νᾰ́ψω 	ᾰ̓νᾰ́ψεις 	ᾰ̓νᾰ́ψει 	ᾰ̓νᾰ́ψετον 	ᾰ̓νᾰ́ψετον 	ᾰ̓νᾰ́ψομεν 	ᾰ̓νᾰ́ψετε 	ᾰ̓νᾰ́ψουσῐ(ν)
optative 	ᾰ̓νᾰ́ψοιμῐ 	ᾰ̓νᾰ́ψοις 	ᾰ̓νᾰ́ψοι 	ᾰ̓νᾰ́ψοιτον 	ᾰ̓νᾰψοίτην 	ᾰ̓νᾰ́ψοιμεν 	ᾰ̓νᾰ́ψοιτε 	ᾰ̓νᾰ́ψοιεν
middle 	indicative 	ᾰ̓νᾰ́ψομαι 	ᾰ̓νᾰ́ψῃ,
ᾰ̓νᾰ́ψει 	ᾰ̓νᾰ́ψεται 	ᾰ̓νᾰ́ψεσθον 	ᾰ̓νᾰ́ψεσθον 	ᾰ̓νᾰψόμεθᾰ 	ᾰ̓νᾰ́ψεσθε 	ᾰ̓νᾰ́ψονται
optative 	ᾰ̓νᾰψοίμην 	ᾰ̓νᾰ́ψοιο 	ᾰ̓νᾰ́ψοιτο 	ᾰ̓νᾰ́ψοισθον 	ᾰ̓νᾰψοίσθην 	ᾰ̓νᾰψοίμεθᾰ 	ᾰ̓νᾰ́ψοισθε 	ᾰ̓νᾰ́ψοιντο
	active 	middle
infinitive 	ᾰ̓νᾰ́ψειν 	ᾰ̓νᾰ́ψεσθαι
participle 	m 	ᾰ̓νᾰ́ψων 	ᾰ̓νᾰψόμενος
f 	ᾰ̓νᾰ́ψουσᾰ 	ᾰ̓νᾰψομένη
n 	ᾰ̓νᾰ́ψον 	ᾰ̓νᾰψόμενον
Notes:
This table gives Attic inflectional endings. For conjugation in dialects other than Attic, see Appendix:Ancient Greek dialectal conjugation.
   Aorist: ᾰ̓νήφθην
number 	singular 	dual 	plural
	first 	second 	third 	second 	third 	first 	second 	third
passive 	indicative 	ᾰ̓νήφθην 	ᾰ̓νήφθης 	ᾰ̓νήφθη 	ᾰ̓νήφθητον 	ᾰ̓νηφθήτην 	ᾰ̓νήφθημεν 	ᾰ̓νήφθητε 	ᾰ̓νήφθησᾰν
subjunctive 	ᾰ̓νᾰφθῶ 	ᾰ̓νᾰφθῇς 	ᾰ̓νᾰφθῇ 	ᾰ̓νᾰφθῆτον 	ᾰ̓νᾰφθῆτον 	ᾰ̓νᾰφθῶμεν 	ᾰ̓νᾰφθῆτε 	ᾰ̓νᾰφθῶσῐ(ν)
optative 	ᾰ̓νᾰφθείην 	ᾰ̓νᾰφθείης 	ᾰ̓νᾰφθείη 	ᾰ̓νᾰφθεῖτον,
ᾰ̓νᾰφθείητον 	ᾰ̓νᾰφθείτην,
ᾰ̓νᾰφθειήτην 	ᾰ̓νᾰφθεῖμεν,
ᾰ̓νᾰφθείημεν 	ᾰ̓νᾰφθεῖτε,
ᾰ̓νᾰφθείητε 	ᾰ̓νᾰφθεῖεν,
ᾰ̓νᾰφθείησᾰν
imperative 	  	ᾰ̓νᾰ́φθητῐ 	ᾰ̓νᾰφθήτω 	ᾰ̓νᾰ́φθητον 	ᾰ̓νᾰφθήτων 	  	ᾰ̓νᾰ́φθητε 	ᾰ̓νᾰφθέντων
			passive
infinitive 			ᾰ̓νᾰφθῆναι
participle 	m 			ᾰ̓νᾰφθείς
f 			ᾰ̓νᾰφθεῖσᾰ
n 			ᾰ̓νᾰφθέν
Notes:
This table gives Attic inflectional endings. For conjugation in dialects other than Attic, see Appendix:Ancient Greek dialectal conjugation.
   Perfect: ᾰ̓́νημμαι
number 	singular 	dual 	plural
	first 	second 	third 	second 	third 	first 	second 	third
middle/
passive 	indicative 	ᾰ̓́νημμαι 	ᾰ̓́νηψαι 	ᾰ̓́νηπται 	ᾰ̓́νηφθον 	ᾰ̓́νηφθον 	ᾰ̓νήμμεθᾰ 	ᾰ̓́νηφθε 	ᾰ̓νήπᾰται
subjunctive 	ᾰ̓νημμένος ὦ 	ᾰ̓νημμένος ᾖς 	ᾰ̓νημμένος ᾖ 	ᾰ̓νημμένω ἦτον 	ᾰ̓νημμένω ἦτον 	ᾰ̓νημμένοι ὦμεν 	ᾰ̓νημμένοι ἦτε 	ᾰ̓νημμένοι ὦσῐ(ν)
optative 	ᾰ̓νημμένος εἴην 	ᾰ̓νημμένος εἴης 	ᾰ̓νημμένος εἴη 	ᾰ̓νημμένω εἴητον/εἶτον 	ᾰ̓νημμένω εἰήτην/εἴτην 	ᾰ̓νημμένοι εἴημεν/εἶμεν 	ᾰ̓νημμένοι εἴητε/εἶτε 	ᾰ̓νημμένοι εἴησᾰν/εἶεν
imperative 	  	ᾰ̓́νηψο 	ᾰ̓νήφθω 	ᾰ̓́νηφθον 	ᾰ̓νήφθων 	  	ᾰ̓́νηφθε 	ᾰ̓νήφθων
		middle/passive
infinitive 		ᾰ̓νῆφθαι
participle 	m 		ᾰ̓νημμένος
f 		ᾰ̓νημμένη
n 		ᾰ̓νημμένον

Verb

ἀντανάγω • (antanágō)

    to lead up against
    to bring up or out instead

Conjugation
   Present: ἀντᾰνᾰ́γω, ἀντᾰνᾰ́γομαι
number 	singular 	dual 	plural
	first 	second 	third 	second 	third 	first 	second 	third
active 	indicative 	ἀντᾰνᾰ́γω 	ἀντᾰνᾰ́γεις 	ἀντᾰνᾰ́γει 	ἀντᾰνᾰ́γετον 	ἀντᾰνᾰ́γετον 	ἀντᾰνᾰ́γομεν 	ἀντᾰνᾰ́γετε 	ἀντᾰνᾰ́γουσῐ(ν)
subjunctive 	ἀντᾰνᾰ́γω 	ἀντᾰνᾰ́γῃς 	ἀντᾰνᾰ́γῃ 	ἀντᾰνᾰ́γητον 	ἀντᾰνᾰ́γητον 	ἀντᾰνᾰ́γωμεν 	ἀντᾰνᾰ́γητε 	ἀντᾰνᾰ́γωσῐ(ν)
optative 	ἀντᾰνᾰ́γοιμῐ 	ἀντᾰνᾰ́γοις 	ἀντᾰνᾰ́γοι 	ἀντᾰνᾰ́γοιτον 	ἀντᾰνᾰγοίτην 	ἀντᾰνᾰ́γοιμεν 	ἀντᾰνᾰ́γοιτε 	ἀντᾰνᾰ́γοιεν
imperative 	  	ἀντᾰ́νᾰγε 	ἀντᾰνᾰγέτω 	ἀντᾰνᾰ́γετον 	ἀντᾰνᾰγέτων 	  	ἀντᾰνᾰ́γετε 	ἀντᾰνᾰγόντων
middle/
passive 	indicative 	ἀντᾰνᾰ́γομαι 	ἀντᾰνᾰ́γῃ,
ἀντᾰνᾰ́γει 	ἀντᾰνᾰ́γεται 	ἀντᾰνᾰ́γεσθον 	ἀντᾰνᾰ́γεσθον 	ἀντᾰνᾰγόμεθᾰ 	ἀντᾰνᾰ́γεσθε 	ἀντᾰνᾰ́γονται
subjunctive 	ἀντᾰνᾰ́γωμαι 	ἀντᾰνᾰ́γῃ 	ἀντᾰνᾰ́γηται 	ἀντᾰνᾰ́γησθον 	ἀντᾰνᾰ́γησθον 	ἀντᾰνᾰγώμεθᾰ 	ἀντᾰνᾰ́γησθε 	ἀντᾰνᾰ́γωνται
optative 	ἀντᾰνᾰγοίμην 	ἀντᾰνᾰ́γοιο 	ἀντᾰνᾰ́γοιτο 	ἀντᾰνᾰ́γοισθον 	ἀντᾰνᾰγοίσθην 	ἀντᾰνᾰγοίμεθᾰ 	ἀντᾰνᾰ́γοισθε 	ἀντᾰνᾰ́γοιντο
imperative 	  	ἀντᾰνᾰ́γου 	ἀντᾰνᾰγέσθω 	ἀντᾰνᾰ́γεσθον 	ἀντᾰνᾰγέσθων 	  	ἀντᾰνᾰ́γεσθε 	ἀντᾰνᾰγέσθων
	active 	middle/passive
infinitive 	ἀντᾰνᾰ́γειν 	ἀντᾰνᾰ́γεσθαι
participle 	m 	ἀντᾰνᾰ́γων 	ἀντᾰνᾰγόμενος
f 	ἀντᾰνᾰ́γουσᾰ 	ἀντᾰνᾰγομένη
n 	ἀντᾰνᾰ́γον 	ἀντᾰνᾰγόμενον
Notes:
This table gives Attic inflectional endings. For conjugation in dialects other than Attic, see Appendix:Ancient Greek dialectal conjugation.
   Imperfect: ἀντᾰνῆγον, ἀντᾰνηγόμην
number 	singular 	dual 	plural
	first 	second 	third 	second 	third 	first 	second 	third
active 	indicative 	ἀντᾰνῆγον 	ἀντᾰνῆγες 	ἀντᾰνῆγε(ν) 	ἀντᾰνήγετον 	ἀντᾰνηγέτην 	ἀντᾰνήγομεν 	ἀντᾰνήγετε 	ἀντᾰνῆγον
middle/
passive 	indicative 	ἀντᾰνηγόμην 	ἀντᾰνήγου 	ἀντᾰνήγετο 	ἀντᾰνήγεσθον 	ἀντᾰνηγέσθην 	ἀντᾰνηγόμεθᾰ 	ἀντᾰνήγεσθε 	ἀντᾰνήγοντο
Notes:
This table gives Attic inflectional endings. For conjugation in dialects other than Attic, see Appendix:Ancient Greek dialectal conjugation.
   Future: ἀντᾰνᾰ́ξω, ἀντᾰνᾰ́ξομαι, ἀντᾰνᾰχθήσομαι
number 	singular 	dual 	plural
	first 	second 	third 	second 	third 	first 	second 	third
active 	indicative 	ἀντᾰνᾰ́ξω 	ἀντᾰνᾰ́ξεις 	ἀντᾰνᾰ́ξει 	ἀντᾰνᾰ́ξετον 	ἀντᾰνᾰ́ξετον 	ἀντᾰνᾰ́ξομεν 	ἀντᾰνᾰ́ξετε 	ἀντᾰνᾰ́ξουσῐ(ν)
optative 	ἀντᾰνᾰ́ξοιμῐ 	ἀντᾰνᾰ́ξοις 	ἀντᾰνᾰ́ξοι 	ἀντᾰνᾰ́ξοιτον 	ἀντᾰνᾰξοίτην 	ἀντᾰνᾰ́ξοιμεν 	ἀντᾰνᾰ́ξοιτε 	ἀντᾰνᾰ́ξοιεν
middle 	indicative 	ἀντᾰνᾰ́ξομαι 	ἀντᾰνᾰ́ξῃ,
ἀντᾰνᾰ́ξει 	ἀντᾰνᾰ́ξεται 	ἀντᾰνᾰ́ξεσθον 	ἀντᾰνᾰ́ξεσθον 	ἀντᾰνᾰξόμεθᾰ 	ἀντᾰνᾰ́ξεσθε 	ἀντᾰνᾰ́ξονται
optative 	ἀντᾰνᾰξοίμην 	ἀντᾰνᾰ́ξοιο 	ἀντᾰνᾰ́ξοιτο 	ἀντᾰνᾰ́ξοισθον 	ἀντᾰνᾰξοίσθην 	ἀντᾰνᾰξοίμεθᾰ 	ἀντᾰνᾰ́ξοισθε 	ἀντᾰνᾰ́ξοιντο
passive 	indicative 	ἀντᾰνᾰχθήσομαι 	ἀντᾰνᾰχθήσῃ 	ἀντᾰνᾰχθήσεται 	ἀντᾰνᾰχθήσεσθον 	ἀντᾰνᾰχθήσεσθον 	ἀντᾰνᾰχθησόμεθᾰ 	ἀντᾰνᾰχθήσεσθε 	ἀντᾰνᾰχθήσονται
optative 	ἀντᾰνᾰχθησοίμην 	ἀντᾰνᾰχθήσοιο 	ἀντᾰνᾰχθήσοιτο 	ἀντᾰνᾰχθήσοισθον 	ἀντᾰνᾰχθησοίσθην 	ἀντᾰνᾰχθησοίμεθᾰ 	ἀντᾰνᾰχθήσοισθε 	ἀντᾰνᾰχθήσοιντο
	active 	middle 	passive
infinitive 	ἀντᾰνᾰ́ξειν 	ἀντᾰνᾰ́ξεσθαι 	ἀντᾰνᾰχθήσεσθαι
participle 	m 	ἀντᾰνᾰ́ξων 	ἀντᾰνᾰξόμενος 	ἀντᾰνᾰχθησόμενος
f 	ἀντᾰνᾰ́ξουσᾰ 	ἀντᾰνᾰξομένη 	ἀντᾰνᾰχθησομένη
n 	ἀντᾰνᾰ́ξον 	ἀντᾰνᾰξόμενον 	ἀντᾰνᾰχθησόμενον
Notes:
This table gives Attic inflectional endings. For conjugation in dialects other than Attic, see Appendix:Ancient Greek dialectal conjugation.
   Aorist: ἀντᾰνήγᾰγον, ἀντᾰνηγᾰγόμην
number 	singular 	dual 	plural
	first 	second 	third 	second 	third 	first 	second 	third
active 	indicative 	ἀντᾰνήγᾰγον 	ἀντᾰνήγᾰγες 	ἀντᾰνήγᾰγε(ν) 	ἀντᾰνηγᾰ́γετον 	ἀντᾰνηγᾰγέτην 	ἀντᾰνηγᾰ́γομεν 	ἀντᾰνηγᾰ́γετε 	ἀντᾰνήγᾰγον
subjunctive 	ἀντᾰνᾰγᾰ́γω 	ἀντᾰνᾰγᾰ́γῃς 	ἀντᾰνᾰγᾰ́γῃ 	ἀντᾰνᾰγᾰ́γητον 	ἀντᾰνᾰγᾰ́γητον 	ἀντᾰνᾰγᾰ́γωμεν 	ἀντᾰνᾰγᾰ́γητε 	ἀντᾰνᾰγᾰ́γωσῐ(ν)
optative 	ἀντᾰνᾰγᾰ́γοιμῐ 	ἀντᾰνᾰγᾰ́γοις 	ἀντᾰνᾰγᾰ́γοι 	ἀντᾰνᾰγᾰ́γοιτον 	ἀντᾰνᾰγᾰγοίτην 	ἀντᾰνᾰγᾰ́γοιμεν 	ἀντᾰνᾰγᾰ́γοιτε 	ἀντᾰνᾰγᾰ́γοιεν
imperative 	  	ἀντᾰνᾰ́γᾰγε 	ἀντᾰνᾰγᾰγέτω 	ἀντᾰνᾰγᾰ́γετον 	ἀντᾰνᾰγᾰγέτων 	  	ἀντᾰνᾰγᾰ́γετε 	ἀντᾰνᾰγᾰγόντων
middle 	indicative 	ἀντᾰνηγᾰγόμην 	ἀντᾰνηγᾰ́γου 	ἀντᾰνηγᾰ́γετο 	ἀντᾰνηγᾰ́γεσθον 	ἀντᾰνηγᾰγέσθην 	ἀντᾰνηγᾰγόμεθᾰ 	ἀντᾰνηγᾰ́γεσθε 	ἀντᾰνηγᾰ́γοντο
subjunctive 	ἀντᾰνᾰγᾰ́γωμαι 	ἀντᾰνᾰγᾰ́γῃ 	ἀντᾰνᾰγᾰ́γηται 	ἀντᾰνᾰγᾰ́γησθον 	ἀντᾰνᾰγᾰ́γησθον 	ἀντᾰνᾰγᾰγώμεθᾰ 	ἀντᾰνᾰγᾰ́γησθε 	ἀντᾰνᾰγᾰ́γωνται
optative 	ἀντᾰνᾰγᾰγοίμην 	ἀντᾰνᾰγᾰ́γοιο 	ἀντᾰνᾰγᾰ́γοιτο 	ἀντᾰνᾰγᾰ́γοισθον 	ἀντᾰνᾰγᾰγοίσθην 	ἀντᾰνᾰγᾰγοίμεθᾰ 	ἀντᾰνᾰγᾰ́γοισθε 	ἀντᾰνᾰγᾰ́γοιντο
imperative 	  	ἀντᾰνᾰγᾰγοῦ 	ἀντᾰνᾰγᾰγέσθω 	ἀντᾰνᾰγᾰ́γεσθον 	ἀντᾰνᾰγᾰγέσθων 	  	ἀντᾰνᾰγᾰ́γεσθε 	ἀντᾰνᾰγᾰγέσθων
	active 	middle
infinitive 	ἀντᾰνᾰγᾰγεῖν 	ἀντᾰνᾰγᾰγέσθαι
participle 	m 	ἀντᾰνᾰγᾰγών 	ἀντᾰνᾰγᾰγόμενος
f 	ἀντᾰνᾰγᾰγοῦσᾰ 	ἀντᾰνᾰγᾰγομένη
n 	ἀντᾰνᾰγᾰγόν 	ἀντᾰνᾰγᾰγόμενον
Notes:
This table gives Attic inflectional endings. For conjugation in dialects other than Attic, see Appendix:Ancient Greek dialectal conjugation.
   Aorist: ἀντᾰνῆξᾰ, ἀντᾰνηξᾰ́μην, ἀντᾰνήχθην
number 	singular 	dual 	plural
	first 	second 	third 	second 	third 	first 	second 	third
active 	indicative 	ἀντᾰνῆξᾰ 	ἀντᾰνῆξᾰς 	ἀντᾰνῆξε(ν) 	ἀντᾰνήξᾰτον 	ἀντᾰνηξᾰ́την 	ἀντᾰνήξᾰμεν 	ἀντᾰνήξᾰτε 	ἀντᾰνῆξᾰν
subjunctive 	ἀντᾰνᾰ́ξω 	ἀντᾰνᾰ́ξῃς 	ἀντᾰνᾰ́ξῃ 	ἀντᾰνᾰ́ξητον 	ἀντᾰνᾰ́ξητον 	ἀντᾰνᾰ́ξωμεν 	ἀντᾰνᾰ́ξητε 	ἀντᾰνᾰ́ξωσῐ(ν)
optative 	ἀντᾰνᾰ́ξαιμῐ 	ἀντᾰνᾰ́ξειᾰς,
ἀντᾰνᾰ́ξαις 	ἀντᾰνᾰ́ξειε(ν),
ἀντᾰνᾰ́ξαι 	ἀντᾰνᾰ́ξαιτον 	ἀντᾰνᾰξαίτην 	ἀντᾰνᾰ́ξαιμεν 	ἀντᾰνᾰ́ξαιτε 	ἀντᾰνᾰ́ξειᾰν,
ἀντᾰνᾰ́ξαιεν
imperative 	  	ἀντᾰ́νᾰξον 	ἀντᾰνᾰξᾰ́τω 	ἀντᾰνᾰ́ξᾰτον 	ἀντᾰνᾰξᾰ́των 	  	ἀντᾰνᾰ́ξᾰτε 	ἀντᾰνᾰξᾰ́ντων
middle 	indicative 	ἀντᾰνηξᾰ́μην 	ἀντᾰνήξω 	ἀντᾰνήξᾰτο 	ἀντᾰνήξᾰσθον 	ἀντᾰνηξᾰ́σθην 	ἀντᾰνηξᾰ́μεθᾰ 	ἀντᾰνήξᾰσθε 	ἀντᾰνήξᾰντο
subjunctive 	ἀντᾰνᾰ́ξωμαι 	ἀντᾰνᾰ́ξῃ 	ἀντᾰνᾰ́ξηται 	ἀντᾰνᾰ́ξησθον 	ἀντᾰνᾰ́ξησθον 	ἀντᾰνᾰξώμεθᾰ 	ἀντᾰνᾰ́ξησθε 	ἀντᾰνᾰ́ξωνται
optative 	ἀντᾰνᾰξαίμην 	ἀντᾰνᾰ́ξαιο 	ἀντᾰνᾰ́ξαιτο 	ἀντᾰνᾰ́ξαισθον 	ἀντᾰνᾰξαίσθην 	ἀντᾰνᾰξαίμεθᾰ 	ἀντᾰνᾰ́ξαισθε 	ἀντᾰνᾰ́ξαιντο
imperative 	  	ἀντᾰ́νᾰξαι 	ἀντᾰνᾰξᾰ́σθω 	ἀντᾰνᾰ́ξᾰσθον 	ἀντᾰνᾰξᾰ́σθων 	  	ἀντᾰνᾰ́ξᾰσθε 	ἀντᾰνᾰξᾰ́σθων
passive 	indicative 	ἀντᾰνήχθην 	ἀντᾰνήχθης 	ἀντᾰνήχθη 	ἀντᾰνήχθητον 	ἀντᾰνηχθήτην 	ἀντᾰνήχθημεν 	ἀντᾰνήχθητε 	ἀντᾰνήχθησᾰν
subjunctive 	ἀντᾰνᾰχθῶ 	ἀντᾰνᾰχθῇς 	ἀντᾰνᾰχθῇ 	ἀντᾰνᾰχθῆτον 	ἀντᾰνᾰχθῆτον 	ἀντᾰνᾰχθῶμεν 	ἀντᾰνᾰχθῆτε 	ἀντᾰνᾰχθῶσῐ(ν)
optative 	ἀντᾰνᾰχθείην 	ἀντᾰνᾰχθείης 	ἀντᾰνᾰχθείη 	ἀντᾰνᾰχθεῖτον,
ἀντᾰνᾰχθείητον 	ἀντᾰνᾰχθείτην,
ἀντᾰνᾰχθειήτην 	ἀντᾰνᾰχθεῖμεν,
ἀντᾰνᾰχθείημεν 	ἀντᾰνᾰχθεῖτε,
ἀντᾰνᾰχθείητε 	ἀντᾰνᾰχθεῖεν,
ἀντᾰνᾰχθείησᾰν
imperative 	  	ἀντᾰνᾰ́χθητῐ 	ἀντᾰνᾰχθήτω 	ἀντᾰνᾰ́χθητον 	ἀντᾰνᾰχθήτων 	  	ἀντᾰνᾰ́χθητε 	ἀντᾰνᾰχθέντων
	active 	middle 	passive
infinitive 	ἀντᾰνᾰ́ξαι 	ἀντᾰνᾰ́ξᾰσθαι 	ἀντᾰνᾰχθῆναι
participle 	m 	ἀντᾰνᾰ́ξᾱς 	ἀντᾰνᾰξᾰ́μενος 	ἀντᾰνᾰχθείς
f 	ἀντᾰνᾰ́ξᾱσᾰ 	ἀντᾰνᾰξᾰμένη 	ἀντᾰνᾰχθεῖσᾰ
n 	ἀντᾰνᾰ́ξᾰν 	ἀντᾰνᾰξᾰ́μενον 	ἀντᾰνᾰχθέν
Notes:
This table gives Attic inflectional endings. For conjugation in dialects other than Attic, see Appendix:Ancient Greek dialectal conjugation.
   Perfect: ἀντᾰνῆχᾰ, ἀντᾰνῆγμαι
number 	singular 	dual 	plural
	first 	second 	third 	second 	third 	first 	second 	third
active 	indicative 	ἀντᾰνῆχᾰ 	ἀντᾰνῆχᾰς 	ἀντᾰνῆχε(ν) 	ἀντᾰνήχᾰτον 	ἀντᾰνήχᾰτον 	ἀντᾰνήχᾰμεν 	ἀντᾰνήχᾰτε 	ἀντᾰνήχᾱσῐ(ν)
subjunctive 	ἀντᾰνήχω 	ἀντᾰνήχῃς 	ἀντᾰνήχῃ 	ἀντᾰνήχητον 	ἀντᾰνήχητον 	ἀντᾰνήχωμεν 	ἀντᾰνήχητε 	ἀντᾰνήχωσῐ(ν)
optative 	ἀντᾰνήχοιμῐ,
ἀντᾰνηχοίην 	ἀντᾰνήχοις,
ἀντᾰνηχοίης 	ἀντᾰνήχοι,
ἀντᾰνηχοίη 	ἀντᾰνήχοιτον 	ἀντᾰνηχοίτην 	ἀντᾰνήχοιμεν 	ἀντᾰνήχοιτε 	ἀντᾰνήχοιεν
imperative 	  	ἀντᾰνῆχε 	ἀντᾰνηχέτω 	ἀντᾰνήχετον 	ἀντᾰνηχέτων 	  	ἀντᾰνήχετε 	ἀντᾰνηχόντων
middle/
passive 	indicative 	ἀντᾰνῆγμαι 	ἀντᾰνῆξαι 	ἀντᾰνῆκται 	ἀντᾰνῆχθον 	ἀντᾰνῆχθον 	ἀντᾰνήγμεθᾰ 	ἀντᾰνῆχθε 	ἀντᾰνήγᾰται
subjunctive 	ἀντᾰνηγμένος ὦ 	ἀντᾰνηγμένος ᾖς 	ἀντᾰνηγμένος ᾖ 	ἀντᾰνηγμένω ἦτον 	ἀντᾰνηγμένω ἦτον 	ἀντᾰνηγμένοι ὦμεν 	ἀντᾰνηγμένοι ἦτε 	ἀντᾰνηγμένοι ὦσῐ(ν)
optative 	ἀντᾰνηγμένος εἴην 	ἀντᾰνηγμένος εἴης 	ἀντᾰνηγμένος εἴη 	ἀντᾰνηγμένω εἴητον/εἶτον 	ἀντᾰνηγμένω εἰήτην/εἴτην 	ἀντᾰνηγμένοι εἴημεν/εἶμεν 	ἀντᾰνηγμένοι εἴητε/εἶτε 	ἀντᾰνηγμένοι εἴησᾰν/εἶεν
imperative 	  	ἀντᾰνῆξο 	ἀντᾰνήχθω 	ἀντᾰνῆχθον 	ἀντᾰνήχθων 	  	ἀντᾰνῆχθε 	ἀντᾰνήχθων
	active 	middle/passive
infinitive 	ἀντᾰνηχέναι 	ἀντᾰνῆχθαι
participle 	m 	ἀντᾰνηχώς 	ἀντᾰνηγμένος
f 	ἀντᾰνηχυῖᾰ 	ἀντᾰνηγμένη
n 	ἀντᾰνηχός 	ἀντᾰνηγμένον

Verb

ἀντῐβολέω • (antiboléō)

    to meet by chance (especially in battle)
    to be present at
    to partake of, have one's share of
    to fall to one's lot
    to entreat, supplicate

Conjugation
   Present: ἀντῐβολέω, ἀντῐβολέομαι (Uncontracted)
number 	singular 	dual 	plural
	first 	second 	third 	second 	third 	first 	second 	third
active 	indicative 	ἀντῐβολέω 	ἀντῐβολέεις 	ἀντῐβολέει 	ἀντῐβολέετον 	ἀντῐβολέετον 	ἀντῐβολέομεν 	ἀντῐβολέετε 	ἀντῐβολέουσῐ(ν)
subjunctive 	ἀντῐβολέω 	ἀντῐβολέῃς 	ἀντῐβολέῃ 	ἀντῐβολέητον 	ἀντῐβολέητον 	ἀντῐβολέωμεν 	ἀντῐβολέητε 	ἀντῐβολέωσῐ(ν)
optative 	ἀντῐβολέοιμῐ 	ἀντῐβολέοις 	ἀντῐβολέοι 	ἀντῐβολέοιτον 	ἀντῐβολεοίτην 	ἀντῐβολέοιμεν 	ἀντῐβολέοιτε 	ἀντῐβολέοιεν
imperative 	  	ἀντῐβόλεε 	ἀντῐβολεέτω 	ἀντῐβολέετον 	ἀντῐβολεέτων 	  	ἀντῐβολέετε 	ἀντῐβολεόντων
middle/
passive 	indicative 	ἀντῐβολέομαι 	ἀντῐβολέῃ,
ἀντῐβολέει 	ἀντῐβολέεται 	ἀντῐβολέεσθον 	ἀντῐβολέεσθον 	ἀντῐβολεόμεθᾰ 	ἀντῐβολέεσθε 	ἀντῐβολέονται
subjunctive 	ἀντῐβολέωμαι 	ἀντῐβολέῃ 	ἀντῐβολέηται 	ἀντῐβολέησθον 	ἀντῐβολέησθον 	ἀντῐβολεώμεθᾰ 	ἀντῐβολέησθε 	ἀντῐβολέωνται
optative 	ἀντῐβολεοίμην 	ἀντῐβολέοιο 	ἀντῐβολέοιτο 	ἀντῐβολέοισθον 	ἀντῐβολεοίσθην 	ἀντῐβολεοίμεθᾰ 	ἀντῐβολέοισθε 	ἀντῐβολέοιντο
imperative 	  	ἀντῐβολέου 	ἀντῐβολεέσθω 	ἀντῐβολέεσθον 	ἀντῐβολεέσθων 	  	ἀντῐβολέεσθε 	ἀντῐβολεέσθων
	active 	middle/passive
infinitive 	ἀντῐβολέειν 	ἀντῐβολέεσθαι
participle 	m 	ἀντῐβολέων 	ἀντῐβολεόμενος
f 	ἀντῐβολέουσᾰ 	ἀντῐβολεομένη
n 	ἀντῐβολέον 	ἀντῐβολεόμενον
Notes:
This table gives Attic inflectional endings. For conjugation in dialects other than Attic, see Appendix:Ancient Greek dialectal conjugation.
   Present: ἀντῐβολῶ, ἀντῐβολοῦμαι (Contracted)
number 	singular 	dual 	plural
	first 	second 	third 	second 	third 	first 	second 	third
active 	indicative 	ἀντῐβολῶ 	ἀντῐβολεῖς 	ἀντῐβολεῖ 	ἀντῐβολεῖτον 	ἀντῐβολεῖτον 	ἀντῐβολοῦμεν 	ἀντῐβολεῖτε 	ἀντῐβολοῦσῐ(ν)
subjunctive 	ἀντῐβολῶ 	ἀντῐβολῇς 	ἀντῐβολῇ 	ἀντῐβολῆτον 	ἀντῐβολῆτον 	ἀντῐβολῶμεν 	ἀντῐβολῆτε 	ἀντῐβολῶσῐ(ν)
optative 	ἀντῐβολοίην,
ἀντῐβολοῖμῐ 	ἀντῐβολοίης,
ἀντῐβολοῖς 	ἀντῐβολοίη,
ἀντῐβολοῖ 	ἀντῐβολοῖτον,
ἀντῐβολοίητον 	ἀντῐβολοίτην,
ἀντῐβολοιήτην 	ἀντῐβολοῖμεν,
ἀντῐβολοίημεν 	ἀντῐβολοῖτε,
ἀντῐβολοίητε 	ἀντῐβολοῖεν,
ἀντῐβολοίησᾰν
imperative 	  	ἀντῐβόλει 	ἀντῐβολείτω 	ἀντῐβολεῖτον 	ἀντῐβολείτων 	  	ἀντῐβολεῖτε 	ἀντῐβολούντων
middle/
passive 	indicative 	ἀντῐβολοῦμαι 	ἀντῐβολεῖ,
ἀντῐβολῇ 	ἀντῐβολεῖται 	ἀντῐβολεῖσθον 	ἀντῐβολεῖσθον 	ἀντῐβολούμεθᾰ 	ἀντῐβολεῖσθε 	ἀντῐβολοῦνται
subjunctive 	ἀντῐβολῶμαι 	ἀντῐβολῇ 	ἀντῐβολῆται 	ἀντῐβολῆσθον 	ἀντῐβολῆσθον 	ἀντῐβολώμεθᾰ 	ἀντῐβολῆσθε 	ἀντῐβολῶνται
optative 	ἀντῐβολοίμην 	ἀντῐβολοῖο 	ἀντῐβολοῖτο 	ἀντῐβολοῖσθον 	ἀντῐβολοίσθην 	ἀντῐβολοίμεθᾰ 	ἀντῐβολοῖσθε 	ἀντῐβολοῖντο
imperative 	  	ἀντῐβολοῦ 	ἀντῐβολείσθω 	ἀντῐβολεῖσθον 	ἀντῐβολείσθων 	  	ἀντῐβολεῖσθε 	ἀντῐβολείσθων
	active 	middle/passive
infinitive 	ἀντῐβολεῖν 	ἀντῐβολεῖσθαι
participle 	m 	ἀντῐβολῶν 	ἀντῐβολούμενος
f 	ἀντῐβολοῦσᾰ 	ἀντῐβολουμένη
n 	ἀντῐβολοῦν 	ἀντῐβολούμενον
Notes:
This table gives Attic inflectional endings. For conjugation in dialects other than Attic, see Appendix:Ancient Greek dialectal conjugation.
   Imperfect: ἠντῐβόλεον, ἠντῐβολεόμην (Uncontracted)
number 	singular 	dual 	plural
	first 	second 	third 	second 	third 	first 	second 	third
active 	indicative 	ἠντῐβόλεον 	ἠντῐβόλεες 	ἠντῐβόλεε(ν) 	ἠντῐβολέετον 	ἠντῐβολεέτην 	ἠντῐβολέομεν 	ἠντῐβολέετε 	ἠντῐβόλεον
middle/
passive 	indicative 	ἠντῐβολεόμην 	ἠντῐβολέου 	ἠντῐβολέετο 	ἠντῐβολέεσθον 	ἠντῐβολεέσθην 	ἠντῐβολεόμεθᾰ 	ἠντῐβολέεσθε 	ἠντῐβολέοντο
Notes:
This table gives Attic inflectional endings. For conjugation in dialects other than Attic, see Appendix:Ancient Greek dialectal conjugation.
   Imperfect: ἠντῐβόλουν, ἠντῐβολούμην (Contracted)
number 	singular 	dual 	plural
	first 	second 	third 	second 	third 	first 	second 	third
active 	indicative 	ἠντῐβόλουν 	ἠντῐβόλεις 	ἠντῐβόλει 	ἠντῐβολεῖτον 	ἠντῐβολείτην 	ἠντῐβολοῦμεν 	ἠντῐβολεῖτε 	ἠντῐβόλουν
middle/
passive 	indicative 	ἠντῐβολούμην 	ἠντῐβολοῦ 	ἠντῐβολεῖτο 	ἠντῐβολεῖσθον 	ἠντῐβολείσθην 	ἠντῐβολούμεθᾰ 	ἠντῐβολεῖσθε 	ἠντῐβολοῦντο
Notes:
This table gives Attic inflectional endings. For conjugation in dialects other than Attic, see Appendix:Ancient Greek dialectal conjugation.
   Future: ἀντῐβολήσω, ἀντῐβολήσομαι
number 	singular 	dual 	plural
	first 	second 	third 	second 	third 	first 	second 	third
active 	indicative 	ἀντῐβολήσω 	ἀντῐβολήσεις 	ἀντῐβολήσει 	ἀντῐβολήσετον 	ἀντῐβολήσετον 	ἀντῐβολήσομεν 	ἀντῐβολήσετε 	ἀντῐβολήσουσῐ(ν)
optative 	ἀντῐβολήσοιμῐ 	ἀντῐβολήσοις 	ἀντῐβολήσοι 	ἀντῐβολήσοιτον 	ἀντῐβολησοίτην 	ἀντῐβολήσοιμεν 	ἀντῐβολήσοιτε 	ἀντῐβολήσοιεν
middle 	indicative 	ἀντῐβολήσομαι 	ἀντῐβολήσῃ,
ἀντῐβολήσει 	ἀντῐβολήσεται 	ἀντῐβολήσεσθον 	ἀντῐβολήσεσθον 	ἀντῐβολησόμεθᾰ 	ἀντῐβολήσεσθε 	ἀντῐβολήσονται
optative 	ἀντῐβολησοίμην 	ἀντῐβολήσοιο 	ἀντῐβολήσοιτο 	ἀντῐβολήσοισθον 	ἀντῐβολησοίσθην 	ἀντῐβολησοίμεθᾰ 	ἀντῐβολήσοισθε 	ἀντῐβολήσοιντο
	active 	middle
infinitive 	ἀντῐβολήσειν 	ἀντῐβολήσεσθαι
participle 	m 	ἀντῐβολήσων 	ἀντῐβολησόμενος
f 	ἀντῐβολήσουσᾰ 	ἀντῐβολησομένη
n 	ἀντῐβολῆσον 	ἀντῐβολησόμενον
Notes:
This table gives Attic inflectional endings. For conjugation in dialects other than Attic, see Appendix:Ancient Greek dialectal conjugation.
   Aorist: ἀντεβόλησᾰ, ἀντεβολησᾰ́μην
number 	singular 	dual 	plural
	first 	second 	third 	second 	third 	first 	second 	third
active 	indicative 	ἀντεβόλησᾰ 	ἀντεβόλησᾰς 	ἀντεβόλησε(ν) 	ἀντεβολήσᾰτον 	ἀντεβολησᾰ́την 	ἀντεβολήσᾰμεν 	ἀντεβολήσᾰτε 	ἀντεβόλησᾰν
subjunctive 	ἀντῐβολήσω 	ἀντῐβολήσῃς 	ἀντῐβολήσῃ 	ἀντῐβολήσητον 	ἀντῐβολήσητον 	ἀντῐβολήσωμεν 	ἀντῐβολήσητε 	ἀντῐβολήσωσῐ(ν)
optative 	ἀντῐβολήσαιμῐ 	ἀντῐβολήσειᾰς,
ἀντῐβολήσαις 	ἀντῐβολήσειε(ν),
ἀντῐβολήσαι 	ἀντῐβολήσαιτον 	ἀντῐβολησαίτην 	ἀντῐβολήσαιμεν 	ἀντῐβολήσαιτε 	ἀντῐβολήσειᾰν,
ἀντῐβολήσαιεν
imperative 	  	ἀντῐβόλησον 	ἀντῐβολησᾰ́τω 	ἀντῐβολήσᾰτον 	ἀντῐβολησᾰ́των 	  	ἀντῐβολήσᾰτε 	ἀντῐβολησᾰ́ντων
middle 	indicative 	ἀντεβολησᾰ́μην 	ἀντεβολήσω 	ἀντεβολήσᾰτο 	ἀντεβολήσᾰσθον 	ἀντεβολησᾰ́σθην 	ἀντεβολησᾰ́μεθᾰ 	ἀντεβολήσᾰσθε 	ἀντεβολήσᾰντο
subjunctive 	ἀντῐβολήσωμαι 	ἀντῐβολήσῃ 	ἀντῐβολήσηται 	ἀντῐβολήσησθον 	ἀντῐβολήσησθον 	ἀντῐβολησώμεθᾰ 	ἀντῐβολήσησθε 	ἀντῐβολήσωνται
optative 	ἀντῐβολησαίμην 	ἀντῐβολήσαιο 	ἀντῐβολήσαιτο 	ἀντῐβολήσαισθον 	ἀντῐβολησαίσθην 	ἀντῐβολησαίμεθᾰ 	ἀντῐβολήσαισθε 	ἀντῐβολήσαιντο
imperative 	  	ἀντῐβόλησαι 	ἀντῐβολησᾰ́σθω 	ἀντῐβολήσᾰσθον 	ἀντῐβολησᾰ́σθων 	  	ἀντῐβολήσᾰσθε 	ἀντῐβολησᾰ́σθων
	active 	middle
infinitive 	ἀντῐβολῆσαι 	ἀντῐβολήσᾰσθαι
participle 	m 	ἀντῐβολήσᾱς 	ἀντῐβολησᾰ́μενος
f 	ἀντῐβολήσᾱσᾰ 	ἀντῐβολησᾰμένη
n 	ἀντῐβολῆσᾰν 	ἀντῐβολησᾰ́μενον
Notes:
This table gives Attic inflectional endings. For conjugation in dialects other than Attic, see Appendix:Ancient Greek dialectal conjugation.
   Aorist: ἠντεβόλησᾰ, ἠντεβολησᾰ́μην
number 	singular 	dual 	plural
	first 	second 	third 	second 	third 	first 	second 	third
active 	indicative 	ἠντεβόλησᾰ 	ἠντεβόλησᾰς 	ἠντεβόλησε(ν) 	ἠντεβολήσᾰτον 	ἠντεβολησᾰ́την 	ἠντεβολήσᾰμεν 	ἠντεβολήσᾰτε 	ἠντεβόλησᾰν
middle 	indicative 	ἠντεβολησᾰ́μην 	ἠντεβολήσω 	ἠντεβολήσᾰτο 	ἠντεβολήσᾰσθον 	ἠντεβολησᾰ́σθην 	ἠντεβολησᾰ́μεθᾰ 	ἠντεβολήσᾰσθε 	ἠντεβολήσᾰντο

Verb

ἀντικαθίζομαι • (antikathízomai)

    to sit or lie over against

Inflection
   Present: ἀντικαθίζομαι
number 	singular 	dual 	plural
	first 	second 	third 	second 	third 	first 	second 	third
middle 	indicative 	ἀντικαθίζομαι 	ἀντικαθίζῃ,
ἀντικαθίζει 	ἀντικαθίζεται 	ἀντικαθίζεσθον 	ἀντικαθίζεσθον 	ἀντικαθιζόμεθᾰ 	ἀντικαθίζεσθε 	ἀντικαθίζονται
subjunctive 	ἀντικαθίζωμαι 	ἀντικαθίζῃ 	ἀντικαθίζηται 	ἀντικαθίζησθον 	ἀντικαθίζησθον 	ἀντικαθιζώμεθᾰ 	ἀντικαθίζησθε 	ἀντικαθίζωνται
optative 	ἀντικαθιζοίμην 	ἀντικαθίζοιο 	ἀντικαθίζοιτο 	ἀντικαθίζοισθον 	ἀντικαθιζοίσθην 	ἀντικαθιζοίμεθᾰ 	ἀντικαθίζοισθε 	ἀντικαθίζοιντο
imperative 	  	ἀντικαθίζου 	ἀντικαθιζέσθω 	ἀντικαθίζεσθον 	ἀντικαθιζέσθων 	  	ἀντικαθίζεσθε 	ἀντικαθιζέσθων

infinitive 		ἀντικαθίζεσθαι
participle 	m 		ἀντικαθιζόμενος
f 		ἀντικαθιζομένη
n 		ἀντικαθιζόμενον
Notes:
This table gives Attic inflectional endings. For conjugation in dialects other than Attic, see Appendix:Ancient Greek dialectal conjugation.
   Imperfect: ἀντεκαθιζόμην
number 	singular 	dual 	plural
	first 	second 	third 	second 	third 	first 	second 	third
middle 	indicative 	ἀντεκαθιζόμην 	ἀντεκαθίζου 	ἀντεκαθίζετο 	ἀντεκαθίζεσθον 	ἀντεκαθιζέσθην 	ἀντεκαθιζόμεθᾰ 	ἀντεκαθίζεσθε 	ἀντεκαθίζοντο
Notes:
This table gives Attic inflectional endings. For conjugation in dialects other than Attic, see Appendix:Ancient Greek dialectal conjugation.
   Future: ἀντικαθεδέομαι (Uncontracted)
number 	singular 	dual 	plural
	first 	second 	third 	second 	third 	first 	second 	third
middle 	indicative 	ἀντικαθεδέομαι 	ἀντικαθεδέῃ,
ἀντικαθεδέει 	ἀντικαθεδέεται 	ἀντικαθεδέεσθον 	ἀντικαθεδέεσθον 	ἀντικαθεδεόμεθᾰ 	ἀντικαθεδέεσθε 	ἀντικαθεδέονται
optative 	ἀντικαθεδεοίμην 	ἀντικαθεδέοιο 	ἀντικαθεδέοιτο 	ἀντικαθεδέοισθον 	ἀντικαθεδεοίσθην 	ἀντικαθεδεοίμεθᾰ 	ἀντικαθεδέοισθε 	ἀντικαθεδέοιντο
		middle
infinitive 		ἀντικαθεδέεσθαι
participle 	m 		ἀντικαθεδεόμενος
f 		ἀντικαθεδεομένη
n 		ἀντικαθεδεόμενον
Notes:
This table gives Attic inflectional endings. For conjugation in dialects other than Attic, see Appendix:Ancient Greek dialectal conjugation.
   Future: ἀντικαθεδοῦμαι (Contracted)
number 	singular 	dual 	plural
	first 	second 	third 	second 	third 	first 	second 	third
middle 	indicative 	ἀντικαθεδοῦμαι 	ἀντικαθεδῇ 	ἀντικαθεδεῖται 	ἀντικαθεδεῖσθον 	ἀντικαθεδεῖσθον 	ἀντικαθεδούμεθᾰ 	ἀντικαθεδεῖσθε 	ἀντικαθεδοῦνται
optative 	ἀντικαθεδοίμην 	ἀντικαθεδοῖο 	ἀντικαθεδοῖτο 	ἀντικαθεδοῖσθον 	ἀντικαθεδοίσθην 	ἀντικαθεδοίμεθᾰ 	ἀντικαθεδοῖσθε 	ἀντικαθεδοῖντο
		middle
infinitive 		ἀντικαθεδεῖσθαι
participle 	m 		ἀντικαθεδούμενος
f 		ἀντικαθεδουμένη
n 		ἀντικαθεδούμενον
Notes:
This table gives Attic inflectional endings. For conjugation in dialects other than Attic, see Appendix:Ancient Greek dialectal conjugation.
   Aorist: ἀντεκαθεζόμην
number 	singular 	dual 	plural
	first 	second 	third 	second 	third 	first 	second 	third
middle 	indicative 	ἀντεκαθεζόμην 	ἀντεκαθέζου 	ἀντεκαθέζετο 	ἀντεκαθέζεσθον 	ἀντεκαθεζέσθην 	ἀντεκαθεζόμεθᾰ 	ἀντεκαθέζεσθε 	ἀντεκαθέζοντο
subjunctive 	ἀντικαθέζωμαι 	ἀντικαθέζῃ 	ἀντικαθέζηται 	ἀντικαθέζησθον 	ἀντικαθέζησθον 	ἀντικαθεζώμεθᾰ 	ἀντικαθέζησθε 	ἀντικαθέζωνται
optative 	ἀντικαθεζοίμην 	ἀντικαθέζοιο 	ἀντικαθέζοιτο 	ἀντικαθέζοισθον 	ἀντικαθεζοίσθην 	ἀντικαθεζοίμεθᾰ 	ἀντικαθέζοισθε 	ἀντικαθέζοιντο
imperative 	  	ἀντικαθεζοῦ 	ἀντικαθεζέσθω 	ἀντικαθέζεσθον 	ἀντικαθεζέσθων 	  	ἀντικαθέζεσθε 	ἀντικαθεζέσθων
		middle
infinitive 		ἀντικαθεζέσθαι
participle 	m 		ἀντικαθεζόμενος
f 		ἀντικαθεζομένη
n 		ἀντικαθεζόμενον

Verb

κᾰτάκειμαι • (katákeimai)

    to lie down, lie outstretched, recline
    to lie hidden, lurk

Inflection
   Present: κᾰτᾰ́κειμαι (Contracted)
number 	singular 	dual 	plural
	first 	second 	third 	second 	third 	first 	second 	third
middle 	indicative 	κᾰτᾰ́κειμαι 	κᾰτᾰ́κεισαι 	κᾰτᾰ́κειται 	κᾰτᾰ́κεισθον 	κᾰτᾰ́κεισθον 	κᾰτᾰκείμεθα 	κᾰτᾰ́κεισθε 	κᾰτᾰ́κεινται / κᾰτᾰκέᾰται / κᾰτᾰκέονται / κᾰτᾰκείᾰται
subjunctive 	κᾰτᾰκῶμαι/κᾰτᾰκέωμαι 	κᾰτᾰκέῃ 	κᾰτᾰκέηται/κᾰτᾰ́κειται 	κᾰτᾰκέησθον 	κᾰτᾰκέησθον 	κᾰτᾰκώμεθᾰ 	κᾰτᾰκέησθε 	κᾰτᾰκέωνται/κᾰτᾰκείωνται
optative 	κᾰτᾰκοίμην 	κᾰτᾰκοῖο 	κᾰτᾰκοῖτο 	κᾰτᾰκοῖσθον 	κᾰτᾰκοίσθην 	κᾰτᾰκοίμεθᾰ 	κᾰτᾰκοῖσθε 	κᾰτᾰκοῖντο
imperative 	  	κᾰτᾰ́κεισο 	κᾰτᾰκείσθω 	κᾰτᾰ́κεισθον 	κᾰτᾰκείσθων 	  	κᾰτᾰ́κεισθον 	κᾰτᾰκείσθων

infinitive 		κᾰτᾰ́κεισθαι/κᾰτᾰκέεσθαι
participle 	m 		κᾰτᾰκείμενος
f 		κᾰτᾰκειμένη
n 		κᾰτᾰκείμενον
Notes:
This table gives Attic inflectional endings. For conjugation in dialects other than Attic, see Appendix:Ancient Greek dialectal conjugation.
   Imperfect: κᾰτεκείμην
number 	singular 	dual 	plural
	first 	second 	third 	second 	third 	first 	second 	third
middle 	indicative 	κᾰτεκείμην 	κᾰτέκεισο 	κᾰτέκειτο 	κᾰτέκεισθον 	κᾰτεκείσθην 	κᾰτεκείμεθα 	κᾰτέκεισθε 	κᾰτέκειντο/κᾰτεκέατο
Notes:
This table gives Attic inflectional endings. For conjugation in dialects other than Attic, see Appendix:Ancient Greek dialectal conjugation.
   Imperfect: κᾰτᾰκείμην (Epic)
number 	singular 	dual 	plural
	first 	second 	third 	second 	third 	first 	second 	third
middle 	indicative 	κᾰτᾰκείμην 	κᾰτᾰ́κεισο 	κᾰτᾰ́κειτο 	κᾰτᾰ́κεισθον 	κᾰτᾰκείσθην 	κᾰτᾰκείμεθα 	κᾰτᾰ́κεισθε 	κᾰτᾰ́κειντο/κᾰτᾰκέατο/κᾰτᾰκείατο
Notes:
Dialects other than Attic are not well attested. Some forms are based on conjecture. Use with caution. For more details, see Appendix:Ancient Greek dialectal conjugation.
   Future: κᾰτᾰκείσομαι
number 	singular 	dual 	plural
	first 	second 	third 	second 	third 	first 	second 	third
middle 	indicative 	κᾰτᾰκείσομαι 	κᾰτᾰκείσῃ,
κᾰτᾰκείσει 	κᾰτᾰκείσεται 	κᾰτᾰκείσεσθον 	κᾰτᾰκείσεσθον 	κᾰτᾰκεισόμεθᾰ 	κᾰτᾰκείσεσθε 	κᾰτᾰκείσονται
optative 	κᾰτᾰκεισοίμην 	κᾰτᾰκείσοιο 	κᾰτᾰκείσοιτο 	κᾰτᾰκείσοισθον 	κᾰτᾰκεισοίσθην 	κᾰτᾰκεισοίμεθᾰ 	κᾰτᾰκείσοισθε 	κᾰτᾰκείσοιντο
		middle
infinitive 		κᾰτᾰκείσεσθαι
participle 	m 		κᾰτᾰκεισόμενος
f 		κᾰτᾰκεισομένη
n 		κᾰτᾰκεισόμενον
Notes:
This table gives Attic inflectional endings. For conjugation in dialects other than Attic, see Appendix:Ancient Greek dialectal conjugation.
   Future: κᾰτᾰκείω (Epic)
number 	singular 	dual 	plural
	first 	second 	third 	second 	third 	first 	second 	third
active 	indicative 	κᾰτᾰκείω 	κᾰτᾰκείεις 	κᾰτᾰκείει 	κᾰτᾰκείετον 	κᾰτᾰκείετον 	κᾰτᾰκείομεν 	κᾰτᾰκείετε 	κᾰτᾰκείουσῐ(ν)
optative 	κᾰτᾰκείοιμῐ 	κᾰτᾰκείοισ(θᾰ) 	κᾰτᾰκείοι 	κᾰτᾰκείοιτον 	κᾰτᾰκειοίτην 	κᾰτᾰκείοιμεν 	κᾰτᾰκείοιτε 	κᾰτᾰκείοιεν
	active
infinitive 	κᾰτᾰκείειν/κᾰτᾰκειέμεν(αι)/κᾰτᾰκειμέναι
participle 	m 	κᾰτᾰκείων
f 	κᾰτᾰκείουσᾰ
n 	κᾰτᾰκεῖον
Notes:
Dialects other than Attic are not well attested. Some forms are based on conjecture. Use with caution. For more details, see Appendix:Ancient Greek dialectal conjugation.
   Future: κᾰκκείω (Epic)
number 	singular 	dual 	plural
	first 	second 	third 	second 	third 	first 	second 	third
active 	indicative 	κᾰκκείω 	κᾰκκείεις 	κᾰκκείει 	κᾰκκείετον 	κᾰκκείετον 	κᾰκκείομεν 	κᾰκκείετε 	κᾰκκείουσῐ(ν)
optative 	κᾰκκείοιμῐ 	κᾰκκείοισ(θᾰ) 	κᾰκκείοι 	κᾰκκείοιτον 	κᾰκκειοίτην 	κᾰκκείοιμεν 	κᾰκκείοιτε 	κᾰκκείοιεν
	active
infinitive 	κᾰκκείειν/κᾰκκειέμεν(αι)/κᾰκκειμέναι
participle 	m 	κᾰκκείων
f 	κᾰκκείουσᾰ
n 	κᾰκκεῖον

Verb

κᾰτᾰβάλλω • (katabállō)

    to throw down, cast down
    to overthrow
    to slay
    to drop
    to lay down, set down
    to lay a foundation
    to bring down, carry down
    to pay
    to sow

Conjugation
   Present: κᾰτᾰβᾰ́λλω, κᾰτᾰβᾰ́λλομαι
number 	singular 	dual 	plural
	first 	second 	third 	second 	third 	first 	second 	third
active 	indicative 	κᾰτᾰβᾰ́λλω 	κᾰτᾰβᾰ́λλεις 	κᾰτᾰβᾰ́λλει 	κᾰτᾰβᾰ́λλετον 	κᾰτᾰβᾰ́λλετον 	κᾰτᾰβᾰ́λλομεν 	κᾰτᾰβᾰ́λλετε 	κᾰτᾰβᾰ́λλουσῐ(ν)
subjunctive 	κᾰτᾰβᾰ́λλω 	κᾰτᾰβᾰ́λλῃς 	κᾰτᾰβᾰ́λλῃ 	κᾰτᾰβᾰ́λλητον 	κᾰτᾰβᾰ́λλητον 	κᾰτᾰβᾰ́λλωμεν 	κᾰτᾰβᾰ́λλητε 	κᾰτᾰβᾰ́λλωσῐ(ν)
optative 	κᾰτᾰβᾰ́λλοιμῐ 	κᾰτᾰβᾰ́λλοις 	κᾰτᾰβᾰ́λλοι 	κᾰτᾰβᾰ́λλοιτον 	κᾰτᾰβᾰλλοίτην 	κᾰτᾰβᾰ́λλοιμεν 	κᾰτᾰβᾰ́λλοιτε 	κᾰτᾰβᾰ́λλοιεν
imperative 	  	κᾰτᾰ́βᾰλλε 	κᾰτᾰβᾰλλέτω 	κᾰτᾰβᾰ́λλετον 	κᾰτᾰβᾰλλέτων 	  	κᾰτᾰβᾰ́λλετε 	κᾰτᾰβᾰλλόντων
middle/
passive 	indicative 	κᾰτᾰβᾰ́λλομαι 	κᾰτᾰβᾰ́λλῃ,
κᾰτᾰβᾰ́λλει 	κᾰτᾰβᾰ́λλεται 	κᾰτᾰβᾰ́λλεσθον 	κᾰτᾰβᾰ́λλεσθον 	κᾰτᾰβᾰλλόμεθᾰ 	κᾰτᾰβᾰ́λλεσθε 	κᾰτᾰβᾰ́λλονται
subjunctive 	κᾰτᾰβᾰ́λλωμαι 	κᾰτᾰβᾰ́λλῃ 	κᾰτᾰβᾰ́λληται 	κᾰτᾰβᾰ́λλησθον 	κᾰτᾰβᾰ́λλησθον 	κᾰτᾰβᾰλλώμεθᾰ 	κᾰτᾰβᾰ́λλησθε 	κᾰτᾰβᾰ́λλωνται
optative 	κᾰτᾰβᾰλλοίμην 	κᾰτᾰβᾰ́λλοιο 	κᾰτᾰβᾰ́λλοιτο 	κᾰτᾰβᾰ́λλοισθον 	κᾰτᾰβᾰλλοίσθην 	κᾰτᾰβᾰλλοίμεθᾰ 	κᾰτᾰβᾰ́λλοισθε 	κᾰτᾰβᾰ́λλοιντο
imperative 	  	κᾰτᾰβᾰ́λλου 	κᾰτᾰβᾰλλέσθω 	κᾰτᾰβᾰ́λλεσθον 	κᾰτᾰβᾰλλέσθων 	  	κᾰτᾰβᾰ́λλεσθε 	κᾰτᾰβᾰλλέσθων
	active 	middle/passive
infinitive 	κᾰτᾰβᾰ́λλειν 	κᾰτᾰβᾰ́λλεσθαι
participle 	m 	κᾰτᾰβᾰ́λλων 	κᾰτᾰβᾰλλόμενος
f 	κᾰτᾰβᾰ́λλουσᾰ 	κᾰτᾰβᾰλλομένη
n 	κᾰτᾰβᾰ́λλον 	κᾰτᾰβᾰλλόμενον
Notes:
This table gives Attic inflectional endings. For conjugation in dialects other than Attic, see Appendix:Ancient Greek dialectal conjugation.
   Imperfect: κᾰτέβᾰλλον, κᾰτεβᾰλλόμην
number 	singular 	dual 	plural
	first 	second 	third 	second 	third 	first 	second 	third
active 	indicative 	κᾰτέβᾰλλον 	κᾰτέβᾰλλες 	κᾰτέβᾰλλε(ν) 	κᾰτεβᾰ́λλετον 	κᾰτεβᾰλλέτην 	κᾰτεβᾰ́λλομεν 	κᾰτεβᾰ́λλετε 	κᾰτέβᾰλλον
middle/
passive 	indicative 	κᾰτεβᾰλλόμην 	κᾰτεβᾰ́λλου 	κᾰτεβᾰ́λλετο 	κᾰτεβᾰ́λλεσθον 	κᾰτεβᾰλλέσθην 	κᾰτεβᾰλλόμεθᾰ 	κᾰτεβᾰ́λλεσθε 	κᾰτεβᾰ́λλοντο
Notes:
This table gives Attic inflectional endings. For conjugation in dialects other than Attic, see Appendix:Ancient Greek dialectal conjugation.
   Future: κᾰτᾰβᾰλέω, κᾰτᾰβᾰλέομαι, κᾰτᾰβᾰλήσομαι (Uncontracted)
number 	singular 	dual 	plural
	first 	second 	third 	second 	third 	first 	second 	third
active 	indicative 	κᾰτᾰβᾰλέω 	κᾰτᾰβᾰλέεις 	κᾰτᾰβᾰλέει 	κᾰτᾰβᾰλέετον 	κᾰτᾰβᾰλέετον 	κᾰτᾰβᾰλέομεν 	κᾰτᾰβᾰλέετε 	κᾰτᾰβᾰλέουσῐ(ν)
optative 	κᾰτᾰβᾰλέοιμῐ 	κᾰτᾰβᾰλέοις 	κᾰτᾰβᾰλέοι 	κᾰτᾰβᾰλέοιτον 	κᾰτᾰβᾰλεοίτην 	κᾰτᾰβᾰλέοιμεν 	κᾰτᾰβᾰλέοιτε 	κᾰτᾰβᾰλέοιεν
middle 	indicative 	κᾰτᾰβᾰλέομαι 	κᾰτᾰβᾰλέῃ,
κᾰτᾰβᾰλέει 	κᾰτᾰβᾰλέεται 	κᾰτᾰβᾰλέεσθον 	κᾰτᾰβᾰλέεσθον 	κᾰτᾰβᾰλεόμεθᾰ 	κᾰτᾰβᾰλέεσθε 	κᾰτᾰβᾰλέονται
optative 	κᾰτᾰβᾰλεοίμην 	κᾰτᾰβᾰλέοιο 	κᾰτᾰβᾰλέοιτο 	κᾰτᾰβᾰλέοισθον 	κᾰτᾰβᾰλεοίσθην 	κᾰτᾰβᾰλεοίμεθᾰ 	κᾰτᾰβᾰλέοισθε 	κᾰτᾰβᾰλέοιντο
passive 	indicative 	κᾰτᾰβᾰλήσομαι 	κᾰτᾰβᾰλήσῃ 	κᾰτᾰβᾰλήσεται 	κᾰτᾰβᾰλήσεσθον 	κᾰτᾰβᾰλήσεσθον 	κᾰτᾰβᾰλησόμεθᾰ 	κᾰτᾰβᾰλήσεσθε 	κᾰτᾰβᾰλήσονται
optative 	κᾰτᾰβᾰλησοίμην 	κᾰτᾰβᾰλήσοιο 	κᾰτᾰβᾰλήσοιτο 	κᾰτᾰβᾰλήσοισθον 	κᾰτᾰβᾰλησοίσθην 	κᾰτᾰβᾰλησοίμεθᾰ 	κᾰτᾰβᾰλήσοισθε 	κᾰτᾰβᾰλήσοιντο
	active 	middle 	passive
infinitive 	κᾰτᾰβᾰλέειν 	κᾰτᾰβᾰλέεσθαι 	κᾰτᾰβᾰλήσεσθαι
participle 	m 	κᾰτᾰβᾰλέων 	κᾰτᾰβᾰλεόμενος 	κᾰτᾰβᾰλησόμενος
f 	κᾰτᾰβᾰλέουσᾰ 	κᾰτᾰβᾰλεομένη 	κᾰτᾰβᾰλησομένη
n 	κᾰτᾰβᾰλέον 	κᾰτᾰβᾰλεόμενον 	κᾰτᾰβᾰλησόμενον
Notes:
This table gives Attic inflectional endings. For conjugation in dialects other than Attic, see Appendix:Ancient Greek dialectal conjugation.
   Future: κᾰτᾰβᾰλῶ, κᾰτᾰβᾰλοῦμαι, κᾰτᾰβᾰλήσομαι (Contracted)
number 	singular 	dual 	plural
	first 	second 	third 	second 	third 	first 	second 	third
active 	indicative 	κᾰτᾰβᾰλῶ 	κᾰτᾰβᾰλεῖς 	κᾰτᾰβᾰλεῖ 	κᾰτᾰβᾰλεῖτον 	κᾰτᾰβᾰλεῖτον 	κᾰτᾰβᾰλοῦμεν 	κᾰτᾰβᾰλεῖτε 	κᾰτᾰβᾰλοῦσῐ(ν)
optative 	κᾰτᾰβᾰλοίην,
κᾰτᾰβᾰλοῖμῐ 	κᾰτᾰβᾰλοίης,
κᾰτᾰβᾰλοῖς 	κᾰτᾰβᾰλοίη,
κᾰτᾰβᾰλοῖ 	κᾰτᾰβᾰλοῖτον,
κᾰτᾰβᾰλοίητον 	κᾰτᾰβᾰλοίτην,
κᾰτᾰβᾰλοιήτην 	κᾰτᾰβᾰλοῖμεν,
κᾰτᾰβᾰλοίημεν 	κᾰτᾰβᾰλοῖτε,
κᾰτᾰβᾰλοίητε 	κᾰτᾰβᾰλοῖεν,
κᾰτᾰβᾰλοίησᾰν
middle 	indicative 	κᾰτᾰβᾰλοῦμαι 	κᾰτᾰβᾰλῇ 	κᾰτᾰβᾰλεῖται 	κᾰτᾰβᾰλεῖσθον 	κᾰτᾰβᾰλεῖσθον 	κᾰτᾰβᾰλούμεθᾰ 	κᾰτᾰβᾰλεῖσθε 	κᾰτᾰβᾰλοῦνται
optative 	κᾰτᾰβᾰλοίμην 	κᾰτᾰβᾰλοῖο 	κᾰτᾰβᾰλοῖτο 	κᾰτᾰβᾰλοῖσθον 	κᾰτᾰβᾰλοίσθην 	κᾰτᾰβᾰλοίμεθᾰ 	κᾰτᾰβᾰλοῖσθε 	κᾰτᾰβᾰλοῖντο
passive 	indicative 	κᾰτᾰβᾰλήσομαι 	κᾰτᾰβᾰλήσῃ 	κᾰτᾰβᾰλήσεται 	κᾰτᾰβᾰλήσεσθον 	κᾰτᾰβᾰλήσεσθον 	κᾰτᾰβᾰλησόμεθᾰ 	κᾰτᾰβᾰλήσεσθε 	κᾰτᾰβᾰλήσονται
optative 	κᾰτᾰβᾰλησοίμην 	κᾰτᾰβᾰλήσοιο 	κᾰτᾰβᾰλήσοιτο 	κᾰτᾰβᾰλήσοισθον 	κᾰτᾰβᾰλησοίσθην 	κᾰτᾰβᾰλησοίμεθᾰ 	κᾰτᾰβᾰλήσοισθε 	κᾰτᾰβᾰλήσοιντο
	active 	middle 	passive
infinitive 	κᾰτᾰβᾰλεῖν 	κᾰτᾰβᾰλεῖσθαι 	κᾰτᾰβᾰλήσεσθαι
participle 	m 	κᾰτᾰβᾰλῶν 	κᾰτᾰβᾰλούμενος 	κᾰτᾰβᾰλησόμενος
f 	κᾰτᾰβᾰλοῦσᾰ 	κᾰτᾰβᾰλουμένη 	κᾰτᾰβᾰλησομένη
n 	κᾰτᾰβᾰλοῦν 	κᾰτᾰβᾰλούμενον 	κᾰτᾰβᾰλησόμενον
Notes:
This table gives Attic inflectional endings. For conjugation in dialects other than Attic, see Appendix:Ancient Greek dialectal conjugation.
   Aorist: κᾰτέβᾰλον, κᾰτεβᾰλόμην, κᾰτεβλήθην
number 	singular 	dual 	plural
	first 	second 	third 	second 	third 	first 	second 	third
active 	indicative 	κᾰτέβᾰλον 	κᾰτέβᾰλες 	κᾰτέβᾰλε(ν) 	κᾰτεβᾰ́λετον 	κᾰτεβᾰλέτην 	κᾰτεβᾰ́λομεν 	κᾰτεβᾰ́λετε 	κᾰτέβᾰλον
subjunctive 	κᾰτᾰβᾰ́λω 	κᾰτᾰβᾰ́λῃς 	κᾰτᾰβᾰ́λῃ 	κᾰτᾰβᾰ́λητον 	κᾰτᾰβᾰ́λητον 	κᾰτᾰβᾰ́λωμεν 	κᾰτᾰβᾰ́λητε 	κᾰτᾰβᾰ́λωσῐ(ν)
optative 	κᾰτᾰβᾰ́λοιμῐ 	κᾰτᾰβᾰ́λοις 	κᾰτᾰβᾰ́λοι 	κᾰτᾰβᾰ́λοιτον 	κᾰτᾰβᾰλοίτην 	κᾰτᾰβᾰ́λοιμεν 	κᾰτᾰβᾰ́λοιτε 	κᾰτᾰβᾰ́λοιεν
imperative 	  	κᾰτᾰ́βᾰλε 	κᾰτᾰβᾰλέτω 	κᾰτᾰβᾰ́λετον 	κᾰτᾰβᾰλέτων 	  	κᾰτᾰβᾰ́λετε 	κᾰτᾰβᾰλόντων
middle 	indicative 	κᾰτεβᾰλόμην 	κᾰτεβᾰ́λου 	κᾰτεβᾰ́λετο 	κᾰτεβᾰ́λεσθον 	κᾰτεβᾰλέσθην 	κᾰτεβᾰλόμεθᾰ 	κᾰτεβᾰ́λεσθε 	κᾰτεβᾰ́λοντο
subjunctive 	κᾰτᾰβᾰ́λωμαι 	κᾰτᾰβᾰ́λῃ 	κᾰτᾰβᾰ́ληται 	κᾰτᾰβᾰ́λησθον 	κᾰτᾰβᾰ́λησθον 	κᾰτᾰβᾰλώμεθᾰ 	κᾰτᾰβᾰ́λησθε 	κᾰτᾰβᾰ́λωνται
optative 	κᾰτᾰβᾰλοίμην 	κᾰτᾰβᾰ́λοιο 	κᾰτᾰβᾰ́λοιτο 	κᾰτᾰβᾰ́λοισθον 	κᾰτᾰβᾰλοίσθην 	κᾰτᾰβᾰλοίμεθᾰ 	κᾰτᾰβᾰ́λοισθε 	κᾰτᾰβᾰ́λοιντο
imperative 	  	κᾰτᾰβᾰλοῦ 	κᾰτᾰβᾰλέσθω 	κᾰτᾰβᾰ́λεσθον 	κᾰτᾰβᾰλέσθων 	  	κᾰτᾰβᾰ́λεσθε 	κᾰτᾰβᾰλέσθων
passive 	indicative 	κᾰτεβλήθην 	κᾰτεβλήθης 	κᾰτεβλήθη 	κᾰτεβλήθητον 	κᾰτεβληθήτην 	κᾰτεβλήθημεν 	κᾰτεβλήθητε 	κᾰτεβλήθησᾰν
subjunctive 	κᾰτᾰβληθῶ 	κᾰτᾰβληθῇς 	κᾰτᾰβληθῇ 	κᾰτᾰβληθῆτον 	κᾰτᾰβληθῆτον 	κᾰτᾰβληθῶμεν 	κᾰτᾰβληθῆτε 	κᾰτᾰβληθῶσῐ(ν)
optative 	κᾰτᾰβληθείην 	κᾰτᾰβληθείης 	κᾰτᾰβληθείη 	κᾰτᾰβληθεῖτον,
κᾰτᾰβληθείητον 	κᾰτᾰβληθείτην,
κᾰτᾰβληθειήτην 	κᾰτᾰβληθεῖμεν,
κᾰτᾰβληθείημεν 	κᾰτᾰβληθεῖτε,
κᾰτᾰβληθείητε 	κᾰτᾰβληθεῖεν,
κᾰτᾰβληθείησᾰν
imperative 	  	κᾰτᾰβλήθητῐ 	κᾰτᾰβληθήτω 	κᾰτᾰβλήθητον 	κᾰτᾰβληθήτων 	  	κᾰτᾰβλήθητε 	κᾰτᾰβληθέντων
	active 	middle 	passive
infinitive 	κᾰτᾰβᾰλεῖν 	κᾰτᾰβᾰλέσθαι 	κᾰτᾰβληθῆναι
participle 	m 	κᾰτᾰβᾰλών 	κᾰτᾰβᾰλόμενος 	κᾰτᾰβληθείς
f 	κᾰτᾰβᾰλοῦσᾰ 	κᾰτᾰβᾰλομένη 	κᾰτᾰβληθεῖσᾰ
n 	κᾰτᾰβᾰλόν 	κᾰτᾰβᾰλόμενον 	κᾰτᾰβληθέν
Notes:
This table gives Attic inflectional endings. For conjugation in dialects other than Attic, see Appendix:Ancient Greek dialectal conjugation.
   Perfect: κᾰτᾰβέβληκᾰ, κᾰτᾰβέβλημαι
number 	singular 	dual 	plural
	first 	second 	third 	second 	third 	first 	second 	third
active 	indicative 	κᾰτᾰβέβληκᾰ 	κᾰτᾰβέβληκᾰς 	κᾰτᾰβέβληκε(ν) 	κᾰτᾰβεβλήκᾰτον 	κᾰτᾰβεβλήκᾰτον 	κᾰτᾰβεβλήκᾰμεν 	κᾰτᾰβεβλήκᾰτε 	κᾰτᾰβεβλήκᾱσῐ(ν)
subjunctive 	κᾰτᾰβεβλήκω 	κᾰτᾰβεβλήκῃς 	κᾰτᾰβεβλήκῃ 	κᾰτᾰβεβλήκητον 	κᾰτᾰβεβλήκητον 	κᾰτᾰβεβλήκωμεν 	κᾰτᾰβεβλήκητε 	κᾰτᾰβεβλήκωσῐ(ν)
optative 	κᾰτᾰβεβλήκοιμῐ,
κᾰτᾰβεβληκοίην 	κᾰτᾰβεβλήκοις,
κᾰτᾰβεβληκοίης 	κᾰτᾰβεβλήκοι,
κᾰτᾰβεβληκοίη 	κᾰτᾰβεβλήκοιτον 	κᾰτᾰβεβληκοίτην 	κᾰτᾰβεβλήκοιμεν 	κᾰτᾰβεβλήκοιτε 	κᾰτᾰβεβλήκοιεν
imperative 	  	κᾰτᾰβέβληκε 	κᾰτᾰβεβληκέτω 	κᾰτᾰβεβλήκετον 	κᾰτᾰβεβληκέτων 	  	κᾰτᾰβεβλήκετε 	κᾰτᾰβεβληκόντων
middle/
passive 	indicative 	κᾰτᾰβέβλημαι 	κᾰτᾰβέβλησαι 	κᾰτᾰβέβληται 	κᾰτᾰβέβλησθον 	κᾰτᾰβέβλησθον 	κᾰτᾰβεβλήμεθᾰ 	κᾰτᾰβέβλησθε 	κᾰτᾰβέβληνται
subjunctive 	κᾰτᾰβεβλημένος ὦ 	κᾰτᾰβεβλημένος ᾖς 	κᾰτᾰβεβλημένος ᾖ 	κᾰτᾰβεβλημένω ἦτον 	κᾰτᾰβεβλημένω ἦτον 	κᾰτᾰβεβλημένοι ὦμεν 	κᾰτᾰβεβλημένοι ἦτε 	κᾰτᾰβεβλημένοι ὦσῐ(ν)
optative 	κᾰτᾰβεβλημένος εἴην 	κᾰτᾰβεβλημένος εἴης 	κᾰτᾰβεβλημένος εἴη 	κᾰτᾰβεβλημένω εἴητον/εἶτον 	κᾰτᾰβεβλημένω εἰήτην/εἴτην 	κᾰτᾰβεβλημένοι εἴημεν/εἶμεν 	κᾰτᾰβεβλημένοι εἴητε/εἶτε 	κᾰτᾰβεβλημένοι εἴησᾰν/εἶεν
imperative 	  	κᾰτᾰβέβλησο 	κᾰτᾰβεβλήσθω 	κᾰτᾰβέβλησθον 	κᾰτᾰβεβλήσθων 	  	κᾰτᾰβέβλησθε 	κᾰτᾰβεβλήσθων
	active 	middle/passive
infinitive 	κᾰτᾰβεβληκέναι 	κᾰτᾰβεβλῆσθαι
participle 	m 	κᾰτᾰβεβληκώς 	κᾰτᾰβεβλημένος
f 	κᾰτᾰβεβληκυῖᾰ 	κᾰτᾰβεβλημένη
n 	κᾰτᾰβεβληκός 	κᾰτᾰβεβλημένον
Notes:
This table gives Attic inflectional endings. For conjugation in dialects other than Attic, see Appendix:Ancient Greek dialectal conjugation.
   Pluperfect: κᾰτεβεβλήκειν, κᾰτεβεβλήμην
number 	singular 	dual 	plural
	first 	second 	third 	second 	third 	first 	second 	third
active 	indicative 	κᾰτεβεβλήκειν,
κᾰτεβεβλήκη 	κᾰτεβεβλήκεις,
κᾰτεβεβλήκης 	κᾰτεβεβλήκει(ν) 	κᾰτεβεβλήκετον 	κᾰτεβεβληκέτην 	κᾰτεβεβλήκεμεν 	κᾰτεβεβλήκετε 	κᾰτεβεβλήκεσᾰν
middle/
passive 	indicative 	κᾰτεβεβλήμην 	κᾰτεβέβλησο 	κᾰτεβέβλητο 	κᾰτεβέβλησθον 	κᾰτεβεβλήσθην 	κᾰτεβεβλήμεθᾰ 	κᾰτεβέβλησθε 	κᾰτεβέβληντο

Verb

κᾰτᾰδύω • (katadúō)

    to go down into, enter
    to cause to sink
    (of the sun) to set
    to put on

Conjugation
   Present: κᾰτᾰδῡ́νω
number 	singular 	dual 	plural
	first 	second 	third 	second 	third 	first 	second 	third
active 	indicative 	κᾰτᾰδῡ́νω 	κᾰτᾰδῡ́νεις 	κᾰτᾰδῡ́νει 	κᾰτᾰδῡ́νετον 	κᾰτᾰδῡ́νετον 	κᾰτᾰδῡ́νομεν 	κᾰτᾰδῡ́νετε 	κᾰτᾰδῡ́νουσῐ(ν)
subjunctive 	κᾰτᾰδῡ́νω 	κᾰτᾰδῡ́νῃς 	κᾰτᾰδῡ́νῃ 	κᾰτᾰδῡ́νητον 	κᾰτᾰδῡ́νητον 	κᾰτᾰδῡ́νωμεν 	κᾰτᾰδῡ́νητε 	κᾰτᾰδῡ́νωσῐ(ν)
optative 	κᾰτᾰδῡ́νοιμῐ 	κᾰτᾰδῡ́νοις 	κᾰτᾰδῡ́νοι 	κᾰτᾰδῡ́νοιτον 	κᾰτᾰδῡνοίτην 	κᾰτᾰδῡ́νοιμεν 	κᾰτᾰδῡ́νοιτε 	κᾰτᾰδῡ́νοιεν
imperative 	  	κᾰτᾰ́δῡνε 	κᾰτᾰδῡνέτω 	κᾰτᾰδῡ́νετον 	κᾰτᾰδῡνέτων 	  	κᾰτᾰδῡ́νετε 	κᾰτᾰδῡνόντων
	active
infinitive 	κᾰτᾰδῡ́νειν
participle 	m 	κᾰτᾰδῡ́νων
f 	κᾰτᾰδῡ́νουσᾰ
n 	κᾰτᾰδῦνον
Notes:
This table gives Attic inflectional endings. For conjugation in dialects other than Attic, see Appendix:Ancient Greek dialectal conjugation.
   Present: κᾰτᾰδῠ́ομαι
number 	singular 	dual 	plural
	first 	second 	third 	second 	third 	first 	second 	third
middle 	indicative 	κᾰτᾰδῠ́ομαι 	κᾰτᾰδῠ́ῃ,
κᾰτᾰδῠ́ει 	κᾰτᾰδῠ́εται 	κᾰτᾰδῠ́εσθον 	κᾰτᾰδῠ́εσθον 	κᾰτᾰδῠόμεθᾰ 	κᾰτᾰδῠ́εσθε 	κᾰτᾰδῠ́ονται
subjunctive 	κᾰτᾰδῠ́ωμαι 	κᾰτᾰδῠ́ῃ 	κᾰτᾰδῠ́ηται 	κᾰτᾰδῠ́ησθον 	κᾰτᾰδῠ́ησθον 	κᾰτᾰδῠώμεθᾰ 	κᾰτᾰδῠ́ησθε 	κᾰτᾰδῠ́ωνται
optative 	κᾰτᾰδῠοίμην 	κᾰτᾰδῠ́οιο 	κᾰτᾰδῠ́οιτο 	κᾰτᾰδῠ́οισθον 	κᾰτᾰδῠοίσθην 	κᾰτᾰδῠοίμεθᾰ 	κᾰτᾰδῠ́οισθε 	κᾰτᾰδῠ́οιντο
imperative 	  	κᾰτᾰδῠ́ου 	κᾰτᾰδῠέσθω 	κᾰτᾰδῠ́εσθον 	κᾰτᾰδῠέσθων 	  	κᾰτᾰδῠ́εσθε 	κᾰτᾰδῠέσθων

infinitive 		κᾰτᾰδῠ́εσθαι
participle 	m 		κᾰτᾰδῠόμενος
f 		κᾰτᾰδῠομένη
n 		κᾰτᾰδῠόμενον
Notes:
This table gives Attic inflectional endings. For conjugation in dialects other than Attic, see Appendix:Ancient Greek dialectal conjugation.
   Future: κᾰτᾰδῡ́σομαι (Epic)
number 	singular 	dual 	plural
	first 	second 	third 	second 	third 	first 	second 	third
middle 	indicative 	κᾰτᾰδῡ́σομαι 	κᾰτᾰδῡ́σεαι 	κᾰτᾰδῡ́σεται 	κᾰτᾰδῡ́σεσθον 	κᾰτᾰδῡ́σεσθον 	κᾰτᾰδῡσόμε(σ)θᾰ 	κᾰτᾰδῡ́σεσθε 	κᾰτᾰδῡ́σονται
optative 	κᾰτᾰδῡσοίμην 	κᾰτᾰδῡ́σοιο 	κᾰτᾰδῡ́σοιτο 	κᾰτᾰδῡ́σοισθον 	κᾰτᾰδῡσοίσθην 	κᾰτᾰδῡσοίμε(σ)θᾰ 	κᾰτᾰδῡ́σοισθε 	κᾰτᾰδῡσοίᾰτο
		middle
infinitive 		κᾰτᾰδῡ́σεσθαι
participle 	m 		κᾰτᾰδῡσόμενος
f 		κᾰτᾰδῡσομένη
n 		κᾰτᾰδῡσόμενον
Notes:
Dialects other than Attic are not well attested. Some forms are based on conjecture. Use with caution. For more details, see Appendix:Ancient Greek dialectal conjugation.
   Aorist: κᾰτεδῡσᾰ́μην
number 	singular 	dual 	plural
	first 	second 	third 	second 	third 	first 	second 	third
middle 	indicative 	κᾰτεδῡσᾰ́μην 	κᾰτεδῡ́σω 	κᾰτεδῡ́σᾰτο 	κᾰτεδῡ́σᾰσθον 	κᾰτεδῡσᾰ́σθην 	κᾰτεδῡσᾰ́μεθᾰ 	κᾰτεδῡ́σᾰσθε 	κᾰτεδῡ́σᾰντο
subjunctive 	κᾰτᾰδῡ́σωμαι 	κᾰτᾰδῡ́σῃ 	κᾰτᾰδῡ́σηται 	κᾰτᾰδῡ́σησθον 	κᾰτᾰδῡ́σησθον 	κᾰτᾰδῡσώμεθᾰ 	κᾰτᾰδῡ́σησθε 	κᾰτᾰδῡ́σωνται
optative 	κᾰτᾰδῡσαίμην 	κᾰτᾰδῡ́σαιο 	κᾰτᾰδῡ́σαιτο 	κᾰτᾰδῡ́σαισθον 	κᾰτᾰδῡσαίσθην 	κᾰτᾰδῡσαίμεθᾰ 	κᾰτᾰδῡ́σαισθε 	κᾰτᾰδῡ́σαιντο
imperative 	  	κᾰτᾰ́δῡσαι 	κᾰτᾰδῡσᾰ́σθω 	κᾰτᾰδῡ́σᾰσθον 	κᾰτᾰδῡσᾰ́σθων 	  	κᾰτᾰδῡ́σᾰσθε 	κᾰτᾰδῡσᾰ́σθων
		middle
infinitive 		κᾰτᾰδῡ́σᾰσθαι
participle 	m 		κᾰτᾰδῡσᾰ́μενος
f 		κᾰτᾰδῡσᾰμένη
n 		κᾰτᾰδῡσᾰ́μενον
Notes:
This table gives Attic inflectional endings. For conjugation in dialects other than Attic, see Appendix:Ancient Greek dialectal conjugation.
   Aorist: κᾰτεδῡσόμην (Epic)
number 	singular 	dual 	plural
	first 	second 	third 	second 	third 	first 	second 	third
middle 	indicative 	κᾰτεδῡσόμην 	κᾰτεδῡ́σεο 	κᾰτεδῡ́σετο 	κᾰτεδῡ́σεσθον 	κᾰτεδῡσέσθην 	κᾰτεδῡσόμε(σ)θᾰ 	κᾰτεδῡ́σεσθε 	κᾰτεδῡ́σοντο
subjunctive 	κᾰτᾰδῡ́σωμαι,
κᾰτᾰδῡσώμαιμῐ 	κᾰτᾰδῡ́σηαι,
κᾰτᾰδῡ́σηαι 	κᾰτᾰδῡ́σηται,
κᾰτᾰδῡσήταισῐ 	κᾰτᾰδῡ́σησθον 	κᾰτᾰδῡ́σησθον 	κᾰτᾰδῡσώμε(σ)θᾰ 	κᾰτᾰδῡ́σησθε 	κᾰτᾰδῡ́σωνται
optative 	κᾰτᾰδῡσοίμην 	κᾰτᾰδῡ́σοιο 	κᾰτᾰδῡ́σοιτο 	κᾰτᾰδῡ́σοισθον 	κᾰτᾰδῡσοίσθην 	κᾰτᾰδῡσοίμε(σ)θᾰ 	κᾰτᾰδῡ́σοισθε 	κᾰτᾰδῡσοίᾰτο
imperative 	  	κᾰτᾰδῡ́σεο 	κᾰτᾰδῡσέσθω 	κᾰτᾰδῡ́σεσθον 	κᾰτᾰδῡσέσθων 	  	κᾰτᾰδῡ́σεσθε 	κᾰτᾰδῡσέσθων
		middle
infinitive 		κᾰτᾰδῡσέσθαι
participle 	m 		κᾰτᾰδῡσόμενος
f 		κᾰτᾰδῡσομένη
n 		κᾰτᾰδῡσόμενον
Notes:
Dialects other than Attic are not well attested. Some forms are based on conjecture. Use with caution. For more details, see Appendix:Ancient Greek dialectal conjugation.
   Aorist: κᾰτέδῡν (Epic)
number 	singular 	dual 	plural
	first 	second 	third 	second 	third 	first 	second 	third
active 	indicative 	κᾰτέδῡν 	κᾰτέδῡς 	κᾰτέδῡ 	κᾰτέδῡτον 	κᾰτεδῡ́την 	κᾰτέδῡμεν 	κᾰτέδῡτε 	κᾰτέδῡσᾰν
subjunctive 	κᾰτᾰδῠ́ω,
κᾰτᾰδῠ́ωμῐ 	κᾰτᾰδῠ́ῃς,
κᾰτᾰδῠ́ῃσθᾰ 	κᾰτᾰδῠ́ῃ,
κᾰτᾰδῠ́ῃσῐ 	κᾰτᾰδῠ́ητον 	κᾰτᾰδῠ́ητον 	κᾰτᾰδῠ́ωμεν 	κᾰτᾰδῠ́ωτε 	κᾰτᾰδῠ́ωσῐ(ν)
optative
imperative 	  	κᾰτᾰ́δῡθῐ 	κᾰτᾰδῡ́τω 	κᾰτᾰ́δῡτον 	κᾰτᾰδῡ́των 	  	κᾰτᾰ́δῡτε 	κᾰτᾰδῡ́ντων
	active
infinitive 	κᾰτᾰδῦναι,
κᾰτᾰδῡ́μεναι
participle 	m 	κᾰτᾰδῡ́ς,
καδδῡ́ς
f 	κᾰτᾰδῦσᾰ,
καδδῦσᾰ
n 	κᾰτᾰδῠ́ν,
καδδῠ́ν
Notes:
Dialects other than Attic are not well attested. Some forms are based on conjecture. Use with caution. For more details, see Appendix:Ancient Greek dialectal conjugation.
   Perfect: κᾰτᾰδέδῡκᾰ
number 	singular 	dual 	plural
	first 	second 	third 	second 	third 	first 	second 	third
active 	indicative 	κᾰτᾰδέδῡκᾰ 	κᾰτᾰδέδῡκᾰς 	κᾰτᾰδέδῡκε(ν) 	κᾰτᾰδεδῡ́κᾰτον 	κᾰτᾰδεδῡ́κᾰτον 	κᾰτᾰδεδῡ́κᾰμεν 	κᾰτᾰδεδῡ́κᾰτε 	κᾰτᾰδεδῡ́κᾱσῐ(ν)
subjunctive 	κᾰτᾰδεδῡ́κω 	κᾰτᾰδεδῡ́κῃς 	κᾰτᾰδεδῡ́κῃ 	κᾰτᾰδεδῡ́κητον 	κᾰτᾰδεδῡ́κητον 	κᾰτᾰδεδῡ́κωμεν 	κᾰτᾰδεδῡ́κητε 	κᾰτᾰδεδῡ́κωσῐ(ν)
optative 	κᾰτᾰδεδῡ́κοιμῐ,
κᾰτᾰδεδῡκοίην 	κᾰτᾰδεδῡ́κοις,
κᾰτᾰδεδῡκοίης 	κᾰτᾰδεδῡ́κοι,
κᾰτᾰδεδῡκοίη 	κᾰτᾰδεδῡ́κοιτον 	κᾰτᾰδεδῡκοίτην 	κᾰτᾰδεδῡ́κοιμεν 	κᾰτᾰδεδῡ́κοιτε 	κᾰτᾰδεδῡ́κοιεν
imperative 	  	κᾰτᾰδέδῡκε 	κᾰτᾰδεδῡκέτω 	κᾰτᾰδεδῡ́κετον 	κᾰτᾰδεδῡκέτων 	  	κᾰτᾰδεδῡ́κετε 	κᾰτᾰδεδῡκόντων
	active
infinitive 	κᾰτᾰδεδῡκέναι
participle 	m 	κᾰτᾰδεδῡκώς
f 	κᾰτᾰδεδῡκυῖᾰ
n 	κᾰτᾰδεδῡκός

Verb

κᾰτᾰτίθημι • (katatíthēmi)

    to put down, set down, lay down

Conjugation
   Present: κατατῐ́θημῐ, κατατῐ́θεμαι
number 	singular 	dual 	plural
	first 	second 	third 	second 	third 	first 	second 	third
active 	indicative 	κατατῐ́θημῐ 	κατατῐ́θης 	κατατῐ́θησῐ(ν) 	κατατῐ́θετον 	κατατῐ́θετον 	κατατῐ́θεμεν 	κατατῐ́θετε 	κατατῐθέᾱσῐ(ν)
subjunctive 	κατατῐθῶ 	κατατῐθῇς 	κατατῐθῇ 	κατατῐθῆτον 	κατατῐθῆτον 	κατατῐθῶμεν 	κατατῐθῆτε 	κατατῐθῶσῐ(ν)
optative 	κατατῐθείην 	κατατῐθείης 	κατατῐθείη 	κατατῐθεῖτον,
κατατῐθείητον 	κατατῐθείτην,
κατατῐθειήτην 	κατατῐθεῖμεν,
κατατῐθείημεν 	κατατῐθεῖτε,
κατατῐθείητε 	κατατῐθεῖεν,
κατατῐθείησᾰν
imperative 	  	κατατῐ́θει 	κατατῐθέτω 	κατατῐ́θετον 	κατατῐθέτων 	  	κατατῐ́θετε 	κατατῐθέντων
middle/
passive 	indicative 	κατατῐ́θεμαι 	κατατῐ́θεσαι 	κατατῐ́θεται 	κατατῐ́θεσθον 	κατατῐ́θεσθον 	κατατῐθέμεθᾰ 	κατατῐ́θεσθε 	κατατῐ́θενται
subjunctive 	κατατῐθῶμαι 	κατατῐθῇ 	κατατῐθῆται 	κατατῐθῆσθον 	κατατῐθῆσθον 	κατατῐθώμεθᾰ 	κατατῐθῆσθε 	κατατῐθῶνται
optative 	κατατῐθείμην 	κατατῐθεῖο 	κατατῐθεῖτο,
κατατῐθοῖτο 	κατατῐθεῖσθον,
κατατῐθοῖσθον 	κατατῐθείσθην,
κατατῐθοίσθην 	κατατῐθείμεθᾰ,
κατατῐθοίμεθᾰ 	κατατῐθεῖσθε,
κατατῐθοῖσθε 	κατατῐθεῖντο,
κατατῐθοῖντο
imperative 	  	κατατῐ́θεσο 	κατατῐθέσθω 	κατατῐ́θεσθον 	κατατῐθέσθων 	  	κατατῐ́θεσθε 	κατατῐθέσθων
	active 	middle/passive
infinitive 	κατατῐθέναι 	κατατῐ́θεσθαι
participle 	m 	κατατῐθείς 	κατατῐθέμενος
f 	κατατῐθεῖσᾰ 	κατατῐθεμένη
n 	κατατῐθέν 	κατατῐθέμενον
Notes:
This table gives Attic inflectional endings. For conjugation in dialects other than Attic, see Appendix:Ancient Greek dialectal conjugation.
   Imperfect: κατετῐ́θην, κατετῐθέμην
number 	singular 	dual 	plural
	first 	second 	third 	second 	third 	first 	second 	third
active 	indicative 	κατετῐ́θην 	κατετῐ́θεις 	κατετῐ́θει 	κατετῐ́θετον 	κατετῐθέτην 	κατετῐ́θεμεν 	κατετῐ́θετε 	κατετῐ́θεσᾰν
middle/
passive 	indicative 	κατετῐθέμην 	κατετῐ́θεσο 	κατετῐ́θετο 	κατετῐ́θεσθον 	κατετῐθέσθην 	κατετῐθέμεθᾰ 	κατετῐ́θεσθε 	κατετῐ́θεντο
Notes:
This table gives Attic inflectional endings. For conjugation in dialects other than Attic, see Appendix:Ancient Greek dialectal conjugation.
   Future: καταθήσω, καταθήσομαι, κατατεθήσομαι
number 	singular 	dual 	plural
	first 	second 	third 	second 	third 	first 	second 	third
active 	indicative 	καταθήσω 	καταθήσεις 	καταθήσει 	καταθήσετον 	καταθήσετον 	καταθήσομεν 	καταθήσετε 	καταθήσουσῐ(ν)
optative 	καταθήσοιμῐ 	καταθήσοις 	καταθήσοι 	καταθήσοιτον 	καταθησοίτην 	καταθήσοιμεν 	καταθήσοιτε 	καταθήσοιεν
middle 	indicative 	καταθήσομαι 	καταθήσῃ,
καταθήσει 	καταθήσεται 	καταθήσεσθον 	καταθήσεσθον 	καταθησόμεθᾰ 	καταθήσεσθε 	καταθήσονται
optative 	καταθησοίμην 	καταθήσοιο 	καταθήσοιτο 	καταθήσοισθον 	καταθησοίσθην 	καταθησοίμεθᾰ 	καταθήσοισθε 	καταθήσοιντο
passive 	indicative 	κατατεθήσομαι 	κατατεθήσῃ 	κατατεθήσεται 	κατατεθήσεσθον 	κατατεθήσεσθον 	κατατεθησόμεθᾰ 	κατατεθήσεσθε 	κατατεθήσονται
optative 	κατατεθησοίμην 	κατατεθήσοιο 	κατατεθήσοιτο 	κατατεθήσοισθον 	κατατεθησοίσθην 	κατατεθησοίμεθᾰ 	κατατεθήσοισθε 	κατατεθήσοιντο
	active 	middle 	passive
infinitive 	καταθήσειν 	καταθήσεσθαι 	κατατεθήσεσθαι
participle 	m 	καταθήσων 	καταθησόμενος 	κατατεθησόμενος
f 	καταθήσουσᾰ 	καταθησομένη 	κατατεθησομένη
n 	καταθῆσον 	καταθησόμενον 	κατατεθησόμενον
Notes:
This table gives Attic inflectional endings. For conjugation in dialects other than Attic, see Appendix:Ancient Greek dialectal conjugation.
   Aorist: κατέθηκᾰ, κατεθηκᾰ́μην
number 	singular 	dual 	plural
	first 	second 	third 	second 	third 	first 	second 	third
active 	indicative 	κατέθηκᾰ 	κατέθηκᾰς 	κατέθηκε(ν) 	κατεθήκᾰτον 	κατεθηκᾰ́την 	κατεθήκᾰμεν 	κατεθήκᾰτε 	κατέθηκᾰν
subjunctive 	καταθήκω 	καταθήκῃς 	καταθήκῃ 	καταθήκητον 	καταθήκητον 	καταθήκωμεν 	καταθήκητε 	καταθήκωσῐ(ν)
optative 	καταθήκαιμῐ 	καταθήκειᾰς,
καταθήκαις 	καταθήκειε(ν),
καταθήκαι 	καταθήκαιτον 	καταθηκαίτην 	καταθήκαιμεν 	καταθήκαιτε 	καταθήκειᾰν,
καταθήκαιεν
imperative 	  	κατάθηκον 	καταθηκᾰ́τω 	καταθήκᾰτον 	καταθηκᾰ́των 	  	καταθήκᾰτε 	καταθηκᾰ́ντων
middle 	indicative 	κατεθηκᾰ́μην 	κατεθήκω 	κατεθήκᾰτο 	κατεθήκᾰσθον 	κατεθηκᾰ́σθην 	κατεθηκᾰ́μεθᾰ 	κατεθήκᾰσθε 	κατεθήκᾰντο
subjunctive 	καταθήκωμαι 	καταθήκῃ 	καταθήκηται 	καταθήκησθον 	καταθήκησθον 	καταθηκώμεθᾰ 	καταθήκησθε 	καταθήκωνται
optative 	καταθηκαίμην 	καταθήκαιο 	καταθήκαιτο 	καταθήκαισθον 	καταθηκαίσθην 	καταθηκαίμεθᾰ 	καταθήκαισθε 	καταθήκαιντο
imperative 	  	κατάθηκαι 	καταθηκᾰ́σθω 	καταθήκᾰσθον 	καταθηκᾰ́σθων 	  	καταθήκᾰσθε 	καταθηκᾰ́σθων
	active 	middle
infinitive 	καταθῆκαι 	καταθήκᾰσθαι
participle 	m 	καταθήκᾱς 	καταθηκᾰ́μενος
f 	καταθήκᾱσᾰ 	καταθηκᾰμένη
n 	καταθῆκᾰν 	καταθηκᾰ́μενον
Notes:
This table gives Attic inflectional endings. For conjugation in dialects other than Attic, see Appendix:Ancient Greek dialectal conjugation.
   Aorist: κατέθετον, κατεθέμην
number 	singular 	dual 	plural
	first 	second 	third 	second 	third 	first 	second 	third
active 	indicative 	  	  	  	κατέθετον 	κατεθέτην 	κατέθεμεν 	κατέθετε 	κατέθεσᾰν
subjunctive 	καταθῶ 	καταθῇς 	καταθῇ 	καταθῆτον 	καταθῆτον 	καταθῶμεν 	καταθῆτε 	καταθῶσῐ(ν)
optative 	καταθείην 	καταθείης 	καταθείη 	καταθεῖτον,
καταθείητον 	καταθείτην,
καταθειήτην 	καταθεῖμεν,
καταθείημεν 	καταθεῖτε,
καταθείητε 	καταθεῖεν,
καταθείησᾰν
imperative 	  	κάταθες 	καταθέτω 	κατάθετον 	καταθέτων 	  	κατάθετε 	καταθέντων
middle 	indicative 	κατεθέμην 	κατέθου 	κατέθετο 	κατέθεσθον 	κατεθέσθην 	κατεθέμεθᾰ 	κατέθεσθε 	κατέθεντο
subjunctive 	καταθῶμαι 	καταθῇ 	καταθῆται 	καταθῆσθον 	καταθῆσθον 	καταθώμεθᾰ 	καταθῆσθε 	καταθῶνται
optative 	καταθείμην 	καταθεῖο 	καταθεῖτο,
καταθοῖτο 	καταθεῖσθον 	καταθείσθην 	καταθείμεθᾰ 	καταθεῖσθε 	καταθεῖντο
imperative 	  	κατάθου 	καταθέσθω 	κατάθεσθον 	καταθέσθων 	  	κατάθεσθε 	καταθέσθων
	active 	middle
infinitive 	καταθεῖναι 	καταθέσθαι
participle 	m 	καταθείς 	καταθέμενος
f 	καταθεῖσᾰ 	καταθεμένη
n 	καταθέν 	καταθέμενον
Notes:
This table gives Attic inflectional endings. For conjugation in dialects other than Attic, see Appendix:Ancient Greek dialectal conjugation.
   Aorist: κάτθετον, κατθέμην, καττέθην (Epic)
number 	singular 	dual 	plural
	first 	second 	third 	second 	third 	first 	second 	third
active 	indicative 	  	  	  	κάτθετον 	κατθέτην 	κάτθεμεν 	κάτθετε 	κάτθεσᾰν
subjunctive 	κατθῶ,
κατθῶμῐ 	κατθῇς,
κατθῇσθᾰ 	κατθῇ,
κατθῇσῐ 	κατθῆτον 	κατθῆτον 	κατθῶμεν 	κατθῆτε 	κατθῶσῐ(ν)
optative 	κατθείην 	κατθείης 	κατθείη 	κατθεῖτον 	κατθείτην 	κατθεῖμεν 	κατθεῖτε 	κατθεῖεν
imperative 	  	κᾶτθες 	κατθέτω 	κάτθετον 	κατθέτων 	  	κάτθετε 	κατθέντων
middle 	indicative 	κατθέμην 	κάτθου 	κάτθετο 	κάτθεσθον 	κατθέσθην 	κατθέμε(σ)θᾰ 	κάτθεσθε 	κάτθεντο
subjunctive 	καταθείομαι 	κατθῇ,
κατθῇ 	κατθῆται,
κατθῆταισῐ 	κατθῆσθον 	κατθῆσθον 	κατθώμε(σ)θᾰ 	κατθῆσθε 	κατθῶνται
optative 	κατθείμην 	κατθεῖο 	κατθεῖτο,
κατθοῖτο 	κατθεῖσθον 	κατθείσθην 	κατθείμε(σ)θᾰ 	κατθεῖσθε 	κατθείᾰτο
imperative 	  	κάτθου 	κατθέσθω 	κάτθεσθον 	κατθέσθων 	  	κάτθεσθε 	κατθέσθων
passive 	indicative 	καττέθην 	καττέθης 	καττέθη 	καττέθητον 	καττεθήτην 	καττέθημεν 	καττέθητε 	καττέθησᾰν
subjunctive 	καττεθῶ,
καττεθῶμῐ 	καττεθῇς,
καττεθῇσθᾰ 	καττεθῇ,
καττεθῇσῐ 	καττεθῆτον 	καττεθῆτον 	καττεθῶμεν 	καττεθῆτε 	καττεθῶσῐ(ν)
optative 	καττεθείην 	καττεθείης 	καττεθείη 	καττεθεῖτον,
καττεθείητον 	καττεθείτην,
καττεθειήτην 	καττεθεῖμεν,
καττεθείημεν 	καττεθεῖτε,
καττεθείητε 	καττέθειεν,
καττεθείησᾰν
imperative 	  	καττέθηθῐ 	καττεθήτω 	καττέθητον 	καττεθήτων 	  	καττέθητε 	καττεθέντων
	active 	middle 	passive
infinitive 	κατθέμεν(αι) 	κατθέσθαι 	καττεθῆναι
participle 	m 	κατθείς 	κατθέμενος 	καττεθείς
f 	κατθεῖσᾰ 	κατθεμένη 	καττεθεῖσᾰ
n 	κατθέν 	κατθέμενον 	καττεθέν

Verb

κᾰτᾰκᾰλέω • (katakaléō)

    to call down, summon, invite

Inflection
   Present: κᾰτᾰκᾰλέω, κᾰτᾰκᾰλέομαι (Uncontracted)
number 	singular 	dual 	plural
	first 	second 	third 	second 	third 	first 	second 	third
active 	indicative 	κᾰτᾰκᾰλέω 	κᾰτᾰκᾰλέεις 	κᾰτᾰκᾰλέει 	κᾰτᾰκᾰλέετον 	κᾰτᾰκᾰλέετον 	κᾰτᾰκᾰλέομεν 	κᾰτᾰκᾰλέετε 	κᾰτᾰκᾰλέουσῐ(ν)
subjunctive 	κᾰτᾰκᾰλέω 	κᾰτᾰκᾰλέῃς 	κᾰτᾰκᾰλέῃ 	κᾰτᾰκᾰλέητον 	κᾰτᾰκᾰλέητον 	κᾰτᾰκᾰλέωμεν 	κᾰτᾰκᾰλέητε 	κᾰτᾰκᾰλέωσῐ(ν)
optative 	κᾰτᾰκᾰλέοιμῐ 	κᾰτᾰκᾰλέοις 	κᾰτᾰκᾰλέοι 	κᾰτᾰκᾰλέοιτον 	κᾰτᾰκᾰλεοίτην 	κᾰτᾰκᾰλέοιμεν 	κᾰτᾰκᾰλέοιτε 	κᾰτᾰκᾰλέοιεν
imperative 	  	κᾰτᾰκᾰ́λεε 	κᾰτᾰκᾰλεέτω 	κᾰτᾰκᾰλέετον 	κᾰτᾰκᾰλεέτων 	  	κᾰτᾰκᾰλέετε 	κᾰτᾰκᾰλεόντων
middle/
passive 	indicative 	κᾰτᾰκᾰλέομαι 	κᾰτᾰκᾰλέῃ,
κᾰτᾰκᾰλέει 	κᾰτᾰκᾰλέεται 	κᾰτᾰκᾰλέεσθον 	κᾰτᾰκᾰλέεσθον 	κᾰτᾰκᾰλεόμεθᾰ 	κᾰτᾰκᾰλέεσθε 	κᾰτᾰκᾰλέονται
subjunctive 	κᾰτᾰκᾰλέωμαι 	κᾰτᾰκᾰλέῃ 	κᾰτᾰκᾰλέηται 	κᾰτᾰκᾰλέησθον 	κᾰτᾰκᾰλέησθον 	κᾰτᾰκᾰλεώμεθᾰ 	κᾰτᾰκᾰλέησθε 	κᾰτᾰκᾰλέωνται
optative 	κᾰτᾰκᾰλεοίμην 	κᾰτᾰκᾰλέοιο 	κᾰτᾰκᾰλέοιτο 	κᾰτᾰκᾰλέοισθον 	κᾰτᾰκᾰλεοίσθην 	κᾰτᾰκᾰλεοίμεθᾰ 	κᾰτᾰκᾰλέοισθε 	κᾰτᾰκᾰλέοιντο
imperative 	  	κᾰτᾰκᾰλέου 	κᾰτᾰκᾰλεέσθω 	κᾰτᾰκᾰλέεσθον 	κᾰτᾰκᾰλεέσθων 	  	κᾰτᾰκᾰλέεσθε 	κᾰτᾰκᾰλεέσθων
	active 	middle/passive
infinitive 	κᾰτᾰκᾰλέειν 	κᾰτᾰκᾰλέεσθαι
participle 	m 	κᾰτᾰκᾰλέων 	κᾰτᾰκᾰλεόμενος
f 	κᾰτᾰκᾰλέουσᾰ 	κᾰτᾰκᾰλεομένη
n 	κᾰτᾰκᾰλέον 	κᾰτᾰκᾰλεόμενον
Notes:
This table gives Attic inflectional endings. For conjugation in dialects other than Attic, see Appendix:Ancient Greek dialectal conjugation.
   Present: κᾰτᾰκᾰλῶ, κᾰτᾰκᾰλοῦμαι (Contracted)
number 	singular 	dual 	plural
	first 	second 	third 	second 	third 	first 	second 	third
active 	indicative 	κᾰτᾰκᾰλῶ 	κᾰτᾰκᾰλεῖς 	κᾰτᾰκᾰλεῖ 	κᾰτᾰκᾰλεῖτον 	κᾰτᾰκᾰλεῖτον 	κᾰτᾰκᾰλοῦμεν 	κᾰτᾰκᾰλεῖτε 	κᾰτᾰκᾰλοῦσῐ(ν)
subjunctive 	κᾰτᾰκᾰλῶ 	κᾰτᾰκᾰλῇς 	κᾰτᾰκᾰλῇ 	κᾰτᾰκᾰλῆτον 	κᾰτᾰκᾰλῆτον 	κᾰτᾰκᾰλῶμεν 	κᾰτᾰκᾰλῆτε 	κᾰτᾰκᾰλῶσῐ(ν)
optative 	κᾰτᾰκᾰλοίην,
κᾰτᾰκᾰλοῖμῐ 	κᾰτᾰκᾰλοίης,
κᾰτᾰκᾰλοῖς 	κᾰτᾰκᾰλοίη,
κᾰτᾰκᾰλοῖ 	κᾰτᾰκᾰλοῖτον,
κᾰτᾰκᾰλοίητον 	κᾰτᾰκᾰλοίτην,
κᾰτᾰκᾰλοιήτην 	κᾰτᾰκᾰλοῖμεν,
κᾰτᾰκᾰλοίημεν 	κᾰτᾰκᾰλοῖτε,
κᾰτᾰκᾰλοίητε 	κᾰτᾰκᾰλοῖεν,
κᾰτᾰκᾰλοίησᾰν
imperative 	  	κᾰτᾰκᾰ́λει 	κᾰτᾰκᾰλείτω 	κᾰτᾰκᾰλεῖτον 	κᾰτᾰκᾰλείτων 	  	κᾰτᾰκᾰλεῖτε 	κᾰτᾰκᾰλούντων
middle/
passive 	indicative 	κᾰτᾰκᾰλοῦμαι 	κᾰτᾰκᾰλεῖ,
κᾰτᾰκᾰλῇ 	κᾰτᾰκᾰλεῖται 	κᾰτᾰκᾰλεῖσθον 	κᾰτᾰκᾰλεῖσθον 	κᾰτᾰκᾰλούμεθᾰ 	κᾰτᾰκᾰλεῖσθε 	κᾰτᾰκᾰλοῦνται
subjunctive 	κᾰτᾰκᾰλῶμαι 	κᾰτᾰκᾰλῇ 	κᾰτᾰκᾰλῆται 	κᾰτᾰκᾰλῆσθον 	κᾰτᾰκᾰλῆσθον 	κᾰτᾰκᾰλώμεθᾰ 	κᾰτᾰκᾰλῆσθε 	κᾰτᾰκᾰλῶνται
optative 	κᾰτᾰκᾰλοίμην 	κᾰτᾰκᾰλοῖο 	κᾰτᾰκᾰλοῖτο 	κᾰτᾰκᾰλοῖσθον 	κᾰτᾰκᾰλοίσθην 	κᾰτᾰκᾰλοίμεθᾰ 	κᾰτᾰκᾰλοῖσθε 	κᾰτᾰκᾰλοῖντο
imperative 	  	κᾰτᾰκᾰλοῦ 	κᾰτᾰκᾰλείσθω 	κᾰτᾰκᾰλεῖσθον 	κᾰτᾰκᾰλείσθων 	  	κᾰτᾰκᾰλεῖσθε 	κᾰτᾰκᾰλείσθων
	active 	middle/passive
infinitive 	κᾰτᾰκᾰλεῖν 	κᾰτᾰκᾰλεῖσθαι
participle 	m 	κᾰτᾰκᾰλῶν 	κᾰτᾰκᾰλούμενος
f 	κᾰτᾰκᾰλοῦσᾰ 	κᾰτᾰκᾰλουμένη
n 	κᾰτᾰκᾰλοῦν 	κᾰτᾰκᾰλούμενον
Notes:
This table gives Attic inflectional endings. For conjugation in dialects other than Attic, see Appendix:Ancient Greek dialectal conjugation.
   Imperfect: κᾰτεκᾰ́λεον, κᾰτεκᾰλεόμην (Uncontracted)
number 	singular 	dual 	plural
	first 	second 	third 	second 	third 	first 	second 	third
active 	indicative 	κᾰτεκᾰ́λεον 	κᾰτεκᾰ́λεες 	κᾰτεκᾰ́λεε(ν) 	κᾰτεκᾰλέετον 	κᾰτεκᾰλεέτην 	κᾰτεκᾰλέομεν 	κᾰτεκᾰλέετε 	κᾰτεκᾰ́λεον
middle/
passive 	indicative 	κᾰτεκᾰλεόμην 	κᾰτεκᾰλέου 	κᾰτεκᾰλέετο 	κᾰτεκᾰλέεσθον 	κᾰτεκᾰλεέσθην 	κᾰτεκᾰλεόμεθᾰ 	κᾰτεκᾰλέεσθε 	κᾰτεκᾰλέοντο
Notes:
This table gives Attic inflectional endings. For conjugation in dialects other than Attic, see Appendix:Ancient Greek dialectal conjugation.
   Imperfect: κᾰτεκᾰ́λουν, κᾰτεκᾰλούμην (Contracted)
number 	singular 	dual 	plural
	first 	second 	third 	second 	third 	first 	second 	third
active 	indicative 	κᾰτεκᾰ́λουν 	κᾰτεκᾰ́λεις 	κᾰτεκᾰ́λει 	κᾰτεκᾰλεῖτον 	κᾰτεκᾰλείτην 	κᾰτεκᾰλοῦμεν 	κᾰτεκᾰλεῖτε 	κᾰτεκᾰ́λουν
middle/
passive 	indicative 	κᾰτεκᾰλούμην 	κᾰτεκᾰλοῦ 	κᾰτεκᾰλεῖτο 	κᾰτεκᾰλεῖσθον 	κᾰτεκᾰλείσθην 	κᾰτεκᾰλούμεθᾰ 	κᾰτεκᾰλεῖσθε 	κᾰτεκᾰλοῦντο
Notes:
This table gives Attic inflectional endings. For conjugation in dialects other than Attic, see Appendix:Ancient Greek dialectal conjugation.
   Future: κᾰτᾰκᾰλέω, κᾰτᾰκᾰλέομαι, κᾰτᾰκεκλήσομαι (Uncontracted)
number 	singular 	dual 	plural
	first 	second 	third 	second 	third 	first 	second 	third
active 	indicative 	κᾰτᾰκᾰλέω 	κᾰτᾰκᾰλέεις 	κᾰτᾰκᾰλέει 	κᾰτᾰκᾰλέετον 	κᾰτᾰκᾰλέετον 	κᾰτᾰκᾰλέομεν 	κᾰτᾰκᾰλέετε 	κᾰτᾰκᾰλέουσῐ(ν)
optative 	κᾰτᾰκᾰλέοιμῐ 	κᾰτᾰκᾰλέοις 	κᾰτᾰκᾰλέοι 	κᾰτᾰκᾰλέοιτον 	κᾰτᾰκᾰλεοίτην 	κᾰτᾰκᾰλέοιμεν 	κᾰτᾰκᾰλέοιτε 	κᾰτᾰκᾰλέοιεν
middle 	indicative 	κᾰτᾰκᾰλέομαι 	κᾰτᾰκᾰλέῃ,
κᾰτᾰκᾰλέει 	κᾰτᾰκᾰλέεται 	κᾰτᾰκᾰλέεσθον 	κᾰτᾰκᾰλέεσθον 	κᾰτᾰκᾰλεόμεθᾰ 	κᾰτᾰκᾰλέεσθε 	κᾰτᾰκᾰλέονται
optative 	κᾰτᾰκᾰλεοίμην 	κᾰτᾰκᾰλέοιο 	κᾰτᾰκᾰλέοιτο 	κᾰτᾰκᾰλέοισθον 	κᾰτᾰκᾰλεοίσθην 	κᾰτᾰκᾰλεοίμεθᾰ 	κᾰτᾰκᾰλέοισθε 	κᾰτᾰκᾰλέοιντο
passive 	indicative 	κᾰτᾰκεκλήσομαι 	κᾰτᾰκεκλήσῃ 	κᾰτᾰκεκλήσεται 	κᾰτᾰκεκλήσεσθον 	κᾰτᾰκεκλήσεσθον 	κᾰτᾰκεκλησόμεθᾰ 	κᾰτᾰκεκλήσεσθε 	κᾰτᾰκεκλήσονται
optative 	κᾰτᾰκεκλησοίμην 	κᾰτᾰκεκλήσοιο 	κᾰτᾰκεκλήσοιτο 	κᾰτᾰκεκλήσοισθον 	κᾰτᾰκεκλησοίσθην 	κᾰτᾰκεκλησοίμεθᾰ 	κᾰτᾰκεκλήσοισθε 	κᾰτᾰκεκλήσοιντο
	active 	middle 	passive
infinitive 	κᾰτᾰκᾰλέειν 	κᾰτᾰκᾰλέεσθαι 	κᾰτᾰκεκλήσεσθαι
participle 	m 	κᾰτᾰκᾰλέων 	κᾰτᾰκᾰλεόμενος 	κᾰτᾰκεκλησόμενος
f 	κᾰτᾰκᾰλέουσᾰ 	κᾰτᾰκᾰλεομένη 	κᾰτᾰκεκλησομένη
n 	κᾰτᾰκᾰλέον 	κᾰτᾰκᾰλεόμενον 	κᾰτᾰκεκλησόμενον
Notes:
This table gives Attic inflectional endings. For conjugation in dialects other than Attic, see Appendix:Ancient Greek dialectal conjugation.
   Future: κᾰτᾰκᾰλῶ, κᾰτᾰκᾰλοῦμαι, κᾰτᾰκεκλήσομαι (Contracted)
number 	singular 	dual 	plural
	first 	second 	third 	second 	third 	first 	second 	third
active 	indicative 	κᾰτᾰκᾰλῶ 	κᾰτᾰκᾰλεῖς 	κᾰτᾰκᾰλεῖ 	κᾰτᾰκᾰλεῖτον 	κᾰτᾰκᾰλεῖτον 	κᾰτᾰκᾰλοῦμεν 	κᾰτᾰκᾰλεῖτε 	κᾰτᾰκᾰλοῦσῐ(ν)
optative 	κᾰτᾰκᾰλοίην,
κᾰτᾰκᾰλοῖμῐ 	κᾰτᾰκᾰλοίης,
κᾰτᾰκᾰλοῖς 	κᾰτᾰκᾰλοίη,
κᾰτᾰκᾰλοῖ 	κᾰτᾰκᾰλοῖτον,
κᾰτᾰκᾰλοίητον 	κᾰτᾰκᾰλοίτην,
κᾰτᾰκᾰλοιήτην 	κᾰτᾰκᾰλοῖμεν,
κᾰτᾰκᾰλοίημεν 	κᾰτᾰκᾰλοῖτε,
κᾰτᾰκᾰλοίητε 	κᾰτᾰκᾰλοῖεν,
κᾰτᾰκᾰλοίησᾰν
middle 	indicative 	κᾰτᾰκᾰλοῦμαι 	κᾰτᾰκᾰλῇ 	κᾰτᾰκᾰλεῖται 	κᾰτᾰκᾰλεῖσθον 	κᾰτᾰκᾰλεῖσθον 	κᾰτᾰκᾰλούμεθᾰ 	κᾰτᾰκᾰλεῖσθε 	κᾰτᾰκᾰλοῦνται
optative 	κᾰτᾰκᾰλοίμην 	κᾰτᾰκᾰλοῖο 	κᾰτᾰκᾰλοῖτο 	κᾰτᾰκᾰλοῖσθον 	κᾰτᾰκᾰλοίσθην 	κᾰτᾰκᾰλοίμεθᾰ 	κᾰτᾰκᾰλοῖσθε 	κᾰτᾰκᾰλοῖντο
passive 	indicative 	κᾰτᾰκεκλήσομαι 	κᾰτᾰκεκλήσῃ 	κᾰτᾰκεκλήσεται 	κᾰτᾰκεκλήσεσθον 	κᾰτᾰκεκλήσεσθον 	κᾰτᾰκεκλησόμεθᾰ 	κᾰτᾰκεκλήσεσθε 	κᾰτᾰκεκλήσονται
optative 	κᾰτᾰκεκλησοίμην 	κᾰτᾰκεκλήσοιο 	κᾰτᾰκεκλήσοιτο 	κᾰτᾰκεκλήσοισθον 	κᾰτᾰκεκλησοίσθην 	κᾰτᾰκεκλησοίμεθᾰ 	κᾰτᾰκεκλήσοισθε 	κᾰτᾰκεκλήσοιντο
	active 	middle 	passive
infinitive 	κᾰτᾰκᾰλεῖν 	κᾰτᾰκᾰλεῖσθαι 	κᾰτᾰκεκλήσεσθαι
participle 	m 	κᾰτᾰκᾰλῶν 	κᾰτᾰκᾰλούμενος 	κᾰτᾰκεκλησόμενος
f 	κᾰτᾰκᾰλοῦσᾰ 	κᾰτᾰκᾰλουμένη 	κᾰτᾰκεκλησομένη
n 	κᾰτᾰκᾰλοῦν 	κᾰτᾰκᾰλούμενον 	κᾰτᾰκεκλησόμενον
Notes:
This table gives Attic inflectional endings. For conjugation in dialects other than Attic, see Appendix:Ancient Greek dialectal conjugation.
   Future: κᾰτᾰκᾰλέσω, κᾰτᾰκᾰλέσομαι, κᾰτᾰκληθήσομαι
number 	singular 	dual 	plural
	first 	second 	third 	second 	third 	first 	second 	third
active 	indicative 	κᾰτᾰκᾰλέσω 	κᾰτᾰκᾰλέσεις 	κᾰτᾰκᾰλέσει 	κᾰτᾰκᾰλέσετον 	κᾰτᾰκᾰλέσετον 	κᾰτᾰκᾰλέσομεν 	κᾰτᾰκᾰλέσετε 	κᾰτᾰκᾰλέσουσῐ(ν)
optative 	κᾰτᾰκᾰλέσοιμῐ 	κᾰτᾰκᾰλέσοις 	κᾰτᾰκᾰλέσοι 	κᾰτᾰκᾰλέσοιτον 	κᾰτᾰκᾰλεσοίτην 	κᾰτᾰκᾰλέσοιμεν 	κᾰτᾰκᾰλέσοιτε 	κᾰτᾰκᾰλέσοιεν
middle 	indicative 	κᾰτᾰκᾰλέσομαι 	κᾰτᾰκᾰλέσῃ,
κᾰτᾰκᾰλέσει 	κᾰτᾰκᾰλέσεται 	κᾰτᾰκᾰλέσεσθον 	κᾰτᾰκᾰλέσεσθον 	κᾰτᾰκᾰλεσόμεθᾰ 	κᾰτᾰκᾰλέσεσθε 	κᾰτᾰκᾰλέσονται
optative 	κᾰτᾰκᾰλεσοίμην 	κᾰτᾰκᾰλέσοιο 	κᾰτᾰκᾰλέσοιτο 	κᾰτᾰκᾰλέσοισθον 	κᾰτᾰκᾰλεσοίσθην 	κᾰτᾰκᾰλεσοίμεθᾰ 	κᾰτᾰκᾰλέσοισθε 	κᾰτᾰκᾰλέσοιντο
passive 	indicative 	κᾰτᾰκληθήσομαι 	κᾰτᾰκληθήσῃ 	κᾰτᾰκληθήσεται 	κᾰτᾰκληθήσεσθον 	κᾰτᾰκληθήσεσθον 	κᾰτᾰκληθησόμεθᾰ 	κᾰτᾰκληθήσεσθε 	κᾰτᾰκληθήσονται
optative 	κᾰτᾰκληθησοίμην 	κᾰτᾰκληθήσοιο 	κᾰτᾰκληθήσοιτο 	κᾰτᾰκληθήσοισθον 	κᾰτᾰκληθησοίσθην 	κᾰτᾰκληθησοίμεθᾰ 	κᾰτᾰκληθήσοισθε 	κᾰτᾰκληθήσοιντο
	active 	middle 	passive
infinitive 	κᾰτᾰκᾰλέσειν 	κᾰτᾰκᾰλέσεσθαι 	κᾰτᾰκληθήσεσθαι
participle 	m 	κᾰτᾰκᾰλέσων 	κᾰτᾰκᾰλεσόμενος 	κᾰτᾰκληθησόμενος
f 	κᾰτᾰκᾰλέσουσᾰ 	κᾰτᾰκᾰλεσομένη 	κᾰτᾰκληθησομένη
n 	κᾰτᾰκᾰλέσον 	κᾰτᾰκᾰλεσόμενον 	κᾰτᾰκληθησόμενον
Notes:
This table gives Attic inflectional endings. For conjugation in dialects other than Attic, see Appendix:Ancient Greek dialectal conjugation.
   Aorist: κᾰτεκᾰ́λεσᾰ, κᾰτεκᾰλεσᾰ́μην, κᾰτεκλήθην
number 	singular 	dual 	plural
	first 	second 	third 	second 	third 	first 	second 	third
active 	indicative 	κᾰτεκᾰ́λεσᾰ 	κᾰτεκᾰ́λεσᾰς 	κᾰτεκᾰ́λεσε(ν) 	κᾰτεκᾰλέσᾰτον 	κᾰτεκᾰλεσᾰ́την 	κᾰτεκᾰλέσᾰμεν 	κᾰτεκᾰλέσᾰτε 	κᾰτεκᾰ́λεσᾰν
subjunctive 	κᾰτᾰκᾰλέσω 	κᾰτᾰκᾰλέσῃς 	κᾰτᾰκᾰλέσῃ 	κᾰτᾰκᾰλέσητον 	κᾰτᾰκᾰλέσητον 	κᾰτᾰκᾰλέσωμεν 	κᾰτᾰκᾰλέσητε 	κᾰτᾰκᾰλέσωσῐ(ν)
optative 	κᾰτᾰκᾰλέσαιμῐ 	κᾰτᾰκᾰλέσειᾰς,
κᾰτᾰκᾰλέσαις 	κᾰτᾰκᾰλέσειε(ν),
κᾰτᾰκᾰλέσαι 	κᾰτᾰκᾰλέσαιτον 	κᾰτᾰκᾰλεσαίτην 	κᾰτᾰκᾰλέσαιμεν 	κᾰτᾰκᾰλέσαιτε 	κᾰτᾰκᾰλέσειᾰν,
κᾰτᾰκᾰλέσαιεν
imperative 	  	κᾰτᾰκᾰ́λεσον 	κᾰτᾰκᾰλεσᾰ́τω 	κᾰτᾰκᾰλέσᾰτον 	κᾰτᾰκᾰλεσᾰ́των 	  	κᾰτᾰκᾰλέσᾰτε 	κᾰτᾰκᾰλεσᾰ́ντων
middle 	indicative 	κᾰτεκᾰλεσᾰ́μην 	κᾰτεκᾰλέσω 	κᾰτεκᾰλέσᾰτο 	κᾰτεκᾰλέσᾰσθον 	κᾰτεκᾰλεσᾰ́σθην 	κᾰτεκᾰλεσᾰ́μεθᾰ 	κᾰτεκᾰλέσᾰσθε 	κᾰτεκᾰλέσᾰντο
subjunctive 	κᾰτᾰκᾰλέσωμαι 	κᾰτᾰκᾰλέσῃ 	κᾰτᾰκᾰλέσηται 	κᾰτᾰκᾰλέσησθον 	κᾰτᾰκᾰλέσησθον 	κᾰτᾰκᾰλεσώμεθᾰ 	κᾰτᾰκᾰλέσησθε 	κᾰτᾰκᾰλέσωνται
optative 	κᾰτᾰκᾰλεσαίμην 	κᾰτᾰκᾰλέσαιο 	κᾰτᾰκᾰλέσαιτο 	κᾰτᾰκᾰλέσαισθον 	κᾰτᾰκᾰλεσαίσθην 	κᾰτᾰκᾰλεσαίμεθᾰ 	κᾰτᾰκᾰλέσαισθε 	κᾰτᾰκᾰλέσαιντο
imperative 	  	κᾰτᾰκᾰ́λεσαι 	κᾰτᾰκᾰλεσᾰ́σθω 	κᾰτᾰκᾰλέσᾰσθον 	κᾰτᾰκᾰλεσᾰ́σθων 	  	κᾰτᾰκᾰλέσᾰσθε 	κᾰτᾰκᾰλεσᾰ́σθων
passive 	indicative 	κᾰτεκλήθην 	κᾰτεκλήθης 	κᾰτεκλήθη 	κᾰτεκλήθητον 	κᾰτεκληθήτην 	κᾰτεκλήθημεν 	κᾰτεκλήθητε 	κᾰτεκλήθησᾰν
subjunctive 	κᾰτᾰκληθῶ 	κᾰτᾰκληθῇς 	κᾰτᾰκληθῇ 	κᾰτᾰκληθῆτον 	κᾰτᾰκληθῆτον 	κᾰτᾰκληθῶμεν 	κᾰτᾰκληθῆτε 	κᾰτᾰκληθῶσῐ(ν)
optative 	κᾰτᾰκληθείην 	κᾰτᾰκληθείης 	κᾰτᾰκληθείη 	κᾰτᾰκληθεῖτον,
κᾰτᾰκληθείητον 	κᾰτᾰκληθείτην,
κᾰτᾰκληθειήτην 	κᾰτᾰκληθεῖμεν,
κᾰτᾰκληθείημεν 	κᾰτᾰκληθεῖτε,
κᾰτᾰκληθείητε 	κᾰτᾰκληθεῖεν,
κᾰτᾰκληθείησᾰν
imperative 	  	κᾰτᾰκλήθητῐ 	κᾰτᾰκληθήτω 	κᾰτᾰκλήθητον 	κᾰτᾰκληθήτων 	  	κᾰτᾰκλήθητε 	κᾰτᾰκληθέντων
	active 	middle 	passive
infinitive 	κᾰτᾰκᾰλέσαι 	κᾰτᾰκᾰλέσᾰσθαι 	κᾰτᾰκληθῆναι
participle 	m 	κᾰτᾰκᾰλέσᾱς 	κᾰτᾰκᾰλεσᾰ́μενος 	κᾰτᾰκληθείς
f 	κᾰτᾰκᾰλέσᾱσᾰ 	κᾰτᾰκᾰλεσᾰμένη 	κᾰτᾰκληθεῖσᾰ
n 	κᾰτᾰκᾰλέσᾰν 	κᾰτᾰκᾰλεσᾰ́μενον 	κᾰτᾰκληθέν
Notes:
This table gives Attic inflectional endings. For conjugation in dialects other than Attic, see Appendix:Ancient Greek dialectal conjugation.
   Perfect: κᾰτᾰκέκληκᾰ, κᾰτᾰκέκλημαι
number 	singular 	dual 	plural
	first 	second 	third 	second 	third 	first 	second 	third
active 	indicative 	κᾰτᾰκέκληκᾰ 	κᾰτᾰκέκληκᾰς 	κᾰτᾰκέκληκε(ν) 	κᾰτᾰκεκλήκᾰτον 	κᾰτᾰκεκλήκᾰτον 	κᾰτᾰκεκλήκᾰμεν 	κᾰτᾰκεκλήκᾰτε 	κᾰτᾰκεκλήκᾱσῐ(ν)
subjunctive 	κᾰτᾰκεκλήκω 	κᾰτᾰκεκλήκῃς 	κᾰτᾰκεκλήκῃ 	κᾰτᾰκεκλήκητον 	κᾰτᾰκεκλήκητον 	κᾰτᾰκεκλήκωμεν 	κᾰτᾰκεκλήκητε 	κᾰτᾰκεκλήκωσῐ(ν)
optative 	κᾰτᾰκεκλήκοιμῐ,
κᾰτᾰκεκληκοίην 	κᾰτᾰκεκλήκοις,
κᾰτᾰκεκληκοίης 	κᾰτᾰκεκλήκοι,
κᾰτᾰκεκληκοίη 	κᾰτᾰκεκλήκοιτον 	κᾰτᾰκεκληκοίτην 	κᾰτᾰκεκλήκοιμεν 	κᾰτᾰκεκλήκοιτε 	κᾰτᾰκεκλήκοιεν
imperative 	  	κᾰτᾰκέκληκε 	κᾰτᾰκεκληκέτω 	κᾰτᾰκεκλήκετον 	κᾰτᾰκεκληκέτων 	  	κᾰτᾰκεκλήκετε 	κᾰτᾰκεκληκόντων
middle/
passive 	indicative 	κᾰτᾰκέκλημαι 	κᾰτᾰκέκλησαι 	κᾰτᾰκέκληται 	κᾰτᾰκέκλησθον 	κᾰτᾰκέκλησθον 	κᾰτᾰκεκλήμεθᾰ 	κᾰτᾰκέκλησθε 	κᾰτᾰκέκληνται
subjunctive 	κᾰτᾰκεκλημένος ὦ 	κᾰτᾰκεκλημένος ᾖς 	κᾰτᾰκεκλημένος ᾖ 	κᾰτᾰκεκλημένω ἦτον 	κᾰτᾰκεκλημένω ἦτον 	κᾰτᾰκεκλημένοι ὦμεν 	κᾰτᾰκεκλημένοι ἦτε 	κᾰτᾰκεκλημένοι ὦσῐ(ν)
optative 	κᾰτᾰκεκλημένος εἴην 	κᾰτᾰκεκλημένος εἴης 	κᾰτᾰκεκλημένος εἴη 	κᾰτᾰκεκλημένω εἴητον/εἶτον 	κᾰτᾰκεκλημένω εἰήτην/εἴτην 	κᾰτᾰκεκλημένοι εἴημεν/εἶμεν 	κᾰτᾰκεκλημένοι εἴητε/εἶτε 	κᾰτᾰκεκλημένοι εἴησᾰν/εἶεν
imperative 	  	κᾰτᾰκέκλησο 	κᾰτᾰκεκλήσθω 	κᾰτᾰκέκλησθον 	κᾰτᾰκεκλήσθων 	  	κᾰτᾰκέκλησθε 	κᾰτᾰκεκλήσθων
	active 	middle/passive
infinitive 	κᾰτᾰκεκληκέναι 	κᾰτᾰκεκλῆσθαι
participle 	m 	κᾰτᾰκεκληκώς 	κᾰτᾰκεκλημένος
f 	κᾰτᾰκεκληκυῖᾰ 	κᾰτᾰκεκλημένη
n 	κᾰτᾰκεκληκός 	κᾰτᾰκεκλημένον
Notes:
This table gives Attic inflectional endings. For conjugation in dialects other than Attic, see Appendix:Ancient Greek dialectal conjugation.
   Pluperfect: κᾰτεκεκλήκειν, κᾰτεκεκλήμην
number 	singular 	dual 	plural
	first 	second 	third 	second 	third 	first 	second 	third
active 	indicative 	κᾰτεκεκλήκειν,
κᾰτεκεκλήκη 	κᾰτεκεκλήκεις,
κᾰτεκεκλήκης 	κᾰτεκεκλήκει(ν) 	κᾰτεκεκλήκετον 	κᾰτεκεκληκέτην 	κᾰτεκεκλήκεμεν 	κᾰτεκεκλήκετε 	κᾰτεκεκλήκεσᾰν
middle/
passive 	indicative 	κᾰτεκεκλήμην 	κᾰτεκέκλησο 	κᾰτεκέκλητο 	κᾰτεκέκλησθον 	κᾰτεκεκλήσθην 	κᾰτεκεκλήμεθᾰ 	κᾰτεκέκλησθε 	κᾰτεκέκληντο

Verb

κᾰτάγνῡμῐ • (katágnūmi)

    to break in pieces, shatter
    to break up, weaken, enervate

Conjugation
   Present: κᾰτᾰ́γνῡμῐ, κᾰτᾰ́γνῠμαι
number 	singular 	dual 	plural
	first 	second 	third 	second 	third 	first 	second 	third
active 	indicative 	κᾰτᾰ́γνῡμῐ 	κᾰτᾰ́γνῡς 	κᾰτᾰ́γνῡσῐ(ν) 	κᾰτᾰ́γνῠτον 	κᾰτᾰ́γνῠτον 	κᾰτᾰ́γνῠμεν 	κᾰτᾰ́γνῠτε 	κᾰτᾰγνῠ́ᾱσῐ(ν)
subjunctive 	κᾰτᾰγνῠ́ω 	κᾰτᾰγνῠ́ῃς 	κᾰτᾰγνῠ́ῃ 	κᾰτᾰγνῠ́ητον 	κᾰτᾰγνῠ́ητον 	κᾰτᾰγνῠ́ωμεν 	κᾰτᾰγνῠ́ητε 	κᾰτᾰγνῠ́ωσῐ(ν)
optative 	κᾰτᾰγνῠ́οιμῐ 	κᾰτᾰγνῠ́οις 	κᾰτᾰγνῠ́οι 	κᾰτᾰγνῠ́οιτον 	κᾰτᾰγνῠοίτην 	κᾰτᾰγνῠ́οιμεν 	κᾰτᾰγνῠ́οιτε 	κᾰτᾰγνῠ́οιεν
imperative 	  	κᾰτᾰ́γνῡ 	κᾰτᾰγνῠ́τω 	κᾰτᾰ́γνῠτον 	κᾰτᾰγνῠ́των 	  	κᾰτᾰ́γνῠτε 	κᾰτᾰγνῠ́ντων
middle/
passive 	indicative 	κᾰτᾰ́γνῠμαι 	κᾰτᾰ́γνῠσαι 	κᾰτᾰ́γνῠται 	κᾰτᾰ́γνῠσθον 	κᾰτᾰ́γνῠσθον 	κᾰτᾰγνῠ́μεθα 	κᾰτᾰ́γνῠσθε 	κᾰτᾰ́γνῠνται
subjunctive 	κᾰτᾰγνῠ́ωμαι 	κᾰτᾰγνῠ́ῃ 	κᾰτᾰγνῠ́ηται 	κᾰτᾰγνῠ́ησθον 	κᾰτᾰγνῠ́ησθον 	κᾰτᾰγνῠώμεθᾰ 	κᾰτᾰγνῠ́ησθε 	κᾰτᾰγνῠ́ωνται
optative 	κᾰτᾰγνῠοίμην 	κᾰτᾰγνῠ́οιο 	κᾰτᾰγνῠ́οιτο 	κᾰτᾰγνῠ́οισθον 	κᾰτᾰγνῠοίσθην 	κᾰτᾰγνῠοίμεθᾰ 	κᾰτᾰγνῠ́οισθε 	κᾰτᾰγνῠ́οιντο
imperative 	  	κᾰτᾰ́γνῠσο 	κᾰτᾰγνῠ́σθω 	κᾰτᾰ́γνῠσθον 	κᾰτᾰγνῠ́σθων 	  	κᾰτᾰ́γνῠσθε 	κᾰτᾰγνῠ́σθων
	active 	middle/passive
infinitive 	κᾰτᾰγνῠ́ναι 	κᾰτᾰ́γνῠσθαι
participle 	m 	κᾰτᾰγνῡ́ς 	κᾰτᾰγνῠ́μενος
f 	κᾰτᾰγνῦσᾰ 	κᾰτᾰγνῠμένη
n 	κᾰτᾰγνῠ́ν 	κᾰτᾰγνῠ́μενον
Notes:
This table gives Attic inflectional endings. For conjugation in dialects other than Attic, see Appendix:Ancient Greek dialectal conjugation.
   Imperfect: κᾰτεᾰ́γνῡν, κᾰτεᾰγνῠ́μην
number 	singular 	dual 	plural
	first 	second 	third 	second 	third 	first 	second 	third
active 	indicative 	κᾰτεᾰ́γνῡν 	κᾰτεᾰ́γνῡς 	κᾰτεᾰ́γνῡ 	κᾰτεᾰ́γνῠτον 	κᾰτεᾰγνῠ́την 	κᾰτεᾰ́γνῠμεν 	κᾰτεᾰ́γνῠτε 	κᾰτεᾰ́γνῠσᾰν
middle/
passive 	indicative 	κᾰτεᾰγνῠ́μην 	κᾰτεᾰ́γνῠσο 	κᾰτεᾰ́γνῠτο 	κᾰτεᾰ́γνῠσθον 	κᾰτεᾰγνῠ́σθην 	κᾰτεᾰγνῠ́μεθᾰ 	κᾰτεᾰ́γνῠσθε 	κᾰτεᾰ́γνῠντο
Notes:
This table gives Attic inflectional endings. For conjugation in dialects other than Attic, see Appendix:Ancient Greek dialectal conjugation.
   Future: κᾰτᾰ́ξω, κᾰτᾰ́ξομαι
number 	singular 	dual 	plural
	first 	second 	third 	second 	third 	first 	second 	third
active 	indicative 	κᾰτᾰ́ξω 	κᾰτᾰ́ξεις 	κᾰτᾰ́ξει 	κᾰτᾰ́ξετον 	κᾰτᾰ́ξετον 	κᾰτᾰ́ξομεν 	κᾰτᾰ́ξετε 	κᾰτᾰ́ξουσῐ(ν)
optative 	κᾰτᾰ́ξοιμῐ 	κᾰτᾰ́ξοις 	κᾰτᾰ́ξοι 	κᾰτᾰ́ξοιτον 	κᾰτᾰξοίτην 	κᾰτᾰ́ξοιμεν 	κᾰτᾰ́ξοιτε 	κᾰτᾰ́ξοιεν
middle 	indicative 	κᾰτᾰ́ξομαι 	κᾰτᾰ́ξῃ,
κᾰτᾰ́ξει 	κᾰτᾰ́ξεται 	κᾰτᾰ́ξεσθον 	κᾰτᾰ́ξεσθον 	κᾰτᾰξόμεθᾰ 	κᾰτᾰ́ξεσθε 	κᾰτᾰ́ξονται
optative 	κᾰτᾰξοίμην 	κᾰτᾰ́ξοιο 	κᾰτᾰ́ξοιτο 	κᾰτᾰ́ξοισθον 	κᾰτᾰξοίσθην 	κᾰτᾰξοίμεθᾰ 	κᾰτᾰ́ξοισθε 	κᾰτᾰ́ξοιντο
	active 	middle
infinitive 	κᾰτᾰ́ξειν 	κᾰτᾰ́ξεσθαι
participle 	m 	κᾰτᾰ́ξων 	κᾰτᾰξόμενος
f 	κᾰτᾰ́ξουσᾰ 	κᾰτᾰξομένη
n 	κᾰτᾰ́ξον 	κᾰτᾰξόμενον
Notes:
This table gives Attic inflectional endings. For conjugation in dialects other than Attic, see Appendix:Ancient Greek dialectal conjugation.
   Aorist: κᾰτέᾰξᾰ, κᾰτεᾰξᾰ́μην, κᾰτεάχθην
number 	singular 	dual 	plural
	first 	second 	third 	second 	third 	first 	second 	third
active 	indicative 	κᾰτέᾰξᾰ 	κᾰτέᾰξᾰς 	κᾰτέᾰξε(ν) 	κᾰτεᾰ́ξᾰτον 	κᾰτεᾰξᾰ́την 	κᾰτεᾰ́ξᾰμεν 	κᾰτεᾰ́ξᾰτε 	κᾰτέᾰξᾰν
subjunctive 	κᾰτᾰ́ξω 	κᾰτᾰ́ξῃς 	κᾰτᾰ́ξῃ 	κᾰτᾰ́ξητον 	κᾰτᾰ́ξητον 	κᾰτᾰ́ξωμεν 	κᾰτᾰ́ξητε 	κᾰτᾰ́ξωσῐ(ν)
optative 	κᾰτᾰ́ξαιμῐ 	κᾰτᾰ́ξειᾰς,
κᾰτᾰ́ξαις 	κᾰτᾰ́ξειε(ν),
κᾰτᾰ́ξαι 	κᾰτᾰ́ξαιτον 	κᾰτᾰξαίτην 	κᾰτᾰ́ξαιμεν 	κᾰτᾰ́ξαιτε 	κᾰτᾰ́ξειᾰν,
κᾰτᾰ́ξαιεν
imperative 	  	κᾰ́τᾰξον 	κᾰτᾰξᾰ́τω 	κᾰτᾰ́ξᾰτον 	κᾰτᾰξᾰ́των 	  	κᾰτᾰ́ξᾰτε 	κᾰτᾰξᾰ́ντων
middle 	indicative 	κᾰτεᾰξᾰ́μην 	κᾰτεᾰ́ξω 	κᾰτεᾰ́ξᾰτο 	κᾰτεᾰ́ξᾰσθον 	κᾰτεᾰξᾰ́σθην 	κᾰτεᾰξᾰ́μεθᾰ 	κᾰτεᾰ́ξᾰσθε 	κᾰτεᾰ́ξᾰντο
subjunctive 	κᾰτᾰ́ξωμαι 	κᾰτᾰ́ξῃ 	κᾰτᾰ́ξηται 	κᾰτᾰ́ξησθον 	κᾰτᾰ́ξησθον 	κᾰτᾰξώμεθᾰ 	κᾰτᾰ́ξησθε 	κᾰτᾰ́ξωνται
optative 	κᾰτᾰξαίμην 	κᾰτᾰ́ξαιο 	κᾰτᾰ́ξαιτο 	κᾰτᾰ́ξαισθον 	κᾰτᾰξαίσθην 	κᾰτᾰξαίμεθᾰ 	κᾰτᾰ́ξαισθε 	κᾰτᾰ́ξαιντο
imperative 	  	κᾰ́τᾰξαι 	κᾰτᾰξᾰ́σθω 	κᾰτᾰ́ξᾰσθον 	κᾰτᾰξᾰ́σθων 	  	κᾰτᾰ́ξᾰσθε 	κᾰτᾰξᾰ́σθων
passive 	indicative 	κᾰτεάχθην 	κᾰτεάχθης 	κᾰτεάχθη 	κᾰτεάχθητον 	κᾰτεαχθήτην 	κᾰτεάχθημεν 	κᾰτεάχθητε 	κᾰτεάχθησᾰν
subjunctive 	κᾰτᾰχθῶ 	κᾰτᾰχθῇς 	κᾰτᾰχθῇ 	κᾰτᾰχθῆτον 	κᾰτᾰχθῆτον 	κᾰτᾰχθῶμεν 	κᾰτᾰχθῆτε 	κᾰτᾰχθῶσῐ(ν)
optative 	κᾰτᾰχθείην 	κᾰτᾰχθείης 	κᾰτᾰχθείη 	κᾰτᾰχθεῖτον,
κᾰτᾰχθείητον 	κᾰτᾰχθείτην,
κᾰτᾰχθειήτην 	κᾰτᾰχθεῖμεν,
κᾰτᾰχθείημεν 	κᾰτᾰχθεῖτε,
κᾰτᾰχθείητε 	κᾰτᾰχθεῖεν,
κᾰτᾰχθείησᾰν
imperative 	  	κᾰτᾰ́χθητῐ 	κᾰτᾰχθήτω 	κᾰτᾰ́χθητον 	κᾰτᾰχθήτων 	  	κᾰτᾰ́χθητε 	κᾰτᾰχθέντων
	active 	middle 	passive
infinitive 	κᾰτᾰ́ξαι 	κᾰτᾰ́ξᾰσθαι 	κᾰτᾰχθῆναι
participle 	m 	κᾰτᾰ́ξᾱς 	κᾰτᾰξᾰ́μενος 	κᾰτᾰχθείς
f 	κᾰτᾰ́ξᾱσᾰ 	κᾰτᾰξᾰμένη 	κᾰτᾰχθεῖσᾰ
n 	κᾰτᾰ́ξᾰν 	κᾰτᾰξᾰ́μενον 	κᾰτᾰχθέν
Notes:
This table gives Attic inflectional endings. For conjugation in dialects other than Attic, see Appendix:Ancient Greek dialectal conjugation.
   Aorist: κᾰτεᾰ́γην
number 	singular 	dual 	plural
	first 	second 	third 	second 	third 	first 	second 	third
passive 	indicative 	κᾰτεᾰ́γην 	κᾰτεᾰ́γης 	κᾰτεᾰ́γη 	κᾰτεᾰ́γητον 	κᾰτεᾰγήτην 	κᾰτεᾰ́γημεν 	κᾰτεᾰ́γητε 	κᾰτεᾰ́γησᾰν
subjunctive 	κᾰτᾰγῶ 	κᾰτᾰγῇς 	κᾰτᾰγῇ 	κᾰτᾰγῆτον 	κᾰτᾰγῆτον 	κᾰτᾰγῶμεν 	κᾰτᾰγῆτε 	κᾰτᾰγῶσῐ(ν)
optative 	κᾰτᾰγείην 	κᾰτᾰγείης 	κᾰτᾰγείη 	κᾰτᾰγεῖτον,
κᾰτᾰγείητον 	κᾰτᾰγείτην,
κᾰτᾰγειήτην 	κᾰτᾰγεῖμεν,
κᾰτᾰγείημεν 	κᾰτᾰγεῖτε,
κᾰτᾰγείητε 	κᾰτᾰγεῖεν,
κᾰτᾰγείησᾰν
imperative 	  	κᾰτᾰ́γηθῐ 	κᾰτᾰγήτω 	κᾰτᾰ́γητον 	κᾰτᾰγήτων 	  	κᾰτᾰ́γητε 	κᾰτᾰγέντων
			passive
infinitive 			κᾰτᾰγῆναι
participle 	m 			κᾰτᾰγείς
f 			κᾰτᾰγεῖσᾰ
n 			κᾰτᾰγέν
Notes:
This table gives Attic inflectional endings. For conjugation in dialects other than Attic, see Appendix:Ancient Greek dialectal conjugation.
   Perfect: κᾰτέᾱγᾰ
number 	singular 	dual 	plural
	first 	second 	third 	second 	third 	first 	second 	third
active 	indicative 	κᾰτέᾱγᾰ 	κᾰτέᾱγᾰς 	κᾰτέᾱγε(ν) 	κᾰτεᾱ́γᾰτον 	κᾰτεᾱ́γᾰτον 	κᾰτεᾱ́γᾰμεν 	κᾰτεᾱ́γᾰτε 	κᾰτεᾱ́γᾱσῐ(ν)
subjunctive 	κᾰτεᾱ́γω 	κᾰτεᾱ́γῃς 	κᾰτεᾱ́γῃ 	κᾰτεᾱ́γητον 	κᾰτεᾱ́γητον 	κᾰτεᾱ́γωμεν 	κᾰτεᾱ́γητε 	κᾰτεᾱ́γωσῐ(ν)
optative 	κᾰτεᾱ́γοιμῐ,
κᾰτεᾱγοίην 	κᾰτεᾱ́γοις,
κᾰτεᾱγοίης 	κᾰτεᾱ́γοι,
κᾰτεᾱγοίη 	κᾰτεᾱ́γοιτον 	κᾰτεᾱγοίτην 	κᾰτεᾱ́γοιμεν 	κᾰτεᾱ́γοιτε 	κᾰτεᾱ́γοιεν
imperative 	  	κᾰτέᾱγε 	κᾰτεᾱγέτω 	κᾰτεᾱ́γετον 	κᾰτεᾱγέτων 	  	κᾰτεᾱ́γετε 	κᾰτεᾱγόντων
	active
infinitive 	κᾰτεᾱγέναι
participle 	m 	κᾰτεᾱγώς
f 	κᾰτεᾱγυῖᾰ
n 	κᾰτεᾱγός

Verb

κᾰτᾰπλέω • (katapléō)

    sail from sea to land, come ashore
    sail down stream
    sail back

Inflection
   Present: κᾰτᾰπλέω (Contracted only in -ει-)
number 	singular 	dual 	plural
	first 	second 	third 	second 	third 	first 	second 	third
active 	indicative 	κᾰτᾰπλέω 	κᾰτᾰπλεῖς 	κᾰτᾰπλεῖ 	κᾰτᾰπλεῖτον 	κᾰτᾰπλεῖτον 	κᾰτᾰπλέομεν 	κᾰτᾰπλεῖτε 	κᾰτᾰπλέουσῐ(ν)
subjunctive 	κᾰτᾰπλέω 	κᾰτᾰπλέῃς 	κᾰτᾰπλέῃ 	κᾰτᾰπλέητον 	κᾰτᾰπλέητον 	κᾰτᾰπλέωμεν 	κᾰτᾰπλέητε 	κᾰτᾰπλέωσῐ(ν)
optative 	κᾰτᾰπλέοιμῐ 	κᾰτᾰπλέοις 	κᾰτᾰπλέοι 	κᾰτᾰπλέοιτον 	κᾰτᾰπλεοίτην 	κᾰτᾰπλέοιμεν 	κᾰτᾰπλέοιτε 	κᾰτᾰπλέοιεν
imperative 	  	κᾰτᾰ́πλει 	κᾰτᾰπλείτω 	κᾰτᾰπλεῖτον 	κᾰτᾰπλείτων 	  	κᾰτᾰπλεῖτε 	κᾰτᾰπλεόντων
	active
infinitive 	κᾰτᾰπλεῖν
participle 	m 	κᾰτᾰπλέων
f 	κᾰτᾰπλέουσᾰ
n 	κᾰτᾰπλέον
Notes:
This table gives Attic inflectional endings. For conjugation in dialects other than Attic, see Appendix:Ancient Greek dialectal conjugation.
   Present: κᾰτᾰπλέω (Uncontracted)
number 	singular 	dual 	plural
	first 	second 	third 	second 	third 	first 	second 	third
active 	indicative 	κᾰτᾰπλέω 	κᾰτᾰπλέεις 	κᾰτᾰπλέει 	κᾰτᾰπλέετον 	κᾰτᾰπλέετον 	κᾰτᾰπλέομεν 	κᾰτᾰπλέετε 	κᾰτᾰπλέουσῐ(ν)
subjunctive 	κᾰτᾰπλέω 	κᾰτᾰπλέῃς 	κᾰτᾰπλέῃ 	κᾰτᾰπλέητον 	κᾰτᾰπλέητον 	κᾰτᾰπλέωμεν 	κᾰτᾰπλέητε 	κᾰτᾰπλέωσῐ(ν)
optative 	κᾰτᾰπλέοιμῐ 	κᾰτᾰπλέοις 	κᾰτᾰπλέοι 	κᾰτᾰπλέοιτον 	κᾰτᾰπλεοίτην 	κᾰτᾰπλέοιμεν 	κᾰτᾰπλέοιτε 	κᾰτᾰπλέοιεν
imperative 	  	κᾰτᾰ́πλεε 	κᾰτᾰπλεέτω 	κᾰτᾰπλέετον 	κᾰτᾰπλεέτων 	  	κᾰτᾰπλέετε 	κᾰτᾰπλεόντων
	active
infinitive 	κᾰτᾰπλέειν
participle 	m 	κᾰτᾰπλέων
f 	κᾰτᾰπλέουσᾰ
n 	κᾰτᾰπλέον
Notes:
This table gives Attic inflectional endings. For conjugation in dialects other than Attic, see Appendix:Ancient Greek dialectal conjugation.
   Imperfect: κᾰτέπλεον (Contracted only in -ει-)
number 	singular 	dual 	plural
	first 	second 	third 	second 	third 	first 	second 	third
active 	indicative 	κᾰτέπλεον 	κᾰτέπλεις 	κᾰτέπλει 	κᾰτεπλεῖτον 	κᾰτεπλείτην 	κᾰτεπλέομεν 	κᾰτεπλεῖτε 	κᾰτέπλεον
Notes:
This table gives Attic inflectional endings. For conjugation in dialects other than Attic, see Appendix:Ancient Greek dialectal conjugation.
   Imperfect: κᾰτέπλεον, κᾰτεπλεόμην (Uncontracted)
number 	singular 	dual 	plural
	first 	second 	third 	second 	third 	first 	second 	third
active 	indicative 	κᾰτέπλεον 	κᾰτέπλεες 	κᾰτέπλεε(ν) 	κᾰτεπλέετον 	κᾰτεπλεέτην 	κᾰτεπλέομεν 	κᾰτεπλέετε 	κᾰτέπλεον
middle/
passive 	indicative 	κᾰτεπλεόμην 	κᾰτεπλέου 	κᾰτεπλέετο 	κᾰτεπλέεσθον 	κᾰτεπλεέσθην 	κᾰτεπλεόμεθᾰ 	κᾰτεπλέεσθε 	κᾰτεπλέοντο
Notes:
This table gives Attic inflectional endings. For conjugation in dialects other than Attic, see Appendix:Ancient Greek dialectal conjugation.
   Future: κᾰτᾰπλεύσω
number 	singular 	dual 	plural
	first 	second 	third 	second 	third 	first 	second 	third
active 	indicative 	κᾰτᾰπλεύσω 	κᾰτᾰπλεύσεις 	κᾰτᾰπλεύσει 	κᾰτᾰπλεύσετον 	κᾰτᾰπλεύσετον 	κᾰτᾰπλεύσομεν 	κᾰτᾰπλεύσετε 	κᾰτᾰπλεύσουσῐ(ν)
optative 	κᾰτᾰπλεύσοιμῐ 	κᾰτᾰπλεύσοις 	κᾰτᾰπλεύσοι 	κᾰτᾰπλεύσοιτον 	κᾰτᾰπλευσοίτην 	κᾰτᾰπλεύσοιμεν 	κᾰτᾰπλεύσοιτε 	κᾰτᾰπλεύσοιεν
	active
infinitive 	κᾰτᾰπλεύσειν
participle 	m 	κᾰτᾰπλεύσων
f 	κᾰτᾰπλεύσουσᾰ
n 	κᾰτᾰπλεῦσον
Notes:
This table gives Attic inflectional endings. For conjugation in dialects other than Attic, see Appendix:Ancient Greek dialectal conjugation.
   Aorist: κᾰτέπλευσᾰ
number 	singular 	dual 	plural
	first 	second 	third 	second 	third 	first 	second 	third
active 	indicative 	κᾰτέπλευσᾰ 	κᾰτέπλευσᾰς 	κᾰτέπλευσε(ν) 	κᾰτεπλεύσᾰτον 	κᾰτεπλευσᾰ́την 	κᾰτεπλεύσᾰμεν 	κᾰτεπλεύσᾰτε 	κᾰτέπλευσᾰν
subjunctive 	κᾰτᾰπλεύσω 	κᾰτᾰπλεύσῃς 	κᾰτᾰπλεύσῃ 	κᾰτᾰπλεύσητον 	κᾰτᾰπλεύσητον 	κᾰτᾰπλεύσωμεν 	κᾰτᾰπλεύσητε 	κᾰτᾰπλεύσωσῐ(ν)
optative 	κᾰτᾰπλεύσαιμῐ 	κᾰτᾰπλεύσειᾰς,
κᾰτᾰπλεύσαις 	κᾰτᾰπλεύσειε(ν),
κᾰτᾰπλεύσαι 	κᾰτᾰπλεύσαιτον 	κᾰτᾰπλευσαίτην 	κᾰτᾰπλεύσαιμεν 	κᾰτᾰπλεύσαιτε 	κᾰτᾰπλεύσειᾰν,
κᾰτᾰπλεύσαιεν
imperative 	  	κᾰτᾰ́πλευσον 	κᾰτᾰπλευσᾰ́τω 	κᾰτᾰπλεύσᾰτον 	κᾰτᾰπλευσᾰ́των 	  	κᾰτᾰπλεύσᾰτε 	κᾰτᾰπλευσᾰ́ντων
	active
infinitive 	κᾰτᾰπλεῦσαι
participle 	m 	κᾰτᾰπλεύσᾱς
f 	κᾰτᾰπλεύσᾱσᾰ
n 	κᾰτᾰπλεῦσᾰν

Verb

κᾰταθνῄσκω • (katathnḗiskō)

    to die
    (in perfect) to be dead

Conjugation
   Present: κᾰταθνῄσκω
number 	singular 	dual 	plural
	first 	second 	third 	second 	third 	first 	second 	third
active 	indicative 	κᾰταθνῄσκω 	κᾰταθνῄσκεις 	κᾰταθνῄσκει 	κᾰταθνῄσκετον 	κᾰταθνῄσκετον 	κᾰταθνῄσκομεν 	κᾰταθνῄσκετε 	κᾰταθνῄσκουσῐ(ν)
subjunctive 	κᾰταθνῄσκω 	κᾰταθνῄσκῃς 	κᾰταθνῄσκῃ 	κᾰταθνῄσκητον 	κᾰταθνῄσκητον 	κᾰταθνῄσκωμεν 	κᾰταθνῄσκητε 	κᾰταθνῄσκωσῐ(ν)
optative 	κᾰταθνῄσκοιμῐ 	κᾰταθνῄσκοις 	κᾰταθνῄσκοι 	κᾰταθνῄσκοιτον 	κᾰταθνῃσκοίτην 	κᾰταθνῄσκοιμεν 	κᾰταθνῄσκοιτε 	κᾰταθνῄσκοιεν
imperative 	  	κᾰτάθνῃσκε 	κᾰταθνῃσκέτω 	κᾰταθνῄσκετον 	κᾰταθνῃσκέτων 	  	κᾰταθνῄσκετε 	κᾰταθνῃσκόντων
	active
infinitive 	κᾰταθνῄσκειν
participle 	m 	κᾰταθνῄσκων
f 	κᾰταθνῄσκουσᾰ
n 	κᾰταθνῇσκον
Notes:
This table gives Attic inflectional endings. For conjugation in dialects other than Attic, see Appendix:Ancient Greek dialectal conjugation.
   Imperfect: κᾰτέθνῃσκον
number 	singular 	dual 	plural
	first 	second 	third 	second 	third 	first 	second 	third
active 	indicative 	κᾰτέθνῃσκον 	κᾰτέθνῃσκες 	κᾰτέθνῃσκε(ν) 	κᾰτεθνῄσκετον 	κᾰτεθνῃσκέτην 	κᾰτεθνῄσκομεν 	κᾰτεθνῄσκετε 	κᾰτέθνῃσκον
Notes:
This table gives Attic inflectional endings. For conjugation in dialects other than Attic, see Appendix:Ancient Greek dialectal conjugation.
   Future: κᾰτᾰθᾰνέομαι (Uncontracted)
number 	singular 	dual 	plural
	first 	second 	third 	second 	third 	first 	second 	third
middle 	indicative 	κᾰτᾰθᾰνέομαι 	κᾰτᾰθᾰνέῃ,
κᾰτᾰθᾰνέει 	κᾰτᾰθᾰνέεται 	κᾰτᾰθᾰνέεσθον 	κᾰτᾰθᾰνέεσθον 	κᾰτᾰθᾰνεόμεθᾰ 	κᾰτᾰθᾰνέεσθε 	κᾰτᾰθᾰνέονται
optative 	κᾰτᾰθᾰνεοίμην 	κᾰτᾰθᾰνέοιο 	κᾰτᾰθᾰνέοιτο 	κᾰτᾰθᾰνέοισθον 	κᾰτᾰθᾰνεοίσθην 	κᾰτᾰθᾰνεοίμεθᾰ 	κᾰτᾰθᾰνέοισθε 	κᾰτᾰθᾰνέοιντο
		middle
infinitive 		κᾰτᾰθᾰνέεσθαι
participle 	m 		κᾰτᾰθᾰνεόμενος
f 		κᾰτᾰθᾰνεομένη
n 		κᾰτᾰθᾰνεόμενον
Notes:
This table gives Attic inflectional endings. For conjugation in dialects other than Attic, see Appendix:Ancient Greek dialectal conjugation.
   Future: κᾰτᾰθᾰνοῦμαι (Contracted)
number 	singular 	dual 	plural
	first 	second 	third 	second 	third 	first 	second 	third
middle 	indicative 	κᾰτᾰθᾰνοῦμαι 	κᾰτᾰθᾰνῇ 	κᾰτᾰθᾰνεῖται 	κᾰτᾰθᾰνεῖσθον 	κᾰτᾰθᾰνεῖσθον 	κᾰτᾰθᾰνούμεθᾰ 	κᾰτᾰθᾰνεῖσθε 	κᾰτᾰθᾰνοῦνται
optative 	κᾰτᾰθᾰνοίμην 	κᾰτᾰθᾰνοῖο 	κᾰτᾰθᾰνοῖτο 	κᾰτᾰθᾰνοῖσθον 	κᾰτᾰθᾰνοίσθην 	κᾰτᾰθᾰνοίμεθᾰ 	κᾰτᾰθᾰνοῖσθε 	κᾰτᾰθᾰνοῖντο
		middle
infinitive 		κᾰτᾰθᾰνεῖσθαι
participle 	m 		κᾰτᾰθᾰνούμενος
f 		κᾰτᾰθᾰνουμένη
n 		κᾰτᾰθᾰνούμενον
Notes:
This table gives Attic inflectional endings. For conjugation in dialects other than Attic, see Appendix:Ancient Greek dialectal conjugation.
   Future: κατθᾰνέομαι (Uncontracted)
number 	singular 	dual 	plural
	first 	second 	third 	second 	third 	first 	second 	third
middle 	indicative 	κατθᾰνέομαι 	κατθᾰνέῃ,
κατθᾰνέει 	κατθᾰνέεται 	κατθᾰνέεσθον 	κατθᾰνέεσθον 	κατθᾰνεόμεθᾰ 	κατθᾰνέεσθε 	κατθᾰνέονται
optative 	κατθᾰνεοίμην 	κατθᾰνέοιο 	κατθᾰνέοιτο 	κατθᾰνέοισθον 	κατθᾰνεοίσθην 	κατθᾰνεοίμεθᾰ 	κατθᾰνέοισθε 	κατθᾰνέοιντο
		middle
infinitive 		κατθᾰνέεσθαι
participle 	m 		κατθᾰνεόμενος
f 		κατθᾰνεομένη
n 		κατθᾰνεόμενον
Notes:
This table gives Attic inflectional endings. For conjugation in dialects other than Attic, see Appendix:Ancient Greek dialectal conjugation.
   Future: κατθᾰνοῦμαι (Contracted)
number 	singular 	dual 	plural
	first 	second 	third 	second 	third 	first 	second 	third
middle 	indicative 	κατθᾰνοῦμαι 	κατθᾰνῇ 	κατθᾰνεῖται 	κατθᾰνεῖσθον 	κατθᾰνεῖσθον 	κατθᾰνούμεθᾰ 	κατθᾰνεῖσθε 	κατθᾰνοῦνται
optative 	κατθᾰνοίμην 	κατθᾰνοῖο 	κατθᾰνοῖτο 	κατθᾰνοῖσθον 	κατθᾰνοίσθην 	κατθᾰνοίμεθᾰ 	κατθᾰνοῖσθε 	κατθᾰνοῖντο
		middle
infinitive 		κατθᾰνεῖσθαι
participle 	m 		κατθᾰνούμενος
f 		κατθᾰνουμένη
n 		κατθᾰνούμενον
Notes:
This table gives Attic inflectional endings. For conjugation in dialects other than Attic, see Appendix:Ancient Greek dialectal conjugation.
   Aorist: κάθθᾰνᾰ (late poetic)
number 	singular 	dual 	plural
	first 	second 	third 	second 	third 	first 	second 	third
active 	indicative 	κάθθᾰνᾰ 	κάθθᾰνᾰς 	κάθθᾰνε(ν) 	καθθᾰ́νᾰτον 	καθθᾰνᾰ́την 	καθθᾰ́νᾰμεν 	καθθᾰ́νᾰτε 	κάθθᾰνᾰν
subjunctive 	καθθᾰ́νω 	καθθᾰ́νῃς 	καθθᾰ́νῃ 	καθθᾰ́νητον 	καθθᾰ́νητον 	καθθᾰ́νωμεν 	καθθᾰ́νητε 	καθθᾰ́νωσῐ(ν)
optative 	καθθᾰ́ναιμῐ 	καθθᾰ́νειᾰς,
καθθᾰ́ναις 	καθθᾰ́νειε(ν),
καθθᾰ́ναι 	καθθᾰ́ναιτον 	καθθᾰναίτην 	καθθᾰ́ναιμεν 	καθθᾰ́ναιτε 	καθθᾰ́νειᾰν,
καθθᾰ́ναιεν
imperative 	  	κάθθᾰνον 	καθθᾰνᾰ́τω 	καθθᾰ́νᾰτον 	καθθᾰνᾰ́των 	  	καθθᾰ́νᾰτε 	καθθᾰνᾰ́ντων
	active
infinitive 	καθθᾰ́ναι
participle 	m 	καθθᾰ́νᾱς
f 	καθθᾰ́νᾱσᾰ
n 	καθθᾰ́νᾰν
Notes:
This table gives Attic inflectional endings. For conjugation in dialects other than Attic, see Appendix:Ancient Greek dialectal conjugation.
   Aorist: κᾰτέθᾰνον
number 	singular 	dual 	plural
	first 	second 	third 	second 	third 	first 	second 	third
active 	indicative 	κᾰτέθᾰνον 	κᾰτέθᾰνες 	κᾰτέθᾰνε(ν) 	κᾰτεθᾰ́νετον 	κᾰτεθᾰνέτην 	κᾰτεθᾰ́νομεν 	κᾰτεθᾰ́νετε 	κᾰτέθᾰνον
subjunctive 	κατθᾰ́νω 	κατθᾰ́νῃς 	κατθᾰ́νῃ 	κατθᾰ́νητον 	κατθᾰ́νητον 	κατθᾰ́νωμεν 	κατθᾰ́νητε 	κατθᾰ́νωσῐ(ν)
optative 	κατθᾰ́νοιμῐ 	κατθᾰ́νοις 	κατθᾰ́νοι 	κατθᾰ́νοιτον 	κατθᾰνοίτην 	κατθᾰ́νοιμεν 	κατθᾰ́νοιτε 	κατθᾰ́νοιεν
imperative 	  	κάτθᾰνε 	κατθᾰνέτω 	κατθᾰ́νετον 	κατθᾰνέτων 	  	κατθᾰ́νετε 	κατθᾰνόντων
	active
infinitive 	κατθᾰνεῖν
participle 	m 	κατθᾰνών
f 	κατθᾰνοῦσᾰ
n 	κατθᾰνόν
Notes:
This table gives Attic inflectional endings. For conjugation in dialects other than Attic, see Appendix:Ancient Greek dialectal conjugation.
   Aorist: κάτθᾰνον (Epic)
number 	singular 	dual 	plural
	first 	second 	third 	second 	third 	first 	second 	third
active 	indicative 	κάτθᾰνον 	κάτθᾰνες 	κάτθᾰνε(ν) 	κατθᾰ́νετον 	κατθᾰνέτην 	κατθᾰ́νομεν 	κατθᾰ́νετε 	κάτθᾰνον
subjunctive 	κατθᾰ́νω,
κατθᾰ́νωμῐ 	κατθᾰ́νῃς,
κατθᾰ́νῃσθᾰ 	κατθᾰ́νῃ,
κατθᾰ́νῃσῐ 	κατθᾰ́νητον 	κατθᾰ́νητον 	κατθᾰ́νωμεν 	κατθᾰ́νητε 	κατθᾰ́νωσῐ(ν)
optative 	κατθᾰ́νοιμῐ 	κατθᾰ́νοις/κατθᾰ́νοισθᾰ 	κατθᾰ́νοι 	κατθᾰνεῖτον 	κατθᾰνείτην 	κατθᾰνεῖμεν 	κατθᾰνεῖτε 	κατθᾰνεῖεν
imperative 	  	κάτθᾰνε 	κατθᾰνέτω 	κατθᾰ́νετον 	κατθᾰνέτων 	  	κατθᾰ́νετε 	κατθᾰνόντων
	active
infinitive 	κατθᾰνεῖν/κατθᾰνέμεν(αι)
participle 	m 	κατθᾰνών
f 	κατθᾰνοῦσᾰ
n 	κατθᾰνόν
Notes:
Dialects other than Attic are not well attested. Some forms are based on conjecture. Use with caution. For more details, see Appendix:Ancient Greek dialectal conjugation.
   Perfect: κᾰτᾰτέθνηκᾰ
number 	singular 	dual 	plural
	first 	second 	third 	second 	third 	first 	second 	third
active 	indicative 	κᾰτᾰτέθνηκᾰ 	κᾰτᾰτέθνηκᾰς 	κᾰτᾰτέθνηκε(ν) 	κᾰτᾰτεθνήκᾰτον 	κᾰτᾰτεθνήκᾰτον 	κᾰτᾰτεθνήκᾰμεν 	κᾰτᾰτεθνήκᾰτε 	κᾰτᾰτεθνήκᾱσῐ(ν)
subjunctive 	κᾰτᾰτεθνήκω 	κᾰτᾰτεθνήκῃς 	κᾰτᾰτεθνήκῃ 	κᾰτᾰτεθνήκητον 	κᾰτᾰτεθνήκητον 	κᾰτᾰτεθνήκωμεν 	κᾰτᾰτεθνήκητε 	κᾰτᾰτεθνήκωσῐ(ν)
optative 	κᾰτᾰτεθνήκοιμῐ,
κᾰτᾰτεθνηκοίην 	κᾰτᾰτεθνήκοις,
κᾰτᾰτεθνηκοίης 	κᾰτᾰτεθνήκοι,
κᾰτᾰτεθνηκοίη 	κᾰτᾰτεθνήκοιτον 	κᾰτᾰτεθνηκοίτην 	κᾰτᾰτεθνήκοιμεν 	κᾰτᾰτεθνήκοιτε 	κᾰτᾰτεθνήκοιεν
imperative 	  	κᾰτᾰτέθνηκε 	κᾰτᾰτεθνηκέτω 	κᾰτᾰτεθνήκετον 	κᾰτᾰτεθνηκέτων 	  	κᾰτᾰτεθνήκετε 	κᾰτᾰτεθνηκόντων
	active
infinitive 	κᾰτᾰτεθνηκέναι
participle 	m 	κᾰτᾰτεθνηκώς
f 	κᾰτᾰτεθνηκυῖᾰ
n 	κᾰτᾰτεθνηκός
Notes:
This table gives Attic inflectional endings. For conjugation in dialects other than Attic, see Appendix:Ancient Greek dialectal conjugation.
   Perfect: κᾰτᾰτέθνηᾰ (Epic)
number 	singular 	dual 	plural
	first 	second 	third 	second 	third 	first 	second 	third
active 	indicative 	κᾰτᾰτέθνηᾰ 	κᾰτᾰτέθνηᾰς 	κᾰτᾰτέθνηε(ν) 	κᾰτᾰτεθνήᾰτον 	κᾰτᾰτεθνήᾰτον 	κᾰτᾰτεθνήᾰμεν 	κᾰτᾰτεθνήᾰτε 	κᾰτᾰτεθνήᾱσῐ(ν)
subjunctive 	κᾰτᾰτεθνήω,
κᾰτᾰτεθνήωμῐ 	κᾰτᾰτεθνήῃς,
κᾰτᾰτεθνήῃσθᾰ 	κᾰτᾰτεθνήῃ,
κᾰτᾰτεθνήῃσῐ 	κᾰτᾰτεθνήητον 	κᾰτᾰτεθνήητον 	κᾰτᾰτεθνήωμεν 	κᾰτᾰτεθνήητε 	κᾰτᾰτεθνήωσῐ(ν)
optative 	κᾰτᾰτεθνήοιμῐ,
κᾰτᾰτεθνηοίην 	κᾰτᾰτεθνήοις,
κᾰτᾰτεθνηοίης 	κᾰτᾰτεθναίη 	κᾰτᾰτεθνήοιτον 	κᾰτᾰτεθνηοίτην 	κᾰτᾰτεθνήοιμεν 	κᾰτᾰτεθνήοιτε 	κᾰτᾰτεθνήοιεν
imperative 	  	κᾰτᾰτέθνηε 	κᾰτᾰτεθνηέτω 	κᾰτᾰτεθνήετον 	κᾰτᾰτεθνηέτων 	  	κᾰτᾰτεθνήετε 	κᾰτᾰτεθνηόντων
	active
infinitive 	κᾰτᾰτεθνηέναι
participle 	m 	κᾰτᾰτεθνηώς
f 	κᾰτᾰτεθνηυῖᾰ
n 	κᾰτᾰτεθνηός

Verb

κᾰτέχω • (katékhō)

    to hold down
    to restrain
    (in middle) to pause, make a stop
    to detain
    to seize, confiscate

Conjugation
   Present: κᾰτέχω, κᾰτέχομαι
number 	singular 	dual 	plural
	first 	second 	third 	second 	third 	first 	second 	third
active 	indicative 	κᾰτέχω 	κᾰτέχεις 	κᾰτέχει 	κᾰτέχετον 	κᾰτέχετον 	κᾰτέχομεν 	κᾰτέχετε 	κᾰτέχουσῐ(ν)
subjunctive 	κᾰτέχω 	κᾰτέχῃς 	κᾰτέχῃ 	κᾰτέχητον 	κᾰτέχητον 	κᾰτέχωμεν 	κᾰτέχητε 	κᾰτέχωσῐ(ν)
optative 	κᾰτέχοιμῐ 	κᾰτέχοις 	κᾰτέχοι 	κᾰτέχοιτον 	κᾰτεχοίτην 	κᾰτέχοιμεν 	κᾰτέχοιτε 	κᾰτέχοιεν
imperative 	  	κᾰ́τεχε 	κᾰτεχέτω 	κᾰτέχετον 	κᾰτεχέτων 	  	κᾰτέχετε 	κᾰτεχόντων
middle/
passive 	indicative 	κᾰτέχομαι 	κᾰτέχῃ,
κᾰτέχει 	κᾰτέχεται 	κᾰτέχεσθον 	κᾰτέχεσθον 	κᾰτεχόμεθᾰ 	κᾰτέχεσθε 	κᾰτέχονται
subjunctive 	κᾰτέχωμαι 	κᾰτέχῃ 	κᾰτέχηται 	κᾰτέχησθον 	κᾰτέχησθον 	κᾰτεχώμεθᾰ 	κᾰτέχησθε 	κᾰτέχωνται
optative 	κᾰτεχοίμην 	κᾰτέχοιο 	κᾰτέχοιτο 	κᾰτέχοισθον 	κᾰτεχοίσθην 	κᾰτεχοίμεθᾰ 	κᾰτέχοισθε 	κᾰτέχοιντο
imperative 	  	κᾰτέχου 	κᾰτεχέσθω 	κᾰτέχεσθον 	κᾰτεχέσθων 	  	κᾰτέχεσθε 	κᾰτεχέσθων
	active 	middle/passive
infinitive 	κᾰτέχειν 	κᾰτέχεσθαι
participle 	m 	κᾰτέχων 	κᾰτεχόμενος
f 	κᾰτέχουσᾰ 	κᾰτεχομένη
n 	κᾰτέχον 	κᾰτεχόμενον
Notes:
This table gives Attic inflectional endings. For conjugation in dialects other than Attic, see Appendix:Ancient Greek dialectal conjugation.
   Imperfect: κᾰτεῖχον, κᾰτειχόμην
number 	singular 	dual 	plural
	first 	second 	third 	second 	third 	first 	second 	third
active 	indicative 	κᾰτεῖχον 	κᾰτεῖχες 	κᾰτεῖχε(ν) 	κᾰτείχετον 	κᾰτειχέτην 	κᾰτείχομεν 	κᾰτείχετε 	κᾰτεῖχον
middle/
passive 	indicative 	κᾰτειχόμην 	κᾰτείχου 	κᾰτείχετο 	κᾰτείχεσθον 	κᾰτειχέσθην 	κᾰτειχόμεθᾰ 	κᾰτείχεσθε 	κᾰτείχοντο
Notes:
This table gives Attic inflectional endings. For conjugation in dialects other than Attic, see Appendix:Ancient Greek dialectal conjugation.
   Imperfect: κᾰτέχον, κᾰτεχόμην (Epic)
number 	singular 	dual 	plural
	first 	second 	third 	second 	third 	first 	second 	third
active 	indicative 	κᾰτέχον 	κᾰτέχες 	κᾰτέχε(ν) 	κᾰτέχετον 	κᾰτεχέτην 	κᾰτέχομεν 	κᾰτέχετε 	κᾰτέχον
middle/
passive 	indicative 	κᾰτεχόμην 	κᾰτέχου 	κᾰτέχετο 	κᾰτέχεσθον 	κᾰτεχέσθην 	κᾰτεχόμε(σ)θᾰ 	κᾰτέχεσθε 	κᾰτέχοντο
Notes:
Dialects other than Attic are not well attested. Some forms are based on conjecture. Use with caution. For more details, see Appendix:Ancient Greek dialectal conjugation.
   Future: κᾰθέξω, κᾰθέξομαι
number 	singular 	dual 	plural
	first 	second 	third 	second 	third 	first 	second 	third
active 	indicative 	κᾰθέξω 	κᾰθέξεις 	κᾰθέξει 	κᾰθέξετον 	κᾰθέξετον 	κᾰθέξομεν 	κᾰθέξετε 	κᾰθέξουσῐ(ν)
optative 	κᾰθέξοιμῐ 	κᾰθέξοις 	κᾰθέξοι 	κᾰθέξοιτον 	κᾰθεξοίτην 	κᾰθέξοιμεν 	κᾰθέξοιτε 	κᾰθέξοιεν
middle 	indicative 	κᾰθέξομαι 	κᾰθέξῃ,
κᾰθέξει 	κᾰθέξεται 	κᾰθέξεσθον 	κᾰθέξεσθον 	κᾰθεξόμεθᾰ 	κᾰθέξεσθε 	κᾰθέξονται
optative 	κᾰθεξοίμην 	κᾰθέξοιο 	κᾰθέξοιτο 	κᾰθέξοισθον 	κᾰθεξοίσθην 	κᾰθεξοίμεθᾰ 	κᾰθέξοισθε 	κᾰθέξοιντο
	active 	middle
infinitive 	κᾰθέξειν 	κᾰθέξεσθαι
participle 	m 	κᾰθέξων 	κᾰθεξόμενος
f 	κᾰθέξουσᾰ 	κᾰθεξομένη
n 	κᾰθέξον 	κᾰθεξόμενον
Notes:
This table gives Attic inflectional endings. For conjugation in dialects other than Attic, see Appendix:Ancient Greek dialectal conjugation.
   Aorist: κᾰτέσχον, κᾰτεσχόμην
number 	singular 	dual 	plural
	first 	second 	third 	second 	third 	first 	second 	third
active 	indicative 	κᾰτέσχον 	κᾰτέσχες 	κᾰτέσχε(ν) 	κᾰτέσχετον 	κᾰτεσχέτην 	κᾰτέσχομεν 	κᾰτέσχετε 	κᾰτέσχον
subjunctive 	κᾰτᾰ́σχω 	κᾰτᾰ́σχῃς 	κᾰτᾰ́σχῃ 	κᾰτᾰ́σχητον 	κᾰτᾰ́σχητον 	κᾰτᾰ́σχωμεν 	κᾰτᾰ́σχητε 	κᾰτᾰ́σχωσῐ(ν)
optative 	κᾰτᾰ́σχοιμῐ 	κᾰτᾰ́σχοις 	κᾰτᾰ́σχοι 	κᾰτᾰ́σχοιτον 	κᾰτᾰσχοίτην 	κᾰτᾰ́σχοιμεν 	κᾰτᾰ́σχοιτε 	κᾰτᾰ́σχοιεν
imperative 	  	κᾰ́τᾰσχε 	κᾰτᾰσχέτω 	κᾰτᾰ́σχετον 	κᾰτᾰσχέτων 	  	κᾰτᾰ́σχετε 	κᾰτᾰσχόντων
middle 	indicative 	κᾰτεσχόμην 	κᾰτέσχου 	κᾰτέσχετο 	κᾰτέσχεσθον 	κᾰτεσχέσθην 	κᾰτεσχόμεθᾰ 	κᾰτέσχεσθε 	κᾰτέσχοντο
subjunctive 	κᾰτᾰ́σχωμαι 	κᾰτᾰ́σχῃ 	κᾰτᾰ́σχηται 	κᾰτᾰ́σχησθον 	κᾰτᾰ́σχησθον 	κᾰτᾰσχώμεθᾰ 	κᾰτᾰ́σχησθε 	κᾰτᾰ́σχωνται
optative 	κᾰτᾰσχοίμην 	κᾰτᾰ́σχοιο 	κᾰτᾰ́σχοιτο 	κᾰτᾰ́σχοισθον 	κᾰτᾰσχοίσθην 	κᾰτᾰσχοίμεθᾰ 	κᾰτᾰ́σχοισθε 	κᾰτᾰ́σχοιντο
imperative 	  	κᾰτᾰσχοῦ 	κᾰτᾰσχέσθω 	κᾰτᾰ́σχεσθον 	κᾰτᾰσχέσθων 	  	κᾰτᾰ́σχεσθε 	κᾰτᾰσχέσθων
	active 	middle
infinitive 	κᾰτᾰσχεῖν 	κᾰτᾰσχέσθαι
participle 	m 	κᾰτᾰσχών 	κᾰτᾰσχόμενος
f 	κᾰτᾰσχοῦσᾰ 	κᾰτᾰσχομένη
n 	κᾰτᾰσχόν 	κᾰτᾰσχόμενον
Notes:
This table gives Attic inflectional endings. For conjugation in dialects other than Attic, see Appendix:Ancient Greek dialectal conjugation.
   Aorist: κᾰτέσχεθον, κᾰτεσχεθόμην
number 	singular 	dual 	plural
	first 	second 	third 	second 	third 	first 	second 	third
active 	indicative 	κᾰτέσχεθον 	κᾰτέσχεθες 	κᾰτέσχεθε(ν) 	κᾰτεσχέθετον 	κᾰτεσχεθέτην 	κᾰτεσχέθομεν 	κᾰτεσχέθετε 	κᾰτέσχεθον
subjunctive 	κᾰτᾰσχέθω 	κᾰτᾰσχέθῃς 	κᾰτᾰσχέθῃ 	κᾰτᾰσχέθητον 	κᾰτᾰσχέθητον 	κᾰτᾰσχέθωμεν 	κᾰτᾰσχέθητε 	κᾰτᾰσχέθωσῐ(ν)
optative 	κᾰτᾰσχέθοιμῐ 	κᾰτᾰσχέθοις 	κᾰτᾰσχέθοι 	κᾰτᾰσχέθοιτον 	κᾰτᾰσχεθοίτην 	κᾰτᾰσχέθοιμεν 	κᾰτᾰσχέθοιτε 	κᾰτᾰσχέθοιεν
imperative 	  	κᾰτᾰ́σχεθε 	κᾰτᾰσχεθέτω 	κᾰτᾰσχέθετον 	κᾰτᾰσχεθέτων 	  	κᾰτᾰσχέθετε 	κᾰτᾰσχεθόντων
middle 	indicative 	κᾰτεσχεθόμην 	κᾰτεσχέθου 	κᾰτεσχέθετο 	κᾰτεσχέθεσθον 	κᾰτεσχεθέσθην 	κᾰτεσχεθόμεθᾰ 	κᾰτεσχέθεσθε 	κᾰτεσχέθοντο
subjunctive 	κᾰτᾰσχέθωμαι 	κᾰτᾰσχέθῃ 	κᾰτᾰσχέθηται 	κᾰτᾰσχέθησθον 	κᾰτᾰσχέθησθον 	κᾰτᾰσχεθώμεθᾰ 	κᾰτᾰσχέθησθε 	κᾰτᾰσχέθωνται
optative 	κᾰτᾰσχεθοίμην 	κᾰτᾰσχέθοιο 	κᾰτᾰσχέθοιτο 	κᾰτᾰσχέθοισθον 	κᾰτᾰσχεθοίσθην 	κᾰτᾰσχεθοίμεθᾰ 	κᾰτᾰσχέθοισθε 	κᾰτᾰσχέθοιντο
imperative 	  	κᾰτᾰσχεθοῦ 	κᾰτᾰσχεθέσθω 	κᾰτᾰσχέθεσθον 	κᾰτᾰσχεθέσθων 	  	κᾰτᾰσχέθεσθε 	κᾰτᾰσχεθέσθων
	active 	middle
infinitive 	κᾰτᾰσχεθεῖν 	κᾰτᾰσχεθέσθαι
participle 	m 	κᾰτᾰσχεθών 	κᾰτᾰσχεθόμενος
f 	κᾰτᾰσχεθοῦσᾰ 	κᾰτᾰσχεθομένη
n 	κᾰτᾰσχεθόν 	κᾰτᾰσχεθόμενον
Notes:
This table gives Attic inflectional endings. For conjugation in dialects other than Attic, see Appendix:Ancient Greek dialectal conjugation.
   Aorist: κᾰ́σχεθον, κᾰσχεθόμην (Epic)
number 	singular 	dual 	plural
	first 	second 	third 	second 	third 	first 	second 	third
active 	indicative 	κᾰ́σχεθον 	κᾰ́σχεθες 	κᾰ́σχεθε(ν) 	κᾰσχέθετον 	κᾰσχεθέτην 	κᾰσχέθομεν 	κᾰσχέθετε 	κᾰ́σχεθον
subjunctive 	κᾰσχέθω,
κᾰσχέθωμῐ 	κᾰσχέθῃς,
κᾰσχέθῃσθᾰ 	κᾰσχέθῃ,
κᾰσχέθῃσῐ 	κᾰσχέθητον 	κᾰσχέθητον 	κᾰσχέθωμεν 	κᾰσχέθητε 	κᾰσχέθωσῐ(ν)
optative 	κᾰσχέθοιμῐ 	κᾰσχέθοις/κᾰσχέθοισθᾰ 	κᾰσχέθοι 	κᾰσχεθεῖτον 	κᾰσχεθείτην 	κᾰσχεθεῖμεν 	κᾰσχεθεῖτε 	κᾰσχεθεῖεν
imperative 	  	κᾰ́σχεθε 	κᾰσχεθέτω 	κᾰσχέθετον 	κᾰσχεθέτων 	  	κᾰσχέθετε 	κᾰσχεθόντων
middle 	indicative 	κᾰσχεθόμην 	κᾰσχέθεο 	κᾰσχέθετο 	κᾰσχέθεσθον 	κᾰσχεθέσθην 	κᾰσχεθόμε(σ)θᾰ 	κᾰσχέθεσθε 	κᾰσχέθοντο
subjunctive 	κᾰσχέθωμαι,
κᾰσχεθώμαιμῐ 	κᾰσχέθηαι,
κᾰσχέθηαι 	κᾰσχέθηται,
κᾰσχεθήταισῐ 	κᾰσχέθησθον 	κᾰσχέθησθον 	κᾰσχεθώμε(σ)θᾰ 	κᾰσχέθησθε 	κᾰσχέθωνται
optative 	κᾰσχεθοίμην 	κᾰσχέθοιο 	κᾰσχέθοιτο 	κᾰσχέθοισθον 	κᾰσχεθοίσθην 	κᾰσχεθοίμε(σ)θᾰ 	κᾰσχέθοισθε 	κᾰσχεθοίᾰτο
imperative 	  	κᾰσχέθεο 	κᾰσχεθέσθω 	κᾰσχέθεσθον 	κᾰσχεθέσθων 	  	κᾰσχέθεσθε 	κᾰσχεθέσθων
	active 	middle
infinitive 	κᾰσχεθεῖν/κᾰσχεθέμεν(αι) 	κᾰσχεθέσθαι
participle 	m 	κᾰσχεθών 	κᾰσχεθόμενος
f 	κᾰσχεθοῦσᾰ 	κᾰσχεθομένη
n 	κᾰσχεθόν 	κᾰσχεθόμενον
Notes:
Dialects other than Attic are not well attested. Some forms are based on conjecture. Use with caution. For more details, see Appendix:Ancient Greek dialectal conjugation.
   Perfect: κᾰτέσχηκᾰ, κᾰτέσχημαι
number 	singular 	dual 	plural
	first 	second 	third 	second 	third 	first 	second 	third
active 	indicative 	κᾰτέσχηκᾰ 	κᾰτέσχηκᾰς 	κᾰτέσχηκε(ν) 	κᾰτεσχήκᾰτον 	κᾰτεσχήκᾰτον 	κᾰτεσχήκᾰμεν 	κᾰτεσχήκᾰτε 	κᾰτεσχήκᾱσῐ(ν)
subjunctive 	κᾰτεσχήκω 	κᾰτεσχήκῃς 	κᾰτεσχήκῃ 	κᾰτεσχήκητον 	κᾰτεσχήκητον 	κᾰτεσχήκωμεν 	κᾰτεσχήκητε 	κᾰτεσχήκωσῐ(ν)
optative 	κᾰτεσχήκοιμῐ,
κᾰτεσχηκοίην 	κᾰτεσχήκοις,
κᾰτεσχηκοίης 	κᾰτεσχήκοι,
κᾰτεσχηκοίη 	κᾰτεσχήκοιτον 	κᾰτεσχηκοίτην 	κᾰτεσχήκοιμεν 	κᾰτεσχήκοιτε 	κᾰτεσχήκοιεν
imperative 	  	κᾰτέσχηκε 	κᾰτεσχηκέτω 	κᾰτεσχήκετον 	κᾰτεσχηκέτων 	  	κᾰτεσχήκετε 	κᾰτεσχηκόντων
middle/
passive 	indicative 	κᾰτέσχημαι 	κᾰτέσχησαι 	κᾰτέσχηται 	κᾰτέσχησθον 	κᾰτέσχησθον 	κᾰτεσχήμεθᾰ 	κᾰτέσχησθε 	κᾰτέσχηνται
subjunctive 	κᾰτεσχημένος ὦ 	κᾰτεσχημένος ᾖς 	κᾰτεσχημένος ᾖ 	κᾰτεσχημένω ἦτον 	κᾰτεσχημένω ἦτον 	κᾰτεσχημένοι ὦμεν 	κᾰτεσχημένοι ἦτε 	κᾰτεσχημένοι ὦσῐ(ν)
optative 	κᾰτεσχημένος εἴην 	κᾰτεσχημένος εἴης 	κᾰτεσχημένος εἴη 	κᾰτεσχημένω εἴητον/εἶτον 	κᾰτεσχημένω εἰήτην/εἴτην 	κᾰτεσχημένοι εἴημεν/εἶμεν 	κᾰτεσχημένοι εἴητε/εἶτε 	κᾰτεσχημένοι εἴησᾰν/εἶεν
imperative 	  	κᾰτέσχησο 	κᾰτεσχήσθω 	κᾰτέσχησθον 	κᾰτεσχήσθων 	  	κᾰτέσχησθε 	κᾰτεσχήσθων
	active 	middle/passive
infinitive 	κᾰτεσχηκέναι 	κᾰτεσχῆσθαι
participle 	m 	κᾰτεσχηκώς 	κᾰτεσχημένος
f 	κᾰτεσχηκυῖᾰ 	κᾰτεσχημένη
n 	κᾰτεσχηκός 	κᾰτεσχημένον

Verb

κᾰ́τειμῐ • (káteimi)

    to go down, come down
        to come back, return
        (of revenue) to come in

Quote-alpha.png 	This entry needs quotations to illustrate usage. If you come across any interesting, durably archived quotes then please add them!
Inflection
   Present: κᾰ́τειμῐ
number 	singular 	dual 	plural
	first 	second 	third 	second 	third 	first 	second 	third
active 	indicative 	κᾰ́τειμῐ 	κᾰ́τει 	κᾰ́τεισῐ(ν) 	κᾰ́τῐτον 	κᾰ́τῐτον 	κᾰ́τῐμεν 	κᾰ́τῐτε 	κᾰτῐ́ᾱσῐ(ν)
subjunctive 	κᾰτῐ́ω 	κᾰτῐ́ῃς 	κᾰτῐ́ῃ 	κᾰτῐ́ητον 	κᾰτῐ́ητον 	κᾰτῐ́ωμεν 	κᾰτῐ́ητε 	κᾰτῐ́ωσῐ(ν)
optative 	κᾰτῐ́οιμῐ 	κᾰτῐ́οις 	κᾰτῐ́οι 	κᾰτῐ́οιτον 	κᾰτῐοίτην 	κᾰτῐ́οιμεν 	κᾰτῐ́οιτε 	κᾰτῐ́οιεν
imperative 	  	κᾰ́τῐθῐ 	κᾰτῐ́τω 	κᾰτῐ́τον 	κᾰτῐ́των 	  	κᾰ́τῐτε 	κᾰτῐόντων
	active
infinitive 	κᾰτῐέναι
participle 	m 	κᾰτῐών
f 	κᾰτῐοῦσᾰ
n 	κᾰτῐόν
Notes:
This table gives Attic inflectional endings. For conjugation in dialects other than Attic, see Appendix:Ancient Greek dialectal conjugation.
   Present: κᾰ́τειμῐ (Epic)
number 	singular 	dual 	plural
	first 	second 	third 	second 	third 	first 	second 	third
active 	indicative 	κᾰ́τειμῐ 	κᾰ́τεις,
κᾰ́τεισθᾰ 	κᾰ́τεισῐ 	κᾰ́τῐτον 	κᾰ́τῐτον 	κᾰ́τῐμεν 	κᾰ́τῐτε 	κᾰτῐ́ᾱσῐ
subjunctive 	κᾰτῐ́ω 	κᾰτῐ́ῃσθᾰ 	κᾰτῐ́ῃσῐ 	κᾰτῐ́ητον 	κᾰτῐ́ητον 	κᾰτῐ́ωμεν,
κᾰτῐ́ομεν 	κᾰτῐ́ητε 	κᾰτῐ́ωσῐ(ν)
optative 	κᾰτῐ́οιμῐ 	κᾰτῐ́οις 	κᾰτῐ́οι,
κᾰτῐείη,
κᾰτείη 	κᾰτῐ́οιτον 	κᾰτῐοίτην 	κᾰτῐ́οιμεν 	κᾰτῐ́οιτε 	κᾰτῐ́οιεν
imperative 	  	κᾰ́τῐθῐ 	κᾰτῐ́τω 	κᾰτῐ́τον 	κᾰτῐ́των 	  	κᾰ́τῐτε 	κᾰτῐόντων
	active
infinitive 	κᾰτῐέναι,
κᾰτῐ́μεναι,
κᾰ́τῐμεν
participle 	m 	κᾰτῐών
f 	κᾰτῐοῦσᾰ
n 	κᾰτῐόν
Notes:
Dialects other than Attic are not well attested. Some forms are based on conjecture. Use with caution. For more details, see Appendix:Ancient Greek dialectal conjugation.
   Imperfect: κᾰ́τῃᾰ
number 	singular 	dual 	plural
	first 	second 	third 	second 	third 	first 	second 	third
active 	indicative 	κᾰ́τῃᾰ,
κᾰτῄειν 	κᾰτῄεισθᾰ,
κᾰτῄεις 	κᾰτῄειν,
κᾰτῄει 	κᾰ́τῃτον 	κᾰτῄτην 	κᾰ́τῃμεν 	κᾰ́τῃτε 	κᾰ́τῃσᾰν,
κᾰτῄεσᾰν
Notes:
This table gives Attic inflectional endings. For conjugation in dialects other than Attic, see Appendix:Ancient Greek dialectal conjugation.
   Imperfect: κᾰτήῐ̈α (Epic)
number 	singular 	dual 	plural
	first 	second 	third 	second 	third 	first 	second 	third
active 	indicative 	κᾰτήῐ̈α 	κᾰτῄεις 	κᾰτήῐ̈ε(ν),
κᾰ́τῃε,
κᾰ́τῐε(ν) 	κᾰτῄτον,
κᾰ́τῐτον 	κᾰτῄτην,
κᾰτῐ́την 	κᾰ́τῃμεν,
κᾰτῄομεν 	κάτῃτε 	κᾰτήῐ̈σᾰν,
κᾰ́τῐσᾰν,
κᾰ́τῃσᾰν,
κᾰτήῐ̈ον

Verb

κορύσσω • (korússō) (chiefly Epic)

    to equip with a helmet
    to arm, equip (generally)

Conjugation
   Present: κορῠ́σσω, κορῠ́σσομαι (Epic)
number 	singular 	dual 	plural
	first 	second 	third 	second 	third 	first 	second 	third
active 	indicative 	κορῠ́σσω 	κορῠ́σσεις 	κορῠ́σσει 	κορῠ́σσετον 	κορῠ́σσετον 	κορῠ́σσομεν 	κορῠ́σσετε 	κορῠ́σσουσῐ(ν)
subjunctive 	κορῠ́σσω,
κορῠ́σσωμῐ 	κορῠ́σσῃς,
κορῠ́σσῃσθᾰ 	κορῠ́σσῃ,
κορῠ́σσῃσῐ 	κορῠ́σσητον 	κορῠ́σσητον 	κορῠ́σσωμεν 	κορῠ́σσητε 	κορῠ́σσωσῐ(ν)
optative 	κορῠ́σσοιμῐ 	κορῠ́σσοισ(θᾰ) 	κορῠ́σσοι 	κορῠ́σσοιτον 	κορῠσσοίτην 	κορῠ́σσοιμεν 	κορῠ́σσοιτε 	κορῠ́σσοιεν
imperative 	  	κόρῠσσε 	κορῠσσέτω 	κορῠ́σσετον 	κορῠσσέτων 	  	κορῠ́σσετε 	κορῠσσόντων
middle/
passive 	indicative 	κορῠ́σσομαι 	κορῠ́σσεαι 	κορῠ́σσεται 	κορῠ́σσεσθον 	κορῠ́σσεσθον 	κορῠσσόμε(σ)θᾰ 	κορῠ́σσεσθε 	κορῠ́σσονται
subjunctive 	κορῠ́σσωμαι,
κορῠσσώμαιμῐ 	κορῠ́σσηαι,
κορῠ́σσηαι 	κορῠ́σσηται,
κορῠσσήταισῐ 	κορῠ́σσησθον 	κορῠ́σσησθον 	κορῠσσώμε(σ)θᾰ 	κορῠ́σσησθε 	κορῠ́σσωνται
optative 	κορῠσσοίμην 	κορῠ́σσοιο 	κορῠ́σσοιτο 	κορῠ́σσοισθον 	κορῠσσοίσθην 	κορῠσσοίμε(σ)θᾰ 	κορῠ́σσοισθε 	κορῠσσοίᾰτο
imperative 	  	κορῠ́σσεο 	κορῠσσέσθω 	κορῠ́σσεσθον 	κορῠσσέσθων 	  	κορῠ́σσεσθε 	κορῠσσέσθων
	active 	middle/passive
infinitive 	κορῠ́σσειν/κορῠσσέμεν(αι)/κορῠ́σσμεν(αι) 	κορῠ́σσεσθαι
participle 	m 	κορῠ́σσων 	κορῠσσόμενος
f 	κορῠ́σσουσᾰ 	κορῠσσομένη
n 	κορῠ́σσον 	κορῠσσόμενον
Notes:
Dialects other than Attic are not well attested. Some forms are based on conjecture. Use with caution. For more details, see Appendix:Ancient Greek dialectal conjugation.
   Imperfect: κόρῠσσον, κορῠσσόμην
number 	singular 	dual 	plural
	first 	second 	third 	second 	third 	first 	second 	third
active 	indicative 	κόρῠσσον 	κόρῠσσες 	κόρῠσσε(ν) 	κορῠ́σσετον 	κορῠσσέτην 	κορῠ́σσομεν 	κορῠ́σσετε 	κόρῠσσον
middle/
passive 	indicative 	κορῠσσόμην 	κορῠ́σσου 	κορῠ́σσετο 	κορῠ́σσεσθον 	κορῠσσέσθην 	κορῠσσόμεθᾰ 	κορῠ́σσεσθε 	κορῠ́σσοντο
Notes:
This table gives Attic inflectional endings. For conjugation in dialects other than Attic, see Appendix:Ancient Greek dialectal conjugation.
   Aorist: ἐκόρῠσσᾰ, ἐκορῠσσᾰ́μην
number 	singular 	dual 	plural
	first 	second 	third 	second 	third 	first 	second 	third
active 	indicative 	ἐκόρῠσσᾰ 	ἐκόρῠσσᾰς 	ἐκόρῠσσε(ν) 	ἐκορῠ́σσᾰτον 	ἐκορῠσσᾰ́την 	ἐκορῠ́σσᾰμεν 	ἐκορῠ́σσᾰτε 	ἐκόρῠσσᾰν
subjunctive 	κορῠ́σσω 	κορῠ́σσῃς 	κορῠ́σσῃ 	κορῠ́σσητον 	κορῠ́σσητον 	κορῠ́σσωμεν 	κορῠ́σσητε 	κορῠ́σσωσῐ(ν)
optative 	κορῠ́σσαιμῐ 	κορῠ́σσειᾰς,
κορῠ́σσαις 	κορῠ́σσειε(ν),
κορῠ́σσαι 	κορῠ́σσαιτον 	κορῠσσαίτην 	κορῠ́σσαιμεν 	κορῠ́σσαιτε 	κορῠ́σσειᾰν,
κορῠ́σσαιεν
imperative 	  	κόρῠσσον 	κορῠσσᾰ́τω 	κορῠ́σσᾰτον 	κορῠσσᾰ́των 	  	κορῠ́σσᾰτε 	κορῠσσᾰ́ντων
middle 	indicative 	ἐκορῠσσᾰ́μην 	ἐκορῠ́σσω 	ἐκορῠ́σσᾰτο 	ἐκορῠ́σσᾰσθον 	ἐκορῠσσᾰ́σθην 	ἐκορῠσσᾰ́μεθᾰ 	ἐκορῠ́σσᾰσθε 	ἐκορῠ́σσᾰντο
subjunctive 	κορῠ́σσωμαι 	κορῠ́σσῃ 	κορῠ́σσηται 	κορῠ́σσησθον 	κορῠ́σσησθον 	κορῠσσώμεθᾰ 	κορῠ́σσησθε 	κορῠ́σσωνται
optative 	κορῠσσαίμην 	κορῠ́σσαιο 	κορῠ́σσαιτο 	κορῠ́σσαισθον 	κορῠσσαίσθην 	κορῠσσαίμεθᾰ 	κορῠ́σσαισθε 	κορῠ́σσαιντο
imperative 	  	κόρῠσσαι 	κορῠσσᾰ́σθω 	κορῠ́σσᾰσθον 	κορῠσσᾰ́σθων 	  	κορῠ́σσᾰσθε 	κορῠσσᾰ́σθων
	active 	middle
infinitive 	κορῠ́σσαι 	κορῠ́σσᾰσθαι
participle 	m 	κορῠ́σσᾱς 	κορῠσσᾰ́μενος
f 	κορῠ́σσᾱσᾰ 	κορῠσσᾰμένη
n 	κορῠ́σσᾰν 	κορῠσσᾰ́μενον
Notes:
This table gives Attic inflectional endings. For conjugation in dialects other than Attic, see Appendix:Ancient Greek dialectal conjugation.
   Perfect: κεκόρυθμαι
number 	singular 	dual 	plural
	first 	second 	third 	second 	third 	first 	second 	third
passive 	indicative 	κεκόρυθμαι 	κεκόρῠσαι 	κεκόρῠσται 	κεκόρῠσθον 	κεκόρῠσθον 	κεκόρυθμεθᾰ 	κεκόρῠσθε 	κεκορῠ́θᾰται
subjunctive 	κεκορυθμένος ὦ 	κεκορυθμένος ᾖς 	κεκορυθμένος ᾖ 	κεκορυθμένω ἦτον 	κεκορυθμένω ἦτον 	κεκορυθμένοι ὦμεν 	κεκορυθμένοι ἦτε 	κεκορυθμένοι ὦσῐ(ν)
optative 	κεκορυθμένος εἴην 	κεκορυθμένος εἴης 	κεκορυθμένος εἴη 	κεκορυθμένω εἴητον/εἶτον 	κεκορυθμένω εἰήτην/εἴτην 	κεκορυθμένοι εἴημεν/εἶμεν 	κεκορυθμένοι εἴητε/εἶτε 	κεκορυθμένοι εἴησᾰν/εἶεν
imperative 	  	κεκόρῠσο 	κεκορῠ́σθω 	κεκόρῠσθον 	κεκορῠ́σθων 	  	κεκόρῠσθε 	κεκορῠ́σθων

infinitive 		κεκορῠ́σθαι
participle 	m 		κεκορυθμένος
f 		κεκορυθμένη
n 		κεκορυθμένον

Verb

χᾰρῐ́ζομαι • (kharízomai)

    to grant as a favor, that is, gratuitously, in kindness, pardon or rescue: - deliver, (frankly) forgive, (freely) give, grant.

Conjugation
   Present: χᾰρῐ́ζομαι
number 	singular 	dual 	plural
	first 	second 	third 	second 	third 	first 	second 	third
middle/
passive 	indicative 	χᾰρῐ́ζομαι 	χᾰρῐ́ζῃ,
χᾰρῐ́ζει 	χᾰρῐ́ζεται 	χᾰρῐ́ζεσθον 	χᾰρῐ́ζεσθον 	χᾰρῐζόμεθᾰ 	χᾰρῐ́ζεσθε 	χᾰρῐ́ζονται
subjunctive 	χᾰρῐ́ζωμαι 	χᾰρῐ́ζῃ 	χᾰρῐ́ζηται 	χᾰρῐ́ζησθον 	χᾰρῐ́ζησθον 	χᾰρῐζώμεθᾰ 	χᾰρῐ́ζησθε 	χᾰρῐ́ζωνται
optative 	χᾰρῐζοίμην 	χᾰρῐ́ζοιο 	χᾰρῐ́ζοιτο 	χᾰρῐ́ζοισθον 	χᾰρῐζοίσθην 	χᾰρῐζοίμεθᾰ 	χᾰρῐ́ζοισθε 	χᾰρῐ́ζοιντο
imperative 	  	χᾰρῐ́ζου 	χᾰρῐζέσθω 	χᾰρῐ́ζεσθον 	χᾰρῐζέσθων 	  	χᾰρῐ́ζεσθε 	χᾰρῐζέσθων
		middle/passive
infinitive 		χᾰρῐ́ζεσθαι
participle 	m 		χᾰρῐζόμενος
f 		χᾰρῐζομένη
n 		χᾰρῐζόμενον
Notes:
This table gives Attic inflectional endings. For conjugation in dialects other than Attic, see Appendix:Ancient Greek dialectal conjugation.
   Imperfect: ἐχᾰρῐζόμην
number 	singular 	dual 	plural
	first 	second 	third 	second 	third 	first 	second 	third
middle/
passive 	indicative 	ἐχᾰρῐζόμην 	ἐχᾰρῐ́ζου 	ἐχᾰρῐ́ζετο 	ἐχᾰρῐ́ζεσθον 	ἐχᾰρῐζέσθην 	ἐχᾰρῐζόμεθᾰ 	ἐχᾰρῐ́ζεσθε 	ἐχᾰρῐ́ζοντο
Notes:
This table gives Attic inflectional endings. For conjugation in dialects other than Attic, see Appendix:Ancient Greek dialectal conjugation.
   Future: χᾰρῐέομαι, χᾰρῐσθήσομαι (Uncontracted)
number 	singular 	dual 	plural
	first 	second 	third 	second 	third 	first 	second 	third
middle 	indicative 	χᾰρῐέομαι 	χᾰρῐέῃ,
χᾰρῐέει 	χᾰρῐέεται 	χᾰρῐέεσθον 	χᾰρῐέεσθον 	χᾰρῐεόμεθᾰ 	χᾰρῐέεσθε 	χᾰρῐέονται
optative 	χᾰρῐεοίμην 	χᾰρῐέοιο 	χᾰρῐέοιτο 	χᾰρῐέοισθον 	χᾰρῐεοίσθην 	χᾰρῐεοίμεθᾰ 	χᾰρῐέοισθε 	χᾰρῐέοιντο
passive 	indicative 	χᾰρῐσθήσομαι 	χᾰρῐσθήσῃ 	χᾰρῐσθήσεται 	χᾰρῐσθήσεσθον 	χᾰρῐσθήσεσθον 	χᾰρῐσθησόμεθᾰ 	χᾰρῐσθήσεσθε 	χᾰρῐσθήσονται
optative 	χᾰρῐσθησοίμην 	χᾰρῐσθήσοιο 	χᾰρῐσθήσοιτο 	χᾰρῐσθήσοισθον 	χᾰρῐσθησοίσθην 	χᾰρῐσθησοίμεθᾰ 	χᾰρῐσθήσοισθε 	χᾰρῐσθήσοιντο
		middle 	passive
infinitive 		χᾰρῐέεσθαι 	χᾰρῐσθήσεσθαι
participle 	m 		χᾰρῐεόμενος 	χᾰρῐσθησόμενος
f 		χᾰρῐεομένη 	χᾰρῐσθησομένη
n 		χᾰρῐεόμενον 	χᾰρῐσθησόμενον
Notes:
This table gives Attic inflectional endings. For conjugation in dialects other than Attic, see Appendix:Ancient Greek dialectal conjugation.
   Future: χᾰρῐοῦμαι, χᾰρῐσθήσομαι (Contracted)
number 	singular 	dual 	plural
	first 	second 	third 	second 	third 	first 	second 	third
middle 	indicative 	χᾰρῐοῦμαι 	χᾰρῐῇ 	χᾰρῐεῖται 	χᾰρῐεῖσθον 	χᾰρῐεῖσθον 	χᾰρῐούμεθᾰ 	χᾰρῐεῖσθε 	χᾰρῐοῦνται
optative 	χᾰρῐοίμην 	χᾰρῐοῖο 	χᾰρῐοῖτο 	χᾰρῐοῖσθον 	χᾰρῐοίσθην 	χᾰρῐοίμεθᾰ 	χᾰρῐοῖσθε 	χᾰρῐοῖντο
passive 	indicative 	χᾰρῐσθήσομαι 	χᾰρῐσθήσῃ 	χᾰρῐσθήσεται 	χᾰρῐσθήσεσθον 	χᾰρῐσθήσεσθον 	χᾰρῐσθησόμεθᾰ 	χᾰρῐσθήσεσθε 	χᾰρῐσθήσονται
optative 	χᾰρῐσθησοίμην 	χᾰρῐσθήσοιο 	χᾰρῐσθήσοιτο 	χᾰρῐσθήσοισθον 	χᾰρῐσθησοίσθην 	χᾰρῐσθησοίμεθᾰ 	χᾰρῐσθήσοισθε 	χᾰρῐσθήσοιντο
		middle 	passive
infinitive 		χᾰρῐεῖσθαι 	χᾰρῐσθήσεσθαι
participle 	m 		χᾰρῐούμενος 	χᾰρῐσθησόμενος
f 		χᾰρῐουμένη 	χᾰρῐσθησομένη
n 		χᾰρῐούμενον 	χᾰρῐσθησόμενον
Notes:
This table gives Attic inflectional endings. For conjugation in dialects other than Attic, see Appendix:Ancient Greek dialectal conjugation.
   Aorist: ἐχᾰρῐσᾰ́μην, ἐχᾰρῐ́σθην
number 	singular 	dual 	plural
	first 	second 	third 	second 	third 	first 	second 	third
middle 	indicative 	ἐχᾰρῐσᾰ́μην 	ἐχᾰρῐ́σω 	ἐχᾰρῐ́σᾰτο 	ἐχᾰρῐ́σᾰσθον 	ἐχᾰρῐσᾰ́σθην 	ἐχᾰρῐσᾰ́μεθᾰ 	ἐχᾰρῐ́σᾰσθε 	ἐχᾰρῐ́σᾰντο
subjunctive 	χᾰρῐ́σωμαι 	χᾰρῐ́σῃ 	χᾰρῐ́σηται 	χᾰρῐ́σησθον 	χᾰρῐ́σησθον 	χᾰρῐσώμεθᾰ 	χᾰρῐ́σησθε 	χᾰρῐ́σωνται
optative 	χᾰρῐσαίμην 	χᾰρῐ́σαιο 	χᾰρῐ́σαιτο 	χᾰρῐ́σαισθον 	χᾰρῐσαίσθην 	χᾰρῐσαίμεθᾰ 	χᾰρῐ́σαισθε 	χᾰρῐ́σαιντο
imperative 	  	χᾰ́ρῐσαι 	χᾰρῐσᾰ́σθω 	χᾰρῐ́σᾰσθον 	χᾰρῐσᾰ́σθων 	  	χᾰρῐ́σᾰσθε 	χᾰρῐσᾰ́σθων
passive 	indicative 	ἐχᾰρῐ́σθην 	ἐχᾰρῐ́σθης 	ἐχᾰρῐ́σθη 	ἐχᾰρῐ́σθητον 	ἐχᾰρῐσθήτην 	ἐχᾰρῐ́σθημεν 	ἐχᾰρῐ́σθητε 	ἐχᾰρῐ́σθησᾰν
subjunctive 	χᾰρῐσθῶ 	χᾰρῐσθῇς 	χᾰρῐσθῇ 	χᾰρῐσθῆτον 	χᾰρῐσθῆτον 	χᾰρῐσθῶμεν 	χᾰρῐσθῆτε 	χᾰρῐσθῶσῐ(ν)
optative 	χᾰρῐσθείην 	χᾰρῐσθείης 	χᾰρῐσθείη 	χᾰρῐσθεῖτον,
χᾰρῐσθείητον 	χᾰρῐσθείτην,
χᾰρῐσθειήτην 	χᾰρῐσθεῖμεν,
χᾰρῐσθείημεν 	χᾰρῐσθεῖτε,
χᾰρῐσθείητε 	χᾰρῐσθεῖεν,
χᾰρῐσθείησᾰν
imperative 	  	χᾰρῐ́σθητῐ 	χᾰρῐσθήτω 	χᾰρῐ́σθητον 	χᾰρῐσθήτων 	  	χᾰρῐ́σθητε 	χᾰρῐσθέντων
		middle 	passive
infinitive 		χᾰρῐ́σᾰσθαι 	χᾰρῐσθῆναι
participle 	m 		χᾰρῐσᾰ́μενος 	χᾰρῐσθείς
f 		χᾰρῐσᾰμένη 	χᾰρῐσθεῖσᾰ
n 		χᾰρῐσᾰ́μενον 	χᾰρῐσθέν
Notes:
This table gives Attic inflectional endings. For conjugation in dialects other than Attic, see Appendix:Ancient Greek dialectal conjugation.
   Perfect: κεχᾰ́ρῐσμαι
number 	singular 	dual 	plural
	first 	second 	third 	second 	third 	first 	second 	third
middle/
passive 	indicative 	κεχᾰ́ρῐσμαι 	κεχᾰ́ρῐσαι 	κεχᾰ́ρῐσται 	κεχᾰ́ρῐσθον 	κεχᾰ́ρῐσθον 	κεχᾰρῐ́σμεθᾰ 	κεχᾰ́ρῐσθε 	κεχᾰρῐ́δᾰται
subjunctive 	κεχᾰρῐσμένος ὦ 	κεχᾰρῐσμένος ᾖς 	κεχᾰρῐσμένος ᾖ 	κεχᾰρῐσμένω ἦτον 	κεχᾰρῐσμένω ἦτον 	κεχᾰρῐσμένοι ὦμεν 	κεχᾰρῐσμένοι ἦτε 	κεχᾰρῐσμένοι ὦσῐ(ν)
optative 	κεχᾰρῐσμένος εἴην 	κεχᾰρῐσμένος εἴης 	κεχᾰρῐσμένος εἴη 	κεχᾰρῐσμένω εἴητον/εἶτον 	κεχᾰρῐσμένω εἰήτην/εἴτην 	κεχᾰρῐσμένοι εἴημεν/εἶμεν 	κεχᾰρῐσμένοι εἴητε/εἶτε 	κεχᾰρῐσμένοι εἴησᾰν/εἶεν
imperative 	  	κεχᾰ́ρῐσο 	κεχᾰρῐ́σθω 	κεχᾰ́ρῐσθον 	κεχᾰρῐ́σθων 	  	κεχᾰ́ρῐσθε 	κεχᾰρῐ́σθων
		middle/passive
infinitive 		κεχᾰρῐ́σθαι
participle 	m 		κεχᾰρῐσμένος
f 		κεχᾰρῐσμένη
n 		κεχᾰρῐσμένον
Notes:
This table gives Attic inflectional endings. For conjugation in dialects other than Attic, see Appendix:Ancient Greek dialectal conjugation.
   Pluperfect: ἐκεχᾰρῐ́σμην
number 	singular 	dual 	plural
	first 	second 	third 	second 	third 	first 	second 	third
middle/
passive 	indicative 	ἐκεχᾰρῐ́σμην 	ἐκεχᾰ́ρῐσο 	ἐκεχᾰ́ρῐστο 	ἐκεχᾰ́ρῐσθον 	ἐκεχᾰρῐ́σθην 	ἐκεχᾰρῐ́σμεθᾰ 	ἐκεχᾰ́ρῐσθε 	ἐκεχᾰρῐ́δᾰτο
Notes:
This table gives Attic inflectional endings. For conjugation in dialects other than Attic, see Appendix:Ancient Greek dialectal conjugation.

Active forms are rare, and attested only in the future and aorist:
   Future: χᾰριέω (Uncontracted)
number 	singular 	dual 	plural
	first 	second 	third 	second 	third 	first 	second 	third
active 	indicative 	χᾰριέω 	χᾰριέεις 	χᾰριέει 	χᾰριέετον 	χᾰριέετον 	χᾰριέομεν 	χᾰριέετε 	χᾰριέουσῐ(ν)
optative 	χᾰριέοιμῐ 	χᾰριέοις 	χᾰριέοι 	χᾰριέοιτον 	χᾰριεοίτην 	χᾰριέοιμεν 	χᾰριέοιτε 	χᾰριέοιεν
	active
infinitive 	χᾰριέειν
participle 	m 	χᾰριέων
f 	χᾰριέουσᾰ
n 	χᾰριέον
Notes:
This table gives Attic inflectional endings. For conjugation in dialects other than Attic, see Appendix:Ancient Greek dialectal conjugation.
   Future: χᾰριῶ (Contracted)
number 	singular 	dual 	plural
	first 	second 	third 	second 	third 	first 	second 	third
active 	indicative 	χᾰριῶ 	χᾰριεῖς 	χᾰριεῖ 	χᾰριεῖτον 	χᾰριεῖτον 	χᾰριοῦμεν 	χᾰριεῖτε 	χᾰριοῦσῐ(ν)
optative 	χᾰριοίην,
χᾰριοῖμῐ 	χᾰριοίης,
χᾰριοῖς 	χᾰριοίη,
χᾰριοῖ 	χᾰριοῖτον,
χᾰριοίητον 	χᾰριοίτην,
χᾰριοιήτην 	χᾰριοῖμεν,
χᾰριοίημεν 	χᾰριοῖτε,
χᾰριοίητε 	χᾰριοῖεν,
χᾰριοίησᾰν
	active
infinitive 	χᾰριεῖν
participle 	m 	χᾰριῶν
f 	χᾰριοῦσᾰ
n 	χᾰριοῦν
Notes:
This table gives Attic inflectional endings. For conjugation in dialects other than Attic, see Appendix:Ancient Greek dialectal conjugation.
   Aorist: ἐχᾰ́ρισᾰ
number 	singular 	dual 	plural
	first 	second 	third 	second 	third 	first 	second 	third
active 	indicative 	ἐχᾰ́ρισᾰ 	ἐχᾰ́ρισᾰς 	ἐχᾰ́ρισε(ν) 	ἐχᾰρίσᾰτον 	ἐχᾰρισᾰ́την 	ἐχᾰρίσᾰμεν 	ἐχᾰρίσᾰτε 	ἐχᾰ́ρισᾰν
subjunctive 	χᾰρίσω 	χᾰρίσῃς 	χᾰρίσῃ 	χᾰρίσητον 	χᾰρίσητον 	χᾰρίσωμεν 	χᾰρίσητε 	χᾰρίσωσῐ(ν)
optative 	χᾰρίσαιμῐ 	χᾰρίσειᾰς,
χᾰρίσαις 	χᾰρίσειε(ν),
χᾰρίσαι 	χᾰρίσαιτον 	χᾰρισαίτην 	χᾰρίσαιμεν 	χᾰρίσαιτε 	χᾰρίσειᾰν,
χᾰρίσαιεν
imperative 	  	χᾰ́ρισον 	χᾰρισᾰ́τω 	χᾰρίσᾰτον 	χᾰρισᾰ́των 	  	χᾰρίσᾰτε 	χᾰρισᾰ́ντων
	active
infinitive 	χᾰρῖσαι
participle 	m 	χᾰρίσᾱς
f 	χᾰρίσᾱσᾰ
n 	χᾰρῖσᾰν

Verb

χᾰρῐτόω • (kharitóō)

    to show grace to, to bestow favor on or upon
    (passive) to be highly favored, to be shown grace, to have grace or favor shown to, to be full of grace

Inflection
   Present: χᾰρῐτῶ, χᾰρῐτοῦμαι (Contracted)
number 	singular 	dual 	plural
	first 	second 	third 	second 	third 	first 	second 	third
active 	indicative 	χᾰρῐτῶ 	χᾰρῐτοῖς 	χᾰρῐτοῖ 	χᾰρῐτοῦτον 	χᾰρῐτοῦτον 	χᾰρῐτοῦμεν 	χᾰρῐτοῦτε 	χᾰρῐτοῦσῐ(ν)
subjunctive 	χᾰρῐτῶ 	χᾰρῐτοῖς 	χᾰρῐτοῖ 	χᾰρῐτῶτον 	χᾰρῐτῶτον 	χᾰρῐτῶμεν 	χᾰρῐτῶτε 	χᾰρῐτῶσῐ(ν)
optative 	χᾰρῐτοίην,
χᾰρῐτοῖμῐ 	χᾰρῐτοίης,
χᾰρῐτοῖς 	χᾰρῐτοίη,
χᾰρῐτοῖ 	χᾰρῐτοῖτον,
χᾰρῐτοίητον 	χᾰρῐτοίτην,
χᾰρῐτοιήτην 	χᾰρῐτοῖμεν,
χᾰρῐτοίημεν 	χᾰρῐτοῖτε,
χᾰρῐτοίητε 	χᾰρῐτοῖεν,
χᾰρῐτοίησᾰν
imperative 	  	χᾰρῐ́του 	χᾰρῐτούτω 	χᾰρῐτοῦτον 	χᾰρῐτούτων 	  	χᾰρῐτοῦτε 	χᾰρῐτούντων
middle/
passive 	indicative 	χᾰρῐτοῦμαι 	χᾰρῐτοῖ 	χᾰρῐτοῦται 	χᾰρῐτοῦσθον 	χᾰρῐτοῦσθον 	χᾰρῐτούμεθᾰ 	χᾰρῐτοῦσθε 	χᾰρῐτοῦνται
subjunctive 	χᾰρῐτῶμαι 	χᾰρῐτοῖ 	χᾰρῐτῶται 	χᾰρῐτῶσθον 	χᾰρῐτῶσθον 	χᾰρῐτώμεθᾰ 	χᾰρῐτῶσθε 	χᾰρῐτῶνται
optative 	χᾰρῐτοίμην 	χᾰρῐτοῖο 	χᾰρῐτοῖτο 	χᾰρῐτοῖσθον 	χᾰρῐτοίσθην 	χᾰρῐτοίμεθᾰ 	χᾰρῐτοῖσθε 	χᾰρῐτοῖντο
imperative 	  	χᾰρῐτοῦ 	χᾰρῐτούσθω 	χᾰρῐτοῦσθον 	χᾰρῐτούσθων 	  	χᾰρῐτοῦσθε 	χᾰρῐτούσθων
	active 	middle/passive
infinitive 	χᾰρῐτοῦν 	χᾰρῐτοῦσθαι
participle 	m 	χᾰρῐτῶν 	χᾰρῐτούμενος
f 	χᾰρῐτοῦσᾰ 	χᾰρῐτουμένη
n 	χᾰρῐτοῦν 	χᾰρῐτούμενον
Notes:
This table gives Attic inflectional endings. For conjugation in dialects other than Attic, see Appendix:Ancient Greek dialectal conjugation.
   Imperfect: ἐχᾰρῐ́τουν, ἐχᾰρῐτούμην (Contracted)
number 	singular 	dual 	plural
	first 	second 	third 	second 	third 	first 	second 	third
active 	indicative 	ἐχᾰρῐ́τουν 	ἐχᾰρῐ́τους 	ἐχᾰρῐ́του 	ἐχᾰρῐτοῦτον 	ἐχᾰρῐτούτην 	ἐχᾰρῐτοῦμεν 	ἐχᾰρῐτοῦτε 	ἐχᾰρῐ́τουν
middle/
passive 	indicative 	ἐχᾰρῐτούμην 	ἐχᾰρῐτοῦ 	ἐχᾰρῐτοῦτο 	ἐχᾰρῐτοῦσθον 	ἐχᾰρῐτούσθην 	ἐχᾰρῐτούμεθᾰ 	ἐχᾰρῐτοῦσθε 	ἐχᾰρῐτοῦντο
Notes:
This table gives Attic inflectional endings. For conjugation in dialects other than Attic, see Appendix:Ancient Greek dialectal conjugation.
   Aorist: ἐχᾰρῐ́τωσᾰ, ἐχᾰρῐτωσᾰ́μην, ἐχᾰρῐτώθην
number 	singular 	dual 	plural
	first 	second 	third 	second 	third 	first 	second 	third
active 	indicative 	ἐχᾰρῐ́τωσᾰ 	ἐχᾰρῐ́τωσᾰς 	ἐχᾰρῐ́τωσε(ν) 	ἐχᾰρῐτώσᾰτον 	ἐχᾰρῐτωσᾰ́την 	ἐχᾰρῐτώσᾰμεν 	ἐχᾰρῐτώσᾰτε 	ἐχᾰρῐ́τωσᾰν
subjunctive 	χᾰρῐτώσω 	χᾰρῐτώσῃς 	χᾰρῐτώσῃ 	χᾰρῐτώσητον 	χᾰρῐτώσητον 	χᾰρῐτώσωμεν 	χᾰρῐτώσητε 	χᾰρῐτώσωσῐ(ν)
optative 	χᾰρῐτώσαιμῐ 	χᾰρῐτώσειᾰς,
χᾰρῐτώσαις 	χᾰρῐτώσειε(ν),
χᾰρῐτώσαι 	χᾰρῐτώσαιτον 	χᾰρῐτωσαίτην 	χᾰρῐτώσαιμεν 	χᾰρῐτώσαιτε 	χᾰρῐτώσειᾰν,
χᾰρῐτώσαιεν
imperative 	  	χᾰρῐ́τωσον 	χᾰρῐτωσᾰ́τω 	χᾰρῐτώσᾰτον 	χᾰρῐτωσᾰ́των 	  	χᾰρῐτώσᾰτε 	χᾰρῐτωσᾰ́ντων
middle 	indicative 	ἐχᾰρῐτωσᾰ́μην 	ἐχᾰρῐτώσω 	ἐχᾰρῐτώσᾰτο 	ἐχᾰρῐτώσᾰσθον 	ἐχᾰρῐτωσᾰ́σθην 	ἐχᾰρῐτωσᾰ́μεθᾰ 	ἐχᾰρῐτώσᾰσθε 	ἐχᾰρῐτώσᾰντο
subjunctive 	χᾰρῐτώσωμαι 	χᾰρῐτώσῃ 	χᾰρῐτώσηται 	χᾰρῐτώσησθον 	χᾰρῐτώσησθον 	χᾰρῐτωσώμεθᾰ 	χᾰρῐτώσησθε 	χᾰρῐτώσωνται
optative 	χᾰρῐτωσαίμην 	χᾰρῐτώσαιο 	χᾰρῐτώσαιτο 	χᾰρῐτώσαισθον 	χᾰρῐτωσαίσθην 	χᾰρῐτωσαίμεθᾰ 	χᾰρῐτώσαισθε 	χᾰρῐτώσαιντο
imperative 	  	χᾰρῐ́τωσαι 	χᾰρῐτωσᾰ́σθω 	χᾰρῐτώσᾰσθον 	χᾰρῐτωσᾰ́σθων 	  	χᾰρῐτώσᾰσθε 	χᾰρῐτωσᾰ́σθων
passive 	indicative 	ἐχᾰρῐτώθην 	ἐχᾰρῐτώθης 	ἐχᾰρῐτώθη 	ἐχᾰρῐτώθητον 	ἐχᾰρῐτωθήτην 	ἐχᾰρῐτώθημεν 	ἐχᾰρῐτώθητε 	ἐχᾰρῐτώθησᾰν
subjunctive 	χᾰρῐτωθῶ 	χᾰρῐτωθῇς 	χᾰρῐτωθῇ 	χᾰρῐτωθῆτον 	χᾰρῐτωθῆτον 	χᾰρῐτωθῶμεν 	χᾰρῐτωθῆτε 	χᾰρῐτωθῶσῐ(ν)
optative 	χᾰρῐτωθείην 	χᾰρῐτωθείης 	χᾰρῐτωθείη 	χᾰρῐτωθεῖτον,
χᾰρῐτωθείητον 	χᾰρῐτωθείτην,
χᾰρῐτωθειήτην 	χᾰρῐτωθεῖμεν,
χᾰρῐτωθείημεν 	χᾰρῐτωθεῖτε,
χᾰρῐτωθείητε 	χᾰρῐτωθεῖεν,
χᾰρῐτωθείησᾰν
imperative 	  	χᾰρῐτώθητῐ 	χᾰρῐτωθήτω 	χᾰρῐτώθητον 	χᾰρῐτωθήτων 	  	χᾰρῐτώθητε 	χᾰρῐτωθέντων
	active 	middle 	passive
infinitive 	χᾰρῐτῶσαι 	χᾰρῐτώσᾰσθαι 	χᾰρῐτωθῆναι
participle 	m 	χᾰρῐτώσᾱς 	χᾰρῐτωσᾰ́μενος 	χᾰρῐτωθείς
f 	χᾰρῐτώσᾱσᾰ 	χᾰρῐτωσᾰμένη 	χᾰρῐτωθεῖσᾰ
n 	χᾰρῐτῶσᾰν 	χᾰρῐτωσᾰ́μενον 	χᾰρῐτωθέν
Notes:
This table gives Attic inflectional endings. For conjugation in dialects other than Attic, see Appendix:Ancient Greek dialectal conjugation.
   Perfect: κεχᾰρῐ́τωμᾰ, κεχᾰρῐ́τωμαι
number 	singular 	dual 	plural
	first 	second 	third 	second 	third 	first 	second 	third
active 	indicative 	κεχᾰρῐ́τωμᾰ 	κεχᾰρῐ́τωμᾰς 	κεχᾰρῐ́τωμε(ν) 	κεχᾰρῐτώμᾰτον 	κεχᾰρῐτώμᾰτον 	κεχᾰρῐτώμᾰμεν 	κεχᾰρῐτώμᾰτε 	κεχᾰρῐτώμᾱσῐ(ν)
subjunctive 	κεχᾰρῐτώμω 	κεχᾰρῐτώμῃς 	κεχᾰρῐτώμῃ 	κεχᾰρῐτώμητον 	κεχᾰρῐτώμητον 	κεχᾰρῐτώμωμεν 	κεχᾰρῐτώμητε 	κεχᾰρῐτώμωσῐ(ν)
optative 	κεχᾰρῐτώμοιμῐ,
κεχᾰρῐτωμοίην 	κεχᾰρῐτώμοις,
κεχᾰρῐτωμοίης 	κεχᾰρῐτώμοι,
κεχᾰρῐτωμοίη 	κεχᾰρῐτώμοιτον 	κεχᾰρῐτωμοίτην 	κεχᾰρῐτώμοιμεν 	κεχᾰρῐτώμοιτε 	κεχᾰρῐτώμοιεν
imperative 	  	κεχᾰρῐ́τωμε 	κεχᾰρῐτωμέτω 	κεχᾰρῐτώμετον 	κεχᾰρῐτωμέτων 	  	κεχᾰρῐτώμετε 	κεχᾰρῐτωμόντων
middle/
passive 	indicative 	κεχᾰρῐ́τωμαι 	κεχᾰρῐ́τωσαι 	κεχᾰρῐ́τωται 	κεχᾰρῐ́τωσθον 	κεχᾰρῐ́τωσθον 	κεχᾰρῐτώμεθᾰ 	κεχᾰρῐ́τωσθε 	κεχᾰρῐ́τωνται
subjunctive 	κεχᾰρῐτωμένος ὦ 	κεχᾰρῐτωμένος ᾖς 	κεχᾰρῐτωμένος ᾖ 	κεχᾰρῐτωμένω ἦτον 	κεχᾰρῐτωμένω ἦτον 	κεχᾰρῐτωμένοι ὦμεν 	κεχᾰρῐτωμένοι ἦτε 	κεχᾰρῐτωμένοι ὦσῐ(ν)
optative 	κεχᾰρῐτωμένος εἴην 	κεχᾰρῐτωμένος εἴης 	κεχᾰρῐτωμένος εἴη 	κεχᾰρῐτωμένω εἴητον/εἶτον 	κεχᾰρῐτωμένω εἰήτην/εἴτην 	κεχᾰρῐτωμένοι εἴημεν/εἶμεν 	κεχᾰρῐτωμένοι εἴητε/εἶτε 	κεχᾰρῐτωμένοι εἴησᾰν/εἶεν
imperative 	  	κεχᾰρῐ́τωσο 	κεχᾰρῐτώσθω 	κεχᾰρῐ́τωσθον 	κεχᾰρῐτώσθων 	  	κεχᾰρῐ́τωσθε 	κεχᾰρῐτώσθων
	active 	middle/passive
infinitive 	κεχᾰρῐτωμέναι 	κεχᾰρῐτῶσθαι
participle 	m 	κεχᾰρῐτωμώς 	κεχᾰρῐτωμένος
f 	κεχᾰρῐτωμυῖᾰ 	κεχᾰρῐτωμένη
n 	κεχᾰρῐτωμός 	κεχᾰρῐτωμένον

Verb

χολόω • (kholóō)

    to anger, provoke

Conjugation
   Present: χολῶ, χολοῦμαι (Contracted)
number 	singular 	dual 	plural
	first 	second 	third 	second 	third 	first 	second 	third
active 	indicative 	χολῶ 	χολοῖς 	χολοῖ 	χολοῦτον 	χολοῦτον 	χολοῦμεν 	χολοῦτε 	χολοῦσῐ(ν)
subjunctive 	χολῶ 	χολοῖς 	χολοῖ 	χολῶτον 	χολῶτον 	χολῶμεν 	χολῶτε 	χολῶσῐ(ν)
optative 	χολοίην,
χολοῖμῐ 	χολοίης,
χολοῖς 	χολοίη,
χολοῖ 	χολοῖτον,
χολοίητον 	χολοίτην,
χολοιήτην 	χολοῖμεν,
χολοίημεν 	χολοῖτε,
χολοίητε 	χολοῖεν,
χολοίησᾰν
imperative 	  	χόλου 	χολούτω 	χολοῦτον 	χολούτων 	  	χολοῦτε 	χολούντων
middle/
passive 	indicative 	χολοῦμαι 	χολοῖ 	χολοῦται 	χολοῦσθον 	χολοῦσθον 	χολούμεθᾰ 	χολοῦσθε 	χολοῦνται
subjunctive 	χολῶμαι 	χολοῖ 	χολῶται 	χολῶσθον 	χολῶσθον 	χολώμεθᾰ 	χολῶσθε 	χολῶνται
optative 	χολοίμην 	χολοῖο 	χολοῖτο 	χολοῖσθον 	χολοίσθην 	χολοίμεθᾰ 	χολοῖσθε 	χολοῖντο
imperative 	  	χολοῦ 	χολούσθω 	χολοῦσθον 	χολούσθων 	  	χολοῦσθε 	χολούσθων
	active 	middle/passive
infinitive 	χολοῦν 	χολοῦσθαι
participle 	m 	χολῶν 	χολούμενος
f 	χολοῦσᾰ 	χολουμένη
n 	χολοῦν 	χολούμενον
Notes:
This table gives Attic inflectional endings. For conjugation in dialects other than Attic, see Appendix:Ancient Greek dialectal conjugation.
   Future: χολώσω, χολώσομαι (Epic)
number 	singular 	dual 	plural
	first 	second 	third 	second 	third 	first 	second 	third
active 	indicative 	χολώσω 	χολώσεις 	χολώσει 	χολώσετον 	χολώσετον 	χολώσομεν 	χολώσετε 	χολώσουσῐ(ν)
optative 	χολώσοιμῐ 	χολώσοισ(θᾰ) 	χολώσοι 	χολώσοιτον 	χολωσοίτην 	χολώσοιμεν 	χολώσοιτε 	χολώσοιεν
middle 	indicative 	χολώσομαι 	χολώσεαι 	χολώσεται 	χολώσεσθον 	χολώσεσθον 	χολωσόμε(σ)θᾰ 	χολώσεσθε 	χολώσονται
optative 	χολωσοίμην 	χολώσοιο 	χολώσοιτο 	χολώσοισθον 	χολωσοίσθην 	χολωσοίμε(σ)θᾰ 	χολώσοισθε 	χολωσοίᾰτο
	active 	middle
infinitive 	χολώσειν/χολωσέμεν(αι)/χολωσμέναι 	χολώσεσθαι
participle 	m 	χολώσων 	χολωσόμενος
f 	χολώσουσᾰ 	χολωσομένη
n 	χολῶσον 	χολωσόμενον
Notes:
Dialects other than Attic are not well attested. Some forms are based on conjecture. Use with caution. For more details, see Appendix:Ancient Greek dialectal conjugation.
   Aorist: ἐχόλωσᾰ, ἐχολωσᾰ́μην, ἐχολώθην
number 	singular 	dual 	plural
	first 	second 	third 	second 	third 	first 	second 	third
active 	indicative 	ἐχόλωσᾰ 	ἐχόλωσᾰς 	ἐχόλωσε(ν) 	ἐχολώσᾰτον 	ἐχολωσᾰ́την 	ἐχολώσᾰμεν 	ἐχολώσᾰτε 	ἐχόλωσᾰν
subjunctive 	χολώσω 	χολώσῃς 	χολώσῃ 	χολώσητον 	χολώσητον 	χολώσωμεν 	χολώσητε 	χολώσωσῐ(ν)
optative 	χολώσαιμῐ 	χολώσειᾰς,
χολώσαις 	χολώσειε(ν),
χολώσαι 	χολώσαιτον 	χολωσαίτην 	χολώσαιμεν 	χολώσαιτε 	χολώσειᾰν,
χολώσαιεν
imperative 	  	χόλωσον 	χολωσᾰ́τω 	χολώσᾰτον 	χολωσᾰ́των 	  	χολώσᾰτε 	χολωσᾰ́ντων
middle 	indicative 	ἐχολωσᾰ́μην 	ἐχολώσω 	ἐχολώσᾰτο 	ἐχολώσᾰσθον 	ἐχολωσᾰ́σθην 	ἐχολωσᾰ́μεθᾰ 	ἐχολώσᾰσθε 	ἐχολώσᾰντο
subjunctive 	χολώσωμαι 	χολώσῃ 	χολώσηται 	χολώσησθον 	χολώσησθον 	χολωσώμεθᾰ 	χολώσησθε 	χολώσωνται
optative 	χολωσαίμην 	χολώσαιο 	χολώσαιτο 	χολώσαισθον 	χολωσαίσθην 	χολωσαίμεθᾰ 	χολώσαισθε 	χολώσαιντο
imperative 	  	χόλωσαι 	χολωσᾰ́σθω 	χολώσᾰσθον 	χολωσᾰ́σθων 	  	χολώσᾰσθε 	χολωσᾰ́σθων
passive 	indicative 	ἐχολώθην 	ἐχολώθης 	ἐχολώθη 	ἐχολώθητον 	ἐχολωθήτην 	ἐχολώθημεν 	ἐχολώθητε 	ἐχολώθησᾰν
subjunctive 	χολωθῶ 	χολωθῇς 	χολωθῇ 	χολωθῆτον 	χολωθῆτον 	χολωθῶμεν 	χολωθῆτε 	χολωθῶσῐ(ν)
optative 	χολωθείην 	χολωθείης 	χολωθείη 	χολωθεῖτον,
χολωθείητον 	χολωθείτην,
χολωθειήτην 	χολωθεῖμεν,
χολωθείημεν 	χολωθεῖτε,
χολωθείητε 	χολωθεῖεν,
χολωθείησᾰν
imperative 	  	χολώθητῐ 	χολωθήτω 	χολώθητον 	χολωθήτων 	  	χολώθητε 	χολωθέντων
	active 	middle 	passive
infinitive 	χολῶσαι 	χολώσᾰσθαι 	χολωθῆναι
participle 	m 	χολώσᾱς 	χολωσᾰ́μενος 	χολωθείς
f 	χολώσᾱσᾰ 	χολωσᾰμένη 	χολωθεῖσᾰ
n 	χολῶσᾰν 	χολωσᾰ́μενον 	χολωθέν
Notes:
This table gives Attic inflectional endings. For conjugation in dialects other than Attic, see Appendix:Ancient Greek dialectal conjugation.
   Aorist: χόλωσᾰ, χολωσᾰ́μην, χολώθην (Epic)
number 	singular 	dual 	plural
	first 	second 	third 	second 	third 	first 	second 	third
active 	indicative 	χόλωσᾰ 	χόλωσᾰς 	χόλωσε(ν) 	χολώσᾰτον 	χολωσᾰ́την 	χολώσᾰμεν 	χολώσᾰτε 	χόλωσᾰν
middle 	indicative 	χολωσᾰ́μην 	χολώσω 	χολώσᾰτο 	χολώσᾰσθον 	χολωσᾰ́σθην 	χολωσᾰ́με(σ)θᾰ 	χολώσᾰσθε 	χολώσᾰντο
passive 	indicative 	χολώθην 	χολώθης 	χολώθη 	χολώθητον 	χολωθήτην 	χολώθημεν 	χολώθητε 	χολώθησᾰν,
χόλωθεν
Notes:
Dialects other than Attic are not well attested. Some forms are based on conjecture. Use with caution. For more details, see Appendix:Ancient Greek dialectal conjugation.
   Perfect: κεχόλωμαι
number 	singular 	dual 	plural
	first 	second 	third 	second 	third 	first 	second 	third
passive 	indicative 	κεχόλωμαι 	κεχόλωσαι 	κεχόλωται 	κεχόλωσθον 	κεχόλωσθον 	κεχολώμεθᾰ 	κεχόλωσθε 	κεχόλωνται
subjunctive 	κεχολωμένος ὦ 	κεχολωμένος ᾖς 	κεχολωμένος ᾖ 	κεχολωμένω ἦτον 	κεχολωμένω ἦτον 	κεχολωμένοι ὦμεν 	κεχολωμένοι ἦτε 	κεχολωμένοι ὦσῐ(ν)
optative 	κεχολωμένος εἴην 	κεχολωμένος εἴης 	κεχολωμένος εἴη 	κεχολωμένω εἴητον/εἶτον 	κεχολωμένω εἰήτην/εἴτην 	κεχολωμένοι εἴημεν/εἶμεν 	κεχολωμένοι εἴητε/εἶτε 	κεχολωμένοι εἴησᾰν/εἶεν
imperative 	  	κεχόλωσο 	κεχολώσθω 	κεχόλωσθον 	κεχολώσθων 	  	κεχόλωσθε 	κεχολώσθων

infinitive 		κεχολῶσθαι
participle 	m 		κεχολωμένος
f 		κεχολωμένη
n 		κεχολωμένον
Notes:
This table gives Attic inflectional endings. For conjugation in dialects other than Attic, see Appendix:Ancient Greek dialectal conjugation.
   Pluperfect: κεχολώμην
number 	singular 	dual 	plural
	first 	second 	third 	second 	third 	first 	second 	third
passive 	indicative 	κεχολώμην 	κεχόλωσο 	κεχόλωτο 	κεχόλωσθον 	κεχολώσθην 	κεχολώμεθᾰ 	κεχόλωσθε 	κεχόλωντο
Notes:
This table gives Attic inflectional endings. For conjugation in dialects other than Attic, see Appendix:Ancient Greek dialectal conjugation. Third person plural also κεχολώατο (kekholṓato)
   Future perfect: κεχολώσομαι (Epic)
number 	singular 	dual 	plural
	first 	second 	third 	second 	third 	first 	second 	third
middle 	indicative 	κεχολώσομαι 	κεχολώσεαι 	κεχολώσεται 	κεχολώσεσθον 	κεχολώσεσθον 	κεχολωσόμε(σ)θᾰ 	κεχολώσεσθε 	κεχολώσονται
optative 	κεχολωσοίμην 	κεχολώσοιο 	κεχολώσοιτο 	κεχολώσοισθον 	κεχολωσοίσθην 	κεχολωσοίμε(σ)θᾰ 	κεχολώσοισθε 	κεχολωσοίᾰτο

infinitive 		κεχολώσεσθαι
participle 	m 		κεχολωσόμενος
f 		κεχολωσομένη
n 		κεχολωσόμενον

Verb

κῐνδῡνεύω • (kindūneúō)

    to be daring, run a risk, venture
    to run the risk [+infinitive = of doing]
    Used to express possibility or probability

Conjugation
   Present: κῐνδῡνεύω, κῐνδῡνεύομαι
number 	singular 	dual 	plural
	first 	second 	third 	second 	third 	first 	second 	third
active 	indicative 	κῐνδῡνεύω 	κῐνδῡνεύεις 	κῐνδῡνεύει 	κῐνδῡνεύετον 	κῐνδῡνεύετον 	κῐνδῡνεύομεν 	κῐνδῡνεύετε 	κῐνδῡνεύουσῐ(ν)
subjunctive 	κῐνδῡνεύω 	κῐνδῡνεύῃς 	κῐνδῡνεύῃ 	κῐνδῡνεύητον 	κῐνδῡνεύητον 	κῐνδῡνεύωμεν 	κῐνδῡνεύητε 	κῐνδῡνεύωσῐ(ν)
optative 	κῐνδῡνεύοιμῐ 	κῐνδῡνεύοις 	κῐνδῡνεύοι 	κῐνδῡνεύοιτον 	κῐνδῡνευοίτην 	κῐνδῡνεύοιμεν 	κῐνδῡνεύοιτε 	κῐνδῡνεύοιεν
imperative 	  	κῐνδῡ́νευε 	κῐνδῡνευέτω 	κῐνδῡνεύετον 	κῐνδῡνευέτων 	  	κῐνδῡνεύετε 	κῐνδῡνευόντων
middle/
passive 	indicative 	κῐνδῡνεύομαι 	κῐνδῡνεύῃ,
κῐνδῡνεύει 	κῐνδῡνεύεται 	κῐνδῡνεύεσθον 	κῐνδῡνεύεσθον 	κῐνδῡνευόμεθᾰ 	κῐνδῡνεύεσθε 	κῐνδῡνεύονται
subjunctive 	κῐνδῡνεύωμαι 	κῐνδῡνεύῃ 	κῐνδῡνεύηται 	κῐνδῡνεύησθον 	κῐνδῡνεύησθον 	κῐνδῡνευώμεθᾰ 	κῐνδῡνεύησθε 	κῐνδῡνεύωνται
optative 	κῐνδῡνευοίμην 	κῐνδῡνεύοιο 	κῐνδῡνεύοιτο 	κῐνδῡνεύοισθον 	κῐνδῡνευοίσθην 	κῐνδῡνευοίμεθᾰ 	κῐνδῡνεύοισθε 	κῐνδῡνεύοιντο
imperative 	  	κῐνδῡνεύου 	κῐνδῡνευέσθω 	κῐνδῡνεύεσθον 	κῐνδῡνευέσθων 	  	κῐνδῡνεύεσθε 	κῐνδῡνευέσθων
	active 	middle/passive
infinitive 	κῐνδῡνεύειν 	κῐνδῡνεύεσθαι
participle 	m 	κῐνδῡνεύων 	κῐνδῡνευόμενος
f 	κῐνδῡνεύουσᾰ 	κῐνδῡνευομένη
n 	κῐνδῡνεῦον 	κῐνδῡνευόμενον
Notes:
This table gives Attic inflectional endings. For conjugation in dialects other than Attic, see Appendix:Ancient Greek dialectal conjugation.
   Imperfect: ἐκῐνδῡ́νευον, ἐκῐνδῡνευόμην
number 	singular 	dual 	plural
	first 	second 	third 	second 	third 	first 	second 	third
active 	indicative 	ἐκῐνδῡ́νευον 	ἐκῐνδῡ́νευες 	ἐκῐνδῡ́νευε(ν) 	ἐκῐνδῡνεύετον 	ἐκῐνδῡνευέτην 	ἐκῐνδῡνεύομεν 	ἐκῐνδῡνεύετε 	ἐκῐνδῡ́νευον
middle/
passive 	indicative 	ἐκῐνδῡνευόμην 	ἐκῐνδῡνεύου 	ἐκῐνδῡνεύετο 	ἐκῐνδῡνεύεσθον 	ἐκῐνδῡνευέσθην 	ἐκῐνδῡνευόμεθᾰ 	ἐκῐνδῡνεύεσθε 	ἐκῐνδῡνεύοντο
Notes:
This table gives Attic inflectional endings. For conjugation in dialects other than Attic, see Appendix:Ancient Greek dialectal conjugation.
   Future: κῐνδῡνεύσω, κῐνδῡνεύσομαι, κῐνδῡνευθήσομαι
number 	singular 	dual 	plural
	first 	second 	third 	second 	third 	first 	second 	third
active 	indicative 	κῐνδῡνεύσω 	κῐνδῡνεύσεις 	κῐνδῡνεύσει 	κῐνδῡνεύσετον 	κῐνδῡνεύσετον 	κῐνδῡνεύσομεν 	κῐνδῡνεύσετε 	κῐνδῡνεύσουσῐ(ν)
optative 	κῐνδῡνεύσοιμῐ 	κῐνδῡνεύσοις 	κῐνδῡνεύσοι 	κῐνδῡνεύσοιτον 	κῐνδῡνευσοίτην 	κῐνδῡνεύσοιμεν 	κῐνδῡνεύσοιτε 	κῐνδῡνεύσοιεν
middle 	indicative 	κῐνδῡνεύσομαι 	κῐνδῡνεύσῃ,
κῐνδῡνεύσει 	κῐνδῡνεύσεται 	κῐνδῡνεύσεσθον 	κῐνδῡνεύσεσθον 	κῐνδῡνευσόμεθᾰ 	κῐνδῡνεύσεσθε 	κῐνδῡνεύσονται
optative 	κῐνδῡνευσοίμην 	κῐνδῡνεύσοιο 	κῐνδῡνεύσοιτο 	κῐνδῡνεύσοισθον 	κῐνδῡνευσοίσθην 	κῐνδῡνευσοίμεθᾰ 	κῐνδῡνεύσοισθε 	κῐνδῡνεύσοιντο
passive 	indicative 	κῐνδῡνευθήσομαι 	κῐνδῡνευθήσῃ 	κῐνδῡνευθήσεται 	κῐνδῡνευθήσεσθον 	κῐνδῡνευθήσεσθον 	κῐνδῡνευθησόμεθᾰ 	κῐνδῡνευθήσεσθε 	κῐνδῡνευθήσονται
optative 	κῐνδῡνευθησοίμην 	κῐνδῡνευθήσοιο 	κῐνδῡνευθήσοιτο 	κῐνδῡνευθήσοισθον 	κῐνδῡνευθησοίσθην 	κῐνδῡνευθησοίμεθᾰ 	κῐνδῡνευθήσοισθε 	κῐνδῡνευθήσοιντο
	active 	middle 	passive
infinitive 	κῐνδῡνεύσειν 	κῐνδῡνεύσεσθαι 	κῐνδῡνευθήσεσθαι
participle 	m 	κῐνδῡνεύσων 	κῐνδῡνευσόμενος 	κῐνδῡνευθησόμενος
f 	κῐνδῡνεύσουσᾰ 	κῐνδῡνευσομένη 	κῐνδῡνευθησομένη
n 	κῐνδῡνεῦσον 	κῐνδῡνευσόμενον 	κῐνδῡνευθησόμενον
Notes:
This table gives Attic inflectional endings. For conjugation in dialects other than Attic, see Appendix:Ancient Greek dialectal conjugation.
   Aorist: ἐκῐνδῡ́νευσᾰ, ἐκῐνδῡνεύθην
number 	singular 	dual 	plural
	first 	second 	third 	second 	third 	first 	second 	third
active 	indicative 	ἐκῐνδῡ́νευσᾰ 	ἐκῐνδῡ́νευσᾰς 	ἐκῐνδῡ́νευσε(ν) 	ἐκῐνδῡνεύσᾰτον 	ἐκῐνδῡνευσᾰ́την 	ἐκῐνδῡνεύσᾰμεν 	ἐκῐνδῡνεύσᾰτε 	ἐκῐνδῡ́νευσᾰν
subjunctive 	κῐνδῡνεύσω 	κῐνδῡνεύσῃς 	κῐνδῡνεύσῃ 	κῐνδῡνεύσητον 	κῐνδῡνεύσητον 	κῐνδῡνεύσωμεν 	κῐνδῡνεύσητε 	κῐνδῡνεύσωσῐ(ν)
optative 	κῐνδῡνεύσαιμῐ 	κῐνδῡνεύσειᾰς,
κῐνδῡνεύσαις 	κῐνδῡνεύσειε(ν),
κῐνδῡνεύσαι 	κῐνδῡνεύσαιτον 	κῐνδῡνευσαίτην 	κῐνδῡνεύσαιμεν 	κῐνδῡνεύσαιτε 	κῐνδῡνεύσειᾰν,
κῐνδῡνεύσαιεν
imperative 	  	κῐνδῡ́νευσον 	κῐνδῡνευσᾰ́τω 	κῐνδῡνεύσᾰτον 	κῐνδῡνευσᾰ́των 	  	κῐνδῡνεύσᾰτε 	κῐνδῡνευσᾰ́ντων
passive 	indicative 	ἐκῐνδῡνεύθην 	ἐκῐνδῡνεύθης 	ἐκῐνδῡνεύθη 	ἐκῐνδῡνεύθητον 	ἐκῐνδῡνευθήτην 	ἐκῐνδῡνεύθημεν 	ἐκῐνδῡνεύθητε 	ἐκῐνδῡνεύθησᾰν
subjunctive 	κῐνδῡνευθῶ 	κῐνδῡνευθῇς 	κῐνδῡνευθῇ 	κῐνδῡνευθῆτον 	κῐνδῡνευθῆτον 	κῐνδῡνευθῶμεν 	κῐνδῡνευθῆτε 	κῐνδῡνευθῶσῐ(ν)
optative 	κῐνδῡνευθείην 	κῐνδῡνευθείης 	κῐνδῡνευθείη 	κῐνδῡνευθεῖτον,
κῐνδῡνευθείητον 	κῐνδῡνευθείτην,
κῐνδῡνευθειήτην 	κῐνδῡνευθεῖμεν,
κῐνδῡνευθείημεν 	κῐνδῡνευθεῖτε,
κῐνδῡνευθείητε 	κῐνδῡνευθεῖεν,
κῐνδῡνευθείησᾰν
imperative 	  	κῐνδῡνεύθητῐ 	κῐνδῡνευθήτω 	κῐνδῡνεύθητον 	κῐνδῡνευθήτων 	  	κῐνδῡνεύθητε 	κῐνδῡνευθέντων
	active 		passive
infinitive 	κῐνδῡνεῦσαι 		κῐνδῡνευθῆναι
participle 	m 	κῐνδῡνεύσᾱς 		κῐνδῡνευθείς
f 	κῐνδῡνεύσᾱσᾰ 		κῐνδῡνευθεῖσᾰ
n 	κῐνδῡνεῦσᾰν 		κῐνδῡνευθέν
Notes:
This table gives Attic inflectional endings. For conjugation in dialects other than Attic, see Appendix:Ancient Greek dialectal conjugation.
   Perfect: κεκῐνδῡ́νευκᾰ, κεκῐνδῡ́νευμαι
number 	singular 	dual 	plural
	first 	second 	third 	second 	third 	first 	second 	third
active 	indicative 	κεκῐνδῡ́νευκᾰ 	κεκῐνδῡ́νευκᾰς 	κεκῐνδῡ́νευκε(ν) 	κεκῐνδῡνεύκᾰτον 	κεκῐνδῡνεύκᾰτον 	κεκῐνδῡνεύκᾰμεν 	κεκῐνδῡνεύκᾰτε 	κεκῐνδῡνεύκᾱσῐ(ν)
subjunctive 	κεκῐνδῡνεύκω 	κεκῐνδῡνεύκῃς 	κεκῐνδῡνεύκῃ 	κεκῐνδῡνεύκητον 	κεκῐνδῡνεύκητον 	κεκῐνδῡνεύκωμεν 	κεκῐνδῡνεύκητε 	κεκῐνδῡνεύκωσῐ(ν)
optative 	κεκῐνδῡνεύκοιμῐ,
κεκῐνδῡνευκοίην 	κεκῐνδῡνεύκοις,
κεκῐνδῡνευκοίης 	κεκῐνδῡνεύκοι,
κεκῐνδῡνευκοίη 	κεκῐνδῡνεύκοιτον 	κεκῐνδῡνευκοίτην 	κεκῐνδῡνεύκοιμεν 	κεκῐνδῡνεύκοιτε 	κεκῐνδῡνεύκοιεν
imperative 	  	κεκῐνδῡ́νευκε 	κεκῐνδῡνευκέτω 	κεκῐνδῡνεύκετον 	κεκῐνδῡνευκέτων 	  	κεκῐνδῡνεύκετε 	κεκῐνδῡνευκόντων
middle/
passive 	indicative 	κεκῐνδῡ́νευμαι 	κεκῐνδῡ́νευσαι 	κεκῐνδῡ́νευται 	κεκῐνδῡ́νευσθον 	κεκῐνδῡ́νευσθον 	κεκῐνδῡνεύμεθᾰ 	κεκῐνδῡ́νευσθε 	κεκῐνδῡ́νευνται
subjunctive 	κεκῐνδῡνευμένος ὦ 	κεκῐνδῡνευμένος ᾖς 	κεκῐνδῡνευμένος ᾖ 	κεκῐνδῡνευμένω ἦτον 	κεκῐνδῡνευμένω ἦτον 	κεκῐνδῡνευμένοι ὦμεν 	κεκῐνδῡνευμένοι ἦτε 	κεκῐνδῡνευμένοι ὦσῐ(ν)
optative 	κεκῐνδῡνευμένος εἴην 	κεκῐνδῡνευμένος εἴης 	κεκῐνδῡνευμένος εἴη 	κεκῐνδῡνευμένω εἴητον/εἶτον 	κεκῐνδῡνευμένω εἰήτην/εἴτην 	κεκῐνδῡνευμένοι εἴημεν/εἶμεν 	κεκῐνδῡνευμένοι εἴητε/εἶτε 	κεκῐνδῡνευμένοι εἴησᾰν/εἶεν
imperative 	  	κεκῐνδῡ́νευσο 	κεκῐνδῡνεύσθω 	κεκῐνδῡ́νευσθον 	κεκῐνδῡνεύσθων 	  	κεκῐνδῡ́νευσθε 	κεκῐνδῡνεύσθων
	active 	middle/passive
infinitive 	κεκῐνδῡνευκέναι 	κεκῐνδῡνεῦσθαι
participle 	m 	κεκῐνδῡνευκώς 	κεκῐνδῡνευμένος
f 	κεκῐνδῡνευκυῖᾰ 	κεκῐνδῡνευμένη
n 	κεκῐνδῡνευκός 	κεκῐνδῡνευμένον

Verb

κῐ́ω • (kíō)

    to go

Inflection
   Present: κῐ́ω
number 	singular 	dual 	plural
	first 	second 	third 	second 	third 	first 	second 	third
active 	indicative 	κῐ́ω 	κῐ́εις 	κῐ́ει 	κῐ́ετον 	κῐ́ετον 	κῐ́ομεν 	κῐ́ετε 	κῐ́ουσῐ(ν)
subjunctive 	κῐ́ω 	κῐ́ῃς 	κῐ́ῃ 	κῐ́ητον 	κῐ́ητον 	κῐ́ωμεν 	κῐ́ητε 	κῐ́ωσῐ(ν)
optative 	κῐ́οιμῐ 	κῐ́οις 	κῐ́οι 	κῐ́οιτον 	κῐοίτην 	κῐ́οιμεν 	κῐ́οιτε 	κῐ́οιεν
imperative 	  	κῐ́ε 	κῐέτω 	κῐ́ετον 	κῐέτων 	  	κῐ́ετε 	κῐόντων
	active
infinitive 	κῐ́ειν
participle 	m 	κῐών
f 	κῐοῦσα
n 	κῐόν
Notes:
This table gives Attic inflectional endings. For conjugation in dialects other than Attic, see Appendix:Ancient Greek dialectal conjugation.
   Imperfect: ἔκῐον
number 	singular 	dual 	plural
	first 	second 	third 	second 	third 	first 	second 	third
active 	indicative 	ἔκῐον 	ἔκῐες 	ἔκῐε(ν) 	ἐκῐ́ετον 	ἐκῐέτην 	ἐκῐ́ομεν 	ἐκῐ́ετε 	ἔκῐον
Notes:
This table gives Attic inflectional endings. For conjugation in dialects other than Attic, see Appendix:Ancient Greek dialectal conjugation.
   Imperfect: κῐ́ον (Epic)
number 	singular 	dual 	plural
	first 	second 	third 	second 	third 	first 	second 	third
active 	indicative 	κῐ́ον 	κῐ́ες 	κῐ́ε(ν) 	κῐ́ετον 	κῐέτην 	κῐ́ομεν 	κῐ́ετε 	κῐ́ον

Verb

κομάω • (komáō)

    to have long hair

Conjugation
   Present: κομᾰ́ω (Uncontracted)
number 	singular 	dual 	plural
	first 	second 	third 	second 	third 	first 	second 	third
active 	indicative 	κομᾰ́ω 	κομᾰ́εις 	κομᾰ́ει 	κομᾰ́ετον 	κομᾰ́ετον 	κομᾰ́ομεν 	κομᾰ́ετε 	κομᾰ́ουσῐ(ν)
subjunctive 	κομᾰ́ω 	κομᾰ́ῃς 	κομᾰ́ῃ 	κομᾰ́ητον 	κομᾰ́ητον 	κομᾰ́ωμεν 	κομᾰ́ητε 	κομᾰ́ωσῐ(ν)
optative 	κομᾰ́οιμῐ 	κομᾰ́οις 	κομᾰ́οι 	κομᾰ́οιτον 	κομᾰοίτην 	κομᾰ́οιμεν 	κομᾰ́οιτε 	κομᾰ́οιεν
imperative 	  	κόμᾰε 	κομᾰέτω 	κομᾰ́ετον 	κομᾰέτων 	  	κομᾰ́ετε 	κομᾰόντων
	active
infinitive 	κομᾰ́ειν
participle 	m 	κομόων,
κομῶν
f 	κομόωσᾰ,
κομῶσᾰ
n 	κομόον,
κομοῦν
Notes:
This table gives Attic inflectional endings. For conjugation in dialects other than Attic, see Appendix:Ancient Greek dialectal conjugation.
   Present: κομῶ (Contracted)
number 	singular 	dual 	plural
	first 	second 	third 	second 	third 	first 	second 	third
active 	indicative 	κομῶ 	κομᾷς 	κομᾷ 	κομᾶτον 	κομᾶτον 	κομῶμεν 	κομᾶτε 	κομῶσῐ(ν)
subjunctive 	κομῶ 	κομᾷς 	κομᾷ 	κομᾶτον 	κομᾶτον 	κομῶμεν 	κομᾶτε 	κομῶσῐ(ν)
optative 	κομῴην,
κομῷμῐ 	κομῴης,
κομῷς 	κομῴη,
κομῷ 	κομῷτον,
κομῴητον 	κομῴτην,
κομῳήτην 	κομῷμεν,
κομῴημεν 	κομῷτε,
κομῴητε 	κομῷεν,
κομῴησᾰν
imperative 	  	κόμᾱ 	κομᾱ́τω 	κομᾶτον 	κομᾱ́των 	  	κομᾶτε 	κομώντων
	active
infinitive 	κομᾶν
participle 	m 	κομόων,
κομῶν
f 	κομόωσᾰ,
κομῶσᾰ
n 	κομόον,
κομοῦν
Notes:
This table gives Attic inflectional endings. For conjugation in dialects other than Attic, see Appendix:Ancient Greek dialectal conjugation.
   Imperfect: ἐκόμᾰον (Uncontracted)
number 	singular 	dual 	plural
	first 	second 	third 	second 	third 	first 	second 	third
active 	indicative 	ἐκόμᾰον 	ἐκόμᾰες 	ἐκόμᾰε(ν) 	ἐκομᾰ́ετον 	ἐκομᾰέτην 	ἐκομᾰ́ομεν 	ἐκομᾰ́ετε 	ἐκόμᾰον
Notes:
This table gives Attic inflectional endings. For conjugation in dialects other than Attic, see Appendix:Ancient Greek dialectal conjugation.
   Imperfect: ἐκόμων (Contracted)
number 	singular 	dual 	plural
	first 	second 	third 	second 	third 	first 	second 	third
active 	indicative 	ἐκόμων 	ἐκόμᾱς 	ἐκόμᾱ 	ἐκομᾶτον 	ἐκομᾱ́την 	ἐκομῶμεν 	ἐκομᾶτε 	ἐκόμων
Notes:
This table gives Attic inflectional endings. For conjugation in dialects other than Attic, see Appendix:Ancient Greek dialectal conjugation.
   Future: κομήσω
number 	singular 	dual 	plural
	first 	second 	third 	second 	third 	first 	second 	third
active 	indicative 	κομήσω 	κομήσεις 	κομήσει 	κομήσετον 	κομήσετον 	κομήσομεν 	κομήσετε 	κομήσουσῐ(ν)
optative 	κομήσοιμῐ 	κομήσοις 	κομήσοι 	κομήσοιτον 	κομησοίτην 	κομήσοιμεν 	κομήσοιτε 	κομήσοιεν
	active
infinitive 	κομήσειν
participle 	m 	κομήσων
f 	κομήσουσᾰ
n 	κομῆσον
Notes:
This table gives Attic inflectional endings. For conjugation in dialects other than Attic, see Appendix:Ancient Greek dialectal conjugation.
   Aorist: ἐκόμησᾰ
number 	singular 	dual 	plural
	first 	second 	third 	second 	third 	first 	second 	third
active 	indicative 	ἐκόμησᾰ 	ἐκόμησᾰς 	ἐκόμησε(ν) 	ἐκομήσᾰτον 	ἐκομησᾰ́την 	ἐκομήσᾰμεν 	ἐκομήσᾰτε 	ἐκόμησᾰν
subjunctive 	κομήσω 	κομήσῃς 	κομήσῃ 	κομήσητον 	κομήσητον 	κομήσωμεν 	κομήσητε 	κομήσωσῐ(ν)
optative 	κομήσαιμῐ 	κομήσειᾰς,
κομήσαις 	κομήσειε(ν),
κομήσαι 	κομήσαιτον 	κομησαίτην 	κομήσαιμεν 	κομήσαιτε 	κομήσειᾰν,
κομήσαιεν
imperative 	  	κόμησον 	κομησᾰ́τω 	κομήσᾰτον 	κομησᾰ́των 	  	κομήσᾰτε 	κομησᾰ́ντων
	active
infinitive 	κομῆσαι
participle 	m 	κομήσᾱς
f 	κομήσᾱσᾰ
n 	κομῆσᾰν

Verb

κοσμέω • (kosméō)

    to order, to arrange
    to adorn

Conjugation
   Present: κοσμέω, κοσμέομαι (Uncontracted)
number 	singular 	dual 	plural
	first 	second 	third 	second 	third 	first 	second 	third
active 	indicative 	κοσμέω 	κοσμέεις 	κοσμέει 	κοσμέετον 	κοσμέετον 	κοσμέομεν 	κοσμέετε 	κοσμέουσῐ(ν)
subjunctive 	κοσμέω 	κοσμέῃς 	κοσμέῃ 	κοσμέητον 	κοσμέητον 	κοσμέωμεν 	κοσμέητε 	κοσμέωσῐ(ν)
optative 	κοσμέοιμῐ 	κοσμέοις 	κοσμέοι 	κοσμέοιτον 	κοσμεοίτην 	κοσμέοιμεν 	κοσμέοιτε 	κοσμέοιεν
imperative 	  	κόσμεε 	κοσμεέτω 	κοσμέετον 	κοσμεέτων 	  	κοσμέετε 	κοσμεόντων
middle/
passive 	indicative 	κοσμέομαι 	κοσμέῃ,
κοσμέει 	κοσμέεται 	κοσμέεσθον 	κοσμέεσθον 	κοσμεόμεθᾰ 	κοσμέεσθε 	κοσμέονται
subjunctive 	κοσμέωμαι 	κοσμέῃ 	κοσμέηται 	κοσμέησθον 	κοσμέησθον 	κοσμεώμεθᾰ 	κοσμέησθε 	κοσμέωνται
optative 	κοσμεοίμην 	κοσμέοιο 	κοσμέοιτο 	κοσμέοισθον 	κοσμεοίσθην 	κοσμεοίμεθᾰ 	κοσμέοισθε 	κοσμέοιντο
imperative 	  	κοσμέου 	κοσμεέσθω 	κοσμέεσθον 	κοσμεέσθων 	  	κοσμέεσθε 	κοσμεέσθων
	active 	middle/passive
infinitive 	κοσμέειν 	κοσμέεσθαι
participle 	m 	κοσμέων 	κοσμεόμενος
f 	κοσμέουσᾰ 	κοσμεομένη
n 	κοσμέον 	κοσμεόμενον
Notes:
This table gives Attic inflectional endings. For conjugation in dialects other than Attic, see Appendix:Ancient Greek dialectal conjugation.
   Present: κοσμῶ, κοσμοῦμαι (Contracted)
number 	singular 	dual 	plural
	first 	second 	third 	second 	third 	first 	second 	third
active 	indicative 	κοσμῶ 	κοσμεῖς 	κοσμεῖ 	κοσμεῖτον 	κοσμεῖτον 	κοσμοῦμεν 	κοσμεῖτε 	κοσμοῦσῐ(ν)
subjunctive 	κοσμῶ 	κοσμῇς 	κοσμῇ 	κοσμῆτον 	κοσμῆτον 	κοσμῶμεν 	κοσμῆτε 	κοσμῶσῐ(ν)
optative 	κοσμοίην,
κοσμοῖμῐ 	κοσμοίης,
κοσμοῖς 	κοσμοίη,
κοσμοῖ 	κοσμοῖτον,
κοσμοίητον 	κοσμοίτην,
κοσμοιήτην 	κοσμοῖμεν,
κοσμοίημεν 	κοσμοῖτε,
κοσμοίητε 	κοσμοῖεν,
κοσμοίησᾰν
imperative 	  	κόσμει 	κοσμείτω 	κοσμεῖτον 	κοσμείτων 	  	κοσμεῖτε 	κοσμούντων
middle/
passive 	indicative 	κοσμοῦμαι 	κοσμεῖ,
κοσμῇ 	κοσμεῖται 	κοσμεῖσθον 	κοσμεῖσθον 	κοσμούμεθᾰ 	κοσμεῖσθε 	κοσμοῦνται
subjunctive 	κοσμῶμαι 	κοσμῇ 	κοσμῆται 	κοσμῆσθον 	κοσμῆσθον 	κοσμώμεθᾰ 	κοσμῆσθε 	κοσμῶνται
optative 	κοσμοίμην 	κοσμοῖο 	κοσμοῖτο 	κοσμοῖσθον 	κοσμοίσθην 	κοσμοίμεθᾰ 	κοσμοῖσθε 	κοσμοῖντο
imperative 	  	κοσμοῦ 	κοσμείσθω 	κοσμεῖσθον 	κοσμείσθων 	  	κοσμεῖσθε 	κοσμείσθων
	active 	middle/passive
infinitive 	κοσμεῖν 	κοσμεῖσθαι
participle 	m 	κοσμῶν 	κοσμούμενος
f 	κοσμοῦσᾰ 	κοσμουμένη
n 	κοσμοῦν 	κοσμούμενον
Notes:
This table gives Attic inflectional endings. For conjugation in dialects other than Attic, see Appendix:Ancient Greek dialectal conjugation.
   Imperfect: ἐκόσμεον, ἐκοσμεόμην (Uncontracted)
number 	singular 	dual 	plural
	first 	second 	third 	second 	third 	first 	second 	third
active 	indicative 	ἐκόσμεον 	ἐκόσμεες 	ἐκόσμεε(ν) 	ἐκοσμέετον 	ἐκοσμεέτην 	ἐκοσμέομεν 	ἐκοσμέετε 	ἐκόσμεον
middle/
passive 	indicative 	ἐκοσμεόμην 	ἐκοσμέου 	ἐκοσμέετο 	ἐκοσμέεσθον 	ἐκοσμεέσθην 	ἐκοσμεόμεθᾰ 	ἐκοσμέεσθε 	ἐκοσμέοντο
Notes:
This table gives Attic inflectional endings. For conjugation in dialects other than Attic, see Appendix:Ancient Greek dialectal conjugation.
   Imperfect: ἐκόσμουν, ἐκοσμούμην (Contracted)
number 	singular 	dual 	plural
	first 	second 	third 	second 	third 	first 	second 	third
active 	indicative 	ἐκόσμουν 	ἐκόσμεις 	ἐκόσμει 	ἐκοσμεῖτον 	ἐκοσμείτην 	ἐκοσμοῦμεν 	ἐκοσμεῖτε 	ἐκόσμουν
middle/
passive 	indicative 	ἐκοσμούμην 	ἐκοσμοῦ 	ἐκοσμεῖτο 	ἐκοσμεῖσθον 	ἐκοσμείσθην 	ἐκοσμούμεθᾰ 	ἐκοσμεῖσθε 	ἐκοσμοῦντο
Notes:
This table gives Attic inflectional endings. For conjugation in dialects other than Attic, see Appendix:Ancient Greek dialectal conjugation.
   Future: κοσμήσω, κοσμήσομαι
number 	singular 	dual 	plural
	first 	second 	third 	second 	third 	first 	second 	third
active 	indicative 	κοσμήσω 	κοσμήσεις 	κοσμήσει 	κοσμήσετον 	κοσμήσετον 	κοσμήσομεν 	κοσμήσετε 	κοσμήσουσῐ(ν)
optative 	κοσμήσοιμῐ 	κοσμήσοις 	κοσμήσοι 	κοσμήσοιτον 	κοσμησοίτην 	κοσμήσοιμεν 	κοσμήσοιτε 	κοσμήσοιεν
middle 	indicative 	κοσμήσομαι 	κοσμήσῃ,
κοσμήσει 	κοσμήσεται 	κοσμήσεσθον 	κοσμήσεσθον 	κοσμησόμεθᾰ 	κοσμήσεσθε 	κοσμήσονται
optative 	κοσμησοίμην 	κοσμήσοιο 	κοσμήσοιτο 	κοσμήσοισθον 	κοσμησοίσθην 	κοσμησοίμεθᾰ 	κοσμήσοισθε 	κοσμήσοιντο
	active 	middle
infinitive 	κοσμήσειν 	κοσμήσεσθαι
participle 	m 	κοσμήσων 	κοσμησόμενος
f 	κοσμήσουσᾰ 	κοσμησομένη
n 	κοσμῆσον 	κοσμησόμενον
Notes:
This table gives Attic inflectional endings. For conjugation in dialects other than Attic, see Appendix:Ancient Greek dialectal conjugation.
   Aorist: ἐκόσμησᾰ, ἐκοσμησᾰ́μην, ἐκοσμήθην
number 	singular 	dual 	plural
	first 	second 	third 	second 	third 	first 	second 	third
active 	indicative 	ἐκόσμησᾰ 	ἐκόσμησᾰς 	ἐκόσμησε(ν) 	ἐκοσμήσᾰτον 	ἐκοσμησᾰ́την 	ἐκοσμήσᾰμεν 	ἐκοσμήσᾰτε 	ἐκόσμησᾰν
subjunctive 	κοσμήσω 	κοσμήσῃς 	κοσμήσῃ 	κοσμήσητον 	κοσμήσητον 	κοσμήσωμεν 	κοσμήσητε 	κοσμήσωσῐ(ν)
optative 	κοσμήσαιμῐ 	κοσμήσειᾰς,
κοσμήσαις 	κοσμήσειε(ν),
κοσμήσαι 	κοσμήσαιτον 	κοσμησαίτην 	κοσμήσαιμεν 	κοσμήσαιτε 	κοσμήσειᾰν,
κοσμήσαιεν
imperative 	  	κόσμησον 	κοσμησᾰ́τω 	κοσμήσᾰτον 	κοσμησᾰ́των 	  	κοσμήσᾰτε 	κοσμησᾰ́ντων
middle 	indicative 	ἐκοσμησᾰ́μην 	ἐκοσμήσω 	ἐκοσμήσᾰτο 	ἐκοσμήσᾰσθον 	ἐκοσμησᾰ́σθην 	ἐκοσμησᾰ́μεθᾰ 	ἐκοσμήσᾰσθε 	ἐκοσμήσᾰντο
subjunctive 	κοσμήσωμαι 	κοσμήσῃ 	κοσμήσηται 	κοσμήσησθον 	κοσμήσησθον 	κοσμησώμεθᾰ 	κοσμήσησθε 	κοσμήσωνται
optative 	κοσμησαίμην 	κοσμήσαιο 	κοσμήσαιτο 	κοσμήσαισθον 	κοσμησαίσθην 	κοσμησαίμεθᾰ 	κοσμήσαισθε 	κοσμήσαιντο
imperative 	  	κόσμησαι 	κοσμησᾰ́σθω 	κοσμήσᾰσθον 	κοσμησᾰ́σθων 	  	κοσμήσᾰσθε 	κοσμησᾰ́σθων
passive 	indicative 	ἐκοσμήθην 	ἐκοσμήθης 	ἐκοσμήθη 	ἐκοσμήθητον 	ἐκοσμηθήτην 	ἐκοσμήθημεν 	ἐκοσμήθητε 	ἐκοσμήθησᾰν
subjunctive 	κοσμηθῶ 	κοσμηθῇς 	κοσμηθῇ 	κοσμηθῆτον 	κοσμηθῆτον 	κοσμηθῶμεν 	κοσμηθῆτε 	κοσμηθῶσῐ(ν)
optative 	κοσμηθείην 	κοσμηθείης 	κοσμηθείη 	κοσμηθεῖτον,
κοσμηθείητον 	κοσμηθείτην,
κοσμηθειήτην 	κοσμηθεῖμεν,
κοσμηθείημεν 	κοσμηθεῖτε,
κοσμηθείητε 	κοσμηθεῖεν,
κοσμηθείησᾰν
imperative 	  	κοσμήθητῐ 	κοσμηθήτω 	κοσμήθητον 	κοσμηθήτων 	  	κοσμήθητε 	κοσμηθέντων
	active 	middle 	passive
infinitive 	κοσμῆσαι 	κοσμήσᾰσθαι 	κοσμηθῆναι
participle 	m 	κοσμήσᾱς 	κοσμησᾰ́μενος 	κοσμηθείς
f 	κοσμήσᾱσᾰ 	κοσμησᾰμένη 	κοσμηθεῖσᾰ
n 	κοσμῆσᾰν 	κοσμησᾰ́μενον 	κοσμηθέν
Notes:
This table gives Attic inflectional endings. For conjugation in dialects other than Attic, see Appendix:Ancient Greek dialectal conjugation.
   Perfect: κεκόσμηκᾰ, κεκόσμημαι
number 	singular 	dual 	plural
	first 	second 	third 	second 	third 	first 	second 	third
active 	indicative 	κεκόσμηκᾰ 	κεκόσμηκᾰς 	κεκόσμηκε(ν) 	κεκοσμήκᾰτον 	κεκοσμήκᾰτον 	κεκοσμήκᾰμεν 	κεκοσμήκᾰτε 	κεκοσμήκᾱσῐ(ν)
subjunctive 	κεκοσμήκω 	κεκοσμήκῃς 	κεκοσμήκῃ 	κεκοσμήκητον 	κεκοσμήκητον 	κεκοσμήκωμεν 	κεκοσμήκητε 	κεκοσμήκωσῐ(ν)
optative 	κεκοσμήκοιμῐ,
κεκοσμηκοίην 	κεκοσμήκοις,
κεκοσμηκοίης 	κεκοσμήκοι,
κεκοσμηκοίη 	κεκοσμήκοιτον 	κεκοσμηκοίτην 	κεκοσμήκοιμεν 	κεκοσμήκοιτε 	κεκοσμήκοιεν
imperative 	  	κεκόσμηκε 	κεκοσμηκέτω 	κεκοσμήκετον 	κεκοσμηκέτων 	  	κεκοσμήκετε 	κεκοσμηκόντων
middle/
passive 	indicative 	κεκόσμημαι 	κεκόσμησαι 	κεκόσμηται 	κεκόσμησθον 	κεκόσμησθον 	κεκοσμήμεθᾰ 	κεκόσμησθε 	κεκόσμηνται
subjunctive 	κεκοσμημένος ὦ 	κεκοσμημένος ᾖς 	κεκοσμημένος ᾖ 	κεκοσμημένω ἦτον 	κεκοσμημένω ἦτον 	κεκοσμημένοι ὦμεν 	κεκοσμημένοι ἦτε 	κεκοσμημένοι ὦσῐ(ν)
optative 	κεκοσμημένος εἴην 	κεκοσμημένος εἴης 	κεκοσμημένος εἴη 	κεκοσμημένω εἴητον/εἶτον 	κεκοσμημένω εἰήτην/εἴτην 	κεκοσμημένοι εἴημεν/εἶμεν 	κεκοσμημένοι εἴητε/εἶτε 	κεκοσμημένοι εἴησᾰν/εἶεν
imperative 	  	κεκόσμησο 	κεκοσμήσθω 	κεκόσμησθον 	κεκοσμήσθων 	  	κεκόσμησθε 	κεκοσμήσθων
	active 	middle/passive
infinitive 	κεκοσμηκέναι 	κεκοσμῆσθαι
participle 	m 	κεκοσμηκώς 	κεκοσμημένος
f 	κεκοσμηκυῖᾰ 	κεκοσμημένη
n 	κεκοσμηκός 	κεκοσμημένον
Notes:
This table gives Attic inflectional endings. For conjugation in dialects other than Attic, see Appendix:Ancient Greek dialectal conjugation.
   Pluperfect: ἐκεκοσμέμην
number 	singular 	dual 	plural
	first 	second 	third 	second 	third 	first 	second 	third
middle/
passive 	indicative 	ἐκεκοσμέμην 	ἐκεκόσμεσο 	ἐκεκόσμετο 	ἐκεκόσμεσθον 	ἐκεκοσμέσθην 	ἐκεκοσμέμεθᾰ 	ἐκεκόσμεσθε 	ἐκεκόσμεντο

Verb

κῡμαίνω • (kūmaínō)

    to billow, swell

Conjugation
   Present: κῡμαίνω, κῡμαίνομαι
number 	singular 	dual 	plural
	first 	second 	third 	second 	third 	first 	second 	third
active 	indicative 	κῡμαίνω 	κῡμαίνεις 	κῡμαίνει 	κῡμαίνετον 	κῡμαίνετον 	κῡμαίνομεν 	κῡμαίνετε 	κῡμαίνουσῐ(ν)
subjunctive 	κῡμαίνω 	κῡμαίνῃς 	κῡμαίνῃ 	κῡμαίνητον 	κῡμαίνητον 	κῡμαίνωμεν 	κῡμαίνητε 	κῡμαίνωσῐ(ν)
optative 	κῡμαίνοιμῐ 	κῡμαίνοις 	κῡμαίνοι 	κῡμαίνοιτον 	κῡμαινοίτην 	κῡμαίνοιμεν 	κῡμαίνοιτε 	κῡμαίνοιεν
imperative 	  	κῡ́μαινε 	κῡμαινέτω 	κῡμαίνετον 	κῡμαινέτων 	  	κῡμαίνετε 	κῡμαινόντων
middle/
passive 	indicative 	κῡμαίνομαι 	κῡμαίνῃ,
κῡμαίνει 	κῡμαίνεται 	κῡμαίνεσθον 	κῡμαίνεσθον 	κῡμαινόμεθᾰ 	κῡμαίνεσθε 	κῡμαίνονται
subjunctive 	κῡμαίνωμαι 	κῡμαίνῃ 	κῡμαίνηται 	κῡμαίνησθον 	κῡμαίνησθον 	κῡμαινώμεθᾰ 	κῡμαίνησθε 	κῡμαίνωνται
optative 	κῡμαινοίμην 	κῡμαίνοιο 	κῡμαίνοιτο 	κῡμαίνοισθον 	κῡμαινοίσθην 	κῡμαινοίμεθᾰ 	κῡμαίνοισθε 	κῡμαίνοιντο
imperative 	  	κῡμαίνου 	κῡμαινέσθω 	κῡμαίνεσθον 	κῡμαινέσθων 	  	κῡμαίνεσθε 	κῡμαινέσθων
	active 	middle/passive
infinitive 	κῡμαίνειν 	κῡμαίνεσθαι
participle 	m 	κῡμαίνων 	κῡμαινόμενος
f 	κῡμαίνουσᾰ 	κῡμαινομένη
n 	κῡμαῖνον 	κῡμαινόμενον
Notes:
This table gives Attic inflectional endings. For conjugation in dialects other than Attic, see Appendix:Ancient Greek dialectal conjugation.
   Imperfect: ἐκῡ́μαινον, ἐκῡμαινόμην
number 	singular 	dual 	plural
	first 	second 	third 	second 	third 	first 	second 	third
active 	indicative 	ἐκῡ́μαινον 	ἐκῡ́μαινες 	ἐκῡ́μαινε(ν) 	ἐκῡμαίνετον 	ἐκῡμαινέτην 	ἐκῡμαίνομεν 	ἐκῡμαίνετε 	ἐκῡ́μαινον
middle/
passive 	indicative 	ἐκῡμαινόμην 	ἐκῡμαίνου 	ἐκῡμαίνετο 	ἐκῡμαίνεσθον 	ἐκῡμαινέσθην 	ἐκῡμαινόμεθᾰ 	ἐκῡμαίνεσθε 	ἐκῡμαίνοντο
Notes:
This table gives Attic inflectional endings. For conjugation in dialects other than Attic, see Appendix:Ancient Greek dialectal conjugation.
   Future: κῡμᾰνέω, κῡμᾰνέομαι, κῡμᾰνθήσομαι (Uncontracted)
number 	singular 	dual 	plural
	first 	second 	third 	second 	third 	first 	second 	third
active 	indicative 	κῡμᾰνέω 	κῡμᾰνέεις 	κῡμᾰνέει 	κῡμᾰνέετον 	κῡμᾰνέετον 	κῡμᾰνέομεν 	κῡμᾰνέετε 	κῡμᾰνέουσῐ(ν)
optative 	κῡμᾰνέοιμῐ 	κῡμᾰνέοις 	κῡμᾰνέοι 	κῡμᾰνέοιτον 	κῡμᾰνεοίτην 	κῡμᾰνέοιμεν 	κῡμᾰνέοιτε 	κῡμᾰνέοιεν
middle 	indicative 	κῡμᾰνέομαι 	κῡμᾰνέῃ,
κῡμᾰνέει 	κῡμᾰνέεται 	κῡμᾰνέεσθον 	κῡμᾰνέεσθον 	κῡμᾰνεόμεθᾰ 	κῡμᾰνέεσθε 	κῡμᾰνέονται
optative 	κῡμᾰνεοίμην 	κῡμᾰνέοιο 	κῡμᾰνέοιτο 	κῡμᾰνέοισθον 	κῡμᾰνεοίσθην 	κῡμᾰνεοίμεθᾰ 	κῡμᾰνέοισθε 	κῡμᾰνέοιντο
passive 	indicative 	κῡμᾰνθήσομαι 	κῡμᾰνθήσῃ 	κῡμᾰνθήσεται 	κῡμᾰνθήσεσθον 	κῡμᾰνθήσεσθον 	κῡμᾰνθησόμεθᾰ 	κῡμᾰνθήσεσθε 	κῡμᾰνθήσονται
optative 	κῡμᾰνθησοίμην 	κῡμᾰνθήσοιο 	κῡμᾰνθήσοιτο 	κῡμᾰνθήσοισθον 	κῡμᾰνθησοίσθην 	κῡμᾰνθησοίμεθᾰ 	κῡμᾰνθήσοισθε 	κῡμᾰνθήσοιντο
	active 	middle 	passive
infinitive 	κῡμᾰνέειν 	κῡμᾰνέεσθαι 	κῡμᾰνθήσεσθαι
participle 	m 	κῡμᾰνέων 	κῡμᾰνεόμενος 	κῡμᾰνθησόμενος
f 	κῡμᾰνέουσᾰ 	κῡμᾰνεομένη 	κῡμᾰνθησομένη
n 	κῡμᾰνέον 	κῡμᾰνεόμενον 	κῡμᾰνθησόμενον
Notes:
This table gives Attic inflectional endings. For conjugation in dialects other than Attic, see Appendix:Ancient Greek dialectal conjugation.
   Future: κῡμᾰνῶ, κῡμᾰνοῦμαι, κῡμᾰνθήσομαι (Contracted)
number 	singular 	dual 	plural
	first 	second 	third 	second 	third 	first 	second 	third
active 	indicative 	κῡμᾰνῶ 	κῡμᾰνεῖς 	κῡμᾰνεῖ 	κῡμᾰνεῖτον 	κῡμᾰνεῖτον 	κῡμᾰνοῦμεν 	κῡμᾰνεῖτε 	κῡμᾰνοῦσῐ(ν)
optative 	κῡμᾰνοίην,
κῡμᾰνοῖμῐ 	κῡμᾰνοίης,
κῡμᾰνοῖς 	κῡμᾰνοίη,
κῡμᾰνοῖ 	κῡμᾰνοῖτον,
κῡμᾰνοίητον 	κῡμᾰνοίτην,
κῡμᾰνοιήτην 	κῡμᾰνοῖμεν,
κῡμᾰνοίημεν 	κῡμᾰνοῖτε,
κῡμᾰνοίητε 	κῡμᾰνοῖεν,
κῡμᾰνοίησᾰν
middle 	indicative 	κῡμᾰνοῦμαι 	κῡμᾰνῇ 	κῡμᾰνεῖται 	κῡμᾰνεῖσθον 	κῡμᾰνεῖσθον 	κῡμᾰνούμεθᾰ 	κῡμᾰνεῖσθε 	κῡμᾰνοῦνται
optative 	κῡμᾰνοίμην 	κῡμᾰνοῖο 	κῡμᾰνοῖτο 	κῡμᾰνοῖσθον 	κῡμᾰνοίσθην 	κῡμᾰνοίμεθᾰ 	κῡμᾰνοῖσθε 	κῡμᾰνοῖντο
passive 	indicative 	κῡμᾰνθήσομαι 	κῡμᾰνθήσῃ 	κῡμᾰνθήσεται 	κῡμᾰνθήσεσθον 	κῡμᾰνθήσεσθον 	κῡμᾰνθησόμεθᾰ 	κῡμᾰνθήσεσθε 	κῡμᾰνθήσονται
optative 	κῡμᾰνθησοίμην 	κῡμᾰνθήσοιο 	κῡμᾰνθήσοιτο 	κῡμᾰνθήσοισθον 	κῡμᾰνθησοίσθην 	κῡμᾰνθησοίμεθᾰ 	κῡμᾰνθήσοισθε 	κῡμᾰνθήσοιντο
	active 	middle 	passive
infinitive 	κῡμᾰνεῖν 	κῡμᾰνεῖσθαι 	κῡμᾰνθήσεσθαι
participle 	m 	κῡμᾰνῶν 	κῡμᾰνούμενος 	κῡμᾰνθησόμενος
f 	κῡμᾰνοῦσᾰ 	κῡμᾰνουμένη 	κῡμᾰνθησομένη
n 	κῡμᾰνοῦν 	κῡμᾰνούμενον 	κῡμᾰνθησόμενον
Notes:
This table gives Attic inflectional endings. For conjugation in dialects other than Attic, see Appendix:Ancient Greek dialectal conjugation.
   Aorist: ἐκῡ́μηνᾰ, ἐκῡμηνᾰ́μην, ἐκῡμᾰ́νθην
number 	singular 	dual 	plural
	first 	second 	third 	second 	third 	first 	second 	third
active 	indicative 	ἐκῡ́μηνᾰ 	ἐκῡ́μηνᾰς 	ἐκῡ́μηνε(ν) 	ἐκῡμήνᾰτον 	ἐκῡμηνᾰ́την 	ἐκῡμήνᾰμεν 	ἐκῡμήνᾰτε 	ἐκῡ́μηνᾰν
subjunctive 	κῡμήνω 	κῡμήνῃς 	κῡμήνῃ 	κῡμήνητον 	κῡμήνητον 	κῡμήνωμεν 	κῡμήνητε 	κῡμήνωσῐ(ν)
optative 	κῡμήναιμῐ 	κῡμήνειᾰς,
κῡμήναις 	κῡμήνειε(ν),
κῡμήναι 	κῡμήναιτον 	κῡμηναίτην 	κῡμήναιμεν 	κῡμήναιτε 	κῡμήνειᾰν,
κῡμήναιεν
imperative 	  	κῡ́μηνον 	κῡμηνᾰ́τω 	κῡμήνᾰτον 	κῡμηνᾰ́των 	  	κῡμήνᾰτε 	κῡμηνᾰ́ντων
middle 	indicative 	ἐκῡμηνᾰ́μην 	ἐκῡμήνω 	ἐκῡμήνᾰτο 	ἐκῡμήνᾰσθον 	ἐκῡμηνᾰ́σθην 	ἐκῡμηνᾰ́μεθᾰ 	ἐκῡμήνᾰσθε 	ἐκῡμήνᾰντο
subjunctive 	κῡμήνωμαι 	κῡμήνῃ 	κῡμήνηται 	κῡμήνησθον 	κῡμήνησθον 	κῡμηνώμεθᾰ 	κῡμήνησθε 	κῡμήνωνται
optative 	κῡμηναίμην 	κῡμήναιο 	κῡμήναιτο 	κῡμήναισθον 	κῡμηναίσθην 	κῡμηναίμεθᾰ 	κῡμήναισθε 	κῡμήναιντο
imperative 	  	κῡ́μηναι 	κῡμηνᾰ́σθω 	κῡμήνᾰσθον 	κῡμηνᾰ́σθων 	  	κῡμήνᾰσθε 	κῡμηνᾰ́σθων
passive 	indicative 	ἐκῡμᾰ́νθην 	ἐκῡμᾰ́νθης 	ἐκῡμᾰ́νθη 	ἐκῡμᾰ́νθητον 	ἐκῡμᾰνθήτην 	ἐκῡμᾰ́νθημεν 	ἐκῡμᾰ́νθητε 	ἐκῡμᾰ́νθησᾰν
subjunctive 	κῡμᾰνθῶ 	κῡμᾰνθῇς 	κῡμᾰνθῇ 	κῡμᾰνθῆτον 	κῡμᾰνθῆτον 	κῡμᾰνθῶμεν 	κῡμᾰνθῆτε 	κῡμᾰνθῶσῐ(ν)
optative 	κῡμᾰνθείην 	κῡμᾰνθείης 	κῡμᾰνθείη 	κῡμᾰνθεῖτον,
κῡμᾰνθείητον 	κῡμᾰνθείτην,
κῡμᾰνθειήτην 	κῡμᾰνθεῖμεν,
κῡμᾰνθείημεν 	κῡμᾰνθεῖτε,
κῡμᾰνθείητε 	κῡμᾰνθεῖεν,
κῡμᾰνθείησᾰν
imperative 	  	κῡμᾰ́νθητῐ 	κῡμᾰνθήτω 	κῡμᾰ́νθητον 	κῡμᾰνθήτων 	  	κῡμᾰ́νθητε 	κῡμᾰνθέντων
	active 	middle 	passive
infinitive 	κῡμῆναι 	κῡμήνᾰσθαι 	κῡμᾰνθῆναι
participle 	m 	κῡμήνᾱς 	κῡμηνᾰ́μενος 	κῡμᾰνθείς
f 	κῡμήνᾱσᾰ 	κῡμηνᾰμένη 	κῡμᾰνθεῖσᾰ
n 	κῡμῆνᾰν 	κῡμηνᾰ́μενον 	κῡμᾰνθέν

Verb

λᾱ́θω • (lā́thō) (Doric)

    Alternative form of λανθάνω (lanthánō, “to escape notice”)

Conjugation
   Present: λᾱ́θω, λᾱ́θομαι (Doric)
number 	singular 	dual 	plural
	first 	second 	third 	second 	third 	first 	second 	third
active 	indicative 	λᾱ́θω 	λᾱ́θεις 	λᾱ́θει 	λᾱ́θετον 	λᾱ́θετον 	λᾱ́θομεν 	λᾱ́θετε 	λᾱ́θουσῐ(ν)
subjunctive 	λᾱ́θω 	λᾱ́θῃς 	λᾱ́θῃ 	λᾱ́θητον 	λᾱ́θητον 	λᾱ́θωμεν 	λᾱ́θητε 	λᾱ́θωσῐ(ν)
optative 	λᾱ́θοιμῐ 	λᾱ́θοις 	λᾱ́θοι 	λᾱ́θοιτον 	λᾱθοίτην 	λᾱ́θοιμεν 	λᾱ́θοιτε 	λᾱ́θοιεν
imperative 	  	λᾶθε 	λᾱθέτω 	λᾱ́θετον 	λᾱθέτων 	  	λᾱ́θετε 	λᾱθόντων
middle/
passive 	indicative 	λᾱ́θομαι 	λᾱ́θεαι 	λᾱ́θεται 	λᾱ́θεσθον 	λᾱ́θεσθον 	λᾱθόμεθᾰ 	λᾱ́θεσθε 	λᾱ́θονται
subjunctive 	λᾱ́θωμαι 	λᾱ́θηαι 	λᾱ́θηται 	λᾱ́θησθον 	λᾱ́θησθον 	λᾱθώμεθᾰ 	λᾱ́θησθε 	λᾱ́θωνται
optative 	λᾱθοίμην 	λᾱ́θοιο 	λᾱ́θοιτο 	λᾱ́θοισθον 	λᾱθοίσθην 	λᾱθοίμεθᾰ 	λᾱ́θοισθε 	λᾱθοίατο,
λᾱ́θοιντο
imperative 	  	λᾱ́θεο 	λᾱθέσθω 	λᾱ́θεσθον 	λᾱθέσθων 	  	λᾱ́θεσθε 	λᾱθέσθων
	active 	middle/passive
infinitive 	λᾱ́θεν,
λῆθεν,
λᾱ́θειν 	λᾱ́θεσθαι
participle 	m 	λᾱ́θων 	λᾱθόμενος
f 	λᾱ́θουσᾰ 	λᾱθομένη
n 	λᾱ́θον,
λᾱθόν 	λᾱθόμενον
Notes:
Dialects other than Attic are not well attested. Some forms are based on conjecture. Use with caution. For more details, see Appendix:Ancient Greek dialectal conjugation.
   Imperfect: ἔλᾱθον, ἐλᾱθόμην (Doric)
number 	singular 	dual 	plural
	first 	second 	third 	second 	third 	first 	second 	third
active 	indicative 	ἔλᾱθον 	ἔλᾱθες 	ἔλᾱθε(ν) 	ἐλᾱ́θετον 	ἐλᾱθέτην 	ἐλᾱ́θομεν 	ἐλᾱ́θετε 	ἔλᾱθον
middle/
passive 	indicative 	ἐλᾱθόμην 	ἐλᾱ́θου 	ἐλᾱ́θετο 	ἐλᾱ́θεσθον 	ἐλᾱθέσθην 	ἐλᾱθόμεθᾰ 	ἐλᾱ́θεσθε 	ἐλᾱ́θοντο
Notes:
Dialects other than Attic are not well attested. Some forms are based on conjecture. Use with caution. For more details, see Appendix:Ancient Greek dialectal conjugation.
   Imperfect: λᾱ́θον, λᾱθόμην (Poetic Doric without augment)
number 	singular 	dual 	plural
	first 	second 	third 	second 	third 	first 	second 	third
active 	indicative 	λᾱ́θον 	λᾱ́θες 	λᾱ́θε(ν) 	λᾱ́θετον 	λᾱθέτην 	λᾱ́θομεν 	λᾱ́θετε 	λᾱ́θον
middle/
passive 	indicative 	λᾱθόμην 	λᾱ́θου 	λᾱ́θετο 	λᾱ́θεσθον 	λᾱθέσθην 	λᾱθόμεθᾰ 	λᾱ́θεσθε 	λᾱ́θοντο
Notes:
Dialects other than Attic are not well attested. Some forms are based on conjecture. Use with caution. For more details, see Appendix:Ancient Greek dialectal conjugation.
   Imperfect: λᾱ́θεσκον, λᾱθεσκόμην (Doric)
number 	singular 	dual 	plural
	first 	second 	third 	second 	third 	first 	second 	third
active 	indicative 	λᾱ́θεσκον 	λᾱ́θεσκες 	λᾱ́θεσκε(ν) 	λᾱθέσκετον 	λᾱθεσκέτην 	λᾱθέσκομεν 	λᾱθέσκετε 	λᾱ́θεσκον
middle/
passive 	indicative 	λᾱθεσκόμην 	λᾱθέσκου 	λᾱθέσκετο 	λᾱθέσκεσθον 	λᾱθεσκέσθην 	λᾱθεσκόμεθᾰ 	λᾱθέσκεσθε 	λᾱθέσκοντο
Notes:
Dialects other than Attic are not well attested. Some forms are based on conjecture. Use with caution. For more details, see Appendix:Ancient Greek dialectal conjugation.
   Future: λᾱ́σω, λᾱσεῦμαι, λήσομαι (Doric)
number 	singular 	dual 	plural
	first 	second 	third 	second 	third 	first 	second 	third
active 	indicative 	λᾱ́σω 	λᾱ́σεις 	λᾱ́σει 	λᾱ́σετον 	λᾱ́σετον 	λᾱ́σομεν 	λᾱ́σετε 	λᾱ́σουσῐ(ν)
optative 	λᾱ́σοιμῐ 	λᾱ́σοις 	λᾱ́σοι 	λᾱ́σοιτον 	λᾱσοίτην 	λᾱ́σοιμεν 	λᾱ́σοιτε 	λᾱ́σοιεν
middle 	indicative 	λᾱσεῦμαι 	λᾱ́σεαι 	λᾱ́σεται 	λᾱ́σεσθον 	λᾱ́σεσθον 	λᾱσόμεθᾰ 	λᾱ́σεσθε 	λᾱ́σονται
optative 	λᾱσοίμην 	λᾱ́σοιο 	λᾱ́σοιτο 	λᾱ́σοισθον 	λᾱσοίσθην 	λᾱσοίμεθᾰ 	λᾱ́σοισθε 	λᾱ́σοιντο
passive 	indicative 	λήσομαι 	λήσῃ 	λήσεται 	λήσεσθον 	λήσεσθον 	λησόμεθᾰ 	λήσεσθε 	λήσονται
optative 	λησοίμην 	λήσοιο 	λήσοιτο 	λήσοισθον 	λησοίσθην 	λησοίμεθᾰ 	λήσοισθε 	λήσοιντο
	active 	middle 	passive
infinitive 	λᾱσῆν 	λᾱ́σεσθαι 	λήσεσθαι
participle 	m 	λᾱ́σων 	λᾱσόμενος 	λησόμενος
f 	λᾱ́σουσᾰ 	λᾱσομένη 	λησομένη
n 	λᾶσον 	λᾱσόμενον 	λησόμενον
Notes:
Dialects other than Attic are not well attested. Some forms are based on conjecture. Use with caution. For more details, see Appendix:Ancient Greek dialectal conjugation.
   Aorist: ἔλᾱσᾰ, ἐλᾱσᾰ́μην, ἐλᾱ́σθην (Doric)
number 	singular 	dual 	plural
	first 	second 	third 	second 	third 	first 	second 	third
active 	indicative 	ἔλᾱσᾰ 	ἔλᾱσᾰς 	ἔλᾱσε(ν) 	ἐλᾱ́σᾰτον 	ἐλᾱσᾰ́την 	ἐλᾱ́σᾰμεν 	ἐλᾱ́σᾰτε 	ἔλᾱσᾰν
subjunctive 	λᾱ́σω 	λᾱ́σῃς 	λᾱ́σῃ 	λᾱ́σητον 	λᾱ́σητον 	λᾱ́σωμεν 	λᾱ́σητε 	λᾱ́σωσῐ(ν)
optative 	λᾱ́σαιμῐ 	λᾱ́σειᾰς,
λᾱ́σαις 	λᾱ́σειε(ν),
λᾱ́σαι 	λᾱσεῖτον 	λᾱσείτην 	λᾱσεῖμεν 	λᾱσεῖτε 	λᾱσεῖεν
imperative 	  	λᾶσον 	λᾱσᾰ́τω 	λᾱ́σᾰτον 	λᾱσᾰ́των 	  	λᾱ́σᾰτε 	λᾱσᾰ́ντων
middle 	indicative 	ἐλᾱσᾰ́μην 	ἐλᾱ́σω 	ἐλᾱ́σᾰτο 	ἐλᾱ́σᾰσθον 	ἐλᾱσᾰ́σθην 	ἐλᾱσᾰ́μεθᾰ 	ἐλᾱ́σᾰσθε 	ἐλᾱ́σᾰντο
subjunctive 	λᾱ́σωμαι 	λᾱ́σηαι 	λᾱ́σηται 	λᾱ́σησθον 	λᾱ́σησθον 	λᾱσώμεθᾰ 	λᾱ́σησθε 	λᾱ́σωνται
optative 	λᾱσαίμην 	λᾱ́σαιο 	λᾱ́σαιτο 	λᾱ́σαισθον 	λᾱσαίσθην 	λᾱσαίμεθᾰ 	λᾱ́σαισθε 	λᾱ́σαιντο
imperative 	  	λᾶσαι 	λᾱσᾰ́σθω 	λᾱ́σᾰσθον 	λᾱσᾰ́σθων 	  	λᾱ́σᾰσθε 	λᾱσᾰ́σθων
passive 	indicative 	ἐλᾱ́σθην 	ἐλᾱ́σθης 	ἐλᾱ́σθη 	ἐλᾱ́σθητον 	ἐλᾱσθήτην 	ἐλᾱ́σθημεν 	ἐλᾱ́σθητε 	ἐλᾱ́σθησᾰν
subjunctive 	λᾱσθῶ 	λᾱσθῇς 	λᾱσθῇ 	λᾱσθῆτον 	λᾱσθῆτον 	λᾱσθῶμεν 	λᾱσθῆτε 	λᾱσθῶσῐ(ν)
optative 	λᾱσθείην 	λᾱσθείης 	λᾱσθείη 	λᾱσθεῖτον,
λᾱσθείητον 	λᾱσθείτην,
λᾱσθειήτην 	λᾱσθεῖμεν,
λᾱσθείημεν 	λᾱσθεῖτε,
λᾱσθείητε 	λᾱσθεῖεν,
λᾱσθείησᾰν
imperative 	  	λᾱ́σθητῐ 	λᾱσθήτω 	λᾱ́σθητον 	λᾱσθήτων 	  	λᾱ́σθητε 	λᾱσθέντων
	active 	middle 	passive
infinitive 	λᾶσαι 	λᾱ́σᾰσθαι 	λᾱσθῆμεν,
λᾱσθῆναι
participle 	m 	λᾱ́σᾱς 	λᾱσᾰ́μενος 	λᾱσθείς
f 	λᾱ́σᾱσᾰ 	λᾱσᾰμένη 	λᾱσθεῖσᾰ
n 	λᾶσᾰν 	λᾱσᾰ́μενον 	λᾱσθέν
Notes:
Dialects other than Attic are not well attested. Some forms are based on conjecture. Use with caution. For more details, see Appendix:Ancient Greek dialectal conjugation.
   Aorist: ἔλᾱθον, ἐλᾱθόμην, ἐλᾱ́σθην (Doric)
number 	singular 	dual 	plural
	first 	second 	third 	second 	third 	first 	second 	third
active 	indicative 	ἔλᾱθον 	ἔλᾱθες 	ἔλᾱθε(ν) 	ἐλᾱ́θετον 	ἐλᾱθέτην 	ἐλᾱ́θομεν 	ἐλᾱ́θετε 	ἔλᾱθον
subjunctive 	λᾱ́θω 	λᾱ́θῃς 	λᾱ́θῃ 	λᾱ́θητον 	λᾱ́θητον 	λᾱ́θωμεν 	λᾱ́θητε 	λᾱ́θωσῐ(ν)
optative 	λᾱ́θοιμῐ 	λᾱ́θοις 	λᾱ́θοι 	λᾱθεῖτον 	λᾱθείτην 	λᾱθεῖμεν 	λᾱθεῖτε 	λᾱθεῖεν
imperative 	  	λᾶθε 	λᾱθέτω 	λᾱ́θετον 	λᾱθέτων 	  	λᾱ́θετε 	λᾱθόντων
middle 	indicative 	ἐλᾱθόμην 	ἐλᾱ́θεο 	ἐλᾱ́θετο 	ἐλᾱ́θεσθον 	ἐλᾱθέσθην 	ἐλᾱθόμεθᾰ 	ἐλᾱ́θεσθε 	ἐλᾱ́θοντο
subjunctive 	λᾱ́θωμαι 	λᾱ́θηαι 	λᾱ́θηται 	λᾱ́θησθον 	λᾱ́θησθον 	λᾱθώμεθᾰ 	λᾱ́θησθε 	λᾱ́θωνται
optative 	λᾱθοίμην 	λᾱ́θοιο 	λᾱ́θοιτο 	λᾱ́θοισθον 	λᾱθοίσθην 	λᾱθοίμεθᾰ 	λᾱ́θοισθε 	λᾱ́θοιντο
imperative 	  	λᾱ́θεο 	λᾱθέσθω,
λελᾱθέσθω 	λᾱ́θεσθον 	λᾱθέσθων 	  	λᾱ́θεσθε 	λᾱθέσθων
passive 	indicative 	ἐλᾱ́σθην 	ἐλᾱ́σθης 	ἐλᾱ́σθη 	ἐλᾱ́σθητον 	ἐλᾱσθήτην 	ἐλᾱ́σθημεν 	ἐλᾱ́σθητε 	ἐλᾱ́σθησᾰν
subjunctive 	λᾱσθῶ 	λᾱσθῇς 	λᾱσθῇ 	λᾱσθῆτον 	λᾱσθῆτον 	λᾱσθῶμεν 	λᾱσθῆτε 	λᾱσθῶσῐ(ν)
optative 	λᾱσθείην 	λᾱσθείης 	λᾱσθείη 	λᾱσθεῖτον,
λᾱσθείητον 	λᾱσθείτην,
λᾱσθειήτην 	λᾱσθεῖμεν,
λᾱσθείημεν 	λᾱσθεῖτε,
λᾱσθείητε 	λᾱσθεῖεν,
λᾱσθείησᾰν
imperative 	  	λᾱ́σθητῐ 	λᾱσθήτω 	λᾱ́σθητον 	λᾱσθήτων 	  	λᾱ́σθητε 	λᾱσθέντων
	active 	middle 	passive
infinitive 	λᾱ́θεν,
λᾱθεῖν 	λᾱθέσθαι 	λᾱσθῆμεν,
λᾱσθῆναι
participle 	m 	λᾱθών 	λᾱθόμενος 	λᾱσθείς
f 	λᾱθοῦσᾰ 	λᾱθομένη 	λᾱσθεῖσᾰ
n 	λᾱθόν 	λᾱθόμενον 	λᾱσθέν
Notes:
Dialects other than Attic are not well attested. Some forms are based on conjecture. Use with caution. For more details, see Appendix:Ancient Greek dialectal conjugation.
   Perfect: λέλᾱθᾰ, λέλᾱσμαι (Doric)
number 	singular 	dual 	plural
	first 	second 	third 	second 	third 	first 	second 	third
active 	indicative 	λέλᾱθᾰ 	λέλᾱθᾰς 	λέλᾱθε(ν) 	λελᾱ́θᾰτον 	λελᾱ́θᾰτον 	λελᾱ́θᾰμεν 	λελᾱ́θᾰτε 	λελᾱ́θᾱσῐ(ν)
subjunctive 	λελᾱ́θω 	λελᾱ́θῃς 	λελᾱ́θῃ 	λελᾱ́θητον 	λελᾱ́θητον 	λελᾱ́θωμεν 	λελᾱ́θητε 	λελᾱ́θωσῐ(ν)
optative 	λελᾱ́θοιμῐ,
λελᾱθοίην 	λελᾱ́θοις,
λελᾱθοίης 	λελᾱ́θοι,
λελᾱθοίη 	λελᾱ́θοιτον 	λελᾱθοίτην 	λελᾱ́θοιμεν 	λελᾱ́θοιτε 	λελᾱ́θοιεν
imperative 	  	λέλᾱθε 	λελᾱθέτω 	λελᾱ́θετον 	λελᾱθέτων 	  	λελᾱ́θετε 	λελᾱθόντων
middle/
passive 	indicative 	λέλᾱσμαι 	λέλᾱσαι 	λέλᾱσται 	λέλᾱσθον 	λέλᾱσθον 	λελᾱ́σμεθᾰ 	λέλᾱσθε 	λελᾱ́θᾰται
subjunctive 	λελᾱσμένος ὦ 	λελᾱσμένος ᾖς 	λελᾱσμένος ᾖ 	λελᾱσμένω ἦτον 	λελᾱσμένω ἦτον 	λελᾱσμένοι ὦμεν 	λελᾱσμένοι ἦτε 	λελᾱσμένοι ὦσῐ(ν)
optative 	λελᾱσμένος εἴην 	λελᾱσμένος εἴης 	λελᾱσμένος εἴη 	λελᾱσμένω εἴητον/εἶτον 	λελᾱσμένω εἰήτην/εἴτην 	λελᾱσμένοι εἴημεν/εἶμεν 	λελᾱσμένοι εἴητε/εἶτε 	λελᾱσμένοι εἴησᾰν/εἶεν
imperative 	  	λέλᾱσο 	λελᾱ́σθω 	λέλᾱσθον 	λελᾱ́σθων 	  	λέλᾱσθε 	λελᾱ́σθων
	active 	middle/passive
infinitive 	λελᾱθέναι 	λελᾶσθαι
participle 	m 	λελᾱθώς 	λελᾱσμένος
f 	λελᾱθυῖᾰ 	λελᾱσμένη
n 	λελᾱθός 	λελᾱσμένον

Verb

λίσσομαι • (líssomai)

    (poetic) to pray, beseech

Conjugation
   Present: λῐ́σσομαι
number 	singular 	dual 	plural
	first 	second 	third 	second 	third 	first 	second 	third
middle 	indicative 	λῐ́σσομαι 	λῐ́σσῃ,
λῐ́σσει 	λῐ́σσεται 	λῐ́σσεσθον 	λῐ́σσεσθον 	λῐσσόμεθᾰ 	λῐ́σσεσθε 	λῐ́σσονται
subjunctive 	λῐ́σσωμαι 	λῐ́σσῃ 	λῐ́σσηται 	λῐ́σσησθον 	λῐ́σσησθον 	λῐσσώμεθᾰ 	λῐ́σσησθε 	λῐ́σσωνται
optative 	λῐσσοίμην 	λῐ́σσοιο 	λῐ́σσοιτο 	λῐ́σσοισθον 	λῐσσοίσθην 	λῐσσοίμεθᾰ 	λῐ́σσοισθε 	λῐ́σσοιντο
imperative 	  	λῐ́σσου 	λῐσσέσθω 	λῐ́σσεσθον 	λῐσσέσθων 	  	λῐ́σσεσθε 	λῐσσέσθων

infinitive 		λῐ́σσεσθαι
participle 	m 		λῐσσόμενος
f 		λῐσσομένη
n 		λῐσσόμενον
Notes:
This table gives Attic inflectional endings. For conjugation in dialects other than Attic, see Appendix:Ancient Greek dialectal conjugation.
   Imperfect: ἐλισσόμην
number 	singular 	dual 	plural
	first 	second 	third 	second 	third 	first 	second 	third
middle 	indicative 	ἐλισσόμην 	ἐλίσσου 	ἐλίσσετο 	ἐλίσσεσθον 	ἐλισσέσθην 	ἐλισσόμεθᾰ 	ἐλίσσεσθε 	ἐλίσσοντο
Notes:
This table gives Attic inflectional endings. For conjugation in dialects other than Attic, see Appendix:Ancient Greek dialectal conjugation.
   Imperfect: ἐλλισσόμην (Epic)
number 	singular 	dual 	plural
	first 	second 	third 	second 	third 	first 	second 	third
middle 	indicative 	ἐλλισσόμην 	ἐλλίσσου 	ἐλλίσσετο 	ἐλλίσσεσθον 	ἐλλισσέσθην 	ἐλλισσόμε(σ)θᾰ 	ἐλλίσσεσθε 	ἐλλίσσοντο
Notes:
Dialects other than Attic are not well attested. Some forms are based on conjecture. Use with caution. For more details, see Appendix:Ancient Greek dialectal conjugation.
   Imperfect: λῐσσόμην (Epic)
number 	singular 	dual 	plural
	first 	second 	third 	second 	third 	first 	second 	third
middle 	indicative 	λῐσσόμην 	λῐ́σσου 	λῐ́σσετο 	λῐ́σσεσθον 	λῐσσέσθην 	λῐσσόμε(σ)θᾰ 	λῐ́σσεσθε 	λῐ́σσοντο
Notes:
Dialects other than Attic are not well attested. Some forms are based on conjecture. Use with caution. For more details, see Appendix:Ancient Greek dialectal conjugation.
   Imperfect: λισσεσκόμην (Epic)
number 	singular 	dual 	plural
	first 	second 	third 	second 	third 	first 	second 	third
middle 	indicative 	λισσεσκόμην 	λισσέσκου 	λισσέσκετο 	λισσέσκεσθον 	λισσεσκέσθην 	λισσεσκόμε(σ)θᾰ 	λισσέσκεσθε 	λισσέσκοντο
Notes:
Dialects other than Attic are not well attested. Some forms are based on conjecture. Use with caution. For more details, see Appendix:Ancient Greek dialectal conjugation.
   Aorist: ἐλῐσᾰ́μην
number 	singular 	dual 	plural
	first 	second 	third 	second 	third 	first 	second 	third
middle 	indicative 	ἐλῐσᾰ́μην 	ἐλῐ́σω 	ἐλῐ́σᾰτο 	ἐλῐ́σᾰσθον 	ἐλῐσᾰ́σθην 	ἐλῐσᾰ́μεθᾰ 	ἐλῐ́σᾰσθε 	ἐλῐ́σᾰντο
subjunctive 	λῐ́σωμαι 	λῐ́σῃ 	λῐ́σηται 	λῐ́σησθον 	λῐ́σησθον 	λῐσώμεθᾰ 	λῐ́σησθε 	λῐ́σωνται
optative 	λῐσαίμην 	λῐ́σαιο 	λῐ́σαιτο 	λῐ́σαισθον 	λῐσαίσθην 	λῐσαίμεθᾰ 	λῐ́σαισθε 	λῐ́σαιντο
imperative 	  	λῐ́σαι 	λῐσᾰ́σθω 	λῐ́σᾰσθον 	λῐσᾰ́σθων 	  	λῐ́σᾰσθε 	λῐσᾰ́σθων
		middle
infinitive 		λῐ́σᾰσθαι
participle 	m 		λῐσᾰ́μενος
f 		λῐσᾰμένη
n 		λῐσᾰ́μενον
Notes:
This table gives Attic inflectional endings. For conjugation in dialects other than Attic, see Appendix:Ancient Greek dialectal conjugation.
   Aorist: ἐλλῐσᾰ́μην (Epic)
number 	singular 	dual 	plural
	first 	second 	third 	second 	third 	first 	second 	third
middle 	indicative 	ἐλλῐσᾰ́μην 	ἐλλῐ́σω 	ἐλλῐ́σᾰτο 	ἐλλῐ́σᾰσθον 	ἐλλῐσᾰ́σθην 	ἐλλῐσᾰ́με(σ)θᾰ 	ἐλλῐ́σᾰσθε 	ἐλλῐ́σᾰντο
Notes:
Dialects other than Attic are not well attested. Some forms are based on conjecture. Use with caution. For more details, see Appendix:Ancient Greek dialectal conjugation.
   Aorist: ἐλῐτόμην
number 	singular 	dual 	plural
	first 	second 	third 	second 	third 	first 	second 	third
middle 	indicative 	ἐλῐτόμην 	ἐλῐ́του 	ἐλῐ́τετο 	ἐλῐ́τεσθον 	ἐλῐτέσθην 	ἐλῐτόμεθᾰ 	ἐλῐ́τεσθε 	ἐλῐ́τοντο
subjunctive 	λῐ́τωμαι 	λῐ́τῃ 	λῐ́τηται 	λῐ́τησθον 	λῐ́τησθον 	λῐτώμεθᾰ 	λῐ́τησθε 	λῐ́τωνται
optative 	λῐτοίμην 	λῐ́τοιο 	λῐ́τοιτο 	λῐ́τοισθον 	λῐτοίσθην 	λῐτοίμεθᾰ 	λῐ́τοισθε 	λῐ́τοιντο
imperative 	  	λῐτοῦ 	λῐτέσθω 	λῐ́τεσθον 	λῐτέσθων 	  	λῐ́τεσθε 	λῐτέσθων
		middle
infinitive 		λῐτέσθαι
participle 	m 		λῐτόμενος
f 		λῐτομένη
n 		λῐτόμενον

Verb

μέμονᾰ • (mémona)

    to be minded or inclined
    to be eager
    to hasten

Conjugation
   Perfect: μέμονα (present meaning)
number 	singular 	dual 	plural
	first 	second 	third 	second 	third 	first 	second 	third
active 	indicative 	μέμονα 	μέμονας 	μέμονε(ν) 	μέμᾰτον 	μέμᾰτον 	μέμᾰμεν 	μέμᾰτε 	μέμᾱσῐ(ν)
subjunctive
optative
imperative 	  	  	μεμάτω 	μέμᾰτον 	μεμάτων 	  	μέμᾰτε
	active
infinitive 	μεμονέναι,
μεμάμεν
participle 	m 	μεμᾰώς
f 	μεμᾰυῖα
n 	μεμᾰός
Notes:
This table gives Attic inflectional endings. For conjugation in dialects other than Attic, see Appendix:Ancient Greek dialectal conjugation.
   Pluperfect: μεμόνειν (imperfect meaning)
number 	singular 	dual 	plural
	first 	second 	third 	second 	third 	first 	second 	third
active 	indicative 	μεμόνειν,
μεμόνη 	μεμόνεις,
μεμόνης 	μεμόνει(ν) 	μέμᾰτον 	μεμάτην 	μέμᾰμεν 	μέμᾰτε 	μέμᾰσαν

Verb

μενεαίνω • (meneaínō)

    (Epic) to desire eagerly

        Synonym: μενοινάω (menoináō)

Conjugation
   Present: μενεαίνω (Epic)
number 	singular 	dual 	plural
	first 	second 	third 	second 	third 	first 	second 	third
active 	indicative 	μενεαίνω 	μενεαίνεις 	μενεαίνει 	μενεαίνετον 	μενεαίνετον 	μενεαίνομεν 	μενεαίνετε 	μενεαίνουσῐ(ν)
subjunctive 	μενεαίνω,
μενεαίνωμῐ 	μενεαίνῃς,
μενεαίνῃσθᾰ 	μενεαίνῃ,
μενεαίνῃσῐ 	μενεαίνητον 	μενεαίνητον 	μενεαίνωμεν 	μενεαίνητε 	μενεαίνωσῐ(ν)
optative 	μενεαίνοιμῐ 	μενεαίνοισ(θᾰ) 	μενεαίνοι 	μενεαίνοιτον 	μενεαινοίτην 	μενεαίνοιμεν 	μενεαίνοιτε 	μενεαίνοιεν
imperative 	  	μενέαινε 	μενεαινέτω 	μενεαίνετον 	μενεαινέτων 	  	μενεαίνετε 	μενεαινόντων
	active
infinitive 	μενεαίνειν/μενεαινέμεν(αι)/μενεαινμέναι
participle 	m 	μενεαίνων
f 	μενεαίνουσᾰ
n 	μενεαῖνον
Notes:
Dialects other than Attic are not well attested. Some forms are based on conjecture. Use with caution. For more details, see Appendix:Ancient Greek dialectal conjugation.
   Imperfect: μενέαινον (Epic)
number 	singular 	dual 	plural
	first 	second 	third 	second 	third 	first 	second 	third
active 	indicative 	μενέαινον 	μενέαινες 	μενέαινε(ν) 	μενεαίνετον 	μενεαινέτην 	μενεαίνομεν 	μενεαίνετε 	μενέαινον
Notes:
Dialects other than Attic are not well attested. Some forms are based on conjecture. Use with caution. For more details, see Appendix:Ancient Greek dialectal conjugation.
   Aorist: μενέηνᾰ (Epic)
number 	singular 	dual 	plural
	first 	second 	third 	second 	third 	first 	second 	third
active 	indicative 	μενέηνᾰ 	μενέηνᾰς 	μενέηνε(ν) 	μενεήνᾰτον 	μενεηνᾰ́την 	μενεήνᾰμεν 	μενεήνᾰτε 	μενέηνᾰν
subjunctive 	μενεήνω,
μενεήνωμῐ 	μενεήνῃς,
μενεήνῃσθᾰ 	μενεήνῃ,
μενεήνῃσῐ 	μενεήνητον 	μενεήνητον 	μενεήνωμεν 	μενεήνητε 	μενεήνωσῐ(ν)
optative 	μενεήναιμῐ 	μενεήναις,
μενεήναισθᾰ,
μενεήνειᾰς 	μενεήνειε(ν),
μενεήναι 	μενεηνεῖτον 	μενεηνείτην 	μενεηνεῖμεν 	μενεηνεῖτε 	μενεηνεῖεν
imperative 	  	μενέηνον 	μενεηνᾰ́τω 	μενεήνᾰτον 	μενεηνᾰ́των 	  	μενεήνᾰτε 	μενεηνᾰ́ντων
	active
infinitive 	μενεῆναι/μενεηνᾰ́μεν/μενεηνᾰμέναι
participle 	m 	μενεήνᾱς
f 	μενεήνᾱσᾰ
n 	μενεῆνᾰν

Verb

μερμηρίζω • (mermērízō) (Epic)

    to ponder, wonder, reflect
    to think over
    to imagine

Conjugation
   Present: μερμηρῐ́ζω, μερμηρῐ́ζομαι (Epic)
number 	singular 	dual 	plural
	first 	second 	third 	second 	third 	first 	second 	third
active 	indicative 	μερμηρῐ́ζω 	μερμηρῐ́ζεις 	μερμηρῐ́ζει 	μερμηρῐ́ζετον 	μερμηρῐ́ζετον 	μερμηρῐ́ζομεν 	μερμηρῐ́ζετε 	μερμηρῐ́ζουσῐ(ν)
subjunctive 	μερμηρῐ́ζω,
μερμηρῐ́ζωμῐ 	μερμηρῐ́ζῃς,
μερμηρῐ́ζῃσθᾰ 	μερμηρῐ́ζῃ,
μερμηρῐ́ζῃσῐ 	μερμηρῐ́ζητον 	μερμηρῐ́ζητον 	μερμηρῐ́ζωμεν 	μερμηρῐ́ζητε 	μερμηρῐ́ζωσῐ(ν)
optative 	μερμηρῐ́ζοιμῐ 	μερμηρῐ́ζοισ(θᾰ) 	μερμηρῐ́ζοι 	μερμηρῐ́ζοιτον 	μερμηρῐζοίτην 	μερμηρῐ́ζοιμεν 	μερμηρῐ́ζοιτε 	μερμηρῐ́ζοιεν
imperative 	  	μερμήρῐζε 	μερμηρῐζέτω 	μερμηρῐ́ζετον 	μερμηρῐζέτων 	  	μερμηρῐ́ζετε 	μερμηρῐζόντων
middle/
passive 	indicative 	μερμηρῐ́ζομαι 	μερμηρῐ́ζεαι 	μερμηρῐ́ζεται 	μερμηρῐ́ζεσθον 	μερμηρῐ́ζεσθον 	μερμηρῐζόμε(σ)θᾰ 	μερμηρῐ́ζεσθε 	μερμηρῐ́ζονται
subjunctive 	μερμηρῐ́ζωμαι,
μερμηρῐζώμαιμῐ 	μερμηρῐ́ζηαι,
μερμηρῐ́ζηαι 	μερμηρῐ́ζηται,
μερμηρῐζήταισῐ 	μερμηρῐ́ζησθον 	μερμηρῐ́ζησθον 	μερμηρῐζώμε(σ)θᾰ 	μερμηρῐ́ζησθε 	μερμηρῐ́ζωνται
optative 	μερμηρῐζοίμην 	μερμηρῐ́ζοιο 	μερμηρῐ́ζοιτο 	μερμηρῐ́ζοισθον 	μερμηρῐζοίσθην 	μερμηρῐζοίμε(σ)θᾰ 	μερμηρῐ́ζοισθε 	μερμηρῐζοίᾰτο
imperative 	  	μερμηρῐ́ζεο 	μερμηρῐζέσθω 	μερμηρῐ́ζεσθον 	μερμηρῐζέσθων 	  	μερμηρῐ́ζεσθε 	μερμηρῐζέσθων
	active 	middle/passive
infinitive 	μερμηρῐ́ζειν/μερμηρῐζέμεν(αι)/μερμηρῐ́ζμεν(αι) 	μερμηρῐ́ζεσθαι
participle 	m 	μερμηρῐ́ζων 	μερμηρῐζόμενος
f 	μερμηρῐ́ζουσᾰ 	μερμηρῐζομένη
n 	μερμηρῐ́ζον 	μερμηρῐζόμενον
Notes:
Dialects other than Attic are not well attested. Some forms are based on conjecture. Use with caution. For more details, see Appendix:Ancient Greek dialectal conjugation.
   Aorist: μερμήρῐξᾰ, μερμηρῐξᾰ́μην (Epic)
number 	singular 	dual 	plural
	first 	second 	third 	second 	third 	first 	second 	third
active 	indicative 	μερμήρῐξᾰ 	μερμήρῐξᾰς 	μερμήρῐξε(ν) 	μερμηρῐ́ξᾰτον 	μερμηρῐξᾰ́την 	μερμηρῐ́ξᾰμεν 	μερμηρῐ́ξᾰτε 	μερμήρῐξᾰν
subjunctive 	μερμηρῐ́ξω,
μερμηρῐ́ξωμῐ 	μερμηρῐ́ξῃς,
μερμηρῐ́ξῃσθᾰ 	μερμηρῐ́ξῃ,
μερμηρῐ́ξῃσῐ 	μερμηρῐ́ξητον 	μερμηρῐ́ξητον 	μερμηρῐ́ξωμεν 	μερμηρῐ́ξητε 	μερμηρῐ́ξωσῐ(ν)
optative 	μερμηρῐ́ξαιμῐ 	μερμηρῐ́ξαις,
μερμηρῐ́ξαισθᾰ,
μερμηρῐ́ξειᾰς 	μερμηρῐ́ξειε(ν),
μερμηρῐ́ξαι 	μερμηρῐξεῖτον 	μερμηρῐξείτην 	μερμηρῐξεῖμεν 	μερμηρῐξεῖτε 	μερμηρῐξεῖεν
imperative 	  	μερμήρῐξον 	μερμηρῐξᾰ́τω 	μερμηρῐ́ξᾰτον 	μερμηρῐξᾰ́των 	  	μερμηρῐ́ξᾰτε 	μερμηρῐξᾰ́ντων
middle 	indicative 	μερμηρῐξᾰ́μην 	μερμηρῐ́ξω 	μερμηρῐ́ξᾰτο 	μερμηρῐ́ξᾰσθον 	μερμηρῐξᾰ́σθην 	μερμηρῐξᾰ́με(σ)θᾰ 	μερμηρῐ́ξᾰσθε 	μερμηρῐ́ξᾰντο
subjunctive 	μερμηρῐ́ξωμαι,
μερμηρῐξώμαιμῐ 	μερμηρῐ́ξηαι,
μερμηρῐ́ξηαι 	μερμηρῐ́ξηται,
μερμηρῐξήταισῐ 	μερμηρῐ́ξησθον 	μερμηρῐ́ξησθον 	μερμηρῐξώμε(σ)θᾰ 	μερμηρῐ́ξησθε 	μερμηρῐ́ξωνται
optative 	μερμηρῐξαίμην 	μερμηρῐ́ξαιο 	μερμηρῐ́ξαιτο 	μερμηρῐ́ξαισθον 	μερμηρῐξαίσθην 	μερμηρῐξαίμε(σ)θᾰ 	μερμηρῐ́ξαισθε 	μερμηρῐξαίᾰτο
imperative 	  	μερμήρῐξαι 	μερμηρῐξᾰ́σθω 	μερμηρῐ́ξᾰσθον 	μερμηρῐξᾰ́σθων 	  	μερμηρῐ́ξᾰσθε 	μερμηρῐξᾰ́σθων
	active 	middle
infinitive 	μερμηρῐ́ξαι/μερμηρῐξᾰ́μεν/μερμηρῐξᾰμέναι 	μερμηρῐ́ξᾰσθαι
participle 	m 	μερμηρῐ́ξᾱς 	μερμηρῐξᾰ́μενος
f 	μερμηρῐ́ξᾱσᾰ 	μερμηρῐξᾰμένη
n 	μερμηρῐ́ξᾰν 	μερμηρῐξᾰ́μενον

Verb

μεθάλλομαι • (methállomai)

    to leap or rush upon
    to rush after

Conjugation
   Present: μεθᾰ́λλομαι
number 	singular 	dual 	plural
	first 	second 	third 	second 	third 	first 	second 	third
middle 	indicative 	μεθᾰ́λλομαι 	μεθᾰ́λλῃ,
μεθᾰ́λλει 	μεθᾰ́λλεται 	μεθᾰ́λλεσθον 	μεθᾰ́λλεσθον 	μεθᾰλλόμεθᾰ 	μεθᾰ́λλεσθε 	μεθᾰ́λλονται
subjunctive 	μεθᾰ́λλωμαι 	μεθᾰ́λλῃ 	μεθᾰ́λληται 	μεθᾰ́λλησθον 	μεθᾰ́λλησθον 	μεθᾰλλώμεθᾰ 	μεθᾰ́λλησθε 	μεθᾰ́λλωνται
optative 	μεθᾰλλοίμην 	μεθᾰ́λλοιο 	μεθᾰ́λλοιτο 	μεθᾰ́λλοισθον 	μεθᾰλλοίσθην 	μεθᾰλλοίμεθᾰ 	μεθᾰ́λλοισθε 	μεθᾰ́λλοιντο
imperative 	  	μεθᾰ́λλου 	μεθᾰλλέσθω 	μεθᾰ́λλεσθον 	μεθᾰλλέσθων 	  	μεθᾰ́λλεσθε 	μεθᾰλλέσθων

infinitive 		μεθᾰ́λλεσθαι
participle 	m 		μεθᾰλλόμενος
f 		μεθᾰλλομένη
n 		μεθᾰλλόμενον
Notes:
This table gives Attic inflectional endings. For conjugation in dialects other than Attic, see Appendix:Ancient Greek dialectal conjugation.
   Imperfect: μεθηλλόμην
number 	singular 	dual 	plural
	first 	second 	third 	second 	third 	first 	second 	third
middle 	indicative 	μεθηλλόμην 	μεθήλλου 	μεθήλλετο 	μεθήλλεσθον 	μεθηλλέσθην 	μεθηλλόμεθᾰ 	μεθήλλεσθε 	μεθήλλοντο
Notes:
This table gives Attic inflectional endings. For conjugation in dialects other than Attic, see Appendix:Ancient Greek dialectal conjugation.
   Future: μεθᾰλέομαι (Uncontracted)
number 	singular 	dual 	plural
	first 	second 	third 	second 	third 	first 	second 	third
middle 	indicative 	μεθᾰλέομαι 	μεθᾰλέῃ,
μεθᾰλέει 	μεθᾰλέεται 	μεθᾰλέεσθον 	μεθᾰλέεσθον 	μεθᾰλεόμεθᾰ 	μεθᾰλέεσθε 	μεθᾰλέονται
optative 	μεθᾰλεοίμην 	μεθᾰλέοιο 	μεθᾰλέοιτο 	μεθᾰλέοισθον 	μεθᾰλεοίσθην 	μεθᾰλεοίμεθᾰ 	μεθᾰλέοισθε 	μεθᾰλέοιντο
		middle
infinitive 		μεθᾰλέεσθαι
participle 	m 		μεθᾰλεόμενος
f 		μεθᾰλεομένη
n 		μεθᾰλεόμενον
Notes:
This table gives Attic inflectional endings. For conjugation in dialects other than Attic, see Appendix:Ancient Greek dialectal conjugation.
   Future: μεθᾰλοῦμαι (Contracted)
number 	singular 	dual 	plural
	first 	second 	third 	second 	third 	first 	second 	third
middle 	indicative 	μεθᾰλοῦμαι 	μεθᾰλῇ 	μεθᾰλεῖται 	μεθᾰλεῖσθον 	μεθᾰλεῖσθον 	μεθᾰλούμεθᾰ 	μεθᾰλεῖσθε 	μεθᾰλοῦνται
optative 	μεθᾰλοίμην 	μεθᾰλοῖο 	μεθᾰλοῖτο 	μεθᾰλοῖσθον 	μεθᾰλοίσθην 	μεθᾰλοίμεθᾰ 	μεθᾰλοῖσθε 	μεθᾰλοῖντο
		middle
infinitive 		μεθᾰλεῖσθαι
participle 	m 		μεθᾰλούμενος
f 		μεθᾰλουμένη
n 		μεθᾰλούμενον
Notes:
This table gives Attic inflectional endings. For conjugation in dialects other than Attic, see Appendix:Ancient Greek dialectal conjugation.
   Aorist: μεθηλᾰ́μην
number 	singular 	dual 	plural
	first 	second 	third 	second 	third 	first 	second 	third
middle 	indicative 	μεθηλᾰ́μην 	μεθήλω 	μεθήλᾰτο 	μεθήλᾰσθον 	μεθηλᾰ́σθην 	μεθηλᾰ́μεθᾰ 	μεθήλᾰσθε 	μεθήλᾰντο
subjunctive 	μεθᾰ́λωμαι 	μεθᾰ́λῃ 	μεθᾰ́ληται 	μεθᾰ́λησθον 	μεθᾰ́λησθον 	μεθᾰλώμεθᾰ 	μεθᾰ́λησθε 	μεθᾰ́λωνται
optative 	μεθᾰλαίμην 	μεθᾰ́λαιο 	μεθᾰ́λαιτο 	μεθᾰ́λαισθον 	μεθᾰλαίσθην 	μεθᾰλαίμεθᾰ 	μεθᾰ́λαισθε 	μεθᾰ́λαιντο
imperative 	  	μέθᾰλαι 	μεθᾰλᾰ́σθω 	μεθᾰ́λᾰσθον 	μεθᾰλᾰ́σθων 	  	μεθᾰ́λᾰσθε 	μεθᾰλᾰ́σθων
		middle
infinitive 		μεθᾰ́λᾰσθαι
participle 	m 		μεθᾰλᾰ́μενος
f 		μεθᾰλᾰμένη
n 		μεθᾰλᾰ́μενον
Notes:
This table gives Attic inflectional endings. For conjugation in dialects other than Attic, see Appendix:Ancient Greek dialectal conjugation.
   Aorist: μετάλμενος (Epic)
number 	singular 	dual 	plural
	first 	second 	third 	second 	third 	first 	second 	third
middle 	indicative
subjunctive
optative
imperative
		middle
infinitive
participle 	m 		μετάλμενος
f 		μεταλμένη
n 		μετάλμενον

Verb

μετέρχομαι • (metérkhomai)

    (intransitive) to come or go among others
    (intransitive) to go to another place
    (intransitive) to come next, follow
    (transitive) to go after, go to seek, go in quest of, pursue
    (transitive) to seek for, aim at
    (transitive) to approach with a request
    (transitive) to court or woo

Conjugation

In Attic, the present and imperfect are supplied by μέτειμι (méteimi)
   Present: μετέρχομαι (Epic)
number 	singular 	dual 	plural
	first 	second 	third 	second 	third 	first 	second 	third
middle 	indicative 	μετέρχομαι 	μετέρχεαι 	μετέρχεται 	μετέρχεσθον 	μετέρχεσθον 	μετερχόμε(σ)θᾰ 	μετέρχεσθε 	μετέρχονται
subjunctive 	μετέρχωμαι,
μετερχώμαιμῐ 	μετέρχηαι,
μετέρχηαι 	μετέρχηται,
μετερχήταισῐ 	μετέρχησθον 	μετέρχησθον 	μετερχώμε(σ)θᾰ 	μετέρχησθε 	μετέρχωνται
optative 	μετερχοίμην 	μετέρχοιο 	μετέρχοιτο 	μετέρχοισθον 	μετερχοίσθην 	μετερχοίμε(σ)θᾰ 	μετέρχοισθε 	μετερχοίᾰτο
imperative 	  	μετέρχεο 	μετερχέσθω 	μετέρχεσθον 	μετερχέσθων 	  	μετέρχεσθε 	μετερχέσθων

infinitive 		μετέρχεσθαι
participle 	m 		μετερχόμενος
f 		μετερχομένη
n 		μετερχόμενον
Notes:
Dialects other than Attic are not well attested. Some forms are based on conjecture. Use with caution. For more details, see Appendix:Ancient Greek dialectal conjugation.
   Future: μετελεύσομαι
number 	singular 	dual 	plural
	first 	second 	third 	second 	third 	first 	second 	third
middle 	indicative 	μετελεύσομαι 	μετελεύσῃ,
μετελεύσει 	μετελεύσεται 	μετελεύσεσθον 	μετελεύσεσθον 	μετελευσόμεθᾰ 	μετελεύσεσθε 	μετελεύσονται
optative 	μετελευσοίμην 	μετελεύσοιο 	μετελεύσοιτο 	μετελεύσοισθον 	μετελευσοίσθην 	μετελευσοίμεθᾰ 	μετελεύσοισθε 	μετελεύσοιντο
		middle
infinitive 		μετελεύσεσθαι
participle 	m 		μετελευσόμενος
f 		μετελευσομένη
n 		μετελευσόμενον
Notes:
This table gives Attic inflectional endings. For conjugation in dialects other than Attic, see Appendix:Ancient Greek dialectal conjugation.
   Aorist: μετῆλθον
number 	singular 	dual 	plural
	first 	second 	third 	second 	third 	first 	second 	third
active 	indicative 	μετῆλθον 	μετῆλθες 	μετῆλθε(ν) 	μετήλθετον 	μετηλθέτην 	μετήλθομεν 	μετήλθετε 	μετῆλθον
subjunctive 	μετέλθω 	μετέλθῃς 	μετέλθῃ 	μετέλθητον 	μετέλθητον 	μετέλθωμεν 	μετέλθητε 	μετέλθωσῐ(ν)
optative 	μετέλθοιμῐ 	μετέλθοις 	μετέλθοι 	μετέλθοιτον 	μετελθοίτην 	μετέλθοιμεν 	μετέλθοιτε 	μετέλθοιεν
imperative 	  	μέτελθε 	μετελθέτω 	μετέλθετον 	μετελθέτων 	  	μετέλθετε 	μετελθόντων
	active
infinitive 	μετελθεῖν
participle 	m 	μετελθών
f 	μετελθοῦσᾰ
n 	μετελθόν
Notes:
This table gives Attic inflectional endings. For conjugation in dialects other than Attic, see Appendix:Ancient Greek dialectal conjugation.
   Perfect: μετελήλῠθᾰ
number 	singular 	dual 	plural
	first 	second 	third 	second 	third 	first 	second 	third
active 	indicative 	μετελήλῠθᾰ 	μετελήλῠθᾰς 	μετελήλῠθε(ν) 	μετεληλῠ́θᾰτον 	μετεληλῠ́θᾰτον 	μετεληλῠ́θᾰμεν 	μετεληλῠ́θᾰτε 	μετεληλῠ́θᾱσῐ(ν)
subjunctive 	μετεληλῠ́θω 	μετεληλῠ́θῃς 	μετεληλῠ́θῃ 	μετεληλῠ́θητον 	μετεληλῠ́θητον 	μετεληλῠ́θωμεν 	μετεληλῠ́θητε 	μετεληλῠ́θωσῐ(ν)
optative 	μετεληλῠ́θοιμῐ,
μετεληλῠθοίην 	μετεληλῠ́θοις,
μετεληλῠθοίης 	μετεληλῠ́θοι,
μετεληλῠθοίη 	μετεληλῠ́θοιτον 	μετεληλῠθοίτην 	μετεληλῠ́θοιμεν 	μετεληλῠ́θοιτε 	μετεληλῠ́θοιεν
imperative 	  	μετελήλῠθε 	μετεληλῠθέτω 	μετεληλῠ́θετον 	μετεληλῠθέτων 	  	μετεληλῠ́θετε 	μετεληλῠθόντων
	active
infinitive 	μετεληλῠθέναι
participle 	m 	μετεληλῠθώς
f 	μετεληλῠθυῖᾰ
n 	μετεληλῠθός

Etymology 1

μετα- (meta-) +‎ εἰμί (eimí, “to be”)
Verb

μέτειμῐ • (méteimi)

    to be among
    (impersonal) to have a share in

        μέτεστί μοί τινος ― métestí moí tinos ― I have a share in or claim to a thing

Conjugation
   Present: μέτειμι
number 	singular 	dual 	plural
	first 	second 	third 	second 	third 	first 	second 	third
active 	indicative 	μέτειμι 	μετεῖ 	μέτεστι/μέτεστιν 	μέτεστον 	μέτεστον 	μέτεσμεν 	μέτεστε 	μέτεισι/μέτεισιν
subjunctive 	μετῶ 	μετῇς 	μετῇ 	μετῆτον 	μετῆτον 	μετῶμεν 	μετῆτε 	μετῶσι/μετῶσιν
optative 	μετείην 	μετείης 	μετείη 	μετείητον/μετεῖτον 	μετειήτην/μετείτην 	μετείημεν/μετεῖμεν 	μετείητε/μετεῖτε 	μετείησαν/μετεῖεν
imperative 	  	μέτισθι 	μετέστω 	μέτεστον 	μετέστων 	  	μέτεστε 	μετέστων/μετέστωσαν/μετόντων
	active
infinitive 	μετεῖναι
participle 	m 	μετών
f 	μετοῦσα
n 	μετόν
Notes:
This table gives Attic inflectional endings. For conjugation in dialects other than Attic, see Appendix:Ancient Greek dialectal conjugation.
   Present: μέτειμι Epic
number 	singular 	dual 	plural
	first 	second 	third 	second 	third 	first 	second 	third
active 	indicative 	μέτειμι 	μέτεσσι/μετεῖς 	μέτεστι/μέτεστιν 	μέτεστον 	μέτεστον 	μέτειμεν 	μέτεστε 	μέτεισι(ν)/μετέᾱσι(ν)
subjunctive 	μετέω 	μετῇς 	μετέῃ/μετέῃσι/μετῇσι 	  	  	  	μετῆτε 	μετέωσι(ν)/μετῶσι(ν)
optative 	μετείην 	μετείης/μετέοις 	μετείη/μετέοι 	μετείητον/μετεῖτον 	μετειήτην/μετείτην 	μετείημεν/μετεῖμεν 	μετείητε/μετεῖτε 	μετείησαν/μετεῖεν
imperative 	  	μέτεσσο 	μετέστω 	μέτεστον 	μετέστων 	  	μέτεστε 	μετέστων
	active
infinitive 	μετεῖναι/μετέμμεναι/μετέμεναι/μετέμμεν/μετέμεν
participle 	m 	μετεών/μετών
f 	μετεοῦσα/μετοῦσα
n 	μετεόν/μετόν
Notes:
This table gives Attic inflectional endings. For conjugation in dialects other than Attic, see Appendix:Ancient Greek dialectal conjugation.
   Imperfect: μετῆ/μετῆν
number 	singular 	dual 	plural
	first 	second 	third 	second 	third 	first 	second 	third
active 	indicative 	μετῆ/μετῆν 	μετῆσθα 	μετῆν 	μετῆστον 	μετῆστην 	μετῆμεν 	μετῆτε 	μετῆσαν
Notes:
This table gives Attic inflectional endings. For conjugation in dialects other than Attic, see Appendix:Ancient Greek dialectal conjugation.
   Imperfect: μετῆα/μετέᾱ/μετέον/μετέσκον Epic
number 	singular 	dual 	plural
	first 	second 	third 	second 	third 	first 	second 	third
active 	indicative 	μετῆα/μετέᾱ/μετέον/μετέσκον 	μετέησθα/μετῆσθα 	μετῆεν/μετέην/μετήην/μετῆν/μετέσκε(ν) 	μετῆστον 	μετῆστην 	μετῆμεν 	μετῆτε 	μετῆσαν/μετέσαν
Notes:
This table gives Attic inflectional endings. For conjugation in dialects other than Attic, see Appendix:Ancient Greek dialectal conjugation.
   Future: μετέσομαι
number 	singular 	dual 	plural
	first 	second 	third 	second 	third 	first 	second 	third
middle 	indicative 	μετέσομαι 	μετέσῃ,
μετέσει 	μέτεσται 	μετέσεσθον 	μετέσεσθον 	μετεσόμεθᾰ 	μετέσεσθε 	μετέσονται
optative 	μετεσοίμην 	μετέσοιο 	μετέσοιτο 	μετέσοισθον 	μετεσοίσθην 	μετεσοίμεθᾰ 	μετέσοισθε 	μετέσοιντο
		middle
infinitive 		μετέσεσθαι
participle 	m 		μετεσόμενος
f 		μετεσομένη
n 		μετεσόμενον
Notes:
This table gives Attic inflectional endings. For conjugation in dialects other than Attic, see Appendix:Ancient Greek dialectal conjugation.
   Future: μετέσομαι/μετέσσομαι Epic
number 	singular 	dual 	plural
	first 	second 	third 	second 	third 	first 	second 	third
middle 	indicative 	μετέσομαι/μετέσσομαι 	μετέσσεαι/μετέσῃ/μετέσει 	μετέσεται/μετέσται/μετέσσεται/μετεσσεῖται 	μετέσεσθον 	μετέσεσθον 	μετεσόμεθᾰ 	μετέσεσθε 	μετέσονται
optative 	μετεσοίμην 	μετέσοιο 	μετέσοιτο 	μετέσοισθον 	μετεσοίσθην 	μετεσοίμεθᾰ 	μετέσοισθε 	μετέσοιντο
		middle
infinitive 		μετέσεσθαι/μετέσσεσθαι
participle 	m 		μετεσόμενος/μετεσσόμενος
f 		μετεσομένη/μετεσσομένη
n 		μετεσόμενον/μετεσσόμενον

Etymology 2

μετα- (meta-) +‎ εἶμι (eîmi, “will go”)
Verb

μέτειμῐ • (méteimi)

    to go between or among
    to follow
    to go after, pursue
    to execute judgment upon
    to request, beseech
    to pass over to

Usage notes

The present indicative (but not the other moods) has a future meaning. The rest of the moods and tenses supply μετέρχομαι (metérkhomai) with Present subjunctive, optative, and with Imperfect.
Conjugation
   Present: μέτειμι
number 	singular 	dual 	plural
	first 	second 	third 	second 	third 	first 	second 	third
active 	indicative 	μέτειμι 	μέτει 	μέτεισῐ(ν) 	μέτιτον 	μέτιτον 	μέτιμεν 	μέτιτε 	μετίᾱσῐ(ν)
subjunctive 	μετίω 	μετίῃς 	μετίῃ 	μετίητον 	μετίητον 	μετίωμεν 	μετίητε 	μετίωσῐ(ν)
optative 	μετίοιμῐ 	μετίοις 	μετίοι 	μετίοιτον 	μετιοίτην 	μετίοιμεν 	μετίοιτε 	μετίοιεν
imperative 	  	μέτιθῐ 	μετίτω 	μέτιτον 	μετίτων 	  	μέτιτε 	μετιόντων
	active
infinitive 	μετιέναι
participle 	m 	μετιών
f 	μετιοῦσᾰ
n 	μετιόν
Notes:
This table gives Attic inflectional endings. For conjugation in dialects other than Attic, see Appendix:Ancient Greek dialectal conjugation.
   Present: μέτειμι (Epic)
number 	singular 	dual 	plural
	first 	second 	third 	second 	third 	first 	second 	third
active 	indicative 	μέτειμι 	μέτεις/μέτεισθα 	μέτεισι 	μέτιτον 	μέτιτον 	μέτιμεν 	μέτιτε 	μετίᾱσι
subjunctive 	μετίω 	μετίῃσθα 	μετίῃσι 	μετίητον 	μετίητον 	μετίωμεν/μετίομεν 	μετίητε 	μετίωσῐ(ν)
optative 	μετίοιμῐ 	μετίοις 	μετίοι/ἰείη,
εἴη 	μετίοιτον 	μετιοίτην 	μετίοιμεν 	μετίοιτε 	μετίοιεν
imperative 	  	μέτιθῐ 	μετίτω 	μέτιτον 	μετίτων 	  	μέτιτε 	μετιόντων
	active
infinitive 	μετιέναι/μετίμεναι/μετίμεν
participle 	m 	μετιών
f 	μετιοῦσᾰ
n 	μετιόν
Notes:
Dialects other than Attic are not well attested. Some forms are based on conjecture. Use with caution. For more details, see Appendix:Ancient Greek dialectal conjugation.
   Imperfect: μετῇᾰ/μετῄειν
number 	singular 	dual 	plural
	first 	second 	third 	second 	third 	first 	second 	third
active 	indicative 	μετῇᾰ/μετῄειν 	μετῄεισθᾰ/μετῄεις 	μετῄειν/μετῄει 	μετῇτον 	μετῄτην 	μετῇμεν 	μετῇτε 	μετῇσᾰν/μετῄεσᾰν
Notes:
This table gives Attic inflectional endings. For conjugation in dialects other than Attic, see Appendix:Ancient Greek dialectal conjugation.
   Imperfect: μετήϊα (Epic)
number 	singular 	dual 	plural
	first 	second 	third 	second 	third 	first 	second 	third
active 	indicative 	μετήϊα 	μετῄεις 	μετήϊε(ν)/μετῇε/μετίε(ν) 	μετῄτον/μετίτον 	μετῄτην/μετίτην 	μετῇμεν/μετῄομεν 	μετῇτε 	μετήϊσαν/μετίσαν,
μετῇσαν,
μετήϊον

Verb

μογέω • (mogéō)

    (intransitive) to toil, labor
    (transitive, intransitive) to suffer

Conjugation
   Present: μογέω (Uncontracted)
number 	singular 	dual 	plural
	first 	second 	third 	second 	third 	first 	second 	third
active 	indicative 	μογέω 	μογέεις 	μογέει 	μογέετον 	μογέετον 	μογέομεν 	μογέετε 	μογέουσῐ(ν)
subjunctive 	μογέω 	μογέῃς 	μογέῃ 	μογέητον 	μογέητον 	μογέωμεν 	μογέητε 	μογέωσῐ(ν)
optative 	μογέοιμῐ 	μογέοις 	μογέοι 	μογέοιτον 	μογεοίτην 	μογέοιμεν 	μογέοιτε 	μογέοιεν
imperative 	  	μόγεε 	μογεέτω 	μογέετον 	μογεέτων 	  	μογέετε 	μογεόντων
	active
infinitive 	μογέειν
participle 	m 	μογέων
f 	μογέουσᾰ
n 	μογέον
Notes:
This table gives Attic inflectional endings. For conjugation in dialects other than Attic, see Appendix:Ancient Greek dialectal conjugation.
   Present: μογῶ (Contracted)
number 	singular 	dual 	plural
	first 	second 	third 	second 	third 	first 	second 	third
active 	indicative 	μογῶ 	μογεῖς 	μογεῖ 	μογεῖτον 	μογεῖτον 	μογοῦμεν 	μογεῖτε 	μογοῦσῐ(ν)
subjunctive 	μογῶ 	μογῇς 	μογῇ 	μογῆτον 	μογῆτον 	μογῶμεν 	μογῆτε 	μογῶσῐ(ν)
optative 	μογοίην,
μογοῖμῐ 	μογοίης,
μογοῖς 	μογοίη,
μογοῖ 	μογοῖτον,
μογοίητον 	μογοίτην,
μογοιήτην 	μογοῖμεν,
μογοίημεν 	μογοῖτε,
μογοίητε 	μογοῖεν,
μογοίησᾰν
imperative 	  	μόγει 	μογείτω 	μογεῖτον 	μογείτων 	  	μογεῖτε 	μογούντων
	active
infinitive 	μογεῖν
participle 	m 	μογῶν
f 	μογοῦσᾰ
n 	μογοῦν
Notes:
This table gives Attic inflectional endings. For conjugation in dialects other than Attic, see Appendix:Ancient Greek dialectal conjugation.
   Imperfect: ἐμόγεον (Uncontracted)
number 	singular 	dual 	plural
	first 	second 	third 	second 	third 	first 	second 	third
active 	indicative 	ἐμόγεον 	ἐμόγεες 	ἐμόγεε(ν) 	ἐμογέετον 	ἐμογεέτην 	ἐμογέομεν 	ἐμογέετε 	ἐμόγεον
Notes:
This table gives Attic inflectional endings. For conjugation in dialects other than Attic, see Appendix:Ancient Greek dialectal conjugation.
   Imperfect: ἐμόγουν (Contracted)
number 	singular 	dual 	plural
	first 	second 	third 	second 	third 	first 	second 	third
active 	indicative 	ἐμόγουν 	ἐμόγεις 	ἐμόγει 	ἐμογεῖτον 	ἐμογείτην 	ἐμογοῦμεν 	ἐμογεῖτε 	ἐμόγουν
Notes:
This table gives Attic inflectional endings. For conjugation in dialects other than Attic, see Appendix:Ancient Greek dialectal conjugation.
   Imperfect: μογέεσκον (Epic)
number 	singular 	dual 	plural
	first 	second 	third 	second 	third 	first 	second 	third
active 	indicative 	μογέεσκον 	μογέεσκες 	μογέεσκε(ν) 	μογεέσκετον 	μογεεσκέτην 	μογεέσκομεν 	μογεέσκετε 	μογέεσκον
Notes:
Dialects other than Attic are not well attested. Some forms are based on conjecture. Use with caution. For more details, see Appendix:Ancient Greek dialectal conjugation.
   Aorist: ἐμόγησᾰ
number 	singular 	dual 	plural
	first 	second 	third 	second 	third 	first 	second 	third
active 	indicative 	ἐμόγησᾰ 	ἐμόγησᾰς 	ἐμόγησε(ν) 	ἐμογήσᾰτον 	ἐμογησᾰ́την 	ἐμογήσᾰμεν 	ἐμογήσᾰτε 	ἐμόγησᾰν
subjunctive 	μογήσω 	μογήσῃς 	μογήσῃ 	μογήσητον 	μογήσητον 	μογήσωμεν 	μογήσητε 	μογήσωσῐ(ν)
optative 	μογήσαιμῐ 	μογήσειᾰς,
μογήσαις 	μογήσειε(ν),
μογήσαι 	μογήσαιτον 	μογησαίτην 	μογήσαιμεν 	μογήσαιτε 	μογήσειᾰν,
μογήσαιεν
imperative 	  	μόγησον 	μογησᾰ́τω 	μογήσᾰτον 	μογησᾰ́των 	  	μογήσᾰτε 	μογησᾰ́ντων
	active
infinitive 	μογῆσαι
participle 	m 	μογήσᾱς
f 	μογήσᾱσᾰ
n 	μογῆσᾰν
Notes:
This table gives Attic inflectional endings. For conjugation in dialects other than Attic, see Appendix:Ancient Greek dialectal conjugation.
   Aorist: μόγησᾰ (Epic)
number 	singular 	dual 	plural
	first 	second 	third 	second 	third 	first 	second 	third
active 	indicative 	μόγησᾰ 	μόγησᾰς 	μόγησε(ν) 	μογήσᾰτον 	μογησᾰ́την 	μογήσᾰμεν 	μογήσᾰτε 	μόγησᾰν
Notes:
Dialects other than Attic are not well attested. Some forms are based on conjecture. Use with caution. For more details, see Appendix:Ancient Greek dialectal conjugation.
   Perfect: μεμόγηᾰ (Epic)
number 	singular 	dual 	plural
	first 	second 	third 	second 	third 	first 	second 	third
active 	indicative 	μεμόγηᾰ 	μεμόγηᾰς 	μεμόγηε(ν) 	μεμογήᾰτον 	μεμογήᾰτον 	μεμογήᾰμεν 	μεμογήᾰτε 	μεμογήᾱσῐ(ν)
subjunctive 	μεμογήω,
μεμογήωμῐ 	μεμογήῃς,
μεμογήῃσθᾰ 	μεμογήῃ,
μεμογήῃσῐ 	μεμογήητον 	μεμογήητον 	μεμογήωμεν 	μεμογήητε 	μεμογήωσῐ(ν)
optative 	μεμογήοιμῐ,
μεμογηοίην 	μεμογήοις,
μεμογηοίης 	μεμογήοι,
μεμογηοίη 	μεμογήοιτον 	μεμογηοίτην 	μεμογήοιμεν 	μεμογήοιτε 	μεμογήοιεν
imperative 	  	μεμόγηε 	μεμογηέτω 	μεμογήετον 	μεμογηέτων 	  	μεμογήετε 	μεμογηόντων
	active
infinitive 	μεμογηέναι
participle 	m 	μεμογηώς
f 	μεμογηυῖᾰ
n 	μεμογηός

Verb

ναιετάω • (naietáō) (Epic)

    to dwell, inhabit
    to be situated
    to be inhabited, located

Conjugation
   Present: ναιετᾰ́ω, ναιετᾰ́ομαι (Uncontracted)
number 	singular 	dual 	plural
	first 	second 	third 	second 	third 	first 	second 	third
active 	indicative 	ναιετᾰ́ω 	ναιετᾰ́εις 	ναιετᾰ́ει 	ναιετᾰ́ετον 	ναιετᾰ́ετον 	ναιετᾰ́ομεν 	ναιετᾰ́ετε 	ναιετᾰ́ουσῐ(ν)
subjunctive 	ναιετᾰ́ω,
ναιετᾰ́ωμῐ 	ναιετᾰ́ῃς,
ναιετᾰ́ῃσθᾰ 	ναιετᾰ́ῃ,
ναιετᾰ́ῃσῐ 	ναιετᾰ́ητον 	ναιετᾰ́ητον 	ναιετᾰ́ωμεν 	ναιετᾰ́ητε 	ναιετᾰ́ωσῐ(ν)
optative 	ναιετᾰ́οιμῐ 	ναιετᾰ́οισ(θᾰ) 	ναιετᾰ́οι 	ναιετᾰ́οιτον 	ναιετᾰοίτην 	ναιετᾰ́οιμεν 	ναιετᾰ́οιτε 	ναιετᾰ́οιεν
imperative 	  	ναιέτᾰε 	ναιετᾰέτω 	ναιετᾰ́ετον 	ναιετᾰέτων 	  	ναιετᾰ́ετε 	ναιετᾰόντων
middle/
passive 	indicative 	ναιετᾰ́ομαι 	ναιετᾰ́εαι 	ναιετᾰ́εται 	ναιετᾰ́εσθον 	ναιετᾰ́εσθον 	ναιετᾰόμε(σ)θᾰ 	ναιετᾰ́εσθε 	ναιετᾰ́ονται
subjunctive 	ναιετᾰ́ωμαι,
ναιετᾰώμαιμῐ 	ναιετᾰ́ηαι,
ναιετᾰ́ηαι 	ναιετᾰ́ηται,
ναιετᾰήταισῐ 	ναιετᾰ́ησθον 	ναιετᾰ́ησθον 	ναιετᾰώμε(σ)θᾰ 	ναιετᾰ́ησθε 	ναιετᾰ́ωνται
optative 	ναιετᾰοίμην 	ναιετᾰ́οιο 	ναιετᾰ́οιτο 	ναιετᾰ́οισθον 	ναιετᾰοίσθην 	ναιετᾰοίμε(σ)θᾰ 	ναιετᾰ́οισθε 	ναιετᾰοίᾰτο
imperative 	  	ναιετᾰ́εο 	ναιετᾰέσθω 	ναιετᾰ́εσθον 	ναιετᾰέσθων 	  	ναιετᾰ́εσθε 	ναιετᾰέσθων
	active 	middle/passive
infinitive 	ναιετᾰ́ειν 	ναιετᾰ́εσθαι
participle 	m 	ναιετᾰ́ων 	ναιετᾰόμενος
f 	ναιετάουσα,
ναιετόωσα 	ναιετᾰομένη
n 	ναιετᾰ́ον 	ναιετᾰόμενον
Notes:
Dialects other than Attic are not well attested. Some forms are based on conjecture. Use with caution. For more details, see Appendix:Ancient Greek dialectal conjugation.
   Present: ναιετῶ, ναιετῶμαι (Uncontracted)
number 	singular 	dual 	plural
	first 	second 	third 	second 	third 	first 	second 	third
active 	indicative 	ναιετῶ 	ναιετᾷς 	ναιετᾷ 	ναιετᾶτον 	ναιετᾶτον 	ναιετῶμεν 	ναιετᾶτε 	ναιετῶσῐ(ν)
subjunctive 	ναιετῶ,
ναιετῶμῐ 	ναιετᾷς,
ναιετᾷσθᾰ 	ναιετᾷ,
ναιετᾷσῐ 	ναιετᾶτον 	ναιετᾶτον 	ναιετῶμεν 	ναιετᾶτε 	ναιετῶσῐ(ν)
optative 	ναιετῷμι 	ναιετῷς 	ναιετῷ 	ναιετῷτον 	ναιετῴτην 	ναιετῷμεν 	ναιετῷτε 	ναιετῷεν
imperative 	  	ναιέτᾱ 	ναιετᾱ́τω 	ναιετᾶτον 	ναιετᾱ́των 	  	ναιετᾶτε 	ναιετώντων
middle/
passive 	indicative 	ναιετῶμαι 	ναιετᾷ 	ναιετᾶται 	ναιετᾶσθον 	ναιετᾶσθον 	ναιετώμε(σ)θᾰ 	ναιετᾶσθε 	ναιετῶνται
subjunctive 	ναιετῶμαι,
ναιετῶμαιμῐ 	ναιετᾷ,
ναιετᾷ 	ναιετᾶται,
ναιετᾶταισῐ 	ναιετᾶσθον 	ναιετᾶσθον 	ναιετώμε(σ)θᾰ 	ναιετᾶσθε 	ναιετῶνται
optative 	ναιετῴμην 	ναιετῷο 	ναιετῷτο 	ναιετῷσθον 	ναιετῴσθην 	ναιετῴμε(σ)θᾰ 	ναιετῷσθε 	ναιετῴᾰτο
imperative 	  	ναιετῶ 	ναιετᾱ́σθω 	ναιετᾶσθον 	ναιετᾱ́σθων 	  	ναιετᾶσθε 	ναιετᾱ́σθων
	active 	middle/passive
infinitive 	ναιετᾶν/ναιετήμεναι 	ναιετᾶσθαι
participle 	m 	ναιετῶν 	ναιετώμενος
f 	ναιετάουσα,
ναιετόωσα 	ναιετωμένη
n 	ναιετῶν 	ναιετώμενον
Notes:
Dialects other than Attic are not well attested. Some forms are based on conjecture. Use with caution. For more details, see Appendix:Ancient Greek dialectal conjugation.
   Imperfect: ναιετάασκον, ναιεταασκόμην iterative, Epic
number 	singular 	dual 	plural
	first 	second 	third 	second 	third 	first 	second 	third
active 	indicative 	ναιετάασκον 	ναιετάασκες 	ναιετάασκε(ν) 	ναιεταάσκετον 	ναιεταασκέτην 	ναιεταάσκομεν 	ναιεταάσκετε 	ναιετάασκον
middle/
passive 	indicative 	ναιεταασκόμην 	ναιεταάσκου 	ναιεταάσκετο 	ναιεταάσκεσθον 	ναιεταασκέσθην 	ναιεταασκόμε(σ)θᾰ 	ναιεταάσκεσθε 	ναιεταάσκοντο

Verb

ναυμᾰχέω • (naumakhéō) (Attic, Ionic)

    to fight by sea

Conjugation
   Present: ναυμᾰχῶ (Attic, contracted)
number 	singular 	dual 	plural
	first 	second 	third 	second 	third 	first 	second 	third
active 	indicative 	ναυμᾰχῶ 	ναυμᾰχεῖς 	ναυμᾰχεῖ 	ναυμᾰχεῖτον 	ναυμᾰχεῖτον 	ναυμᾰχοῦμεν 	ναυμᾰχεῖτε 	ναυμᾰχοῦσῐ(ν)
subjunctive 	ναυμᾰχῶ 	ναυμᾰχῇς 	ναυμᾰχῇ 	ναυμᾰχῆτον 	ναυμᾰχῆτον 	ναυμᾰχῶμεν 	ναυμᾰχῆτε 	ναυμᾰχῶσῐ(ν)
optative 	ναυμᾰχοίην,
ναυμᾰχοῖμῐ 	ναυμᾰχοίης,
ναυμᾰχοῖς 	ναυμᾰχοίη,
ναυμᾰχοῖ 	ναυμᾰχοῖτον,
ναυμᾰχοίητον 	ναυμᾰχοίτην,
ναυμᾰχοιήτην 	ναυμᾰχοῖμεν,
ναυμᾰχοίημεν 	ναυμᾰχοῖτε,
ναυμᾰχοίητε 	ναυμᾰχοῖεν,
ναυμᾰχοίησᾰν
imperative 	  	ναυμᾰ́χει 	ναυμᾰχείτω 	ναυμᾰχεῖτον 	ναυμᾰχείτων 	  	ναυμᾰχεῖτε 	ναυμᾰχούντων
	active
infinitive 	ναυμᾰχεῖν
participle 	m 	ναυμᾰχῶν
f 	ναυμᾰχοῦσᾰ
n 	ναυμᾰχοῦν
Notes:
Dialects other than Attic are not well attested. Some forms are based on conjecture. Use with caution. For more details, see Appendix:Ancient Greek dialectal conjugation.
   Present: ναυμᾰχέω (Uncontracted)
number 	singular 	dual 	plural
	first 	second 	third 	second 	third 	first 	second 	third
active 	indicative 	ναυμᾰχέω 	ναυμᾰχέεις 	ναυμᾰχέει 	ναυμᾰχέετον 	ναυμᾰχέετον 	ναυμᾰχέομεν 	ναυμᾰχέετε 	ναυμᾰχέουσῐ(ν)
subjunctive 	ναυμᾰχέω 	ναυμᾰχέῃς 	ναυμᾰχέῃ 	ναυμᾰχέητον 	ναυμᾰχέητον 	ναυμᾰχέωμεν 	ναυμᾰχέητε 	ναυμᾰχέωσῐ(ν)
optative 	ναυμᾰχέοιμῐ 	ναυμᾰχέοις 	ναυμᾰχέοι 	ναυμᾰχέοιτον 	ναυμᾰχεοίτην 	ναυμᾰχέοιμεν 	ναυμᾰχέοιτε 	ναυμᾰχέοιεν
imperative 	  	ναυμᾰ́χεε 	ναυμᾰχεέτω 	ναυμᾰχέετον 	ναυμᾰχεέτων 	  	ναυμᾰχέετε 	ναυμᾰχεόντων
	active
infinitive 	ναυμᾰχέειν
participle 	m 	ναυμᾰχέων
f 	ναυμᾰχέουσᾰ
n 	ναυμᾰχέον
Notes:
Dialects other than Attic are not well attested. Some forms are based on conjecture. Use with caution. For more details, see Appendix:Ancient Greek dialectal conjugation.
   Present: ναυμᾰχέω (Uncontracted)
number 	singular 	dual 	plural
	first 	second 	third 	second 	third 	first 	second 	third
active 	indicative 	ναυμᾰχέω 	ναυμᾰχεῖς 	ναυμᾰχεῖ 	ναυμᾰχεῖτον 	ναυμᾰχεῖτον 	ναυμᾰχεῦμεν 	ναυμᾰχεῖτε 	ναυμᾰχεῦσῐ(ν)
subjunctive 	ναυμᾰχέω 	ναυμᾰχῇς 	ναυμᾰχῇ 	ναυμᾰχῆτον 	ναυμᾰχῆτον 	ναυμᾰχέωμεν 	ναυμᾰχῆτε 	ναυμᾰχέωσῐ(ν)
optative 	ναυμᾰχέοιμι 	ναυμᾰχέοις 	ναυμᾰχέοι 	ναυμᾰχέοιτον 	ναυμᾰχεοίτην 	ναυμᾰχέοιμεν 	ναυμᾰχέοιτε 	ναυμᾰχέοιεν
imperative 	  	ναυμᾰ́χει 	ναυμᾰχείτω 	ναυμᾰχεῖτον 	ναυμᾰχείτων 	  	ναυμᾰχεῖτε 	ναυμᾰχεύντων
	active
infinitive 	ναυμᾰχεῖν
participle 	m 	ναυμᾰχέων
f 	ναυμᾰχεῦσᾰ
n 	ναυμᾰχεῦν
Notes:
Dialects other than Attic are not well attested. Some forms are based on conjecture. Use with caution. For more details, see Appendix:Ancient Greek dialectal conjugation.
   Imperfect: ἐναυμᾰ́χουν (Attic, contracted)
number 	singular 	dual 	plural
	first 	second 	third 	second 	third 	first 	second 	third
active 	indicative 	ἐναυμᾰ́χουν 	ἐναυμᾰ́χεις 	ἐναυμᾰ́χει 	ἐναυμᾰχεῖτον 	ἐναυμᾰχείτην 	ἐναυμᾰχοῦμεν 	ἐναυμᾰχεῖτε 	ἐναυμᾰ́χουν
Notes:
Dialects other than Attic are not well attested. Some forms are based on conjecture. Use with caution. For more details, see Appendix:Ancient Greek dialectal conjugation.
   Imperfect: ἐναυμᾰ́χεον (Uncontracted)
number 	singular 	dual 	plural
	first 	second 	third 	second 	third 	first 	second 	third
active 	indicative 	ἐναυμᾰ́χεον 	ἐναυμᾰ́χεες 	ἐναυμᾰ́χεε(ν) 	ἐναυμᾰχέετον 	ἐναυμᾰχεέτην 	ἐναυμᾰχέομεν 	ἐναυμᾰχέετε 	ἐναυμᾰ́χεον
Notes:
Dialects other than Attic are not well attested. Some forms are based on conjecture. Use with caution. For more details, see Appendix:Ancient Greek dialectal conjugation.
   Imperfect: ἐναυμᾰ́χευν (Uncontracted)
number 	singular 	dual 	plural
	first 	second 	third 	second 	third 	first 	second 	third
active 	indicative 	ἐναυμᾰ́χευν 	ἐναυμᾰ́χεις 	ἐναυμᾰ́χει 	ἐναυμᾰχεῖτον 	ἐναυμᾰχείτην 	ἐναυμᾰχεῦμεν 	ἐναυμᾰχεῖτε 	ἐναυμᾰ́χευν
Notes:
Dialects other than Attic are not well attested. Some forms are based on conjecture. Use with caution. For more details, see Appendix:Ancient Greek dialectal conjugation.
   Future: ναυμᾰχήσω
number 	singular 	dual 	plural
	first 	second 	third 	second 	third 	first 	second 	third
active 	indicative 	ναυμᾰχήσω 	ναυμᾰχήσεις 	ναυμᾰχήσει 	ναυμᾰχήσετον 	ναυμᾰχήσετον 	ναυμᾰχήσομεν 	ναυμᾰχήσετε 	ναυμᾰχήσουσῐ(ν)
optative 	ναυμᾰχήσοιμῐ 	ναυμᾰχήσοις 	ναυμᾰχήσοι 	ναυμᾰχήσοιτον 	ναυμᾰχησοίτην 	ναυμᾰχήσοιμεν 	ναυμᾰχήσοιτε 	ναυμᾰχήσοιεν
	active
infinitive 	ναυμᾰχήσειν
participle 	m 	ναυμᾰχήσων
f 	ναυμᾰχήσουσᾰ
n 	ναυμᾰχῆσον
Notes:
This table gives Attic inflectional endings. For conjugation in dialects other than Attic, see Appendix:Ancient Greek dialectal conjugation.
   Aorist: ἐναυμᾰ́χησᾰ
number 	singular 	dual 	plural
	first 	second 	third 	second 	third 	first 	second 	third
active 	indicative 	ἐναυμᾰ́χησᾰ 	ἐναυμᾰ́χησᾰς 	ἐναυμᾰ́χησε(ν) 	ἐναυμᾰχήσᾰτον 	ἐναυμᾰχησᾰ́την 	ἐναυμᾰχήσᾰμεν 	ἐναυμᾰχήσᾰτε 	ἐναυμᾰ́χησᾰν
subjunctive 	ναυμᾰχήσω 	ναυμᾰχήσῃς 	ναυμᾰχήσῃ 	ναυμᾰχήσητον 	ναυμᾰχήσητον 	ναυμᾰχήσωμεν 	ναυμᾰχήσητε 	ναυμᾰχήσωσῐ(ν)
optative 	ναυμᾰχήσαιμῐ 	ναυμᾰχήσειᾰς,
ναυμᾰχήσαις 	ναυμᾰχήσειε(ν),
ναυμᾰχήσαι 	ναυμᾰχήσαιτον 	ναυμᾰχησαίτην 	ναυμᾰχήσαιμεν 	ναυμᾰχήσαιτε 	ναυμᾰχήσειᾰν,
ναυμᾰχήσαιεν
imperative 	  	ναυμᾰ́χησον 	ναυμᾰχησᾰ́τω 	ναυμᾰχήσᾰτον 	ναυμᾰχησᾰ́των 	  	ναυμᾰχήσᾰτε 	ναυμᾰχησᾰ́ντων
	active
infinitive 	ναυμᾰχῆσαι
participle 	m 	ναυμᾰχήσᾱς
f 	ναυμᾰχήσᾱσᾰ
n 	ναυμᾰχῆσᾰν

Verb

νέμω • (némō)

    to deal out, distribute, dispense
    (of herdsmen), to pasture or graze their flocks, drive to pasture, tend

Conjugation
   Present: νέμω, νέμομαι
number 	singular 	dual 	plural
	first 	second 	third 	second 	third 	first 	second 	third
active 	indicative 	νέμω 	νέμεις 	νέμει 	νέμετον 	νέμετον 	νέμομεν 	νέμετε 	νέμουσῐ(ν)
subjunctive 	νέμω 	νέμῃς 	νέμῃ 	νέμητον 	νέμητον 	νέμωμεν 	νέμητε 	νέμωσῐ(ν)
optative 	νέμοιμῐ 	νέμοις 	νέμοι 	νέμοιτον 	νεμοίτην 	νέμοιμεν 	νέμοιτε 	νέμοιεν
imperative 	  	νέμε 	νεμέτω 	νέμετον 	νεμέτων 	  	νέμετε 	νεμόντων
middle/
passive 	indicative 	νέμομαι 	νέμῃ,
νέμει 	νέμεται 	νέμεσθον 	νέμεσθον 	νεμόμεθᾰ 	νέμεσθε 	νέμονται
subjunctive 	νέμωμαι 	νέμῃ 	νέμηται 	νέμησθον 	νέμησθον 	νεμώμεθᾰ 	νέμησθε 	νέμωνται
optative 	νεμοίμην 	νέμοιο 	νέμοιτο 	νέμοισθον 	νεμοίσθην 	νεμοίμεθᾰ 	νέμοισθε 	νέμοιντο
imperative 	  	νέμου 	νεμέσθω 	νέμεσθον 	νεμέσθων 	  	νέμεσθε 	νεμέσθων
	active 	middle/passive
infinitive 	νέμειν 	νέμεσθαι
participle 	m 	νέμων 	νεμόμενος
f 	νέμουσᾰ 	νεμομένη
n 	νέμον 	νεμόμενον
Notes:
This table gives Attic inflectional endings. For conjugation in dialects other than Attic, see Appendix:Ancient Greek dialectal conjugation.
   Imperfect: ἔνεμον, ἐνεμόμην
number 	singular 	dual 	plural
	first 	second 	third 	second 	third 	first 	second 	third
active 	indicative 	ἔνεμον 	ἔνεμες 	ἔνεμε(ν) 	ἐνέμετον 	ἐνεμέτην 	ἐνέμομεν 	ἐνέμετε 	ἔνεμον
middle/
passive 	indicative 	ἐνεμόμην 	ἐνέμου 	ἐνέμετο 	ἐνέμεσθον 	ἐνεμέσθην 	ἐνεμόμεθᾰ 	ἐνέμεσθε 	ἐνέμοντο
Notes:
This table gives Attic inflectional endings. For conjugation in dialects other than Attic, see Appendix:Ancient Greek dialectal conjugation.
   Future: νεμέω, νεμέομαι (Uncontracted)
number 	singular 	dual 	plural
	first 	second 	third 	second 	third 	first 	second 	third
active 	indicative 	νεμέω 	νεμέεις 	νεμέει 	νεμέετον 	νεμέετον 	νεμέομεν 	νεμέετε 	νεμέουσῐ(ν)
optative 	νεμέοιμῐ 	νεμέοις 	νεμέοι 	νεμέοιτον 	νεμεοίτην 	νεμέοιμεν 	νεμέοιτε 	νεμέοιεν
middle 	indicative 	νεμέομαι 	νεμέῃ,
νεμέει 	νεμέεται 	νεμέεσθον 	νεμέεσθον 	νεμεόμεθᾰ 	νεμέεσθε 	νεμέονται
optative 	νεμεοίμην 	νεμέοιο 	νεμέοιτο 	νεμέοισθον 	νεμεοίσθην 	νεμεοίμεθᾰ 	νεμέοισθε 	νεμέοιντο
	active 	middle
infinitive 	νεμέειν 	νεμέεσθαι
participle 	m 	νεμέων 	νεμεόμενος
f 	νεμέουσᾰ 	νεμεομένη
n 	νεμέον 	νεμεόμενον
Notes:
This table gives Attic inflectional endings. For conjugation in dialects other than Attic, see Appendix:Ancient Greek dialectal conjugation.
   Future: νεμῶ, νεμοῦμαι (Contracted)
number 	singular 	dual 	plural
	first 	second 	third 	second 	third 	first 	second 	third
active 	indicative 	νεμῶ 	νεμεῖς 	νεμεῖ 	νεμεῖτον 	νεμεῖτον 	νεμοῦμεν 	νεμεῖτε 	νεμοῦσῐ(ν)
optative 	νεμοίην,
νεμοῖμῐ 	νεμοίης,
νεμοῖς 	νεμοίη,
νεμοῖ 	νεμοῖτον,
νεμοίητον 	νεμοίτην,
νεμοιήτην 	νεμοῖμεν,
νεμοίημεν 	νεμοῖτε,
νεμοίητε 	νεμοῖεν,
νεμοίησᾰν
middle 	indicative 	νεμοῦμαι 	νεμῇ 	νεμεῖται 	νεμεῖσθον 	νεμεῖσθον 	νεμούμεθᾰ 	νεμεῖσθε 	νεμοῦνται
optative 	νεμοίμην 	νεμοῖο 	νεμοῖτο 	νεμοῖσθον 	νεμοίσθην 	νεμοίμεθᾰ 	νεμοῖσθε 	νεμοῖντο
	active 	middle
infinitive 	νεμεῖν 	νεμεῖσθαι
participle 	m 	νεμῶν 	νεμούμενος
f 	νεμοῦσᾰ 	νεμουμένη
n 	νεμοῦν 	νεμούμενον
Notes:
This table gives Attic inflectional endings. For conjugation in dialects other than Attic, see Appendix:Ancient Greek dialectal conjugation.
   Future: νεμήσω, νεμήσομαι, νεμηθήσομαι
number 	singular 	dual 	plural
	first 	second 	third 	second 	third 	first 	second 	third
active 	indicative 	νεμήσω 	νεμήσεις 	νεμήσει 	νεμήσετον 	νεμήσετον 	νεμήσομεν 	νεμήσετε 	νεμήσουσῐ(ν)
optative 	νεμήσοιμῐ 	νεμήσοις 	νεμήσοι 	νεμήσοιτον 	νεμησοίτην 	νεμήσοιμεν 	νεμήσοιτε 	νεμήσοιεν
middle 	indicative 	νεμήσομαι 	νεμήσῃ,
νεμήσει 	νεμήσεται 	νεμήσεσθον 	νεμήσεσθον 	νεμησόμεθᾰ 	νεμήσεσθε 	νεμήσονται
optative 	νεμησοίμην 	νεμήσοιο 	νεμήσοιτο 	νεμήσοισθον 	νεμησοίσθην 	νεμησοίμεθᾰ 	νεμήσοισθε 	νεμήσοιντο
passive 	indicative 	νεμηθήσομαι 	νεμηθήσῃ 	νεμηθήσεται 	νεμηθήσεσθον 	νεμηθήσεσθον 	νεμηθησόμεθᾰ 	νεμηθήσεσθε 	νεμηθήσονται
optative 	νεμηθησοίμην 	νεμηθήσοιο 	νεμηθήσοιτο 	νεμηθήσοισθον 	νεμηθησοίσθην 	νεμηθησοίμεθᾰ 	νεμηθήσοισθε 	νεμηθήσοιντο
	active 	middle 	passive
infinitive 	νεμήσειν 	νεμήσεσθαι 	νεμηθήσεσθαι
participle 	m 	νεμήσων 	νεμησόμενος 	νεμηθησόμενος
f 	νεμήσουσᾰ 	νεμησομένη 	νεμηθησομένη
n 	νεμῆσον 	νεμησόμενον 	νεμηθησόμενον
Notes:
This table gives Attic inflectional endings. For conjugation in dialects other than Attic, see Appendix:Ancient Greek dialectal conjugation.
   Aorist: ἔνειμᾰ, ἐνειμᾰ́μην, ἐνεμήθην
number 	singular 	dual 	plural
	first 	second 	third 	second 	third 	first 	second 	third
active 	indicative 	ἔνειμᾰ 	ἔνειμᾰς 	ἔνειμε(ν) 	ἐνείμᾰτον 	ἐνειμᾰ́την 	ἐνείμᾰμεν 	ἐνείμᾰτε 	ἔνειμᾰν
subjunctive 	νείμω 	νείμῃς 	νείμῃ 	νείμητον 	νείμητον 	νείμωμεν 	νείμητε 	νείμωσῐ(ν)
optative 	νείμαιμῐ 	νείμειᾰς,
νείμαις 	νείμειε(ν),
νείμαι 	νείμαιτον 	νειμαίτην 	νείμαιμεν 	νείμαιτε 	νείμειᾰν,
νείμαιεν
imperative 	  	νεῖμον 	νειμᾰ́τω 	νείμᾰτον 	νειμᾰ́των 	  	νείμᾰτε 	νειμᾰ́ντων
middle 	indicative 	ἐνειμᾰ́μην 	ἐνείμω 	ἐνείμᾰτο 	ἐνείμᾰσθον 	ἐνειμᾰ́σθην 	ἐνειμᾰ́μεθᾰ 	ἐνείμᾰσθε 	ἐνείμᾰντο
subjunctive 	νείμωμαι 	νείμῃ 	νείμηται 	νείμησθον 	νείμησθον 	νειμώμεθᾰ 	νείμησθε 	νείμωνται
optative 	νειμαίμην 	νείμαιο 	νείμαιτο 	νείμαισθον 	νειμαίσθην 	νειμαίμεθᾰ 	νείμαισθε 	νείμαιντο
imperative 	  	νεῖμαι 	νειμᾰ́σθω 	νείμᾰσθον 	νειμᾰ́σθων 	  	νείμᾰσθε 	νειμᾰ́σθων
passive 	indicative 	ἐνεμήθην 	ἐνεμήθης 	ἐνεμήθη 	ἐνεμήθητον 	ἐνεμηθήτην 	ἐνεμήθημεν 	ἐνεμήθητε 	ἐνεμήθησᾰν
subjunctive 	νεμηθῶ 	νεμηθῇς 	νεμηθῇ 	νεμηθῆτον 	νεμηθῆτον 	νεμηθῶμεν 	νεμηθῆτε 	νεμηθῶσῐ(ν)
optative 	νεμηθείην 	νεμηθείης 	νεμηθείη 	νεμηθεῖτον,
νεμηθείητον 	νεμηθείτην,
νεμηθειήτην 	νεμηθεῖμεν,
νεμηθείημεν 	νεμηθεῖτε,
νεμηθείητε 	νεμηθεῖεν,
νεμηθείησᾰν
imperative 	  	νεμήθητῐ 	νεμηθήτω 	νεμήθητον 	νεμηθήτων 	  	νεμήθητε 	νεμηθέντων
	active 	middle 	passive
infinitive 	νεῖμαι 	νείμᾰσθαι 	νεμηθῆναι
participle 	m 	νείμᾱς 	νειμᾰ́μενος 	νεμηθείς
f 	νείμᾱσᾰ 	νειμᾰμένη 	νεμηθεῖσᾰ
n 	νεῖμᾰν 	νειμᾰ́μενον 	νεμηθέν
Notes:
This table gives Attic inflectional endings. For conjugation in dialects other than Attic, see Appendix:Ancient Greek dialectal conjugation.
   Aorist: νεῖμᾰ, νειμᾰ́μην (Epic)
number 	singular 	dual 	plural
	first 	second 	third 	second 	third 	first 	second 	third
active 	indicative 	νεῖμᾰ 	νεῖμᾰς 	νεῖμε(ν) 	νείμᾰτον 	νειμᾰ́την 	νείμᾰμεν 	νείμᾰτε 	νεῖμᾰν
middle 	indicative 	νειμᾰ́μην 	νείμω 	νείμᾰτο 	νείμᾰσθον 	νειμᾰ́σθην 	νειμᾰ́με(σ)θᾰ 	νείμᾰσθε 	νείμᾰντο
Notes:
Dialects other than Attic are not well attested. Some forms are based on conjecture. Use with caution. For more details, see Appendix:Ancient Greek dialectal conjugation.
   Perfect: νενέμηκᾰ, νενέμημαι
number 	singular 	dual 	plural
	first 	second 	third 	second 	third 	first 	second 	third
active 	indicative 	νενέμηκᾰ 	νενέμηκᾰς 	νενέμηκε(ν) 	νενεμήκᾰτον 	νενεμήκᾰτον 	νενεμήκᾰμεν 	νενεμήκᾰτε 	νενεμήκᾱσῐ(ν)
subjunctive 	νενεμήκω 	νενεμήκῃς 	νενεμήκῃ 	νενεμήκητον 	νενεμήκητον 	νενεμήκωμεν 	νενεμήκητε 	νενεμήκωσῐ(ν)
optative 	νενεμήκοιμῐ,
νενεμηκοίην 	νενεμήκοις,
νενεμηκοίης 	νενεμήκοι,
νενεμηκοίη 	νενεμήκοιτον 	νενεμηκοίτην 	νενεμήκοιμεν 	νενεμήκοιτε 	νενεμήκοιεν
imperative 	  	νενέμηκε 	νενεμηκέτω 	νενεμήκετον 	νενεμηκέτων 	  	νενεμήκετε 	νενεμηκόντων
middle/
passive 	indicative 	νενέμημαι 	νενέμησαι 	νενέμηται 	νενέμησθον 	νενέμησθον 	νενεμήμεθᾰ 	νενέμησθε 	νενέμηνται
subjunctive 	νενεμημένος ὦ 	νενεμημένος ᾖς 	νενεμημένος ᾖ 	νενεμημένω ἦτον 	νενεμημένω ἦτον 	νενεμημένοι ὦμεν 	νενεμημένοι ἦτε 	νενεμημένοι ὦσῐ(ν)
optative 	νενεμημένος εἴην 	νενεμημένος εἴης 	νενεμημένος εἴη 	νενεμημένω εἴητον/εἶτον 	νενεμημένω εἰήτην/εἴτην 	νενεμημένοι εἴημεν/εἶμεν 	νενεμημένοι εἴητε/εἶτε 	νενεμημένοι εἴησᾰν/εἶεν
imperative 	  	νενέμησο 	νενεμήσθω 	νενέμησθον 	νενεμήσθων 	  	νενέμησθε 	νενεμήσθων
	active 	middle/passive
infinitive 	νενεμηκέναι 	νενεμῆσθαι
participle 	m 	νενεμηκώς 	νενεμημένος
f 	νενεμηκυῖᾰ 	νενεμημένη
n 	νενεμηκός 	νενεμημένον

Verb

νοστέω • (nostéō)

    to go home, come home, return

Conjugation
   Present: νοστέω, νοστέομαι (Uncontracted)
number 	singular 	dual 	plural
	first 	second 	third 	second 	third 	first 	second 	third
active 	indicative 	νοστέω 	νοστέεις 	νοστέει 	νοστέετον 	νοστέετον 	νοστέομεν 	νοστέετε 	νοστέουσῐ(ν)
subjunctive 	νοστέω 	νοστέῃς 	νοστέῃ 	νοστέητον 	νοστέητον 	νοστέωμεν 	νοστέητε 	νοστέωσῐ(ν)
optative 	νοστέοιμῐ 	νοστέοις 	νοστέοι 	νοστέοιτον 	νοστεοίτην 	νοστέοιμεν 	νοστέοιτε 	νοστέοιεν
imperative 	  	νόστεε 	νοστεέτω 	νοστέετον 	νοστεέτων 	  	νοστέετε 	νοστεόντων
middle/
passive 	indicative 	νοστέομαι 	νοστέῃ,
νοστέει 	νοστέεται 	νοστέεσθον 	νοστέεσθον 	νοστεόμεθᾰ 	νοστέεσθε 	νοστέονται
subjunctive 	νοστέωμαι 	νοστέῃ 	νοστέηται 	νοστέησθον 	νοστέησθον 	νοστεώμεθᾰ 	νοστέησθε 	νοστέωνται
optative 	νοστεοίμην 	νοστέοιο 	νοστέοιτο 	νοστέοισθον 	νοστεοίσθην 	νοστεοίμεθᾰ 	νοστέοισθε 	νοστέοιντο
imperative 	  	νοστέου 	νοστεέσθω 	νοστέεσθον 	νοστεέσθων 	  	νοστέεσθε 	νοστεέσθων
	active 	middle/passive
infinitive 	νοστέειν 	νοστέεσθαι
participle 	m 	νοστέων 	νοστεόμενος
f 	νοστέουσᾰ 	νοστεομένη
n 	νοστέον 	νοστεόμενον
Notes:
This table gives Attic inflectional endings. For conjugation in dialects other than Attic, see Appendix:Ancient Greek dialectal conjugation.
   Present: νοστῶ, νοστοῦμαι (Contracted)
number 	singular 	dual 	plural
	first 	second 	third 	second 	third 	first 	second 	third
active 	indicative 	νοστῶ 	νοστεῖς 	νοστεῖ 	νοστεῖτον 	νοστεῖτον 	νοστοῦμεν 	νοστεῖτε 	νοστοῦσῐ(ν)
subjunctive 	νοστῶ 	νοστῇς 	νοστῇ 	νοστῆτον 	νοστῆτον 	νοστῶμεν 	νοστῆτε 	νοστῶσῐ(ν)
optative 	νοστοίην,
νοστοῖμῐ 	νοστοίης,
νοστοῖς 	νοστοίη,
νοστοῖ 	νοστοῖτον,
νοστοίητον 	νοστοίτην,
νοστοιήτην 	νοστοῖμεν,
νοστοίημεν 	νοστοῖτε,
νοστοίητε 	νοστοῖεν,
νοστοίησᾰν
imperative 	  	νόστει 	νοστείτω 	νοστεῖτον 	νοστείτων 	  	νοστεῖτε 	νοστούντων
middle/
passive 	indicative 	νοστοῦμαι 	νοστεῖ,
νοστῇ 	νοστεῖται 	νοστεῖσθον 	νοστεῖσθον 	νοστούμεθᾰ 	νοστεῖσθε 	νοστοῦνται
subjunctive 	νοστῶμαι 	νοστῇ 	νοστῆται 	νοστῆσθον 	νοστῆσθον 	νοστώμεθᾰ 	νοστῆσθε 	νοστῶνται
optative 	νοστοίμην 	νοστοῖο 	νοστοῖτο 	νοστοῖσθον 	νοστοίσθην 	νοστοίμεθᾰ 	νοστοῖσθε 	νοστοῖντο
imperative 	  	νοστοῦ 	νοστείσθω 	νοστεῖσθον 	νοστείσθων 	  	νοστεῖσθε 	νοστείσθων
	active 	middle/passive
infinitive 	νοστεῖν 	νοστεῖσθαι
participle 	m 	νοστῶν 	νοστούμενος
f 	νοστοῦσᾰ 	νοστουμένη
n 	νοστοῦν 	νοστούμενον
Notes:
This table gives Attic inflectional endings. For conjugation in dialects other than Attic, see Appendix:Ancient Greek dialectal conjugation.
   Imperfect: ἐνόστεον, ἐνοστεόμην (Uncontracted)
number 	singular 	dual 	plural
	first 	second 	third 	second 	third 	first 	second 	third
active 	indicative 	ἐνόστεον 	ἐνόστεες 	ἐνόστεε(ν) 	ἐνοστέετον 	ἐνοστεέτην 	ἐνοστέομεν 	ἐνοστέετε 	ἐνόστεον
middle/
passive 	indicative 	ἐνοστεόμην 	ἐνοστέου 	ἐνοστέετο 	ἐνοστέεσθον 	ἐνοστεέσθην 	ἐνοστεόμεθᾰ 	ἐνοστέεσθε 	ἐνοστέοντο
Notes:
This table gives Attic inflectional endings. For conjugation in dialects other than Attic, see Appendix:Ancient Greek dialectal conjugation.
   Imperfect: ἐνόστουν, ἐνοστούμην (Contracted)
number 	singular 	dual 	plural
	first 	second 	third 	second 	third 	first 	second 	third
active 	indicative 	ἐνόστουν 	ἐνόστεις 	ἐνόστει 	ἐνοστεῖτον 	ἐνοστείτην 	ἐνοστοῦμεν 	ἐνοστεῖτε 	ἐνόστουν
middle/
passive 	indicative 	ἐνοστούμην 	ἐνοστοῦ 	ἐνοστεῖτο 	ἐνοστεῖσθον 	ἐνοστείσθην 	ἐνοστούμεθᾰ 	ἐνοστεῖσθε 	ἐνοστοῦντο
Notes:
This table gives Attic inflectional endings. For conjugation in dialects other than Attic, see Appendix:Ancient Greek dialectal conjugation.
   Future: νοστήσω, νοστήσομαι
number 	singular 	dual 	plural
	first 	second 	third 	second 	third 	first 	second 	third
active 	indicative 	νοστήσω 	νοστήσεις 	νοστήσει 	νοστήσετον 	νοστήσετον 	νοστήσομεν 	νοστήσετε 	νοστήσουσῐ(ν)
optative 	νοστήσοιμῐ 	νοστήσοις 	νοστήσοι 	νοστήσοιτον 	νοστησοίτην 	νοστήσοιμεν 	νοστήσοιτε 	νοστήσοιεν
middle 	indicative 	νοστήσομαι 	νοστήσῃ,
νοστήσει 	νοστήσεται 	νοστήσεσθον 	νοστήσεσθον 	νοστησόμεθᾰ 	νοστήσεσθε 	νοστήσονται
optative 	νοστησοίμην 	νοστήσοιο 	νοστήσοιτο 	νοστήσοισθον 	νοστησοίσθην 	νοστησοίμεθᾰ 	νοστήσοισθε 	νοστήσοιντο
	active 	middle
infinitive 	νοστήσειν 	νοστήσεσθαι
participle 	m 	νοστήσων 	νοστησόμενος
f 	νοστήσουσᾰ 	νοστησομένη
n 	νοστῆσον 	νοστησόμενον
Notes:
This table gives Attic inflectional endings. For conjugation in dialects other than Attic, see Appendix:Ancient Greek dialectal conjugation.
   Aorist: ἐνόστησᾰ, ἐνοστησᾰ́μην
number 	singular 	dual 	plural
	first 	second 	third 	second 	third 	first 	second 	third
active 	indicative 	ἐνόστησᾰ 	ἐνόστησᾰς 	ἐνόστησε(ν) 	ἐνοστήσᾰτον 	ἐνοστησᾰ́την 	ἐνοστήσᾰμεν 	ἐνοστήσᾰτε 	ἐνόστησᾰν
subjunctive 	νοστήσω 	νοστήσῃς 	νοστήσῃ 	νοστήσητον 	νοστήσητον 	νοστήσωμεν 	νοστήσητε 	νοστήσωσῐ(ν)
optative 	νοστήσαιμῐ 	νοστήσειᾰς,
νοστήσαις 	νοστήσειε(ν),
νοστήσαι 	νοστήσαιτον 	νοστησαίτην 	νοστήσαιμεν 	νοστήσαιτε 	νοστήσειᾰν,
νοστήσαιεν
imperative 	  	νόστησον 	νοστησᾰ́τω 	νοστήσᾰτον 	νοστησᾰ́των 	  	νοστήσᾰτε 	νοστησᾰ́ντων
middle 	indicative 	ἐνοστησᾰ́μην 	ἐνοστήσω 	ἐνοστήσᾰτο 	ἐνοστήσᾰσθον 	ἐνοστησᾰ́σθην 	ἐνοστησᾰ́μεθᾰ 	ἐνοστήσᾰσθε 	ἐνοστήσᾰντο
subjunctive 	νοστήσωμαι 	νοστήσῃ 	νοστήσηται 	νοστήσησθον 	νοστήσησθον 	νοστησώμεθᾰ 	νοστήσησθε 	νοστήσωνται
optative 	νοστησαίμην 	νοστήσαιο 	νοστήσαιτο 	νοστήσαισθον 	νοστησαίσθην 	νοστησαίμεθᾰ 	νοστήσαισθε 	νοστήσαιντο
imperative 	  	νόστησαι 	νοστησᾰ́σθω 	νοστήσᾰσθον 	νοστησᾰ́σθων 	  	νοστήσᾰσθε 	νοστησᾰ́σθων
	active 	middle
infinitive 	νοστῆσαι 	νοστήσᾰσθαι
participle 	m 	νοστήσᾱς 	νοστησᾰ́μενος
f 	νοστήσᾱσᾰ 	νοστησᾰμένη
n 	νοστῆσᾰν 	νοστησᾰ́μενον
Notes:
This table gives Attic inflectional endings. For conjugation in dialects other than Attic, see Appendix:Ancient Greek dialectal conjugation.
   Aorist: νόστησᾰ, νοστησᾰ́μην (Epic)
number 	singular 	dual 	plural
	first 	second 	third 	second 	third 	first 	second 	third
active 	indicative 	νόστησᾰ 	νόστησᾰς 	νόστησε(ν) 	νοστήσᾰτον 	νοστησᾰ́την 	νοστήσᾰμεν 	νοστήσᾰτε 	νόστησᾰν
middle 	indicative 	νοστησᾰ́μην 	νοστήσω 	νοστήσᾰτο 	νοστήσᾰσθον 	νοστησᾰ́σθην 	νοστησᾰ́με(σ)θᾰ 	νοστήσᾰσθε 	νοστήσᾰντο

Verb

ξυμπολεμέω • (xumpoleméō)

    Old Attic form of συμπολεμέω (sumpoleméō, “to join in war”)

Conjugation
   Present: ξῠμπολεμέω (Uncontracted)
number 	singular 	dual 	plural
	first 	second 	third 	second 	third 	first 	second 	third
active 	indicative 	ξῠμπολεμέω 	ξῠμπολεμέεις 	ξῠμπολεμέει 	ξῠμπολεμέετον 	ξῠμπολεμέετον 	ξῠμπολεμέομεν 	ξῠμπολεμέετε 	ξῠμπολεμέουσῐ(ν)
subjunctive 	ξῠμπολεμέω 	ξῠμπολεμέῃς 	ξῠμπολεμέῃ 	ξῠμπολεμέητον 	ξῠμπολεμέητον 	ξῠμπολεμέωμεν 	ξῠμπολεμέητε 	ξῠμπολεμέωσῐ(ν)
optative 	ξῠμπολεμέοιμῐ 	ξῠμπολεμέοις 	ξῠμπολεμέοι 	ξῠμπολεμέοιτον 	ξῠμπολεμεοίτην 	ξῠμπολεμέοιμεν 	ξῠμπολεμέοιτε 	ξῠμπολεμέοιεν
imperative 	  	ξῠμπολέμεε 	ξῠμπολεμεέτω 	ξῠμπολεμέετον 	ξῠμπολεμεέτων 	  	ξῠμπολεμέετε 	ξῠμπολεμεόντων
	active
infinitive 	ξῠμπολεμέειν
participle 	m 	ξῠμπολεμέων
f 	ξῠμπολεμέουσᾰ
n 	ξῠμπολεμέον
Notes:
This table gives Attic inflectional endings. For conjugation in dialects other than Attic, see Appendix:Ancient Greek dialectal conjugation.
   Present: ξῠμπολεμῶ (Contracted)
number 	singular 	dual 	plural
	first 	second 	third 	second 	third 	first 	second 	third
active 	indicative 	ξῠμπολεμῶ 	ξῠμπολεμεῖς 	ξῠμπολεμεῖ 	ξῠμπολεμεῖτον 	ξῠμπολεμεῖτον 	ξῠμπολεμοῦμεν 	ξῠμπολεμεῖτε 	ξῠμπολεμοῦσῐ(ν)
subjunctive 	ξῠμπολεμῶ 	ξῠμπολεμῇς 	ξῠμπολεμῇ 	ξῠμπολεμῆτον 	ξῠμπολεμῆτον 	ξῠμπολεμῶμεν 	ξῠμπολεμῆτε 	ξῠμπολεμῶσῐ(ν)
optative 	ξῠμπολεμοίην,
ξῠμπολεμοῖμῐ 	ξῠμπολεμοίης,
ξῠμπολεμοῖς 	ξῠμπολεμοίη,
ξῠμπολεμοῖ 	ξῠμπολεμοῖτον,
ξῠμπολεμοίητον 	ξῠμπολεμοίτην,
ξῠμπολεμοιήτην 	ξῠμπολεμοῖμεν,
ξῠμπολεμοίημεν 	ξῠμπολεμοῖτε,
ξῠμπολεμοίητε 	ξῠμπολεμοῖεν,
ξῠμπολεμοίησᾰν
imperative 	  	ξῠμπολέμει 	ξῠμπολεμείτω 	ξῠμπολεμεῖτον 	ξῠμπολεμείτων 	  	ξῠμπολεμεῖτε 	ξῠμπολεμούντων
	active
infinitive 	ξῠμπολεμεῖν
participle 	m 	ξῠμπολεμῶν
f 	ξῠμπολεμοῦσᾰ
n 	ξῠμπολεμοῦν
Notes:
This table gives Attic inflectional endings. For conjugation in dialects other than Attic, see Appendix:Ancient Greek dialectal conjugation.
   Imperfect: ξῠνεπολέμεον (Uncontracted)
number 	singular 	dual 	plural
	first 	second 	third 	second 	third 	first 	second 	third
active 	indicative 	ξῠνεπολέμεον 	ξῠνεπολέμεες 	ξῠνεπολέμεε(ν) 	ξῠνεπολεμέετον 	ξῠνεπολεμεέτην 	ξῠνεπολεμέομεν 	ξῠνεπολεμέετε 	ξῠνεπολέμεον
Notes:
This table gives Attic inflectional endings. For conjugation in dialects other than Attic, see Appendix:Ancient Greek dialectal conjugation.
   Imperfect: ξῠνεπολέμουν (Contracted)
number 	singular 	dual 	plural
	first 	second 	third 	second 	third 	first 	second 	third
active 	indicative 	ξῠνεπολέμουν 	ξῠνεπολέμεις 	ξῠνεπολέμει 	ξῠνεπολεμεῖτον 	ξῠνεπολεμείτην 	ξῠνεπολεμοῦμεν 	ξῠνεπολεμεῖτε 	ξῠνεπολέμουν
Notes:
This table gives Attic inflectional endings. For conjugation in dialects other than Attic, see Appendix:Ancient Greek dialectal conjugation.
   Future: ξῠμπολεμήσω, ξῠμπολεμήσομαι, ξῠμπολεμηθήσομαι
number 	singular 	dual 	plural
	first 	second 	third 	second 	third 	first 	second 	third
active 	indicative 	ξῠμπολεμήσω 	ξῠμπολεμήσεις 	ξῠμπολεμήσει 	ξῠμπολεμήσετον 	ξῠμπολεμήσετον 	ξῠμπολεμήσομεν 	ξῠμπολεμήσετε 	ξῠμπολεμήσουσῐ(ν)
optative 	ξῠμπολεμήσοιμῐ 	ξῠμπολεμήσοις 	ξῠμπολεμήσοι 	ξῠμπολεμήσοιτον 	ξῠμπολεμησοίτην 	ξῠμπολεμήσοιμεν 	ξῠμπολεμήσοιτε 	ξῠμπολεμήσοιεν
middle 	indicative 	ξῠμπολεμήσομαι 	ξῠμπολεμήσῃ,
ξῠμπολεμήσει 	ξῠμπολεμήσεται 	ξῠμπολεμήσεσθον 	ξῠμπολεμήσεσθον 	ξῠμπολεμησόμεθᾰ 	ξῠμπολεμήσεσθε 	ξῠμπολεμήσονται
optative 	ξῠμπολεμησοίμην 	ξῠμπολεμήσοιο 	ξῠμπολεμήσοιτο 	ξῠμπολεμήσοισθον 	ξῠμπολεμησοίσθην 	ξῠμπολεμησοίμεθᾰ 	ξῠμπολεμήσοισθε 	ξῠμπολεμήσοιντο
passive 	indicative 	ξῠμπολεμηθήσομαι 	ξῠμπολεμηθήσῃ 	ξῠμπολεμηθήσεται 	ξῠμπολεμηθήσεσθον 	ξῠμπολεμηθήσεσθον 	ξῠμπολεμηθησόμεθᾰ 	ξῠμπολεμηθήσεσθε 	ξῠμπολεμηθήσονται
optative 	ξῠμπολεμηθησοίμην 	ξῠμπολεμηθήσοιο 	ξῠμπολεμηθήσοιτο 	ξῠμπολεμηθήσοισθον 	ξῠμπολεμηθησοίσθην 	ξῠμπολεμηθησοίμεθᾰ 	ξῠμπολεμηθήσοισθε 	ξῠμπολεμηθήσοιντο
	active 	middle 	passive
infinitive 	ξῠμπολεμήσειν 	ξῠμπολεμήσεσθαι 	ξῠμπολεμηθήσεσθαι
participle 	m 	ξῠμπολεμήσων 	ξῠμπολεμησόμενος 	ξῠμπολεμηθησόμενος
f 	ξῠμπολεμήσουσᾰ 	ξῠμπολεμησομένη 	ξῠμπολεμηθησομένη
n 	ξῠμπολεμῆσον 	ξῠμπολεμησόμενον 	ξῠμπολεμηθησόμενον
Notes:
This table gives Attic inflectional endings. For conjugation in dialects other than Attic, see Appendix:Ancient Greek dialectal conjugation.
   Aorist: ξῠνεπολέμησᾰ, ξῠνεπολεμησᾰ́μην, ξῠνεπολεμήθην
number 	singular 	dual 	plural
	first 	second 	third 	second 	third 	first 	second 	third
active 	indicative 	ξῠνεπολέμησᾰ 	ξῠνεπολέμησᾰς 	ξῠνεπολέμησε(ν) 	ξῠνεπολεμήσᾰτον 	ξῠνεπολεμησᾰ́την 	ξῠνεπολεμήσᾰμεν 	ξῠνεπολεμήσᾰτε 	ξῠνεπολέμησᾰν
subjunctive 	ξῠμπολεμήσω 	ξῠμπολεμήσῃς 	ξῠμπολεμήσῃ 	ξῠμπολεμήσητον 	ξῠμπολεμήσητον 	ξῠμπολεμήσωμεν 	ξῠμπολεμήσητε 	ξῠμπολεμήσωσῐ(ν)
optative 	ξῠμπολεμήσαιμῐ 	ξῠμπολεμήσειᾰς,
ξῠμπολεμήσαις 	ξῠμπολεμήσειε(ν),
ξῠμπολεμήσαι 	ξῠμπολεμήσαιτον 	ξῠμπολεμησαίτην 	ξῠμπολεμήσαιμεν 	ξῠμπολεμήσαιτε 	ξῠμπολεμήσειᾰν,
ξῠμπολεμήσαιεν
imperative 	  	ξῠμπολέμησον 	ξῠμπολεμησᾰ́τω 	ξῠμπολεμήσᾰτον 	ξῠμπολεμησᾰ́των 	  	ξῠμπολεμήσᾰτε 	ξῠμπολεμησᾰ́ντων
middle 	indicative 	ξῠνεπολεμησᾰ́μην 	ξῠνεπολεμήσω 	ξῠνεπολεμήσᾰτο 	ξῠνεπολεμήσᾰσθον 	ξῠνεπολεμησᾰ́σθην 	ξῠνεπολεμησᾰ́μεθᾰ 	ξῠνεπολεμήσᾰσθε 	ξῠνεπολεμήσᾰντο
subjunctive 	ξῠμπολεμήσωμαι 	ξῠμπολεμήσῃ 	ξῠμπολεμήσηται 	ξῠμπολεμήσησθον 	ξῠμπολεμήσησθον 	ξῠμπολεμησώμεθᾰ 	ξῠμπολεμήσησθε 	ξῠμπολεμήσωνται
optative 	ξῠμπολεμησαίμην 	ξῠμπολεμήσαιο 	ξῠμπολεμήσαιτο 	ξῠμπολεμήσαισθον 	ξῠμπολεμησαίσθην 	ξῠμπολεμησαίμεθᾰ 	ξῠμπολεμήσαισθε 	ξῠμπολεμήσαιντο
imperative 	  	ξῠμπολέμησαι 	ξῠμπολεμησᾰ́σθω 	ξῠμπολεμήσᾰσθον 	ξῠμπολεμησᾰ́σθων 	  	ξῠμπολεμήσᾰσθε 	ξῠμπολεμησᾰ́σθων
passive 	indicative 	ξῠνεπολεμήθην 	ξῠνεπολεμήθης 	ξῠνεπολεμήθη 	ξῠνεπολεμήθητον 	ξῠνεπολεμηθήτην 	ξῠνεπολεμήθημεν 	ξῠνεπολεμήθητε 	ξῠνεπολεμήθησᾰν
subjunctive 	ξῠμπολεμηθῶ 	ξῠμπολεμηθῇς 	ξῠμπολεμηθῇ 	ξῠμπολεμηθῆτον 	ξῠμπολεμηθῆτον 	ξῠμπολεμηθῶμεν 	ξῠμπολεμηθῆτε 	ξῠμπολεμηθῶσῐ(ν)
optative 	ξῠμπολεμηθείην 	ξῠμπολεμηθείης 	ξῠμπολεμηθείη 	ξῠμπολεμηθεῖτον,
ξῠμπολεμηθείητον 	ξῠμπολεμηθείτην,
ξῠμπολεμηθειήτην 	ξῠμπολεμηθεῖμεν,
ξῠμπολεμηθείημεν 	ξῠμπολεμηθεῖτε,
ξῠμπολεμηθείητε 	ξῠμπολεμηθεῖεν,
ξῠμπολεμηθείησᾰν
imperative 	  	ξῠμπολεμήθητῐ 	ξῠμπολεμηθήτω 	ξῠμπολεμήθητον 	ξῠμπολεμηθήτων 	  	ξῠμπολεμήθητε 	ξῠμπολεμηθέντων
	active 	middle 	passive
infinitive 	ξῠμπολεμῆσαι 	ξῠμπολεμήσᾰσθαι 	ξῠμπολεμηθῆναι
participle 	m 	ξῠμπολεμήσᾱς 	ξῠμπολεμησᾰ́μενος 	ξῠμπολεμηθείς
f 	ξῠμπολεμήσᾱσᾰ 	ξῠμπολεμησᾰμένη 	ξῠμπολεμηθεῖσᾰ
n 	ξῠμπολεμῆσᾰν 	ξῠμπολεμησᾰ́μενον 	ξῠμπολεμηθέν
Notes:
This table gives Attic inflectional endings. For conjugation in dialects other than Attic, see Appendix:Ancient Greek dialectal conjugation.
   Perfect: ξῠμπεπολέμηκᾰ, ξῠμπεπολέμημαι
number 	singular 	dual 	plural
	first 	second 	third 	second 	third 	first 	second 	third
active 	indicative 	ξῠμπεπολέμηκᾰ 	ξῠμπεπολέμηκᾰς 	ξῠμπεπολέμηκε(ν) 	ξῠμπεπολεμήκᾰτον 	ξῠμπεπολεμήκᾰτον 	ξῠμπεπολεμήκᾰμεν 	ξῠμπεπολεμήκᾰτε 	ξῠμπεπολεμήκᾱσῐ(ν)
subjunctive 	ξῠμπεπολεμήκω 	ξῠμπεπολεμήκῃς 	ξῠμπεπολεμήκῃ 	ξῠμπεπολεμήκητον 	ξῠμπεπολεμήκητον 	ξῠμπεπολεμήκωμεν 	ξῠμπεπολεμήκητε 	ξῠμπεπολεμήκωσῐ(ν)
optative 	ξῠμπεπολεμήκοιμῐ,
ξῠμπεπολεμηκοίην 	ξῠμπεπολεμήκοις,
ξῠμπεπολεμηκοίης 	ξῠμπεπολεμήκοι,
ξῠμπεπολεμηκοίη 	ξῠμπεπολεμήκοιτον 	ξῠμπεπολεμηκοίτην 	ξῠμπεπολεμήκοιμεν 	ξῠμπεπολεμήκοιτε 	ξῠμπεπολεμήκοιεν
imperative 	  	ξῠμπεπολέμηκε 	ξῠμπεπολεμηκέτω 	ξῠμπεπολεμήκετον 	ξῠμπεπολεμηκέτων 	  	ξῠμπεπολεμήκετε 	ξῠμπεπολεμηκόντων
middle/
passive 	indicative 	ξῠμπεπολέμημαι 	ξῠμπεπολέμησαι 	ξῠμπεπολέμηται 	ξῠμπεπολέμησθον 	ξῠμπεπολέμησθον 	ξῠμπεπολεμήμεθᾰ 	ξῠμπεπολέμησθε 	ξῠμπεπολέμηνται
subjunctive 	ξῠμπεπολεμημένος ὦ 	ξῠμπεπολεμημένος ᾖς 	ξῠμπεπολεμημένος ᾖ 	ξῠμπεπολεμημένω ἦτον 	ξῠμπεπολεμημένω ἦτον 	ξῠμπεπολεμημένοι ὦμεν 	ξῠμπεπολεμημένοι ἦτε 	ξῠμπεπολεμημένοι ὦσῐ(ν)
optative 	ξῠμπεπολεμημένος εἴην 	ξῠμπεπολεμημένος εἴης 	ξῠμπεπολεμημένος εἴη 	ξῠμπεπολεμημένω εἴητον/εἶτον 	ξῠμπεπολεμημένω εἰήτην/εἴτην 	ξῠμπεπολεμημένοι εἴημεν/εἶμεν 	ξῠμπεπολεμημένοι εἴητε/εἶτε 	ξῠμπεπολεμημένοι εἴησᾰν/εἶεν
imperative 	  	ξῠμπεπολέμησο 	ξῠμπεπολεμήσθω 	ξῠμπεπολέμησθον 	ξῠμπεπολεμήσθων 	  	ξῠμπεπολέμησθε 	ξῠμπεπολεμήσθων
	active 	middle/passive
infinitive 	ξῠμπεπολεμηκέναι 	ξῠμπεπολεμῆσθαι
participle 	m 	ξῠμπεπολεμηκώς 	ξῠμπεπολεμημένος
f 	ξῠμπεπολεμηκυῖᾰ 	ξῠμπεπολεμημένη
n 	ξῠμπεπολεμηκός 	ξῠμπεπολεμημένον

Verb

ξυμφέρω • (xumphérō)

    Old Attic form of συμφέρω (sumphérō)

Conjugation
   Present: ξυμφέρω, ξυμφέρομαι
number 	singular 	dual 	plural
	first 	second 	third 	second 	third 	first 	second 	third
active 	indicative 	ξυμφέρω 	ξυμφέρεις 	ξυμφέρει 	ξυμφέρετον 	ξυμφέρετον 	ξυμφέρομεν 	ξυμφέρετε 	ξυμφέρουσῐ(ν)
subjunctive 	ξυμφέρω 	ξυμφέρῃς 	ξυμφέρῃ 	ξυμφέρητον 	ξυμφέρητον 	ξυμφέρωμεν 	ξυμφέρητε 	ξυμφέρωσῐ(ν)
optative 	ξυμφέροιμῐ 	ξυμφέροις 	ξυμφέροι 	ξυμφέροιτον 	ξυμφεροίτην 	ξυμφέροιμεν 	ξυμφέροιτε 	ξυμφέροιεν
imperative 	  	ξύμφερε 	ξυμφερέτω 	ξυμφέρετον 	ξυμφερέτων 	  	ξυμφέρετε 	ξυμφερόντων
middle/
passive 	indicative 	ξυμφέρομαι 	ξυμφέρῃ,
ξυμφέρει 	ξυμφέρεται 	ξυμφέρεσθον 	ξυμφέρεσθον 	ξυμφερόμεθᾰ 	ξυμφέρεσθε 	ξυμφέρονται
subjunctive 	ξυμφέρωμαι 	ξυμφέρῃ 	ξυμφέρηται 	ξυμφέρησθον 	ξυμφέρησθον 	ξυμφερώμεθᾰ 	ξυμφέρησθε 	ξυμφέρωνται
optative 	ξυμφεροίμην 	ξυμφέροιο 	ξυμφέροιτο 	ξυμφέροισθον 	ξυμφεροίσθην 	ξυμφεροίμεθᾰ 	ξυμφέροισθε 	ξυμφέροιντο
imperative 	  	ξυμφέρου 	ξυμφερέσθω 	ξυμφέρεσθον 	ξυμφερέσθων 	  	ξυμφέρεσθε 	ξυμφερέσθων
	active 	middle/passive
infinitive 	ξυμφέρειν 	ξυμφέρεσθαι
participle 	m 	ξυμφέρων 	ξυμφερόμενος
f 	ξυμφέρουσᾰ 	ξυμφερομένη
n 	ξυμφέρον 	ξυμφερόμενον
Notes:
This table gives Attic inflectional endings. For conjugation in dialects other than Attic, see Appendix:Ancient Greek dialectal conjugation.
   Imperfect: ξυνέφερον, ξυνεφερόμην
number 	singular 	dual 	plural
	first 	second 	third 	second 	third 	first 	second 	third
active 	indicative 	ξυνέφερον 	ξυνέφερες 	ξυνέφερε(ν) 	ξυνεφέρετον 	ξυνεφερέτην 	ξυνεφέρομεν 	ξυνεφέρετε 	ξυνέφερον
middle/
passive 	indicative 	ξυνεφερόμην 	ξυνεφέρου 	ξυνεφέρετο 	ξυνεφέρεσθον 	ξυνεφερέσθην 	ξυνεφερόμεθᾰ 	ξυνεφέρεσθε 	ξυνεφέροντο
Notes:
This table gives Attic inflectional endings. For conjugation in dialects other than Attic, see Appendix:Ancient Greek dialectal conjugation.
   Future: ξυνοίσω, ξυνοίσομαι
number 	singular 	dual 	plural
	first 	second 	third 	second 	third 	first 	second 	third
active 	indicative 	ξυνοίσω 	ξυνοίσεις 	ξυνοίσει 	ξυνοίσετον 	ξυνοίσετον 	ξυνοίσομεν 	ξυνοίσετε 	ξυνοίσουσῐ(ν)
optative 	ξυνοίσοιμῐ 	ξυνοίσοις 	ξυνοίσοι 	ξυνοίσοιτον 	ξυνοισοίτην 	ξυνοίσοιμεν 	ξυνοίσοιτε 	ξυνοίσοιεν
middle 	indicative 	ξυνοίσομαι 	ξυνοίσῃ,
ξυνοίσει 	ξυνοίσεται 	ξυνοίσεσθον 	ξυνοίσεσθον 	ξυνοισόμεθᾰ 	ξυνοίσεσθε 	ξυνοίσονται
optative 	ξυνοισοίμην 	ξυνοίσοιο 	ξυνοίσοιτο 	ξυνοίσοισθον 	ξυνοισοίσθην 	ξυνοισοίμεθᾰ 	ξυνοίσοισθε 	ξυνοίσοιντο
	active 	middle
infinitive 	ξυνοίσειν 	ξυνοίσεσθαι
participle 	m 	ξυνοίσων 	ξυνοισόμενος
f 	ξυνοίσουσᾰ 	ξυνοισομένη
n 	ξυνοῖσον 	ξυνοισόμενον
Notes:
This table gives Attic inflectional endings. For conjugation in dialects other than Attic, see Appendix:Ancient Greek dialectal conjugation.
   Aorist: ξυνήνεγκᾰ, ξυνηνεγκᾰ́μην, ξυνηνέχθην
number 	singular 	dual 	plural
	first 	second 	third 	second 	third 	first 	second 	third
active 	indicative 	ξυνήνεγκᾰ 	ξυνήνεγκᾰς 	ξυνήνεγκε(ν) 	ξυνηνέγκᾰτον 	ξυνηνεγκᾰ́την 	ξυνηνέγκᾰμεν 	ξυνηνέγκᾰτε 	ξυνήνεγκᾰν
subjunctive 	ξυνενέγκω 	ξυνενέγκῃς 	ξυνενέγκῃ 	ξυνενέγκητον 	ξυνενέγκητον 	ξυνενέγκωμεν 	ξυνενέγκητε 	ξυνενέγκωσῐ(ν)
optative 	ξυνενέγκαιμῐ 	ξυνενέγκειᾰς,
ξυνενέγκαις 	ξυνενέγκειε(ν),
ξυνενέγκαι 	ξυνενέγκαιτον 	ξυνενεγκαίτην 	ξυνενέγκαιμεν 	ξυνενέγκαιτε 	ξυνενέγκειᾰν,
ξυνενέγκαιεν
imperative 	  	ξυνένεγκον 	ξυνενεγκᾰ́τω 	ξυνενέγκᾰτον 	ξυνενεγκᾰ́των 	  	ξυνενέγκᾰτε 	ξυνενεγκᾰ́ντων
middle 	indicative 	ξυνηνεγκᾰ́μην 	ξυνηνέγκω 	ξυνηνέγκᾰτο 	ξυνηνέγκᾰσθον 	ξυνηνεγκᾰ́σθην 	ξυνηνεγκᾰ́μεθᾰ 	ξυνηνέγκᾰσθε 	ξυνηνέγκᾰντο
subjunctive 	ξυνενέγκωμαι 	ξυνενέγκῃ 	ξυνενέγκηται 	ξυνενέγκησθον 	ξυνενέγκησθον 	ξυνενεγκώμεθᾰ 	ξυνενέγκησθε 	ξυνενέγκωνται
optative 	ξυνενεγκαίμην 	ξυνενέγκαιο 	ξυνενέγκαιτο 	ξυνενέγκαισθον 	ξυνενεγκαίσθην 	ξυνενεγκαίμεθᾰ 	ξυνενέγκαισθε 	ξυνενέγκαιντο
imperative 	  	ξυνένεγκαι 	ξυνενεγκᾰ́σθω 	ξυνενέγκᾰσθον 	ξυνενεγκᾰ́σθων 	  	ξυνενέγκᾰσθε 	ξυνενεγκᾰ́σθων
passive 	indicative 	ξυνηνέχθην 	ξυνηνέχθης 	ξυνηνέχθη 	ξυνηνέχθητον 	ξυνηνεχθήτην 	ξυνηνέχθημεν 	ξυνηνέχθητε 	ξυνηνέχθησᾰν
subjunctive 	ξυνενεχθῶ 	ξυνενεχθῇς 	ξυνενεχθῇ 	ξυνενεχθῆτον 	ξυνενεχθῆτον 	ξυνενεχθῶμεν 	ξυνενεχθῆτε 	ξυνενεχθῶσῐ(ν)
optative 	ξυνενεχθείην 	ξυνενεχθείης 	ξυνενεχθείη 	ξυνενεχθεῖτον,
ξυνενεχθείητον 	ξυνενεχθείτην,
ξυνενεχθειήτην 	ξυνενεχθεῖμεν,
ξυνενεχθείημεν 	ξυνενεχθεῖτε,
ξυνενεχθείητε 	ξυνενεχθεῖεν,
ξυνενεχθείησᾰν
imperative 	  	ξυνενέχθητῐ 	ξυνενεχθήτω 	ξυνενέχθητον 	ξυνενεχθήτων 	  	ξυνενέχθητε 	ξυνενεχθέντων
	active 	middle 	passive
infinitive 	ξυνενέγκαι 	ξυνενέγκᾰσθαι 	ξυνενεχθῆναι
participle 	m 	ξυνενέγκᾱς 	ξυνενεγκᾰ́μενος 	ξυνενεχθείς
f 	ξυνενέγκᾱσᾰ 	ξυνενεγκᾰμένη 	ξυνενεχθεῖσᾰ
n 	ξυνενέγκᾰν 	ξυνενεγκᾰ́μενον 	ξυνενεχθέν
Notes:
This table gives Attic inflectional endings. For conjugation in dialects other than Attic, see Appendix:Ancient Greek dialectal conjugation.
   Perfect: ξυνενήνοχᾰ, ξυνενήνεμαι
number 	singular 	dual 	plural
	first 	second 	third 	second 	third 	first 	second 	third
active 	indicative 	ξυνενήνοχᾰ 	ξυνενήνοχᾰς 	ξυνενήνοχε(ν) 	ξυνενηνόχᾰτον 	ξυνενηνόχᾰτον 	ξυνενηνόχᾰμεν 	ξυνενηνόχᾰτε 	ξυνενηνόχᾱσῐ(ν)
subjunctive 	ξυνενηνόχω 	ξυνενηνόχῃς 	ξυνενηνόχῃ 	ξυνενηνόχητον 	ξυνενηνόχητον 	ξυνενηνόχωμεν 	ξυνενηνόχητε 	ξυνενηνόχωσῐ(ν)
optative 	ξυνενηνόχοιμῐ,
ξυνενηνοχοίην 	ξυνενηνόχοις,
ξυνενηνοχοίης 	ξυνενηνόχοι,
ξυνενηνοχοίη 	ξυνενηνόχοιτον 	ξυνενηνοχοίτην 	ξυνενηνόχοιμεν 	ξυνενηνόχοιτε 	ξυνενηνόχοιεν
imperative 	  	ξυνενήνοχε 	ξυνενηνοχέτω 	ξυνενηνόχετον 	ξυνενηνοχέτων 	  	ξυνενηνόχετε 	ξυνενηνοχόντων
middle/
passive 	indicative 	ξυνενήνεμαι 	ξυνενήνεσαι 	ξυνενήνεται 	ξυνενήνεσθον 	ξυνενήνεσθον 	ξυνενηνέμεθᾰ 	ξυνενήνεσθε 	ξυνενήνενται
subjunctive 	ξυνενηνεμένος ὦ 	ξυνενηνεμένος ᾖς 	ξυνενηνεμένος ᾖ 	ξυνενηνεμένω ἦτον 	ξυνενηνεμένω ἦτον 	ξυνενηνεμένοι ὦμεν 	ξυνενηνεμένοι ἦτε 	ξυνενηνεμένοι ὦσῐ(ν)
optative 	ξυνενηνεμένος εἴην 	ξυνενηνεμένος εἴης 	ξυνενηνεμένος εἴη 	ξυνενηνεμένω εἴητον/εἶτον 	ξυνενηνεμένω εἰήτην/εἴτην 	ξυνενηνεμένοι εἴημεν/εἶμεν 	ξυνενηνεμένοι εἴητε/εἶτε 	ξυνενηνεμένοι εἴησᾰν/εἶεν
imperative 	  	ξυνενήνεσο 	ξυνενηνέσθω 	ξυνενήνεσθον 	ξυνενηνέσθων 	  	ξυνενήνεσθε 	ξυνενηνέσθων
	active 	middle/passive
infinitive 	ξυνενηνοχέναι 	ξυνενηνέσθαι
participle 	m 	ξυνενηνοχώς 	ξυνενηνεμένος
f 	ξυνενηνοχυῖᾰ 	ξυνενηνεμένη
n 	ξυνενηνοχός 	ξυνενηνεμένον

Verb

ξυνάγω • (xunágō)

    Old Attic form of συνάγω (sunágō)

Inflection
   Present: ξῠνᾰ́γω, ξῠνᾰ́γομαι
number 	singular 	dual 	plural
	first 	second 	third 	second 	third 	first 	second 	third
active 	indicative 	ξῠνᾰ́γω 	ξῠνᾰ́γεις 	ξῠνᾰ́γει 	ξῠνᾰ́γετον 	ξῠνᾰ́γετον 	ξῠνᾰ́γομεν 	ξῠνᾰ́γετε 	ξῠνᾰ́γουσῐ(ν)
subjunctive 	ξῠνᾰ́γω 	ξῠνᾰ́γῃς 	ξῠνᾰ́γῃ 	ξῠνᾰ́γητον 	ξῠνᾰ́γητον 	ξῠνᾰ́γωμεν 	ξῠνᾰ́γητε 	ξῠνᾰ́γωσῐ(ν)
optative 	ξῠνᾰ́γοιμῐ 	ξῠνᾰ́γοις 	ξῠνᾰ́γοι 	ξῠνᾰ́γοιτον 	ξῠνᾰγοίτην 	ξῠνᾰ́γοιμεν 	ξῠνᾰ́γοιτε 	ξῠνᾰ́γοιεν
imperative 	  	ξῠ́νᾰγε 	ξῠνᾰγέτω 	ξῠνᾰ́γετον 	ξῠνᾰγέτων 	  	ξῠνᾰ́γετε 	ξῠνᾰγόντων
middle/
passive 	indicative 	ξῠνᾰ́γομαι 	ξῠνᾰ́γῃ,
ξῠνᾰ́γει 	ξῠνᾰ́γεται 	ξῠνᾰ́γεσθον 	ξῠνᾰ́γεσθον 	ξῠνᾰγόμεθᾰ 	ξῠνᾰ́γεσθε 	ξῠνᾰ́γονται
subjunctive 	ξῠνᾰ́γωμαι 	ξῠνᾰ́γῃ 	ξῠνᾰ́γηται 	ξῠνᾰ́γησθον 	ξῠνᾰ́γησθον 	ξῠνᾰγώμεθᾰ 	ξῠνᾰ́γησθε 	ξῠνᾰ́γωνται
optative 	ξῠνᾰγοίμην 	ξῠνᾰ́γοιο 	ξῠνᾰ́γοιτο 	ξῠνᾰ́γοισθον 	ξῠνᾰγοίσθην 	ξῠνᾰγοίμεθᾰ 	ξῠνᾰ́γοισθε 	ξῠνᾰ́γοιντο
imperative 	  	ξῠνᾰ́γου 	ξῠνᾰγέσθω 	ξῠνᾰ́γεσθον 	ξῠνᾰγέσθων 	  	ξῠνᾰ́γεσθε 	ξῠνᾰγέσθων
	active 	middle/passive
infinitive 	ξῠνᾰ́γειν 	ξῠνᾰ́γεσθαι
participle 	m 	ξῠνᾰ́γων 	ξῠνᾰγόμενος
f 	ξῠνᾰ́γουσᾰ 	ξῠνᾰγομένη
n 	ξῠνᾰ́γον 	ξῠνᾰγόμενον
Notes:
This table gives Attic inflectional endings. For conjugation in dialects other than Attic, see Appendix:Ancient Greek dialectal conjugation.
   Imperfect: ξῠ́νηγον, ξῠνηγόμην
number 	singular 	dual 	plural
	first 	second 	third 	second 	third 	first 	second 	third
active 	indicative 	ξῠ́νηγον 	ξῠ́νηγες 	ξῠ́νηγε(ν) 	ξῠνήγετον 	ξῠνηγέτην 	ξῠνήγομεν 	ξῠνήγετε 	ξῠ́νηγον
middle/
passive 	indicative 	ξῠνηγόμην 	ξῠνήγου 	ξῠνήγετο 	ξῠνήγεσθον 	ξῠνηγέσθην 	ξῠνηγόμεθᾰ 	ξῠνήγεσθε 	ξῠνήγοντο
Notes:
This table gives Attic inflectional endings. For conjugation in dialects other than Attic, see Appendix:Ancient Greek dialectal conjugation.
   Future: ξῠνάξω, ξῠνάξομαι
number 	singular 	dual 	plural
	first 	second 	third 	second 	third 	first 	second 	third
active 	indicative 	ξῠνάξω 	ξῠνάξεις 	ξῠνάξει 	ξῠνάξετον 	ξῠνάξετον 	ξῠνάξομεν 	ξῠνάξετε 	ξῠνάξουσῐ(ν)
optative 	ξῠνάξοιμῐ 	ξῠνάξοις 	ξῠνάξοι 	ξῠνάξοιτον 	ξῠναξοίτην 	ξῠνάξοιμεν 	ξῠνάξοιτε 	ξῠνάξοιεν
middle 	indicative 	ξῠνάξομαι 	ξῠνάξῃ,
ξῠνάξει 	ξῠνάξεται 	ξῠνάξεσθον 	ξῠνάξεσθον 	ξῠναξόμεθᾰ 	ξῠνάξεσθε 	ξῠνάξονται
optative 	ξῠναξοίμην 	ξῠνάξοιο 	ξῠνάξοιτο 	ξῠνάξοισθον 	ξῠναξοίσθην 	ξῠναξοίμεθᾰ 	ξῠνάξοισθε 	ξῠνάξοιντο
	active 	middle
infinitive 	ξῠνάξειν 	ξῠνάξεσθαι
participle 	m 	ξῠνάξων 	ξῠναξόμενος
f 	ξῠνάξουσᾰ 	ξῠναξομένη
n 	ξῠνᾶξον 	ξῠναξόμενον
Notes:
This table gives Attic inflectional endings. For conjugation in dialects other than Attic, see Appendix:Ancient Greek dialectal conjugation.
   Aorist: ξῠ́νηξᾰ, ξῠνηξᾰ́μην
number 	singular 	dual 	plural
	first 	second 	third 	second 	third 	first 	second 	third
active 	indicative 	ξῠ́νηξᾰ 	ξῠ́νηξᾰς 	ξῠ́νηξε(ν) 	ξῠνήξᾰτον 	ξῠνηξᾰ́την 	ξῠνήξᾰμεν 	ξῠνήξᾰτε 	ξῠ́νηξᾰν
subjunctive 	ξῠνάξω 	ξῠνάξῃς 	ξῠνάξῃ 	ξῠνάξητον 	ξῠνάξητον 	ξῠνάξωμεν 	ξῠνάξητε 	ξῠνάξωσῐ(ν)
optative 	ξῠνάξαιμῐ 	ξῠνάξειᾰς,
ξῠνάξαις 	ξῠνάξειε(ν),
ξῠνάξαι 	ξῠνάξαιτον 	ξῠναξαίτην 	ξῠνάξαιμεν 	ξῠνάξαιτε 	ξῠνάξειᾰν,
ξῠνάξαιεν
imperative 	  	ξῠ́ναξον 	ξῠναξᾰ́τω 	ξῠνάξᾰτον 	ξῠναξᾰ́των 	  	ξῠνάξᾰτε 	ξῠναξᾰ́ντων
middle 	indicative 	ξῠνηξᾰ́μην 	ξῠνήξω 	ξῠνήξᾰτο 	ξῠνήξᾰσθον 	ξῠνηξᾰ́σθην 	ξῠνηξᾰ́μεθᾰ 	ξῠνήξᾰσθε 	ξῠνήξᾰντο
subjunctive 	ξῠνάξωμαι 	ξῠνάξῃ 	ξῠνάξηται 	ξῠνάξησθον 	ξῠνάξησθον 	ξῠναξώμεθᾰ 	ξῠνάξησθε 	ξῠνάξωνται
optative 	ξῠναξαίμην 	ξῠνάξαιο 	ξῠνάξαιτο 	ξῠνάξαισθον 	ξῠναξαίσθην 	ξῠναξαίμεθᾰ 	ξῠνάξαισθε 	ξῠνάξαιντο
imperative 	  	ξῠ́ναξαι 	ξῠναξᾰ́σθω 	ξῠνάξᾰσθον 	ξῠναξᾰ́σθων 	  	ξῠνάξᾰσθε 	ξῠναξᾰ́σθων
	active 	middle
infinitive 	ξῠνᾶξαι 	ξῠνάξᾰσθαι
participle 	m 	ξῠνάξᾱς 	ξῠναξᾰ́μενος
f 	ξῠνάξᾱσᾰ 	ξῠναξᾰμένη
n 	ξῠνᾶξᾰν 	ξῠναξᾰ́μενον
Notes:
This table gives Attic inflectional endings. For conjugation in dialects other than Attic, see Appendix:Ancient Greek dialectal conjugation.
   Aorist: ξῠνήγᾰγον, ξῠνηγᾰγόμην
number 	singular 	dual 	plural
	first 	second 	third 	second 	third 	first 	second 	third
active 	indicative 	ξῠνήγᾰγον 	ξῠνήγᾰγες 	ξῠνήγᾰγε(ν) 	ξῠνηγᾰ́γετον 	ξῠνηγᾰγέτην 	ξῠνηγᾰ́γομεν 	ξῠνηγᾰ́γετε 	ξῠνήγᾰγον
subjunctive 	ξῠνᾰγᾰ́γω 	ξῠνᾰγᾰ́γῃς 	ξῠνᾰγᾰ́γῃ 	ξῠνᾰγᾰ́γητον 	ξῠνᾰγᾰ́γητον 	ξῠνᾰγᾰ́γωμεν 	ξῠνᾰγᾰ́γητε 	ξῠνᾰγᾰ́γωσῐ(ν)
optative 	ξῠνᾰγᾰ́γοιμῐ 	ξῠνᾰγᾰ́γοις 	ξῠνᾰγᾰ́γοι 	ξῠνᾰγᾰ́γοιτον 	ξῠνᾰγᾰγοίτην 	ξῠνᾰγᾰ́γοιμεν 	ξῠνᾰγᾰ́γοιτε 	ξῠνᾰγᾰ́γοιεν
imperative 	  	ξῠνᾰ́γᾰγε 	ξῠνᾰγᾰγέτω 	ξῠνᾰγᾰ́γετον 	ξῠνᾰγᾰγέτων 	  	ξῠνᾰγᾰ́γετε 	ξῠνᾰγᾰγόντων
middle 	indicative 	ξῠνηγᾰγόμην 	ξῠνηγᾰ́γου 	ξῠνηγᾰ́γετο 	ξῠνηγᾰ́γεσθον 	ξῠνηγᾰγέσθην 	ξῠνηγᾰγόμεθᾰ 	ξῠνηγᾰ́γεσθε 	ξῠνηγᾰ́γοντο
subjunctive 	ξῠνᾰγᾰ́γωμαι 	ξῠνᾰγᾰ́γῃ 	ξῠνᾰγᾰ́γηται 	ξῠνᾰγᾰ́γησθον 	ξῠνᾰγᾰ́γησθον 	ξῠνᾰγᾰγώμεθᾰ 	ξῠνᾰγᾰ́γησθε 	ξῠνᾰγᾰ́γωνται
optative 	ξῠνᾰγᾰγοίμην 	ξῠνᾰγᾰ́γοιο 	ξῠνᾰγᾰ́γοιτο 	ξῠνᾰγᾰ́γοισθον 	ξῠνᾰγᾰγοίσθην 	ξῠνᾰγᾰγοίμεθᾰ 	ξῠνᾰγᾰ́γοισθε 	ξῠνᾰγᾰ́γοιντο
imperative 	  	ξῠνᾰγᾰγοῦ 	ξῠνᾰγᾰγέσθω 	ξῠνᾰγᾰ́γεσθον 	ξῠνᾰγᾰγέσθων 	  	ξῠνᾰγᾰ́γεσθε 	ξῠνᾰγᾰγέσθων
	active 	middle
infinitive 	ξῠνᾰγᾰγεῖν 	ξῠνᾰγᾰγέσθαι
participle 	m 	ξῠνᾰγᾰγών 	ξῠνᾰγᾰγόμενος
f 	ξῠνᾰγᾰγοῦσᾰ 	ξῠνᾰγᾰγομένη
n 	ξῠνᾰγᾰγόν 	ξῠνᾰγᾰγόμενον
Notes:
This table gives Attic inflectional endings. For conjugation in dialects other than Attic, see Appendix:Ancient Greek dialectal conjugation.
   Perfect: ξῠ́νηχᾰ, ξῠ́νημαι
number 	singular 	dual 	plural
	first 	second 	third 	second 	third 	first 	second 	third
active 	indicative 	ξῠ́νηχᾰ 	ξῠ́νηχᾰς 	ξῠ́νηχε(ν) 	ξῠνήχᾰτον 	ξῠνήχᾰτον 	ξῠνήχᾰμεν 	ξῠνήχᾰτε 	ξῠνήχᾱσῐ(ν)
subjunctive 	ξῠνήχω 	ξῠνήχῃς 	ξῠνήχῃ 	ξῠνήχητον 	ξῠνήχητον 	ξῠνήχωμεν 	ξῠνήχητε 	ξῠνήχωσῐ(ν)
optative 	ξῠνήχοιμῐ,
ξῠνηχοίην 	ξῠνήχοις,
ξῠνηχοίης 	ξῠνήχοι,
ξῠνηχοίη 	ξῠνήχοιτον 	ξῠνηχοίτην 	ξῠνήχοιμεν 	ξῠνήχοιτε 	ξῠνήχοιεν
imperative 	  	ξῠ́νηχε 	ξῠνηχέτω 	ξῠνήχετον 	ξῠνηχέτων 	  	ξῠνήχετε 	ξῠνηχόντων
middle/
passive 	indicative 	ξῠ́νημαι 	ξῠ́νησαι 	ξῠ́νηται 	ξῠ́νησθον 	ξῠ́νησθον 	ξῠνήμεθᾰ 	ξῠ́νησθε 	ξῠ́νηνται
subjunctive 	ξῠνημένος ὦ 	ξῠνημένος ᾖς 	ξῠνημένος ᾖ 	ξῠνημένω ἦτον 	ξῠνημένω ἦτον 	ξῠνημένοι ὦμεν 	ξῠνημένοι ἦτε 	ξῠνημένοι ὦσῐ(ν)
optative 	ξῠνημένος εἴην 	ξῠνημένος εἴης 	ξῠνημένος εἴη 	ξῠνημένω εἴητον/εἶτον 	ξῠνημένω εἰήτην/εἴτην 	ξῠνημένοι εἴημεν/εἶμεν 	ξῠνημένοι εἴητε/εἶτε 	ξῠνημένοι εἴησᾰν/εἶεν
imperative 	  	ξῠ́νησο 	ξῠνήσθω 	ξῠ́νησθον 	ξῠνήσθων 	  	ξῠ́νησθε 	ξῠνήσθων
	active 	middle/passive
infinitive 	ξῠνηχέναι 	ξῠνῆσθαι
participle 	m 	ξῠνηχώς 	ξῠνημένος
f 	ξῠνηχυῖᾰ 	ξῠνημένη
n 	ξῠνηχός 	ξῠνημένον
Notes:
This table gives Attic inflectional endings. For conjugation in dialects other than Attic, see Appendix:Ancient Greek dialectal conjugation.
   Perfect: ξῠνᾰγήοχᾰ
number 	singular 	dual 	plural
	first 	second 	third 	second 	third 	first 	second 	third
active 	indicative 	ξῠνᾰγήοχᾰ 	ξῠνᾰγήοχᾰς 	ξῠνᾰγήοχε(ν) 	ξῠνᾰγηόχᾰτον 	ξῠνᾰγηόχᾰτον 	ξῠνᾰγηόχᾰμεν 	ξῠνᾰγηόχᾰτε 	ξῠνᾰγηόχᾱσῐ(ν)
subjunctive 	ξῠνᾰγηόχω 	ξῠνᾰγηόχῃς 	ξῠνᾰγηόχῃ 	ξῠνᾰγηόχητον 	ξῠνᾰγηόχητον 	ξῠνᾰγηόχωμεν 	ξῠνᾰγηόχητε 	ξῠνᾰγηόχωσῐ(ν)
optative 	ξῠνᾰγηόχοιμῐ,
ξῠνᾰγηοχοίην 	ξῠνᾰγηόχοις,
ξῠνᾰγηοχοίης 	ξῠνᾰγηόχοι,
ξῠνᾰγηοχοίη 	ξῠνᾰγηόχοιτον 	ξῠνᾰγηοχοίτην 	ξῠνᾰγηόχοιμεν 	ξῠνᾰγηόχοιτε 	ξῠνᾰγηόχοιεν
imperative 	  	ξῠνᾰγήοχε 	ξῠνᾰγηοχέτω 	ξῠνᾰγηόχετον 	ξῠνᾰγηοχέτων 	  	ξῠνᾰγηόχετε 	ξῠνᾰγηοχόντων
	active
infinitive 	ξῠνᾰγηοχέναι
participle 	m 	ξῠνᾰγηοχώς
f 	ξῠνᾰγηοχυῖᾰ
n 	ξῠνᾰγηοχός

Verb

ξύνοιδᾰ • (xúnoida)

    Old Attic form of σύνοιδα (súnoida)

Conjugation
   Perfect: ξῠ́νοιδᾰ
number 	singular 	dual 	plural
	first 	second 	third 	second 	third 	first 	second 	third
active 	indicative 	ξῠ́νοιδᾰ 	ξῠ́νοισθᾰ/ξῠ́νοιδᾰς 	ξῠ́νοιδε 	ξῠ́νιστον 	ξῠ́νιστον 	ξῠ́νισμεν,
ξῠνοίδᾰμεν 	ξῠ́νιστε,
ξῠνοίδᾰτε 	ξῠνίσᾱσῐ(ν)
subjunctive 	ξῠνειδῶ 	ξῠνειδῇς 	ξῠνειδῇ 	ξῠνειδῆτον 	ξῠνειδῆτον 	ξῠνειδῶμεν 	ξῠνειδῆτε 	ξῠνειδῶσῐ(ν)
optative 	ξῠνειδείην 	ξῠνειδείης 	ξῠνειδείη 	ξῠνειδεῖτον 	ξῠνειδείτην 	ξῠνειδεῖμεν/ξῠνειδείημεν 	ξῠνειδεῖτε/ξῠνειδείητε 	ξῠνειδεῖεν/ξῠνειδείησᾰν
imperative 	  	ξῠ́νισθῐ 	ξῠνίστω 	ξῠ́νιστον 	ξῠνίστων 	  	ξῠ́νιστε 	ξῠνίστων
	active
infinitive 	ξῠνειδέναι
participle 	m 	ξῠνειδώς
f 	ξῠνειδυῖᾰ
n 	ξῠνειδός
Notes:
This table gives Attic inflectional endings. For conjugation in dialects other than Attic, see Appendix:Ancient Greek dialectal conjugation.
   Perfect: ξῠ́νοιδᾰ (Epic)
number 	singular 	dual 	plural
	first 	second 	third 	second 	third 	first 	second 	third
active 	indicative 	ξῠ́νοιδᾰ 	ξῠ́νοισθᾰ/ξῠ́νοιδᾰς 	ξῠ́νοιδε 	ξῠ́νιστον 	ξῠ́νιστον 	ξῠ́νισμεν/ξῠ́νιδμεν,
ξῠνείδομεν 	ξῠ́νιστε,
ξῠνείδετε 	ξῠνίσᾱσῐ(ν)
subjunctive 	ξῠνειδῶ 	ξῠνειδῇς 	ξῠνειδῇ 	ξῠνειδῆτον 	ξῠνειδῆτον 	ξῠνειδῶμεν 	ξῠνειδῆτε 	ξῠνειδῶσῐ(ν)
optative 	ξῠνειδείην 	ξῠνειδείης 	ξῠνειδείη 	ξῠνειδεῖτον 	ξῠνειδείτην 	ξῠνειδεῖμεν/ξῠνειδείημεν 	ξῠνειδεῖτε/ξῠνειδείητε 	ξῠνειδεῖεν/ξῠνειδείησᾰν
imperative 	  	ξῠ́νισθῐ 	ξῠνίστω 	ξῠ́νιστον 	ξῠνίστων 	  	ξῠ́νιστε 	ξῠνίστων
	active
infinitive 	ξῠνειδέναι,
ξῠνίδμεναι/ξῠνίδμεν/ξῠνίδέμεν
participle 	m 	ξῠνειδώς
f 	ξῠνειδυῖᾰ,
ξῠνίδυῖα
n 	ξῠνειδός
Notes:
Dialects other than Attic are not well attested. Some forms are based on conjecture. Use with caution. For more details, see Appendix:Ancient Greek dialectal conjugation.
   Pluperfect: ξῠνῄδη/ξῠνῄδειν
number 	singular 	dual 	plural
	first 	second 	third 	second 	third 	first 	second 	third
active 	indicative 	ξῠνῄδη/ξῠνῄδειν 	ξῠνῄδησθᾰ/ξῠνῄδεις 	ξῠνῄδει(ν) 	ξῠ́νῃστον 	ξῠνῄστην 	ξῠ́νῃσμεν/ξῠνῄδεμεν/ξῠνῄδειμεν 	ξῠ́νῃστε/ξῠνῄδειτε/ξῠνῄδετε 	ξῠ́νῃσᾰν/ξῠνῄδεσᾰν
Notes:
This table gives Attic inflectional endings. For conjugation in dialects other than Attic, see Appendix:Ancient Greek dialectal conjugation.
   Pluperfect: ξῠνῄδεα/ξῠνῄδη/ξῠνῄδειν/ξῠνηείδειν (Epic)
number 	singular 	dual 	plural
	first 	second 	third 	second 	third 	first 	second 	third
active 	indicative 	ξῠνῄδεα/ξῠνῄδη/ξῠνῄδειν/ξῠνηείδειν 	ξῠνῄδησθᾰ/ξῠνηείδης/ξῠνῄδεις 	ξῠνῄδεε（ν)/ξῠνῄδη/ξῠνηείδη 	ξῠ́νῃστον 	ξῠνῄστην 	ξῠ́νῃσμεν/ξῠνῄδεμεν/ξῠνῄδειμεν 	ξῠ́νῃστε/ξῠνῄδειτε/ξῠνῄδετε 	ξῠ́νῃσᾰν/ξῠνῄδεσᾰν,
ξῠ́νισαν
Notes:
Dialects other than Attic are not well attested. Some forms are based on conjecture. Use with caution. For more details, see Appendix:Ancient Greek dialectal conjugation.
   Future: ξῠνείσομαι
number 	singular 	dual 	plural
	first 	second 	third 	second 	third 	first 	second 	third
middle 	indicative 	ξῠνείσομαι 	ξῠνείσῃ,
ξῠνείσει 	ξῠνείσεται 	ξῠνείσεσθον 	ξῠνείσεσθον 	ξῠνεισόμεθᾰ 	ξῠνείσεσθε 	ξῠνείσονται
optative 	ξῠνεισοίμην 	ξῠνείσοιο 	ξῠνείσοιτο 	ξῠνείσοισθον 	ξῠνεισοίσθην 	ξῠνεισοίμεθᾰ 	ξῠνείσοισθε 	ξῠνείσοιντο
		middle
infinitive 		ξῠνείσεσθαι
participle 	m 		ξῠνεισόμενος
f 		ξῠνεισομένη
n 		ξῠνεισόμενον

Verb

ξῠνίστημῐ • (xunístēmi)

    Old Attic form of συνίστημι (sunístēmi)

Conjugation
   Present: ξῠνίστημῐ, ξῠνίστᾰμαι
number 	singular 	dual 	plural
	first 	second 	third 	second 	third 	first 	second 	third
active 	indicative 	ξῠνίστημῐ 	ξῠνίστης 	ξῠνίστησῐ(ν) 	ξῠνίστᾰτον 	ξῠνίστᾰτον 	ξῠνίστᾰμεν 	ξῠνίστᾰτε 	ξῠνιστᾶσῐ(ν)
subjunctive 	ξῠνιστῶ 	ξῠνιστῇς 	ξῠνιστῇ 	ξῠνιστῆτον 	ξῠνιστῆτον 	ξῠνιστῶμεν 	ξῠνιστῆτε 	ξῠνιστῶσῐ(ν)
optative 	ξῠνισταίην 	ξῠνισταίης 	ξῠνισταίη 	ξῠνισταῖτον,
ξῠνισταίητον 	ξῠνισταίτην,
ξῠνισταιήτην 	ξῠνισταῖμεν,
ξῠνισταίημεν 	ξῠνισταῖτε,
ξῠνισταίητε 	ξῠνισταῖεν,
ξῠνισταίησᾰν
imperative 	  	ξῠνίστη 	ξῠνιστᾰ́τω 	ξῠνίστᾰτον 	ξῠνιστᾰ́των 	  	ξῠνίστᾰτε 	ξῠνιστᾰ́ντων
middle/
passive 	indicative 	ξῠνίστᾰμαι 	ξῠνίστᾰσαι 	ξῠνίστᾰται 	ξῠνίστᾰσθον 	ξῠνίστᾰσθον 	ξῠνιστᾰ́μεθᾰ 	ξῠνίστᾰσθε 	ξῠνίστᾰνται
subjunctive 	ξῠνιστῶμαι 	ξῠνιστῇ 	ξῠνιστῆται 	ξῠνιστῆσθον 	ξῠνιστῆσθον 	ξῠνιστώμεθᾰ 	ξῠνιστῆσθε 	ξῠνιστῶνται
optative 	ξῠνισταίμην 	ξῠνίσταιο 	ξῠνίσταιτο 	ξῠνίσταισθον 	ξῠνισταίσθην 	ξῠνισταίμεθᾰ 	ξῠνίσταισθε 	ξῠνίσταιντο
imperative 	  	ξῠνίστᾰσο 	ξῠνιστᾰ́σθω 	ξῠνίστᾰσθον 	ξῠνιστᾰ́σθων 	  	ξῠνίστᾰσθε 	ξῠνιστᾰ́σθων
	active 	middle/passive
infinitive 	ξῠνιστᾰ́ναι 	ξῠνίστᾰσθαι
participle 	m 	ξῠνιστᾱ́ς 	ξῠνιστᾰ́μενος
f 	ξῠνιστᾶσᾰ 	ξῠνιστᾰμένη
n 	ξῠνιστᾰ́ν 	ξῠνιστᾰ́μενον
Notes:
This table gives Attic inflectional endings. For conjugation in dialects other than Attic, see Appendix:Ancient Greek dialectal conjugation.
   Imperfect: ξῠνῑ́στην, ξῠνῑστᾰ́μην
number 	singular 	dual 	plural
	first 	second 	third 	second 	third 	first 	second 	third
active 	indicative 	ξῠνῑ́στην 	ξῠνῑ́στης 	ξῠνῑ́στη 	ξῠνῑ́στᾰτον 	ξῠνῑστᾰ́την 	ξῠνῑ́στᾰμεν 	ξῠνῑ́στᾰτε 	ξῠνῑ́στᾰσᾰν
middle/
passive 	indicative 	ξῠνῑστᾰ́μην 	ξῠνῑ́στᾰσο 	ξῠνῑ́στᾰτο 	ξῠνῑ́στᾰσθον 	ξῠνῑστᾰ́σθην 	ξῠνῑστᾰ́μεθᾰ 	ξῠνῑ́στᾰσθε 	ξῠνῑ́στᾰντο
Notes:
This table gives Attic inflectional endings. For conjugation in dialects other than Attic, see Appendix:Ancient Greek dialectal conjugation.
   Future: ξῠστήσω, ξῠστήσομαι
number 	singular 	dual 	plural
	first 	second 	third 	second 	third 	first 	second 	third
active 	indicative 	ξῠστήσω 	ξῠστήσεις 	ξῠστήσει 	ξῠστήσετον 	ξῠστήσετον 	ξῠστήσομεν 	ξῠστήσετε 	ξῠστήσουσῐ(ν)
optative 	ξῠστήσοιμῐ 	ξῠστήσοις 	ξῠστήσοι 	ξῠστήσοιτον 	ξῠστησοίτην 	ξῠστήσοιμεν 	ξῠστήσοιτε 	ξῠστήσοιεν
middle 	indicative 	ξῠστήσομαι 	ξῠστήσῃ,
ξῠστήσει 	ξῠστήσεται 	ξῠστήσεσθον 	ξῠστήσεσθον 	ξῠστησόμεθᾰ 	ξῠστήσεσθε 	ξῠστήσονται
optative 	ξῠστησοίμην 	ξῠστήσοιο 	ξῠστήσοιτο 	ξῠστήσοισθον 	ξῠστησοίσθην 	ξῠστησοίμεθᾰ 	ξῠστήσοισθε 	ξῠστήσοιντο
	active 	middle
infinitive 	ξῠστήσειν 	ξῠστήσεσθαι
participle 	m 	ξῠστήσων 	ξῠστησόμενος
f 	ξῠστήσουσᾰ 	ξῠστησομένη
n 	ξῠστῆσον 	ξῠστησόμενον
Notes:
This table gives Attic inflectional endings. For conjugation in dialects other than Attic, see Appendix:Ancient Greek dialectal conjugation.
   Aorist: ξῠνέστην, ξῠνεστᾰ́μην, ξῠνεστᾰ́θην
number 	singular 	dual 	plural
	first 	second 	third 	second 	third 	first 	second 	third
active 	indicative 	ξῠνέστην 	ξῠνέστης 	ξῠνέστη 	ξῠνέστητον 	ξῠνεστήτην 	ξῠνέστημεν 	ξῠνέστητε 	ξῠνέστησᾰν
subjunctive 	ξῠστῶ 	ξῠστῇς 	ξῠστῇ 	ξῠστῆτον 	ξῠστῆτον 	ξῠστῶμεν 	ξῠστῆτε 	ξῠστῶσῐ(ν)
optative 	ξῠσταίην 	ξῠσταίης 	ξῠσταίη 	ξῠσταῖτον,
ξῠσταίητον 	ξῠσταίτην,
ξῠσταιήτην 	ξῠσταῖμεν,
ξῠσταίημεν 	ξῠσταῖτε,
ξῠσταίητε 	ξῠσταῖεν,
ξῠσταίησᾰν
imperative 	  	ξῠ́στηθῐ 	ξῠστήτω 	ξῠ́στητον 	ξῠστήτων 	  	ξῠ́στητε 	ξῠστᾰ́ντων
middle 	indicative 	ξῠνεστᾰ́μην 	ξῠνέστω 	ξῠνέστᾰτο 	ξῠνέστᾰσθον 	ξῠνεστᾰ́σθην 	ξῠνεστᾰ́μεθᾰ 	ξῠνέστᾰσθε 	ξῠνέστᾰντο
subjunctive 	ξῠστῶμαι 	ξῠστῇ 	ξῠστῆται 	ξῠστῆσθον 	ξῠστῆσθον 	ξῠστώμεθᾰ 	ξῠστῆσθε 	ξῠστῶνται
optative 	ξῠσταίμην 	ξῠσταῖο 	ξῠσταῖτο 	ξῠσταῖσθον 	ξῠσταίσθην 	ξῠσταίμεθᾰ 	ξῠσταῖσθε 	ξῠσταῖντο
imperative 	  	ξῠ́στω 	ξῠστᾰ́σθω 	ξῠ́στᾰσθον 	ξῠστᾰ́σθων 	  	ξῠ́στᾰσθε 	ξῠστᾰ́σθων
passive 	indicative 	ξῠνεστᾰ́θην 	ξῠνεστᾰ́θης 	ξῠνεστᾰ́θη 	ξῠνεστᾰ́θητον 	ξῠνεστᾰθήτην 	ξῠνεστᾰ́θημεν 	ξῠνεστᾰ́θητε 	ξῠνεστᾰ́θησᾰν
subjunctive 	ξῠστᾰθῶ 	ξῠστᾰθῇς 	ξῠστᾰθῇ 	ξῠστᾰθῆτον 	ξῠστᾰθῆτον 	ξῠστᾰθῶμεν 	ξῠστᾰθῆτε 	ξῠστᾰθῶσῐ(ν)
optative 	ξῠστᾰθείην 	ξῠστᾰθείης 	ξῠστᾰθείη 	ξῠστᾰθεῖτον,
ξῠστᾰθείητον 	ξῠστᾰθείτην,
ξῠστᾰθειήτην 	ξῠστᾰθεῖμεν,
ξῠστᾰθείημεν 	ξῠστᾰθεῖτε,
ξῠστᾰθείητε 	ξῠστᾰθεῖεν,
ξῠστᾰθείησᾰν
imperative 	  	ξῠστᾰ́θηθῐ 	ξῠστᾰθήτω 	ξῠστᾰ́θητον 	ξῠστᾰθήτων 	  	ξῠστᾰ́θητε 	ξῠστᾰθέντων
	active 	middle 	passive
infinitive 	ξῠστῆναι 	ξῠ́στᾰσθαι 	ξῠστᾰθῆναι
participle 	m 	ξῠστᾱ́ς 	ξῠστᾰ́μενος 	ξῠστᾰθείς
f 	ξῠστᾶσᾰ 	ξῠστᾰμένη 	ξῠστᾰθεῖσᾰ
n 	ξῠστᾰ́ν 	ξῠστᾰ́μενον 	ξῠστᾰθέν
Notes:
This table gives Attic inflectional endings. For conjugation in dialects other than Attic, see Appendix:Ancient Greek dialectal conjugation.
   Perfect: ξῠνέστηκᾰ
number 	singular 	dual 	plural
	first 	second 	third 	second 	third 	first 	second 	third
active 	indicative 	ξῠνέστηκᾰ 	ξῠνέστηκᾰς 	ξῠνέστηκε(ν) 	ξῠνεστήκᾰτον 	ξῠνεστήκᾰτον 	ξῠνεστήκᾰμεν 	ξῠνεστήκᾰτε 	ξῠνεστήκᾱσῐ(ν)
subjunctive 	ξῠνεστήκω 	ξῠνεστήκῃς 	ξῠνεστήκῃ 	ξῠνεστήκητον 	ξῠνεστήκητον 	ξῠνεστήκωμεν 	ξῠνεστήκητε 	ξῠνεστήκωσῐ(ν)
optative 	ξῠνεστήκοιμῐ,
ξῠνεστηκοίην 	ξῠνεστήκοις,
ξῠνεστηκοίης 	ξῠνεστήκοι,
ξῠνεστηκοίη 	ξῠνεστήκοιτον 	ξῠνεστηκοίτην 	ξῠνεστήκοιμεν 	ξῠνεστήκοιτε 	ξῠνεστήκοιεν
imperative 	  	ξῠνέστηκε 	ξῠνεστηκέτω 	ξῠνεστήκετον 	ξῠνεστηκέτων 	  	ξῠνεστήκετε 	ξῠνεστηκόντων
	active
infinitive 	ξῠνεστηκέναι
participle 	m 	ξῠνεστηκώς
f 	ξῠνεστηκυῖᾰ
n 	ξῠνεστηκός
Notes:
This table gives Attic inflectional endings. For conjugation in dialects other than Attic, see Appendix:Ancient Greek dialectal conjugation.
   Perfect: ξῠνέστᾰτον
number 	singular 	dual 	plural
	first 	second 	third 	second 	third 	first 	second 	third
active 	indicative 	  	ξῠνέστᾰς 	  	ξῠνέστᾰτον 	ξῠνέστᾰτον 	ξῠνέστᾰμεν 	ξῠνέστᾰτε 	ξῠνεστᾶσῐ(ν)
subjunctive 	ξῠνεστῶ 	ξῠνεστῇς 	ξῠνεστῇ 	ξῠνεστῆτον 	ξῠνεστῆτον 	ξῠνεστῶμεν 	ξῠνεστῆτε 	ξῠνεστῶσῐ(ν)
optative 	ξῠνεσταίην 	ξῠνεσταίης 	ξῠνεσταίη 	ξῠνεσταῖτον,
ξῠνεσταίητον 	ξῠνεσταίτην,
ξῠνεσταιήτην 	ξῠνεσταῖμεν,
ξῠνεσταίημεν 	ξῠνεσταῖτε,
ξῠνεσταίητε 	ξῠνεσταῖεν,
ξῠνεσταίησᾰν
imperative 	  	ξῠνεστᾰ́θι 	ξῠνεστᾰ́τω 	ξῠνέστᾰτον 	ξῠνεστᾰ́των 	  	ξῠνέστᾰτε 	ξῠνεστᾰ́ντων
	active
infinitive 	ξῠνεστᾰ́ναι
participle 	m 	ξῠνεστώς
f 	ξῠνεστῶσᾰ
n 	ξῠνεστός
Notes:
This table gives Attic inflectional endings. For conjugation in dialects other than Attic, see Appendix:Ancient Greek dialectal conjugation.
   Pluperfect: ξῠνειστήκειν
number 	singular 	dual 	plural
	first 	second 	third 	second 	third 	first 	second 	third
active 	indicative 	ξῠνειστήκειν,
ξῠνειστήκη 	ξῠνειστήκεις,
ξῠνειστήκης 	ξῠνειστήκει(ν) 	ξῠνειστήκετον 	ξῠνειστηκέτην 	ξῠνειστήκεμεν 	ξῠνειστήκετε 	ξῠνειστήκεσᾰν

Verb

ξῠνοικίζω • (xunoikízō)

    Old Attic form of συνοικίζω (sunoikízō)

Conjugation
   Present: ξῠνοικῐ́ζω, ξῠνοικῐ́ζομαι
number 	singular 	dual 	plural
	first 	second 	third 	second 	third 	first 	second 	third
active 	indicative 	ξῠνοικῐ́ζω 	ξῠνοικῐ́ζεις 	ξῠνοικῐ́ζει 	ξῠνοικῐ́ζετον 	ξῠνοικῐ́ζετον 	ξῠνοικῐ́ζομεν 	ξῠνοικῐ́ζετε 	ξῠνοικῐ́ζουσῐ(ν)
subjunctive 	ξῠνοικῐ́ζω 	ξῠνοικῐ́ζῃς 	ξῠνοικῐ́ζῃ 	ξῠνοικῐ́ζητον 	ξῠνοικῐ́ζητον 	ξῠνοικῐ́ζωμεν 	ξῠνοικῐ́ζητε 	ξῠνοικῐ́ζωσῐ(ν)
optative 	ξῠνοικῐ́ζοιμῐ 	ξῠνοικῐ́ζοις 	ξῠνοικῐ́ζοι 	ξῠνοικῐ́ζοιτον 	ξῠνοικῐζοίτην 	ξῠνοικῐ́ζοιμεν 	ξῠνοικῐ́ζοιτε 	ξῠνοικῐ́ζοιεν
imperative 	  	ξῠνοίκῐζε 	ξῠνοικῐζέτω 	ξῠνοικῐ́ζετον 	ξῠνοικῐζέτων 	  	ξῠνοικῐ́ζετε 	ξῠνοικῐζόντων
middle/
passive 	indicative 	ξῠνοικῐ́ζομαι 	ξῠνοικῐ́ζῃ,
ξῠνοικῐ́ζει 	ξῠνοικῐ́ζεται 	ξῠνοικῐ́ζεσθον 	ξῠνοικῐ́ζεσθον 	ξῠνοικῐζόμεθᾰ 	ξῠνοικῐ́ζεσθε 	ξῠνοικῐ́ζονται
subjunctive 	ξῠνοικῐ́ζωμαι 	ξῠνοικῐ́ζῃ 	ξῠνοικῐ́ζηται 	ξῠνοικῐ́ζησθον 	ξῠνοικῐ́ζησθον 	ξῠνοικῐζώμεθᾰ 	ξῠνοικῐ́ζησθε 	ξῠνοικῐ́ζωνται
optative 	ξῠνοικῐζοίμην 	ξῠνοικῐ́ζοιο 	ξῠνοικῐ́ζοιτο 	ξῠνοικῐ́ζοισθον 	ξῠνοικῐζοίσθην 	ξῠνοικῐζοίμεθᾰ 	ξῠνοικῐ́ζοισθε 	ξῠνοικῐ́ζοιντο
imperative 	  	ξῠνοικῐ́ζου 	ξῠνοικῐζέσθω 	ξῠνοικῐ́ζεσθον 	ξῠνοικῐζέσθων 	  	ξῠνοικῐ́ζεσθε 	ξῠνοικῐζέσθων
	active 	middle/passive
infinitive 	ξῠνοικῐ́ζειν 	ξῠνοικῐ́ζεσθαι
participle 	m 	ξῠνοικῐ́ζων 	ξῠνοικῐζόμενος
f 	ξῠνοικῐ́ζουσᾰ 	ξῠνοικῐζομένη
n 	ξῠνοικῐ́ζον 	ξῠνοικῐζόμενον
Notes:
This table gives Attic inflectional endings. For conjugation in dialects other than Attic, see Appendix:Ancient Greek dialectal conjugation.
   Imperfect: ξῠνῴκῐζον, ξῠνῳκῐζόμην
number 	singular 	dual 	plural
	first 	second 	third 	second 	third 	first 	second 	third
active 	indicative 	ξῠνῴκῐζον 	ξῠνῴκῐζες 	ξῠνῴκῐζε(ν) 	ξῠνῳκῐ́ζετον 	ξῠνῳκῐζέτην 	ξῠνῳκῐ́ζομεν 	ξῠνῳκῐ́ζετε 	ξῠνῴκῐζον
middle/
passive 	indicative 	ξῠνῳκῐζόμην 	ξῠνῳκῐ́ζου 	ξῠνῳκῐ́ζετο 	ξῠνῳκῐ́ζεσθον 	ξῠνῳκῐζέσθην 	ξῠνῳκῐζόμεθᾰ 	ξῠνῳκῐ́ζεσθε 	ξῠνῳκῐ́ζοντο
Notes:
This table gives Attic inflectional endings. For conjugation in dialects other than Attic, see Appendix:Ancient Greek dialectal conjugation.
   Future: ξῠνοικῐέω, ξῠνοικῐέομαι, ξῠνοικῐσθήσομαι (Uncontracted)
number 	singular 	dual 	plural
	first 	second 	third 	second 	third 	first 	second 	third
active 	indicative 	ξῠνοικῐέω 	ξῠνοικῐέεις 	ξῠνοικῐέει 	ξῠνοικῐέετον 	ξῠνοικῐέετον 	ξῠνοικῐέομεν 	ξῠνοικῐέετε 	ξῠνοικῐέουσῐ(ν)
optative 	ξῠνοικῐέοιμῐ 	ξῠνοικῐέοις 	ξῠνοικῐέοι 	ξῠνοικῐέοιτον 	ξῠνοικῐεοίτην 	ξῠνοικῐέοιμεν 	ξῠνοικῐέοιτε 	ξῠνοικῐέοιεν
middle 	indicative 	ξῠνοικῐέομαι 	ξῠνοικῐέῃ,
ξῠνοικῐέει 	ξῠνοικῐέεται 	ξῠνοικῐέεσθον 	ξῠνοικῐέεσθον 	ξῠνοικῐεόμεθᾰ 	ξῠνοικῐέεσθε 	ξῠνοικῐέονται
optative 	ξῠνοικῐεοίμην 	ξῠνοικῐέοιο 	ξῠνοικῐέοιτο 	ξῠνοικῐέοισθον 	ξῠνοικῐεοίσθην 	ξῠνοικῐεοίμεθᾰ 	ξῠνοικῐέοισθε 	ξῠνοικῐέοιντο
passive 	indicative 	ξῠνοικῐσθήσομαι 	ξῠνοικῐσθήσῃ 	ξῠνοικῐσθήσεται 	ξῠνοικῐσθήσεσθον 	ξῠνοικῐσθήσεσθον 	ξῠνοικῐσθησόμεθᾰ 	ξῠνοικῐσθήσεσθε 	ξῠνοικῐσθήσονται
optative 	ξῠνοικῐσθησοίμην 	ξῠνοικῐσθήσοιο 	ξῠνοικῐσθήσοιτο 	ξῠνοικῐσθήσοισθον 	ξῠνοικῐσθησοίσθην 	ξῠνοικῐσθησοίμεθᾰ 	ξῠνοικῐσθήσοισθε 	ξῠνοικῐσθήσοιντο
	active 	middle 	passive
infinitive 	ξῠνοικῐέειν 	ξῠνοικῐέεσθαι 	ξῠνοικῐσθήσεσθαι
participle 	m 	ξῠνοικῐέων 	ξῠνοικῐεόμενος 	ξῠνοικῐσθησόμενος
f 	ξῠνοικῐέουσᾰ 	ξῠνοικῐεομένη 	ξῠνοικῐσθησομένη
n 	ξῠνοικῐέον 	ξῠνοικῐεόμενον 	ξῠνοικῐσθησόμενον
Notes:
This table gives Attic inflectional endings. For conjugation in dialects other than Attic, see Appendix:Ancient Greek dialectal conjugation.
   Future: ξῠνοικῐῶ, ξῠνοικῐοῦμαι, ξῠνοικῐσθήσομαι (Contracted)
number 	singular 	dual 	plural
	first 	second 	third 	second 	third 	first 	second 	third
active 	indicative 	ξῠνοικῐῶ 	ξῠνοικῐεῖς 	ξῠνοικῐεῖ 	ξῠνοικῐεῖτον 	ξῠνοικῐεῖτον 	ξῠνοικῐοῦμεν 	ξῠνοικῐεῖτε 	ξῠνοικῐοῦσῐ(ν)
optative 	ξῠνοικῐοίην,
ξῠνοικῐοῖμῐ 	ξῠνοικῐοίης,
ξῠνοικῐοῖς 	ξῠνοικῐοίη,
ξῠνοικῐοῖ 	ξῠνοικῐοῖτον,
ξῠνοικῐοίητον 	ξῠνοικῐοίτην,
ξῠνοικῐοιήτην 	ξῠνοικῐοῖμεν,
ξῠνοικῐοίημεν 	ξῠνοικῐοῖτε,
ξῠνοικῐοίητε 	ξῠνοικῐοῖεν,
ξῠνοικῐοίησᾰν
middle 	indicative 	ξῠνοικῐοῦμαι 	ξῠνοικῐῇ 	ξῠνοικῐεῖται 	ξῠνοικῐεῖσθον 	ξῠνοικῐεῖσθον 	ξῠνοικῐούμεθᾰ 	ξῠνοικῐεῖσθε 	ξῠνοικῐοῦνται
optative 	ξῠνοικῐοίμην 	ξῠνοικῐοῖο 	ξῠνοικῐοῖτο 	ξῠνοικῐοῖσθον 	ξῠνοικῐοίσθην 	ξῠνοικῐοίμεθᾰ 	ξῠνοικῐοῖσθε 	ξῠνοικῐοῖντο
passive 	indicative 	ξῠνοικῐσθήσομαι 	ξῠνοικῐσθήσῃ 	ξῠνοικῐσθήσεται 	ξῠνοικῐσθήσεσθον 	ξῠνοικῐσθήσεσθον 	ξῠνοικῐσθησόμεθᾰ 	ξῠνοικῐσθήσεσθε 	ξῠνοικῐσθήσονται
optative 	ξῠνοικῐσθησοίμην 	ξῠνοικῐσθήσοιο 	ξῠνοικῐσθήσοιτο 	ξῠνοικῐσθήσοισθον 	ξῠνοικῐσθησοίσθην 	ξῠνοικῐσθησοίμεθᾰ 	ξῠνοικῐσθήσοισθε 	ξῠνοικῐσθήσοιντο
	active 	middle 	passive
infinitive 	ξῠνοικῐεῖν 	ξῠνοικῐεῖσθαι 	ξῠνοικῐσθήσεσθαι
participle 	m 	ξῠνοικῐῶν 	ξῠνοικῐούμενος 	ξῠνοικῐσθησόμενος
f 	ξῠνοικῐοῦσᾰ 	ξῠνοικῐουμένη 	ξῠνοικῐσθησομένη
n 	ξῠνοικῐοῦν 	ξῠνοικῐούμενον 	ξῠνοικῐσθησόμενον
Notes:
This table gives Attic inflectional endings. For conjugation in dialects other than Attic, see Appendix:Ancient Greek dialectal conjugation.
   Aorist: ξῠνῴκῐσᾰ, ξῠνῳκῐσᾰ́μην, ξῠνῳκῐ́σθην
number 	singular 	dual 	plural
	first 	second 	third 	second 	third 	first 	second 	third
active 	indicative 	ξῠνῴκῐσᾰ 	ξῠνῴκῐσᾰς 	ξῠνῴκῐσε(ν) 	ξῠνῳκῐ́σᾰτον 	ξῠνῳκῐσᾰ́την 	ξῠνῳκῐ́σᾰμεν 	ξῠνῳκῐ́σᾰτε 	ξῠνῴκῐσᾰν
subjunctive 	ξῠνοικῐ́σω 	ξῠνοικῐ́σῃς 	ξῠνοικῐ́σῃ 	ξῠνοικῐ́σητον 	ξῠνοικῐ́σητον 	ξῠνοικῐ́σωμεν 	ξῠνοικῐ́σητε 	ξῠνοικῐ́σωσῐ(ν)
optative 	ξῠνοικῐ́σαιμῐ 	ξῠνοικῐ́σειᾰς,
ξῠνοικῐ́σαις 	ξῠνοικῐ́σειε(ν),
ξῠνοικῐ́σαι 	ξῠνοικῐ́σαιτον 	ξῠνοικῐσαίτην 	ξῠνοικῐ́σαιμεν 	ξῠνοικῐ́σαιτε 	ξῠνοικῐ́σειᾰν,
ξῠνοικῐ́σαιεν
imperative 	  	ξῠνοίκῐσον 	ξῠνοικῐσᾰ́τω 	ξῠνοικῐ́σᾰτον 	ξῠνοικῐσᾰ́των 	  	ξῠνοικῐ́σᾰτε 	ξῠνοικῐσᾰ́ντων
middle 	indicative 	ξῠνῳκῐσᾰ́μην 	ξῠνῳκῐ́σω 	ξῠνῳκῐ́σᾰτο 	ξῠνῳκῐ́σᾰσθον 	ξῠνῳκῐσᾰ́σθην 	ξῠνῳκῐσᾰ́μεθᾰ 	ξῠνῳκῐ́σᾰσθε 	ξῠνῳκῐ́σᾰντο
subjunctive 	ξῠνοικῐ́σωμαι 	ξῠνοικῐ́σῃ 	ξῠνοικῐ́σηται 	ξῠνοικῐ́σησθον 	ξῠνοικῐ́σησθον 	ξῠνοικῐσώμεθᾰ 	ξῠνοικῐ́σησθε 	ξῠνοικῐ́σωνται
optative 	ξῠνοικῐσαίμην 	ξῠνοικῐ́σαιο 	ξῠνοικῐ́σαιτο 	ξῠνοικῐ́σαισθον 	ξῠνοικῐσαίσθην 	ξῠνοικῐσαίμεθᾰ 	ξῠνοικῐ́σαισθε 	ξῠνοικῐ́σαιντο
imperative 	  	ξῠνοίκῐσαι 	ξῠνοικῐσᾰ́σθω 	ξῠνοικῐ́σᾰσθον 	ξῠνοικῐσᾰ́σθων 	  	ξῠνοικῐ́σᾰσθε 	ξῠνοικῐσᾰ́σθων
passive 	indicative 	ξῠνῳκῐ́σθην 	ξῠνῳκῐ́σθης 	ξῠνῳκῐ́σθη 	ξῠνῳκῐ́σθητον 	ξῠνῳκῐσθήτην 	ξῠνῳκῐ́σθημεν 	ξῠνῳκῐ́σθητε 	ξῠνῳκῐ́σθησᾰν
subjunctive 	ξῠνοικῐσθῶ 	ξῠνοικῐσθῇς 	ξῠνοικῐσθῇ 	ξῠνοικῐσθῆτον 	ξῠνοικῐσθῆτον 	ξῠνοικῐσθῶμεν 	ξῠνοικῐσθῆτε 	ξῠνοικῐσθῶσῐ(ν)
optative 	ξῠνοικῐσθείην 	ξῠνοικῐσθείης 	ξῠνοικῐσθείη 	ξῠνοικῐσθεῖτον,
ξῠνοικῐσθείητον 	ξῠνοικῐσθείτην,
ξῠνοικῐσθειήτην 	ξῠνοικῐσθεῖμεν,
ξῠνοικῐσθείημεν 	ξῠνοικῐσθεῖτε,
ξῠνοικῐσθείητε 	ξῠνοικῐσθεῖεν,
ξῠνοικῐσθείησᾰν
imperative 	  	ξῠνοικῐ́σθητῐ 	ξῠνοικῐσθήτω 	ξῠνοικῐ́σθητον 	ξῠνοικῐσθήτων 	  	ξῠνοικῐ́σθητε 	ξῠνοικῐσθέντων
	active 	middle 	passive
infinitive 	ξῠνοικῐ́σαι 	ξῠνοικῐ́σᾰσθαι 	ξῠνοικῐσθῆναι
participle 	m 	ξῠνοικῐ́σᾱς 	ξῠνοικῐσᾰ́μενος 	ξῠνοικῐσθείς
f 	ξῠνοικῐ́σᾱσᾰ 	ξῠνοικῐσᾰμένη 	ξῠνοικῐσθεῖσᾰ
n 	ξῠνοικῐ́σᾰν 	ξῠνοικῐσᾰ́μενον 	ξῠνοικῐσθέν
Notes:
This table gives Attic inflectional endings. For conjugation in dialects other than Attic, see Appendix:Ancient Greek dialectal conjugation.
   Perfect: ξῠνῴκῐκᾰ, ξῠνῴκῐσμαι
number 	singular 	dual 	plural
	first 	second 	third 	second 	third 	first 	second 	third
active 	indicative 	ξῠνῴκῐκᾰ 	ξῠνῴκῐκᾰς 	ξῠνῴκῐκε(ν) 	ξῠνῳκῐ́κᾰτον 	ξῠνῳκῐ́κᾰτον 	ξῠνῳκῐ́κᾰμεν 	ξῠνῳκῐ́κᾰτε 	ξῠνῳκῐ́κᾱσῐ(ν)
subjunctive 	ξῠνῳκῐ́κω 	ξῠνῳκῐ́κῃς 	ξῠνῳκῐ́κῃ 	ξῠνῳκῐ́κητον 	ξῠνῳκῐ́κητον 	ξῠνῳκῐ́κωμεν 	ξῠνῳκῐ́κητε 	ξῠνῳκῐ́κωσῐ(ν)
optative 	ξῠνῳκῐ́κοιμῐ,
ξῠνῳκῐκοίην 	ξῠνῳκῐ́κοις,
ξῠνῳκῐκοίης 	ξῠνῳκῐ́κοι,
ξῠνῳκῐκοίη 	ξῠνῳκῐ́κοιτον 	ξῠνῳκῐκοίτην 	ξῠνῳκῐ́κοιμεν 	ξῠνῳκῐ́κοιτε 	ξῠνῳκῐ́κοιεν
imperative 	  	ξῠνῴκῐκε 	ξῠνῳκῐκέτω 	ξῠνῳκῐ́κετον 	ξῠνῳκῐκέτων 	  	ξῠνῳκῐ́κετε 	ξῠνῳκῐκόντων
middle/
passive 	indicative 	ξῠνῴκῐσμαι 	ξῠνῴκῐσαι 	ξῠνῴκῐσται 	ξῠνῴκῐσθον 	ξῠνῴκῐσθον 	ξῠνῳκῐ́σμεθᾰ 	ξῠνῴκῐσθε 	ξῠνῳκῐ́δᾰται
subjunctive 	ξῠνῳκῐσμένος ὦ 	ξῠνῳκῐσμένος ᾖς 	ξῠνῳκῐσμένος ᾖ 	ξῠνῳκῐσμένω ἦτον 	ξῠνῳκῐσμένω ἦτον 	ξῠνῳκῐσμένοι ὦμεν 	ξῠνῳκῐσμένοι ἦτε 	ξῠνῳκῐσμένοι ὦσῐ(ν)
optative 	ξῠνῳκῐσμένος εἴην 	ξῠνῳκῐσμένος εἴης 	ξῠνῳκῐσμένος εἴη 	ξῠνῳκῐσμένω εἴητον/εἶτον 	ξῠνῳκῐσμένω εἰήτην/εἴτην 	ξῠνῳκῐσμένοι εἴημεν/εἶμεν 	ξῠνῳκῐσμένοι εἴητε/εἶτε 	ξῠνῳκῐσμένοι εἴησᾰν/εἶεν
imperative 	  	ξῠνῴκῐσο 	ξῠνῳκῐ́σθω 	ξῠνῴκῐσθον 	ξῠνῳκῐ́σθων 	  	ξῠνῴκῐσθε 	ξῠνῳκῐ́σθων
	active 	middle/passive
infinitive 	ξῠνῳκῐκέναι 	ξῠνῳκῐ́σθαι
participle 	m 	ξῠνῳκῐκώς 	ξῠνῳκῐσμένος
f 	ξῠνῳκῐκυῖᾰ 	ξῠνῳκῐσμένη
n 	ξῠνῳκῐκός 	ξῠνῳκῐσμένον
Notes:
This table gives Attic inflectional endings. For conjugation in dialects other than Attic, see Appendix:Ancient Greek dialectal conjugation.
   Pluperfect: ξῠνῳκῐ́κειν, ξῠνῳκῐ́σμην
number 	singular 	dual 	plural
	first 	second 	third 	second 	third 	first 	second 	third
active 	indicative 	ξῠνῳκῐ́κειν,
ξῠνῳκῐ́κη 	ξῠνῳκῐ́κεις,
ξῠνῳκῐ́κης 	ξῠνῳκῐ́κει(ν) 	ξῠνῳκῐ́κετον 	ξῠνῳκῐκέτην 	ξῠνῳκῐ́κεμεν 	ξῠνῳκῐ́κετε 	ξῠνῳκῐ́κεσᾰν
middle/
passive 	indicative 	ξῠνῳκῐ́σμην 	ξῠνῴκῐσο 	ξῠνῴκῐστο 	ξῠνῴκῐσθον 	ξῠνῳκῐ́σθην 	ξῠνῳκῐ́σμεθᾰ 	ξῠνῴκῐσθε 	ξῠνῳκῐ́δᾰτο

Verb

ξυνθάπτω • (xuntháptō)

    Old Attic form of συνθάπτω (suntháptō, “to bury together (with)”)

Conjugation
   Present: ξυνθᾰ́πτω, ξυνθᾰ́πτομαι
number 	singular 	dual 	plural
	first 	second 	third 	second 	third 	first 	second 	third
active 	indicative 	ξυνθᾰ́πτω 	ξυνθᾰ́πτεις 	ξυνθᾰ́πτει 	ξυνθᾰ́πτετον 	ξυνθᾰ́πτετον 	ξυνθᾰ́πτομεν 	ξυνθᾰ́πτετε 	ξυνθᾰ́πτουσῐ(ν)
subjunctive 	ξυνθᾰ́πτω 	ξυνθᾰ́πτῃς 	ξυνθᾰ́πτῃ 	ξυνθᾰ́πτητον 	ξυνθᾰ́πτητον 	ξυνθᾰ́πτωμεν 	ξυνθᾰ́πτητε 	ξυνθᾰ́πτωσῐ(ν)
optative 	ξυνθᾰ́πτοιμῐ 	ξυνθᾰ́πτοις 	ξυνθᾰ́πτοι 	ξυνθᾰ́πτοιτον 	ξυνθᾰπτοίτην 	ξυνθᾰ́πτοιμεν 	ξυνθᾰ́πτοιτε 	ξυνθᾰ́πτοιεν
imperative 	  	ξύνθᾰπτε 	ξυνθᾰπτέτω 	ξυνθᾰ́πτετον 	ξυνθᾰπτέτων 	  	ξυνθᾰ́πτετε 	ξυνθᾰπτόντων
middle/
passive 	indicative 	ξυνθᾰ́πτομαι 	ξυνθᾰ́πτῃ,
ξυνθᾰ́πτει 	ξυνθᾰ́πτεται 	ξυνθᾰ́πτεσθον 	ξυνθᾰ́πτεσθον 	ξυνθᾰπτόμεθᾰ 	ξυνθᾰ́πτεσθε 	ξυνθᾰ́πτονται
subjunctive 	ξυνθᾰ́πτωμαι 	ξυνθᾰ́πτῃ 	ξυνθᾰ́πτηται 	ξυνθᾰ́πτησθον 	ξυνθᾰ́πτησθον 	ξυνθᾰπτώμεθᾰ 	ξυνθᾰ́πτησθε 	ξυνθᾰ́πτωνται
optative 	ξυνθᾰπτοίμην 	ξυνθᾰ́πτοιο 	ξυνθᾰ́πτοιτο 	ξυνθᾰ́πτοισθον 	ξυνθᾰπτοίσθην 	ξυνθᾰπτοίμεθᾰ 	ξυνθᾰ́πτοισθε 	ξυνθᾰ́πτοιντο
imperative 	  	ξυνθᾰ́πτου 	ξυνθᾰπτέσθω 	ξυνθᾰ́πτεσθον 	ξυνθᾰπτέσθων 	  	ξυνθᾰ́πτεσθε 	ξυνθᾰπτέσθων
	active 	middle/passive
infinitive 	ξυνθᾰ́πτειν 	ξυνθᾰ́πτεσθαι
participle 	m 	ξυνθᾰ́πτων 	ξυνθᾰπτόμενος
f 	ξυνθᾰ́πτουσᾰ 	ξυνθᾰπτομένη
n 	ξυνθᾰ́πτον 	ξυνθᾰπτόμενον
Notes:
This table gives Attic inflectional endings. For conjugation in dialects other than Attic, see Appendix:Ancient Greek dialectal conjugation.
   Imperfect: ξυνέθᾰπτον, ξυνεθᾰπτόμην
number 	singular 	dual 	plural
	first 	second 	third 	second 	third 	first 	second 	third
active 	indicative 	ξυνέθᾰπτον 	ξυνέθᾰπτες 	ξυνέθᾰπτε(ν) 	ξυνεθᾰ́πτετον 	ξυνεθᾰπτέτην 	ξυνεθᾰ́πτομεν 	ξυνεθᾰ́πτετε 	ξυνέθᾰπτον
middle/
passive 	indicative 	ξυνεθᾰπτόμην 	ξυνεθᾰ́πτου 	ξυνεθᾰ́πτετο 	ξυνεθᾰ́πτεσθον 	ξυνεθᾰπτέσθην 	ξυνεθᾰπτόμεθᾰ 	ξυνεθᾰ́πτεσθε 	ξυνεθᾰ́πτοντο
Notes:
This table gives Attic inflectional endings. For conjugation in dialects other than Attic, see Appendix:Ancient Greek dialectal conjugation.
   Future: ξυνθᾰ́ψω, ξυνθᾰ́ψομαι, ξυντᾰφήσομαι
number 	singular 	dual 	plural
	first 	second 	third 	second 	third 	first 	second 	third
active 	indicative 	ξυνθᾰ́ψω 	ξυνθᾰ́ψεις 	ξυνθᾰ́ψει 	ξυνθᾰ́ψετον 	ξυνθᾰ́ψετον 	ξυνθᾰ́ψομεν 	ξυνθᾰ́ψετε 	ξυνθᾰ́ψουσῐ(ν)
optative 	ξυνθᾰ́ψοιμῐ 	ξυνθᾰ́ψοις 	ξυνθᾰ́ψοι 	ξυνθᾰ́ψοιτον 	ξυνθᾰψοίτην 	ξυνθᾰ́ψοιμεν 	ξυνθᾰ́ψοιτε 	ξυνθᾰ́ψοιεν
middle 	indicative 	ξυνθᾰ́ψομαι 	ξυνθᾰ́ψῃ,
ξυνθᾰ́ψει 	ξυνθᾰ́ψεται 	ξυνθᾰ́ψεσθον 	ξυνθᾰ́ψεσθον 	ξυνθᾰψόμεθᾰ 	ξυνθᾰ́ψεσθε 	ξυνθᾰ́ψονται
optative 	ξυνθᾰψοίμην 	ξυνθᾰ́ψοιο 	ξυνθᾰ́ψοιτο 	ξυνθᾰ́ψοισθον 	ξυνθᾰψοίσθην 	ξυνθᾰψοίμεθᾰ 	ξυνθᾰ́ψοισθε 	ξυνθᾰ́ψοιντο
passive 	indicative 	ξυντᾰφήσομαι 	ξυντᾰφήσῃ 	ξυντᾰφήσεται 	ξυντᾰφήσεσθον 	ξυντᾰφήσεσθον 	ξυντᾰφησόμεθᾰ 	ξυντᾰφήσεσθε 	ξυντᾰφήσονται
optative 	ξυντᾰφησοίμην 	ξυντᾰφήσοιο 	ξυντᾰφήσοιτο 	ξυντᾰφήσοισθον 	ξυντᾰφησοίσθην 	ξυντᾰφησοίμεθᾰ 	ξυντᾰφήσοισθε 	ξυντᾰφήσοιντο
	active 	middle 	passive
infinitive 	ξυνθᾰ́ψειν 	ξυνθᾰ́ψεσθαι 	ξυντᾰφήσεσθαι
participle 	m 	ξυνθᾰ́ψων 	ξυνθᾰψόμενος 	ξυντᾰφησόμενος
f 	ξυνθᾰ́ψουσᾰ 	ξυνθᾰψομένη 	ξυντᾰφησομένη
n 	ξυνθᾰ́ψον 	ξυνθᾰψόμενον 	ξυντᾰφησόμενον
Notes:
This table gives Attic inflectional endings. For conjugation in dialects other than Attic, see Appendix:Ancient Greek dialectal conjugation.
   Aorist: ξυνετᾰ́φην
number 	singular 	dual 	plural
	first 	second 	third 	second 	third 	first 	second 	third
passive 	indicative 	ξυνετᾰ́φην 	ξυνετᾰ́φης 	ξυνετᾰ́φη 	ξυνετᾰ́φητον 	ξυνετᾰφήτην 	ξυνετᾰ́φημεν 	ξυνετᾰ́φητε 	ξυνετᾰ́φησᾰν
subjunctive 	ξυντᾰφῶ 	ξυντᾰφῇς 	ξυντᾰφῇ 	ξυντᾰφῆτον 	ξυντᾰφῆτον 	ξυντᾰφῶμεν 	ξυντᾰφῆτε 	ξυντᾰφῶσῐ(ν)
optative 	ξυντᾰφείην 	ξυντᾰφείης 	ξυντᾰφείη 	ξυντᾰφεῖτον,
ξυντᾰφείητον 	ξυντᾰφείτην,
ξυντᾰφειήτην 	ξυντᾰφεῖμεν,
ξυντᾰφείημεν 	ξυντᾰφεῖτε,
ξυντᾰφείητε 	ξυντᾰφεῖεν,
ξυντᾰφείησᾰν
imperative 	  	ξυντᾰ́φηθῐ 	ξυντᾰφήτω 	ξυντᾰ́φητον 	ξυντᾰφήτων 	  	ξυντᾰ́φητε 	ξυντᾰφέντων
			passive
infinitive 			ξυντᾰφῆναι
participle 	m 			ξυντᾰφείς
f 			ξυντᾰφεῖσᾰ
n 			ξυντᾰφέν
Notes:
This table gives Attic inflectional endings. For conjugation in dialects other than Attic, see Appendix:Ancient Greek dialectal conjugation.
   Perfect: ξυντέθᾰμμαι
number 	singular 	dual 	plural
	first 	second 	third 	second 	third 	first 	second 	third
middle/
passive 	indicative 	ξυντέθᾰμμαι 	ξυντέθᾰψαι 	ξυντέθᾰπται 	ξυντέθᾰφθον 	ξυντέθᾰφθον 	ξυντεθᾰ́μμεθᾰ 	ξυντέθᾰφθε 	ξυντεθᾰ́πᾰται
subjunctive 	ξυντεθᾰμμένος ὦ 	ξυντεθᾰμμένος ᾖς 	ξυντεθᾰμμένος ᾖ 	ξυντεθᾰμμένω ἦτον 	ξυντεθᾰμμένω ἦτον 	ξυντεθᾰμμένοι ὦμεν 	ξυντεθᾰμμένοι ἦτε 	ξυντεθᾰμμένοι ὦσῐ(ν)
optative 	ξυντεθᾰμμένος εἴην 	ξυντεθᾰμμένος εἴης 	ξυντεθᾰμμένος εἴη 	ξυντεθᾰμμένω εἴητον/εἶτον 	ξυντεθᾰμμένω εἰήτην/εἴτην 	ξυντεθᾰμμένοι εἴημεν/εἶμεν 	ξυντεθᾰμμένοι εἴητε/εἶτε 	ξυντεθᾰμμένοι εἴησᾰν/εἶεν
imperative 	  	ξυντέθᾰψο 	ξυντεθᾰ́φθω 	ξυντέθᾰφθον 	ξυντεθᾰ́φθων 	  	ξυντέθᾰφθε 	ξυντεθᾰ́φθων
		middle/passive
infinitive 		ξυντεθᾰ́φθαι
participle 	m 		ξυντεθᾰμμένος
f 		ξυντεθᾰμμένη
n 		ξυντεθᾰμμένον

Verb

ὀδῡ́ρομαι • (odū́romai)

    to wail, weep, lament (for)

        Synonyms: θρέομαι (thréomai), κωκῡ́ω (kōkū́ō)

Conjugation
   Present: ὀδῡ́ρομαι
number 	singular 	dual 	plural
	first 	second 	third 	second 	third 	first 	second 	third
middle 	indicative 	ὀδῡ́ρομαι 	ὀδῡ́ρῃ,
ὀδῡ́ρει 	ὀδῡ́ρεται 	ὀδῡ́ρεσθον 	ὀδῡ́ρεσθον 	ὀδῡρόμεθᾰ 	ὀδῡ́ρεσθε 	ὀδῡ́ρονται
subjunctive 	ὀδῡ́ρωμαι 	ὀδῡ́ρῃ 	ὀδῡ́ρηται 	ὀδῡ́ρησθον 	ὀδῡ́ρησθον 	ὀδῡρώμεθᾰ 	ὀδῡ́ρησθε 	ὀδῡ́ρωνται
optative 	ὀδῡροίμην 	ὀδῡ́ροιο 	ὀδῡ́ροιτο 	ὀδῡ́ροισθον 	ὀδῡροίσθην 	ὀδῡροίμεθᾰ 	ὀδῡ́ροισθε 	ὀδῡ́ροιντο
imperative 	  	ὀδῡ́ρου 	ὀδῡρέσθω 	ὀδῡ́ρεσθον 	ὀδῡρέσθων 	  	ὀδῡ́ρεσθε 	ὀδῡρέσθων

infinitive 		ὀδῡ́ρεσθαι
participle 	m 		ὀδῡρόμενος
f 		ὀδῡρομένη
n 		ὀδῡρόμενον
Notes:
This table gives Attic inflectional endings. For conjugation in dialects other than Attic, see Appendix:Ancient Greek dialectal conjugation.
   Imperfect: ὀδῡρόμην (Epic)
number 	singular 	dual 	plural
	first 	second 	third 	second 	third 	first 	second 	third
middle 	indicative 	ὀδῡρόμην 	ὀδῡ́ρου 	ὀδῡ́ρετο 	ὀδῡ́ρεσθον 	ὀδῡρέσθην 	ὀδῡρόμε(σ)θᾰ 	ὀδῡ́ρεσθε 	ὀδῡ́ροντο
Notes:
Dialects other than Attic are not well attested. Some forms are based on conjecture. Use with caution. For more details, see Appendix:Ancient Greek dialectal conjugation.
   Imperfect: ὀδῡρεσκόμην (Ionic)
number 	singular 	dual 	plural
	first 	second 	third 	second 	third 	first 	second 	third
middle 	indicative 	ὀδῡρεσκόμην 	ὀδῡρέσκου 	ὀδῡρέσκετο 	ὀδῡρέσκεσθον 	ὀδῡρεσκέσθην 	ὀδῡρεσκόμεθᾰ 	ὀδῡρέσκεσθε 	ὀδῡρέσκοντο
Notes:
Dialects other than Attic are not well attested. Some forms are based on conjecture. Use with caution. For more details, see Appendix:Ancient Greek dialectal conjugation.
   Future: ὀδῠρέομαι (Uncontracted)
number 	singular 	dual 	plural
	first 	second 	third 	second 	third 	first 	second 	third
middle 	indicative 	ὀδῠρέομαι 	ὀδῠρέῃ,
ὀδῠρέει 	ὀδῠρέεται 	ὀδῠρέεσθον 	ὀδῠρέεσθον 	ὀδῠρεόμεθᾰ 	ὀδῠρέεσθε 	ὀδῠρέονται
optative 	ὀδῠρεοίμην 	ὀδῠρέοιο 	ὀδῠρέοιτο 	ὀδῠρέοισθον 	ὀδῠρεοίσθην 	ὀδῠρεοίμεθᾰ 	ὀδῠρέοισθε 	ὀδῠρέοιντο
		middle
infinitive 		ὀδῠρέεσθαι
participle 	m 		ὀδῠρεόμενος
f 		ὀδῠρεομένη
n 		ὀδῠρεόμενον
Notes:
This table gives Attic inflectional endings. For conjugation in dialects other than Attic, see Appendix:Ancient Greek dialectal conjugation.
   Future: ὀδῠροῦμαι (Contracted)
number 	singular 	dual 	plural
	first 	second 	third 	second 	third 	first 	second 	third
middle 	indicative 	ὀδῠροῦμαι 	ὀδῠρῇ 	ὀδῠρεῖται 	ὀδῠρεῖσθον 	ὀδῠρεῖσθον 	ὀδῠρούμεθᾰ 	ὀδῠρεῖσθε 	ὀδῠροῦνται
optative 	ὀδῠροίμην 	ὀδῠροῖο 	ὀδῠροῖτο 	ὀδῠροῖσθον 	ὀδῠροίσθην 	ὀδῠροίμεθᾰ 	ὀδῠροῖσθε 	ὀδῠροῖντο
		middle
infinitive 		ὀδῠρεῖσθαι
participle 	m 		ὀδῠρούμενος
f 		ὀδῠρουμένη
n 		ὀδῠρούμενον
Notes:
This table gives Attic inflectional endings. For conjugation in dialects other than Attic, see Appendix:Ancient Greek dialectal conjugation.
   Aorist: ὠδῡρᾰ́μην, ὠδῡ́ρθην
number 	singular 	dual 	plural
	first 	second 	third 	second 	third 	first 	second 	third
middle 	indicative 	ὠδῡρᾰ́μην 	ὠδῡ́ρω 	ὠδῡ́ρᾰτο 	ὠδῡ́ρᾰσθον 	ὠδῡρᾰ́σθην 	ὠδῡρᾰ́μεθᾰ 	ὠδῡ́ρᾰσθε 	ὠδῡ́ρᾰντο
subjunctive 	ὀδῡ́ρωμαι 	ὀδῡ́ρῃ 	ὀδῡ́ρηται 	ὀδῡ́ρησθον 	ὀδῡ́ρησθον 	ὀδῡρώμεθᾰ 	ὀδῡ́ρησθε 	ὀδῡ́ρωνται
optative 	ὀδῡραίμην 	ὀδῡ́ραιο 	ὀδῡ́ραιτο 	ὀδῡ́ραισθον 	ὀδῡραίσθην 	ὀδῡραίμεθᾰ 	ὀδῡ́ραισθε 	ὀδῡ́ραιντο
imperative 	  	ὄδῡραι 	ὀδῡρᾰ́σθω 	ὀδῡ́ρᾰσθον 	ὀδῡρᾰ́σθων 	  	ὀδῡ́ρᾰσθε 	ὀδῡρᾰ́σθων
passive 	indicative 	ὠδῡ́ρθην 	ὠδῡ́ρθης 	ὠδῡ́ρθη 	ὠδῡ́ρθητον 	ὠδῡρθήτην 	ὠδῡ́ρθημεν 	ὠδῡ́ρθητε 	ὠδῡ́ρθησᾰν
subjunctive 	ὀδῡρθῶ 	ὀδῡρθῇς 	ὀδῡρθῇ 	ὀδῡρθῆτον 	ὀδῡρθῆτον 	ὀδῡρθῶμεν 	ὀδῡρθῆτε 	ὀδῡρθῶσῐ(ν)
optative 	ὀδῡρθείην 	ὀδῡρθείης 	ὀδῡρθείη 	ὀδῡρθεῖτον,
ὀδῡρθείητον 	ὀδῡρθείτην,
ὀδῡρθειήτην 	ὀδῡρθεῖμεν,
ὀδῡρθείημεν 	ὀδῡρθεῖτε,
ὀδῡρθείητε 	ὀδῡρθεῖεν,
ὀδῡρθείησᾰν
imperative 	  	ὀδῡ́ρθητῐ 	ὀδῡρθήτω 	ὀδῡ́ρθητον 	ὀδῡρθήτων 	  	ὀδῡ́ρθητε 	ὀδῡρθέντων
		middle 	passive
infinitive 		ὀδῡ́ρᾰσθαι 	ὀδῡρθῆναι
participle 	m 		ὀδῡρᾰ́μενος 	ὀδῡρθείς
f 		ὀδῡρᾰμένη 	ὀδῡρθεῖσᾰ
n 		ὀδῡρᾰ́μενον 	ὀδῡρθέν

Verb

οἰκίζω • (oikízō)

    to settle (a colony), colonize

Conjugation
   Present: οἰκῐ́ζω, οἰκῐ́ζομαι
number 	singular 	dual 	plural
	first 	second 	third 	second 	third 	first 	second 	third
active 	indicative 	οἰκῐ́ζω 	οἰκῐ́ζεις 	οἰκῐ́ζει 	οἰκῐ́ζετον 	οἰκῐ́ζετον 	οἰκῐ́ζομεν 	οἰκῐ́ζετε 	οἰκῐ́ζουσῐ(ν)
subjunctive 	οἰκῐ́ζω 	οἰκῐ́ζῃς 	οἰκῐ́ζῃ 	οἰκῐ́ζητον 	οἰκῐ́ζητον 	οἰκῐ́ζωμεν 	οἰκῐ́ζητε 	οἰκῐ́ζωσῐ(ν)
optative 	οἰκῐ́ζοιμῐ 	οἰκῐ́ζοις 	οἰκῐ́ζοι 	οἰκῐ́ζοιτον 	οἰκῐζοίτην 	οἰκῐ́ζοιμεν 	οἰκῐ́ζοιτε 	οἰκῐ́ζοιεν
imperative 	  	οἴκῐζε 	οἰκῐζέτω 	οἰκῐ́ζετον 	οἰκῐζέτων 	  	οἰκῐ́ζετε 	οἰκῐζόντων
middle/
passive 	indicative 	οἰκῐ́ζομαι 	οἰκῐ́ζῃ,
οἰκῐ́ζει 	οἰκῐ́ζεται 	οἰκῐ́ζεσθον 	οἰκῐ́ζεσθον 	οἰκῐζόμεθᾰ 	οἰκῐ́ζεσθε 	οἰκῐ́ζονται
subjunctive 	οἰκῐ́ζωμαι 	οἰκῐ́ζῃ 	οἰκῐ́ζηται 	οἰκῐ́ζησθον 	οἰκῐ́ζησθον 	οἰκῐζώμεθᾰ 	οἰκῐ́ζησθε 	οἰκῐ́ζωνται
optative 	οἰκῐζοίμην 	οἰκῐ́ζοιο 	οἰκῐ́ζοιτο 	οἰκῐ́ζοισθον 	οἰκῐζοίσθην 	οἰκῐζοίμεθᾰ 	οἰκῐ́ζοισθε 	οἰκῐ́ζοιντο
imperative 	  	οἰκῐ́ζου 	οἰκῐζέσθω 	οἰκῐ́ζεσθον 	οἰκῐζέσθων 	  	οἰκῐ́ζεσθε 	οἰκῐζέσθων
	active 	middle/passive
infinitive 	οἰκῐ́ζειν 	οἰκῐ́ζεσθαι
participle 	m 	οἰκῐ́ζων 	οἰκῐζόμενος
f 	οἰκῐ́ζουσᾰ 	οἰκῐζομένη
n 	οἰκῐ́ζον 	οἰκῐζόμενον
Notes:
This table gives Attic inflectional endings. For conjugation in dialects other than Attic, see Appendix:Ancient Greek dialectal conjugation.
   Imperfect: ᾤκῐζον, ᾠκῐζόμην
number 	singular 	dual 	plural
	first 	second 	third 	second 	third 	first 	second 	third
active 	indicative 	ᾤκῐζον 	ᾤκῐζες 	ᾤκῐζε(ν) 	ᾠκῐ́ζετον 	ᾠκῐζέτην 	ᾠκῐ́ζομεν 	ᾠκῐ́ζετε 	ᾤκῐζον
middle/
passive 	indicative 	ᾠκῐζόμην 	ᾠκῐ́ζου 	ᾠκῐ́ζετο 	ᾠκῐ́ζεσθον 	ᾠκῐζέσθην 	ᾠκῐζόμεθᾰ 	ᾠκῐ́ζεσθε 	ᾠκῐ́ζοντο
Notes:
This table gives Attic inflectional endings. For conjugation in dialects other than Attic, see Appendix:Ancient Greek dialectal conjugation.
   Future: οἰκῐέω, οἰκῐέομαι, οἰκῐσθήσομαι (Uncontracted)
number 	singular 	dual 	plural
	first 	second 	third 	second 	third 	first 	second 	third
active 	indicative 	οἰκῐέω 	οἰκῐέεις 	οἰκῐέει 	οἰκῐέετον 	οἰκῐέετον 	οἰκῐέομεν 	οἰκῐέετε 	οἰκῐέουσῐ(ν)
optative 	οἰκῐέοιμῐ 	οἰκῐέοις 	οἰκῐέοι 	οἰκῐέοιτον 	οἰκῐεοίτην 	οἰκῐέοιμεν 	οἰκῐέοιτε 	οἰκῐέοιεν
middle 	indicative 	οἰκῐέομαι 	οἰκῐέῃ,
οἰκῐέει 	οἰκῐέεται 	οἰκῐέεσθον 	οἰκῐέεσθον 	οἰκῐεόμεθᾰ 	οἰκῐέεσθε 	οἰκῐέονται
optative 	οἰκῐεοίμην 	οἰκῐέοιο 	οἰκῐέοιτο 	οἰκῐέοισθον 	οἰκῐεοίσθην 	οἰκῐεοίμεθᾰ 	οἰκῐέοισθε 	οἰκῐέοιντο
passive 	indicative 	οἰκῐσθήσομαι 	οἰκῐσθήσῃ 	οἰκῐσθήσεται 	οἰκῐσθήσεσθον 	οἰκῐσθήσεσθον 	οἰκῐσθησόμεθᾰ 	οἰκῐσθήσεσθε 	οἰκῐσθήσονται
optative 	οἰκῐσθησοίμην 	οἰκῐσθήσοιο 	οἰκῐσθήσοιτο 	οἰκῐσθήσοισθον 	οἰκῐσθησοίσθην 	οἰκῐσθησοίμεθᾰ 	οἰκῐσθήσοισθε 	οἰκῐσθήσοιντο
	active 	middle 	passive
infinitive 	οἰκῐέειν 	οἰκῐέεσθαι 	οἰκῐσθήσεσθαι
participle 	m 	οἰκῐέων 	οἰκῐεόμενος 	οἰκῐσθησόμενος
f 	οἰκῐέουσᾰ 	οἰκῐεομένη 	οἰκῐσθησομένη
n 	οἰκῐέον 	οἰκῐεόμενον 	οἰκῐσθησόμενον
Notes:
This table gives Attic inflectional endings. For conjugation in dialects other than Attic, see Appendix:Ancient Greek dialectal conjugation.
   Future: οἰκῐῶ, οἰκῐοῦμαι, οἰκῐσθήσομαι (Contracted)
number 	singular 	dual 	plural
	first 	second 	third 	second 	third 	first 	second 	third
active 	indicative 	οἰκῐῶ 	οἰκῐεῖς 	οἰκῐεῖ 	οἰκῐεῖτον 	οἰκῐεῖτον 	οἰκῐοῦμεν 	οἰκῐεῖτε 	οἰκῐοῦσῐ(ν)
optative 	οἰκῐοίην,
οἰκῐοῖμῐ 	οἰκῐοίης,
οἰκῐοῖς 	οἰκῐοίη,
οἰκῐοῖ 	οἰκῐοῖτον,
οἰκῐοίητον 	οἰκῐοίτην,
οἰκῐοιήτην 	οἰκῐοῖμεν,
οἰκῐοίημεν 	οἰκῐοῖτε,
οἰκῐοίητε 	οἰκῐοῖεν,
οἰκῐοίησᾰν
middle 	indicative 	οἰκῐοῦμαι 	οἰκῐῇ 	οἰκῐεῖται 	οἰκῐεῖσθον 	οἰκῐεῖσθον 	οἰκῐούμεθᾰ 	οἰκῐεῖσθε 	οἰκῐοῦνται
optative 	οἰκῐοίμην 	οἰκῐοῖο 	οἰκῐοῖτο 	οἰκῐοῖσθον 	οἰκῐοίσθην 	οἰκῐοίμεθᾰ 	οἰκῐοῖσθε 	οἰκῐοῖντο
passive 	indicative 	οἰκῐσθήσομαι 	οἰκῐσθήσῃ 	οἰκῐσθήσεται 	οἰκῐσθήσεσθον 	οἰκῐσθήσεσθον 	οἰκῐσθησόμεθᾰ 	οἰκῐσθήσεσθε 	οἰκῐσθήσονται
optative 	οἰκῐσθησοίμην 	οἰκῐσθήσοιο 	οἰκῐσθήσοιτο 	οἰκῐσθήσοισθον 	οἰκῐσθησοίσθην 	οἰκῐσθησοίμεθᾰ 	οἰκῐσθήσοισθε 	οἰκῐσθήσοιντο
	active 	middle 	passive
infinitive 	οἰκῐεῖν 	οἰκῐεῖσθαι 	οἰκῐσθήσεσθαι
participle 	m 	οἰκῐῶν 	οἰκῐούμενος 	οἰκῐσθησόμενος
f 	οἰκῐοῦσᾰ 	οἰκῐουμένη 	οἰκῐσθησομένη
n 	οἰκῐοῦν 	οἰκῐούμενον 	οἰκῐσθησόμενον
Notes:
This table gives Attic inflectional endings. For conjugation in dialects other than Attic, see Appendix:Ancient Greek dialectal conjugation.
   Aorist: ᾤκῐσᾰ, ᾠκῐσᾰ́μην, ᾠκῐ́σθην
number 	singular 	dual 	plural
	first 	second 	third 	second 	third 	first 	second 	third
active 	indicative 	ᾤκῐσᾰ 	ᾤκῐσᾰς 	ᾤκῐσε(ν) 	ᾠκῐ́σᾰτον 	ᾠκῐσᾰ́την 	ᾠκῐ́σᾰμεν 	ᾠκῐ́σᾰτε 	ᾤκῐσᾰν
subjunctive 	οἰκῐ́σω 	οἰκῐ́σῃς 	οἰκῐ́σῃ 	οἰκῐ́σητον 	οἰκῐ́σητον 	οἰκῐ́σωμεν 	οἰκῐ́σητε 	οἰκῐ́σωσῐ(ν)
optative 	οἰκῐ́σαιμῐ 	οἰκῐ́σειᾰς,
οἰκῐ́σαις 	οἰκῐ́σειε(ν),
οἰκῐ́σαι 	οἰκῐ́σαιτον 	οἰκῐσαίτην 	οἰκῐ́σαιμεν 	οἰκῐ́σαιτε 	οἰκῐ́σειᾰν,
οἰκῐ́σαιεν
imperative 	  	οἴκῐσον 	οἰκῐσᾰ́τω 	οἰκῐ́σᾰτον 	οἰκῐσᾰ́των 	  	οἰκῐ́σᾰτε 	οἰκῐσᾰ́ντων
middle 	indicative 	ᾠκῐσᾰ́μην 	ᾠκῐ́σω 	ᾠκῐ́σᾰτο 	ᾠκῐ́σᾰσθον 	ᾠκῐσᾰ́σθην 	ᾠκῐσᾰ́μεθᾰ 	ᾠκῐ́σᾰσθε 	ᾠκῐ́σᾰντο
subjunctive 	οἰκῐ́σωμαι 	οἰκῐ́σῃ 	οἰκῐ́σηται 	οἰκῐ́σησθον 	οἰκῐ́σησθον 	οἰκῐσώμεθᾰ 	οἰκῐ́σησθε 	οἰκῐ́σωνται
optative 	οἰκῐσαίμην 	οἰκῐ́σαιο 	οἰκῐ́σαιτο 	οἰκῐ́σαισθον 	οἰκῐσαίσθην 	οἰκῐσαίμεθᾰ 	οἰκῐ́σαισθε 	οἰκῐ́σαιντο
imperative 	  	οἴκῐσαι 	οἰκῐσᾰ́σθω 	οἰκῐ́σᾰσθον 	οἰκῐσᾰ́σθων 	  	οἰκῐ́σᾰσθε 	οἰκῐσᾰ́σθων
passive 	indicative 	ᾠκῐ́σθην 	ᾠκῐ́σθης 	ᾠκῐ́σθη 	ᾠκῐ́σθητον 	ᾠκῐσθήτην 	ᾠκῐ́σθημεν 	ᾠκῐ́σθητε 	ᾠκῐ́σθησᾰν
subjunctive 	οἰκῐσθῶ 	οἰκῐσθῇς 	οἰκῐσθῇ 	οἰκῐσθῆτον 	οἰκῐσθῆτον 	οἰκῐσθῶμεν 	οἰκῐσθῆτε 	οἰκῐσθῶσῐ(ν)
optative 	οἰκῐσθείην 	οἰκῐσθείης 	οἰκῐσθείη 	οἰκῐσθεῖτον,
οἰκῐσθείητον 	οἰκῐσθείτην,
οἰκῐσθειήτην 	οἰκῐσθεῖμεν,
οἰκῐσθείημεν 	οἰκῐσθεῖτε,
οἰκῐσθείητε 	οἰκῐσθεῖεν,
οἰκῐσθείησᾰν
imperative 	  	οἰκῐ́σθητῐ 	οἰκῐσθήτω 	οἰκῐ́σθητον 	οἰκῐσθήτων 	  	οἰκῐ́σθητε 	οἰκῐσθέντων
	active 	middle 	passive
infinitive 	οἰκῐ́σαι 	οἰκῐ́σᾰσθαι 	οἰκῐσθῆναι
participle 	m 	οἰκῐ́σᾱς 	οἰκῐσᾰ́μενος 	οἰκῐσθείς
f 	οἰκῐ́σᾱσᾰ 	οἰκῐσᾰμένη 	οἰκῐσθεῖσᾰ
n 	οἰκῐ́σᾰν 	οἰκῐσᾰ́μενον 	οἰκῐσθέν
Notes:
This table gives Attic inflectional endings. For conjugation in dialects other than Attic, see Appendix:Ancient Greek dialectal conjugation.
   Perfect: ᾤκῐκᾰ, ᾤκῐσμαι
number 	singular 	dual 	plural
	first 	second 	third 	second 	third 	first 	second 	third
active 	indicative 	ᾤκῐκᾰ 	ᾤκῐκᾰς 	ᾤκῐκε(ν) 	ᾠκῐ́κᾰτον 	ᾠκῐ́κᾰτον 	ᾠκῐ́κᾰμεν 	ᾠκῐ́κᾰτε 	ᾠκῐ́κᾱσῐ(ν)
subjunctive 	ᾠκῐ́κω 	ᾠκῐ́κῃς 	ᾠκῐ́κῃ 	ᾠκῐ́κητον 	ᾠκῐ́κητον 	ᾠκῐ́κωμεν 	ᾠκῐ́κητε 	ᾠκῐ́κωσῐ(ν)
optative 	ᾠκῐ́κοιμῐ,
ᾠκῐκοίην 	ᾠκῐ́κοις,
ᾠκῐκοίης 	ᾠκῐ́κοι,
ᾠκῐκοίη 	ᾠκῐ́κοιτον 	ᾠκῐκοίτην 	ᾠκῐ́κοιμεν 	ᾠκῐ́κοιτε 	ᾠκῐ́κοιεν
imperative 	  	ᾤκῐκε 	ᾠκῐκέτω 	ᾠκῐ́κετον 	ᾠκῐκέτων 	  	ᾠκῐ́κετε 	ᾠκῐκόντων
middle/
passive 	indicative 	ᾤκῐσμαι 	ᾤκῐσαι 	ᾤκῐσται 	ᾤκῐσθον 	ᾤκῐσθον 	ᾠκῐ́σμεθᾰ 	ᾤκῐσθε 	ᾠκῐ́δᾰται
subjunctive 	ᾠκῐσμένος ὦ 	ᾠκῐσμένος ᾖς 	ᾠκῐσμένος ᾖ 	ᾠκῐσμένω ἦτον 	ᾠκῐσμένω ἦτον 	ᾠκῐσμένοι ὦμεν 	ᾠκῐσμένοι ἦτε 	ᾠκῐσμένοι ὦσῐ(ν)
optative 	ᾠκῐσμένος εἴην 	ᾠκῐσμένος εἴης 	ᾠκῐσμένος εἴη 	ᾠκῐσμένω εἴητον/εἶτον 	ᾠκῐσμένω εἰήτην/εἴτην 	ᾠκῐσμένοι εἴημεν/εἶμεν 	ᾠκῐσμένοι εἴητε/εἶτε 	ᾠκῐσμένοι εἴησᾰν/εἶεν
imperative 	  	ᾤκῐσο 	ᾠκῐ́σθω 	ᾤκῐσθον 	ᾠκῐ́σθων 	  	ᾤκῐσθε 	ᾠκῐ́σθων
	active 	middle/passive
infinitive 	ᾠκῐκέναι 	ᾠκῐ́σθαι
participle 	m 	ᾠκῐκώς 	ᾠκῐσμένος
f 	ᾠκῐκυῖᾰ 	ᾠκῐσμένη
n 	ᾠκῐκός 	ᾠκῐσμένον
Notes:
This table gives Attic inflectional endings. For conjugation in dialects other than Attic, see Appendix:Ancient Greek dialectal conjugation.
   Pluperfect: ᾠκῐ́κειν, ᾠκῐ́σμην
number 	singular 	dual 	plural
	first 	second 	third 	second 	third 	first 	second 	third
active 	indicative 	ᾠκῐ́κειν,
ᾠκῐ́κη 	ᾠκῐ́κεις,
ᾠκῐ́κης 	ᾠκῐ́κει(ν) 	ᾠκῐ́κετον 	ᾠκῐκέτην 	ᾠκῐ́κεμεν 	ᾠκῐ́κετε 	ᾠκῐ́κεσᾰν
middle/
passive 	indicative 	ᾠκῐ́σμην 	ᾤκῐσο 	ᾤκῐστο 	ᾤκῐσθον 	ᾠκῐ́σθην 	ᾠκῐ́σμεθᾰ 	ᾤκῐσθε 	ᾠκῐ́δᾰτο

Verb

οἰμώζω • (oimṓzō)

    to wail aloud, lament
    to pity

Conjugation
   Present: οἰμώζω
number 	singular 	dual 	plural
	first 	second 	third 	second 	third 	first 	second 	third
active 	indicative 	οἰμώζω 	οἰμώζεις 	οἰμώζει 	οἰμώζετον 	οἰμώζετον 	οἰμώζομεν 	οἰμώζετε 	οἰμώζουσῐ(ν)
subjunctive 	οἰμώζω 	οἰμώζῃς 	οἰμώζῃ 	οἰμώζητον 	οἰμώζητον 	οἰμώζωμεν 	οἰμώζητε 	οἰμώζωσῐ(ν)
optative 	οἰμώζοιμῐ 	οἰμώζοις 	οἰμώζοι 	οἰμώζοιτον 	οἰμωζοίτην 	οἰμώζοιμεν 	οἰμώζοιτε 	οἰμώζοιεν
imperative 	  	οἴμωζε 	οἰμωζέτω 	οἰμώζετον 	οἰμωζέτων 	  	οἰμώζετε 	οἰμωζόντων
	active
infinitive 	οἰμώζειν
participle 	m 	οἰμώζων
f 	οἰμώζουσᾰ
n 	οἰμῶζον
Notes:
This table gives Attic inflectional endings. For conjugation in dialects other than Attic, see Appendix:Ancient Greek dialectal conjugation.
   Imperfect: ᾤμωζον
number 	singular 	dual 	plural
	first 	second 	third 	second 	third 	first 	second 	third
active 	indicative 	ᾤμωζον 	ᾤμωζες 	ᾤμωζε(ν) 	ᾠμώζετον 	ᾠμωζέτην 	ᾠμώζομεν 	ᾠμώζετε 	ᾤμωζον
Notes:
This table gives Attic inflectional endings. For conjugation in dialects other than Attic, see Appendix:Ancient Greek dialectal conjugation.
   Future: οἰμώξω, οἰμώξομαι
number 	singular 	dual 	plural
	first 	second 	third 	second 	third 	first 	second 	third
active 	indicative 	οἰμώξω 	οἰμώξεις 	οἰμώξει 	οἰμώξετον 	οἰμώξετον 	οἰμώξομεν 	οἰμώξετε 	οἰμώξουσῐ(ν)
optative 	οἰμώξοιμῐ 	οἰμώξοις 	οἰμώξοι 	οἰμώξοιτον 	οἰμωξοίτην 	οἰμώξοιμεν 	οἰμώξοιτε 	οἰμώξοιεν
middle 	indicative 	οἰμώξομαι 	οἰμώξῃ,
οἰμώξει 	οἰμώξεται 	οἰμώξεσθον 	οἰμώξεσθον 	οἰμωξόμεθᾰ 	οἰμώξεσθε 	οἰμώξονται
optative 	οἰμωξοίμην 	οἰμώξοιο 	οἰμώξοιτο 	οἰμώξοισθον 	οἰμωξοίσθην 	οἰμωξοίμεθᾰ 	οἰμώξοισθε 	οἰμώξοιντο
	active 	middle
infinitive 	οἰμώξειν 	οἰμώξεσθαι
participle 	m 	οἰμώξων 	οἰμωξόμενος
f 	οἰμώξουσᾰ 	οἰμωξομένη
n 	οἰμῶξον 	οἰμωξόμενον
Notes:
This table gives Attic inflectional endings. For conjugation in dialects other than Attic, see Appendix:Ancient Greek dialectal conjugation.
   Aorist: ᾤμωξᾰ
number 	singular 	dual 	plural
	first 	second 	third 	second 	third 	first 	second 	third
active 	indicative 	ᾤμωξᾰ 	ᾤμωξᾰς 	ᾤμωξε(ν) 	ᾠμώξᾰτον 	ᾠμωξᾰ́την 	ᾠμώξᾰμεν 	ᾠμώξᾰτε 	ᾤμωξᾰν
subjunctive 	οἰμώξω 	οἰμώξῃς 	οἰμώξῃ 	οἰμώξητον 	οἰμώξητον 	οἰμώξωμεν 	οἰμώξητε 	οἰμώξωσῐ(ν)
optative 	οἰμώξαιμῐ 	οἰμώξειᾰς,
οἰμώξαις 	οἰμώξειε(ν),
οἰμώξαι 	οἰμώξαιτον 	οἰμωξαίτην 	οἰμώξαιμεν 	οἰμώξαιτε 	οἰμώξειᾰν,
οἰμώξαιεν
imperative 	  	οἴμωξον 	οἰμωξᾰ́τω 	οἰμώξᾰτον 	οἰμωξᾰ́των 	  	οἰμώξᾰτε 	οἰμωξᾰ́ντων
	active
infinitive 	οἰμῶξαι
participle 	m 	οἰμώξᾱς
f 	οἰμώξᾱσᾰ
n 	οἰμῶξᾰν

Verb

οἴχομαι • (oíkhomai)

    To have or be gone, absent, vanished.
    To be undone, ruined.
    (euphemistic) To be dead.

Conjugation
   Present: οἴχομαι
number 	singular 	dual 	plural
	first 	second 	third 	second 	third 	first 	second 	third
middle 	indicative 	οἴχομαι 	οἴχῃ,
οἴχει 	οἴχεται 	οἴχεσθον 	οἴχεσθον 	οἰχόμεθᾰ 	οἴχεσθε 	οἴχονται
subjunctive 	οἴχωμαι 	οἴχῃ 	οἴχηται 	οἴχησθον 	οἴχησθον 	οἰχώμεθᾰ 	οἴχησθε 	οἴχωνται
optative 	οἰχοίμην 	οἴχοιο 	οἴχοιτο 	οἴχοισθον 	οἰχοίσθην 	οἰχοίμεθᾰ 	οἴχοισθε 	οἴχοιντο
imperative 	  	οἴχου 	οἰχέσθω 	οἴχεσθον 	οἰχέσθων 	  	οἴχεσθε 	οἰχέσθων

infinitive 		οἴχεσθαι
participle 	m 		οἰχόμενος
f 		οἰχομένη
n 		οἰχόμενον
Notes:
This table gives Attic inflectional endings. For conjugation in dialects other than Attic, see Appendix:Ancient Greek dialectal conjugation.
   Imperfect: ᾠχόμην
number 	singular 	dual 	plural
	first 	second 	third 	second 	third 	first 	second 	third
middle 	indicative 	ᾠχόμην 	ᾤχου 	ᾤχετο 	ᾤχεσθον 	ᾠχέσθην 	ᾠχόμεθᾰ 	ᾤχεσθε 	ᾤχοντο
Notes:
This table gives Attic inflectional endings. For conjugation in dialects other than Attic, see Appendix:Ancient Greek dialectal conjugation.
   Future: οἰχήσομαι
number 	singular 	dual 	plural
	first 	second 	third 	second 	third 	first 	second 	third
middle 	indicative 	οἰχήσομαι 	οἰχήσῃ,
οἰχήσει 	οἰχήσεται 	οἰχήσεσθον 	οἰχήσεσθον 	οἰχησόμεθᾰ 	οἰχήσεσθε 	οἰχήσονται
optative 	οἰχησοίμην 	οἰχήσοιο 	οἰχήσοιτο 	οἰχήσοισθον 	οἰχησοίσθην 	οἰχησοίμεθᾰ 	οἰχήσοισθε 	οἰχήσοιντο
		middle
infinitive 		οἰχήσεσθαι
participle 	m 		οἰχησόμενος
f 		οἰχησομένη
n 		οἰχησόμενον
Notes:
This table gives Attic inflectional endings. For conjugation in dialects other than Attic, see Appendix:Ancient Greek dialectal conjugation.
   Perfect: οἴχωκᾰ, οἴχημαι
number 	singular 	dual 	plural
	first 	second 	third 	second 	third 	first 	second 	third
active 	indicative 	οἴχωκᾰ 	οἴχωκᾰς 	οἴχωκε(ν) 	οἰχώκᾰτον 	οἰχώκᾰτον 	οἰχώκᾰμεν 	οἰχώκᾰτε 	οἰχώκᾱσῐ(ν)
subjunctive 	οἰχώκω 	οἰχώκῃς 	οἰχώκῃ 	οἰχώκητον 	οἰχώκητον 	οἰχώκωμεν 	οἰχώκητε 	οἰχώκωσῐ(ν)
optative 	οἰχώκοιμῐ,
οἰχωκοίην 	οἰχώκοις,
οἰχωκοίης 	οἰχώκοι,
οἰχωκοίη 	οἰχώκοιτον 	οἰχωκοίτην 	οἰχώκοιμεν 	οἰχώκοιτε 	οἰχώκοιεν
imperative 	  	οἴχωκε 	οἰχωκέτω 	οἰχώκετον 	οἰχωκέτων 	  	οἰχώκετε 	οἰχωκόντων
middle/
passive 	indicative 	οἴχημαι 	οἴχησαι 	οἴχηται 	οἴχησθον 	οἴχησθον 	οἰχήμεθᾰ 	οἴχησθε 	οἴχηνται
subjunctive 	οἰχημένος ὦ 	οἰχημένος ᾖς 	οἰχημένος ᾖ 	οἰχημένω ἦτον 	οἰχημένω ἦτον 	οἰχημένοι ὦμεν 	οἰχημένοι ἦτε 	οἰχημένοι ὦσῐ(ν)
optative 	οἰχημένος εἴην 	οἰχημένος εἴης 	οἰχημένος εἴη 	οἰχημένω εἴητον/εἶτον 	οἰχημένω εἰήτην/εἴτην 	οἰχημένοι εἴημεν/εἶμεν 	οἰχημένοι εἴητε/εἶτε 	οἰχημένοι εἴησᾰν/εἶεν
imperative 	  	οἴχησο 	οἰχήσθω 	οἴχησθον 	οἰχήσθων 	  	οἴχησθε 	οἰχήσθων
	active 	middle/passive
infinitive 	οἰχωκέναι 	οἰχῆσθαι
participle 	m 	οἰχωκώς 	οἰχημένος
f 	οἰχωκυῖᾰ 	οἰχημένη
n 	οἰχωκός 	οἰχημένον
Notes:
This table gives Attic inflectional endings. For conjugation in dialects other than Attic, see Appendix:Ancient Greek dialectal conjugation.
   Perfect: ᾤχωκᾰ
number 	singular 	dual 	plural
	first 	second 	third 	second 	third 	first 	second 	third
active 	indicative 	ᾤχωκᾰ 	ᾤχωκᾰς 	ᾤχωκε(ν) 	ᾠχώκᾰτον 	ᾠχώκᾰτον 	ᾠχώκᾰμεν 	ᾠχώκᾰτε 	ᾠχώκᾱσῐ(ν)
subjunctive 	ᾠχώκω 	ᾠχώκῃς 	ᾠχώκῃ 	ᾠχώκητον 	ᾠχώκητον 	ᾠχώκωμεν 	ᾠχώκητε 	ᾠχώκωσῐ(ν)
optative 	ᾠχώκοιμῐ,
ᾠχωκοίην 	ᾠχώκοις,
ᾠχωκοίης 	ᾠχώκοι,
ᾠχωκοίη 	ᾠχώκοιτον 	ᾠχωκοίτην 	ᾠχώκοιμεν 	ᾠχώκοιτε 	ᾠχώκοιεν
imperative 	  	ᾤχωκε 	ᾠχωκέτω 	ᾠχώκετον 	ᾠχωκέτων 	  	ᾠχώκετε 	ᾠχωκόντων
	active
infinitive 	ᾠχωκέναι
participle 	m 	ᾠχωκώς
f 	ᾠχωκυῖᾰ
n 	ᾠχωκός
Notes:
This table gives Attic inflectional endings. For conjugation in dialects other than Attic, see Appendix:Ancient Greek dialectal conjugation.
   Perfect: ᾤχηκᾰ, ᾤχημαι
number 	singular 	dual 	plural
	first 	second 	third 	second 	third 	first 	second 	third
active 	indicative 	ᾤχηκᾰ 	ᾤχηκᾰς 	ᾤχηκε(ν) 	ᾠχήκᾰτον 	ᾠχήκᾰτον 	ᾠχήκᾰμεν 	ᾠχήκᾰτε 	ᾠχήκᾱσῐ(ν)
subjunctive 	ᾠχήκω 	ᾠχήκῃς 	ᾠχήκῃ 	ᾠχήκητον 	ᾠχήκητον 	ᾠχήκωμεν 	ᾠχήκητε 	ᾠχήκωσῐ(ν)
optative 	ᾠχήκοιμῐ,
ᾠχηκοίην 	ᾠχήκοις,
ᾠχηκοίης 	ᾠχήκοι,
ᾠχηκοίη 	ᾠχήκοιτον 	ᾠχηκοίτην 	ᾠχήκοιμεν 	ᾠχήκοιτε 	ᾠχήκοιεν
imperative 	  	ᾤχηκε 	ᾠχηκέτω 	ᾠχήκετον 	ᾠχηκέτων 	  	ᾠχήκετε 	ᾠχηκόντων
middle/
passive 	indicative 	ᾤχημαι 	ᾤχησαι 	ᾤχηται 	ᾤχησθον 	ᾤχησθον 	ᾠχήμεθᾰ 	ᾤχησθε 	ᾤχηνται
subjunctive 	ᾠχημένος ὦ 	ᾠχημένος ᾖς 	ᾠχημένος ᾖ 	ᾠχημένω ἦτον 	ᾠχημένω ἦτον 	ᾠχημένοι ὦμεν 	ᾠχημένοι ἦτε 	ᾠχημένοι ὦσῐ(ν)
optative 	ᾠχημένος εἴην 	ᾠχημένος εἴης 	ᾠχημένος εἴη 	ᾠχημένω εἴητον/εἶτον 	ᾠχημένω εἰήτην/εἴτην 	ᾠχημένοι εἴημεν/εἶμεν 	ᾠχημένοι εἴητε/εἶτε 	ᾠχημένοι εἴησᾰν/εἶεν
imperative 	  	ᾤχησο 	ᾠχήσθω 	ᾤχησθον 	ᾠχήσθων 	  	ᾤχησθε 	ᾠχήσθων
	active 	middle/passive
infinitive 	ᾠχηκέναι 	ᾠχῆσθαι
participle 	m 	ᾠχηκώς 	ᾠχημένος
f 	ᾠχηκυῖᾰ 	ᾠχημένη
n 	ᾠχηκός 	ᾠχημένον
Notes:
This table gives Attic inflectional endings. For conjugation in dialects other than Attic, see Appendix:Ancient Greek dialectal conjugation.
   Pluperfect: οἰχώκειν
number 	singular 	dual 	plural
	first 	second 	third 	second 	third 	first 	second 	third
active 	indicative 	οἰχώκειν,
οἰχώκη 	οἰχώκεις,
οἰχώκης 	οἰχώκει(ν) 	οἰχώκετον 	οἰχωκέτην 	οἰχώκεμεν 	οἰχώκετε 	οἰχώκεσᾰν
Notes:
This table gives Attic inflectional endings. For conjugation in dialects other than Attic, see Appendix:Ancient Greek dialectal conjugation.
   Pluperfect: ᾠχήκειν
number 	singular 	dual 	plural
	first 	second 	third 	second 	third 	first 	second 	third
active 	indicative 	ᾠχήκειν,
ᾠχήκη 	ᾠχήκεις,
ᾠχήκης 	ᾠχήκει(ν) 	ᾠχήκετον 	ᾠχηκέτην 	ᾠχήκεμεν 	ᾠχήκετε 	ᾠχήκεσᾰν

Verb

ὁμοκλέω • (homokléō)

    (Epic) to call out together

Conjugation
   Present: ὁμοκλέω (Uncontracted)
number 	singular 	dual 	plural
	first 	second 	third 	second 	third 	first 	second 	third
active 	indicative 	ὁμοκλέω 	ὁμοκλέεις 	ὁμοκλέει 	ὁμοκλέετον 	ὁμοκλέετον 	ὁμοκλέομεν 	ὁμοκλέετε 	ὁμοκλέουσῐ(ν)
subjunctive 	ὁμοκλέω,
ὁμοκλέωμῐ 	ὁμοκλέῃς,
ὁμοκλέῃσθᾰ 	ὁμοκλέῃ,
ὁμοκλέῃσῐ 	ὁμοκλέητον 	ὁμοκλέητον 	ὁμοκλέωμεν 	ὁμοκλέητε 	ὁμοκλέωσῐ(ν)
optative 	ὁμοκλέοιμῐ 	ὁμοκλέοισ(θᾰ) 	ὁμοκλέοι 	ὁμοκλέοιτον 	ὁμοκλεοίτην 	ὁμοκλέοιμεν 	ὁμοκλέοιτε 	ὁμοκλέοιεν
imperative 	  	ὁμόκλεε 	ὁμοκλεέτω 	ὁμοκλέετον 	ὁμοκλεέτων 	  	ὁμοκλέετε 	ὁμοκλεόντων
	active
infinitive 	ὁμοκλέειν
participle 	m 	ὁμοκλέων
f 	ὁμοκλέουσᾰ
n 	ὁμοκλέον
Notes:
Dialects other than Attic are not well attested. Some forms are based on conjecture. Use with caution. For more details, see Appendix:Ancient Greek dialectal conjugation.
   Present: ὁμοκλέω (Uncontracted)
number 	singular 	dual 	plural
	first 	second 	third 	second 	third 	first 	second 	third
active 	indicative 	ὁμοκλέω 	ὁμοκλεῖς 	ὁμοκλεῖ 	ὁμοκλεῖτον 	ὁμοκλεῖτον 	ὁμοκλεῦμεν 	ὁμοκλεῖτε 	ὁμοκλεῦσῐ(ν)
subjunctive 	ὁμοκλέω,
ὁμοκλέωμῐ 	ὁμοκλῇς,
ὁμοκλῇσθᾰ 	ὁμοκλῇ,
ὁμοκλῇσῐ 	ὁμοκλῆτον 	ὁμοκλῆτον 	ὁμοκλέωμεν 	ὁμοκλῆτε 	ὁμοκλέωσῐ(ν)
optative 	ὁμοκλέοιμι 	ὁμοκλέοις 	ὁμοκλέοι 	ὁμοκλέοιτον 	ὁμοκλεοίτην 	ὁμοκλέοιμεν 	ὁμοκλέοιτε 	ὁμοκλέοιεν
imperative 	  	ὁμόκλει 	ὁμοκλείτω 	ὁμοκλεῖτον 	ὁμοκλείτων 	  	ὁμοκλεῖτε 	ὁμοκλεύντων
	active
infinitive 	ὁμοκλεῖν/ὁμοκλήμεναι/ὁμοκλῆναι
participle 	m 	ὁμοκλέων
f 	ὁμοκλεῦσᾰ
n 	ὁμοκλεῦν
Notes:
Dialects other than Attic are not well attested. Some forms are based on conjecture. Use with caution. For more details, see Appendix:Ancient Greek dialectal conjugation.
   Imperfect: ὁμόκλεον (Uncontracted)
number 	singular 	dual 	plural
	first 	second 	third 	second 	third 	first 	second 	third
active 	indicative 	ὁμόκλεον 	ὁμόκλεες 	ὁμοκλεῖ,
ὁμόκλᾱ 	ὁμοκλέετον 	ὁμοκλεέτην 	ὁμοκλέομεν 	ὁμοκλέετε 	ὁμόκλεον
Notes:
Dialects other than Attic are not well attested. Some forms are based on conjecture. Use with caution. For more details, see Appendix:Ancient Greek dialectal conjugation.
   Imperfect: ὁμόκλευν (Uncontracted)
number 	singular 	dual 	plural
	first 	second 	third 	second 	third 	first 	second 	third
active 	indicative 	ὁμόκλευν 	ὁμόκλεις 	ὁμοκλεῖ,
ὁμόκλᾱ 	ὁμοκλεῖτον 	ὁμοκλείτην 	ὁμοκλεῦμεν 	ὁμοκλεῖτε 	ὁμόκλευν
Notes:
Dialects other than Attic are not well attested. Some forms are based on conjecture. Use with caution. For more details, see Appendix:Ancient Greek dialectal conjugation.
   Aorist: ὁμόκλησᾰ (Epic)
number 	singular 	dual 	plural
	first 	second 	third 	second 	third 	first 	second 	third
active 	indicative 	ὁμόκλησᾰ 	ὁμόκλησᾰς 	ὁμόκλησε(ν) 	ὁμοκλήσᾰτον 	ὁμοκλησᾰ́την 	ὁμοκλήσᾰμεν 	ὁμοκλήσᾰτε 	ὁμόκλησᾰν
subjunctive 	ὁμοκλήσω,
ὁμοκλήσωμῐ 	ὁμοκλήσῃς,
ὁμοκλήσῃσθᾰ 	ὁμοκλήσῃ,
ὁμοκλήσῃσῐ 	ὁμοκλήσητον 	ὁμοκλήσητον 	ὁμοκλήσωμεν 	ὁμοκλήσητε 	ὁμοκλήσωσῐ(ν)
optative 	ὁμοκλήσαιμῐ 	ὁμοκλήσαις,
ὁμοκλήσαισθᾰ,
ὁμοκλήσειᾰς 	ὁμοκλήσειε(ν),
ὁμοκλήσαι 	ὁμοκλησεῖτον 	ὁμοκλησείτην 	ὁμοκλησεῖμεν 	ὁμοκλησεῖτε 	ὁμοκλησεῖεν
imperative 	  	ὁμόκλησον 	ὁμοκλησᾰ́τω 	ὁμοκλήσᾰτον 	ὁμοκλησᾰ́των 	  	ὁμοκλήσᾰτε 	ὁμοκλησᾰ́ντων
	active
infinitive 	ὁμοκλῆσαι/ὁμοκλησᾰ́μεν/ὁμοκλησᾰμέναι
participle 	m 	ὁμοκλήσᾱς
f 	ὁμοκλήσᾱσᾰ
n 	ὁμοκλῆσᾰν
Notes:
Dialects other than Attic are not well attested. Some forms are based on conjecture. Use with caution. For more details, see Appendix:Ancient Greek dialectal conjugation.
   Aorist: ὁμοκλήσασκᾰ (Epic)
number 	singular 	dual 	plural
	first 	second 	third 	second 	third 	first 	second 	third
active 	indicative 	ὁμοκλήσασκᾰ 	ὁμοκλήσασκᾰς 	ὁμοκλήσασκε(ν) 	ὁμοκλησάσκᾰτον 	ὁμοκλησασκᾰ́την 	ὁμοκλησάσκᾰμεν 	ὁμοκλησάσκᾰτε 	ὁμοκλήσασκᾰν
subjunctive 	ὁμοκλησάσκω,
ὁμοκλησάσκωμῐ 	ὁμοκλησάσκῃς,
ὁμοκλησάσκῃσθᾰ 	ὁμοκλησάσκῃ,
ὁμοκλησάσκῃσῐ 	ὁμοκλησάσκητον 	ὁμοκλησάσκητον 	ὁμοκλησάσκωμεν 	ὁμοκλησάσκητε 	ὁμοκλησάσκωσῐ(ν)
optative 	ὁμοκλησάσκαιμῐ 	ὁμοκλησάσκαις,
ὁμοκλησάσκαισθᾰ,
ὁμοκλησάσκειᾰς 	ὁμοκλησάσκειε(ν),
ὁμοκλησάσκαι 	ὁμοκλησασκεῖτον 	ὁμοκλησασκείτην 	ὁμοκλησασκεῖμεν 	ὁμοκλησασκεῖτε 	ὁμοκλησασκεῖεν
imperative 	  	ὁμοκλήσασκον 	ὁμοκλησασκᾰ́τω 	ὁμοκλησάσκᾰτον 	ὁμοκλησασκᾰ́των 	  	ὁμοκλησάσκᾰτε 	ὁμοκλησασκᾰ́ντων
	active
infinitive 	ὁμοκλησᾶσκαι/ὁμοκλησασκᾰ́μεν/ὁμοκλησασκᾰμέναι
participle 	m 	ὁμοκλησάσκᾱς
f 	ὁμοκλησάσκᾱσᾰ
n 	ὁμοκλησᾶσκᾰν

Verb

ὀνειδίζω • (oneidízō)

    to upbraid, reproach

Conjugation
   Present: ὀνειδῐ́ζω, ὀνειδῐ́ζομαι
number 	singular 	dual 	plural
	first 	second 	third 	second 	third 	first 	second 	third
active 	indicative 	ὀνειδῐ́ζω 	ὀνειδῐ́ζεις 	ὀνειδῐ́ζει 	ὀνειδῐ́ζετον 	ὀνειδῐ́ζετον 	ὀνειδῐ́ζομεν 	ὀνειδῐ́ζετε 	ὀνειδῐ́ζουσῐ(ν)
subjunctive 	ὀνειδῐ́ζω 	ὀνειδῐ́ζῃς 	ὀνειδῐ́ζῃ 	ὀνειδῐ́ζητον 	ὀνειδῐ́ζητον 	ὀνειδῐ́ζωμεν 	ὀνειδῐ́ζητε 	ὀνειδῐ́ζωσῐ(ν)
optative 	ὀνειδῐ́ζοιμῐ 	ὀνειδῐ́ζοις 	ὀνειδῐ́ζοι 	ὀνειδῐ́ζοιτον 	ὀνειδῐζοίτην 	ὀνειδῐ́ζοιμεν 	ὀνειδῐ́ζοιτε 	ὀνειδῐ́ζοιεν
imperative 	  	ὀνείδῐζε 	ὀνειδῐζέτω 	ὀνειδῐ́ζετον 	ὀνειδῐζέτων 	  	ὀνειδῐ́ζετε 	ὀνειδῐζόντων
middle/
passive 	indicative 	ὀνειδῐ́ζομαι 	ὀνειδῐ́ζῃ,
ὀνειδῐ́ζει 	ὀνειδῐ́ζεται 	ὀνειδῐ́ζεσθον 	ὀνειδῐ́ζεσθον 	ὀνειδῐζόμεθᾰ 	ὀνειδῐ́ζεσθε 	ὀνειδῐ́ζονται
subjunctive 	ὀνειδῐ́ζωμαι 	ὀνειδῐ́ζῃ 	ὀνειδῐ́ζηται 	ὀνειδῐ́ζησθον 	ὀνειδῐ́ζησθον 	ὀνειδῐζώμεθᾰ 	ὀνειδῐ́ζησθε 	ὀνειδῐ́ζωνται
optative 	ὀνειδῐζοίμην 	ὀνειδῐ́ζοιο 	ὀνειδῐ́ζοιτο 	ὀνειδῐ́ζοισθον 	ὀνειδῐζοίσθην 	ὀνειδῐζοίμεθᾰ 	ὀνειδῐ́ζοισθε 	ὀνειδῐ́ζοιντο
imperative 	  	ὀνειδῐ́ζου 	ὀνειδῐζέσθω 	ὀνειδῐ́ζεσθον 	ὀνειδῐζέσθων 	  	ὀνειδῐ́ζεσθε 	ὀνειδῐζέσθων
	active 	middle/passive
infinitive 	ὀνειδῐ́ζειν 	ὀνειδῐ́ζεσθαι
participle 	m 	ὀνειδῐ́ζων 	ὀνειδῐζόμενος
f 	ὀνειδῐ́ζουσᾰ 	ὀνειδῐζομένη
n 	ὀνειδῐ́ζον 	ὀνειδῐζόμενον
Notes:
This table gives Attic inflectional endings. For conjugation in dialects other than Attic, see Appendix:Ancient Greek dialectal conjugation.
   Imperfect: ὠνείδῐζον, ὠνειδῐζόμην
number 	singular 	dual 	plural
	first 	second 	third 	second 	third 	first 	second 	third
active 	indicative 	ὠνείδῐζον 	ὠνείδῐζες 	ὠνείδῐζε(ν) 	ὠνειδῐ́ζετον 	ὠνειδῐζέτην 	ὠνειδῐ́ζομεν 	ὠνειδῐ́ζετε 	ὠνείδῐζον
middle/
passive 	indicative 	ὠνειδῐζόμην 	ὠνειδῐ́ζου 	ὠνειδῐ́ζετο 	ὠνειδῐ́ζεσθον 	ὠνειδῐζέσθην 	ὠνειδῐζόμεθᾰ 	ὠνειδῐ́ζεσθε 	ὠνειδῐ́ζοντο
Notes:
This table gives Attic inflectional endings. For conjugation in dialects other than Attic, see Appendix:Ancient Greek dialectal conjugation.
   Future: ὀνειδῐέω, ὀνειδῐέομαι, ὀνειδῐσθήσομαι (Uncontracted)
number 	singular 	dual 	plural
	first 	second 	third 	second 	third 	first 	second 	third
active 	indicative 	ὀνειδῐέω 	ὀνειδῐέεις 	ὀνειδῐέει 	ὀνειδῐέετον 	ὀνειδῐέετον 	ὀνειδῐέομεν 	ὀνειδῐέετε 	ὀνειδῐέουσῐ(ν)
optative 	ὀνειδῐέοιμῐ 	ὀνειδῐέοις 	ὀνειδῐέοι 	ὀνειδῐέοιτον 	ὀνειδῐεοίτην 	ὀνειδῐέοιμεν 	ὀνειδῐέοιτε 	ὀνειδῐέοιεν
middle 	indicative 	ὀνειδῐέομαι 	ὀνειδῐέῃ,
ὀνειδῐέει 	ὀνειδῐέεται 	ὀνειδῐέεσθον 	ὀνειδῐέεσθον 	ὀνειδῐεόμεθᾰ 	ὀνειδῐέεσθε 	ὀνειδῐέονται
optative 	ὀνειδῐεοίμην 	ὀνειδῐέοιο 	ὀνειδῐέοιτο 	ὀνειδῐέοισθον 	ὀνειδῐεοίσθην 	ὀνειδῐεοίμεθᾰ 	ὀνειδῐέοισθε 	ὀνειδῐέοιντο
passive 	indicative 	ὀνειδῐσθήσομαι 	ὀνειδῐσθήσῃ 	ὀνειδῐσθήσεται 	ὀνειδῐσθήσεσθον 	ὀνειδῐσθήσεσθον 	ὀνειδῐσθησόμεθᾰ 	ὀνειδῐσθήσεσθε 	ὀνειδῐσθήσονται
optative 	ὀνειδῐσθησοίμην 	ὀνειδῐσθήσοιο 	ὀνειδῐσθήσοιτο 	ὀνειδῐσθήσοισθον 	ὀνειδῐσθησοίσθην 	ὀνειδῐσθησοίμεθᾰ 	ὀνειδῐσθήσοισθε 	ὀνειδῐσθήσοιντο
	active 	middle 	passive
infinitive 	ὀνειδῐέειν 	ὀνειδῐέεσθαι 	ὀνειδῐσθήσεσθαι
participle 	m 	ὀνειδῐέων 	ὀνειδῐεόμενος 	ὀνειδῐσθησόμενος
f 	ὀνειδῐέουσᾰ 	ὀνειδῐεομένη 	ὀνειδῐσθησομένη
n 	ὀνειδῐέον 	ὀνειδῐεόμενον 	ὀνειδῐσθησόμενον
Notes:
This table gives Attic inflectional endings. For conjugation in dialects other than Attic, see Appendix:Ancient Greek dialectal conjugation.
   Future: ὀνειδῐῶ, ὀνειδῐοῦμαι, ὀνειδῐσθήσομαι (Contracted)
number 	singular 	dual 	plural
	first 	second 	third 	second 	third 	first 	second 	third
active 	indicative 	ὀνειδῐῶ 	ὀνειδῐεῖς 	ὀνειδῐεῖ 	ὀνειδῐεῖτον 	ὀνειδῐεῖτον 	ὀνειδῐοῦμεν 	ὀνειδῐεῖτε 	ὀνειδῐοῦσῐ(ν)
optative 	ὀνειδῐοίην,
ὀνειδῐοῖμῐ 	ὀνειδῐοίης,
ὀνειδῐοῖς 	ὀνειδῐοίη,
ὀνειδῐοῖ 	ὀνειδῐοῖτον,
ὀνειδῐοίητον 	ὀνειδῐοίτην,
ὀνειδῐοιήτην 	ὀνειδῐοῖμεν,
ὀνειδῐοίημεν 	ὀνειδῐοῖτε,
ὀνειδῐοίητε 	ὀνειδῐοῖεν,
ὀνειδῐοίησᾰν
middle 	indicative 	ὀνειδῐοῦμαι 	ὀνειδῐῇ 	ὀνειδῐεῖται 	ὀνειδῐεῖσθον 	ὀνειδῐεῖσθον 	ὀνειδῐούμεθᾰ 	ὀνειδῐεῖσθε 	ὀνειδῐοῦνται
optative 	ὀνειδῐοίμην 	ὀνειδῐοῖο 	ὀνειδῐοῖτο 	ὀνειδῐοῖσθον 	ὀνειδῐοίσθην 	ὀνειδῐοίμεθᾰ 	ὀνειδῐοῖσθε 	ὀνειδῐοῖντο
passive 	indicative 	ὀνειδῐσθήσομαι 	ὀνειδῐσθήσῃ 	ὀνειδῐσθήσεται 	ὀνειδῐσθήσεσθον 	ὀνειδῐσθήσεσθον 	ὀνειδῐσθησόμεθᾰ 	ὀνειδῐσθήσεσθε 	ὀνειδῐσθήσονται
optative 	ὀνειδῐσθησοίμην 	ὀνειδῐσθήσοιο 	ὀνειδῐσθήσοιτο 	ὀνειδῐσθήσοισθον 	ὀνειδῐσθησοίσθην 	ὀνειδῐσθησοίμεθᾰ 	ὀνειδῐσθήσοισθε 	ὀνειδῐσθήσοιντο
	active 	middle 	passive
infinitive 	ὀνειδῐεῖν 	ὀνειδῐεῖσθαι 	ὀνειδῐσθήσεσθαι
participle 	m 	ὀνειδῐῶν 	ὀνειδῐούμενος 	ὀνειδῐσθησόμενος
f 	ὀνειδῐοῦσᾰ 	ὀνειδῐουμένη 	ὀνειδῐσθησομένη
n 	ὀνειδῐοῦν 	ὀνειδῐούμενον 	ὀνειδῐσθησόμενον
Notes:
This table gives Attic inflectional endings. For conjugation in dialects other than Attic, see Appendix:Ancient Greek dialectal conjugation.
   Aorist: ὠνείδῐσᾰ, ὠνειδῐσᾰ́μην, ὠνειδῐ́σθην
number 	singular 	dual 	plural
	first 	second 	third 	second 	third 	first 	second 	third
active 	indicative 	ὠνείδῐσᾰ 	ὠνείδῐσᾰς 	ὠνείδῐσε(ν) 	ὠνειδῐ́σᾰτον 	ὠνειδῐσᾰ́την 	ὠνειδῐ́σᾰμεν 	ὠνειδῐ́σᾰτε 	ὠνείδῐσᾰν
subjunctive 	ὀνειδῐ́σω 	ὀνειδῐ́σῃς 	ὀνειδῐ́σῃ 	ὀνειδῐ́σητον 	ὀνειδῐ́σητον 	ὀνειδῐ́σωμεν 	ὀνειδῐ́σητε 	ὀνειδῐ́σωσῐ(ν)
optative 	ὀνειδῐ́σαιμῐ 	ὀνειδῐ́σειᾰς,
ὀνειδῐ́σαις 	ὀνειδῐ́σειε(ν),
ὀνειδῐ́σαι 	ὀνειδῐ́σαιτον 	ὀνειδῐσαίτην 	ὀνειδῐ́σαιμεν 	ὀνειδῐ́σαιτε 	ὀνειδῐ́σειᾰν,
ὀνειδῐ́σαιεν
imperative 	  	ὀνείδῐσον 	ὀνειδῐσᾰ́τω 	ὀνειδῐ́σᾰτον 	ὀνειδῐσᾰ́των 	  	ὀνειδῐ́σᾰτε 	ὀνειδῐσᾰ́ντων
middle 	indicative 	ὠνειδῐσᾰ́μην 	ὠνειδῐ́σω 	ὠνειδῐ́σᾰτο 	ὠνειδῐ́σᾰσθον 	ὠνειδῐσᾰ́σθην 	ὠνειδῐσᾰ́μεθᾰ 	ὠνειδῐ́σᾰσθε 	ὠνειδῐ́σᾰντο
subjunctive 	ὀνειδῐ́σωμαι 	ὀνειδῐ́σῃ 	ὀνειδῐ́σηται 	ὀνειδῐ́σησθον 	ὀνειδῐ́σησθον 	ὀνειδῐσώμεθᾰ 	ὀνειδῐ́σησθε 	ὀνειδῐ́σωνται
optative 	ὀνειδῐσαίμην 	ὀνειδῐ́σαιο 	ὀνειδῐ́σαιτο 	ὀνειδῐ́σαισθον 	ὀνειδῐσαίσθην 	ὀνειδῐσαίμεθᾰ 	ὀνειδῐ́σαισθε 	ὀνειδῐ́σαιντο
imperative 	  	ὀνείδῐσαι 	ὀνειδῐσᾰ́σθω 	ὀνειδῐ́σᾰσθον 	ὀνειδῐσᾰ́σθων 	  	ὀνειδῐ́σᾰσθε 	ὀνειδῐσᾰ́σθων
passive 	indicative 	ὠνειδῐ́σθην 	ὠνειδῐ́σθης 	ὠνειδῐ́σθη 	ὠνειδῐ́σθητον 	ὠνειδῐσθήτην 	ὠνειδῐ́σθημεν 	ὠνειδῐ́σθητε 	ὠνειδῐ́σθησᾰν
subjunctive 	ὀνειδῐσθῶ 	ὀνειδῐσθῇς 	ὀνειδῐσθῇ 	ὀνειδῐσθῆτον 	ὀνειδῐσθῆτον 	ὀνειδῐσθῶμεν 	ὀνειδῐσθῆτε 	ὀνειδῐσθῶσῐ(ν)
optative 	ὀνειδῐσθείην 	ὀνειδῐσθείης 	ὀνειδῐσθείη 	ὀνειδῐσθεῖτον,
ὀνειδῐσθείητον 	ὀνειδῐσθείτην,
ὀνειδῐσθειήτην 	ὀνειδῐσθεῖμεν,
ὀνειδῐσθείημεν 	ὀνειδῐσθεῖτε,
ὀνειδῐσθείητε 	ὀνειδῐσθεῖεν,
ὀνειδῐσθείησᾰν
imperative 	  	ὀνειδῐ́σθητῐ 	ὀνειδῐσθήτω 	ὀνειδῐ́σθητον 	ὀνειδῐσθήτων 	  	ὀνειδῐ́σθητε 	ὀνειδῐσθέντων
	active 	middle 	passive
infinitive 	ὀνειδῐ́σαι 	ὀνειδῐ́σᾰσθαι 	ὀνειδῐσθῆναι
participle 	m 	ὀνειδῐ́σᾱς 	ὀνειδῐσᾰ́μενος 	ὀνειδῐσθείς
f 	ὀνειδῐ́σᾱσᾰ 	ὀνειδῐσᾰμένη 	ὀνειδῐσθεῖσᾰ
n 	ὀνειδῐ́σᾰν 	ὀνειδῐσᾰ́μενον 	ὀνειδῐσθέν
Notes:
This table gives Attic inflectional endings. For conjugation in dialects other than Attic, see Appendix:Ancient Greek dialectal conjugation.
   Perfect: ὠνείδῐκᾰ, ὠνείδῐσμαι
number 	singular 	dual 	plural
	first 	second 	third 	second 	third 	first 	second 	third
active 	indicative 	ὠνείδῐκᾰ 	ὠνείδῐκᾰς 	ὠνείδῐκε(ν) 	ὠνειδῐ́κᾰτον 	ὠνειδῐ́κᾰτον 	ὠνειδῐ́κᾰμεν 	ὠνειδῐ́κᾰτε 	ὠνειδῐ́κᾱσῐ(ν)
subjunctive 	ὠνειδῐ́κω 	ὠνειδῐ́κῃς 	ὠνειδῐ́κῃ 	ὠνειδῐ́κητον 	ὠνειδῐ́κητον 	ὠνειδῐ́κωμεν 	ὠνειδῐ́κητε 	ὠνειδῐ́κωσῐ(ν)
optative 	ὠνειδῐ́κοιμῐ,
ὠνειδῐκοίην 	ὠνειδῐ́κοις,
ὠνειδῐκοίης 	ὠνειδῐ́κοι,
ὠνειδῐκοίη 	ὠνειδῐ́κοιτον 	ὠνειδῐκοίτην 	ὠνειδῐ́κοιμεν 	ὠνειδῐ́κοιτε 	ὠνειδῐ́κοιεν
imperative 	  	ὠνείδῐκε 	ὠνειδῐκέτω 	ὠνειδῐ́κετον 	ὠνειδῐκέτων 	  	ὠνειδῐ́κετε 	ὠνειδῐκόντων
middle/
passive 	indicative 	ὠνείδῐσμαι 	ὠνείδῐσαι 	ὠνείδῐσται 	ὠνείδῐσθον 	ὠνείδῐσθον 	ὠνειδῐ́σμεθᾰ 	ὠνείδῐσθε 	ὠνειδῐ́δᾰται
subjunctive 	ὠνειδῐσμένος ὦ 	ὠνειδῐσμένος ᾖς 	ὠνειδῐσμένος ᾖ 	ὠνειδῐσμένω ἦτον 	ὠνειδῐσμένω ἦτον 	ὠνειδῐσμένοι ὦμεν 	ὠνειδῐσμένοι ἦτε 	ὠνειδῐσμένοι ὦσῐ(ν)
optative 	ὠνειδῐσμένος εἴην 	ὠνειδῐσμένος εἴης 	ὠνειδῐσμένος εἴη 	ὠνειδῐσμένω εἴητον/εἶτον 	ὠνειδῐσμένω εἰήτην/εἴτην 	ὠνειδῐσμένοι εἴημεν/εἶμεν 	ὠνειδῐσμένοι εἴητε/εἶτε 	ὠνειδῐσμένοι εἴησᾰν/εἶεν
imperative 	  	ὠνείδῐσο 	ὠνειδῐ́σθω 	ὠνείδῐσθον 	ὠνειδῐ́σθων 	  	ὠνείδῐσθε 	ὠνειδῐ́σθων
	active 	middle/passive
infinitive 	ὠνειδῐκέναι 	ὠνειδῐ́σθαι
participle 	m 	ὠνειδῐκώς 	ὠνειδῐσμένος
f 	ὠνειδῐκυῖᾰ 	ὠνειδῐσμένη
n 	ὠνειδῐκός 	ὠνειδῐσμένον
Notes:
This table gives Attic inflectional endings. For conjugation in dialects other than Attic, see Appendix:Ancient Greek dialectal conjugation.
   Pluperfect: ὠνειδῐ́κειν, ὠνειδῐ́σμην
number 	singular 	dual 	plural
	first 	second 	third 	second 	third 	first 	second 	third
active 	indicative 	ὠνειδῐ́κειν,
ὠνειδῐ́κη 	ὠνειδῐ́κεις,
ὠνειδῐ́κης 	ὠνειδῐ́κει(ν) 	ὠνειδῐ́κετον 	ὠνειδῐκέτην 	ὠνειδῐ́κεμεν 	ὠνειδῐ́κετε 	ὠνειδῐ́κεσᾰν
middle/
passive 	indicative 	ὠνειδῐ́σμην 	ὠνείδῐσο 	ὠνείδῐστο 	ὠνείδῐσθον 	ὠνειδῐ́σθην 	ὠνειδῐ́σμεθᾰ 	ὠνείδῐσθε 	ὠνειδῐ́δᾰτο

Verb

ὀρούω • (oroúō)

    to rush, spring, hurry

Conjugation
   Present: ὀρούω
number 	singular 	dual 	plural
	first 	second 	third 	second 	third 	first 	second 	third
active 	indicative 	ὀρούω 	ὀρούεις 	ὀρούει 	ὀρούετον 	ὀρούετον 	ὀρούομεν 	ὀρούετε 	ὀρούουσῐ(ν)
subjunctive 	ὀρούω 	ὀρούῃς 	ὀρούῃ 	ὀρούητον 	ὀρούητον 	ὀρούωμεν 	ὀρούητε 	ὀρούωσῐ(ν)
optative 	ὀρούοιμῐ 	ὀρούοις 	ὀρούοι 	ὀρούοιτον 	ὀρουοίτην 	ὀρούοιμεν 	ὀρούοιτε 	ὀρούοιεν
imperative 	  	ὄρουε 	ὀρουέτω 	ὀρούετον 	ὀρουέτων 	  	ὀρούετε 	ὀρουόντων
	active
infinitive 	ὀρούειν
participle 	m 	ὀρούων
f 	ὀρούουσᾰ
n 	ὀροῦον
Notes:
This table gives Attic inflectional endings. For conjugation in dialects other than Attic, see Appendix:Ancient Greek dialectal conjugation.
   Imperfect: ὤρουον
number 	singular 	dual 	plural
	first 	second 	third 	second 	third 	first 	second 	third
active 	indicative 	ὤρουον 	ὤρουες 	ὤρουε(ν) 	ὠρούετον 	ὠρουέτην 	ὠρούομεν 	ὠρούετε 	ὤρουον
Notes:
This table gives Attic inflectional endings. For conjugation in dialects other than Attic, see Appendix:Ancient Greek dialectal conjugation.
   Future: ὀρούσω
number 	singular 	dual 	plural
	first 	second 	third 	second 	third 	first 	second 	third
active 	indicative 	ὀρούσω 	ὀρούσεις 	ὀρούσει 	ὀρούσετον 	ὀρούσετον 	ὀρούσομεν 	ὀρούσετε 	ὀρούσουσῐ(ν)
optative 	ὀρούσοιμῐ 	ὀρούσοις 	ὀρούσοι 	ὀρούσοιτον 	ὀρουσοίτην 	ὀρούσοιμεν 	ὀρούσοιτε 	ὀρούσοιεν
	active
infinitive 	ὀρούσειν
participle 	m 	ὀρούσων
f 	ὀρούσουσᾰ
n 	ὀροῦσον
Notes:
This table gives Attic inflectional endings. For conjugation in dialects other than Attic, see Appendix:Ancient Greek dialectal conjugation.
   Aorist: ὤρουσᾰ
number 	singular 	dual 	plural
	first 	second 	third 	second 	third 	first 	second 	third
active 	indicative 	ὤρουσᾰ 	ὤρουσᾰς 	ὤρουσε(ν) 	ὠρούσᾰτον 	ὠρουσᾰ́την 	ὠρούσᾰμεν 	ὠρούσᾰτε 	ὤρουσᾰν
subjunctive 	ὀρούσω 	ὀρούσῃς 	ὀρούσῃ 	ὀρούσητον 	ὀρούσητον 	ὀρούσωμεν 	ὀρούσητε 	ὀρούσωσῐ(ν)
optative 	ὀρούσαιμῐ 	ὀρούσειᾰς,
ὀρούσαις 	ὀρούσειε(ν),
ὀρούσαι 	ὀρούσαιτον 	ὀρουσαίτην 	ὀρούσαιμεν 	ὀρούσαιτε 	ὀρούσειᾰν,
ὀρούσαιεν
imperative 	  	ὄρουσον 	ὀρουσᾰ́τω 	ὀρούσᾰτον 	ὀρουσᾰ́των 	  	ὀρούσᾰτε 	ὀρουσᾰ́ντων
	active
infinitive 	ὀροῦσαι
participle 	m 	ὀρούσᾱς
f 	ὀρούσᾱσᾰ
n 	ὀροῦσᾰν
Notes:
This table gives Attic inflectional endings. For conjugation in dialects other than Attic, see Appendix:Ancient Greek dialectal conjugation.
   Aorist: ὄρουσᾰ (Epic)
number 	singular 	dual 	plural
	first 	second 	third 	second 	third 	first 	second 	third
active 	indicative 	ὄρουσᾰ 	ὄρουσᾰς 	ὄρουσε(ν) 	ὀρούσᾰτον 	ὀρουσᾰ́την 	ὀρούσᾰμεν 	ὀρούσᾰτε 	ὄρουσᾰν
subjunctive 	ὀρούσω,
ὀρούσωμῐ 	ὀρούσῃς,
ὀρούσῃσθᾰ 	ὀρούσῃ,
ὀρούσῃσῐ 	ὀρούσητον 	ὀρούσητον 	ὀρούσωμεν 	ὀρούσητε 	ὀρούσωσῐ(ν)
optative 	ὀρούσαιμῐ 	ὀρούσαις,
ὀρούσαισθᾰ,
ὀρούσειᾰς 	ὀρούσειε(ν),
ὀρούσαι 	ὀρουσεῖτον 	ὀρουσείτην 	ὀρουσεῖμεν 	ὀρουσεῖτε 	ὀρουσεῖεν
imperative 	  	ὄρουσον 	ὀρουσᾰ́τω 	ὀρούσᾰτον 	ὀρουσᾰ́των 	  	ὀρούσᾰτε 	ὀρουσᾰ́ντων
	active
infinitive 	ὀροῦσαι/ὀρουσᾰ́μεν/ὀρουσᾰμέναι
participle 	m 	ὀρούσᾱς
f 	ὀρούσᾱσᾰ
n 	ὀροῦσᾰν

Verb

οὐτᾰ́ω • (outáō)

    to stab, hit, wound

Conjugation
   Present: οὐτᾰ́ω, οὐτᾰ́ομαι (Uncontracted)
number 	singular 	dual 	plural
	first 	second 	third 	second 	third 	first 	second 	third
active 	indicative 	οὐτᾰ́ω 	οὐτᾰ́εις 	οὐτᾰ́ει 	οὐτᾰ́ετον 	οὐτᾰ́ετον 	οὐτᾰ́ομεν 	οὐτᾰ́ετε 	οὐτᾰ́ουσῐ(ν)
subjunctive 	οὐτᾰ́ω 	οὐτᾰ́ῃς 	οὐτᾰ́ῃ 	οὐτᾰ́ητον 	οὐτᾰ́ητον 	οὐτᾰ́ωμεν 	οὐτᾰ́ητε 	οὐτᾰ́ωσῐ(ν)
optative 	οὐτᾰ́οιμῐ 	οὐτᾰ́οις 	οὐτᾰ́οι 	οὐτᾰ́οιτον 	οὐτᾰοίτην 	οὐτᾰ́οιμεν 	οὐτᾰ́οιτε 	οὐτᾰ́οιεν
imperative 	  	οὔτᾰε 	οὐτᾰέτω 	οὐτᾰ́ετον 	οὐτᾰέτων 	  	οὐτᾰ́ετε 	οὐτᾰόντων
middle/
passive 	indicative 	οὐτᾰ́ομαι 	οὐτᾰ́ῃ,
οὐτᾰ́ει 	οὐτᾰ́εται 	οὐτᾰ́εσθον 	οὐτᾰ́εσθον 	οὐτᾰόμεθᾰ 	οὐτᾰ́εσθε 	οὐτᾰ́ονται
subjunctive 	οὐτᾰ́ωμαι 	οὐτᾰ́ῃ 	οὐτᾰ́ηται 	οὐτᾰ́ησθον 	οὐτᾰ́ησθον 	οὐτᾰώμεθᾰ 	οὐτᾰ́ησθε 	οὐτᾰ́ωνται
optative 	οὐτᾰοίμην 	οὐτᾰ́οιο 	οὐτᾰ́οιτο 	οὐτᾰ́οισθον 	οὐτᾰοίσθην 	οὐτᾰοίμεθᾰ 	οὐτᾰ́οισθε 	οὐτᾰ́οιντο
imperative 	  	οὐτᾰ́ου 	οὐτᾰέσθω 	οὐτᾰ́εσθον 	οὐτᾰέσθων 	  	οὐτᾰ́εσθε 	οὐτᾰέσθων
	active 	middle/passive
infinitive 	οὐτᾰ́ειν 	οὐτᾰ́εσθαι
participle 	m 	οὐτᾰ́ων 	οὐτᾰόμενος
f 	οὐτᾰ́ουσᾰ 	οὐτᾰομένη
n 	οὐτᾰ́ον 	οὐτᾰόμενον
Notes:
This table gives Attic inflectional endings. For conjugation in dialects other than Attic, see Appendix:Ancient Greek dialectal conjugation.
   Present: οὐτῶ, οὐτῶμαι (Contracted)
number 	singular 	dual 	plural
	first 	second 	third 	second 	third 	first 	second 	third
active 	indicative 	οὐτῶ 	οὐτᾷς 	οὐτᾷ 	οὐτᾶτον 	οὐτᾶτον 	οὐτῶμεν 	οὐτᾶτε 	οὐτῶσῐ(ν)
subjunctive 	οὐτῶ 	οὐτᾷς 	οὐτᾷ 	οὐτᾶτον 	οὐτᾶτον 	οὐτῶμεν 	οὐτᾶτε 	οὐτῶσῐ(ν)
optative 	οὐτῴην,
οὐτῷμῐ 	οὐτῴης,
οὐτῷς 	οὐτῴη,
οὐτῷ 	οὐτῷτον,
οὐτῴητον 	οὐτῴτην,
οὐτῳήτην 	οὐτῷμεν,
οὐτῴημεν 	οὐτῷτε,
οὐτῴητε 	οὐτῷεν,
οὐτῴησᾰν
imperative 	  	οὔτᾱ 	οὐτᾱ́τω 	οὐτᾶτον 	οὐτᾱ́των 	  	οὐτᾶτε 	οὐτώντων
middle/
passive 	indicative 	οὐτῶμαι 	οὐτᾷ 	οὐτᾶται 	οὐτᾶσθον 	οὐτᾶσθον 	οὐτώμεθᾰ 	οὐτᾶσθε 	οὐτῶνται
subjunctive 	οὐτῶμαι 	οὐτᾷ 	οὐτᾶται 	οὐτᾶσθον 	οὐτᾶσθον 	οὐτώμεθᾰ 	οὐτᾶσθε 	οὐτῶνται
optative 	οὐτῴμην 	οὐτῷο 	οὐτῷτο 	οὐτῷσθον 	οὐτῴσθην 	οὐτῴμεθᾰ 	οὐτῷσθε 	οὐτῷντο
imperative 	  	οὐτῶ 	οὐτᾱ́σθω 	οὐτᾶσθον 	οὐτᾱ́σθων 	  	οὐτᾶσθε 	οὐτᾱ́σθων
	active 	middle/passive
infinitive 	οὐτᾶν 	οὐτᾶσθαι
participle 	m 	οὐτῶν 	οὐτώμενος
f 	οὐτῶσᾰ 	οὐτωμένη
n 	οὐτῶν 	οὐτώμενον
Notes:
This table gives Attic inflectional endings. For conjugation in dialects other than Attic, see Appendix:Ancient Greek dialectal conjugation.
   Present: οὐτάζω, οὐτάζομαι (Epic)
number 	singular 	dual 	plural
	first 	second 	third 	second 	third 	first 	second 	third
active 	indicative 	οὐτάζω 	οὐτάζεις 	οὐτάζει 	οὐτάζετον 	οὐτάζετον 	οὐτάζομεν 	οὐτάζετε 	οὐτάζουσῐ(ν)
subjunctive 	οὐτάζω,
οὐτάζωμῐ 	οὐτάζῃς,
οὐτάζῃσθᾰ 	οὐτάζῃ,
οὐτάζῃσῐ 	οὐτάζητον 	οὐτάζητον 	οὐτάζωμεν 	οὐτάζητε 	οὐτάζωσῐ(ν)
optative 	οὐτάζοιμῐ 	οὐτάζοισ(θᾰ) 	οὐτάζοι 	οὐτάζοιτον 	οὐταζοίτην 	οὐτάζοιμεν 	οὐτάζοιτε 	οὐτάζοιεν
imperative 	  	οὔταζε 	οὐταζέτω 	οὐτάζετον 	οὐταζέτων 	  	οὐτάζετε 	οὐταζόντων
middle/
passive 	indicative 	οὐτάζομαι 	οὐτάζεαι 	οὐτάζεται 	οὐτάζεσθον 	οὐτάζεσθον 	οὐταζόμε(σ)θᾰ 	οὐτάζεσθε 	οὐτάζονται
subjunctive 	οὐτάζωμαι,
οὐταζώμαιμῐ 	οὐτάζηαι,
οὐτάζηαι 	οὐτάζηται,
οὐταζήταισῐ 	οὐτάζησθον 	οὐτάζησθον 	οὐταζώμε(σ)θᾰ 	οὐτάζησθε 	οὐτάζωνται
optative 	οὐταζοίμην 	οὐτάζοιο 	οὐτάζοιτο 	οὐτάζοισθον 	οὐταζοίσθην 	οὐταζοίμε(σ)θᾰ 	οὐτάζοισθε 	οὐταζοίᾰτο
imperative 	  	οὐτάζεο 	οὐταζέσθω 	οὐτάζεσθον 	οὐταζέσθων 	  	οὐτάζεσθε 	οὐταζέσθων
	active 	middle/passive
infinitive 	οὐτάζειν/οὐταζέμεν(αι)/οὐταζμέναι 	οὐτάζεσθαι
participle 	m 	οὐτάζων 	οὐταζόμενος
f 	οὐτάζουσᾰ 	οὐταζομένη
n 	οὐτᾶζον 	οὐταζόμενον
Notes:
Dialects other than Attic are not well attested. Some forms are based on conjecture. Use with caution. For more details, see Appendix:Ancient Greek dialectal conjugation.
   Imperfect: οὔτᾰον, οὐτᾰόμην (Uncontracted)
number 	singular 	dual 	plural
	first 	second 	third 	second 	third 	first 	second 	third
active 	indicative 	οὔτᾰον 	οὔτᾰες 	οὔτᾰε(ν) 	οὐτᾰ́ετον 	οὐτᾰέτην 	οὐτᾰ́ομεν 	οὐτᾰ́ετε 	οὔτᾰον
middle/
passive 	indicative 	οὐτᾰόμην 	οὐτᾰ́ου 	οὐτᾰ́ετο 	οὐτᾰ́εσθον 	οὐτᾰέσθην 	οὐτᾰόμεθᾰ 	οὐτᾰ́εσθε 	οὐτᾰ́οντο
Notes:
This table gives Attic inflectional endings. For conjugation in dialects other than Attic, see Appendix:Ancient Greek dialectal conjugation.
   Imperfect: οὔτων, οὐτώμην (Contracted)
number 	singular 	dual 	plural
	first 	second 	third 	second 	third 	first 	second 	third
active 	indicative 	οὔτων 	οὔτᾱς 	οὔτᾱ 	οὐτᾶτον 	οὐτᾱ́την 	οὐτῶμεν 	οὐτᾶτε 	οὔτων
middle/
passive 	indicative 	οὐτώμην 	οὐτῶ 	οὐτᾶτο 	οὐτᾶσθον 	οὐτᾱ́σθην 	οὐτώμεθᾰ 	οὐτᾶσθε 	οὐτῶντο
Notes:
This table gives Attic inflectional endings. For conjugation in dialects other than Attic, see Appendix:Ancient Greek dialectal conjugation.
   Imperfect: οὔταζον, οὐταζόμην (Epic)
number 	singular 	dual 	plural
	first 	second 	third 	second 	third 	first 	second 	third
active 	indicative 	οὔταζον 	οὔταζες 	οὔταζε(ν) 	οὐτάζετον 	οὐταζέτην 	οὐτάζομεν 	οὐτάζετε 	οὔταζον
middle/
passive 	indicative 	οὐταζόμην 	οὐτάζου 	οὐτάζετο 	οὐτάζεσθον 	οὐταζέσθην 	οὐταζόμε(σ)θᾰ 	οὐτάζεσθε 	οὐτάζοντο
Notes:
Dialects other than Attic are not well attested. Some forms are based on conjecture. Use with caution. For more details, see Appendix:Ancient Greek dialectal conjugation.
   Future: οὐτήσω, οὐτήσομαι
number 	singular 	dual 	plural
	first 	second 	third 	second 	third 	first 	second 	third
active 	indicative 	οὐτήσω 	οὐτήσεις 	οὐτήσει 	οὐτήσετον 	οὐτήσετον 	οὐτήσομεν 	οὐτήσετε 	οὐτήσουσῐ(ν)
optative 	οὐτήσοιμῐ 	οὐτήσοις 	οὐτήσοι 	οὐτήσοιτον 	οὐτησοίτην 	οὐτήσοιμεν 	οὐτήσοιτε 	οὐτήσοιεν
middle 	indicative 	οὐτήσομαι 	οὐτήσῃ,
οὐτήσει 	οὐτήσεται 	οὐτήσεσθον 	οὐτήσεσθον 	οὐτησόμεθᾰ 	οὐτήσεσθε 	οὐτήσονται
optative 	οὐτησοίμην 	οὐτήσοιο 	οὐτήσοιτο 	οὐτήσοισθον 	οὐτησοίσθην 	οὐτησοίμεθᾰ 	οὐτήσοισθε 	οὐτήσοιντο
	active 	middle
infinitive 	οὐτήσειν 	οὐτήσεσθαι
participle 	m 	οὐτήσων 	οὐτησόμενος
f 	οὐτήσουσᾰ 	οὐτησομένη
n 	οὐτῆσον 	οὐτησόμενον
Notes:
This table gives Attic inflectional endings. For conjugation in dialects other than Attic, see Appendix:Ancient Greek dialectal conjugation.
   Future: οὐτᾰ́σω, οὐτᾰ́σομαι (Epic)
number 	singular 	dual 	plural
	first 	second 	third 	second 	third 	first 	second 	third
active 	indicative 	οὐτᾰ́σω 	οὐτᾰ́σεις 	οὐτᾰ́σει 	οὐτᾰ́σετον 	οὐτᾰ́σετον 	οὐτᾰ́σομεν 	οὐτᾰ́σετε 	οὐτᾰ́σουσῐ(ν)
optative 	οὐτᾰ́σοιμῐ 	οὐτᾰ́σοισ(θᾰ) 	οὐτᾰ́σοι 	οὐτᾰ́σοιτον 	οὐτᾰσοίτην 	οὐτᾰ́σοιμεν 	οὐτᾰ́σοιτε 	οὐτᾰ́σοιεν
middle 	indicative 	οὐτᾰ́σομαι 	οὐτᾰ́σεαι 	οὐτᾰ́σεται 	οὐτᾰ́σεσθον 	οὐτᾰ́σεσθον 	οὐτᾰσόμε(σ)θᾰ 	οὐτᾰ́σεσθε 	οὐτᾰ́σονται
optative 	οὐτᾰσοίμην 	οὐτᾰ́σοιο 	οὐτᾰ́σοιτο 	οὐτᾰ́σοισθον 	οὐτᾰσοίσθην 	οὐτᾰσοίμε(σ)θᾰ 	οὐτᾰ́σοισθε 	οὐτᾰσοίᾰτο
	active 	middle
infinitive 	οὐτᾰ́σειν/οὐτᾰσέμεν(αι)/οὐτᾰ́σμεν(αι) 	οὐτᾰ́σεσθαι
participle 	m 	οὐτᾰ́σων 	οὐτᾰσόμενος
f 	οὐτᾰ́σουσᾰ 	οὐτᾰσομένη
n 	οὐτᾰ́σον 	οὐτᾰσόμενον
Notes:
Dialects other than Attic are not well attested. Some forms are based on conjecture. Use with caution. For more details, see Appendix:Ancient Greek dialectal conjugation.
   Aorist: οὔτησᾰ, οὐτησᾰ́μην, οὐτήθην
number 	singular 	dual 	plural
	first 	second 	third 	second 	third 	first 	second 	third
active 	indicative 	οὔτησᾰ 	οὔτησᾰς 	οὔτησε(ν) 	οὐτήσᾰτον 	οὐτησᾰ́την 	οὐτήσᾰμεν 	οὐτήσᾰτε 	οὔτησᾰν
subjunctive 	οὐτήσω 	οὐτήσῃς 	οὐτήσῃ 	οὐτήσητον 	οὐτήσητον 	οὐτήσωμεν 	οὐτήσητε 	οὐτήσωσῐ(ν)
optative 	οὐτήσαιμῐ 	οὐτήσειᾰς,
οὐτήσαις 	οὐτήσειε(ν),
οὐτήσαι 	οὐτήσαιτον 	οὐτησαίτην 	οὐτήσαιμεν 	οὐτήσαιτε 	οὐτήσειᾰν,
οὐτήσαιεν
imperative 	  	οὔτησον 	οὐτησᾰ́τω 	οὐτήσᾰτον 	οὐτησᾰ́των 	  	οὐτήσᾰτε 	οὐτησᾰ́ντων
middle 	indicative 	οὐτησᾰ́μην 	οὐτήσω 	οὐτήσᾰτο 	οὐτήσᾰσθον 	οὐτησᾰ́σθην 	οὐτησᾰ́μεθᾰ 	οὐτήσᾰσθε 	οὐτήσᾰντο
subjunctive 	οὐτήσωμαι 	οὐτήσῃ 	οὐτήσηται 	οὐτήσησθον 	οὐτήσησθον 	οὐτησώμεθᾰ 	οὐτήσησθε 	οὐτήσωνται
optative 	οὐτησαίμην 	οὐτήσαιο 	οὐτήσαιτο 	οὐτήσαισθον 	οὐτησαίσθην 	οὐτησαίμεθᾰ 	οὐτήσαισθε 	οὐτήσαιντο
imperative 	  	οὔτησαι 	οὐτησᾰ́σθω 	οὐτήσᾰσθον 	οὐτησᾰ́σθων 	  	οὐτήσᾰσθε 	οὐτησᾰ́σθων
passive 	indicative 	οὐτήθην 	οὐτήθης 	οὐτήθη 	οὐτήθητον 	οὐτηθήτην 	οὐτήθημεν 	οὐτήθητε 	οὐτήθησᾰν
subjunctive 	οὐτηθῶ 	οὐτηθῇς 	οὐτηθῇ 	οὐτηθῆτον 	οὐτηθῆτον 	οὐτηθῶμεν 	οὐτηθῆτε 	οὐτηθῶσῐ(ν)
optative 	οὐτηθείην 	οὐτηθείης 	οὐτηθείη 	οὐτηθεῖτον,
οὐτηθείητον 	οὐτηθείτην,
οὐτηθειήτην 	οὐτηθεῖμεν,
οὐτηθείημεν 	οὐτηθεῖτε,
οὐτηθείητε 	οὐτηθεῖεν,
οὐτηθείησᾰν
imperative 	  	οὐτήθητῐ 	οὐτηθήτω 	οὐτήθητον 	οὐτηθήτων 	  	οὐτήθητε 	οὐτηθέντων
	active 	middle 	passive
infinitive 	οὐτῆσαι 	οὐτήσᾰσθαι 	οὐτηθῆναι
participle 	m 	οὐτήσᾱς 	οὐτησᾰ́μενος 	οὐτηθείς
f 	οὐτήσᾱσᾰ 	οὐτησᾰμένη 	οὐτηθεῖσᾰ
n 	οὐτῆσᾰν 	οὐτησᾰ́μενον 	οὐτηθέν
Notes:
This table gives Attic inflectional endings. For conjugation in dialects other than Attic, see Appendix:Ancient Greek dialectal conjugation.
   Aorist: οὔτᾰσᾰ, οὐτᾰσᾰ́μην (Epic)
number 	singular 	dual 	plural
	first 	second 	third 	second 	third 	first 	second 	third
active 	indicative 	οὔτᾰσᾰ 	οὔτᾰσᾰς 	οὔτᾰσε(ν) 	οὐτᾰ́σᾰτον 	οὐτᾰσᾰ́την 	οὐτᾰ́σᾰμεν 	οὐτᾰ́σᾰτε 	οὔτᾰσᾰν
subjunctive 	οὐτᾰ́σω,
οὐτᾰ́σωμῐ 	οὐτᾰ́σῃς,
οὐτᾰ́σῃσθᾰ 	οὐτᾰ́σῃ,
οὐτᾰ́σῃσῐ 	οὐτᾰ́σητον 	οὐτᾰ́σητον 	οὐτᾰ́σωμεν 	οὐτᾰ́σητε 	οὐτᾰ́σωσῐ(ν)
optative 	οὐτᾰ́σαιμῐ 	οὐτᾰ́σαις,
οὐτᾰ́σαισθᾰ,
οὐτᾰ́σειᾰς 	οὐτᾰ́σειε(ν),
οὐτᾰ́σαι 	οὐτᾰσεῖτον 	οὐτᾰσείτην 	οὐτᾰσεῖμεν 	οὐτᾰσεῖτε 	οὐτᾰσεῖεν
imperative 	  	οὔτᾰσον 	οὐτᾰσᾰ́τω 	οὐτᾰ́σᾰτον 	οὐτᾰσᾰ́των 	  	οὐτᾰ́σᾰτε 	οὐτᾰσᾰ́ντων
middle 	indicative 	οὐτᾰσᾰ́μην 	οὐτᾰ́σω 	οὐτᾰ́σᾰτο 	οὐτᾰ́σᾰσθον 	οὐτᾰσᾰ́σθην 	οὐτᾰσᾰ́με(σ)θᾰ 	οὐτᾰ́σᾰσθε 	οὐτᾰ́σᾰντο
subjunctive 	οὐτᾰ́σωμαι,
οὐτᾰσώμαιμῐ 	οὐτᾰ́σηαι,
οὐτᾰ́σηαι 	οὐτᾰ́σηται,
οὐτᾰσήταισῐ 	οὐτᾰ́σησθον 	οὐτᾰ́σησθον 	οὐτᾰσώμε(σ)θᾰ 	οὐτᾰ́σησθε 	οὐτᾰ́σωνται
optative 	οὐτᾰσαίμην 	οὐτᾰ́σαιο 	οὐτᾰ́σαιτο 	οὐτᾰ́σαισθον 	οὐτᾰσαίσθην 	οὐτᾰσαίμε(σ)θᾰ 	οὐτᾰ́σαισθε 	οὐτᾰσαίᾰτο
imperative 	  	οὔτᾰσαι 	οὐτᾰσᾰ́σθω 	οὐτᾰ́σᾰσθον 	οὐτᾰσᾰ́σθων 	  	οὐτᾰ́σᾰσθε 	οὐτᾰσᾰ́σθων
	active 	middle
infinitive 	οὐτᾰ́σαι/οὐτᾰσᾰ́μεν/οὐτᾰσᾰμέναι 	οὐτᾰ́σᾰσθαι
participle 	m 	οὐτᾰ́σᾱς 	οὐτᾰσᾰ́μενος
f 	οὐτᾰ́σᾱσᾰ 	οὐτᾰσᾰμένη
n 	οὐτᾰ́σᾰν 	οὐτᾰσᾰ́μενον
Notes:
Dialects other than Attic are not well attested. Some forms are based on conjecture. Use with caution. For more details, see Appendix:Ancient Greek dialectal conjugation.
   Aorist: οὔτην, οὐτᾰ́μην (Epic)
number 	singular 	dual 	plural
	first 	second 	third 	second 	third 	first 	second 	third
active 	indicative 	οὔτην 	οὔτης 	οὖτᾰ 	οὔτητον 	οὐτήτην 	οὔτημεν 	οὔτητε 	οὔτησᾰν
subjunctive 	οὐτῶ,
οὐτῶμῐ 	οὐτῇς,
οὐτῇσθᾰ 	οὐτῇ,
οὐτῇσῐ 	οὐτῆτον 	οὐτῆτον 	οὐτῶμεν 	οὐτῆτε 	οὐτῶσῐ(ν)
optative 	οὐταίην 	οὐταίης 	οὐταίη 	οὐταῖτον 	οὐταίτην 	οὐταῖμεν 	οὐταῖτε 	οὐταῖεν
imperative 	  	οὔτηθῐ 	οὐτήτω 	οὔτητον 	οὐτήτων 	  	οὔτητε 	οὐτᾰ́ντων
middle 	indicative 	οὐτᾰ́μην 	οὔτω 	οὔτᾰτο 	οὔτᾰσθον 	οὐτᾰ́σθην 	οὐτᾰ́με(σ)θᾰ 	οὔτᾰσθε 	οὔτᾰντο
subjunctive 	οὐτῶμαι,
οὐτῶμαιμῐ 	οὐτῇ,
οὐτῇ 	οὐτῆται,
οὐτῆταισῐ 	οὐτῆσθον 	οὐτῆσθον 	οὐτώμε(σ)θᾰ 	οὐτῆσθε 	οὐτῶνται
optative 	οὐταίμην 	οὐταῖο 	οὐταῖτο 	οὐταῖσθον 	οὐταίσθην 	οὐταίμε(σ)θᾰ 	οὐταῖσθε 	οὐταίᾰτο
imperative 	  	οὔτω 	οὐτᾰ́σθω 	οὔτᾰσθον 	οὐτᾰ́σθων 	  	οὔτᾰσθε 	οὐτᾰ́σθων
	active 	middle
infinitive 	οὐτᾰ́μεν(αι) 	οὔτᾰσθαι
participle 	m 	οὐτᾱ́ς 	οὐτᾰ́μενος
f 	οὐτᾶσᾰ 	οὐτᾰμένη
n 	οὐτᾰ́ν 	οὐτᾰ́μενον
Notes:
Dialects other than Attic are not well attested. Some forms are based on conjecture. Use with caution. For more details, see Appendix:Ancient Greek dialectal conjugation.
   Aorist: οὔτασκᾰ, οὐτασκᾰ́μην (Epic)
number 	singular 	dual 	plural
	first 	second 	third 	second 	third 	first 	second 	third
active 	indicative 	οὔτασκᾰ 	οὔτασκᾰς 	οὔτασκε(ν) 	οὐτάσκᾰτον 	οὐτασκᾰ́την 	οὐτάσκᾰμεν 	οὐτάσκᾰτε 	οὔτασκᾰν
subjunctive 	οὐτάσκω,
οὐτάσκωμῐ 	οὐτάσκῃς,
οὐτάσκῃσθᾰ 	οὐτάσκῃ,
οὐτάσκῃσῐ 	οὐτάσκητον 	οὐτάσκητον 	οὐτάσκωμεν 	οὐτάσκητε 	οὐτάσκωσῐ(ν)
optative 	οὐτάσκαιμῐ 	οὐτάσκαις,
οὐτάσκαισθᾰ,
οὐτάσκειᾰς 	οὐτάσκειε(ν),
οὐτάσκαι 	οὐτασκεῖτον 	οὐτασκείτην 	οὐτασκεῖμεν 	οὐτασκεῖτε 	οὐτασκεῖεν
imperative 	  	οὔτασκον 	οὐτασκᾰ́τω 	οὐτάσκᾰτον 	οὐτασκᾰ́των 	  	οὐτάσκᾰτε 	οὐτασκᾰ́ντων
middle 	indicative 	οὐτασκᾰ́μην 	οὐτάσκω 	οὐτάσκᾰτο 	οὐτάσκᾰσθον 	οὐτασκᾰ́σθην 	οὐτασκᾰ́με(σ)θᾰ 	οὐτάσκᾰσθε 	οὐτάσκᾰντο
subjunctive 	οὐτάσκωμαι,
οὐτασκώμαιμῐ 	οὐτάσκηαι,
οὐτάσκηαι 	οὐτάσκηται,
οὐτασκήταισῐ 	οὐτάσκησθον 	οὐτάσκησθον 	οὐτασκώμε(σ)θᾰ 	οὐτάσκησθε 	οὐτάσκωνται
optative 	οὐτασκαίμην 	οὐτάσκαιο 	οὐτάσκαιτο 	οὐτάσκαισθον 	οὐτασκαίσθην 	οὐτασκαίμε(σ)θᾰ 	οὐτάσκαισθε 	οὐτασκαίᾰτο
imperative 	  	οὔτασκαι 	οὐτασκᾰ́σθω 	οὐτάσκᾰσθον 	οὐτασκᾰ́σθων 	  	οὐτάσκᾰσθε 	οὐτασκᾰ́σθων
	active 	middle
infinitive 	οὐτᾶσκαι/οὐτασκᾰ́μεν/οὐτασκᾰμέναι 	οὐτάσκᾰσθαι
participle 	m 	οὐτάσκᾱς 	οὐτασκᾰ́μενος
f 	οὐτάσκᾱσᾰ 	οὐτασκᾰμένη
n 	οὐτᾶσκᾰν 	οὐτασκᾰ́μενον
Notes:
Dialects other than Attic are not well attested. Some forms are based on conjecture. Use with caution. For more details, see Appendix:Ancient Greek dialectal conjugation.
   Aorist: οὐτήσασκᾰ, οὐτησασκᾰ́μην (Ionic)
number 	singular 	dual 	plural
	first 	second 	third 	second 	third 	first 	second 	third
active 	indicative 	οὐτήσασκᾰ 	οὐτήσασκᾰς 	οὐτήσασκε(ν) 	οὐτησάσκᾰτον 	οὐτησασκᾰ́την 	οὐτησάσκᾰμεν 	οὐτησάσκᾰτε 	οὐτήσασκᾰν
subjunctive 	οὐτησάσκω 	οὐτησάσκῃς 	οὐτησάσκῃ 	οὐτησάσκητον 	οὐτησάσκητον 	οὐτησάσκωμεν 	οὐτησάσκητε 	οὐτησάσκωσῐ(ν)
optative 	οὐτησάσκαιμῐ 	οὐτησάσκειᾰς,
οὐτησάσκαις 	οὐτησάσκειε(ν),
οὐτησάσκαι 	οὐτησασκεῖτον 	οὐτησασκείτην 	οὐτησασκεῖμεν 	οὐτησασκεῖτε 	οὐτησασκεῖεν
imperative 	  	οὐτήσασκον 	οὐτησασκᾰ́τω 	οὐτησάσκᾰτον 	οὐτησασκᾰ́των 	  	οὐτησάσκᾰτε 	οὐτησασκᾰ́ντων
middle 	indicative 	οὐτησασκᾰ́μην 	οὐτησάσκω 	οὐτησάσκᾰτο 	οὐτησάσκᾰσθον 	οὐτησασκᾰ́σθην 	οὐτησασκᾰ́μεθᾰ 	οὐτησάσκᾰσθε 	οὐτησάσκᾰντο
subjunctive 	οὐτησάσκωμαι 	οὐτησάσκηαι 	οὐτησάσκηται 	οὐτησάσκησθον 	οὐτησάσκησθον 	οὐτησασκώμεθᾰ 	οὐτησάσκησθε 	οὐτησάσκωνται
optative 	οὐτησασκαίμην 	οὐτησάσκαιο 	οὐτησάσκαιτο 	οὐτησάσκαισθον 	οὐτησασκαίσθην 	οὐτησασκαίμεθᾰ 	οὐτησάσκαισθε 	οὐτησασκαίᾰτο
imperative 	  	οὐτήσασκαι 	οὐτησασκᾰ́σθω 	οὐτησάσκᾰσθον 	οὐτησασκᾰ́σθων 	  	οὐτησάσκᾰσθε 	οὐτησασκᾰ́σθων
	active 	middle
infinitive 	οὐτησᾶσκαι 	οὐτησάσκᾰσθαι
participle 	m 	οὐτησάσκᾱς 	οὐτησασκᾰ́μενος
f 	οὐτησάσκᾱσᾰ 	οὐτησασκᾰμένη
n 	οὐτησᾶσκᾰν 	οὐτησασκᾰ́μενον
Notes:
Dialects other than Attic are not well attested. Some forms are based on conjecture. Use with caution. For more details, see Appendix:Ancient Greek dialectal conjugation.
   Perfect: οὔτᾰσμαι
number 	singular 	dual 	plural
	first 	second 	third 	second 	third 	first 	second 	third
passive 	indicative 	οὔτᾰσμαι 	οὔτᾰσαι 	οὔτᾰσται 	οὔτᾰσθον 	οὔτᾰσθον 	οὐτᾰ́σμεθᾰ 	οὔτᾰσθε 	οὐτᾰ́σᾰται
subjunctive 	οὐτᾰσμένος ὦ 	οὐτᾰσμένος ᾖς 	οὐτᾰσμένος ᾖ 	οὐτᾰσμένω ἦτον 	οὐτᾰσμένω ἦτον 	οὐτᾰσμένοι ὦμεν 	οὐτᾰσμένοι ἦτε 	οὐτᾰσμένοι ὦσῐ(ν)
optative 	οὐτᾰσμένος εἴην 	οὐτᾰσμένος εἴης 	οὐτᾰσμένος εἴη 	οὐτᾰσμένω εἴητον/εἶτον 	οὐτᾰσμένω εἰήτην/εἴτην 	οὐτᾰσμένοι εἴημεν/εἶμεν 	οὐτᾰσμένοι εἴητε/εἶτε 	οὐτᾰσμένοι εἴησᾰν/εἶεν
imperative 	  	οὔτᾰσο 	οὐτᾰ́σθω 	οὔτᾰσθον 	οὐτᾰ́σθων 	  	οὔτᾰσθε 	οὐτᾰ́σθων

infinitive 		οὐτᾰ́σθαι
participle 	m 		οὐτᾰσμένος
f 		οὐτᾰσμένη
n 		οὐτᾰσμένον

Verb

πᾰπταίνω • (paptaínō)

    (Epic) to peer around, look about cautiously

Conjugation
   Present: παπταίνω (Epic)
number 	singular 	dual 	plural
	first 	second 	third 	second 	third 	first 	second 	third
active 	indicative 	παπταίνω 	παπταίνεις 	παπταίνει 	παπταίνετον 	παπταίνετον 	παπταίνομεν 	παπταίνετε 	παπταίνουσῐ(ν)
subjunctive 	παπταίνω,
παπταίνωμῐ 	παπταίνῃς,
παπταίνῃσθᾰ 	παπταίνῃ,
παπταίνῃσῐ 	παπταίνητον 	παπταίνητον 	παπταίνωμεν 	παπταίνητε 	παπταίνωσῐ(ν)
optative 	παπταίνοιμῐ 	παπταίνοισ(θᾰ) 	παπταίνοι 	παπταίνοιτον 	παπταινοίτην 	παπταίνοιμεν 	παπταίνοιτε 	παπταίνοιεν
imperative 	  	πάπταινε 	παπταινέτω 	παπταίνετον 	παπταινέτων 	  	παπταίνετε 	παπταινόντων
	active
infinitive 	παπταίνειν/παπταινέμεν(αι)/παπταινμέναι
participle 	m 	παπταίνων
f 	παπταίνουσᾰ
n 	παπταῖνον
Notes:
Dialects other than Attic are not well attested. Some forms are based on conjecture. Use with caution. For more details, see Appendix:Ancient Greek dialectal conjugation.
   Aorist: ἐπάπτηνᾰ (Epic)
number 	singular 	dual 	plural
	first 	second 	third 	second 	third 	first 	second 	third
active 	indicative 	ἐπάπτηνᾰ 	ἐπάπτηνᾰς 	ἐπάπτηνε(ν) 	ἐπαπτήνᾰτον 	ἐπαπτηνᾰ́την 	ἐπαπτήνᾰμεν 	ἐπαπτήνᾰτε 	ἐπάπτηνᾰν
subjunctive 	παπτήνω,
παπτήνωμῐ 	παπτήνῃς,
παπτήνῃσθᾰ 	παπτήνῃ,
παπτήνῃσῐ 	παπτήνητον 	παπτήνητον 	παπτήνωμεν 	παπτήνητε 	παπτήνωσῐ(ν)
optative 	παπτήναιμῐ 	παπτήναις,
παπτήναισθᾰ,
παπτήνειᾰς 	παπτήνειε(ν),
παπτήναι 	παπτηνεῖτον 	παπτηνείτην 	παπτηνεῖμεν 	παπτηνεῖτε 	παπτηνεῖεν
imperative 	  	πάπτηνον 	παπτηνᾰ́τω 	παπτήνᾰτον 	παπτηνᾰ́των 	  	παπτήνᾰτε 	παπτηνᾰ́ντων
	active
infinitive 	παπτῆναι/παπτηνᾰ́μεν/παπτηνᾰμέναι
participle 	m 	παπτήνᾱς
f 	παπτήνᾱσᾰ
n 	παπτῆνᾰν
Notes:
Dialects other than Attic are not well attested. Some forms are based on conjecture. Use with caution. For more details, see Appendix:Ancient Greek dialectal conjugation.
   Aorist: πάπτηνᾰ (Epic)
number 	singular 	dual 	plural
	first 	second 	third 	second 	third 	first 	second 	third
active 	indicative 	πάπτηνᾰ 	πάπτηνᾰς 	πάπτηνε(ν) 	παπτήνᾰτον 	παπτηνᾰ́την 	παπτήνᾰμεν 	παπτήνᾰτε 	πάπτηνᾰν

Verb

πᾰρᾰτάσσω • (paratássō)

    to place side by side, draw up in battle order, range (be placed in order)
    (in middle and in passive) to stand prepared

Conjugation
   Present: πᾰρᾰτᾰ́σσω, πᾰρᾰτᾰ́σσομαι
number 	singular 	dual 	plural
	first 	second 	third 	second 	third 	first 	second 	third
active 	indicative 	πᾰρᾰτᾰ́σσω 	πᾰρᾰτᾰ́σσεις 	πᾰρᾰτᾰ́σσει 	πᾰρᾰτᾰ́σσετον 	πᾰρᾰτᾰ́σσετον 	πᾰρᾰτᾰ́σσομεν 	πᾰρᾰτᾰ́σσετε 	πᾰρᾰτᾰ́σσουσῐ(ν)
subjunctive 	πᾰρᾰτᾰ́σσω 	πᾰρᾰτᾰ́σσῃς 	πᾰρᾰτᾰ́σσῃ 	πᾰρᾰτᾰ́σσητον 	πᾰρᾰτᾰ́σσητον 	πᾰρᾰτᾰ́σσωμεν 	πᾰρᾰτᾰ́σσητε 	πᾰρᾰτᾰ́σσωσῐ(ν)
optative 	πᾰρᾰτᾰ́σσοιμῐ 	πᾰρᾰτᾰ́σσοις 	πᾰρᾰτᾰ́σσοι 	πᾰρᾰτᾰ́σσοιτον 	πᾰρᾰτᾰσσοίτην 	πᾰρᾰτᾰ́σσοιμεν 	πᾰρᾰτᾰ́σσοιτε 	πᾰρᾰτᾰ́σσοιεν
imperative 	  	πᾰρᾰ́τᾰσσε 	πᾰρᾰτᾰσσέτω 	πᾰρᾰτᾰ́σσετον 	πᾰρᾰτᾰσσέτων 	  	πᾰρᾰτᾰ́σσετε 	πᾰρᾰτᾰσσόντων
middle/
passive 	indicative 	πᾰρᾰτᾰ́σσομαι 	πᾰρᾰτᾰ́σσῃ,
πᾰρᾰτᾰ́σσει 	πᾰρᾰτᾰ́σσεται 	πᾰρᾰτᾰ́σσεσθον 	πᾰρᾰτᾰ́σσεσθον 	πᾰρᾰτᾰσσόμεθᾰ 	πᾰρᾰτᾰ́σσεσθε 	πᾰρᾰτᾰ́σσονται
subjunctive 	πᾰρᾰτᾰ́σσωμαι 	πᾰρᾰτᾰ́σσῃ 	πᾰρᾰτᾰ́σσηται 	πᾰρᾰτᾰ́σσησθον 	πᾰρᾰτᾰ́σσησθον 	πᾰρᾰτᾰσσώμεθᾰ 	πᾰρᾰτᾰ́σσησθε 	πᾰρᾰτᾰ́σσωνται
optative 	πᾰρᾰτᾰσσοίμην 	πᾰρᾰτᾰ́σσοιο 	πᾰρᾰτᾰ́σσοιτο 	πᾰρᾰτᾰ́σσοισθον 	πᾰρᾰτᾰσσοίσθην 	πᾰρᾰτᾰσσοίμεθᾰ 	πᾰρᾰτᾰ́σσοισθε 	πᾰρᾰτᾰ́σσοιντο
imperative 	  	πᾰρᾰτᾰ́σσου 	πᾰρᾰτᾰσσέσθω 	πᾰρᾰτᾰ́σσεσθον 	πᾰρᾰτᾰσσέσθων 	  	πᾰρᾰτᾰ́σσεσθε 	πᾰρᾰτᾰσσέσθων
	active 	middle/passive
infinitive 	πᾰρᾰτᾰ́σσειν 	πᾰρᾰτᾰ́σσεσθαι
participle 	m 	πᾰρᾰτᾰ́σσων 	πᾰρᾰτᾰσσόμενος
f 	πᾰρᾰτᾰ́σσουσᾰ 	πᾰρᾰτᾰσσομένη
n 	πᾰρᾰτᾰ́σσον 	πᾰρᾰτᾰσσόμενον
Notes:
This table gives Attic inflectional endings. For conjugation in dialects other than Attic, see Appendix:Ancient Greek dialectal conjugation.
   Imperfect: πᾰρέτᾰσσον, πᾰρετᾰσσόμην
number 	singular 	dual 	plural
	first 	second 	third 	second 	third 	first 	second 	third
active 	indicative 	πᾰρέτᾰσσον 	πᾰρέτᾰσσες 	πᾰρέτᾰσσε(ν) 	πᾰρετᾰ́σσετον 	πᾰρετᾰσσέτην 	πᾰρετᾰ́σσομεν 	πᾰρετᾰ́σσετε 	πᾰρέτᾰσσον
middle/
passive 	indicative 	πᾰρετᾰσσόμην 	πᾰρετᾰ́σσου 	πᾰρετᾰ́σσετο 	πᾰρετᾰ́σσεσθον 	πᾰρετᾰσσέσθην 	πᾰρετᾰσσόμεθᾰ 	πᾰρετᾰ́σσεσθε 	πᾰρετᾰ́σσοντο
Notes:
This table gives Attic inflectional endings. For conjugation in dialects other than Attic, see Appendix:Ancient Greek dialectal conjugation.
   Future: πᾰρᾰτᾰ́ξω, πᾰρᾰτᾰ́ξομαι, πᾰρᾰτᾰχθήσομαι
number 	singular 	dual 	plural
	first 	second 	third 	second 	third 	first 	second 	third
active 	indicative 	πᾰρᾰτᾰ́ξω 	πᾰρᾰτᾰ́ξεις 	πᾰρᾰτᾰ́ξει 	πᾰρᾰτᾰ́ξετον 	πᾰρᾰτᾰ́ξετον 	πᾰρᾰτᾰ́ξομεν 	πᾰρᾰτᾰ́ξετε 	πᾰρᾰτᾰ́ξουσῐ(ν)
optative 	πᾰρᾰτᾰ́ξοιμῐ 	πᾰρᾰτᾰ́ξοις 	πᾰρᾰτᾰ́ξοι 	πᾰρᾰτᾰ́ξοιτον 	πᾰρᾰτᾰξοίτην 	πᾰρᾰτᾰ́ξοιμεν 	πᾰρᾰτᾰ́ξοιτε 	πᾰρᾰτᾰ́ξοιεν
middle 	indicative 	πᾰρᾰτᾰ́ξομαι 	πᾰρᾰτᾰ́ξῃ,
πᾰρᾰτᾰ́ξει 	πᾰρᾰτᾰ́ξεται 	πᾰρᾰτᾰ́ξεσθον 	πᾰρᾰτᾰ́ξεσθον 	πᾰρᾰτᾰξόμεθᾰ 	πᾰρᾰτᾰ́ξεσθε 	πᾰρᾰτᾰ́ξονται
optative 	πᾰρᾰτᾰξοίμην 	πᾰρᾰτᾰ́ξοιο 	πᾰρᾰτᾰ́ξοιτο 	πᾰρᾰτᾰ́ξοισθον 	πᾰρᾰτᾰξοίσθην 	πᾰρᾰτᾰξοίμεθᾰ 	πᾰρᾰτᾰ́ξοισθε 	πᾰρᾰτᾰ́ξοιντο
passive 	indicative 	πᾰρᾰτᾰχθήσομαι 	πᾰρᾰτᾰχθήσῃ 	πᾰρᾰτᾰχθήσεται 	πᾰρᾰτᾰχθήσεσθον 	πᾰρᾰτᾰχθήσεσθον 	πᾰρᾰτᾰχθησόμεθᾰ 	πᾰρᾰτᾰχθήσεσθε 	πᾰρᾰτᾰχθήσονται
optative 	πᾰρᾰτᾰχθησοίμην 	πᾰρᾰτᾰχθήσοιο 	πᾰρᾰτᾰχθήσοιτο 	πᾰρᾰτᾰχθήσοισθον 	πᾰρᾰτᾰχθησοίσθην 	πᾰρᾰτᾰχθησοίμεθᾰ 	πᾰρᾰτᾰχθήσοισθε 	πᾰρᾰτᾰχθήσοιντο
	active 	middle 	passive
infinitive 	πᾰρᾰτᾰ́ξειν 	πᾰρᾰτᾰ́ξεσθαι 	πᾰρᾰτᾰχθήσεσθαι
participle 	m 	πᾰρᾰτᾰ́ξων 	πᾰρᾰτᾰξόμενος 	πᾰρᾰτᾰχθησόμενος
f 	πᾰρᾰτᾰ́ξουσᾰ 	πᾰρᾰτᾰξομένη 	πᾰρᾰτᾰχθησομένη
n 	πᾰρᾰτᾰ́ξον 	πᾰρᾰτᾰξόμενον 	πᾰρᾰτᾰχθησόμενον
Notes:
This table gives Attic inflectional endings. For conjugation in dialects other than Attic, see Appendix:Ancient Greek dialectal conjugation.
   Aorist: πᾰρέτᾰξᾰ, πᾰρετᾰξᾰ́μην, πᾰρετᾰ́χθην
number 	singular 	dual 	plural
	first 	second 	third 	second 	third 	first 	second 	third
active 	indicative 	πᾰρέτᾰξᾰ 	πᾰρέτᾰξᾰς 	πᾰρέτᾰξε(ν) 	πᾰρετᾰ́ξᾰτον 	πᾰρετᾰξᾰ́την 	πᾰρετᾰ́ξᾰμεν 	πᾰρετᾰ́ξᾰτε 	πᾰρέτᾰξᾰν
subjunctive 	πᾰρᾰτᾰ́ξω 	πᾰρᾰτᾰ́ξῃς 	πᾰρᾰτᾰ́ξῃ 	πᾰρᾰτᾰ́ξητον 	πᾰρᾰτᾰ́ξητον 	πᾰρᾰτᾰ́ξωμεν 	πᾰρᾰτᾰ́ξητε 	πᾰρᾰτᾰ́ξωσῐ(ν)
optative 	πᾰρᾰτᾰ́ξαιμῐ 	πᾰρᾰτᾰ́ξειᾰς,
πᾰρᾰτᾰ́ξαις 	πᾰρᾰτᾰ́ξειε(ν),
πᾰρᾰτᾰ́ξαι 	πᾰρᾰτᾰ́ξαιτον 	πᾰρᾰτᾰξαίτην 	πᾰρᾰτᾰ́ξαιμεν 	πᾰρᾰτᾰ́ξαιτε 	πᾰρᾰτᾰ́ξειᾰν,
πᾰρᾰτᾰ́ξαιεν
imperative 	  	πᾰρᾰ́τᾰξον 	πᾰρᾰτᾰξᾰ́τω 	πᾰρᾰτᾰ́ξᾰτον 	πᾰρᾰτᾰξᾰ́των 	  	πᾰρᾰτᾰ́ξᾰτε 	πᾰρᾰτᾰξᾰ́ντων
middle 	indicative 	πᾰρετᾰξᾰ́μην 	πᾰρετᾰ́ξω 	πᾰρετᾰ́ξᾰτο 	πᾰρετᾰ́ξᾰσθον 	πᾰρετᾰξᾰ́σθην 	πᾰρετᾰξᾰ́μεθᾰ 	πᾰρετᾰ́ξᾰσθε 	πᾰρετᾰ́ξᾰντο
subjunctive 	πᾰρᾰτᾰ́ξωμαι 	πᾰρᾰτᾰ́ξῃ 	πᾰρᾰτᾰ́ξηται 	πᾰρᾰτᾰ́ξησθον 	πᾰρᾰτᾰ́ξησθον 	πᾰρᾰτᾰξώμεθᾰ 	πᾰρᾰτᾰ́ξησθε 	πᾰρᾰτᾰ́ξωνται
optative 	πᾰρᾰτᾰξαίμην 	πᾰρᾰτᾰ́ξαιο 	πᾰρᾰτᾰ́ξαιτο 	πᾰρᾰτᾰ́ξαισθον 	πᾰρᾰτᾰξαίσθην 	πᾰρᾰτᾰξαίμεθᾰ 	πᾰρᾰτᾰ́ξαισθε 	πᾰρᾰτᾰ́ξαιντο
imperative 	  	πᾰρᾰ́τᾰξαι 	πᾰρᾰτᾰξᾰ́σθω 	πᾰρᾰτᾰ́ξᾰσθον 	πᾰρᾰτᾰξᾰ́σθων 	  	πᾰρᾰτᾰ́ξᾰσθε 	πᾰρᾰτᾰξᾰ́σθων
passive 	indicative 	πᾰρετᾰ́χθην 	πᾰρετᾰ́χθης 	πᾰρετᾰ́χθη 	πᾰρετᾰ́χθητον 	πᾰρετᾰχθήτην 	πᾰρετᾰ́χθημεν 	πᾰρετᾰ́χθητε 	πᾰρετᾰ́χθησᾰν
subjunctive 	πᾰρᾰτᾰχθῶ 	πᾰρᾰτᾰχθῇς 	πᾰρᾰτᾰχθῇ 	πᾰρᾰτᾰχθῆτον 	πᾰρᾰτᾰχθῆτον 	πᾰρᾰτᾰχθῶμεν 	πᾰρᾰτᾰχθῆτε 	πᾰρᾰτᾰχθῶσῐ(ν)
optative 	πᾰρᾰτᾰχθείην 	πᾰρᾰτᾰχθείης 	πᾰρᾰτᾰχθείη 	πᾰρᾰτᾰχθεῖτον,
πᾰρᾰτᾰχθείητον 	πᾰρᾰτᾰχθείτην,
πᾰρᾰτᾰχθειήτην 	πᾰρᾰτᾰχθεῖμεν,
πᾰρᾰτᾰχθείημεν 	πᾰρᾰτᾰχθεῖτε,
πᾰρᾰτᾰχθείητε 	πᾰρᾰτᾰχθεῖεν,
πᾰρᾰτᾰχθείησᾰν
imperative 	  	πᾰρᾰτᾰ́χθητῐ 	πᾰρᾰτᾰχθήτω 	πᾰρᾰτᾰ́χθητον 	πᾰρᾰτᾰχθήτων 	  	πᾰρᾰτᾰ́χθητε 	πᾰρᾰτᾰχθέντων
	active 	middle 	passive
infinitive 	πᾰρᾰτᾰ́ξαι 	πᾰρᾰτᾰ́ξᾰσθαι 	πᾰρᾰτᾰχθῆναι
participle 	m 	πᾰρᾰτᾰ́ξᾱς 	πᾰρᾰτᾰξᾰ́μενος 	πᾰρᾰτᾰχθείς
f 	πᾰρᾰτᾰ́ξᾱσᾰ 	πᾰρᾰτᾰξᾰμένη 	πᾰρᾰτᾰχθεῖσᾰ
n 	πᾰρᾰτᾰ́ξᾰν 	πᾰρᾰτᾰξᾰ́μενον 	πᾰρᾰτᾰχθέν
Notes:
This table gives Attic inflectional endings. For conjugation in dialects other than Attic, see Appendix:Ancient Greek dialectal conjugation.
   Perfect: πᾰρᾰτέτᾰχᾰ, πᾰρᾰτέτᾰγμαι
number 	singular 	dual 	plural
	first 	second 	third 	second 	third 	first 	second 	third
active 	indicative 	πᾰρᾰτέτᾰχᾰ 	πᾰρᾰτέτᾰχᾰς 	πᾰρᾰτέτᾰχε(ν) 	πᾰρᾰτετᾰ́χᾰτον 	πᾰρᾰτετᾰ́χᾰτον 	πᾰρᾰτετᾰ́χᾰμεν 	πᾰρᾰτετᾰ́χᾰτε 	πᾰρᾰτετᾰ́χᾱσῐ(ν)
subjunctive 	πᾰρᾰτετᾰ́χω 	πᾰρᾰτετᾰ́χῃς 	πᾰρᾰτετᾰ́χῃ 	πᾰρᾰτετᾰ́χητον 	πᾰρᾰτετᾰ́χητον 	πᾰρᾰτετᾰ́χωμεν 	πᾰρᾰτετᾰ́χητε 	πᾰρᾰτετᾰ́χωσῐ(ν)
optative 	πᾰρᾰτετᾰ́χοιμῐ,
πᾰρᾰτετᾰχοίην 	πᾰρᾰτετᾰ́χοις,
πᾰρᾰτετᾰχοίης 	πᾰρᾰτετᾰ́χοι,
πᾰρᾰτετᾰχοίη 	πᾰρᾰτετᾰ́χοιτον 	πᾰρᾰτετᾰχοίτην 	πᾰρᾰτετᾰ́χοιμεν 	πᾰρᾰτετᾰ́χοιτε 	πᾰρᾰτετᾰ́χοιεν
imperative 	  	πᾰρᾰτέτᾰχε 	πᾰρᾰτετᾰχέτω 	πᾰρᾰτετᾰ́χετον 	πᾰρᾰτετᾰχέτων 	  	πᾰρᾰτετᾰ́χετε 	πᾰρᾰτετᾰχόντων
middle/
passive 	indicative 	πᾰρᾰτέτᾰγμαι 	πᾰρᾰτέτᾰξαι 	πᾰρᾰτέτᾰκται 	πᾰρᾰτέτᾰχθον 	πᾰρᾰτέτᾰχθον 	πᾰρᾰτετᾰ́γμεθᾰ 	πᾰρᾰτέτᾰχθε 	πᾰρᾰτετᾰ́γᾰται
subjunctive 	πᾰρᾰτετᾰγμένος ὦ 	πᾰρᾰτετᾰγμένος ᾖς 	πᾰρᾰτετᾰγμένος ᾖ 	πᾰρᾰτετᾰγμένω ἦτον 	πᾰρᾰτετᾰγμένω ἦτον 	πᾰρᾰτετᾰγμένοι ὦμεν 	πᾰρᾰτετᾰγμένοι ἦτε 	πᾰρᾰτετᾰγμένοι ὦσῐ(ν)
optative 	πᾰρᾰτετᾰγμένος εἴην 	πᾰρᾰτετᾰγμένος εἴης 	πᾰρᾰτετᾰγμένος εἴη 	πᾰρᾰτετᾰγμένω εἴητον/εἶτον 	πᾰρᾰτετᾰγμένω εἰήτην/εἴτην 	πᾰρᾰτετᾰγμένοι εἴημεν/εἶμεν 	πᾰρᾰτετᾰγμένοι εἴητε/εἶτε 	πᾰρᾰτετᾰγμένοι εἴησᾰν/εἶεν
imperative 	  	πᾰρᾰτέτᾰξο 	πᾰρᾰτετᾰ́χθω 	πᾰρᾰτέτᾰχθον 	πᾰρᾰτετᾰ́χθων 	  	πᾰρᾰτέτᾰχθε 	πᾰρᾰτετᾰ́χθων
	active 	middle/passive
infinitive 	πᾰρᾰτετᾰχέναι 	πᾰρᾰτετᾰ́χθαι
participle 	m 	πᾰρᾰτετᾰχώς 	πᾰρᾰτετᾰγμένος
f 	πᾰρᾰτετᾰχυῖᾰ 	πᾰρᾰτετᾰγμένη
n 	πᾰρᾰτετᾰχός 	πᾰρᾰτετᾰγμένον
Notes:
This table gives Attic inflectional endings. For conjugation in dialects other than Attic, see Appendix:Ancient Greek dialectal conjugation.
   Pluperfect: πᾰρετετᾰ́χειν, πᾰρετετᾰ́γμην
number 	singular 	dual 	plural
	first 	second 	third 	second 	third 	first 	second 	third
active 	indicative 	πᾰρετετᾰ́χειν,
πᾰρετετᾰ́χη 	πᾰρετετᾰ́χεις,
πᾰρετετᾰ́χης 	πᾰρετετᾰ́χει(ν) 	πᾰρετετᾰ́χετον 	πᾰρετετᾰχέτην 	πᾰρετετᾰ́χεμεν 	πᾰρετετᾰ́χετε 	πᾰρετετᾰ́χεσᾰν
middle/
passive 	indicative 	πᾰρετετᾰ́γμην 	πᾰρετέτᾰξο 	πᾰρετέτᾰκτο 	πᾰρετέτᾰχθον 	πᾰρετετᾰ́χθην 	πᾰρετετᾰ́γμεθᾰ 	πᾰρετέτᾰχθε 	πᾰρετετᾰ́γᾰτο

Verb

πᾰρᾰτυγχάνω • (paratunkhánō)

    to happen to be nearby or present

Inflection
   Present: πᾰρᾰτυγχᾰ́νω, πᾰρᾰτυγχᾰ́νομαι
number 	singular 	dual 	plural
	first 	second 	third 	second 	third 	first 	second 	third
active 	indicative 	πᾰρᾰτυγχᾰ́νω 	πᾰρᾰτυγχᾰ́νεις 	πᾰρᾰτυγχᾰ́νει 	πᾰρᾰτυγχᾰ́νετον 	πᾰρᾰτυγχᾰ́νετον 	πᾰρᾰτυγχᾰ́νομεν 	πᾰρᾰτυγχᾰ́νετε 	πᾰρᾰτυγχᾰ́νουσῐ(ν)
subjunctive 	πᾰρᾰτυγχᾰ́νω 	πᾰρᾰτυγχᾰ́νῃς 	πᾰρᾰτυγχᾰ́νῃ 	πᾰρᾰτυγχᾰ́νητον 	πᾰρᾰτυγχᾰ́νητον 	πᾰρᾰτυγχᾰ́νωμεν 	πᾰρᾰτυγχᾰ́νητε 	πᾰρᾰτυγχᾰ́νωσῐ(ν)
optative 	πᾰρᾰτυγχᾰ́νοιμῐ 	πᾰρᾰτυγχᾰ́νοις 	πᾰρᾰτυγχᾰ́νοι 	πᾰρᾰτυγχᾰ́νοιτον 	πᾰρᾰτυγχᾰνοίτην 	πᾰρᾰτυγχᾰ́νοιμεν 	πᾰρᾰτυγχᾰ́νοιτε 	πᾰρᾰτυγχᾰ́νοιεν
imperative 	  	πᾰρᾰτύγχᾰνε 	πᾰρᾰτυγχᾰνέτω 	πᾰρᾰτυγχᾰ́νετον 	πᾰρᾰτυγχᾰνέτων 	  	πᾰρᾰτυγχᾰ́νετε 	πᾰρᾰτυγχᾰνόντων
middle/
passive 	indicative 	πᾰρᾰτυγχᾰ́νομαι 	πᾰρᾰτυγχᾰ́νῃ,
πᾰρᾰτυγχᾰ́νει 	πᾰρᾰτυγχᾰ́νεται 	πᾰρᾰτυγχᾰ́νεσθον 	πᾰρᾰτυγχᾰ́νεσθον 	πᾰρᾰτυγχᾰνόμεθᾰ 	πᾰρᾰτυγχᾰ́νεσθε 	πᾰρᾰτυγχᾰ́νονται
subjunctive 	πᾰρᾰτυγχᾰ́νωμαι 	πᾰρᾰτυγχᾰ́νῃ 	πᾰρᾰτυγχᾰ́νηται 	πᾰρᾰτυγχᾰ́νησθον 	πᾰρᾰτυγχᾰ́νησθον 	πᾰρᾰτυγχᾰνώμεθᾰ 	πᾰρᾰτυγχᾰ́νησθε 	πᾰρᾰτυγχᾰ́νωνται
optative 	πᾰρᾰτυγχᾰνοίμην 	πᾰρᾰτυγχᾰ́νοιο 	πᾰρᾰτυγχᾰ́νοιτο 	πᾰρᾰτυγχᾰ́νοισθον 	πᾰρᾰτυγχᾰνοίσθην 	πᾰρᾰτυγχᾰνοίμεθᾰ 	πᾰρᾰτυγχᾰ́νοισθε 	πᾰρᾰτυγχᾰ́νοιντο
imperative 	  	πᾰρᾰτυγχᾰ́νου 	πᾰρᾰτυγχᾰνέσθω 	πᾰρᾰτυγχᾰ́νεσθον 	πᾰρᾰτυγχᾰνέσθων 	  	πᾰρᾰτυγχᾰ́νεσθε 	πᾰρᾰτυγχᾰνέσθων
	active 	middle/passive
infinitive 	πᾰρᾰτυγχᾰ́νειν 	πᾰρᾰτυγχᾰ́νεσθαι
participle 	m 	πᾰρᾰτυγχᾰ́νων 	πᾰρᾰτυγχᾰνόμενος
f 	πᾰρᾰτυγχᾰ́νουσᾰ 	πᾰρᾰτυγχᾰνομένη
n 	πᾰρᾰτυγχᾰ́νον 	πᾰρᾰτυγχᾰνόμενον
Notes:
This table gives Attic inflectional endings. For conjugation in dialects other than Attic, see Appendix:Ancient Greek dialectal conjugation.
   Imperfect: πᾰρετύγχᾰνον, πᾰρετυγχᾰνόμην
number 	singular 	dual 	plural
	first 	second 	third 	second 	third 	first 	second 	third
active 	indicative 	πᾰρετύγχᾰνον 	πᾰρετύγχᾰνες 	πᾰρετύγχᾰνε(ν) 	πᾰρετυγχᾰ́νετον 	πᾰρετυγχᾰνέτην 	πᾰρετυγχᾰ́νομεν 	πᾰρετυγχᾰ́νετε 	πᾰρετύγχᾰνον
middle/
passive 	indicative 	πᾰρετυγχᾰνόμην 	πᾰρετυγχᾰ́νου 	πᾰρετυγχᾰ́νετο 	πᾰρετυγχᾰ́νεσθον 	πᾰρετυγχᾰνέσθην 	πᾰρετυγχᾰνόμεθᾰ 	πᾰρετυγχᾰ́νεσθε 	πᾰρετυγχᾰ́νοντο
Notes:
This table gives Attic inflectional endings. For conjugation in dialects other than Attic, see Appendix:Ancient Greek dialectal conjugation.
   Future: πᾰρᾰτεύξομαι
number 	singular 	dual 	plural
	first 	second 	third 	second 	third 	first 	second 	third
middle 	indicative 	πᾰρᾰτεύξομαι 	πᾰρᾰτεύξῃ,
πᾰρᾰτεύξει 	πᾰρᾰτεύξεται 	πᾰρᾰτεύξεσθον 	πᾰρᾰτεύξεσθον 	πᾰρᾰτευξόμεθᾰ 	πᾰρᾰτεύξεσθε 	πᾰρᾰτεύξονται
optative 	πᾰρᾰτευξοίμην 	πᾰρᾰτεύξοιο 	πᾰρᾰτεύξοιτο 	πᾰρᾰτεύξοισθον 	πᾰρᾰτευξοίσθην 	πᾰρᾰτευξοίμεθᾰ 	πᾰρᾰτεύξοισθε 	πᾰρᾰτεύξοιντο
		middle
infinitive 		πᾰρᾰτεύξεσθαι
participle 	m 		πᾰρᾰτευξόμενος
f 		πᾰρᾰτευξομένη
n 		πᾰρᾰτευξόμενον
Notes:
This table gives Attic inflectional endings. For conjugation in dialects other than Attic, see Appendix:Ancient Greek dialectal conjugation.
   Aorist: πᾰρέτῠχον, πᾰρετῠχόμην
number 	singular 	dual 	plural
	first 	second 	third 	second 	third 	first 	second 	third
active 	indicative 	πᾰρέτῠχον 	πᾰρέτῠχες 	πᾰρέτῠχε(ν) 	πᾰρετῠ́χετον 	πᾰρετῠχέτην 	πᾰρετῠ́χομεν 	πᾰρετῠ́χετε 	πᾰρέτῠχον
subjunctive 	πᾰρᾰτῠ́χω 	πᾰρᾰτῠ́χῃς 	πᾰρᾰτῠ́χῃ 	πᾰρᾰτῠ́χητον 	πᾰρᾰτῠ́χητον 	πᾰρᾰτῠ́χωμεν 	πᾰρᾰτῠ́χητε 	πᾰρᾰτῠ́χωσῐ(ν)
optative 	πᾰρᾰτῠ́χοιμῐ 	πᾰρᾰτῠ́χοις 	πᾰρᾰτῠ́χοι 	πᾰρᾰτῠ́χοιτον 	πᾰρᾰτῠχοίτην 	πᾰρᾰτῠ́χοιμεν 	πᾰρᾰτῠ́χοιτε 	πᾰρᾰτῠ́χοιεν
imperative 	  	πᾰρᾰ́τῠχε 	πᾰρᾰτῠχέτω 	πᾰρᾰτῠ́χετον 	πᾰρᾰτῠχέτων 	  	πᾰρᾰτῠ́χετε 	πᾰρᾰτῠχόντων
middle 	indicative 	πᾰρετῠχόμην 	πᾰρετῠ́χου 	πᾰρετῠ́χετο 	πᾰρετῠ́χεσθον 	πᾰρετῠχέσθην 	πᾰρετῠχόμεθᾰ 	πᾰρετῠ́χεσθε 	πᾰρετῠ́χοντο
subjunctive 	πᾰρᾰτῠ́χωμαι 	πᾰρᾰτῠ́χῃ 	πᾰρᾰτῠ́χηται 	πᾰρᾰτῠ́χησθον 	πᾰρᾰτῠ́χησθον 	πᾰρᾰτῠχώμεθᾰ 	πᾰρᾰτῠ́χησθε 	πᾰρᾰτῠ́χωνται
optative 	πᾰρᾰτῠχοίμην 	πᾰρᾰτῠ́χοιο 	πᾰρᾰτῠ́χοιτο 	πᾰρᾰτῠ́χοισθον 	πᾰρᾰτῠχοίσθην 	πᾰρᾰτῠχοίμεθᾰ 	πᾰρᾰτῠ́χοισθε 	πᾰρᾰτῠ́χοιντο
imperative 	  	πᾰρᾰτῠχοῦ 	πᾰρᾰτῠχέσθω 	πᾰρᾰτῠ́χεσθον 	πᾰρᾰτῠχέσθων 	  	πᾰρᾰτῠ́χεσθε 	πᾰρᾰτῠχέσθων
	active 	middle
infinitive 	πᾰρᾰτῠχεῖν 	πᾰρᾰτῠχέσθαι
participle 	m 	πᾰρᾰτῠχών 	πᾰρᾰτῠχόμενος
f 	πᾰρᾰτῠχοῦσᾰ 	πᾰρᾰτῠχομένη
n 	πᾰρᾰτῠχόν 	πᾰρᾰτῠχόμενον
Notes:
This table gives Attic inflectional endings. For conjugation in dialects other than Attic, see Appendix:Ancient Greek dialectal conjugation.
   Perfect: πᾰρᾰτετῠ́χηκᾰ
number 	singular 	dual 	plural
	first 	second 	third 	second 	third 	first 	second 	third
active 	indicative 	πᾰρᾰτετῠ́χηκᾰ 	πᾰρᾰτετῠ́χηκᾰς 	πᾰρᾰτετῠ́χηκε(ν) 	πᾰρᾰτετῠχήκᾰτον 	πᾰρᾰτετῠχήκᾰτον 	πᾰρᾰτετῠχήκᾰμεν 	πᾰρᾰτετῠχήκᾰτε 	πᾰρᾰτετῠχήκᾱσῐ(ν)
subjunctive 	πᾰρᾰτετῠχήκω 	πᾰρᾰτετῠχήκῃς 	πᾰρᾰτετῠχήκῃ 	πᾰρᾰτετῠχήκητον 	πᾰρᾰτετῠχήκητον 	πᾰρᾰτετῠχήκωμεν 	πᾰρᾰτετῠχήκητε 	πᾰρᾰτετῠχήκωσῐ(ν)
optative 	πᾰρᾰτετῠχήκοιμῐ,
πᾰρᾰτετῠχηκοίην 	πᾰρᾰτετῠχήκοις,
πᾰρᾰτετῠχηκοίης 	πᾰρᾰτετῠχήκοι,
πᾰρᾰτετῠχηκοίη 	πᾰρᾰτετῠχήκοιτον 	πᾰρᾰτετῠχηκοίτην 	πᾰρᾰτετῠχήκοιμεν 	πᾰρᾰτετῠχήκοιτε 	πᾰρᾰτετῠχήκοιεν
imperative 	  	πᾰρᾰτετῠ́χηκε 	πᾰρᾰτετῠχηκέτω 	πᾰρᾰτετῠχήκετον 	πᾰρᾰτετῠχηκέτων 	  	πᾰρᾰτετῠχήκετε 	πᾰρᾰτετῠχηκόντων
	active
infinitive 	πᾰρᾰτετῠχηκέναι
participle 	m 	πᾰρᾰτετῠχηκώς
f 	πᾰρᾰτετῠχηκυῖᾰ
n 	πᾰρᾰτετῠχηκός

Verb

πᾰρᾰσκευᾰ́ζω • (paraskeuázō)

    I prepare, make ready
    I procure
    I make

Conjugation
   Present: πᾰρᾰσκευᾰ́ζω, πᾰρᾰσκευᾰ́ζομαι
number 	singular 	dual 	plural
	first 	second 	third 	second 	third 	first 	second 	third
active 	indicative 	πᾰρᾰσκευᾰ́ζω 	πᾰρᾰσκευᾰ́ζεις 	πᾰρᾰσκευᾰ́ζει 	πᾰρᾰσκευᾰ́ζετον 	πᾰρᾰσκευᾰ́ζετον 	πᾰρᾰσκευᾰ́ζομεν 	πᾰρᾰσκευᾰ́ζετε 	πᾰρᾰσκευᾰ́ζουσῐ(ν)
subjunctive 	πᾰρᾰσκευᾰ́ζω 	πᾰρᾰσκευᾰ́ζῃς 	πᾰρᾰσκευᾰ́ζῃ 	πᾰρᾰσκευᾰ́ζητον 	πᾰρᾰσκευᾰ́ζητον 	πᾰρᾰσκευᾰ́ζωμεν 	πᾰρᾰσκευᾰ́ζητε 	πᾰρᾰσκευᾰ́ζωσῐ(ν)
optative 	πᾰρᾰσκευᾰ́ζοιμῐ 	πᾰρᾰσκευᾰ́ζοις 	πᾰρᾰσκευᾰ́ζοι 	πᾰρᾰσκευᾰ́ζοιτον 	πᾰρᾰσκευᾰζοίτην 	πᾰρᾰσκευᾰ́ζοιμεν 	πᾰρᾰσκευᾰ́ζοιτε 	πᾰρᾰσκευᾰ́ζοιεν
imperative 	  	πᾰρᾰσκεύᾰζε 	πᾰρᾰσκευᾰζέτω 	πᾰρᾰσκευᾰ́ζετον 	πᾰρᾰσκευᾰζέτων 	  	πᾰρᾰσκευᾰ́ζετε 	πᾰρᾰσκευᾰζόντων
middle/
passive 	indicative 	πᾰρᾰσκευᾰ́ζομαι 	πᾰρᾰσκευᾰ́ζῃ,
πᾰρᾰσκευᾰ́ζει 	πᾰρᾰσκευᾰ́ζεται 	πᾰρᾰσκευᾰ́ζεσθον 	πᾰρᾰσκευᾰ́ζεσθον 	πᾰρᾰσκευᾰζόμεθᾰ 	πᾰρᾰσκευᾰ́ζεσθε 	πᾰρᾰσκευᾰ́ζονται
subjunctive 	πᾰρᾰσκευᾰ́ζωμαι 	πᾰρᾰσκευᾰ́ζῃ 	πᾰρᾰσκευᾰ́ζηται 	πᾰρᾰσκευᾰ́ζησθον 	πᾰρᾰσκευᾰ́ζησθον 	πᾰρᾰσκευᾰζώμεθᾰ 	πᾰρᾰσκευᾰ́ζησθε 	πᾰρᾰσκευᾰ́ζωνται
optative 	πᾰρᾰσκευᾰζοίμην 	πᾰρᾰσκευᾰ́ζοιο 	πᾰρᾰσκευᾰ́ζοιτο 	πᾰρᾰσκευᾰ́ζοισθον 	πᾰρᾰσκευᾰζοίσθην 	πᾰρᾰσκευᾰζοίμεθᾰ 	πᾰρᾰσκευᾰ́ζοισθε 	πᾰρᾰσκευᾰ́ζοιντο
imperative 	  	πᾰρᾰσκευᾰ́ζου 	πᾰρᾰσκευᾰζέσθω 	πᾰρᾰσκευᾰ́ζεσθον 	πᾰρᾰσκευᾰζέσθων 	  	πᾰρᾰσκευᾰ́ζεσθε 	πᾰρᾰσκευᾰζέσθων
	active 	middle/passive
infinitive 	πᾰρᾰσκευᾰ́ζειν 	πᾰρᾰσκευᾰ́ζεσθαι
participle 	m 	πᾰρᾰσκευᾰ́ζων 	πᾰρᾰσκευᾰζόμενος
f 	πᾰρᾰσκευᾰ́ζουσᾰ 	πᾰρᾰσκευᾰζομένη
n 	πᾰρᾰσκευᾰ́ζον 	πᾰρᾰσκευᾰζόμενον
Notes:
This table gives Attic inflectional endings. For conjugation in dialects other than Attic, see Appendix:Ancient Greek dialectal conjugation.
   Imperfect: πᾰρεσκεύᾰζον, πᾰρεσκευᾰζόμην
number 	singular 	dual 	plural
	first 	second 	third 	second 	third 	first 	second 	third
active 	indicative 	πᾰρεσκεύᾰζον 	πᾰρεσκεύᾰζες 	πᾰρεσκεύᾰζε(ν) 	πᾰρεσκευᾰ́ζετον 	πᾰρεσκευᾰζέτην 	πᾰρεσκευᾰ́ζομεν 	πᾰρεσκευᾰ́ζετε 	πᾰρεσκεύᾰζον
middle/
passive 	indicative 	πᾰρεσκευᾰζόμην 	πᾰρεσκευᾰ́ζου 	πᾰρεσκευᾰ́ζετο 	πᾰρεσκευᾰ́ζεσθον 	πᾰρεσκευᾰζέσθην 	πᾰρεσκευᾰζόμεθᾰ 	πᾰρεσκευᾰ́ζεσθε 	πᾰρεσκευᾰ́ζοντο
Notes:
This table gives Attic inflectional endings. For conjugation in dialects other than Attic, see Appendix:Ancient Greek dialectal conjugation.
   Future: πᾰρᾰσκευᾰ́σω, πᾰρᾰσκευᾰ́σομαι
number 	singular 	dual 	plural
	first 	second 	third 	second 	third 	first 	second 	third
active 	indicative 	πᾰρᾰσκευᾰ́σω 	πᾰρᾰσκευᾰ́σεις 	πᾰρᾰσκευᾰ́σει 	πᾰρᾰσκευᾰ́σετον 	πᾰρᾰσκευᾰ́σετον 	πᾰρᾰσκευᾰ́σομεν 	πᾰρᾰσκευᾰ́σετε 	πᾰρᾰσκευᾰ́σουσῐ(ν)
optative 	πᾰρᾰσκευᾰ́σοιμῐ 	πᾰρᾰσκευᾰ́σοις 	πᾰρᾰσκευᾰ́σοι 	πᾰρᾰσκευᾰ́σοιτον 	πᾰρᾰσκευᾰσοίτην 	πᾰρᾰσκευᾰ́σοιμεν 	πᾰρᾰσκευᾰ́σοιτε 	πᾰρᾰσκευᾰ́σοιεν
middle 	indicative 	πᾰρᾰσκευᾰ́σομαι 	πᾰρᾰσκευᾰ́σῃ,
πᾰρᾰσκευᾰ́σει 	πᾰρᾰσκευᾰ́σεται 	πᾰρᾰσκευᾰ́σεσθον 	πᾰρᾰσκευᾰ́σεσθον 	πᾰρᾰσκευᾰσόμεθᾰ 	πᾰρᾰσκευᾰ́σεσθε 	πᾰρᾰσκευᾰ́σονται
optative 	πᾰρᾰσκευᾰσοίμην 	πᾰρᾰσκευᾰ́σοιο 	πᾰρᾰσκευᾰ́σοιτο 	πᾰρᾰσκευᾰ́σοισθον 	πᾰρᾰσκευᾰσοίσθην 	πᾰρᾰσκευᾰσοίμεθᾰ 	πᾰρᾰσκευᾰ́σοισθε 	πᾰρᾰσκευᾰ́σοιντο
	active 	middle
infinitive 	πᾰρᾰσκευᾰ́σειν 	πᾰρᾰσκευᾰ́σεσθαι
participle 	m 	πᾰρᾰσκευᾰ́σων 	πᾰρᾰσκευᾰσόμενος
f 	πᾰρᾰσκευᾰ́σουσᾰ 	πᾰρᾰσκευᾰσομένη
n 	πᾰρᾰσκευᾰ́σον 	πᾰρᾰσκευᾰσόμενον
Notes:
This table gives Attic inflectional endings. For conjugation in dialects other than Attic, see Appendix:Ancient Greek dialectal conjugation.
   Aorist: πᾰρεσκεύᾰσᾰ, πᾰρεσκευᾰσᾰ́μην, πᾰρεσκευᾰ́σθην
number 	singular 	dual 	plural
	first 	second 	third 	second 	third 	first 	second 	third
active 	indicative 	πᾰρεσκεύᾰσᾰ 	πᾰρεσκεύᾰσᾰς 	πᾰρεσκεύᾰσε(ν) 	πᾰρεσκευᾰ́σᾰτον 	πᾰρεσκευᾰσᾰ́την 	πᾰρεσκευᾰ́σᾰμεν 	πᾰρεσκευᾰ́σᾰτε 	πᾰρεσκεύᾰσᾰν
subjunctive 	πᾰρᾰσκευᾰ́σω 	πᾰρᾰσκευᾰ́σῃς 	πᾰρᾰσκευᾰ́σῃ 	πᾰρᾰσκευᾰ́σητον 	πᾰρᾰσκευᾰ́σητον 	πᾰρᾰσκευᾰ́σωμεν 	πᾰρᾰσκευᾰ́σητε 	πᾰρᾰσκευᾰ́σωσῐ(ν)
optative 	πᾰρᾰσκευᾰ́σαιμῐ 	πᾰρᾰσκευᾰ́σειᾰς,
πᾰρᾰσκευᾰ́σαις 	πᾰρᾰσκευᾰ́σειε(ν),
πᾰρᾰσκευᾰ́σαι 	πᾰρᾰσκευᾰ́σαιτον 	πᾰρᾰσκευᾰσαίτην 	πᾰρᾰσκευᾰ́σαιμεν 	πᾰρᾰσκευᾰ́σαιτε 	πᾰρᾰσκευᾰ́σειᾰν,
πᾰρᾰσκευᾰ́σαιεν
imperative 	  	πᾰρᾰσκεύᾰσον 	πᾰρᾰσκευᾰσᾰ́τω 	πᾰρᾰσκευᾰ́σᾰτον 	πᾰρᾰσκευᾰσᾰ́των 	  	πᾰρᾰσκευᾰ́σᾰτε 	πᾰρᾰσκευᾰσᾰ́ντων
middle 	indicative 	πᾰρεσκευᾰσᾰ́μην 	πᾰρεσκευᾰ́σω 	πᾰρεσκευᾰ́σᾰτο 	πᾰρεσκευᾰ́σᾰσθον 	πᾰρεσκευᾰσᾰ́σθην 	πᾰρεσκευᾰσᾰ́μεθᾰ 	πᾰρεσκευᾰ́σᾰσθε 	πᾰρεσκευᾰ́σᾰντο
subjunctive 	πᾰρᾰσκευᾰ́σωμαι 	πᾰρᾰσκευᾰ́σῃ 	πᾰρᾰσκευᾰ́σηται 	πᾰρᾰσκευᾰ́σησθον 	πᾰρᾰσκευᾰ́σησθον 	πᾰρᾰσκευᾰσώμεθᾰ 	πᾰρᾰσκευᾰ́σησθε 	πᾰρᾰσκευᾰ́σωνται
optative 	πᾰρᾰσκευᾰσαίμην 	πᾰρᾰσκευᾰ́σαιο 	πᾰρᾰσκευᾰ́σαιτο 	πᾰρᾰσκευᾰ́σαισθον 	πᾰρᾰσκευᾰσαίσθην 	πᾰρᾰσκευᾰσαίμεθᾰ 	πᾰρᾰσκευᾰ́σαισθε 	πᾰρᾰσκευᾰ́σαιντο
imperative 	  	πᾰρᾰσκεύᾰσαι 	πᾰρᾰσκευᾰσᾰ́σθω 	πᾰρᾰσκευᾰ́σᾰσθον 	πᾰρᾰσκευᾰσᾰ́σθων 	  	πᾰρᾰσκευᾰ́σᾰσθε 	πᾰρᾰσκευᾰσᾰ́σθων
passive 	indicative 	πᾰρεσκευᾰ́σθην 	πᾰρεσκευᾰ́σθης 	πᾰρεσκευᾰ́σθη 	πᾰρεσκευᾰ́σθητον 	πᾰρεσκευᾰσθήτην 	πᾰρεσκευᾰ́σθημεν 	πᾰρεσκευᾰ́σθητε 	πᾰρεσκευᾰ́σθησᾰν
subjunctive 	πᾰρᾰσκευᾰσθῶ 	πᾰρᾰσκευᾰσθῇς 	πᾰρᾰσκευᾰσθῇ 	πᾰρᾰσκευᾰσθῆτον 	πᾰρᾰσκευᾰσθῆτον 	πᾰρᾰσκευᾰσθῶμεν 	πᾰρᾰσκευᾰσθῆτε 	πᾰρᾰσκευᾰσθῶσῐ(ν)
optative 	πᾰρᾰσκευᾰσθείην 	πᾰρᾰσκευᾰσθείης 	πᾰρᾰσκευᾰσθείη 	πᾰρᾰσκευᾰσθεῖτον,
πᾰρᾰσκευᾰσθείητον 	πᾰρᾰσκευᾰσθείτην,
πᾰρᾰσκευᾰσθειήτην 	πᾰρᾰσκευᾰσθεῖμεν,
πᾰρᾰσκευᾰσθείημεν 	πᾰρᾰσκευᾰσθεῖτε,
πᾰρᾰσκευᾰσθείητε 	πᾰρᾰσκευᾰσθεῖεν,
πᾰρᾰσκευᾰσθείησᾰν
imperative 	  	πᾰρᾰσκευᾰ́σθητῐ 	πᾰρᾰσκευᾰσθήτω 	πᾰρᾰσκευᾰ́σθητον 	πᾰρᾰσκευᾰσθήτων 	  	πᾰρᾰσκευᾰ́σθητε 	πᾰρᾰσκευᾰσθέντων
	active 	middle 	passive
infinitive 	πᾰρᾰσκευᾰ́σαι 	πᾰρᾰσκευᾰ́σᾰσθαι 	πᾰρᾰσκευᾰσθῆναι
participle 	m 	πᾰρᾰσκευᾰ́σᾱς 	πᾰρᾰσκευᾰσᾰ́μενος 	πᾰρᾰσκευᾰσθείς
f 	πᾰρᾰσκευᾰ́σᾱσᾰ 	πᾰρᾰσκευᾰσᾰμένη 	πᾰρᾰσκευᾰσθεῖσᾰ
n 	πᾰρᾰσκευᾰ́σᾰν 	πᾰρᾰσκευᾰσᾰ́μενον 	πᾰρᾰσκευᾰσθέν
Notes:
This table gives Attic inflectional endings. For conjugation in dialects other than Attic, see Appendix:Ancient Greek dialectal conjugation.
   Perfect: πᾰρεσκεύᾰσμαι
number 	singular 	dual 	plural
	first 	second 	third 	second 	third 	first 	second 	third
middle/
passive 	indicative 	πᾰρεσκεύᾰσμαι 	πᾰρεσκεύᾰσαι 	πᾰρεσκεύᾰσται 	πᾰρεσκεύᾰσθον 	πᾰρεσκεύᾰσθον 	πᾰρεσκευᾰ́σμεθᾰ 	πᾰρεσκεύᾰσθε 	πᾰρεσκευᾰ́σᾰται
subjunctive 	πᾰρεσκευᾰσμένος ὦ 	πᾰρεσκευᾰσμένος ᾖς 	πᾰρεσκευᾰσμένος ᾖ 	πᾰρεσκευᾰσμένω ἦτον 	πᾰρεσκευᾰσμένω ἦτον 	πᾰρεσκευᾰσμένοι ὦμεν 	πᾰρεσκευᾰσμένοι ἦτε 	πᾰρεσκευᾰσμένοι ὦσῐ(ν)
optative 	πᾰρεσκευᾰσμένος εἴην 	πᾰρεσκευᾰσμένος εἴης 	πᾰρεσκευᾰσμένος εἴη 	πᾰρεσκευᾰσμένω εἴητον/εἶτον 	πᾰρεσκευᾰσμένω εἰήτην/εἴτην 	πᾰρεσκευᾰσμένοι εἴημεν/εἶμεν 	πᾰρεσκευᾰσμένοι εἴητε/εἶτε 	πᾰρεσκευᾰσμένοι εἴησᾰν/εἶεν
imperative 	  	πᾰρεσκεύᾰσο 	πᾰρεσκευᾰ́σθω 	πᾰρεσκεύᾰσθον 	πᾰρεσκευᾰ́σθων 	  	πᾰρεσκεύᾰσθε 	πᾰρεσκευᾰ́σθων
		middle/passive
infinitive 		πᾰρεσκευᾰ́σθαι
participle 	m 		πᾰρεσκευᾰσμένος
f 		πᾰρεσκευᾰσμένη
n 		πᾰρεσκευᾰσμένον

Verb

πειρητίζω • (peirētízō)

    (Epic) to try, test

Conjugation
   Present: πειρητίζω, πειρητίζομαι (Epic)
number 	singular 	dual 	plural
	first 	second 	third 	second 	third 	first 	second 	third
active 	indicative 	πειρητίζω 	πειρητίζεις 	πειρητίζει 	πειρητίζετον 	πειρητίζετον 	πειρητίζομεν 	πειρητίζετε 	πειρητίζουσῐ(ν)
subjunctive 	πειρητίζω,
πειρητίζωμῐ 	πειρητίζῃς,
πειρητίζῃσθᾰ 	πειρητίζῃ,
πειρητίζῃσῐ 	πειρητίζητον 	πειρητίζητον 	πειρητίζωμεν 	πειρητίζητε 	πειρητίζωσῐ(ν)
optative 	πειρητίζοιμῐ 	πειρητίζοισ(θᾰ) 	πειρητίζοι 	πειρητίζοιτον 	πειρητιζοίτην 	πειρητίζοιμεν 	πειρητίζοιτε 	πειρητίζοιεν
imperative 	  	πειρήτιζε 	πειρητιζέτω 	πειρητίζετον 	πειρητιζέτων 	  	πειρητίζετε 	πειρητιζόντων
middle/
passive 	indicative 	πειρητίζομαι 	πειρητίζεαι 	πειρητίζεται 	πειρητίζεσθον 	πειρητίζεσθον 	πειρητιζόμε(σ)θᾰ 	πειρητίζεσθε 	πειρητίζονται
subjunctive 	πειρητίζωμαι,
πειρητιζώμαιμῐ 	πειρητίζηαι,
πειρητίζηαι 	πειρητίζηται,
πειρητιζήταισῐ 	πειρητίζησθον 	πειρητίζησθον 	πειρητιζώμε(σ)θᾰ 	πειρητίζησθε 	πειρητίζωνται
optative 	πειρητιζοίμην 	πειρητίζοιο 	πειρητίζοιτο 	πειρητίζοισθον 	πειρητιζοίσθην 	πειρητιζοίμε(σ)θᾰ 	πειρητίζοισθε 	πειρητιζοίᾰτο
imperative 	  	πειρητίζεο 	πειρητιζέσθω 	πειρητίζεσθον 	πειρητιζέσθων 	  	πειρητίζεσθε 	πειρητιζέσθων
	active 	middle/passive
infinitive 	πειρητίζειν/πειρητιζέμεν(αι)/πειρητιζμέναι 	πειρητίζεσθαι
participle 	m 	πειρητίζων 	πειρητιζόμενος
f 	πειρητίζουσᾰ 	πειρητιζομένη
n 	πειρητῖζον 	πειρητιζόμενον
Notes:
Dialects other than Attic are not well attested. Some forms are based on conjecture. Use with caution. For more details, see Appendix:Ancient Greek dialectal conjugation.
   Imperfect: ἐπειρήτιζον, ἐπειρητιζόμην (Epic)
number 	singular 	dual 	plural
	first 	second 	third 	second 	third 	first 	second 	third
active 	indicative 	ἐπειρήτιζον 	ἐπειρήτιζες 	ἐπειρήτιζε(ν) 	ἐπειρητίζετον 	ἐπειρητιζέτην 	ἐπειρητίζομεν 	ἐπειρητίζετε 	ἐπειρήτιζον
middle/
passive 	indicative 	ἐπειρητιζόμην 	ἐπειρητίζου 	ἐπειρητίζετο 	ἐπειρητίζεσθον 	ἐπειρητιζέσθην 	ἐπειρητιζόμε(σ)θᾰ 	ἐπειρητίζεσθε 	ἐπειρητίζοντο

Verb

πειρᾰ́ω • (peiráō)

    to try [+infinitive = to do]
    to make an attempt [+genitive = on someone or something]
    (middle) to try [+infinitive = to do], [+participle = to do]
    (middle) to test, make a trial of [+genitive = someone or something]
    (middle) to test one's own skill, abilities, or fortune [+genitive = in something]

Conjugation
   Present: πειρᾰ́ω, πειρᾰ́ομαι (Uncontracted)
number 	singular 	dual 	plural
	first 	second 	third 	second 	third 	first 	second 	third
active 	indicative 	πειρᾰ́ω 	πειρᾰ́εις 	πειρᾰ́ει 	πειρᾰ́ετον 	πειρᾰ́ετον 	πειρᾰ́ομεν 	πειρᾰ́ετε 	πειρᾰ́ουσῐ(ν)
subjunctive 	πειρᾰ́ω 	πειρᾰ́ῃς 	πειρᾰ́ῃ 	πειρᾰ́ητον 	πειρᾰ́ητον 	πειρᾰ́ωμεν 	πειρᾰ́ητε 	πειρᾰ́ωσῐ(ν)
optative 	πειρᾰ́οιμῐ 	πειρᾰ́οις 	πειρᾰ́οι 	πειρᾰ́οιτον 	πειρᾰοίτην 	πειρᾰ́οιμεν 	πειρᾰ́οιτε 	πειρᾰ́οιεν
imperative 	  	πείρᾰε 	πειρᾰέτω 	πειρᾰ́ετον 	πειρᾰέτων 	  	πειρᾰ́ετε 	πειρᾰόντων
middle/
passive 	indicative 	πειρᾰ́ομαι 	πειρᾰ́ῃ,
πειρᾰ́ει 	πειρᾰ́εται 	πειρᾰ́εσθον 	πειρᾰ́εσθον 	πειρᾰόμεθᾰ 	πειρᾰ́εσθε 	πειρᾰ́ονται
subjunctive 	πειρᾰ́ωμαι 	πειρᾰ́ῃ 	πειρᾰ́ηται 	πειρᾰ́ησθον 	πειρᾰ́ησθον 	πειρᾰώμεθᾰ 	πειρᾰ́ησθε 	πειρᾰ́ωνται
optative 	πειρᾰοίμην 	πειρᾰ́οιο 	πειρᾰ́οιτο 	πειρᾰ́οισθον 	πειρᾰοίσθην 	πειρᾰοίμεθᾰ 	πειρᾰ́οισθε 	πειρᾰ́οιντο
imperative 	  	πειρᾰ́ου 	πειρᾰέσθω 	πειρᾰ́εσθον 	πειρᾰέσθων 	  	πειρᾰ́εσθε 	πειρᾰέσθων
	active 	middle/passive
infinitive 	πειρᾰ́ειν 	πειρᾰ́εσθαι
participle 	m 	πειρᾰ́ων 	πειρᾰόμενος
f 	πειρᾰ́ουσᾰ 	πειρᾰομένη
n 	πειρᾰ́ον 	πειρᾰόμενον
Notes:
This table gives Attic inflectional endings. For conjugation in dialects other than Attic, see Appendix:Ancient Greek dialectal conjugation.
   Present: πειρῶ, πειρῶμαι (Contracted)
number 	singular 	dual 	plural
	first 	second 	third 	second 	third 	first 	second 	third
active 	indicative 	πειρῶ 	πειρᾷς 	πειρᾷ 	πειρᾶτον 	πειρᾶτον 	πειρῶμεν 	πειρᾶτε 	πειρῶσῐ(ν)
subjunctive 	πειρῶ 	πειρᾷς 	πειρᾷ 	πειρᾶτον 	πειρᾶτον 	πειρῶμεν 	πειρᾶτε 	πειρῶσῐ(ν)
optative 	πειρῴην,
πειρῷμῐ 	πειρῴης,
πειρῷς 	πειρῴη,
πειρῷ 	πειρῷτον,
πειρῴητον 	πειρῴτην,
πειρῳήτην 	πειρῷμεν,
πειρῴημεν 	πειρῷτε,
πειρῴητε 	πειρῷεν,
πειρῴησᾰν
imperative 	  	πείρᾱ 	πειρᾱ́τω 	πειρᾶτον 	πειρᾱ́των 	  	πειρᾶτε 	πειρώντων
middle/
passive 	indicative 	πειρῶμαι 	πειρᾷ 	πειρᾶται 	πειρᾶσθον 	πειρᾶσθον 	πειρώμεθᾰ 	πειρᾶσθε 	πειρῶνται
subjunctive 	πειρῶμαι 	πειρᾷ 	πειρᾶται 	πειρᾶσθον 	πειρᾶσθον 	πειρώμεθᾰ 	πειρᾶσθε 	πειρῶνται
optative 	πειρῴμην 	πειρῷο 	πειρῷτο 	πειρῷσθον 	πειρῴσθην 	πειρῴμεθᾰ 	πειρῷσθε 	πειρῷντο
imperative 	  	πειρῶ 	πειρᾱ́σθω 	πειρᾶσθον 	πειρᾱ́σθων 	  	πειρᾶσθε 	πειρᾱ́σθων
	active 	middle/passive
infinitive 	πειρᾶν 	πειρᾶσθαι
participle 	m 	πειρῶν 	πειρώμενος
f 	πειρῶσᾰ 	πειρωμένη
n 	πειρῶν 	πειρώμενον
Notes:
This table gives Attic inflectional endings. For conjugation in dialects other than Attic, see Appendix:Ancient Greek dialectal conjugation.
   Imperfect: ἐπείρᾰον, ἐπειρᾰόμην (Uncontracted)
number 	singular 	dual 	plural
	first 	second 	third 	second 	third 	first 	second 	third
active 	indicative 	ἐπείρᾰον 	ἐπείρᾰες 	ἐπείρᾰε(ν) 	ἐπειρᾰ́ετον 	ἐπειρᾰέτην 	ἐπειρᾰ́ομεν 	ἐπειρᾰ́ετε 	ἐπείρᾰον
middle/
passive 	indicative 	ἐπειρᾰόμην 	ἐπειρᾰ́ου 	ἐπειρᾰ́ετο 	ἐπειρᾰ́εσθον 	ἐπειρᾰέσθην 	ἐπειρᾰόμεθᾰ 	ἐπειρᾰ́εσθε 	ἐπειρᾰ́οντο
Notes:
This table gives Attic inflectional endings. For conjugation in dialects other than Attic, see Appendix:Ancient Greek dialectal conjugation.
   Imperfect: ἐπείρων, ἐπειρώμην (Contracted)
number 	singular 	dual 	plural
	first 	second 	third 	second 	third 	first 	second 	third
active 	indicative 	ἐπείρων 	ἐπείρᾱς 	ἐπείρᾱ 	ἐπειρᾶτον 	ἐπειρᾱ́την 	ἐπειρῶμεν 	ἐπειρᾶτε 	ἐπείρων
middle/
passive 	indicative 	ἐπειρώμην 	ἐπειρῶ 	ἐπειρᾶτο 	ἐπειρᾶσθον 	ἐπειρᾱ́σθην 	ἐπειρώμεθᾰ 	ἐπειρᾶσθε 	ἐπειρῶντο
Notes:
This table gives Attic inflectional endings. For conjugation in dialects other than Attic, see Appendix:Ancient Greek dialectal conjugation.
   Future: πειρᾱ́σω, πειρᾱ́σομαι (Attic)
number 	singular 	dual 	plural
	first 	second 	third 	second 	third 	first 	second 	third
active 	indicative 	πειρᾱ́σω 	πειρᾱ́σεις 	πειρᾱ́σει 	πειρᾱ́σετον 	πειρᾱ́σετον 	πειρᾱ́σομεν 	πειρᾱ́σετε 	πειρᾱ́σουσῐ(ν)
optative 	πειρᾱ́σοιμῐ 	πειρᾱ́σοις 	πειρᾱ́σοι 	πειρᾱ́σοιτον 	πειρᾱσοίτην 	πειρᾱ́σοιμεν 	πειρᾱ́σοιτε 	πειρᾱ́σοιεν
middle 	indicative 	πειρᾱ́σομαι 	πειρᾱ́σῃ,
πειρᾱ́σει 	πειρᾱ́σεται 	πειρᾱ́σεσθον 	πειρᾱ́σεσθον 	πειρᾱσόμεθᾰ 	πειρᾱ́σεσθε 	πειρᾱ́σονται
optative 	πειρᾱσοίμην 	πειρᾱ́σοιο 	πειρᾱ́σοιτο 	πειρᾱ́σοισθον 	πειρᾱσοίσθην 	πειρᾱσοίμεθᾰ 	πειρᾱ́σοισθε 	πειρᾱ́σοιντο
	active 	middle
infinitive 	πειρᾱ́σειν 	πειρᾱ́σεσθαι
participle 	m 	πειρᾱ́σων 	πειρᾱσόμενος
f 	πειρᾱ́σουσᾰ 	πειρᾱσομένη
n 	πειρᾶσον 	πειρᾱσόμενον
Notes:
Dialects other than Attic are not well attested. Some forms are based on conjecture. Use with caution. For more details, see Appendix:Ancient Greek dialectal conjugation.
   Future: πειρήσω, πειρήσομαι (Ionic)
number 	singular 	dual 	plural
	first 	second 	third 	second 	third 	first 	second 	third
active 	indicative 	πειρήσω 	πειρήσεις 	πειρήσει 	πειρήσετον 	πειρήσετον 	πειρήσομεν 	πειρήσετε 	πειρήσουσῐ(ν)
optative 	πειρήσοιμῐ 	πειρήσοις 	πειρήσοι 	πειρήσοιτον 	πειρησοίτην 	πειρήσοιμεν 	πειρήσοιτε 	πειρήσοιεν
middle 	indicative 	πειρήσομαι 	πειρήσεαι 	πειρήσεται 	πειρήσεσθον 	πειρήσεσθον 	πειρησόμεθᾰ 	πειρήσεσθε 	πειρήσονται
optative 	πειρησοίμην 	πειρήσοιο 	πειρήσοιτο 	πειρήσοισθον 	πειρησοίσθην 	πειρησοίμεθᾰ 	πειρήσοισθε 	πειρησοίᾰτο
	active 	middle
infinitive 	πειρήσειν 	πειρήσεσθαι
participle 	m 	πειρήσων 	πειρησόμενος
f 	πειρήσουσᾰ 	πειρησομένη
n 	πειρῆσον 	πειρησόμενον
Notes:
Dialects other than Attic are not well attested. Some forms are based on conjecture. Use with caution. For more details, see Appendix:Ancient Greek dialectal conjugation.
   Aorist: ἐπείρᾱσᾰ, ἐπειρᾱσᾰ́μην, ἐπειρᾱ́θην (Attic)
number 	singular 	dual 	plural
	first 	second 	third 	second 	third 	first 	second 	third
active 	indicative 	ἐπείρᾱσᾰ 	ἐπείρᾱσᾰς 	ἐπείρᾱσε(ν) 	ἐπειρᾱ́σᾰτον 	ἐπειρᾱσᾰ́την 	ἐπειρᾱ́σᾰμεν 	ἐπειρᾱ́σᾰτε 	ἐπείρᾱσᾰν
subjunctive 	πειρᾱ́σω 	πειρᾱ́σῃς 	πειρᾱ́σῃ 	πειρᾱ́σητον 	πειρᾱ́σητον 	πειρᾱ́σωμεν 	πειρᾱ́σητε 	πειρᾱ́σωσῐ(ν)
optative 	πειρᾱ́σαιμῐ 	πειρᾱ́σειᾰς,
πειρᾱ́σαις 	πειρᾱ́σειε(ν),
πειρᾱ́σαι 	πειρᾱ́σαιτον 	πειρᾱσαίτην 	πειρᾱ́σαιμεν 	πειρᾱ́σαιτε 	πειρᾱ́σειᾰν,
πειρᾱ́σαιεν
imperative 	  	πείρᾱσον 	πειρᾱσᾰ́τω 	πειρᾱ́σᾰτον 	πειρᾱσᾰ́των 	  	πειρᾱ́σᾰτε 	πειρᾱσᾰ́ντων
middle 	indicative 	ἐπειρᾱσᾰ́μην 	ἐπειρᾱ́σω 	ἐπειρᾱ́σᾰτο 	ἐπειρᾱ́σᾰσθον 	ἐπειρᾱσᾰ́σθην 	ἐπειρᾱσᾰ́μεθᾰ 	ἐπειρᾱ́σᾰσθε 	ἐπειρᾱ́σᾰντο
subjunctive 	πειρᾱ́σωμαι 	πειρᾱ́σῃ 	πειρᾱ́σηται 	πειρᾱ́σησθον 	πειρᾱ́σησθον 	πειρᾱσώμεθᾰ 	πειρᾱ́σησθε 	πειρᾱ́σωνται
optative 	πειρᾱσαίμην 	πειρᾱ́σαιο 	πειρᾱ́σαιτο 	πειρᾱ́σαισθον 	πειρᾱσαίσθην 	πειρᾱσαίμεθᾰ 	πειρᾱ́σαισθε 	πειρᾱ́σαιντο
imperative 	  	πείρᾱσαι 	πειρᾱσᾰ́σθω 	πειρᾱ́σᾰσθον 	πειρᾱσᾰ́σθων 	  	πειρᾱ́σᾰσθε 	πειρᾱσᾰ́σθων
passive 	indicative 	ἐπειρᾱ́θην 	ἐπειρᾱ́θης 	ἐπειρᾱ́θη 	ἐπειρᾱ́θητον 	ἐπειρᾱθήτην 	ἐπειρᾱ́θημεν 	ἐπειρᾱ́θητε 	ἐπειρᾱ́θησᾰν
subjunctive 	πειρᾱθῶ 	πειρᾱθῇς 	πειρᾱθῇ 	πειρᾱθῆτον 	πειρᾱθῆτον 	πειρᾱθῶμεν 	πειρᾱθῆτε 	πειρᾱθῶσῐ(ν)
optative 	πειρᾱθείην 	πειρᾱθείης 	πειρᾱθείη 	πειρᾱθεῖτον,
πειρᾱθείητον 	πειρᾱθείτην,
πειρᾱθειήτην 	πειρᾱθεῖμεν,
πειρᾱθείημεν 	πειρᾱθεῖτε,
πειρᾱθείητε 	πειρᾱθεῖεν,
πειρᾱθείησᾰν
imperative 	  	πειρᾱ́θητῐ 	πειρᾱθήτω 	πειρᾱ́θητον 	πειρᾱθήτων 	  	πειρᾱ́θητε 	πειρᾱθέντων
	active 	middle 	passive
infinitive 	πειρᾶσαι 	πειρᾱ́σᾰσθαι 	πειρᾱθῆναι
participle 	m 	πειρᾱ́σᾱς 	πειρᾱσᾰ́μενος 	πειρᾱθείς
f 	πειρᾱ́σᾱσᾰ 	πειρᾱσᾰμένη 	πειρᾱθεῖσᾰ
n 	πειρᾶσᾰν 	πειρᾱσᾰ́μενον 	πειρᾱθέν
Notes:
Dialects other than Attic are not well attested. Some forms are based on conjecture. Use with caution. For more details, see Appendix:Ancient Greek dialectal conjugation.
   Aorist: ἐπείρησᾰ, ἐπειρησᾰ́μην, ἐπειρήθην (Ionic)
number 	singular 	dual 	plural
	first 	second 	third 	second 	third 	first 	second 	third
active 	indicative 	ἐπείρησᾰ 	ἐπείρησᾰς 	ἐπείρησε(ν) 	ἐπειρήσᾰτον 	ἐπειρησᾰ́την 	ἐπειρήσᾰμεν 	ἐπειρήσᾰτε 	ἐπείρησᾰν
subjunctive 	πειρήσω 	πειρήσῃς 	πειρήσῃ 	πειρήσητον 	πειρήσητον 	πειρήσωμεν 	πειρήσητε 	πειρήσωσῐ(ν)
optative 	πειρήσαιμῐ 	πειρήσειᾰς,
πειρήσαις 	πειρήσειε(ν),
πειρήσαι 	πειρησεῖτον 	πειρησείτην 	πειρησεῖμεν 	πειρησεῖτε 	πειρησεῖεν
imperative 	  	πείρησον 	πειρησᾰ́τω 	πειρήσᾰτον 	πειρησᾰ́των 	  	πειρήσᾰτε 	πειρησᾰ́ντων
middle 	indicative 	ἐπειρησᾰ́μην 	ἐπειρήσω 	ἐπειρήσᾰτο 	ἐπειρήσᾰσθον 	ἐπειρησᾰ́σθην 	ἐπειρησᾰ́μεθᾰ 	ἐπειρήσᾰσθε 	ἐπειρήσᾰντο
subjunctive 	πειρήσωμαι 	πειρήσηαι 	πειρήσηται 	πειρήσησθον 	πειρήσησθον 	πειρησώμεθᾰ 	πειρήσησθε 	πειρήσωνται
optative 	πειρησαίμην 	πειρήσαιο 	πειρήσαιτο 	πειρήσαισθον 	πειρησαίσθην 	πειρησαίμεθᾰ 	πειρήσαισθε 	πειρησαίᾰτο
imperative 	  	πείρησαι 	πειρησᾰ́σθω 	πειρήσᾰσθον 	πειρησᾰ́σθων 	  	πειρήσᾰσθε 	πειρησᾰ́σθων
passive 	indicative 	ἐπειρήθην 	ἐπειρήθης 	ἐπειρήθη 	ἐπειρήθητον 	ἐπειρηθήτην 	ἐπειρήθημεν 	ἐπειρήθητε 	ἐπειρήθησᾰν
subjunctive 	πειρηθῶ 	πειρηθῇς 	πειρηθῇ 	πειρηθῆτον 	πειρηθῆτον 	πειρηθῶμεν 	πειρηθῆτε 	πειρηθῶσῐ(ν)
optative 	πειρηθείην 	πειρηθείης 	πειρηθείη 	πειρηθεῖτον,
πειρηθείητον 	πειρηθείτην,
πειρηθειήτην 	πειρηθεῖμεν,
πειρηθείημεν 	πειρηθεῖτε,
πειρηθείητε 	πειρήθειεν,
πειρηθείησᾰν
imperative 	  	πειρήθητῐ 	πειρηθήτω 	πειρήθητον 	πειρηθήτων 	  	πειρήθητε 	πειρηθέντων
	active 	middle 	passive
infinitive 	πειρῆσαι 	πειρήσᾰσθαι 	πειρηθῆναι
participle 	m 	πειρήσᾱς 	πειρησᾰ́μενος 	πειρηθείς
f 	πειρήσᾱσᾰ 	πειρησᾰμένη 	πειρηθεῖσᾰ
n 	πειρῆσᾰν 	πειρησᾰ́μενον 	πειρηθέν
Notes:
Dialects other than Attic are not well attested. Some forms are based on conjecture. Use with caution. For more details, see Appendix:Ancient Greek dialectal conjugation.
   Perfect: πεπείρᾱκᾰ, πεπείρᾱμαι (Attic)
number 	singular 	dual 	plural
	first 	second 	third 	second 	third 	first 	second 	third
active 	indicative 	πεπείρᾱκᾰ 	πεπείρᾱκᾰς 	πεπείρᾱκε(ν) 	πεπειρᾱ́κᾰτον 	πεπειρᾱ́κᾰτον 	πεπειρᾱ́κᾰμεν 	πεπειρᾱ́κᾰτε 	πεπειρᾱ́κᾱσῐ(ν)
subjunctive 	πεπειρᾱ́κω 	πεπειρᾱ́κῃς 	πεπειρᾱ́κῃ 	πεπειρᾱ́κητον 	πεπειρᾱ́κητον 	πεπειρᾱ́κωμεν 	πεπειρᾱ́κητε 	πεπειρᾱ́κωσῐ(ν)
optative 	πεπειρᾱ́κοιμῐ,
πεπειρᾱκοίην 	πεπειρᾱ́κοις,
πεπειρᾱκοίης 	πεπειρᾱ́κοι,
πεπειρᾱκοίη 	πεπειρᾱ́κοιτον 	πεπειρᾱκοίτην 	πεπειρᾱ́κοιμεν 	πεπειρᾱ́κοιτε 	πεπειρᾱ́κοιεν
imperative 	  	πεπείρᾱκε 	πεπειρᾱκέτω 	πεπειρᾱ́κετον 	πεπειρᾱκέτων 	  	πεπειρᾱ́κετε 	πεπειρᾱκόντων
middle/
passive 	indicative 	πεπείρᾱμαι 	πεπείρᾱσαι 	πεπείρᾱται 	πεπείρᾱσθον 	πεπείρᾱσθον 	πεπειρᾱ́μεθᾰ 	πεπείρᾱσθε 	πεπείρᾱνται
subjunctive 	πεπειρᾱμένος ὦ 	πεπειρᾱμένος ᾖς 	πεπειρᾱμένος ᾖ 	πεπειρᾱμένω ἦτον 	πεπειρᾱμένω ἦτον 	πεπειρᾱμένοι ὦμεν 	πεπειρᾱμένοι ἦτε 	πεπειρᾱμένοι ὦσῐ(ν)
optative 	πεπειρᾱμένος εἴην 	πεπειρᾱμένος εἴης 	πεπειρᾱμένος εἴη 	πεπειρᾱμένω εἴητον/εἶτον 	πεπειρᾱμένω εἰήτην/εἴτην 	πεπειρᾱμένοι εἴημεν/εἶμεν 	πεπειρᾱμένοι εἴητε/εἶτε 	πεπειρᾱμένοι εἴησᾰν/εἶεν
imperative 	  	πεπείρᾱσο 	πεπειρᾱ́σθω 	πεπείρᾱσθον 	πεπειρᾱ́σθων 	  	πεπείρᾱσθε 	πεπειρᾱ́σθων
	active 	middle/passive
infinitive 	πεπειρᾱκέναι 	πεπειρᾶσθαι
participle 	m 	πεπειρᾱκώς 	πεπειρᾱμένος
f 	πεπειρᾱκυῖᾰ 	πεπειρᾱμένη
n 	πεπειρᾱκός 	πεπειρᾱμένον
Notes:
Dialects other than Attic are not well attested. Some forms are based on conjecture. Use with caution. For more details, see Appendix:Ancient Greek dialectal conjugation.
   Perfect: πεπείρηκᾰ, πεπείρημαι (Ionic)
number 	singular 	dual 	plural
	first 	second 	third 	second 	third 	first 	second 	third
active 	indicative 	πεπείρηκᾰ 	πεπείρηκᾰς 	πεπείρηκε(ν) 	πεπειρήκᾰτον 	πεπειρήκᾰτον 	πεπειρήκᾰμεν 	πεπειρήκᾰτε 	πεπειρήκᾱσῐ(ν)
subjunctive 	πεπειρήκω 	πεπειρήκῃς 	πεπειρήκῃ 	πεπειρήκητον 	πεπειρήκητον 	πεπειρήκωμεν 	πεπειρήκητε 	πεπειρήκωσῐ(ν)
optative 	πεπειρήκοιμῐ,
πεπειρηκοίην 	πεπειρήκοις,
πεπειρηκοίης 	πεπειρήκοι,
πεπειρηκοίη 	πεπειρήκοιτον 	πεπειρηκοίτην 	πεπειρήκοιμεν 	πεπειρήκοιτε 	πεπειρήκοιεν
imperative 	  	πεπείρηκε 	πεπειρηκέτω 	πεπειρήκετον 	πεπειρηκέτων 	  	πεπειρήκετε 	πεπειρηκόντων
middle/
passive 	indicative 	πεπείρημαι 	πεπείρησαι 	πεπείρηται 	πεπείρησθον 	πεπείρησθον 	πεπειρήμεθᾰ 	πεπείρησθε 	πεπείρηνται
subjunctive 	πεπειρημένος ὦ 	πεπειρημένος ᾖς 	πεπειρημένος ᾖ 	πεπειρημένω ἦτον 	πεπειρημένω ἦτον 	πεπειρημένοι ὦμεν 	πεπειρημένοι ἦτε 	πεπειρημένοι ὦσῐ(ν)
optative 	πεπειρημένος εἴην 	πεπειρημένος εἴης 	πεπειρημένος εἴη 	πεπειρημένω εἴητον/εἶτον 	πεπειρημένω εἰήτην/εἴτην 	πεπειρημένοι εἴημεν/εἶμεν 	πεπειρημένοι εἴητε/εἶτε 	πεπειρήμενοι εἰησᾰ́ν/εἰεν
imperative 	  	πεπείρησο 	πεπειρήσθω 	πεπείρησθον 	πεπειρήσθων 	  	πεπείρησθε 	πεπειρήσθων
	active 	middle/passive
infinitive 	πεπειρηκέναι 	πεπειρῆσθαι
participle 	m 	πεπειρηκώς 	πεπειρημένος
f 	πεπειρηκυῖᾰ 	πεπειρημένη
n 	πεπειρηκός 	πεπειρημένον
Notes:
Dialects other than Attic are not well attested. Some forms are based on conjecture. Use with caution. For more details, see Appendix:Ancient Greek dialectal conjugation.
   Pluperfect: ἐπεπειρᾱ́μην (Attic)
number 	singular 	dual 	plural
	first 	second 	third 	second 	third 	first 	second 	third
middle 	indicative 	ἐπεπειρᾱ́μην 	ἐπεπείρᾱσο 	ἐπεπείρᾱτο 	ἐπεπείρᾱσθον 	ἐπεπειρᾱ́σθην 	ἐπεπειρᾱ́μεθᾰ 	ἐπεπείρᾱσθε 	ἐπεπείρᾱντο
Notes:
Dialects other than Attic are not well attested. Some forms are based on conjecture. Use with caution. For more details, see Appendix:Ancient Greek dialectal conjugation.
   Pluperfect: ἐπεπειρήμην (Ionic)
number 	singular 	dual 	plural
	first 	second 	third 	second 	third 	first 	second 	third
middle 	indicative 	ἐπεπειρήμην 	ἐπεπείρησο 	ἐπεπείρητο 	ἐπεπείρησθον 	ἐπεπειρήσθην 	ἐπεπειρήμεθᾰ 	ἐπεπείρησθε 	ἐπεπειρέᾰτο

Verb

περαιόω • (peraióō)

    to carry over, carry across
    (in passive) to pass over, cross

Conjugation
   Present: περαιῶ, περαιοῦμαι (Contracted)
number 	singular 	dual 	plural
	first 	second 	third 	second 	third 	first 	second 	third
active 	indicative 	περαιῶ 	περαιοῖς 	περαιοῖ 	περαιοῦτον 	περαιοῦτον 	περαιοῦμεν 	περαιοῦτε 	περαιοῦσῐ(ν)
subjunctive 	περαιῶ 	περαιοῖς 	περαιοῖ 	περαιῶτον 	περαιῶτον 	περαιῶμεν 	περαιῶτε 	περαιῶσῐ(ν)
optative 	περαιοίην,
περαιοῖμῐ 	περαιοίης,
περαιοῖς 	περαιοίη,
περαιοῖ 	περαιοῖτον,
περαιοίητον 	περαιοίτην,
περαιοιήτην 	περαιοῖμεν,
περαιοίημεν 	περαιοῖτε,
περαιοίητε 	περαιοῖεν,
περαιοίησᾰν
imperative 	  	περαίου 	περαιούτω 	περαιοῦτον 	περαιούτων 	  	περαιοῦτε 	περαιούντων
middle/
passive 	indicative 	περαιοῦμαι 	περαιοῖ 	περαιοῦται 	περαιοῦσθον 	περαιοῦσθον 	περαιούμεθᾰ 	περαιοῦσθε 	περαιοῦνται
subjunctive 	περαιῶμαι 	περαιοῖ 	περαιῶται 	περαιῶσθον 	περαιῶσθον 	περαιώμεθᾰ 	περαιῶσθε 	περαιῶνται
optative 	περαιοίμην 	περαιοῖο 	περαιοῖτο 	περαιοῖσθον 	περαιοίσθην 	περαιοίμεθᾰ 	περαιοῖσθε 	περαιοῖντο
imperative 	  	περαιοῦ 	περαιούσθω 	περαιοῦσθον 	περαιούσθων 	  	περαιοῦσθε 	περαιούσθων
	active 	middle/passive
infinitive 	περαιοῦν 	περαιοῦσθαι
participle 	m 	περαιῶν 	περαιούμενος
f 	περαιοῦσᾰ 	περαιουμένη
n 	περαιοῦν 	περαιούμενον
Notes:
This table gives Attic inflectional endings. For conjugation in dialects other than Attic, see Appendix:Ancient Greek dialectal conjugation.
   Imperfect: ἐπεραίουν, ἐπεραιούμην (Contracted)
number 	singular 	dual 	plural
	first 	second 	third 	second 	third 	first 	second 	third
active 	indicative 	ἐπεραίουν 	ἐπεραίους 	ἐπεραίου 	ἐπεραιοῦτον 	ἐπεραιούτην 	ἐπεραιοῦμεν 	ἐπεραιοῦτε 	ἐπεραίουν
middle/
passive 	indicative 	ἐπεραιούμην 	ἐπεραιοῦ 	ἐπεραιοῦτο 	ἐπεραιοῦσθον 	ἐπεραιούσθην 	ἐπεραιούμεθᾰ 	ἐπεραιοῦσθε 	ἐπεραιοῦντο
Notes:
This table gives Attic inflectional endings. For conjugation in dialects other than Attic, see Appendix:Ancient Greek dialectal conjugation.
   Imperfect: περαίουν, περαιούμην (Epic, contracted)
number 	singular 	dual 	plural
	first 	second 	third 	second 	third 	first 	second 	third
active 	indicative 	περαίουν 	περαίους 	περαίου 	περαιοῦτον 	περαιούτην 	περαιοῦμεν 	περαιοῦτε 	περαίουν
middle/
passive 	indicative 	περαιούμην 	περαιοῦ 	περαιοῦτο 	περαιοῦσθον 	περαιούσθην 	περαιούμε(σ)θᾰ 	περαιοῦσθε 	περαιοῦντο
Notes:
Dialects other than Attic are not well attested. Some forms are based on conjecture. Use with caution. For more details, see Appendix:Ancient Greek dialectal conjugation.
   Future: περαιώσω, περαιώσομαι, περαιωθήσομαι
number 	singular 	dual 	plural
	first 	second 	third 	second 	third 	first 	second 	third
active 	indicative 	περαιώσω 	περαιώσεις 	περαιώσει 	περαιώσετον 	περαιώσετον 	περαιώσομεν 	περαιώσετε 	περαιώσουσῐ(ν)
optative 	περαιώσοιμῐ 	περαιώσοις 	περαιώσοι 	περαιώσοιτον 	περαιωσοίτην 	περαιώσοιμεν 	περαιώσοιτε 	περαιώσοιεν
middle 	indicative 	περαιώσομαι 	περαιώσῃ,
περαιώσει 	περαιώσεται 	περαιώσεσθον 	περαιώσεσθον 	περαιωσόμεθᾰ 	περαιώσεσθε 	περαιώσονται
optative 	περαιωσοίμην 	περαιώσοιο 	περαιώσοιτο 	περαιώσοισθον 	περαιωσοίσθην 	περαιωσοίμεθᾰ 	περαιώσοισθε 	περαιώσοιντο
passive 	indicative 	περαιωθήσομαι 	περαιωθήσῃ 	περαιωθήσεται 	περαιωθήσεσθον 	περαιωθήσεσθον 	περαιωθησόμεθᾰ 	περαιωθήσεσθε 	περαιωθήσονται
optative 	περαιωθησοίμην 	περαιωθήσοιο 	περαιωθήσοιτο 	περαιωθήσοισθον 	περαιωθησοίσθην 	περαιωθησοίμεθᾰ 	περαιωθήσοισθε 	περαιωθήσοιντο
	active 	middle 	passive
infinitive 	περαιώσειν 	περαιώσεσθαι 	περαιωθήσεσθαι
participle 	m 	περαιώσων 	περαιωσόμενος 	περαιωθησόμενος
f 	περαιώσουσᾰ 	περαιωσομένη 	περαιωθησομένη
n 	περαιῶσον 	περαιωσόμενον 	περαιωθησόμενον
Notes:
This table gives Attic inflectional endings. For conjugation in dialects other than Attic, see Appendix:Ancient Greek dialectal conjugation.
   Aorist: ἐπεραίωσᾰ, ἐπεραιωσᾰ́μην, ἐπεραιώθην
number 	singular 	dual 	plural
	first 	second 	third 	second 	third 	first 	second 	third
active 	indicative 	ἐπεραίωσᾰ 	ἐπεραίωσᾰς 	ἐπεραίωσε(ν) 	ἐπεραιώσᾰτον 	ἐπεραιωσᾰ́την 	ἐπεραιώσᾰμεν 	ἐπεραιώσᾰτε 	ἐπεραίωσᾰν
subjunctive 	περαιώσω 	περαιώσῃς 	περαιώσῃ 	περαιώσητον 	περαιώσητον 	περαιώσωμεν 	περαιώσητε 	περαιώσωσῐ(ν)
optative 	περαιώσαιμῐ 	περαιώσειᾰς,
περαιώσαις 	περαιώσειε(ν),
περαιώσαι 	περαιώσαιτον 	περαιωσαίτην 	περαιώσαιμεν 	περαιώσαιτε 	περαιώσειᾰν,
περαιώσαιεν
imperative 	  	περαίωσον 	περαιωσᾰ́τω 	περαιώσᾰτον 	περαιωσᾰ́των 	  	περαιώσᾰτε 	περαιωσᾰ́ντων
middle 	indicative 	ἐπεραιωσᾰ́μην 	ἐπεραιώσω 	ἐπεραιώσᾰτο 	ἐπεραιώσᾰσθον 	ἐπεραιωσᾰ́σθην 	ἐπεραιωσᾰ́μεθᾰ 	ἐπεραιώσᾰσθε 	ἐπεραιώσᾰντο
subjunctive 	περαιώσωμαι 	περαιώσῃ 	περαιώσηται 	περαιώσησθον 	περαιώσησθον 	περαιωσώμεθᾰ 	περαιώσησθε 	περαιώσωνται
optative 	περαιωσαίμην 	περαιώσαιο 	περαιώσαιτο 	περαιώσαισθον 	περαιωσαίσθην 	περαιωσαίμεθᾰ 	περαιώσαισθε 	περαιώσαιντο
imperative 	  	περαίωσαι 	περαιωσᾰ́σθω 	περαιώσᾰσθον 	περαιωσᾰ́σθων 	  	περαιώσᾰσθε 	περαιωσᾰ́σθων
passive 	indicative 	ἐπεραιώθην 	ἐπεραιώθης 	ἐπεραιώθη 	ἐπεραιώθητον 	ἐπεραιωθήτην 	ἐπεραιώθημεν 	ἐπεραιώθητε 	ἐπεραιώθησᾰν
subjunctive 	περαιωθῶ 	περαιωθῇς 	περαιωθῇ 	περαιωθῆτον 	περαιωθῆτον 	περαιωθῶμεν 	περαιωθῆτε 	περαιωθῶσῐ(ν)
optative 	περαιωθείην 	περαιωθείης 	περαιωθείη 	περαιωθεῖτον,
περαιωθείητον 	περαιωθείτην,
περαιωθειήτην 	περαιωθεῖμεν,
περαιωθείημεν 	περαιωθεῖτε,
περαιωθείητε 	περαιωθεῖεν,
περαιωθείησᾰν
imperative 	  	περαιώθητῐ 	περαιωθήτω 	περαιώθητον 	περαιωθήτων 	  	περαιώθητε 	περαιωθέντων
	active 	middle 	passive
infinitive 	περαιῶσαι 	περαιώσᾰσθαι 	περαιωθῆναι
participle 	m 	περαιώσᾱς 	περαιωσᾰ́μενος 	περαιωθείς
f 	περαιώσᾱσᾰ 	περαιωσᾰμένη 	περαιωθεῖσᾰ
n 	περαιῶσᾰν 	περαιωσᾰ́μενον 	περαιωθέν

Etymology 1

περι- (peri-) +‎ εἰμί (eimí)
Verb

περίειμι • (períeimi)

    to be around (a place)
    to be better (than), superior (to), surpass, excel (+ genitive)
    to survive, outlive, remain alive
    to be extant, be in existence
    to be over and above, to remain in hand
    to be a result or consequence

Conjugation
   Present: περίειμι
number 	singular 	dual 	plural
	first 	second 	third 	second 	third 	first 	second 	third
active 	indicative 	περίειμι 	περίει 	περίεστι/περίεστιν 	περίεστον 	περίεστον 	περίεσμεν 	περίεστε 	περίεισι/περίεισιν
subjunctive 	περίω 	περίῃς 	περίῃ 	περίητον 	περίητον 	περίωμεν 	περίητε 	περίωσι/περίωσιν
optative 	περιείην 	περιείης 	περιείη 	περιείητον/περίειτον 	περιειήτην/περιείτην 	περιείημεν/περίειμεν 	περιείητε/περίειτε 	περιείησαν/περίειεν
imperative 	  	περίισθι 	περιέστω 	περιέστον 	περιέστων 	  	περιέστε 	περιέστων/περιέστωσαν/περιόντων
	active
infinitive 	περιεῖναι
participle 	m 	περιών
f 	περιοῦσα
n 	περιόν
Notes:
This table gives Attic inflectional endings. For conjugation in dialects other than Attic, see Appendix:Ancient Greek dialectal conjugation.
   Present: περίειμι (Epic)
number 	singular 	dual 	plural
	first 	second 	third 	second 	third 	first 	second 	third
active 	indicative 	περίειμι 	περίεσσι/περίεις 	περίεστι/περίεστιν 	περίεστον 	περίεστον 	περίειμεν 	περίεστε 	περίεισι(ν)/περιέᾱσι(ν)
subjunctive 	περιέω 	περίῃς 	περιέῃ/περιέῃσι/περίῃσι 	  	  	  	περίητε 	περιέωσι(ν)/περίωσι(ν)
optative 	περιείην 	περιείης/περιέοις 	περιείη/περιέοι 	περιείητον/περίειτον 	περιειήτην/περιείτην 	περιείημεν/περίειμεν 	περιείητε/περίειτε 	περιείησαν/περίειεν
imperative 	  	περιέσσο 	περιέστω 	περιέστον 	περιέστων 	  	περιέστε 	περιέστων
	active
infinitive 	περιεῖναι/περιέμμεναι/περιέμεναι/περιέμμεν/περιέμεν
participle 	m 	περιεών/περιών
f 	περιεοῦσα/περιοῦσα
n 	περιεόν/περιόν
Notes:
This table gives Attic inflectional endings. For conjugation in dialects other than Attic, see Appendix:Ancient Greek dialectal conjugation.
   Imperfect: περίη/περίην
number 	singular 	dual 	plural
	first 	second 	third 	second 	third 	first 	second 	third
active 	indicative 	περίη/περίην 	περίησθα 	περίην 	περίηστον 	περιήστην 	περίημεν 	περίητε 	περίησαν
Notes:
This table gives Attic inflectional endings. For conjugation in dialects other than Attic, see Appendix:Ancient Greek dialectal conjugation.
   Imperfect: περίηα/περιέᾱ/περιέον/περιέσκον (Epic)
number 	singular 	dual 	plural
	first 	second 	third 	second 	third 	first 	second 	third
active 	indicative 	περίηα/περιέᾱ/περιέον/περιέσκον 	περιέησθα/περίησθα 	περίηεν/περιέην/περιήην/περίην/περιέσκε(ν) 	περιήστον 	περιήστην 	περίημεν 	περίητε 	περίησαν/περίεσαν
Notes:
This table gives Attic inflectional endings. For conjugation in dialects other than Attic, see Appendix:Ancient Greek dialectal conjugation.
   Future: περιέσομαι
number 	singular 	dual 	plural
	first 	second 	third 	second 	third 	first 	second 	third
middle 	indicative 	περιέσομαι 	περιέσῃ,
περιέσει 	περιέσεται/περίεσται 	περιέσεσθον 	περιέσεσθον 	περιεσόμεθᾰ 	περιέσεσθε 	περιέσονται
optative 	περιεσοίμην 	περιέσοιο 	περιέσοιτο 	περιέσοισθον 	περιεσοίσθην 	περιεσοίμεθᾰ 	περιέσοισθε 	περιέσοιντο
		middle
infinitive 		περιέσεσθαι
participle 	m 		περιεσόμενος
f 		περιεσομένη
n 		περιεσόμενον
Notes:
This table gives Attic inflectional endings. For conjugation in dialects other than Attic, see Appendix:Ancient Greek dialectal conjugation.
   Future: περιέσσομαι (Epic)
number 	singular 	dual 	plural
	first 	second 	third 	second 	third 	first 	second 	third
middle 	indicative 	περιέσσομαι 	περιέσσεαι 	περιέσσεται/περιέσσειται 	περιέσσεσθον 	περιέσσεσθον 	περιεσσόμε(σ)θᾰ 	περιέσσεσθε 	περιέσσονται
optative 	περιεσσοίμην 	περιέσσοιο 	περιέσσοιτο 	περιέσσοισθον 	περιεσσοίσθην 	περιεσσοίμε(σ)θᾰ 	περιέσσοισθε 	περιεσσοίᾰτο
		middle
infinitive 		περιέσσεσθαι
participle 	m 		περιεσσόμενος
f 		περιεσσομένη
n 		περιεσσόμενον

Etymology 2

περι- (peri-) +‎ εἶμι (eîmi)
Verb

περίειμι • (períeimi)

    to go round, encircle
    to encompass
    to come round to

Conjugation
   Present: περίειμι
number 	singular 	dual 	plural
	first 	second 	third 	second 	third 	first 	second 	third
active 	indicative 	περίειμι 	περίει 	περίεισῐ(ν) 	περίιτον 	περίιτον 	περίιμεν 	περίιτε 	περιίᾱσῐ(ν)
subjunctive 	περιίω 	περιίῃς 	περιίῃ 	περιίητον 	περιίητον 	περιίωμεν 	περιίητε 	περιίωσῐ(ν)
optative 	περιίοιμῐ 	περιίοις 	περιίοι 	περιίοιτον 	περιιοίτην 	περιίοιμεν 	περιίοιτε 	περιίοιεν
imperative 	  	περίιθῐ 	περιίτω 	περίιτον 	περιίτων 	  	περίιτε 	περιιόντων
	active
infinitive 	περιιέναι
participle 	m 	περιιών
f 	περιιοῦσᾰ
n 	περιιόν
Notes:
This table gives Attic inflectional endings. For conjugation in dialects other than Attic, see Appendix:Ancient Greek dialectal conjugation.
   Present: περίειμι (Epic)
number 	singular 	dual 	plural
	first 	second 	third 	second 	third 	first 	second 	third
active 	indicative 	περίειμι 	περίεις/περίεισθα 	περίεισι 	περίιτον 	περίιτον 	περίιμεν 	περίιτε 	περιίᾱσι
subjunctive 	περιίω 	περιίῃσθα 	περιίῃσι 	περιίητον 	περιίητον 	περιίωμεν/περιίομεν 	περιίητε 	περιίωσῐ(ν)
optative 	περιίοιμῐ 	περιίοις 	περιίοι/περιιείη,
περιείη 	περιίοιτον 	περιιοίτην 	περιίοιμεν 	περιίοιτε 	περιίοιεν
imperative 	  	περίιθῐ 	περιίτω 	περίιτον 	περιίτων 	  	περίιτε 	περιιόντων
	active
infinitive 	περιιέναι,
περιίμεναι/περιίμεν
participle 	m 	περιιών
f 	περιιοῦσᾰ
n 	περιιόν
Notes:
Dialects other than Attic are not well attested. Some forms are based on conjecture. Use with caution. For more details, see Appendix:Ancient Greek dialectal conjugation.
   Imperfect: περίῃᾰ/περιῄειν
number 	singular 	dual 	plural
	first 	second 	third 	second 	third 	first 	second 	third
active 	indicative 	περίῃᾰ/περιῄειν 	περιῄεισθᾰ/περιῄεις 	περιῄειν/περιῄει 	περίῃτον 	περιῄτην 	περίῃμεν 	περίῃτε 	περίῃσᾰν/περιῄεσᾰν
Notes:
This table gives Attic inflectional endings. For conjugation in dialects other than Attic, see Appendix:Ancient Greek dialectal conjugation.
   Imperfect: περιήϊα (Epic)
number 	singular 	dual 	plural
	first 	second 	third 	second 	third 	first 	second 	third
active 	indicative 	περιήϊα 	περιῄεις 	περιήϊε(ν)/περίῃε,
περίιε(ν) 	περιῄτον,
περίιτον 	περιῄτην,
περιίτην 	περίῃμεν/περιῄομεν 	περίῃτε 	περιήϊσαν,
περίισαν,
περίῃσαν,
περιήϊον

Verb

περῐποιέω • (peripoiéō)

    to keep, preserve
    (in middle) to purchase, procure

Conjugation
   Present: περῐποιέω, περῐποιέομαι (Uncontracted)
number 	singular 	dual 	plural
	first 	second 	third 	second 	third 	first 	second 	third
active 	indicative 	περῐποιέω 	περῐποιέεις 	περῐποιέει 	περῐποιέετον 	περῐποιέετον 	περῐποιέομεν 	περῐποιέετε 	περῐποιέουσῐ(ν)
subjunctive 	περῐποιέω 	περῐποιέῃς 	περῐποιέῃ 	περῐποιέητον 	περῐποιέητον 	περῐποιέωμεν 	περῐποιέητε 	περῐποιέωσῐ(ν)
optative 	περῐποιέοιμῐ 	περῐποιέοις 	περῐποιέοι 	περῐποιέοιτον 	περῐποιεοίτην 	περῐποιέοιμεν 	περῐποιέοιτε 	περῐποιέοιεν
imperative 	  	περῐποίεε 	περῐποιεέτω 	περῐποιέετον 	περῐποιεέτων 	  	περῐποιέετε 	περῐποιεόντων
middle/
passive 	indicative 	περῐποιέομαι 	περῐποιέῃ,
περῐποιέει 	περῐποιέεται 	περῐποιέεσθον 	περῐποιέεσθον 	περῐποιεόμεθᾰ 	περῐποιέεσθε 	περῐποιέονται
subjunctive 	περῐποιέωμαι 	περῐποιέῃ 	περῐποιέηται 	περῐποιέησθον 	περῐποιέησθον 	περῐποιεώμεθᾰ 	περῐποιέησθε 	περῐποιέωνται
optative 	περῐποιεοίμην 	περῐποιέοιο 	περῐποιέοιτο 	περῐποιέοισθον 	περῐποιεοίσθην 	περῐποιεοίμεθᾰ 	περῐποιέοισθε 	περῐποιέοιντο
imperative 	  	περῐποιέου 	περῐποιεέσθω 	περῐποιέεσθον 	περῐποιεέσθων 	  	περῐποιέεσθε 	περῐποιεέσθων
	active 	middle/passive
infinitive 	περῐποιέειν 	περῐποιέεσθαι
participle 	m 	περῐποιέων 	περῐποιεόμενος
f 	περῐποιέουσᾰ 	περῐποιεομένη
n 	περῐποιέον 	περῐποιεόμενον
Notes:
This table gives Attic inflectional endings. For conjugation in dialects other than Attic, see Appendix:Ancient Greek dialectal conjugation.
   Present: περῐποιῶ, περῐποιοῦμαι (Contracted)
number 	singular 	dual 	plural
	first 	second 	third 	second 	third 	first 	second 	third
active 	indicative 	περῐποιῶ 	περῐποιεῖς 	περῐποιεῖ 	περῐποιεῖτον 	περῐποιεῖτον 	περῐποιοῦμεν 	περῐποιεῖτε 	περῐποιοῦσῐ(ν)
subjunctive 	περῐποιῶ 	περῐποιῇς 	περῐποιῇ 	περῐποιῆτον 	περῐποιῆτον 	περῐποιῶμεν 	περῐποιῆτε 	περῐποιῶσῐ(ν)
optative 	περῐποιοίην,
περῐποιοῖμῐ 	περῐποιοίης,
περῐποιοῖς 	περῐποιοίη,
περῐποιοῖ 	περῐποιοῖτον,
περῐποιοίητον 	περῐποιοίτην,
περῐποιοιήτην 	περῐποιοῖμεν,
περῐποιοίημεν 	περῐποιοῖτε,
περῐποιοίητε 	περῐποιοῖεν,
περῐποιοίησᾰν
imperative 	  	περῐποίει 	περῐποιείτω 	περῐποιεῖτον 	περῐποιείτων 	  	περῐποιεῖτε 	περῐποιούντων
middle/
passive 	indicative 	περῐποιοῦμαι 	περῐποιεῖ,
περῐποιῇ 	περῐποιεῖται 	περῐποιεῖσθον 	περῐποιεῖσθον 	περῐποιούμεθᾰ 	περῐποιεῖσθε 	περῐποιοῦνται
subjunctive 	περῐποιῶμαι 	περῐποιῇ 	περῐποιῆται 	περῐποιῆσθον 	περῐποιῆσθον 	περῐποιώμεθᾰ 	περῐποιῆσθε 	περῐποιῶνται
optative 	περῐποιοίμην 	περῐποιοῖο 	περῐποιοῖτο 	περῐποιοῖσθον 	περῐποιοίσθην 	περῐποιοίμεθᾰ 	περῐποιοῖσθε 	περῐποιοῖντο
imperative 	  	περῐποιοῦ 	περῐποιείσθω 	περῐποιεῖσθον 	περῐποιείσθων 	  	περῐποιεῖσθε 	περῐποιείσθων
	active 	middle/passive
infinitive 	περῐποιεῖν 	περῐποιεῖσθαι
participle 	m 	περῐποιῶν 	περῐποιούμενος
f 	περῐποιοῦσᾰ 	περῐποιουμένη
n 	περῐποιοῦν 	περῐποιούμενον
Notes:
This table gives Attic inflectional endings. For conjugation in dialects other than Attic, see Appendix:Ancient Greek dialectal conjugation.
   Imperfect: περῐεποίεον, περῐεποιεόμην (Uncontracted)
number 	singular 	dual 	plural
	first 	second 	third 	second 	third 	first 	second 	third
active 	indicative 	περῐεποίεον 	περῐεποίεες 	περῐεποίεε(ν) 	περῐεποιέετον 	περῐεποιεέτην 	περῐεποιέομεν 	περῐεποιέετε 	περῐεποίεον
middle/
passive 	indicative 	περῐεποιεόμην 	περῐεποιέου 	περῐεποιέετο 	περῐεποιέεσθον 	περῐεποιεέσθην 	περῐεποιεόμεθᾰ 	περῐεποιέεσθε 	περῐεποιέοντο
Notes:
This table gives Attic inflectional endings. For conjugation in dialects other than Attic, see Appendix:Ancient Greek dialectal conjugation.
   Imperfect: περῐεποίουν, περῐεποιούμην (Contracted)
number 	singular 	dual 	plural
	first 	second 	third 	second 	third 	first 	second 	third
active 	indicative 	περῐεποίουν 	περῐεποίεις 	περῐεποίει 	περῐεποιεῖτον 	περῐεποιείτην 	περῐεποιοῦμεν 	περῐεποιεῖτε 	περῐεποίουν
middle/
passive 	indicative 	περῐεποιούμην 	περῐεποιοῦ 	περῐεποιεῖτο 	περῐεποιεῖσθον 	περῐεποιείσθην 	περῐεποιούμεθᾰ 	περῐεποιεῖσθε 	περῐεποιοῦντο
Notes:
This table gives Attic inflectional endings. For conjugation in dialects other than Attic, see Appendix:Ancient Greek dialectal conjugation.
   Future: περῐποιήσω, περῐποιήσομαι, περῐποιηθήσομαι
number 	singular 	dual 	plural
	first 	second 	third 	second 	third 	first 	second 	third
active 	indicative 	περῐποιήσω 	περῐποιήσεις 	περῐποιήσει 	περῐποιήσετον 	περῐποιήσετον 	περῐποιήσομεν 	περῐποιήσετε 	περῐποιήσουσῐ(ν)
optative 	περῐποιήσοιμῐ 	περῐποιήσοις 	περῐποιήσοι 	περῐποιήσοιτον 	περῐποιησοίτην 	περῐποιήσοιμεν 	περῐποιήσοιτε 	περῐποιήσοιεν
middle 	indicative 	περῐποιήσομαι 	περῐποιήσῃ,
περῐποιήσει 	περῐποιήσεται 	περῐποιήσεσθον 	περῐποιήσεσθον 	περῐποιησόμεθᾰ 	περῐποιήσεσθε 	περῐποιήσονται
optative 	περῐποιησοίμην 	περῐποιήσοιο 	περῐποιήσοιτο 	περῐποιήσοισθον 	περῐποιησοίσθην 	περῐποιησοίμεθᾰ 	περῐποιήσοισθε 	περῐποιήσοιντο
passive 	indicative 	περῐποιηθήσομαι 	περῐποιηθήσῃ 	περῐποιηθήσεται 	περῐποιηθήσεσθον 	περῐποιηθήσεσθον 	περῐποιηθησόμεθᾰ 	περῐποιηθήσεσθε 	περῐποιηθήσονται
optative 	περῐποιηθησοίμην 	περῐποιηθήσοιο 	περῐποιηθήσοιτο 	περῐποιηθήσοισθον 	περῐποιηθησοίσθην 	περῐποιηθησοίμεθᾰ 	περῐποιηθήσοισθε 	περῐποιηθήσοιντο
	active 	middle 	passive
infinitive 	περῐποιήσειν 	περῐποιήσεσθαι 	περῐποιηθήσεσθαι
participle 	m 	περῐποιήσων 	περῐποιησόμενος 	περῐποιηθησόμενος
f 	περῐποιήσουσᾰ 	περῐποιησομένη 	περῐποιηθησομένη
n 	περῐποιῆσον 	περῐποιησόμενον 	περῐποιηθησόμενον
Notes:
This table gives Attic inflectional endings. For conjugation in dialects other than Attic, see Appendix:Ancient Greek dialectal conjugation.
   Aorist: περῐεποίησᾰ, περῐεποιησᾰ́μην, περῐεποιήθην
number 	singular 	dual 	plural
	first 	second 	third 	second 	third 	first 	second 	third
active 	indicative 	περῐεποίησᾰ 	περῐεποίησᾰς 	περῐεποίησε(ν) 	περῐεποιήσᾰτον 	περῐεποιησᾰ́την 	περῐεποιήσᾰμεν 	περῐεποιήσᾰτε 	περῐεποίησᾰν
subjunctive 	περῐποιήσω 	περῐποιήσῃς 	περῐποιήσῃ 	περῐποιήσητον 	περῐποιήσητον 	περῐποιήσωμεν 	περῐποιήσητε 	περῐποιήσωσῐ(ν)
optative 	περῐποιήσαιμῐ 	περῐποιήσειᾰς,
περῐποιήσαις 	περῐποιήσειε(ν),
περῐποιήσαι 	περῐποιήσαιτον 	περῐποιησαίτην 	περῐποιήσαιμεν 	περῐποιήσαιτε 	περῐποιήσειᾰν,
περῐποιήσαιεν
imperative 	  	περῐποίησον 	περῐποιησᾰ́τω 	περῐποιήσᾰτον 	περῐποιησᾰ́των 	  	περῐποιήσᾰτε 	περῐποιησᾰ́ντων
middle 	indicative 	περῐεποιησᾰ́μην 	περῐεποιήσω 	περῐεποιήσᾰτο 	περῐεποιήσᾰσθον 	περῐεποιησᾰ́σθην 	περῐεποιησᾰ́μεθᾰ 	περῐεποιήσᾰσθε 	περῐεποιήσᾰντο
subjunctive 	περῐποιήσωμαι 	περῐποιήσῃ 	περῐποιήσηται 	περῐποιήσησθον 	περῐποιήσησθον 	περῐποιησώμεθᾰ 	περῐποιήσησθε 	περῐποιήσωνται
optative 	περῐποιησαίμην 	περῐποιήσαιο 	περῐποιήσαιτο 	περῐποιήσαισθον 	περῐποιησαίσθην 	περῐποιησαίμεθᾰ 	περῐποιήσαισθε 	περῐποιήσαιντο
imperative 	  	περῐποίησαι 	περῐποιησᾰ́σθω 	περῐποιήσᾰσθον 	περῐποιησᾰ́σθων 	  	περῐποιήσᾰσθε 	περῐποιησᾰ́σθων
passive 	indicative 	περῐεποιήθην 	περῐεποιήθης 	περῐεποιήθη 	περῐεποιήθητον 	περῐεποιηθήτην 	περῐεποιήθημεν 	περῐεποιήθητε 	περῐεποιήθησᾰν
subjunctive 	περῐποιηθῶ 	περῐποιηθῇς 	περῐποιηθῇ 	περῐποιηθῆτον 	περῐποιηθῆτον 	περῐποιηθῶμεν 	περῐποιηθῆτε 	περῐποιηθῶσῐ(ν)
optative 	περῐποιηθείην 	περῐποιηθείης 	περῐποιηθείη 	περῐποιηθεῖτον,
περῐποιηθείητον 	περῐποιηθείτην,
περῐποιηθειήτην 	περῐποιηθεῖμεν,
περῐποιηθείημεν 	περῐποιηθεῖτε,
περῐποιηθείητε 	περῐποιηθεῖεν,
περῐποιηθείησᾰν
imperative 	  	περῐποιήθητῐ 	περῐποιηθήτω 	περῐποιήθητον 	περῐποιηθήτων 	  	περῐποιήθητε 	περῐποιηθέντων
	active 	middle 	passive
infinitive 	περῐποιῆσαι 	περῐποιήσᾰσθαι 	περῐποιηθῆναι
participle 	m 	περῐποιήσᾱς 	περῐποιησᾰ́μενος 	περῐποιηθείς
f 	περῐποιήσᾱσᾰ 	περῐποιησᾰμένη 	περῐποιηθεῖσᾰ
n 	περῐποιῆσᾰν 	περῐποιησᾰ́μενον 	περῐποιηθέν
Notes:
This table gives Attic inflectional endings. For conjugation in dialects other than Attic, see Appendix:Ancient Greek dialectal conjugation.
   Perfect: περῐπεποίηκᾰ, περῐπεποίημαι
number 	singular 	dual 	plural
	first 	second 	third 	second 	third 	first 	second 	third
active 	indicative 	περῐπεποίηκᾰ 	περῐπεποίηκᾰς 	περῐπεποίηκε(ν) 	περῐπεποιήκᾰτον 	περῐπεποιήκᾰτον 	περῐπεποιήκᾰμεν 	περῐπεποιήκᾰτε 	περῐπεποιήκᾱσῐ(ν)
subjunctive 	περῐπεποιήκω 	περῐπεποιήκῃς 	περῐπεποιήκῃ 	περῐπεποιήκητον 	περῐπεποιήκητον 	περῐπεποιήκωμεν 	περῐπεποιήκητε 	περῐπεποιήκωσῐ(ν)
optative 	περῐπεποιήκοιμῐ,
περῐπεποιηκοίην 	περῐπεποιήκοις,
περῐπεποιηκοίης 	περῐπεποιήκοι,
περῐπεποιηκοίη 	περῐπεποιήκοιτον 	περῐπεποιηκοίτην 	περῐπεποιήκοιμεν 	περῐπεποιήκοιτε 	περῐπεποιήκοιεν
imperative 	  	περῐπεποίηκε 	περῐπεποιηκέτω 	περῐπεποιήκετον 	περῐπεποιηκέτων 	  	περῐπεποιήκετε 	περῐπεποιηκόντων
middle/
passive 	indicative 	περῐπεποίημαι 	περῐπεποίησαι 	περῐπεποίηται 	περῐπεποίησθον 	περῐπεποίησθον 	περῐπεποιήμεθᾰ 	περῐπεποίησθε 	περῐπεποίηνται
subjunctive 	περῐπεποιημένος ὦ 	περῐπεποιημένος ᾖς 	περῐπεποιημένος ᾖ 	περῐπεποιημένω ἦτον 	περῐπεποιημένω ἦτον 	περῐπεποιημένοι ὦμεν 	περῐπεποιημένοι ἦτε 	περῐπεποιημένοι ὦσῐ(ν)
optative 	περῐπεποιημένος εἴην 	περῐπεποιημένος εἴης 	περῐπεποιημένος εἴη 	περῐπεποιημένω εἴητον/εἶτον 	περῐπεποιημένω εἰήτην/εἴτην 	περῐπεποιημένοι εἴημεν/εἶμεν 	περῐπεποιημένοι εἴητε/εἶτε 	περῐπεποιημένοι εἴησᾰν/εἶεν
imperative 	  	περῐπεποίησο 	περῐπεποιήσθω 	περῐπεποίησθον 	περῐπεποιήσθων 	  	περῐπεποίησθε 	περῐπεποιήσθων
	active 	middle/passive
infinitive 	περῐπεποιηκέναι 	περῐπεποιῆσθαι
participle 	m 	περῐπεποιηκώς 	περῐπεποιημένος
f 	περῐπεποιηκυῖᾰ 	περῐπεποιημένη
n 	περῐπεποιηκός 	περῐπεποιημένον

Verb

περῐσπᾰ́ω • (perispáō)

    I draw off from around, strip off

    (middle) I strip myself of

    I strip bare

(of a general or army) I wheel about, esp. wheel twice
I draw off, draw away, divert

    I detach

I disturb, vex
I divert, distract
I steal

    (passive, with infinitive) I am compelled

(grammar) I pronounce with the circumflex (esp. on the last syllable)

Conjugation
   Present: περῐσπᾰ́ω, περῐσπᾰ́ομαι (Uncontracted)
number 	singular 	dual 	plural
	first 	second 	third 	second 	third 	first 	second 	third
active 	indicative 	περῐσπᾰ́ω 	περῐσπᾰ́εις 	περῐσπᾰ́ει 	περῐσπᾰ́ετον 	περῐσπᾰ́ετον 	περῐσπᾰ́ομεν 	περῐσπᾰ́ετε 	περῐσπᾰ́ουσῐ(ν)
subjunctive 	περῐσπᾰ́ω 	περῐσπᾰ́ῃς 	περῐσπᾰ́ῃ 	περῐσπᾰ́ητον 	περῐσπᾰ́ητον 	περῐσπᾰ́ωμεν 	περῐσπᾰ́ητε 	περῐσπᾰ́ωσῐ(ν)
optative 	περῐσπᾰ́οιμῐ 	περῐσπᾰ́οις 	περῐσπᾰ́οι 	περῐσπᾰ́οιτον 	περῐσπᾰοίτην 	περῐσπᾰ́οιμεν 	περῐσπᾰ́οιτε 	περῐσπᾰ́οιεν
imperative 	  	περῐ́σπᾰε 	περῐσπᾰέτω 	περῐσπᾰ́ετον 	περῐσπᾰέτων 	  	περῐσπᾰ́ετε 	περῐσπᾰόντων
middle/
passive 	indicative 	περῐσπᾰ́ομαι 	περῐσπᾰ́ῃ,
περῐσπᾰ́ει 	περῐσπᾰ́εται 	περῐσπᾰ́εσθον 	περῐσπᾰ́εσθον 	περῐσπᾰόμεθᾰ 	περῐσπᾰ́εσθε 	περῐσπᾰ́ονται
subjunctive 	περῐσπᾰ́ωμαι 	περῐσπᾰ́ῃ 	περῐσπᾰ́ηται 	περῐσπᾰ́ησθον 	περῐσπᾰ́ησθον 	περῐσπᾰώμεθᾰ 	περῐσπᾰ́ησθε 	περῐσπᾰ́ωνται
optative 	περῐσπᾰοίμην 	περῐσπᾰ́οιο 	περῐσπᾰ́οιτο 	περῐσπᾰ́οισθον 	περῐσπᾰοίσθην 	περῐσπᾰοίμεθᾰ 	περῐσπᾰ́οισθε 	περῐσπᾰ́οιντο
imperative 	  	περῐσπᾰ́ου 	περῐσπᾰέσθω 	περῐσπᾰ́εσθον 	περῐσπᾰέσθων 	  	περῐσπᾰ́εσθε 	περῐσπᾰέσθων
	active 	middle/passive
infinitive 	περῐσπᾰ́ειν 	περῐσπᾰ́εσθαι
participle 	m 	περῐσπᾰ́ων 	περῐσπᾰόμενος
f 	περῐσπᾰ́ουσᾰ 	περῐσπᾰομένη
n 	περῐσπᾰ́ον 	περῐσπᾰόμενον
Notes:
This table gives Attic inflectional endings. For conjugation in dialects other than Attic, see Appendix:Ancient Greek dialectal conjugation.
   Present: περῐσπῶ, περῐσπῶμαι (Contracted)
number 	singular 	dual 	plural
	first 	second 	third 	second 	third 	first 	second 	third
active 	indicative 	περῐσπῶ 	περῐσπᾷς 	περῐσπᾷ 	περῐσπᾶτον 	περῐσπᾶτον 	περῐσπῶμεν 	περῐσπᾶτε 	περῐσπῶσῐ(ν)
subjunctive 	περῐσπῶ 	περῐσπᾷς 	περῐσπᾷ 	περῐσπᾶτον 	περῐσπᾶτον 	περῐσπῶμεν 	περῐσπᾶτε 	περῐσπῶσῐ(ν)
optative 	περῐσπῴην,
περῐσπῷμῐ 	περῐσπῴης,
περῐσπῷς 	περῐσπῴη,
περῐσπῷ 	περῐσπῷτον,
περῐσπῴητον 	περῐσπῴτην,
περῐσπῳήτην 	περῐσπῷμεν,
περῐσπῴημεν 	περῐσπῷτε,
περῐσπῴητε 	περῐσπῷεν,
περῐσπῴησᾰν
imperative 	  	περῐ́σπᾱ 	περῐσπᾱ́τω 	περῐσπᾶτον 	περῐσπᾱ́των 	  	περῐσπᾶτε 	περῐσπώντων
middle/
passive 	indicative 	περῐσπῶμαι 	περῐσπᾷ 	περῐσπᾶται 	περῐσπᾶσθον 	περῐσπᾶσθον 	περῐσπώμεθᾰ 	περῐσπᾶσθε 	περῐσπῶνται
subjunctive 	περῐσπῶμαι 	περῐσπᾷ 	περῐσπᾶται 	περῐσπᾶσθον 	περῐσπᾶσθον 	περῐσπώμεθᾰ 	περῐσπᾶσθε 	περῐσπῶνται
optative 	περῐσπῴμην 	περῐσπῷο 	περῐσπῷτο 	περῐσπῷσθον 	περῐσπῴσθην 	περῐσπῴμεθᾰ 	περῐσπῷσθε 	περῐσπῷντο
imperative 	  	περῐσπῶ 	περῐσπᾱ́σθω 	περῐσπᾶσθον 	περῐσπᾱ́σθων 	  	περῐσπᾶσθε 	περῐσπᾱ́σθων
	active 	middle/passive
infinitive 	περῐσπᾶν 	περῐσπᾶσθαι
participle 	m 	περῐσπῶν 	περῐσπώμενος
f 	περῐσπῶσᾰ 	περῐσπωμένη
n 	περῐσπῶν 	περῐσπώμενον
Notes:
This table gives Attic inflectional endings. For conjugation in dialects other than Attic, see Appendix:Ancient Greek dialectal conjugation.
   Imperfect: περῐέσπᾰον, περῐεσπᾰόμην (Uncontracted)
number 	singular 	dual 	plural
	first 	second 	third 	second 	third 	first 	second 	third
active 	indicative 	περῐέσπᾰον 	περῐέσπᾰες 	περῐέσπᾰε(ν) 	περῐεσπᾰ́ετον 	περῐεσπᾰέτην 	περῐεσπᾰ́ομεν 	περῐεσπᾰ́ετε 	περῐέσπᾰον
middle/
passive 	indicative 	περῐεσπᾰόμην 	περῐεσπᾰ́ου 	περῐεσπᾰ́ετο 	περῐεσπᾰ́εσθον 	περῐεσπᾰέσθην 	περῐεσπᾰόμεθᾰ 	περῐεσπᾰ́εσθε 	περῐεσπᾰ́οντο
Notes:
This table gives Attic inflectional endings. For conjugation in dialects other than Attic, see Appendix:Ancient Greek dialectal conjugation.
   Imperfect: περῐέσπων, περῐεσπώμην (Contracted)
number 	singular 	dual 	plural
	first 	second 	third 	second 	third 	first 	second 	third
active 	indicative 	περῐέσπων 	περῐέσπᾱς 	περῐέσπᾱ 	περῐεσπᾶτον 	περῐεσπᾱ́την 	περῐεσπῶμεν 	περῐεσπᾶτε 	περῐέσπων
middle/
passive 	indicative 	περῐεσπώμην 	περῐεσπῶ 	περῐεσπᾶτο 	περῐεσπᾶσθον 	περῐεσπᾱ́σθην 	περῐεσπώμεθᾰ 	περῐεσπᾶσθε 	περῐεσπῶντο
Notes:
This table gives Attic inflectional endings. For conjugation in dialects other than Attic, see Appendix:Ancient Greek dialectal conjugation.
   Future: περῐσπᾰ́σω, περῐσπᾰ́σομαι, περῐσπᾰσθήσομαι
number 	singular 	dual 	plural
	first 	second 	third 	second 	third 	first 	second 	third
active 	indicative 	περῐσπᾰ́σω 	περῐσπᾰ́σεις 	περῐσπᾰ́σει 	περῐσπᾰ́σετον 	περῐσπᾰ́σετον 	περῐσπᾰ́σομεν 	περῐσπᾰ́σετε 	περῐσπᾰ́σουσῐ(ν)
optative 	περῐσπᾰ́σοιμῐ 	περῐσπᾰ́σοις 	περῐσπᾰ́σοι 	περῐσπᾰ́σοιτον 	περῐσπᾰσοίτην 	περῐσπᾰ́σοιμεν 	περῐσπᾰ́σοιτε 	περῐσπᾰ́σοιεν
middle 	indicative 	περῐσπᾰ́σομαι 	περῐσπᾰ́σῃ,
περῐσπᾰ́σει 	περῐσπᾰ́σεται 	περῐσπᾰ́σεσθον 	περῐσπᾰ́σεσθον 	περῐσπᾰσόμεθᾰ 	περῐσπᾰ́σεσθε 	περῐσπᾰ́σονται
optative 	περῐσπᾰσοίμην 	περῐσπᾰ́σοιο 	περῐσπᾰ́σοιτο 	περῐσπᾰ́σοισθον 	περῐσπᾰσοίσθην 	περῐσπᾰσοίμεθᾰ 	περῐσπᾰ́σοισθε 	περῐσπᾰ́σοιντο
passive 	indicative 	περῐσπᾰσθήσομαι 	περῐσπᾰσθήσῃ 	περῐσπᾰσθήσεται 	περῐσπᾰσθήσεσθον 	περῐσπᾰσθήσεσθον 	περῐσπᾰσθησόμεθᾰ 	περῐσπᾰσθήσεσθε 	περῐσπᾰσθήσονται
optative 	περῐσπᾰσθησοίμην 	περῐσπᾰσθήσοιο 	περῐσπᾰσθήσοιτο 	περῐσπᾰσθήσοισθον 	περῐσπᾰσθησοίσθην 	περῐσπᾰσθησοίμεθᾰ 	περῐσπᾰσθήσοισθε 	περῐσπᾰσθήσοιντο
	active 	middle 	passive
infinitive 	περῐσπᾰ́σειν 	περῐσπᾰ́σεσθαι 	περῐσπᾰσθήσεσθαι
participle 	m 	περῐσπᾰ́σων 	περῐσπᾰσόμενος 	περῐσπᾰσθησόμενος
f 	περῐσπᾰ́σουσᾰ 	περῐσπᾰσομένη 	περῐσπᾰσθησομένη
n 	περῐσπᾰ́σον 	περῐσπᾰσόμενον 	περῐσπᾰσθησόμενον
Notes:
This table gives Attic inflectional endings. For conjugation in dialects other than Attic, see Appendix:Ancient Greek dialectal conjugation.
   Aorist: περῐέσπᾰσᾰ, περῐεσπᾰσᾰ́μην, περῐεσπᾰ́σθην
number 	singular 	dual 	plural
	first 	second 	third 	second 	third 	first 	second 	third
active 	indicative 	περῐέσπᾰσᾰ 	περῐέσπᾰσᾰς 	περῐέσπᾰσε(ν) 	περῐεσπᾰ́σᾰτον 	περῐεσπᾰσᾰ́την 	περῐεσπᾰ́σᾰμεν 	περῐεσπᾰ́σᾰτε 	περῐέσπᾰσᾰν
subjunctive 	περῐσπᾰ́σω 	περῐσπᾰ́σῃς 	περῐσπᾰ́σῃ 	περῐσπᾰ́σητον 	περῐσπᾰ́σητον 	περῐσπᾰ́σωμεν 	περῐσπᾰ́σητε 	περῐσπᾰ́σωσῐ(ν)
optative 	περῐσπᾰ́σαιμῐ 	περῐσπᾰ́σειᾰς,
περῐσπᾰ́σαις 	περῐσπᾰ́σειε(ν),
περῐσπᾰ́σαι 	περῐσπᾰ́σαιτον 	περῐσπᾰσαίτην 	περῐσπᾰ́σαιμεν 	περῐσπᾰ́σαιτε 	περῐσπᾰ́σειᾰν,
περῐσπᾰ́σαιεν
imperative 	  	περῐ́σπᾰσον 	περῐσπᾰσᾰ́τω 	περῐσπᾰ́σᾰτον 	περῐσπᾰσᾰ́των 	  	περῐσπᾰ́σᾰτε 	περῐσπᾰσᾰ́ντων
middle 	indicative 	περῐεσπᾰσᾰ́μην 	περῐεσπᾰ́σω 	περῐεσπᾰ́σᾰτο 	περῐεσπᾰ́σᾰσθον 	περῐεσπᾰσᾰ́σθην 	περῐεσπᾰσᾰ́μεθᾰ 	περῐεσπᾰ́σᾰσθε 	περῐεσπᾰ́σᾰντο
subjunctive 	περῐσπᾰ́σωμαι 	περῐσπᾰ́σῃ 	περῐσπᾰ́σηται 	περῐσπᾰ́σησθον 	περῐσπᾰ́σησθον 	περῐσπᾰσώμεθᾰ 	περῐσπᾰ́σησθε 	περῐσπᾰ́σωνται
optative 	περῐσπᾰσαίμην 	περῐσπᾰ́σαιο 	περῐσπᾰ́σαιτο 	περῐσπᾰ́σαισθον 	περῐσπᾰσαίσθην 	περῐσπᾰσαίμεθᾰ 	περῐσπᾰ́σαισθε 	περῐσπᾰ́σαιντο
imperative 	  	περῐ́σπᾰσαι 	περῐσπᾰσᾰ́σθω 	περῐσπᾰ́σᾰσθον 	περῐσπᾰσᾰ́σθων 	  	περῐσπᾰ́σᾰσθε 	περῐσπᾰσᾰ́σθων
passive 	indicative 	περῐεσπᾰ́σθην 	περῐεσπᾰ́σθης 	περῐεσπᾰ́σθη 	περῐεσπᾰ́σθητον 	περῐεσπᾰσθήτην 	περῐεσπᾰ́σθημεν 	περῐεσπᾰ́σθητε 	περῐεσπᾰ́σθησᾰν
subjunctive 	περῐσπᾰσθῶ 	περῐσπᾰσθῇς 	περῐσπᾰσθῇ 	περῐσπᾰσθῆτον 	περῐσπᾰσθῆτον 	περῐσπᾰσθῶμεν 	περῐσπᾰσθῆτε 	περῐσπᾰσθῶσῐ(ν)
optative 	περῐσπᾰσθείην 	περῐσπᾰσθείης 	περῐσπᾰσθείη 	περῐσπᾰσθεῖτον,
περῐσπᾰσθείητον 	περῐσπᾰσθείτην,
περῐσπᾰσθειήτην 	περῐσπᾰσθεῖμεν,
περῐσπᾰσθείημεν 	περῐσπᾰσθεῖτε,
περῐσπᾰσθείητε 	περῐσπᾰσθεῖεν,
περῐσπᾰσθείησᾰν
imperative 	  	περῐσπᾰ́σθητῐ 	περῐσπᾰσθήτω 	περῐσπᾰ́σθητον 	περῐσπᾰσθήτων 	  	περῐσπᾰ́σθητε 	περῐσπᾰσθέντων
	active 	middle 	passive
infinitive 	περῐσπᾰ́σαι 	περῐσπᾰ́σᾰσθαι 	περῐσπᾰσθῆναι
participle 	m 	περῐσπᾰ́σᾱς 	περῐσπᾰσᾰ́μενος 	περῐσπᾰσθείς
f 	περῐσπᾰ́σᾱσᾰ 	περῐσπᾰσᾰμένη 	περῐσπᾰσθεῖσᾰ
n 	περῐσπᾰ́σᾰν 	περῐσπᾰσᾰ́μενον 	περῐσπᾰσθέν
Notes:
This table gives Attic inflectional endings. For conjugation in dialects other than Attic, see Appendix:Ancient Greek dialectal conjugation.
   Aorist: περῐ́σπᾰσᾰ, περῐσπᾰσᾰ́μην, περῐσπᾰ́σθην
number 	singular 	dual 	plural
	first 	second 	third 	second 	third 	first 	second 	third
active 	indicative 	περῐ́σπᾰσᾰ 	περῐ́σπᾰσᾰς 	περῐ́σπᾰσε(ν) 	περῐσπᾰ́σᾰτον 	περῐσπᾰσᾰ́την 	περῐσπᾰ́σᾰμεν 	περῐσπᾰ́σᾰτε 	περῐ́σπᾰσᾰν
subjunctive 	περῐσπᾰ́σω 	περῐσπᾰ́σῃς 	περῐσπᾰ́σῃ 	περῐσπᾰ́σητον 	περῐσπᾰ́σητον 	περῐσπᾰ́σωμεν 	περῐσπᾰ́σητε 	περῐσπᾰ́σωσῐ(ν)
optative 	περῐσπᾰ́σαιμῐ 	περῐσπᾰ́σειᾰς,
περῐσπᾰ́σαις 	περῐσπᾰ́σειε(ν),
περῐσπᾰ́σαι 	περῐσπᾰ́σαιτον 	περῐσπᾰσαίτην 	περῐσπᾰ́σαιμεν 	περῐσπᾰ́σαιτε 	περῐσπᾰ́σειᾰν,
περῐσπᾰ́σαιεν
imperative 	  	περῐ́σπᾰσον 	περῐσπᾰσᾰ́τω 	περῐσπᾰ́σᾰτον 	περῐσπᾰσᾰ́των 	  	περῐσπᾰ́σᾰτε 	περῐσπᾰσᾰ́ντων
middle 	indicative 	περῐσπᾰσᾰ́μην 	περῐσπᾰ́σω 	περῐσπᾰ́σᾰτο 	περῐσπᾰ́σᾰσθον 	περῐσπᾰσᾰ́σθην 	περῐσπᾰσᾰ́μεθᾰ 	περῐσπᾰ́σᾰσθε 	περῐσπᾰ́σᾰντο
subjunctive 	περῐσπᾰ́σωμαι 	περῐσπᾰ́σῃ 	περῐσπᾰ́σηται 	περῐσπᾰ́σησθον 	περῐσπᾰ́σησθον 	περῐσπᾰσώμεθᾰ 	περῐσπᾰ́σησθε 	περῐσπᾰ́σωνται
optative 	περῐσπᾰσαίμην 	περῐσπᾰ́σαιο 	περῐσπᾰ́σαιτο 	περῐσπᾰ́σαισθον 	περῐσπᾰσαίσθην 	περῐσπᾰσαίμεθᾰ 	περῐσπᾰ́σαισθε 	περῐσπᾰ́σαιντο
imperative 	  	περῐ́σπᾰσαι 	περῐσπᾰσᾰ́σθω 	περῐσπᾰ́σᾰσθον 	περῐσπᾰσᾰ́σθων 	  	περῐσπᾰ́σᾰσθε 	περῐσπᾰσᾰ́σθων
passive 	indicative 	περῐσπᾰ́σθην 	περῐσπᾰ́σθης 	περῐσπᾰ́σθη 	περῐσπᾰ́σθητον 	περῐσπᾰσθήτην 	περῐσπᾰ́σθημεν 	περῐσπᾰ́σθητε 	περῐσπᾰ́σθησᾰν
subjunctive 	περῐσπᾰσθῶ 	περῐσπᾰσθῇς 	περῐσπᾰσθῇ 	περῐσπᾰσθῆτον 	περῐσπᾰσθῆτον 	περῐσπᾰσθῶμεν 	περῐσπᾰσθῆτε 	περῐσπᾰσθῶσῐ(ν)
optative 	περῐσπᾰσθείην 	περῐσπᾰσθείης 	περῐσπᾰσθείη 	περῐσπᾰσθεῖτον,
περῐσπᾰσθείητον 	περῐσπᾰσθείτην,
περῐσπᾰσθειήτην 	περῐσπᾰσθεῖμεν,
περῐσπᾰσθείημεν 	περῐσπᾰσθεῖτε,
περῐσπᾰσθείητε 	περῐσπᾰσθεῖεν,
περῐσπᾰσθείησᾰν
imperative 	  	περῐσπᾰ́σθητῐ 	περῐσπᾰσθήτω 	περῐσπᾰ́σθητον 	περῐσπᾰσθήτων 	  	περῐσπᾰ́σθητε 	περῐσπᾰσθέντων
	active 	middle 	passive
infinitive 	περῐσπᾰ́σαι 	περῐσπᾰ́σᾰσθαι 	περῐσπᾰσθῆναι
participle 	m 	περῐσπᾰ́σᾱς 	περῐσπᾰσᾰ́μενος 	περῐσπᾰσθείς
f 	περῐσπᾰ́σᾱσᾰ 	περῐσπᾰσᾰμένη 	περῐσπᾰσθεῖσᾰ
n 	περῐσπᾰ́σᾰν 	περῐσπᾰσᾰ́μενον 	περῐσπᾰσθέν
Notes:
This table gives Attic inflectional endings. For conjugation in dialects other than Attic, see Appendix:Ancient Greek dialectal conjugation.
   Perfect: περῐέσπᾰκᾰ, περῐέσπᾰμαι
number 	singular 	dual 	plural
	first 	second 	third 	second 	third 	first 	second 	third
active 	indicative 	περῐέσπᾰκᾰ 	περῐέσπᾰκᾰς 	περῐέσπᾰκε(ν) 	περῐεσπᾰ́κᾰτον 	περῐεσπᾰ́κᾰτον 	περῐεσπᾰ́κᾰμεν 	περῐεσπᾰ́κᾰτε 	περῐεσπᾰ́κᾱσῐ(ν)
subjunctive 	περῐεσπᾰ́κω 	περῐεσπᾰ́κῃς 	περῐεσπᾰ́κῃ 	περῐεσπᾰ́κητον 	περῐεσπᾰ́κητον 	περῐεσπᾰ́κωμεν 	περῐεσπᾰ́κητε 	περῐεσπᾰ́κωσῐ(ν)
optative 	περῐεσπᾰ́κοιμῐ,
περῐεσπᾰκοίην 	περῐεσπᾰ́κοις,
περῐεσπᾰκοίης 	περῐεσπᾰ́κοι,
περῐεσπᾰκοίη 	περῐεσπᾰ́κοιτον 	περῐεσπᾰκοίτην 	περῐεσπᾰ́κοιμεν 	περῐεσπᾰ́κοιτε 	περῐεσπᾰ́κοιεν
imperative 	  	περῐέσπᾰκε 	περῐεσπᾰκέτω 	περῐεσπᾰ́κετον 	περῐεσπᾰκέτων 	  	περῐεσπᾰ́κετε 	περῐεσπᾰκόντων
middle/
passive 	indicative 	περῐέσπᾰμαι 	περῐέσπᾰσαι 	περῐέσπᾰται 	περῐέσπᾰσθον 	περῐέσπᾰσθον 	περῐεσπᾰ́μεθᾰ 	περῐέσπᾰσθε 	περῐέσπᾰνται
subjunctive 	περῐεσπᾰμένος ὦ 	περῐεσπᾰμένος ᾖς 	περῐεσπᾰμένος ᾖ 	περῐεσπᾰμένω ἦτον 	περῐεσπᾰμένω ἦτον 	περῐεσπᾰμένοι ὦμεν 	περῐεσπᾰμένοι ἦτε 	περῐεσπᾰμένοι ὦσῐ(ν)
optative 	περῐεσπᾰμένος εἴην 	περῐεσπᾰμένος εἴης 	περῐεσπᾰμένος εἴη 	περῐεσπᾰμένω εἴητον/εἶτον 	περῐεσπᾰμένω εἰήτην/εἴτην 	περῐεσπᾰμένοι εἴημεν/εἶμεν 	περῐεσπᾰμένοι εἴητε/εἶτε 	περῐεσπᾰμένοι εἴησᾰν/εἶεν
imperative 	  	περῐέσπᾰσο 	περῐεσπᾰ́σθω 	περῐέσπᾰσθον 	περῐεσπᾰ́σθων 	  	περῐέσπᾰσθε 	περῐεσπᾰ́σθων
	active 	middle/passive
infinitive 	περῐεσπᾰκέναι 	περῐεσπᾰ́σθαι
participle 	m 	περῐεσπᾰκώς 	περῐεσπᾰμένος
f 	περῐεσπᾰκυῖᾰ 	περῐεσπᾰμένη
n 	περῐεσπᾰκός 	περῐεσπᾰμένον
Notes:
This table gives Attic inflectional endings. For conjugation in dialects other than Attic, see Appendix:Ancient Greek dialectal conjugation.
   Pluperfect: περῐεσπᾰ́κειν, περῐεσπᾰ́μην
number 	singular 	dual 	plural
	first 	second 	third 	second 	third 	first 	second 	third
active 	indicative 	περῐεσπᾰ́κειν,
περῐεσπᾰ́κη 	περῐεσπᾰ́κεις,
περῐεσπᾰ́κης 	περῐεσπᾰ́κει(ν) 	περῐεσπᾰ́κετον 	περῐεσπᾰκέτην 	περῐεσπᾰ́κεμεν 	περῐεσπᾰ́κετε 	περῐεσπᾰ́κεσᾰν
middle/
passive 	indicative 	περῐεσπᾰ́μην 	περῐέσπᾰσο 	περῐέσπᾰτο 	περῐέσπᾰσθον 	περῐεσπᾰ́σθην 	περῐεσπᾰ́μεθᾰ 	περῐέσπᾰσθε 	περῐέσπᾰντο

Verb

περῐφρονέω • (periphronéō)

    to compass in thought, speculate about
    to overlook, despise

Conjugation
   Present: περῐφρονέω, περῐφρονέομαι (Uncontracted)
number 	singular 	dual 	plural
	first 	second 	third 	second 	third 	first 	second 	third
active 	indicative 	περῐφρονέω 	περῐφρονέεις 	περῐφρονέει 	περῐφρονέετον 	περῐφρονέετον 	περῐφρονέομεν 	περῐφρονέετε 	περῐφρονέουσῐ(ν)
subjunctive 	περῐφρονέω 	περῐφρονέῃς 	περῐφρονέῃ 	περῐφρονέητον 	περῐφρονέητον 	περῐφρονέωμεν 	περῐφρονέητε 	περῐφρονέωσῐ(ν)
optative 	περῐφρονέοιμῐ 	περῐφρονέοις 	περῐφρονέοι 	περῐφρονέοιτον 	περῐφρονεοίτην 	περῐφρονέοιμεν 	περῐφρονέοιτε 	περῐφρονέοιεν
imperative 	  	περῐφρόνεε 	περῐφρονεέτω 	περῐφρονέετον 	περῐφρονεέτων 	  	περῐφρονέετε 	περῐφρονεόντων
middle/
passive 	indicative 	περῐφρονέομαι 	περῐφρονέῃ,
περῐφρονέει 	περῐφρονέεται 	περῐφρονέεσθον 	περῐφρονέεσθον 	περῐφρονεόμεθᾰ 	περῐφρονέεσθε 	περῐφρονέονται
subjunctive 	περῐφρονέωμαι 	περῐφρονέῃ 	περῐφρονέηται 	περῐφρονέησθον 	περῐφρονέησθον 	περῐφρονεώμεθᾰ 	περῐφρονέησθε 	περῐφρονέωνται
optative 	περῐφρονεοίμην 	περῐφρονέοιο 	περῐφρονέοιτο 	περῐφρονέοισθον 	περῐφρονεοίσθην 	περῐφρονεοίμεθᾰ 	περῐφρονέοισθε 	περῐφρονέοιντο
imperative 	  	περῐφρονέου 	περῐφρονεέσθω 	περῐφρονέεσθον 	περῐφρονεέσθων 	  	περῐφρονέεσθε 	περῐφρονεέσθων
	active 	middle/passive
infinitive 	περῐφρονέειν 	περῐφρονέεσθαι
participle 	m 	περῐφρονέων 	περῐφρονεόμενος
f 	περῐφρονέουσᾰ 	περῐφρονεομένη
n 	περῐφρονέον 	περῐφρονεόμενον
Notes:
This table gives Attic inflectional endings. For conjugation in dialects other than Attic, see Appendix:Ancient Greek dialectal conjugation.
   Present: περῐφρονῶ, περῐφρονοῦμαι (Contracted)
number 	singular 	dual 	plural
	first 	second 	third 	second 	third 	first 	second 	third
active 	indicative 	περῐφρονῶ 	περῐφρονεῖς 	περῐφρονεῖ 	περῐφρονεῖτον 	περῐφρονεῖτον 	περῐφρονοῦμεν 	περῐφρονεῖτε 	περῐφρονοῦσῐ(ν)
subjunctive 	περῐφρονῶ 	περῐφρονῇς 	περῐφρονῇ 	περῐφρονῆτον 	περῐφρονῆτον 	περῐφρονῶμεν 	περῐφρονῆτε 	περῐφρονῶσῐ(ν)
optative 	περῐφρονοίην,
περῐφρονοῖμῐ 	περῐφρονοίης,
περῐφρονοῖς 	περῐφρονοίη,
περῐφρονοῖ 	περῐφρονοῖτον,
περῐφρονοίητον 	περῐφρονοίτην,
περῐφρονοιήτην 	περῐφρονοῖμεν,
περῐφρονοίημεν 	περῐφρονοῖτε,
περῐφρονοίητε 	περῐφρονοῖεν,
περῐφρονοίησᾰν
imperative 	  	περῐφρόνει 	περῐφρονείτω 	περῐφρονεῖτον 	περῐφρονείτων 	  	περῐφρονεῖτε 	περῐφρονούντων
middle/
passive 	indicative 	περῐφρονοῦμαι 	περῐφρονεῖ,
περῐφρονῇ 	περῐφρονεῖται 	περῐφρονεῖσθον 	περῐφρονεῖσθον 	περῐφρονούμεθᾰ 	περῐφρονεῖσθε 	περῐφρονοῦνται
subjunctive 	περῐφρονῶμαι 	περῐφρονῇ 	περῐφρονῆται 	περῐφρονῆσθον 	περῐφρονῆσθον 	περῐφρονώμεθᾰ 	περῐφρονῆσθε 	περῐφρονῶνται
optative 	περῐφρονοίμην 	περῐφρονοῖο 	περῐφρονοῖτο 	περῐφρονοῖσθον 	περῐφρονοίσθην 	περῐφρονοίμεθᾰ 	περῐφρονοῖσθε 	περῐφρονοῖντο
imperative 	  	περῐφρονοῦ 	περῐφρονείσθω 	περῐφρονεῖσθον 	περῐφρονείσθων 	  	περῐφρονεῖσθε 	περῐφρονείσθων
	active 	middle/passive
infinitive 	περῐφρονεῖν 	περῐφρονεῖσθαι
participle 	m 	περῐφρονῶν 	περῐφρονούμενος
f 	περῐφρονοῦσᾰ 	περῐφρονουμένη
n 	περῐφρονοῦν 	περῐφρονούμενον
Notes:
This table gives Attic inflectional endings. For conjugation in dialects other than Attic, see Appendix:Ancient Greek dialectal conjugation.
   Imperfect: περεφρόνεον, περεφρονεόμην (Uncontracted)
number 	singular 	dual 	plural
	first 	second 	third 	second 	third 	first 	second 	third
active 	indicative 	περεφρόνεον 	περεφρόνεες 	περεφρόνεε(ν) 	περεφρονέετον 	περεφρονεέτην 	περεφρονέομεν 	περεφρονέετε 	περεφρόνεον
middle/
passive 	indicative 	περεφρονεόμην 	περεφρονέου 	περεφρονέετο 	περεφρονέεσθον 	περεφρονεέσθην 	περεφρονεόμεθᾰ 	περεφρονέεσθε 	περεφρονέοντο
Notes:
This table gives Attic inflectional endings. For conjugation in dialects other than Attic, see Appendix:Ancient Greek dialectal conjugation.
   Imperfect: περεφρόνουν, περεφρονούμην (Contracted)
number 	singular 	dual 	plural
	first 	second 	third 	second 	third 	first 	second 	third
active 	indicative 	περεφρόνουν 	περεφρόνεις 	περεφρόνει 	περεφρονεῖτον 	περεφρονείτην 	περεφρονοῦμεν 	περεφρονεῖτε 	περεφρόνουν
middle/
passive 	indicative 	περεφρονούμην 	περεφρονοῦ 	περεφρονεῖτο 	περεφρονεῖσθον 	περεφρονείσθην 	περεφρονούμεθᾰ 	περεφρονεῖσθε 	περεφρονοῦντο
Notes:
This table gives Attic inflectional endings. For conjugation in dialects other than Attic, see Appendix:Ancient Greek dialectal conjugation.
   Future: περῐφρονήσω, περῐφρονήσομαι, περῐφρονηθήσομαι
number 	singular 	dual 	plural
	first 	second 	third 	second 	third 	first 	second 	third
active 	indicative 	περῐφρονήσω 	περῐφρονήσεις 	περῐφρονήσει 	περῐφρονήσετον 	περῐφρονήσετον 	περῐφρονήσομεν 	περῐφρονήσετε 	περῐφρονήσουσῐ(ν)
optative 	περῐφρονήσοιμῐ 	περῐφρονήσοις 	περῐφρονήσοι 	περῐφρονήσοιτον 	περῐφρονησοίτην 	περῐφρονήσοιμεν 	περῐφρονήσοιτε 	περῐφρονήσοιεν
middle 	indicative 	περῐφρονήσομαι 	περῐφρονήσῃ,
περῐφρονήσει 	περῐφρονήσεται 	περῐφρονήσεσθον 	περῐφρονήσεσθον 	περῐφρονησόμεθᾰ 	περῐφρονήσεσθε 	περῐφρονήσονται
optative 	περῐφρονησοίμην 	περῐφρονήσοιο 	περῐφρονήσοιτο 	περῐφρονήσοισθον 	περῐφρονησοίσθην 	περῐφρονησοίμεθᾰ 	περῐφρονήσοισθε 	περῐφρονήσοιντο
passive 	indicative 	περῐφρονηθήσομαι 	περῐφρονηθήσῃ 	περῐφρονηθήσεται 	περῐφρονηθήσεσθον 	περῐφρονηθήσεσθον 	περῐφρονηθησόμεθᾰ 	περῐφρονηθήσεσθε 	περῐφρονηθήσονται
optative 	περῐφρονηθησοίμην 	περῐφρονηθήσοιο 	περῐφρονηθήσοιτο 	περῐφρονηθήσοισθον 	περῐφρονηθησοίσθην 	περῐφρονηθησοίμεθᾰ 	περῐφρονηθήσοισθε 	περῐφρονηθήσοιντο
	active 	middle 	passive
infinitive 	περῐφρονήσειν 	περῐφρονήσεσθαι 	περῐφρονηθήσεσθαι
participle 	m 	περῐφρονήσων 	περῐφρονησόμενος 	περῐφρονηθησόμενος
f 	περῐφρονήσουσᾰ 	περῐφρονησομένη 	περῐφρονηθησομένη
n 	περῐφρονῆσον 	περῐφρονησόμενον 	περῐφρονηθησόμενον
Notes:
This table gives Attic inflectional endings. For conjugation in dialects other than Attic, see Appendix:Ancient Greek dialectal conjugation.
   Aorist: περεφρόνησᾰ, περεφρονησᾰ́μην, περεφρονήθην
number 	singular 	dual 	plural
	first 	second 	third 	second 	third 	first 	second 	third
active 	indicative 	περεφρόνησᾰ 	περεφρόνησᾰς 	περεφρόνησε(ν) 	περεφρονήσᾰτον 	περεφρονησᾰ́την 	περεφρονήσᾰμεν 	περεφρονήσᾰτε 	περεφρόνησᾰν
subjunctive 	περῐφρονήσω 	περῐφρονήσῃς 	περῐφρονήσῃ 	περῐφρονήσητον 	περῐφρονήσητον 	περῐφρονήσωμεν 	περῐφρονήσητε 	περῐφρονήσωσῐ(ν)
optative 	περῐφρονήσαιμῐ 	περῐφρονήσειᾰς,
περῐφρονήσαις 	περῐφρονήσειε(ν),
περῐφρονήσαι 	περῐφρονήσαιτον 	περῐφρονησαίτην 	περῐφρονήσαιμεν 	περῐφρονήσαιτε 	περῐφρονήσειᾰν,
περῐφρονήσαιεν
imperative 	  	περῐφρόνησον 	περῐφρονησᾰ́τω 	περῐφρονήσᾰτον 	περῐφρονησᾰ́των 	  	περῐφρονήσᾰτε 	περῐφρονησᾰ́ντων
middle 	indicative 	περεφρονησᾰ́μην 	περεφρονήσω 	περεφρονήσᾰτο 	περεφρονήσᾰσθον 	περεφρονησᾰ́σθην 	περεφρονησᾰ́μεθᾰ 	περεφρονήσᾰσθε 	περεφρονήσᾰντο
subjunctive 	περῐφρονήσωμαι 	περῐφρονήσῃ 	περῐφρονήσηται 	περῐφρονήσησθον 	περῐφρονήσησθον 	περῐφρονησώμεθᾰ 	περῐφρονήσησθε 	περῐφρονήσωνται
optative 	περῐφρονησαίμην 	περῐφρονήσαιο 	περῐφρονήσαιτο 	περῐφρονήσαισθον 	περῐφρονησαίσθην 	περῐφρονησαίμεθᾰ 	περῐφρονήσαισθε 	περῐφρονήσαιντο
imperative 	  	περῐφρόνησαι 	περῐφρονησᾰ́σθω 	περῐφρονήσᾰσθον 	περῐφρονησᾰ́σθων 	  	περῐφρονήσᾰσθε 	περῐφρονησᾰ́σθων
passive 	indicative 	περεφρονήθην 	περεφρονήθης 	περεφρονήθη 	περεφρονήθητον 	περεφρονηθήτην 	περεφρονήθημεν 	περεφρονήθητε 	περεφρονήθησᾰν
subjunctive 	περῐφρονηθῶ 	περῐφρονηθῇς 	περῐφρονηθῇ 	περῐφρονηθῆτον 	περῐφρονηθῆτον 	περῐφρονηθῶμεν 	περῐφρονηθῆτε 	περῐφρονηθῶσῐ(ν)
optative 	περῐφρονηθείην 	περῐφρονηθείης 	περῐφρονηθείη 	περῐφρονηθεῖτον,
περῐφρονηθείητον 	περῐφρονηθείτην,
περῐφρονηθειήτην 	περῐφρονηθεῖμεν,
περῐφρονηθείημεν 	περῐφρονηθεῖτε,
περῐφρονηθείητε 	περῐφρονηθεῖεν,
περῐφρονηθείησᾰν
imperative 	  	περῐφρονήθητῐ 	περῐφρονηθήτω 	περῐφρονήθητον 	περῐφρονηθήτων 	  	περῐφρονήθητε 	περῐφρονηθέντων
	active 	middle 	passive
infinitive 	περῐφρονῆσαι 	περῐφρονήσᾰσθαι 	περῐφρονηθῆναι
participle 	m 	περῐφρονήσᾱς 	περῐφρονησᾰ́μενος 	περῐφρονηθείς
f 	περῐφρονήσᾱσᾰ 	περῐφρονησᾰμένη 	περῐφρονηθεῖσᾰ
n 	περῐφρονῆσᾰν 	περῐφρονησᾰ́μενον 	περῐφρονηθέν
Notes:
This table gives Attic inflectional endings. For conjugation in dialects other than Attic, see Appendix:Ancient Greek dialectal conjugation.
   Perfect: περῐπεφρόνηκᾰ, περῐπεφρόνημαι
number 	singular 	dual 	plural
	first 	second 	third 	second 	third 	first 	second 	third
active 	indicative 	περῐπεφρόνηκᾰ 	περῐπεφρόνηκᾰς 	περῐπεφρόνηκε(ν) 	περῐπεφρονήκᾰτον 	περῐπεφρονήκᾰτον 	περῐπεφρονήκᾰμεν 	περῐπεφρονήκᾰτε 	περῐπεφρονήκᾱσῐ(ν)
subjunctive 	περῐπεφρονήκω 	περῐπεφρονήκῃς 	περῐπεφρονήκῃ 	περῐπεφρονήκητον 	περῐπεφρονήκητον 	περῐπεφρονήκωμεν 	περῐπεφρονήκητε 	περῐπεφρονήκωσῐ(ν)
optative 	περῐπεφρονήκοιμῐ,
περῐπεφρονηκοίην 	περῐπεφρονήκοις,
περῐπεφρονηκοίης 	περῐπεφρονήκοι,
περῐπεφρονηκοίη 	περῐπεφρονήκοιτον 	περῐπεφρονηκοίτην 	περῐπεφρονήκοιμεν 	περῐπεφρονήκοιτε 	περῐπεφρονήκοιεν
imperative 	  	περῐπεφρόνηκε 	περῐπεφρονηκέτω 	περῐπεφρονήκετον 	περῐπεφρονηκέτων 	  	περῐπεφρονήκετε 	περῐπεφρονηκόντων
middle/
passive 	indicative 	περῐπεφρόνημαι 	περῐπεφρόνησαι 	περῐπεφρόνηται 	περῐπεφρόνησθον 	περῐπεφρόνησθον 	περῐπεφρονήμεθᾰ 	περῐπεφρόνησθε 	περῐπεφρόνηνται
subjunctive 	περῐπεφρονημένος ὦ 	περῐπεφρονημένος ᾖς 	περῐπεφρονημένος ᾖ 	περῐπεφρονημένω ἦτον 	περῐπεφρονημένω ἦτον 	περῐπεφρονημένοι ὦμεν 	περῐπεφρονημένοι ἦτε 	περῐπεφρονημένοι ὦσῐ(ν)
optative 	περῐπεφρονημένος εἴην 	περῐπεφρονημένος εἴης 	περῐπεφρονημένος εἴη 	περῐπεφρονημένω εἴητον/εἶτον 	περῐπεφρονημένω εἰήτην/εἴτην 	περῐπεφρονημένοι εἴημεν/εἶμεν 	περῐπεφρονημένοι εἴητε/εἶτε 	περῐπεφρονημένοι εἴησᾰν/εἶεν
imperative 	  	περῐπεφρόνησο 	περῐπεφρονήσθω 	περῐπεφρόνησθον 	περῐπεφρονήσθων 	  	περῐπεφρόνησθε 	περῐπεφρονήσθων
	active 	middle/passive
infinitive 	περῐπεφρονηκέναι 	περῐπεφρονῆσθαι
participle 	m 	περῐπεφρονηκώς 	περῐπεφρονημένος
f 	περῐπεφρονηκυῖᾰ 	περῐπεφρονημένη
n 	περῐπεφρονηκός 	περῐπεφρονημένον
Notes:
This table gives Attic inflectional endings. For conjugation in dialects other than Attic, see Appendix:Ancient Greek dialectal conjugation.
   Pluperfect: περεπεφρονήκειν, περεπεφρονήμην
number 	singular 	dual 	plural
	first 	second 	third 	second 	third 	first 	second 	third
active 	indicative 	περεπεφρονήκειν,
περεπεφρονήκη 	περεπεφρονήκεις,
περεπεφρονήκης 	περεπεφρονήκει(ν) 	περεπεφρονήκετον 	περεπεφρονηκέτην 	περεπεφρονήκεμεν 	περεπεφρονήκετε 	περεπεφρονήκεσᾰν
middle/
passive 	indicative 	περεπεφρονήμην 	περεπεφρόνησο 	περεπεφρόνητο 	περεπεφρόνησθον 	περεπεφρονήσθην 	περεπεφρονήμεθᾰ 	περεπεφρόνησθε 	περεπεφρόνηντο

Verb

πλειστηριᾰ́ζω • (pleistēriázō)

    raise the price, make expensive

        cf → πλειστηριάσας (pleistēriásas)

Inflection
   Present: πλειστηριᾰ́ζω
number 	singular 	dual 	plural
	first 	second 	third 	second 	third 	first 	second 	third
active 	indicative 	πλειστηριᾰ́ζω 	πλειστηριᾰ́ζεις 	πλειστηριᾰ́ζει 	πλειστηριᾰ́ζετον 	πλειστηριᾰ́ζετον 	πλειστηριᾰ́ζομεν 	πλειστηριᾰ́ζετε 	πλειστηριᾰ́ζουσῐ(ν)
subjunctive 	πλειστηριᾰ́ζω 	πλειστηριᾰ́ζῃς 	πλειστηριᾰ́ζῃ 	πλειστηριᾰ́ζητον 	πλειστηριᾰ́ζητον 	πλειστηριᾰ́ζωμεν 	πλειστηριᾰ́ζητε 	πλειστηριᾰ́ζωσῐ(ν)
optative 	πλειστηριᾰ́ζοιμῐ 	πλειστηριᾰ́ζοις 	πλειστηριᾰ́ζοι 	πλειστηριᾰ́ζοιτον 	πλειστηριᾰζοίτην 	πλειστηριᾰ́ζοιμεν 	πλειστηριᾰ́ζοιτε 	πλειστηριᾰ́ζοιεν
imperative 	  	πλειστηρίᾰζε 	πλειστηριᾰζέτω 	πλειστηριᾰ́ζετον 	πλειστηριᾰζέτων 	  	πλειστηριᾰ́ζετε 	πλειστηριᾰζόντων
	active
infinitive 	πλειστηριᾰ́ζειν
participle 	m 	πλειστηριᾰ́ζων
f 	πλειστηριᾰ́ζουσᾰ
n 	πλειστηριᾰ́ζον
Notes:
This table gives Attic inflectional endings. For conjugation in dialects other than Attic, see Appendix:Ancient Greek dialectal conjugation.
   Imperfect: ἐπλειστηρίᾰζον
number 	singular 	dual 	plural
	first 	second 	third 	second 	third 	first 	second 	third
active 	indicative 	ἐπλειστηρίᾰζον 	ἐπλειστηρίᾰζες 	ἐπλειστηρίᾰζε(ν) 	ἐπλειστηριᾰ́ζετον 	ἐπλειστηριᾰζέτην 	ἐπλειστηριᾰ́ζομεν 	ἐπλειστηριᾰ́ζετε 	ἐπλειστηρίᾰζον
Notes:
This table gives Attic inflectional endings. For conjugation in dialects other than Attic, see Appendix:Ancient Greek dialectal conjugation.
   Future: πλειστηριᾰ́σω
number 	singular 	dual 	plural
	first 	second 	third 	second 	third 	first 	second 	third
active 	indicative 	πλειστηριᾰ́σω 	πλειστηριᾰ́σεις 	πλειστηριᾰ́σει 	πλειστηριᾰ́σετον 	πλειστηριᾰ́σετον 	πλειστηριᾰ́σομεν 	πλειστηριᾰ́σετε 	πλειστηριᾰ́σουσῐ(ν)
optative 	πλειστηριᾰ́σοιμῐ 	πλειστηριᾰ́σοις 	πλειστηριᾰ́σοι 	πλειστηριᾰ́σοιτον 	πλειστηριᾰσοίτην 	πλειστηριᾰ́σοιμεν 	πλειστηριᾰ́σοιτε 	πλειστηριᾰ́σοιεν
	active
infinitive 	πλειστηριᾰ́σειν
participle 	m 	πλειστηριᾰ́σων
f 	πλειστηριᾰ́σουσᾰ
n 	πλειστηριᾰ́σον
Notes:
This table gives Attic inflectional endings. For conjugation in dialects other than Attic, see Appendix:Ancient Greek dialectal conjugation.
   Aorist: ἐπλειστηρίᾰσᾰ
number 	singular 	dual 	plural
	first 	second 	third 	second 	third 	first 	second 	third
active 	indicative 	ἐπλειστηρίᾰσᾰ 	ἐπλειστηρίᾰσᾰς 	ἐπλειστηρίᾰσε(ν) 	ἐπλειστηριᾰ́σᾰτον 	ἐπλειστηριᾰσᾰ́την 	ἐπλειστηριᾰ́σᾰμεν 	ἐπλειστηριᾰ́σᾰτε 	ἐπλειστηρίᾰσᾰν
subjunctive 	πλειστηριᾰ́σω 	πλειστηριᾰ́σῃς 	πλειστηριᾰ́σῃ 	πλειστηριᾰ́σητον 	πλειστηριᾰ́σητον 	πλειστηριᾰ́σωμεν 	πλειστηριᾰ́σητε 	πλειστηριᾰ́σωσῐ(ν)
optative 	πλειστηριᾰ́σαιμῐ 	πλειστηριᾰ́σειᾰς,
πλειστηριᾰ́σαις 	πλειστηριᾰ́σειε(ν),
πλειστηριᾰ́σαι 	πλειστηριᾰ́σαιτον 	πλειστηριᾰσαίτην 	πλειστηριᾰ́σαιμεν 	πλειστηριᾰ́σαιτε 	πλειστηριᾰ́σειᾰν,
πλειστηριᾰ́σαιεν
imperative 	  	πλειστηρίᾰσον 	πλειστηριᾰσᾰ́τω 	πλειστηριᾰ́σᾰτον 	πλειστηριᾰσᾰ́των 	  	πλειστηριᾰ́σᾰτε 	πλειστηριᾰσᾰ́ντων
	active
infinitive 	πλειστηριᾰ́σαι
participle 	m 	πλειστηριᾰ́σᾱς
f 	πλειστηριᾰ́σᾱσᾰ
n 	πλειστηριᾰ́σᾰν

Verb

πολεμησείω • (polemēseíō)

    desiderative of πολεμέω (poleméō)

Conjugation
   Present: πολεμησείω, πολεμησείομαι
number 	singular 	dual 	plural
	first 	second 	third 	second 	third 	first 	second 	third
active 	indicative 	πολεμησείω 	πολεμησείεις 	πολεμησείει 	πολεμησείετον 	πολεμησείετον 	πολεμησείομεν 	πολεμησείετε 	πολεμησείουσῐ(ν)
subjunctive 	πολεμησείω 	πολεμησείῃς 	πολεμησείῃ 	πολεμησείητον 	πολεμησείητον 	πολεμησείωμεν 	πολεμησείητε 	πολεμησείωσῐ(ν)
optative 	πολεμησείοιμῐ 	πολεμησείοις 	πολεμησείοι 	πολεμησείοιτον 	πολεμησειοίτην 	πολεμησείοιμεν 	πολεμησείοιτε 	πολεμησείοιεν
imperative 	  	πολεμήσειε 	πολεμησειέτω 	πολεμησείετον 	πολεμησειέτων 	  	πολεμησείετε 	πολεμησειόντων
middle/
passive 	indicative 	πολεμησείομαι 	πολεμησείῃ,
πολεμησείει 	πολεμησείεται 	πολεμησείεσθον 	πολεμησείεσθον 	πολεμησειόμεθᾰ 	πολεμησείεσθε 	πολεμησείονται
subjunctive 	πολεμησείωμαι 	πολεμησείῃ 	πολεμησείηται 	πολεμησείησθον 	πολεμησείησθον 	πολεμησειώμεθᾰ 	πολεμησείησθε 	πολεμησείωνται
optative 	πολεμησειοίμην 	πολεμησείοιο 	πολεμησείοιτο 	πολεμησείοισθον 	πολεμησειοίσθην 	πολεμησειοίμεθᾰ 	πολεμησείοισθε 	πολεμησείοιντο
imperative 	  	πολεμησείου 	πολεμησειέσθω 	πολεμησείεσθον 	πολεμησειέσθων 	  	πολεμησείεσθε 	πολεμησειέσθων
	active 	middle/passive
infinitive 	πολεμησείειν 	πολεμησείεσθαι
participle 	m 	πολεμησείων 	πολεμησειόμενος
f 	πολεμησείουσᾰ 	πολεμησειομένη
n 	πολεμησεῖον 	πολεμησειόμενον

Verb

πολῐορκέω • (poliorkéō)

    to besiege, blockade

Conjugation
   Present: πολῐορκῶ, πολῐορκοῦμαι (Attic, contracted)
number 	singular 	dual 	plural
	first 	second 	third 	second 	third 	first 	second 	third
active 	indicative 	πολῐορκῶ 	πολῐορκεῖς 	πολῐορκεῖ 	πολῐορκεῖτον 	πολῐορκεῖτον 	πολῐορκοῦμεν 	πολῐορκεῖτε 	πολῐορκοῦσῐ(ν)
subjunctive 	πολῐορκῶ 	πολῐορκῇς 	πολῐορκῇ 	πολῐορκῆτον 	πολῐορκῆτον 	πολῐορκῶμεν 	πολῐορκῆτε 	πολῐορκῶσῐ(ν)
optative 	πολῐορκοίην,
πολῐορκοῖμῐ 	πολῐορκοίης,
πολῐορκοῖς 	πολῐορκοίη,
πολῐορκοῖ 	πολῐορκοῖτον,
πολῐορκοίητον 	πολῐορκοίτην,
πολῐορκοιήτην 	πολῐορκοῖμεν,
πολῐορκοίημεν 	πολῐορκοῖτε,
πολῐορκοίητε 	πολῐορκοῖεν,
πολῐορκοίησᾰν
imperative 	  	πολῐόρκει 	πολῐορκείτω 	πολῐορκεῖτον 	πολῐορκείτων 	  	πολῐορκεῖτε 	πολῐορκούντων
middle/
passive 	indicative 	πολῐορκοῦμαι 	πολῐορκεῖ,
πολῐορκῇ 	πολῐορκεῖται 	πολῐορκεῖσθον 	πολῐορκεῖσθον 	πολῐορκούμεθᾰ 	πολῐορκεῖσθε 	πολῐορκοῦνται
subjunctive 	πολῐορκῶμαι 	πολῐορκῇ 	πολῐορκῆται 	πολῐορκῆσθον 	πολῐορκῆσθον 	πολῐορκώμεθᾰ 	πολῐορκῆσθε 	πολῐορκῶνται
optative 	πολῐορκοίμην 	πολῐορκοῖο 	πολῐορκοῖτο 	πολῐορκοῖσθον 	πολῐορκοίσθην 	πολῐορκοίμεθᾰ 	πολῐορκοῖσθε 	πολῐορκοῖντο
imperative 	  	πολῐορκοῦ 	πολῐορκείσθω 	πολῐορκεῖσθον 	πολῐορκείσθων 	  	πολῐορκεῖσθε 	πολῐορκείσθων
	active 	middle/passive
infinitive 	πολῐορκεῖν 	πολῐορκεῖσθαι
participle 	m 	πολῐορκῶν 	πολῐορκούμενος
f 	πολῐορκοῦσᾰ 	πολῐορκουμένη
n 	πολῐορκοῦν 	πολῐορκούμενον
Notes:
Dialects other than Attic are not well attested. Some forms are based on conjecture. Use with caution. For more details, see Appendix:Ancient Greek dialectal conjugation.
   Present: πολῐορκέω, πολῐορκέομαι (Uncontracted)
number 	singular 	dual 	plural
	first 	second 	third 	second 	third 	first 	second 	third
active 	indicative 	πολῐορκέω 	πολῐορκέεις 	πολῐορκέει 	πολῐορκέετον 	πολῐορκέετον 	πολῐορκέομεν 	πολῐορκέετε 	πολῐορκέουσῐ(ν)
subjunctive 	πολῐορκέω 	πολῐορκέῃς 	πολῐορκέῃ 	πολῐορκέητον 	πολῐορκέητον 	πολῐορκέωμεν 	πολῐορκέητε 	πολῐορκέωσῐ(ν)
optative 	πολῐορκέοιμῐ 	πολῐορκέοις 	πολῐορκέοι 	πολῐορκέοιτον 	πολῐορκεοίτην 	πολῐορκέοιμεν 	πολῐορκέοιτε 	πολῐορκέοιεν
imperative 	  	πολῐόρκεε 	πολῐορκεέτω 	πολῐορκέετον 	πολῐορκεέτων 	  	πολῐορκέετε 	πολῐορκεόντων
middle/
passive 	indicative 	πολῐορκέομαι 	πολῐορκέεαι 	πολῐορκέεται 	πολῐορκέεσθον 	πολῐορκέεσθον 	πολῐορκεόμεθᾰ 	πολῐορκέεσθε 	πολῐορκέονται
subjunctive 	πολῐορκέωμαι 	πολῐορκέηαι 	πολῐορκέηται 	πολῐορκέησθον 	πολῐορκέησθον 	πολῐορκεώμεθᾰ 	πολῐορκέησθε 	πολῐορκέωνται
optative 	πολῐορκεοίμην 	πολῐορκέοιο 	πολῐορκέοιτο 	πολῐορκέοισθον 	πολῐορκεοίσθην 	πολῐορκεοίμεθᾰ 	πολῐορκέοισθε 	πολῐορκεοίᾰτο
imperative 	  	πολῐορκέευ 	πολῐορκεέσθω 	πολῐορκέεσθον 	πολῐορκεέσθων 	  	πολῐορκέεσθε 	πολῐορκεέσθων
	active 	middle/passive
infinitive 	πολῐορκέειν 	πολῐορκέεσθαι
participle 	m 	πολῐορκέων 	πολῐορκεόμενος
f 	πολῐορκέουσᾰ 	πολῐορκεομένη
n 	πολῐορκέον 	πολῐορκεόμενον
Notes:
Dialects other than Attic are not well attested. Some forms are based on conjecture. Use with caution. For more details, see Appendix:Ancient Greek dialectal conjugation.
   Present: πολῐορκέω, πολῐορκεῦμαι (Uncontracted)
number 	singular 	dual 	plural
	first 	second 	third 	second 	third 	first 	second 	third
active 	indicative 	πολῐορκέω 	πολῐορκεῖς 	πολῐορκεῖ 	πολῐορκεῖτον 	πολῐορκεῖτον 	πολῐορκεῦμεν 	πολῐορκεῖτε 	πολῐορκεῦσῐ(ν)
subjunctive 	πολῐορκέω 	πολῐορκῇς 	πολῐορκῇ 	πολῐορκῆτον 	πολῐορκῆτον 	πολῐορκέωμεν 	πολῐορκῆτε 	πολῐορκέωσῐ(ν)
optative 	πολῐορκέοιμι 	πολῐορκέοις 	πολῐορκέοι 	πολῐορκέοιτον 	πολῐορκεοίτην 	πολῐορκέοιμεν 	πολῐορκέοιτε 	πολῐορκέοιεν
imperative 	  	πολῐόρκει 	πολῐορκείτω 	πολῐορκεῖτον 	πολῐορκείτων 	  	πολῐορκεῖτε 	πολῐορκεύντων
middle/
passive 	indicative 	πολῐορκεῦμαι 	πολῐορκῇ 	πολῐορκεῖται 	πολῐορκεῖσθον 	πολῐορκεῖσθον 	πολῐορκεύμεθᾰ 	πολῐορκεῖσθε 	πολῐορκεῦνται
subjunctive 	πολῐορκέωμαι 	πολῐορκῇ 	πολῐορκῆται 	πολῐορκῆσθον 	πολῐορκῆσθον 	πολῐορκεώμεθᾰ 	πολῐορκῆσθε 	πολῐορκέωνται
optative 	πολῐορκεοίμην 	πολῐορκέοιο 	πολῐορκέοιτο 	πολῐορκέοισθον 	πολῐορκεοίσθην 	πολῐορκεοίμεθᾰ 	πολῐορκέοισθε 	πολῐορκεοίᾰτο
imperative 	  	πολῐορκεῦ 	πολῐορκείσθω 	πολῐορκεῖσθον 	πολῐορκείσθων 	  	πολῐορκεῖσθε 	πολῐορκείσθων
	active 	middle/passive
infinitive 	πολῐορκεῖν 	πολῐορκεῖσθαι
participle 	m 	πολῐορκέων 	πολῐορκεύμενος
f 	πολῐορκεῦσᾰ 	πολῐορκευμένη
n 	πολῐορκεῦν 	πολῐορκεύμενον
Notes:
Dialects other than Attic are not well attested. Some forms are based on conjecture. Use with caution. For more details, see Appendix:Ancient Greek dialectal conjugation.
   Imperfect: ἐπολῐόρκουν, ἐπολῐορκούμην (Attic, contracted)
number 	singular 	dual 	plural
	first 	second 	third 	second 	third 	first 	second 	third
active 	indicative 	ἐπολῐόρκουν 	ἐπολῐόρκεις 	ἐπολῐόρκει 	ἐπολῐορκεῖτον 	ἐπολῐορκείτην 	ἐπολῐορκοῦμεν 	ἐπολῐορκεῖτε 	ἐπολῐόρκουν
middle/
passive 	indicative 	ἐπολῐορκούμην 	ἐπολῐορκοῦ 	ἐπολῐορκεῖτο 	ἐπολῐορκεῖσθον 	ἐπολῐορκείσθην 	ἐπολῐορκούμεθᾰ 	ἐπολῐορκεῖσθε 	ἐπολῐορκοῦντο
Notes:
Dialects other than Attic are not well attested. Some forms are based on conjecture. Use with caution. For more details, see Appendix:Ancient Greek dialectal conjugation.
   Imperfect: ἐπολῐόρκεον, ἐπολῐορκεόμην (Uncontracted)
number 	singular 	dual 	plural
	first 	second 	third 	second 	third 	first 	second 	third
active 	indicative 	ἐπολῐόρκεον 	ἐπολῐόρκεες 	ἐπολῐόρκεε(ν) 	ἐπολῐορκέετον 	ἐπολῐορκεέτην 	ἐπολῐορκέομεν 	ἐπολῐορκέετε 	ἐπολῐόρκεον
middle/
passive 	indicative 	ἐπολῐορκεόμην 	ἐπολῐορκέου 	ἐπολῐορκέετο 	ἐπολῐορκέεσθον 	ἐπολῐορκεέσθην 	ἐπολῐορκεόμεθᾰ 	ἐπολῐορκέεσθε 	ἐπολῐορκέοντο
Notes:
Dialects other than Attic are not well attested. Some forms are based on conjecture. Use with caution. For more details, see Appendix:Ancient Greek dialectal conjugation.
   Imperfect: ἐπολῐόρκευν, ἐπολῐορκεύμην (Uncontracted)
number 	singular 	dual 	plural
	first 	second 	third 	second 	third 	first 	second 	third
active 	indicative 	ἐπολῐόρκευν 	ἐπολῐόρκεις 	ἐπολῐόρκει 	ἐπολῐορκεῖτον 	ἐπολῐορκείτην 	ἐπολῐορκεῦμεν 	ἐπολῐορκεῖτε 	ἐπολῐόρκευν
middle/
passive 	indicative 	ἐπολῐορκεύμην 	ἐπολῐορκεῦ 	ἐπολῐορκεῖτο 	ἐπολῐορκεῖσθον 	ἐπολῐορκείσθην 	ἐπολῐορκεύμεθᾰ 	ἐπολῐορκεῖσθε 	ἐπολῐορκεῦντο
Notes:
Dialects other than Attic are not well attested. Some forms are based on conjecture. Use with caution. For more details, see Appendix:Ancient Greek dialectal conjugation.
   Future: πολῐορκήσω, πολῐορκήσομαι, πολῐορκηθήσομαι
number 	singular 	dual 	plural
	first 	second 	third 	second 	third 	first 	second 	third
active 	indicative 	πολῐορκήσω 	πολῐορκήσεις 	πολῐορκήσει 	πολῐορκήσετον 	πολῐορκήσετον 	πολῐορκήσομεν 	πολῐορκήσετε 	πολῐορκήσουσῐ(ν)
optative 	πολῐορκήσοιμῐ 	πολῐορκήσοις 	πολῐορκήσοι 	πολῐορκήσοιτον 	πολῐορκησοίτην 	πολῐορκήσοιμεν 	πολῐορκήσοιτε 	πολῐορκήσοιεν
middle 	indicative 	πολῐορκήσομαι 	πολῐορκήσῃ,
πολῐορκήσει 	πολῐορκήσεται 	πολῐορκήσεσθον 	πολῐορκήσεσθον 	πολῐορκησόμεθᾰ 	πολῐορκήσεσθε 	πολῐορκήσονται
optative 	πολῐορκησοίμην 	πολῐορκήσοιο 	πολῐορκήσοιτο 	πολῐορκήσοισθον 	πολῐορκησοίσθην 	πολῐορκησοίμεθᾰ 	πολῐορκήσοισθε 	πολῐορκήσοιντο
passive 	indicative 	πολῐορκηθήσομαι 	πολῐορκηθήσῃ 	πολῐορκηθήσεται 	πολῐορκηθήσεσθον 	πολῐορκηθήσεσθον 	πολῐορκηθησόμεθᾰ 	πολῐορκηθήσεσθε 	πολῐορκηθήσονται
optative 	πολῐορκηθησοίμην 	πολῐορκηθήσοιο 	πολῐορκηθήσοιτο 	πολῐορκηθήσοισθον 	πολῐορκηθησοίσθην 	πολῐορκηθησοίμεθᾰ 	πολῐορκηθήσοισθε 	πολῐορκηθήσοιντο
	active 	middle 	passive
infinitive 	πολῐορκήσειν 	πολῐορκήσεσθαι 	πολῐορκηθήσεσθαι
participle 	m 	πολῐορκήσων 	πολῐορκησόμενος 	πολῐορκηθησόμενος
f 	πολῐορκήσουσᾰ 	πολῐορκησομένη 	πολῐορκηθησομένη
n 	πολῐορκῆσον 	πολῐορκησόμενον 	πολῐορκηθησόμενον
Notes:
This table gives Attic inflectional endings. For conjugation in dialects other than Attic, see Appendix:Ancient Greek dialectal conjugation.
   Aorist: ἐπολῐόρκησᾰ, ἐπολῐορκήθην
number 	singular 	dual 	plural
	first 	second 	third 	second 	third 	first 	second 	third
active 	indicative 	ἐπολῐόρκησᾰ 	ἐπολῐόρκησᾰς 	ἐπολῐόρκησε(ν) 	ἐπολῐορκήσᾰτον 	ἐπολῐορκησᾰ́την 	ἐπολῐορκήσᾰμεν 	ἐπολῐορκήσᾰτε 	ἐπολῐόρκησᾰν
subjunctive 	πολῐορκήσω 	πολῐορκήσῃς 	πολῐορκήσῃ 	πολῐορκήσητον 	πολῐορκήσητον 	πολῐορκήσωμεν 	πολῐορκήσητε 	πολῐορκήσωσῐ(ν)
optative 	πολῐορκήσαιμῐ 	πολῐορκήσειᾰς,
πολῐορκήσαις 	πολῐορκήσειε(ν),
πολῐορκήσαι 	πολῐορκήσαιτον 	πολῐορκησαίτην 	πολῐορκήσαιμεν 	πολῐορκήσαιτε 	πολῐορκήσειᾰν,
πολῐορκήσαιεν
imperative 	  	πολῐόρκησον 	πολῐορκησᾰ́τω 	πολῐορκήσᾰτον 	πολῐορκησᾰ́των 	  	πολῐορκήσᾰτε 	πολῐορκησᾰ́ντων
passive 	indicative 	ἐπολῐορκήθην 	ἐπολῐορκήθης 	ἐπολῐορκήθη 	ἐπολῐορκήθητον 	ἐπολῐορκηθήτην 	ἐπολῐορκήθημεν 	ἐπολῐορκήθητε 	ἐπολῐορκήθησᾰν
subjunctive 	πολῐορκηθῶ 	πολῐορκηθῇς 	πολῐορκηθῇ 	πολῐορκηθῆτον 	πολῐορκηθῆτον 	πολῐορκηθῶμεν 	πολῐορκηθῆτε 	πολῐορκηθῶσῐ(ν)
optative 	πολῐορκηθείην 	πολῐορκηθείης 	πολῐορκηθείη 	πολῐορκηθεῖτον,
πολῐορκηθείητον 	πολῐορκηθείτην,
πολῐορκηθειήτην 	πολῐορκηθεῖμεν,
πολῐορκηθείημεν 	πολῐορκηθεῖτε,
πολῐορκηθείητε 	πολῐορκηθεῖεν,
πολῐορκηθείησᾰν
imperative 	  	πολῐορκήθητῐ 	πολῐορκηθήτω 	πολῐορκήθητον 	πολῐορκηθήτων 	  	πολῐορκήθητε 	πολῐορκηθέντων
	active 		passive
infinitive 	πολῐορκῆσαι 		πολῐορκηθῆναι
participle 	m 	πολῐορκήσᾱς 		πολῐορκηθείς
f 	πολῐορκήσᾱσᾰ 		πολῐορκηθεῖσᾰ
n 	πολῐορκῆσᾰν 		πολῐορκηθέν
Notes:
This table gives Attic inflectional endings. For conjugation in dialects other than Attic, see Appendix:Ancient Greek dialectal conjugation.
   Perfect: πεπολῐόρκημαι
number 	singular 	dual 	plural
	first 	second 	third 	second 	third 	first 	second 	third
middle/
passive 	indicative 	πεπολῐόρκημαι 	πεπολῐόρκησαι 	πεπολῐόρκηται 	πεπολῐόρκησθον 	πεπολῐόρκησθον 	πεπολῐορκήμεθᾰ 	πεπολῐόρκησθε 	πεπολῐόρκηνται
subjunctive 	πεπολῐορκημένος ὦ 	πεπολῐορκημένος ᾖς 	πεπολῐορκημένος ᾖ 	πεπολῐορκημένω ἦτον 	πεπολῐορκημένω ἦτον 	πεπολῐορκημένοι ὦμεν 	πεπολῐορκημένοι ἦτε 	πεπολῐορκημένοι ὦσῐ(ν)
optative 	πεπολῐορκημένος εἴην 	πεπολῐορκημένος εἴης 	πεπολῐορκημένος εἴη 	πεπολῐορκημένω εἴητον/εἶτον 	πεπολῐορκημένω εἰήτην/εἴτην 	πεπολῐορκημένοι εἴημεν/εἶμεν 	πεπολῐορκημένοι εἴητε/εἶτε 	πεπολῐορκημένοι εἴησᾰν/εἶεν
imperative 	  	πεπολῐόρκησο 	πεπολῐορκήσθω 	πεπολῐόρκησθον 	πεπολῐορκήσθων 	  	πεπολῐόρκησθε 	πεπολῐορκήσθων
		middle/passive
infinitive 		πεπολῐορκῆσθαι
participle 	m 		πεπολῐορκημένος
f 		πεπολῐορκημένη
n 		πεπολῐορκημένον

Verb

πολῑ́τεύω • (polī́teúō)

    to live as a citizen or freeman, live in a free state
    to take part in the government
    to administer or govern
    to have a certain form of government

Conjugation
   Present: πολῑτεύω, πολῑτεύομαι
number 	singular 	dual 	plural
	first 	second 	third 	second 	third 	first 	second 	third
active 	indicative 	πολῑτεύω 	πολῑτεύεις 	πολῑτεύει 	πολῑτεύετον 	πολῑτεύετον 	πολῑτεύομεν 	πολῑτεύετε 	πολῑτεύουσῐ(ν)
subjunctive 	πολῑτεύω 	πολῑτεύῃς 	πολῑτεύῃ 	πολῑτεύητον 	πολῑτεύητον 	πολῑτεύωμεν 	πολῑτεύητε 	πολῑτεύωσῐ(ν)
optative 	πολῑτεύοιμῐ 	πολῑτεύοις 	πολῑτεύοι 	πολῑτεύοιτον 	πολῑτευοίτην 	πολῑτεύοιμεν 	πολῑτεύοιτε 	πολῑτεύοιεν
imperative 	  	πολῑ́τευε 	πολῑτευέτω 	πολῑτεύετον 	πολῑτευέτων 	  	πολῑτεύετε 	πολῑτευόντων
middle/
passive 	indicative 	πολῑτεύομαι 	πολῑτεύῃ,
πολῑτεύει 	πολῑτεύεται 	πολῑτεύεσθον 	πολῑτεύεσθον 	πολῑτευόμεθᾰ 	πολῑτεύεσθε 	πολῑτεύονται
subjunctive 	πολῑτεύωμαι 	πολῑτεύῃ 	πολῑτεύηται 	πολῑτεύησθον 	πολῑτεύησθον 	πολῑτευώμεθᾰ 	πολῑτεύησθε 	πολῑτεύωνται
optative 	πολῑτευοίμην 	πολῑτεύοιο 	πολῑτεύοιτο 	πολῑτεύοισθον 	πολῑτευοίσθην 	πολῑτευοίμεθᾰ 	πολῑτεύοισθε 	πολῑτεύοιντο
imperative 	  	πολῑτεύου 	πολῑτευέσθω 	πολῑτεύεσθον 	πολῑτευέσθων 	  	πολῑτεύεσθε 	πολῑτευέσθων
	active 	middle/passive
infinitive 	πολῑτεύειν 	πολῑτεύεσθαι
participle 	m 	πολῑτεύων 	πολῑτευόμενος
f 	πολῑτεύουσᾰ 	πολῑτευομένη
n 	πολῑτεῦον 	πολῑτευόμενον
Notes:
This table gives Attic inflectional endings. For conjugation in dialects other than Attic, see Appendix:Ancient Greek dialectal conjugation.
   Imperfect: ἐπολῑ́τευον, ἐπολῑτευόμην
number 	singular 	dual 	plural
	first 	second 	third 	second 	third 	first 	second 	third
active 	indicative 	ἐπολῑ́τευον 	ἐπολῑ́τευες 	ἐπολῑ́τευε(ν) 	ἐπολῑτεύετον 	ἐπολῑτευέτην 	ἐπολῑτεύομεν 	ἐπολῑτεύετε 	ἐπολῑ́τευον
middle/
passive 	indicative 	ἐπολῑτευόμην 	ἐπολῑτεύου 	ἐπολῑτεύετο 	ἐπολῑτεύεσθον 	ἐπολῑτευέσθην 	ἐπολῑτευόμεθᾰ 	ἐπολῑτεύεσθε 	ἐπολῑτεύοντο
Notes:
This table gives Attic inflectional endings. For conjugation in dialects other than Attic, see Appendix:Ancient Greek dialectal conjugation.
   Future: πολῑτεύσω, πολῑτεύσομαι
number 	singular 	dual 	plural
	first 	second 	third 	second 	third 	first 	second 	third
active 	indicative 	πολῑτεύσω 	πολῑτεύσεις 	πολῑτεύσει 	πολῑτεύσετον 	πολῑτεύσετον 	πολῑτεύσομεν 	πολῑτεύσετε 	πολῑτεύσουσῐ(ν)
optative 	πολῑτεύσοιμῐ 	πολῑτεύσοις 	πολῑτεύσοι 	πολῑτεύσοιτον 	πολῑτευσοίτην 	πολῑτεύσοιμεν 	πολῑτεύσοιτε 	πολῑτεύσοιεν
middle 	indicative 	πολῑτεύσομαι 	πολῑτεύσῃ,
πολῑτεύσει 	πολῑτεύσεται 	πολῑτεύσεσθον 	πολῑτεύσεσθον 	πολῑτευσόμεθᾰ 	πολῑτεύσεσθε 	πολῑτεύσονται
optative 	πολῑτευσοίμην 	πολῑτεύσοιο 	πολῑτεύσοιτο 	πολῑτεύσοισθον 	πολῑτευσοίσθην 	πολῑτευσοίμεθᾰ 	πολῑτεύσοισθε 	πολῑτεύσοιντο
	active 	middle
infinitive 	πολῑτεύσειν 	πολῑτεύσεσθαι
participle 	m 	πολῑτεύσων 	πολῑτευσόμενος
f 	πολῑτεύσουσᾰ 	πολῑτευσομένη
n 	πολῑτεῦσον 	πολῑτευσόμενον
Notes:
This table gives Attic inflectional endings. For conjugation in dialects other than Attic, see Appendix:Ancient Greek dialectal conjugation.
   Aorist: ἐπολῑ́τευσᾰ, ἐπολῑτευσᾰ́μην
number 	singular 	dual 	plural
	first 	second 	third 	second 	third 	first 	second 	third
active 	indicative 	ἐπολῑ́τευσᾰ 	ἐπολῑ́τευσᾰς 	ἐπολῑ́τευσε(ν) 	ἐπολῑτεύσᾰτον 	ἐπολῑτευσᾰ́την 	ἐπολῑτεύσᾰμεν 	ἐπολῑτεύσᾰτε 	ἐπολῑ́τευσᾰν
subjunctive 	πολῑτεύσω 	πολῑτεύσῃς 	πολῑτεύσῃ 	πολῑτεύσητον 	πολῑτεύσητον 	πολῑτεύσωμεν 	πολῑτεύσητε 	πολῑτεύσωσῐ(ν)
optative 	πολῑτεύσαιμῐ 	πολῑτεύσειᾰς,
πολῑτεύσαις 	πολῑτεύσειε(ν),
πολῑτεύσαι 	πολῑτεύσαιτον 	πολῑτευσαίτην 	πολῑτεύσαιμεν 	πολῑτεύσαιτε 	πολῑτεύσειᾰν,
πολῑτεύσαιεν
imperative 	  	πολῑ́τευσον 	πολῑτευσᾰ́τω 	πολῑτεύσᾰτον 	πολῑτευσᾰ́των 	  	πολῑτεύσᾰτε 	πολῑτευσᾰ́ντων
middle 	indicative 	ἐπολῑτευσᾰ́μην 	ἐπολῑτεύσω 	ἐπολῑτεύσᾰτο 	ἐπολῑτεύσᾰσθον 	ἐπολῑτευσᾰ́σθην 	ἐπολῑτευσᾰ́μεθᾰ 	ἐπολῑτεύσᾰσθε 	ἐπολῑτεύσᾰντο
subjunctive 	πολῑτεύσωμαι 	πολῑτεύσῃ 	πολῑτεύσηται 	πολῑτεύσησθον 	πολῑτεύσησθον 	πολῑτευσώμεθᾰ 	πολῑτεύσησθε 	πολῑτεύσωνται
optative 	πολῑτευσαίμην 	πολῑτεύσαιο 	πολῑτεύσαιτο 	πολῑτεύσαισθον 	πολῑτευσαίσθην 	πολῑτευσαίμεθᾰ 	πολῑτεύσαισθε 	πολῑτεύσαιντο
imperative 	  	πολῑ́τευσαι 	πολῑτευσᾰ́σθω 	πολῑτεύσᾰσθον 	πολῑτευσᾰ́σθων 	  	πολῑτεύσᾰσθε 	πολῑτευσᾰ́σθων
	active 	middle
infinitive 	πολῑτεῦσαι 	πολῑτεύσᾰσθαι
participle 	m 	πολῑτεύσᾱς 	πολῑτευσᾰ́μενος
f 	πολῑτεύσᾱσᾰ 	πολῑτευσᾰμένη
n 	πολῑτεῦσᾰν 	πολῑτευσᾰ́μενον
Notes:
This table gives Attic inflectional endings. For conjugation in dialects other than Attic, see Appendix:Ancient Greek dialectal conjugation.
   Perfect: πεπολῑ́τευκᾰ, πεπολῑ́τευμαι
number 	singular 	dual 	plural
	first 	second 	third 	second 	third 	first 	second 	third
active 	indicative 	πεπολῑ́τευκᾰ 	πεπολῑ́τευκᾰς 	πεπολῑ́τευκε(ν) 	πεπολῑτεύκᾰτον 	πεπολῑτεύκᾰτον 	πεπολῑτεύκᾰμεν 	πεπολῑτεύκᾰτε 	πεπολῑτεύκᾱσῐ(ν)
subjunctive 	πεπολῑτεύκω 	πεπολῑτεύκῃς 	πεπολῑτεύκῃ 	πεπολῑτεύκητον 	πεπολῑτεύκητον 	πεπολῑτεύκωμεν 	πεπολῑτεύκητε 	πεπολῑτεύκωσῐ(ν)
optative 	πεπολῑτεύκοιμῐ,
πεπολῑτευκοίην 	πεπολῑτεύκοις,
πεπολῑτευκοίης 	πεπολῑτεύκοι,
πεπολῑτευκοίη 	πεπολῑτεύκοιτον 	πεπολῑτευκοίτην 	πεπολῑτεύκοιμεν 	πεπολῑτεύκοιτε 	πεπολῑτεύκοιεν
imperative 	  	πεπολῑ́τευκε 	πεπολῑτευκέτω 	πεπολῑτεύκετον 	πεπολῑτευκέτων 	  	πεπολῑτεύκετε 	πεπολῑτευκόντων
middle/
passive 	indicative 	πεπολῑ́τευμαι 	πεπολῑ́τευσαι 	πεπολῑ́τευται 	πεπολῑ́τευσθον 	πεπολῑ́τευσθον 	πεπολῑτεύμεθᾰ 	πεπολῑ́τευσθε 	πεπολῑ́τευνται
subjunctive 	πεπολῑτευμένος ὦ 	πεπολῑτευμένος ᾖς 	πεπολῑτευμένος ᾖ 	πεπολῑτευμένω ἦτον 	πεπολῑτευμένω ἦτον 	πεπολῑτευμένοι ὦμεν 	πεπολῑτευμένοι ἦτε 	πεπολῑτευμένοι ὦσῐ(ν)
optative 	πεπολῑτευμένος εἴην 	πεπολῑτευμένος εἴης 	πεπολῑτευμένος εἴη 	πεπολῑτευμένω εἴητον/εἶτον 	πεπολῑτευμένω εἰήτην/εἴτην 	πεπολῑτευμένοι εἴημεν/εἶμεν 	πεπολῑτευμένοι εἴητε/εἶτε 	πεπολῑτευμένοι εἴησᾰν/εἶεν
imperative 	  	πεπολῑ́τευσο 	πεπολῑτεύσθω 	πεπολῑ́τευσθον 	πεπολῑτεύσθων 	  	πεπολῑ́τευσθε 	πεπολῑτεύσθων
	active 	middle/passive
infinitive 	πεπολῑτευκέναι 	πεπολῑτεῦσθαι
participle 	m 	πεπολῑτευκώς 	πεπολῑτευμένος
f 	πεπολῑτευκυῖᾰ 	πεπολῑτευμένη
n 	πεπολῑτευκός 	πεπολῑτευμένον

Verb

πρεσβεύω • (presbeúō)

    (intransitive) to be the elder or eldest
    to take the first place, be best
    (with the genitive) to rank before, take precedence of
    (with the genitive) to rule over
    (transitive) to place (someone or something) as eldest or first, to put first in rank
    to pay honor or worship
    (passive) to hold the first place
    to serve an ambassador
    to negotiate (e.g. peace) as an ambassador
    (middle) to send ambassadors

Conjugation
   Present: πρεσβεύω, πρεσβεύομαι
number 	singular 	dual 	plural
	first 	second 	third 	second 	third 	first 	second 	third
active 	indicative 	πρεσβεύω 	πρεσβεύεις 	πρεσβεύει 	πρεσβεύετον 	πρεσβεύετον 	πρεσβεύομεν 	πρεσβεύετε 	πρεσβεύουσῐ(ν)
subjunctive 	πρεσβεύω 	πρεσβεύῃς 	πρεσβεύῃ 	πρεσβεύητον 	πρεσβεύητον 	πρεσβεύωμεν 	πρεσβεύητε 	πρεσβεύωσῐ(ν)
optative 	πρεσβεύοιμῐ 	πρεσβεύοις 	πρεσβεύοι 	πρεσβεύοιτον 	πρεσβευοίτην 	πρεσβεύοιμεν 	πρεσβεύοιτε 	πρεσβεύοιεν
imperative 	  	πρέσβευε 	πρεσβευέτω 	πρεσβεύετον 	πρεσβευέτων 	  	πρεσβεύετε 	πρεσβευόντων
middle/
passive 	indicative 	πρεσβεύομαι 	πρεσβεύῃ,
πρεσβεύει 	πρεσβεύεται 	πρεσβεύεσθον 	πρεσβεύεσθον 	πρεσβευόμεθᾰ 	πρεσβεύεσθε 	πρεσβεύονται
subjunctive 	πρεσβεύωμαι 	πρεσβεύῃ 	πρεσβεύηται 	πρεσβεύησθον 	πρεσβεύησθον 	πρεσβευώμεθᾰ 	πρεσβεύησθε 	πρεσβεύωνται
optative 	πρεσβευοίμην 	πρεσβεύοιο 	πρεσβεύοιτο 	πρεσβεύοισθον 	πρεσβευοίσθην 	πρεσβευοίμεθᾰ 	πρεσβεύοισθε 	πρεσβεύοιντο
imperative 	  	πρεσβεύου 	πρεσβευέσθω 	πρεσβεύεσθον 	πρεσβευέσθων 	  	πρεσβεύεσθε 	πρεσβευέσθων
	active 	middle/passive
infinitive 	πρεσβεύειν 	πρεσβεύεσθαι
participle 	m 	πρεσβεύων 	πρεσβευόμενος
f 	πρεσβεύουσᾰ 	πρεσβευομένη
n 	πρεσβεῦον 	πρεσβευόμενον
Notes:
This table gives Attic inflectional endings. For conjugation in dialects other than Attic, see Appendix:Ancient Greek dialectal conjugation.
   Imperfect: ἐπρέσβευον, ἐπρεσβευόμην
number 	singular 	dual 	plural
	first 	second 	third 	second 	third 	first 	second 	third
active 	indicative 	ἐπρέσβευον 	ἐπρέσβευες 	ἐπρέσβευε(ν) 	ἐπρεσβεύετον 	ἐπρεσβευέτην 	ἐπρεσβεύομεν 	ἐπρεσβεύετε 	ἐπρέσβευον
middle/
passive 	indicative 	ἐπρεσβευόμην 	ἐπρεσβεύου 	ἐπρεσβεύετο 	ἐπρεσβεύεσθον 	ἐπρεσβευέσθην 	ἐπρεσβευόμεθᾰ 	ἐπρεσβεύεσθε 	ἐπρεσβεύοντο
Notes:
This table gives Attic inflectional endings. For conjugation in dialects other than Attic, see Appendix:Ancient Greek dialectal conjugation.
   Future: πρεσβεύσω, πρεσβεύσομαι, πρεσβευσθήσομαι
number 	singular 	dual 	plural
	first 	second 	third 	second 	third 	first 	second 	third
active 	indicative 	πρεσβεύσω 	πρεσβεύσεις 	πρεσβεύσει 	πρεσβεύσετον 	πρεσβεύσετον 	πρεσβεύσομεν 	πρεσβεύσετε 	πρεσβεύσουσῐ(ν)
optative 	πρεσβεύσοιμῐ 	πρεσβεύσοις 	πρεσβεύσοι 	πρεσβεύσοιτον 	πρεσβευσοίτην 	πρεσβεύσοιμεν 	πρεσβεύσοιτε 	πρεσβεύσοιεν
middle 	indicative 	πρεσβεύσομαι 	πρεσβεύσῃ,
πρεσβεύσει 	πρεσβεύσεται 	πρεσβεύσεσθον 	πρεσβεύσεσθον 	πρεσβευσόμεθᾰ 	πρεσβεύσεσθε 	πρεσβεύσονται
optative 	πρεσβευσοίμην 	πρεσβεύσοιο 	πρεσβεύσοιτο 	πρεσβεύσοισθον 	πρεσβευσοίσθην 	πρεσβευσοίμεθᾰ 	πρεσβεύσοισθε 	πρεσβεύσοιντο
passive 	indicative 	πρεσβευσθήσομαι 	πρεσβευσθήσῃ 	πρεσβευσθήσεται 	πρεσβευσθήσεσθον 	πρεσβευσθήσεσθον 	πρεσβευσθησόμεθᾰ 	πρεσβευσθήσεσθε 	πρεσβευσθήσονται
optative 	πρεσβευσθησοίμην 	πρεσβευσθήσοιο 	πρεσβευσθήσοιτο 	πρεσβευσθήσοισθον 	πρεσβευσθησοίσθην 	πρεσβευσθησοίμεθᾰ 	πρεσβευσθήσοισθε 	πρεσβευσθήσοιντο
	active 	middle 	passive
infinitive 	πρεσβεύσειν 	πρεσβεύσεσθαι 	πρεσβευσθήσεσθαι
participle 	m 	πρεσβεύσων 	πρεσβευσόμενος 	πρεσβευσθησόμενος
f 	πρεσβεύσουσᾰ 	πρεσβευσομένη 	πρεσβευσθησομένη
n 	πρεσβεῦσον 	πρεσβευσόμενον 	πρεσβευσθησόμενον
Notes:
This table gives Attic inflectional endings. For conjugation in dialects other than Attic, see Appendix:Ancient Greek dialectal conjugation.
   Aorist: ἐπρέσβευσᾰ, ἐπρεσβευσᾰ́μην, ἐπρεσβεύσθην
number 	singular 	dual 	plural
	first 	second 	third 	second 	third 	first 	second 	third
active 	indicative 	ἐπρέσβευσᾰ 	ἐπρέσβευσᾰς 	ἐπρέσβευσε(ν) 	ἐπρεσβεύσᾰτον 	ἐπρεσβευσᾰ́την 	ἐπρεσβεύσᾰμεν 	ἐπρεσβεύσᾰτε 	ἐπρέσβευσᾰν
subjunctive 	πρεσβεύσω 	πρεσβεύσῃς 	πρεσβεύσῃ 	πρεσβεύσητον 	πρεσβεύσητον 	πρεσβεύσωμεν 	πρεσβεύσητε 	πρεσβεύσωσῐ(ν)
optative 	πρεσβεύσαιμῐ 	πρεσβεύσειᾰς,
πρεσβεύσαις 	πρεσβεύσειε(ν),
πρεσβεύσαι 	πρεσβεύσαιτον 	πρεσβευσαίτην 	πρεσβεύσαιμεν 	πρεσβεύσαιτε 	πρεσβεύσειᾰν,
πρεσβεύσαιεν
imperative 	  	πρέσβευσον 	πρεσβευσᾰ́τω 	πρεσβεύσᾰτον 	πρεσβευσᾰ́των 	  	πρεσβεύσᾰτε 	πρεσβευσᾰ́ντων
middle 	indicative 	ἐπρεσβευσᾰ́μην 	ἐπρεσβεύσω 	ἐπρεσβεύσᾰτο 	ἐπρεσβεύσᾰσθον 	ἐπρεσβευσᾰ́σθην 	ἐπρεσβευσᾰ́μεθᾰ 	ἐπρεσβεύσᾰσθε 	ἐπρεσβεύσᾰντο
subjunctive 	πρεσβεύσωμαι 	πρεσβεύσῃ 	πρεσβεύσηται 	πρεσβεύσησθον 	πρεσβεύσησθον 	πρεσβευσώμεθᾰ 	πρεσβεύσησθε 	πρεσβεύσωνται
optative 	πρεσβευσαίμην 	πρεσβεύσαιο 	πρεσβεύσαιτο 	πρεσβεύσαισθον 	πρεσβευσαίσθην 	πρεσβευσαίμεθᾰ 	πρεσβεύσαισθε 	πρεσβεύσαιντο
imperative 	  	πρέσβευσαι 	πρεσβευσᾰ́σθω 	πρεσβεύσᾰσθον 	πρεσβευσᾰ́σθων 	  	πρεσβεύσᾰσθε 	πρεσβευσᾰ́σθων
passive 	indicative 	ἐπρεσβεύσθην 	ἐπρεσβεύσθης 	ἐπρεσβεύσθη 	ἐπρεσβεύσθητον 	ἐπρεσβευσθήτην 	ἐπρεσβεύσθημεν 	ἐπρεσβεύσθητε 	ἐπρεσβεύσθησᾰν
subjunctive 	πρεσβευσθῶ 	πρεσβευσθῇς 	πρεσβευσθῇ 	πρεσβευσθῆτον 	πρεσβευσθῆτον 	πρεσβευσθῶμεν 	πρεσβευσθῆτε 	πρεσβευσθῶσῐ(ν)
optative 	πρεσβευσθείην 	πρεσβευσθείης 	πρεσβευσθείη 	πρεσβευσθεῖτον,
πρεσβευσθείητον 	πρεσβευσθείτην,
πρεσβευσθειήτην 	πρεσβευσθεῖμεν,
πρεσβευσθείημεν 	πρεσβευσθεῖτε,
πρεσβευσθείητε 	πρεσβευσθεῖεν,
πρεσβευσθείησᾰν
imperative 	  	πρεσβεύσθητῐ 	πρεσβευσθήτω 	πρεσβεύσθητον 	πρεσβευσθήτων 	  	πρεσβεύσθητε 	πρεσβευσθέντων
	active 	middle 	passive
infinitive 	πρεσβεῦσαι 	πρεσβεύσᾰσθαι 	πρεσβευσθῆναι
participle 	m 	πρεσβεύσᾱς 	πρεσβευσᾰ́μενος 	πρεσβευσθείς
f 	πρεσβεύσᾱσᾰ 	πρεσβευσᾰμένη 	πρεσβευσθεῖσᾰ
n 	πρεσβεῦσᾰν 	πρεσβευσᾰ́μενον 	πρεσβευσθέν
Notes:
This table gives Attic inflectional endings. For conjugation in dialects other than Attic, see Appendix:Ancient Greek dialectal conjugation.
   Perfect: πεπρέσβευκᾰ, πεπρέσβευμαι
number 	singular 	dual 	plural
	first 	second 	third 	second 	third 	first 	second 	third
active 	indicative 	πεπρέσβευκᾰ 	πεπρέσβευκᾰς 	πεπρέσβευκε(ν) 	πεπρεσβεύκᾰτον 	πεπρεσβεύκᾰτον 	πεπρεσβεύκᾰμεν 	πεπρεσβεύκᾰτε 	πεπρεσβεύκᾱσῐ(ν)
subjunctive 	πεπρεσβεύκω 	πεπρεσβεύκῃς 	πεπρεσβεύκῃ 	πεπρεσβεύκητον 	πεπρεσβεύκητον 	πεπρεσβεύκωμεν 	πεπρεσβεύκητε 	πεπρεσβεύκωσῐ(ν)
optative 	πεπρεσβεύκοιμῐ,
πεπρεσβευκοίην 	πεπρεσβεύκοις,
πεπρεσβευκοίης 	πεπρεσβεύκοι,
πεπρεσβευκοίη 	πεπρεσβεύκοιτον 	πεπρεσβευκοίτην 	πεπρεσβεύκοιμεν 	πεπρεσβεύκοιτε 	πεπρεσβεύκοιεν
imperative 	  	πεπρέσβευκε 	πεπρεσβευκέτω 	πεπρεσβεύκετον 	πεπρεσβευκέτων 	  	πεπρεσβεύκετε 	πεπρεσβευκόντων
middle/
passive 	indicative 	πεπρέσβευμαι 	πεπρέσβευσαι 	πεπρέσβευται 	πεπρέσβευσθον 	πεπρέσβευσθον 	πεπρεσβεύμεθᾰ 	πεπρέσβευσθε 	πεπρέσβευνται
subjunctive 	πεπρεσβευμένος ὦ 	πεπρεσβευμένος ᾖς 	πεπρεσβευμένος ᾖ 	πεπρεσβευμένω ἦτον 	πεπρεσβευμένω ἦτον 	πεπρεσβευμένοι ὦμεν 	πεπρεσβευμένοι ἦτε 	πεπρεσβευμένοι ὦσῐ(ν)
optative 	πεπρεσβευμένος εἴην 	πεπρεσβευμένος εἴης 	πεπρεσβευμένος εἴη 	πεπρεσβευμένω εἴητον/εἶτον 	πεπρεσβευμένω εἰήτην/εἴτην 	πεπρεσβευμένοι εἴημεν/εἶμεν 	πεπρεσβευμένοι εἴητε/εἶτε 	πεπρεσβευμένοι εἴησᾰν/εἶεν
imperative 	  	πεπρέσβευσο 	πεπρεσβεύσθω 	πεπρέσβευσθον 	πεπρεσβεύσθων 	  	πεπρέσβευσθε 	πεπρεσβεύσθων
	active 	middle/passive
infinitive 	πεπρεσβευκέναι 	πεπρεσβεῦσθαι
participle 	m 	πεπρεσβευκώς 	πεπρεσβευμένος
f 	πεπρεσβευκυῖᾰ 	πεπρεσβευμένη
n 	πεπρεσβευκός 	πεπρεσβευμένον

Verb

προγίγνομαι • (progígnomai)

    to come forward
    to be born before, exist before

Conjugation
   Present: προγίγνομαι
number 	singular 	dual 	plural
	first 	second 	third 	second 	third 	first 	second 	third
middle 	indicative 	προγίγνομαι 	προγίγνῃ,
προγίγνει 	προγίγνεται 	προγίγνεσθον 	προγίγνεσθον 	προγιγνόμεθᾰ 	προγίγνεσθε 	προγίγνονται
subjunctive 	προγίγνωμαι 	προγίγνῃ 	προγίγνηται 	προγίγνησθον 	προγίγνησθον 	προγιγνώμεθᾰ 	προγίγνησθε 	προγίγνωνται
optative 	προγιγνοίμην 	προγίγνοιο 	προγίγνοιτο 	προγίγνοισθον 	προγιγνοίσθην 	προγιγνοίμεθᾰ 	προγίγνοισθε 	προγίγνοιντο
imperative 	  	προγίγνου 	προγιγνέσθω 	προγίγνεσθον 	προγιγνέσθων 	  	προγίγνεσθε 	προγιγνέσθων

infinitive 		προγίγνεσθαι
participle 	m 		προγιγνόμενος
f 		προγιγνομένη
n 		προγιγνόμενον
Notes:
This table gives Attic inflectional endings. For conjugation in dialects other than Attic, see Appendix:Ancient Greek dialectal conjugation.
   Future: προγενήσομαι
number 	singular 	dual 	plural
	first 	second 	third 	second 	third 	first 	second 	third
middle 	indicative 	προγενήσομαι 	προγενήσῃ,
προγενήσει 	προγενήσεται 	προγενήσεσθον 	προγενήσεσθον 	προγενησόμεθᾰ 	προγενήσεσθε 	προγενήσονται
optative 	προγενησοίμην 	προγενήσοιο 	προγενήσοιτο 	προγενήσοισθον 	προγενησοίσθην 	προγενησοίμεθᾰ 	προγενήσοισθε 	προγενήσοιντο
		middle
infinitive 		προγενήσεσθαι
participle 	m 		προγενησόμενος
f 		προγενησομένη
n 		προγενησόμενον
Notes:
This table gives Attic inflectional endings. For conjugation in dialects other than Attic, see Appendix:Ancient Greek dialectal conjugation.
   Aorist: προὐγενόμην
number 	singular 	dual 	plural
	first 	second 	third 	second 	third 	first 	second 	third
middle 	indicative 	προὐγενόμην 	προὐγένου 	προὐγένετο 	προὐγένεσθον 	προὐγενέσθην 	προὐγενόμεθᾰ 	προὐγένεσθε 	προὐγένοντο
subjunctive 	προγένωμαι 	προγένῃ 	προγένηται 	προγένησθον 	προγένησθον 	προγενώμεθᾰ 	προγένησθε 	προγένωνται
optative 	προγενοίμην 	προγένοιο 	προγένοιτο 	προγένοισθον 	προγενοίσθην 	προγενοίμεθᾰ 	προγένοισθε 	προγένοιντο
imperative 	  	προγενοῦ 	προγενέσθω 	προγένεσθον 	προγενέσθων 	  	προγένεσθε 	προγενέσθων
		middle
infinitive 		προγενέσθαι
participle 	m 		προγενόμενος
f 		προγενομένη
n 		προγενόμενον
Notes:
This table gives Attic inflectional endings. For conjugation in dialects other than Attic, see Appendix:Ancient Greek dialectal conjugation.
   Aorist: προγενόμην (Epic)
number 	singular 	dual 	plural
	first 	second 	third 	second 	third 	first 	second 	third
middle 	indicative 	προγενόμην 	προγένεο 	προγένετο 	προγένεσθον 	προγενέσθην 	προγενόμε(σ)θᾰ 	προγένεσθε 	προγένοντο
subjunctive 	προγένωμαι,
προγενώμαιμῐ 	προγένηαι,
προγένηαι 	προγένηται,
προγενήταισῐ 	προγένησθον 	προγένησθον 	προγενώμε(σ)θᾰ 	προγένησθε 	προγένωνται
optative 	προγενοίμην 	προγένοιο 	προγένοιτο 	προγένοισθον 	προγενοίσθην 	προγενοίμε(σ)θᾰ 	προγένοισθε 	προγενοίᾰτο
imperative 	  	προγένεο 	προγενέσθω 	προγένεσθον 	προγενέσθων 	  	προγένεσθε 	προγενέσθων
		middle
infinitive 		προγενέσθαι
participle 	m 		προγενόμενος
f 		προγενομένη
n 		προγενόμενον
Notes:
Dialects other than Attic are not well attested. Some forms are based on conjecture. Use with caution. For more details, see Appendix:Ancient Greek dialectal conjugation.
   Perfect: προγέγονᾰ, προγεγένημαι
number 	singular 	dual 	plural
	first 	second 	third 	second 	third 	first 	second 	third
active 	indicative 	προγέγονᾰ 	προγέγονᾰς 	προγέγονε(ν) 	προγεγόνᾰτον 	προγεγόνᾰτον 	προγεγόνᾰμεν 	προγεγόνᾰτε 	προγεγόνᾱσῐ(ν)
subjunctive 	προγεγόνω 	προγεγόνῃς 	προγεγόνῃ 	προγεγόνητον 	προγεγόνητον 	προγεγόνωμεν 	προγεγόνητε 	προγεγόνωσῐ(ν)
optative 	προγεγόνοιμῐ,
προγεγονοίην 	προγεγόνοις,
προγεγονοίης 	προγεγόνοι,
προγεγονοίη 	προγεγόνοιτον 	προγεγονοίτην 	προγεγόνοιμεν 	προγεγόνοιτε 	προγεγόνοιεν
imperative 	  	προγέγονε 	προγεγονέτω 	προγεγόνετον 	προγεγονέτων 	  	προγεγόνετε 	προγεγονόντων
middle/
passive 	indicative 	προγεγένημαι 	προγεγένησαι 	προγεγένηται 	προγεγένησθον 	προγεγένησθον 	προγεγενήμεθᾰ 	προγεγένησθε 	προγεγένηνται
subjunctive 	προγεγενημένος ὦ 	προγεγενημένος ᾖς 	προγεγενημένος ᾖ 	προγεγενημένω ἦτον 	προγεγενημένω ἦτον 	προγεγενημένοι ὦμεν 	προγεγενημένοι ἦτε 	προγεγενημένοι ὦσῐ(ν)
optative 	προγεγενημένος εἴην 	προγεγενημένος εἴης 	προγεγενημένος εἴη 	προγεγενημένω εἴητον/εἶτον 	προγεγενημένω εἰήτην/εἴτην 	προγεγενημένοι εἴημεν/εἶμεν 	προγεγενημένοι εἴητε/εἶτε 	προγεγενημένοι εἴησᾰν/εἶεν
imperative 	  	προγεγένησο 	προγεγενήσθω 	προγεγένησθον 	προγεγενήσθων 	  	προγεγένησθε 	προγεγενήσθων
	active 	middle/passive
infinitive 	προγεγονέναι 	προγεγενῆσθαι
participle 	m 	προγεγονώς 	προγεγενημένος
f 	προγεγονυῖᾰ 	προγεγενημένη
n 	προγεγονός 	προγεγενημένον

Verb

πρόοιδᾰ • (próoida)

    to know in advance, have advance knowledge of

Conjugation
   Perfect: πρόοιδᾰ
number 	singular 	dual 	plural
	first 	second 	third 	second 	third 	first 	second 	third
active 	indicative 	πρόοιδᾰ 	πρόοισθᾰ/πρόοιδᾰς 	πρόοιδε 	πρόϊστον 	πρόϊστον 	πρόϊσμεν,
προοίδᾰμεν 	πρόϊστε,
προοίδᾰτε 	προΐσᾱσῐ(ν)
subjunctive 	προειδῶ 	προειδῇς 	προειδῇ 	προειδῆτον 	προειδῆτον 	προειδῶμεν 	προειδῆτε 	προειδῶσῐ(ν)
optative 	προειδείην 	προειδείης 	προειδείη 	προειδεῖτον 	προειδείτην 	προειδεῖμεν/προειδείημεν 	προειδεῖτε/προειδείητε 	προειδεῖεν/προειδείησᾰν
imperative 	  	πρόϊσθῐ 	προΐστω 	πρόϊστον 	προΐστων 	  	πρόϊστε 	προΐστων
	active
infinitive 	προειδέναι
participle 	m 	προειδώς
f 	προειδυῖᾰ
n 	προειδός
Notes:
This table gives Attic inflectional endings. For conjugation in dialects other than Attic, see Appendix:Ancient Greek dialectal conjugation.
   Perfect: πρόοιδᾰ (Epic)
number 	singular 	dual 	plural
	first 	second 	third 	second 	third 	first 	second 	third
active 	indicative 	πρόοιδᾰ 	πρόοισθᾰ/πρόοιδᾰς 	πρόοιδε 	πρόϊστον 	πρόϊστον 	πρόϊσμεν/πρόϊδμεν,
προείδομεν 	πρόϊστε,
προείδετε 	προΐσᾱσῐ(ν)
subjunctive 	προειδῶ 	προειδῇς 	προειδῇ 	προειδῆτον 	προειδῆτον 	προειδῶμεν 	προειδῆτε 	προειδῶσῐ(ν)
optative 	προειδείην 	προειδείης 	προειδείη 	προειδεῖτον 	προειδείτην 	προειδεῖμεν/προειδείημεν 	προειδεῖτε/προειδείητε 	προειδεῖεν/προειδείησᾰν
imperative 	  	πρόϊσθῐ 	προΐστω 	πρόϊστον 	προΐστων 	  	πρόϊστε 	προΐστων
	active
infinitive 	προειδέναι,
προΐδμεναι/προΐδμεν/προΐδέμεν
participle 	m 	προειδώς
f 	προειδυῖᾰ,
προΐδυῖα
n 	προειδός
Notes:
Dialects other than Attic are not well attested. Some forms are based on conjecture. Use with caution. For more details, see Appendix:Ancient Greek dialectal conjugation.
   Pluperfect: προῄδη/προῄδειν
number 	singular 	dual 	plural
	first 	second 	third 	second 	third 	first 	second 	third
active 	indicative 	προῄδη/προῄδειν 	προῄδησθᾰ/προῄδεις 	προῄδει(ν) 	πρόῃστον 	προῄστην 	πρόῃσμεν/προῄδεμεν/προῄδειμεν 	πρόῃστε/προῄδειτε/προῄδετε 	πρόῃσᾰν/προῄδεσᾰν
Notes:
This table gives Attic inflectional endings. For conjugation in dialects other than Attic, see Appendix:Ancient Greek dialectal conjugation.
   Pluperfect: προῄδεα/προῄδη/προῄδειν/προηείδειν (Epic)
number 	singular 	dual 	plural
	first 	second 	third 	second 	third 	first 	second 	third
active 	indicative 	προῄδεα/προῄδη/προῄδειν/προηείδειν 	προῄδησθᾰ/προηείδης/προῄδεις 	προῄδεε(ν)/προῄδη/προηείδη 	πρόῃστον 	προῄστην 	πρόῃσμεν/προῄδεμεν/προῄδειμεν 	πρόῃστε/προῄδειτε/προῄδετε 	πρόῃσᾰν/προῄδεσᾰν,
πρόϊσαν
Notes:
Dialects other than Attic are not well attested. Some forms are based on conjecture. Use with caution. For more details, see Appendix:Ancient Greek dialectal conjugation.
   Future: προείσομαι
number 	singular 	dual 	plural
	first 	second 	third 	second 	third 	first 	second 	third
middle 	indicative 	προείσομαι 	προείσῃ,
προείσει 	προείσεται 	προείσεσθον 	προείσεσθον 	προεισόμεθᾰ 	προείσεσθε 	προείσονται
optative 	προεισοίμην 	προείσοιο 	προείσοιτο 	προείσοισθον 	προεισοίσθην 	προεισοίμεθᾰ 	προείσοισθε 	προείσοιντο
		middle
infinitive 		προείσεσθαι
participle 	m 		προεισόμενος
f 		προεισομένη
n 		προεισόμενον

Verb

προέρχομαι • (proérkhomai) (deponent)

    go forward, go in advance
    proceed, go on (in narrating, or speaking)
    arrive first
    appear in court

Inflection
   Present: προέρχομαι
number 	singular 	dual 	plural
	first 	second 	third 	second 	third 	first 	second 	third
middle 	indicative 	προέρχομαι 	προέρχῃ,
προέρχει 	προέρχεται 	προέρχεσθον 	προέρχεσθον 	προερχόμεθᾰ 	προέρχεσθε 	προέρχονται
subjunctive 	προέρχωμαι 	προέρχῃ 	προέρχηται 	προέρχησθον 	προέρχησθον 	προερχώμεθᾰ 	προέρχησθε 	προέρχωνται
optative 	προερχοίμην 	προέρχοιο 	προέρχοιτο 	προέρχοισθον 	προερχοίσθην 	προερχοίμεθᾰ 	προέρχοισθε 	προέρχοιντο
imperative 	  	προέρχου 	προερχέσθω 	προέρχεσθον 	προερχέσθων 	  	προέρχεσθε 	προερχέσθων

infinitive 		προέρχεσθαι
participle 	m 		προερχόμενος
f 		προερχομένη
n 		προερχόμενον
Notes:
This table gives Attic inflectional endings. For conjugation in dialects other than Attic, see Appendix:Ancient Greek dialectal conjugation.
   Imperfect: προηρχόμην
number 	singular 	dual 	plural
	first 	second 	third 	second 	third 	first 	second 	third
middle 	indicative 	προηρχόμην 	προήρχου 	προήρχετο 	προήρχεσθον 	προηρχέσθην 	προηρχόμεθᾰ 	προήρχεσθε 	προήρχοντο
Notes:
This table gives Attic inflectional endings. For conjugation in dialects other than Attic, see Appendix:Ancient Greek dialectal conjugation.
   Aorist: πρόηλθον
number 	singular 	dual 	plural
	first 	second 	third 	second 	third 	first 	second 	third
active 	indicative 	πρόηλθον 	πρόηλθες 	πρόηλθε(ν) 	προήλθετον 	προηλθέτην 	προήλθομεν 	προήλθετε 	πρόηλθον
subjunctive 	προέλθω 	προέλθῃς 	προέλθῃ 	προέλθητον 	προέλθητον 	προέλθωμεν 	προέλθητε 	προέλθωσῐ(ν)
optative 	προέλθοιμῐ 	προέλθοις 	προέλθοι 	προέλθοιτον 	προελθοίτην 	προέλθοιμεν 	προέλθοιτε 	προέλθοιεν
imperative 	  	πρόελθε 	προελθέτω 	προέλθετον 	προελθέτων 	  	προέλθετε 	προελθόντων
	active
infinitive 	προελθεῖν
participle 	m 	προελθών
f 	προελθοῦσᾰ
n 	προελθόν
Notes:
This table gives Attic inflectional endings. For conjugation in dialects other than Attic, see Appendix:Ancient Greek dialectal conjugation.
   Perfect: προελήλῠθᾰ
number 	singular 	dual 	plural
	first 	second 	third 	second 	third 	first 	second 	third
active 	indicative 	προελήλῠθᾰ 	προελήλῠθᾰς 	προελήλῠθε(ν) 	προεληλῠ́θᾰτον 	προεληλῠ́θᾰτον 	προεληλῠ́θᾰμεν 	προεληλῠ́θᾰτε 	προεληλῠ́θᾱσῐ(ν)
subjunctive 	προεληλῠ́θω 	προεληλῠ́θῃς 	προεληλῠ́θῃ 	προεληλῠ́θητον 	προεληλῠ́θητον 	προεληλῠ́θωμεν 	προεληλῠ́θητε 	προεληλῠ́θωσῐ(ν)
optative 	προεληλῠ́θοιμῐ,
προεληλῠθοίην 	προεληλῠ́θοις,
προεληλῠθοίης 	προεληλῠ́θοι,
προεληλῠθοίη 	προεληλῠ́θοιτον 	προεληλῠθοίτην 	προεληλῠ́θοιμεν 	προεληλῠ́θοιτε 	προεληλῠ́θοιεν
imperative 	  	προελήλῠθε 	προεληλῠθέτω 	προεληλῠ́θετον 	προεληλῠθέτων 	  	προεληλῠ́θετε 	προεληλῠθόντων
	active
infinitive 	προεληλῠθέναι
participle 	m 	προεληλῠθώς
f 	προεληλῠθυῖᾰ
n 	προεληλῠθός
Notes:
This table gives Attic inflectional endings. For conjugation in dialects other than Attic, see Appendix:Ancient Greek dialectal conjugation.
   Perfect: προὐλήλῠθᾰ
number 	singular 	dual 	plural
	first 	second 	third 	second 	third 	first 	second 	third
active 	indicative 	προὐλήλῠθᾰ 	προὐλήλῠθᾰς 	προὐλήλῠθε(ν) 	προὐληλῠ́θᾰτον 	προὐληλῠ́θᾰτον 	προὐληλῠ́θᾰμεν 	προὐληλῠ́θᾰτε 	προὐληλῠ́θᾱσῐ(ν)
subjunctive 	προὐληλῠ́θω 	προὐληλῠ́θῃς 	προὐληλῠ́θῃ 	προὐληλῠ́θητον 	προὐληλῠ́θητον 	προὐληλῠ́θωμεν 	προὐληλῠ́θητε 	προὐληλῠ́θωσῐ(ν)
optative 	προὐληλῠ́θοιμῐ,
προὐληλῠθοίην 	προὐληλῠ́θοις,
προὐληλῠθοίης 	προὐληλῠ́θοι,
προὐληλῠθοίη 	προὐληλῠ́θοιτον 	προὐληλῠθοίτην 	προὐληλῠ́θοιμεν 	προὐληλῠ́θοιτε 	προὐληλῠ́θοιεν
imperative 	  	προὐλήλῠθε 	προὐληλῠθέτω 	προὐληλῠ́θετον 	προὐληλῠθέτων 	  	προὐληλῠ́θετε 	προὐληλῠθόντων
	active
infinitive 	προὐληλῠθέναι
participle 	m 	προὐληλῠθώς
f 	προὐληλῠθυῖᾰ
n 	προὐληλῠθός

Verb

προερέω • (proeréō)

    to tell or state before
    to premise
    to proclaim or declare publicly
    to order or command before

Usage notes

Supplies a future tense of προαγορεύω (proagoreúō) and προλέγω (prolégō).

The aorist tense is supplied by προεῖπον (proeîpon).
Conjugation
   Present: προερέω, προερέομαι (Uncontracted)
number 	singular 	dual 	plural
	first 	second 	third 	second 	third 	first 	second 	third
active 	indicative 	προερέω 	προερέεις 	προερέει 	προερέετον 	προερέετον 	προερέομεν 	προερέετε 	προερέουσῐ(ν)
subjunctive 	προερέω 	προερέῃς 	προερέῃ 	προερέητον 	προερέητον 	προερέωμεν 	προερέητε 	προερέωσῐ(ν)
optative 	προερέοιμῐ 	προερέοις 	προερέοι 	προερέοιτον 	προερεοίτην 	προερέοιμεν 	προερέοιτε 	προερέοιεν
imperative 	  	προέρεε 	προερεέτω 	προερέετον 	προερεέτων 	  	προερέετε 	προερεόντων
middle/
passive 	indicative 	προερέομαι 	προερέῃ,
προερέει 	προερέεται 	προερέεσθον 	προερέεσθον 	προερεόμεθᾰ 	προερέεσθε 	προερέονται
subjunctive 	προερέωμαι 	προερέῃ 	προερέηται 	προερέησθον 	προερέησθον 	προερεώμεθᾰ 	προερέησθε 	προερέωνται
optative 	προερεοίμην 	προερέοιο 	προερέοιτο 	προερέοισθον 	προερεοίσθην 	προερεοίμεθᾰ 	προερέοισθε 	προερέοιντο
imperative 	  	προερέου 	προερεέσθω 	προερέεσθον 	προερεέσθων 	  	προερέεσθε 	προερεέσθων
	active 	middle/passive
infinitive 	προερέειν 	προερέεσθαι
participle 	m 	προερέων 	προερεόμενος
f 	προερέουσᾰ 	προερεομένη
n 	προερέον 	προερεόμενον
Notes:
This table gives Attic inflectional endings. For conjugation in dialects other than Attic, see Appendix:Ancient Greek dialectal conjugation.
   Present: προερῶ, προεροῦμαι (Contracted)
number 	singular 	dual 	plural
	first 	second 	third 	second 	third 	first 	second 	third
active 	indicative 	προερῶ 	προερεῖς 	προερεῖ 	προερεῖτον 	προερεῖτον 	προεροῦμεν 	προερεῖτε 	προεροῦσῐ(ν)
subjunctive 	προερῶ 	προερῇς 	προερῇ 	προερῆτον 	προερῆτον 	προερῶμεν 	προερῆτε 	προερῶσῐ(ν)
optative 	προεροίην,
προεροῖμῐ 	προεροίης,
προεροῖς 	προεροίη,
προεροῖ 	προεροῖτον,
προεροίητον 	προεροίτην,
προεροιήτην 	προεροῖμεν,
προεροίημεν 	προεροῖτε,
προεροίητε 	προεροῖεν,
προεροίησᾰν
imperative 	  	προέρει 	προερείτω 	προερεῖτον 	προερείτων 	  	προερεῖτε 	προερούντων
middle/
passive 	indicative 	προεροῦμαι 	προερεῖ,
προερῇ 	προερεῖται 	προερεῖσθον 	προερεῖσθον 	προερούμεθᾰ 	προερεῖσθε 	προεροῦνται
subjunctive 	προερῶμαι 	προερῇ 	προερῆται 	προερῆσθον 	προερῆσθον 	προερώμεθᾰ 	προερῆσθε 	προερῶνται
optative 	προεροίμην 	προεροῖο 	προεροῖτο 	προεροῖσθον 	προεροίσθην 	προεροίμεθᾰ 	προεροῖσθε 	προεροῖντο
imperative 	  	προεροῦ 	προερείσθω 	προερεῖσθον 	προερείσθων 	  	προερεῖσθε 	προερείσθων
	active 	middle/passive
infinitive 	προερεῖν 	προερεῖσθαι
participle 	m 	προερῶν 	προερούμενος
f 	προεροῦσᾰ 	προερουμένη
n 	προεροῦν 	προερούμενον

Verb

προΐσχω • (proḯskhō)

    to hold before, hold out, hold before
    (in middle) to put forward, use as a pretext, allege, plead
    to propose, offer

Conjugation
   Present: προῐ̈́σχω, προῐ̈́σχομαι
number 	singular 	dual 	plural
	first 	second 	third 	second 	third 	first 	second 	third
active 	indicative 	προῐ̈́σχω 	προῐ̈́σχεις 	προῐ̈́σχει 	προῐ̈́σχετον 	προῐ̈́σχετον 	προῐ̈́σχομεν 	προῐ̈́σχετε 	προῐ̈́σχουσῐ(ν)
subjunctive 	προῐ̈́σχω 	προῐ̈́σχῃς 	προῐ̈́σχῃ 	προῐ̈́σχητον 	προῐ̈́σχητον 	προῐ̈́σχωμεν 	προῐ̈́σχητε 	προῐ̈́σχωσῐ(ν)
optative 	προῐ̈́σχοιμῐ 	προῐ̈́σχοις 	προῐ̈́σχοι 	προῐ̈́σχοιτον 	προῐ̈σχοίτην 	προῐ̈́σχοιμεν 	προῐ̈́σχοιτε 	προῐ̈́σχοιεν
imperative 	  	πρόῐ̈σχε 	προῐ̈σχέτω 	προῐ̈́σχετον 	προῐ̈σχέτων 	  	προῐ̈́σχετε 	προῐ̈σχόντων
middle/
passive 	indicative 	προῐ̈́σχομαι 	προῐ̈́σχῃ,
προῐ̈́σχει 	προῐ̈́σχεται 	προῐ̈́σχεσθον 	προῐ̈́σχεσθον 	προῐ̈σχόμεθᾰ 	προῐ̈́σχεσθε 	προῐ̈́σχονται
subjunctive 	προῐ̈́σχωμαι 	προῐ̈́σχῃ 	προῐ̈́σχηται 	προῐ̈́σχησθον 	προῐ̈́σχησθον 	προῐ̈σχώμεθᾰ 	προῐ̈́σχησθε 	προῐ̈́σχωνται
optative 	προῐ̈σχοίμην 	προῐ̈́σχοιο 	προῐ̈́σχοιτο 	προῐ̈́σχοισθον 	προῐ̈σχοίσθην 	προῐ̈σχοίμεθᾰ 	προῐ̈́σχοισθε 	προῐ̈́σχοιντο
imperative 	  	προῐ̈́σχου 	προῐ̈σχέσθω 	προῐ̈́σχεσθον 	προῐ̈σχέσθων 	  	προῐ̈́σχεσθε 	προῐ̈σχέσθων
	active 	middle/passive
infinitive 	προῐ̈́σχειν 	προῐ̈́σχεσθαι
participle 	m 	προῐ̈́σχων 	προῐ̈σχόμενος
f 	προῐ̈́σχουσᾰ 	προῐ̈σχομένη
n 	προῐ̈́σχον 	προῐ̈σχόμενον
Notes:
This table gives Attic inflectional endings. For conjugation in dialects other than Attic, see Appendix:Ancient Greek dialectal conjugation.
   Imperfect: προῐ̈́σχον, προῐ̈σχόμην
number 	singular 	dual 	plural
	first 	second 	third 	second 	third 	first 	second 	third
active 	indicative 	προῐ̈́σχον 	προῐ̈́σχες 	προῐ̈́σχε(ν) 	προῐ̈́σχετον 	προῐ̈σχέτην 	προῐ̈́σχομεν 	προῐ̈́σχετε 	προῐ̈́σχον
middle/
passive 	indicative 	προῐ̈σχόμην 	προῐ̈́σχου 	προῐ̈́σχετο 	προῐ̈́σχεσθον 	προῐ̈σχέσθην 	προῐ̈σχόμεθᾰ 	προῐ̈́σχεσθε 	προῐ̈́σχοντο

Verb

προκᾰτᾰλαμβάνω • (prokatalambánō)

    to preoccupy
    to anticipate
    to frustrate
    to surprise
    to overpower before

Conjugation
   Present: προκᾰτᾰλᾰμβᾰ́νω, προκᾰτᾰλᾰμβᾰ́νομαι
number 	singular 	dual 	plural
	first 	second 	third 	second 	third 	first 	second 	third
active 	indicative 	προκᾰτᾰλᾰμβᾰ́νω 	προκᾰτᾰλᾰμβᾰ́νεις 	προκᾰτᾰλᾰμβᾰ́νει 	προκᾰτᾰλᾰμβᾰ́νετον 	προκᾰτᾰλᾰμβᾰ́νετον 	προκᾰτᾰλᾰμβᾰ́νομεν 	προκᾰτᾰλᾰμβᾰ́νετε 	προκᾰτᾰλᾰμβᾰ́νουσῐ(ν)
subjunctive 	προκᾰτᾰλᾰμβᾰ́νω 	προκᾰτᾰλᾰμβᾰ́νῃς 	προκᾰτᾰλᾰμβᾰ́νῃ 	προκᾰτᾰλᾰμβᾰ́νητον 	προκᾰτᾰλᾰμβᾰ́νητον 	προκᾰτᾰλᾰμβᾰ́νωμεν 	προκᾰτᾰλᾰμβᾰ́νητε 	προκᾰτᾰλᾰμβᾰ́νωσῐ(ν)
optative 	προκᾰτᾰλᾰμβᾰ́νοιμῐ 	προκᾰτᾰλᾰμβᾰ́νοις 	προκᾰτᾰλᾰμβᾰ́νοι 	προκᾰτᾰλᾰμβᾰ́νοιτον 	προκᾰτᾰλᾰμβᾰνοίτην 	προκᾰτᾰλᾰμβᾰ́νοιμεν 	προκᾰτᾰλᾰμβᾰ́νοιτε 	προκᾰτᾰλᾰμβᾰ́νοιεν
imperative 	  	προκᾰτᾰλᾰ́μβᾰνε 	προκᾰτᾰλᾰμβᾰνέτω 	προκᾰτᾰλᾰμβᾰ́νετον 	προκᾰτᾰλᾰμβᾰνέτων 	  	προκᾰτᾰλᾰμβᾰ́νετε 	προκᾰτᾰλᾰμβᾰνόντων
middle/
passive 	indicative 	προκᾰτᾰλᾰμβᾰ́νομαι 	προκᾰτᾰλᾰμβᾰ́νῃ,
προκᾰτᾰλᾰμβᾰ́νει 	προκᾰτᾰλᾰμβᾰ́νεται 	προκᾰτᾰλᾰμβᾰ́νεσθον 	προκᾰτᾰλᾰμβᾰ́νεσθον 	προκᾰτᾰλᾰμβᾰνόμεθᾰ 	προκᾰτᾰλᾰμβᾰ́νεσθε 	προκᾰτᾰλᾰμβᾰ́νονται
subjunctive 	προκᾰτᾰλᾰμβᾰ́νωμαι 	προκᾰτᾰλᾰμβᾰ́νῃ 	προκᾰτᾰλᾰμβᾰ́νηται 	προκᾰτᾰλᾰμβᾰ́νησθον 	προκᾰτᾰλᾰμβᾰ́νησθον 	προκᾰτᾰλᾰμβᾰνώμεθᾰ 	προκᾰτᾰλᾰμβᾰ́νησθε 	προκᾰτᾰλᾰμβᾰ́νωνται
optative 	προκᾰτᾰλᾰμβᾰνοίμην 	προκᾰτᾰλᾰμβᾰ́νοιο 	προκᾰτᾰλᾰμβᾰ́νοιτο 	προκᾰτᾰλᾰμβᾰ́νοισθον 	προκᾰτᾰλᾰμβᾰνοίσθην 	προκᾰτᾰλᾰμβᾰνοίμεθᾰ 	προκᾰτᾰλᾰμβᾰ́νοισθε 	προκᾰτᾰλᾰμβᾰ́νοιντο
imperative 	  	προκᾰτᾰλᾰμβᾰ́νου 	προκᾰτᾰλᾰμβᾰνέσθω 	προκᾰτᾰλᾰμβᾰ́νεσθον 	προκᾰτᾰλᾰμβᾰνέσθων 	  	προκᾰτᾰλᾰμβᾰ́νεσθε 	προκᾰτᾰλᾰμβᾰνέσθων
	active 	middle/passive
infinitive 	προκᾰτᾰλᾰμβᾰ́νειν 	προκᾰτᾰλᾰμβᾰ́νεσθαι
participle 	m 	προκᾰτᾰλᾰμβᾰ́νων 	προκᾰτᾰλᾰμβᾰνόμενος
f 	προκᾰτᾰλᾰμβᾰ́νουσᾰ 	προκᾰτᾰλᾰμβᾰνομένη
n 	προκᾰτᾰλᾰμβᾰ́νον 	προκᾰτᾰλᾰμβᾰνόμενον
Notes:
This table gives Attic inflectional endings. For conjugation in dialects other than Attic, see Appendix:Ancient Greek dialectal conjugation.
   Imperfect: προκᾰτελᾰ́μβᾰνον, προκᾰτελᾰμβᾰνόμην
number 	singular 	dual 	plural
	first 	second 	third 	second 	third 	first 	second 	third
active 	indicative 	προκᾰτελᾰ́μβᾰνον 	προκᾰτελᾰ́μβᾰνες 	προκᾰτελᾰ́μβᾰνε(ν) 	προκᾰτελᾰμβᾰ́νετον 	προκᾰτελᾰμβᾰνέτην 	προκᾰτελᾰμβᾰ́νομεν 	προκᾰτελᾰμβᾰ́νετε 	προκᾰτελᾰ́μβᾰνον
middle/
passive 	indicative 	προκᾰτελᾰμβᾰνόμην 	προκᾰτελᾰμβᾰ́νου 	προκᾰτελᾰμβᾰ́νετο 	προκᾰτελᾰμβᾰ́νεσθον 	προκᾰτελᾰμβᾰνέσθην 	προκᾰτελᾰμβᾰνόμεθᾰ 	προκᾰτελᾰμβᾰ́νεσθε 	προκᾰτελᾰμβᾰ́νοντο
Notes:
This table gives Attic inflectional endings. For conjugation in dialects other than Attic, see Appendix:Ancient Greek dialectal conjugation.
   Future: προκᾰτᾰλήψομαι, προκᾰτᾰληφθήσομαι
number 	singular 	dual 	plural
	first 	second 	third 	second 	third 	first 	second 	third
middle 	indicative 	προκᾰτᾰλήψομαι 	προκᾰτᾰλήψῃ,
προκᾰτᾰλήψει 	προκᾰτᾰλήψεται 	προκᾰτᾰλήψεσθον 	προκᾰτᾰλήψεσθον 	προκᾰτᾰληψόμεθᾰ 	προκᾰτᾰλήψεσθε 	προκᾰτᾰλήψονται
optative 	προκᾰτᾰληψοίμην 	προκᾰτᾰλήψοιο 	προκᾰτᾰλήψοιτο 	προκᾰτᾰλήψοισθον 	προκᾰτᾰληψοίσθην 	προκᾰτᾰληψοίμεθᾰ 	προκᾰτᾰλήψοισθε 	προκᾰτᾰλήψοιντο
passive 	indicative 	προκᾰτᾰληφθήσομαι 	προκᾰτᾰληφθήσῃ 	προκᾰτᾰληφθήσεται 	προκᾰτᾰληφθήσεσθον 	προκᾰτᾰληφθήσεσθον 	προκᾰτᾰληφθησόμεθᾰ 	προκᾰτᾰληφθήσεσθε 	προκᾰτᾰληφθήσονται
optative 	προκᾰτᾰληφθησοίμην 	προκᾰτᾰληφθήσοιο 	προκᾰτᾰληφθήσοιτο 	προκᾰτᾰληφθήσοισθον 	προκᾰτᾰληφθησοίσθην 	προκᾰτᾰληφθησοίμεθᾰ 	προκᾰτᾰληφθήσοισθε 	προκᾰτᾰληφθήσοιντο
		middle 	passive
infinitive 		προκᾰτᾰλήψεσθαι 	προκᾰτᾰληφθήσεσθαι
participle 	m 		προκᾰτᾰληψόμενος 	προκᾰτᾰληφθησόμενος
f 		προκᾰτᾰληψομένη 	προκᾰτᾰληφθησομένη
n 		προκᾰτᾰληψόμενον 	προκᾰτᾰληφθησόμενον
Notes:
This table gives Attic inflectional endings. For conjugation in dialects other than Attic, see Appendix:Ancient Greek dialectal conjugation.
   Aorist: προκᾰτέλᾰβον, προκᾰτελᾰβόμην, προκᾰτελήφθην
number 	singular 	dual 	plural
	first 	second 	third 	second 	third 	first 	second 	third
active 	indicative 	προκᾰτέλᾰβον 	προκᾰτέλᾰβες 	προκᾰτέλᾰβε(ν) 	προκᾰτελᾰ́βετον 	προκᾰτελᾰβέτην 	προκᾰτελᾰ́βομεν 	προκᾰτελᾰ́βετε 	προκᾰτέλᾰβον
subjunctive 	προκᾰτᾰλᾰ́βω 	προκᾰτᾰλᾰ́βῃς 	προκᾰτᾰλᾰ́βῃ 	προκᾰτᾰλᾰ́βητον 	προκᾰτᾰλᾰ́βητον 	προκᾰτᾰλᾰ́βωμεν 	προκᾰτᾰλᾰ́βητε 	προκᾰτᾰλᾰ́βωσῐ(ν)
optative 	προκᾰτᾰλᾰ́βοιμῐ 	προκᾰτᾰλᾰ́βοις 	προκᾰτᾰλᾰ́βοι 	προκᾰτᾰλᾰ́βοιτον 	προκᾰτᾰλᾰβοίτην 	προκᾰτᾰλᾰ́βοιμεν 	προκᾰτᾰλᾰ́βοιτε 	προκᾰτᾰλᾰ́βοιεν
imperative 	  	προκᾰτᾰ́λᾰβε 	προκᾰτᾰλᾰβέτω 	προκᾰτᾰλᾰ́βετον 	προκᾰτᾰλᾰβέτων 	  	προκᾰτᾰλᾰ́βετε 	προκᾰτᾰλᾰβόντων
middle 	indicative 	προκᾰτελᾰβόμην 	προκᾰτελᾰ́βου 	προκᾰτελᾰ́βετο 	προκᾰτελᾰ́βεσθον 	προκᾰτελᾰβέσθην 	προκᾰτελᾰβόμεθᾰ 	προκᾰτελᾰ́βεσθε 	προκᾰτελᾰ́βοντο
subjunctive 	προκᾰτᾰλᾰ́βωμαι 	προκᾰτᾰλᾰ́βῃ 	προκᾰτᾰλᾰ́βηται 	προκᾰτᾰλᾰ́βησθον 	προκᾰτᾰλᾰ́βησθον 	προκᾰτᾰλᾰβώμεθᾰ 	προκᾰτᾰλᾰ́βησθε 	προκᾰτᾰλᾰ́βωνται
optative 	προκᾰτᾰλᾰβοίμην 	προκᾰτᾰλᾰ́βοιο 	προκᾰτᾰλᾰ́βοιτο 	προκᾰτᾰλᾰ́βοισθον 	προκᾰτᾰλᾰβοίσθην 	προκᾰτᾰλᾰβοίμεθᾰ 	προκᾰτᾰλᾰ́βοισθε 	προκᾰτᾰλᾰ́βοιντο
imperative 	  	προκᾰτᾰλᾰβοῦ 	προκᾰτᾰλᾰβέσθω 	προκᾰτᾰλᾰ́βεσθον 	προκᾰτᾰλᾰβέσθων 	  	προκᾰτᾰλᾰ́βεσθε 	προκᾰτᾰλᾰβέσθων
passive 	indicative 	προκᾰτελήφθην 	προκᾰτελήφθης 	προκᾰτελήφθη 	προκᾰτελήφθητον 	προκᾰτεληφθήτην 	προκᾰτελήφθημεν 	προκᾰτελήφθητε 	προκᾰτελήφθησᾰν
subjunctive 	προκᾰτᾰληφθῶ 	προκᾰτᾰληφθῇς 	προκᾰτᾰληφθῇ 	προκᾰτᾰληφθῆτον 	προκᾰτᾰληφθῆτον 	προκᾰτᾰληφθῶμεν 	προκᾰτᾰληφθῆτε 	προκᾰτᾰληφθῶσῐ(ν)
optative 	προκᾰτᾰληφθείην 	προκᾰτᾰληφθείης 	προκᾰτᾰληφθείη 	προκᾰτᾰληφθεῖτον,
προκᾰτᾰληφθείητον 	προκᾰτᾰληφθείτην,
προκᾰτᾰληφθειήτην 	προκᾰτᾰληφθεῖμεν,
προκᾰτᾰληφθείημεν 	προκᾰτᾰληφθεῖτε,
προκᾰτᾰληφθείητε 	προκᾰτᾰληφθεῖεν,
προκᾰτᾰληφθείησᾰν
imperative 	  	προκᾰτᾰλήφθητῐ 	προκᾰτᾰληφθήτω 	προκᾰτᾰλήφθητον 	προκᾰτᾰληφθήτων 	  	προκᾰτᾰλήφθητε 	προκᾰτᾰληφθέντων
	active 	middle 	passive
infinitive 	προκᾰτᾰλᾰβεῖν 	προκᾰτᾰλᾰβέσθαι 	προκᾰτᾰληφθῆναι
participle 	m 	προκᾰτᾰλᾰβών 	προκᾰτᾰλᾰβόμενος 	προκᾰτᾰληφθείς
f 	προκᾰτᾰλᾰβοῦσᾰ 	προκᾰτᾰλᾰβομένη 	προκᾰτᾰληφθεῖσᾰ
n 	προκᾰτᾰλᾰβόν 	προκᾰτᾰλᾰβόμενον 	προκᾰτᾰληφθέν
Notes:
This table gives Attic inflectional endings. For conjugation in dialects other than Attic, see Appendix:Ancient Greek dialectal conjugation.
   Perfect: προκᾰτᾰλελάβηκᾰ, προκᾰτᾰλελάβημαι
number 	singular 	dual 	plural
	first 	second 	third 	second 	third 	first 	second 	third
active 	indicative 	προκᾰτᾰλελάβηκᾰ 	προκᾰτᾰλελάβηκᾰς 	προκᾰτᾰλελάβηκε(ν) 	προκᾰτᾰλελαβήκᾰτον 	προκᾰτᾰλελαβήκᾰτον 	προκᾰτᾰλελαβήκᾰμεν 	προκᾰτᾰλελαβήκᾰτε 	προκᾰτᾰλελαβήκᾱσῐ(ν)
subjunctive 	προκᾰτᾰλελαβήκω 	προκᾰτᾰλελαβήκῃς 	προκᾰτᾰλελαβήκῃ 	προκᾰτᾰλελαβήκητον 	προκᾰτᾰλελαβήκητον 	προκᾰτᾰλελαβήκωμεν 	προκᾰτᾰλελαβήκητε 	προκᾰτᾰλελαβήκωσῐ(ν)
optative 	προκᾰτᾰλελαβήκοιμῐ,
προκᾰτᾰλελαβηκοίην 	προκᾰτᾰλελαβήκοις,
προκᾰτᾰλελαβηκοίης 	προκᾰτᾰλελαβήκοι,
προκᾰτᾰλελαβηκοίη 	προκᾰτᾰλελαβήκοιτον 	προκᾰτᾰλελαβηκοίτην 	προκᾰτᾰλελαβήκοιμεν 	προκᾰτᾰλελαβήκοιτε 	προκᾰτᾰλελαβήκοιεν
imperative 	  	προκᾰτᾰλελάβηκε 	προκᾰτᾰλελαβηκέτω 	προκᾰτᾰλελαβήκετον 	προκᾰτᾰλελαβηκέτων 	  	προκᾰτᾰλελαβήκετε 	προκᾰτᾰλελαβηκόντων
middle/
passive 	indicative 	προκᾰτᾰλελάβημαι 	προκᾰτᾰλελάβησαι 	προκᾰτᾰλελάβηται 	προκᾰτᾰλελάβησθον 	προκᾰτᾰλελάβησθον 	προκᾰτᾰλελαβήμεθᾰ 	προκᾰτᾰλελάβησθε 	προκᾰτᾰλελάβηνται
subjunctive 	προκᾰτᾰλελαβημένος ὦ 	προκᾰτᾰλελαβημένος ᾖς 	προκᾰτᾰλελαβημένος ᾖ 	προκᾰτᾰλελαβημένω ἦτον 	προκᾰτᾰλελαβημένω ἦτον 	προκᾰτᾰλελαβημένοι ὦμεν 	προκᾰτᾰλελαβημένοι ἦτε 	προκᾰτᾰλελαβημένοι ὦσῐ(ν)
optative 	προκᾰτᾰλελαβημένος εἴην 	προκᾰτᾰλελαβημένος εἴης 	προκᾰτᾰλελαβημένος εἴη 	προκᾰτᾰλελαβημένω εἴητον/εἶτον 	προκᾰτᾰλελαβημένω εἰήτην/εἴτην 	προκᾰτᾰλελαβημένοι εἴημεν/εἶμεν 	προκᾰτᾰλελαβημένοι εἴητε/εἶτε 	προκᾰτᾰλελαβημένοι εἴησᾰν/εἶεν
imperative 	  	προκᾰτᾰλελάβησο 	προκᾰτᾰλελαβήσθω 	προκᾰτᾰλελάβησθον 	προκᾰτᾰλελαβήσθων 	  	προκᾰτᾰλελάβησθε 	προκᾰτᾰλελαβήσθων
	active 	middle/passive
infinitive 	προκᾰτᾰλελαβηκέναι 	προκᾰτᾰλελαβῆσθαι
participle 	m 	προκᾰτᾰλελαβηκώς 	προκᾰτᾰλελαβημένος
f 	προκᾰτᾰλελαβηκυῖᾰ 	προκᾰτᾰλελαβημένη
n 	προκᾰτᾰλελαβηκός 	προκᾰτᾰλελαβημένον
Notes:
This table gives Attic inflectional endings. For conjugation in dialects other than Attic, see Appendix:Ancient Greek dialectal conjugation.
   Pluperfect: προκᾰτειλήφειν, προκᾰτειλήμμην
number 	singular 	dual 	plural
	first 	second 	third 	second 	third 	first 	second 	third
active 	indicative 	προκᾰτειλήφειν,
προκᾰτειλήφη 	προκᾰτειλήφεις,
προκᾰτειλήφης 	προκᾰτειλήφει(ν) 	προκᾰτειλήφετον 	προκᾰτειληφέτην 	προκᾰτειλήφεμεν 	προκᾰτειλήφετε 	προκᾰτειλήφεσᾰν
middle/
passive 	indicative 	προκᾰτειλήμμην 	προκᾰτείληψο 	προκᾰτείληπτο 	προκᾰτείληφθον 	προκᾰτειλήφθην 	προκᾰτειλήμμεθᾰ 	προκᾰτείληφθε 	προκᾰτειλήφᾰτο

Verb

προκᾰτάρχω • (prokatárkhō)

    to begin first
    (Byzantine) to dominate, rule

Conjugation
   Present: προκᾰτάρχω, προκᾰτάρχομαι
number 	singular 	dual 	plural
	first 	second 	third 	second 	third 	first 	second 	third
active 	indicative 	προκᾰτάρχω 	προκᾰτάρχεις 	προκᾰτάρχει 	προκᾰτάρχετον 	προκᾰτάρχετον 	προκᾰτάρχομεν 	προκᾰτάρχετε 	προκᾰτάρχουσῐ(ν)
subjunctive 	προκᾰτάρχω 	προκᾰτάρχῃς 	προκᾰτάρχῃ 	προκᾰτάρχητον 	προκᾰτάρχητον 	προκᾰτάρχωμεν 	προκᾰτάρχητε 	προκᾰτάρχωσῐ(ν)
optative 	προκᾰτάρχοιμῐ 	προκᾰτάρχοις 	προκᾰτάρχοι 	προκᾰτάρχοιτον 	προκᾰταρχοίτην 	προκᾰτάρχοιμεν 	προκᾰτάρχοιτε 	προκᾰτάρχοιεν
imperative 	  	προκᾰ́ταρχε 	προκᾰταρχέτω 	προκᾰτάρχετον 	προκᾰταρχέτων 	  	προκᾰτάρχετε 	προκᾰταρχόντων
middle/
passive 	indicative 	προκᾰτάρχομαι 	προκᾰτάρχῃ,
προκᾰτάρχει 	προκᾰτάρχεται 	προκᾰτάρχεσθον 	προκᾰτάρχεσθον 	προκᾰταρχόμεθᾰ 	προκᾰτάρχεσθε 	προκᾰτάρχονται
subjunctive 	προκᾰτάρχωμαι 	προκᾰτάρχῃ 	προκᾰτάρχηται 	προκᾰτάρχησθον 	προκᾰτάρχησθον 	προκᾰταρχώμεθᾰ 	προκᾰτάρχησθε 	προκᾰτάρχωνται
optative 	προκᾰταρχοίμην 	προκᾰτάρχοιο 	προκᾰτάρχοιτο 	προκᾰτάρχοισθον 	προκᾰταρχοίσθην 	προκᾰταρχοίμεθᾰ 	προκᾰτάρχοισθε 	προκᾰτάρχοιντο
imperative 	  	προκᾰτάρχου 	προκᾰταρχέσθω 	προκᾰτάρχεσθον 	προκᾰταρχέσθων 	  	προκᾰτάρχεσθε 	προκᾰταρχέσθων
	active 	middle/passive
infinitive 	προκᾰτάρχειν 	προκᾰτάρχεσθαι
participle 	m 	προκᾰτάρχων 	προκᾰταρχόμενος
f 	προκᾰτάρχουσᾰ 	προκᾰταρχομένη
n 	προκᾰτᾶρχον 	προκᾰταρχόμενον
Notes:
This table gives Attic inflectional endings. For conjugation in dialects other than Attic, see Appendix:Ancient Greek dialectal conjugation.
   Imperfect: προκᾰ́τηρχον, προκᾰτηρχόμην
number 	singular 	dual 	plural
	first 	second 	third 	second 	third 	first 	second 	third
active 	indicative 	προκᾰ́τηρχον 	προκᾰ́τηρχες 	προκᾰ́τηρχε(ν) 	προκᾰτήρχετον 	προκᾰτηρχέτην 	προκᾰτήρχομεν 	προκᾰτήρχετε 	προκᾰ́τηρχον
middle/
passive 	indicative 	προκᾰτηρχόμην 	προκᾰτήρχου 	προκᾰτήρχετο 	προκᾰτήρχεσθον 	προκᾰτηρχέσθην 	προκᾰτηρχόμεθᾰ 	προκᾰτήρχεσθε 	προκᾰτήρχοντο
Notes:
This table gives Attic inflectional endings. For conjugation in dialects other than Attic, see Appendix:Ancient Greek dialectal conjugation.
   Future: προκᾰτάρξω, προκᾰτάρξομαι, προκᾰταρχθήσομαι
number 	singular 	dual 	plural
	first 	second 	third 	second 	third 	first 	second 	third
active 	indicative 	προκᾰτάρξω 	προκᾰτάρξεις 	προκᾰτάρξει 	προκᾰτάρξετον 	προκᾰτάρξετον 	προκᾰτάρξομεν 	προκᾰτάρξετε 	προκᾰτάρξουσῐ(ν)
optative 	προκᾰτάρξοιμῐ 	προκᾰτάρξοις 	προκᾰτάρξοι 	προκᾰτάρξοιτον 	προκᾰταρξοίτην 	προκᾰτάρξοιμεν 	προκᾰτάρξοιτε 	προκᾰτάρξοιεν
middle 	indicative 	προκᾰτάρξομαι 	προκᾰτάρξῃ,
προκᾰτάρξει 	προκᾰτάρξεται 	προκᾰτάρξεσθον 	προκᾰτάρξεσθον 	προκᾰταρξόμεθᾰ 	προκᾰτάρξεσθε 	προκᾰτάρξονται
optative 	προκᾰταρξοίμην 	προκᾰτάρξοιο 	προκᾰτάρξοιτο 	προκᾰτάρξοισθον 	προκᾰταρξοίσθην 	προκᾰταρξοίμεθᾰ 	προκᾰτάρξοισθε 	προκᾰτάρξοιντο
passive 	indicative 	προκᾰταρχθήσομαι 	προκᾰταρχθήσῃ 	προκᾰταρχθήσεται 	προκᾰταρχθήσεσθον 	προκᾰταρχθήσεσθον 	προκᾰταρχθησόμεθᾰ 	προκᾰταρχθήσεσθε 	προκᾰταρχθήσονται
optative 	προκᾰταρχθησοίμην 	προκᾰταρχθήσοιο 	προκᾰταρχθήσοιτο 	προκᾰταρχθήσοισθον 	προκᾰταρχθησοίσθην 	προκᾰταρχθησοίμεθᾰ 	προκᾰταρχθήσοισθε 	προκᾰταρχθήσοιντο
	active 	middle 	passive
infinitive 	προκᾰτάρξειν 	προκᾰτάρξεσθαι 	προκᾰταρχθήσεσθαι
participle 	m 	προκᾰτάρξων 	προκᾰταρξόμενος 	προκᾰταρχθησόμενος
f 	προκᾰτάρξουσᾰ 	προκᾰταρξομένη 	προκᾰταρχθησομένη
n 	προκᾰτᾶρξον 	προκᾰταρξόμενον 	προκᾰταρχθησόμενον
Notes:
This table gives Attic inflectional endings. For conjugation in dialects other than Attic, see Appendix:Ancient Greek dialectal conjugation.
   Aorist: προκᾰ́τηρξᾰ, προκᾰτηρξᾰ́μην, προκᾰτήρχθην
number 	singular 	dual 	plural
	first 	second 	third 	second 	third 	first 	second 	third
active 	indicative 	προκᾰ́τηρξᾰ 	προκᾰ́τηρξᾰς 	προκᾰ́τηρξε(ν) 	προκᾰτήρξᾰτον 	προκᾰτηρξᾰ́την 	προκᾰτήρξᾰμεν 	προκᾰτήρξᾰτε 	προκᾰ́τηρξᾰν
subjunctive 	προκᾰτάρξω 	προκᾰτάρξῃς 	προκᾰτάρξῃ 	προκᾰτάρξητον 	προκᾰτάρξητον 	προκᾰτάρξωμεν 	προκᾰτάρξητε 	προκᾰτάρξωσῐ(ν)
optative 	προκᾰτάρξαιμῐ 	προκᾰτάρξειᾰς,
προκᾰτάρξαις 	προκᾰτάρξειε(ν),
προκᾰτάρξαι 	προκᾰτάρξαιτον 	προκᾰταρξαίτην 	προκᾰτάρξαιμεν 	προκᾰτάρξαιτε 	προκᾰτάρξειᾰν,
προκᾰτάρξαιεν
imperative 	  	προκᾰ́ταρξον 	προκᾰταρξᾰ́τω 	προκᾰτάρξᾰτον 	προκᾰταρξᾰ́των 	  	προκᾰτάρξᾰτε 	προκᾰταρξᾰ́ντων
middle 	indicative 	προκᾰτηρξᾰ́μην 	προκᾰτήρξω 	προκᾰτήρξᾰτο 	προκᾰτήρξᾰσθον 	προκᾰτηρξᾰ́σθην 	προκᾰτηρξᾰ́μεθᾰ 	προκᾰτήρξᾰσθε 	προκᾰτήρξᾰντο
subjunctive 	προκᾰτάρξωμαι 	προκᾰτάρξῃ 	προκᾰτάρξηται 	προκᾰτάρξησθον 	προκᾰτάρξησθον 	προκᾰταρξώμεθᾰ 	προκᾰτάρξησθε 	προκᾰτάρξωνται
optative 	προκᾰταρξαίμην 	προκᾰτάρξαιο 	προκᾰτάρξαιτο 	προκᾰτάρξαισθον 	προκᾰταρξαίσθην 	προκᾰταρξαίμεθᾰ 	προκᾰτάρξαισθε 	προκᾰτάρξαιντο
imperative 	  	προκᾰ́ταρξαι 	προκᾰταρξᾰ́σθω 	προκᾰτάρξᾰσθον 	προκᾰταρξᾰ́σθων 	  	προκᾰτάρξᾰσθε 	προκᾰταρξᾰ́σθων
passive 	indicative 	προκᾰτήρχθην 	προκᾰτήρχθης 	προκᾰτήρχθη 	προκᾰτήρχθητον 	προκᾰτηρχθήτην 	προκᾰτήρχθημεν 	προκᾰτήρχθητε 	προκᾰτήρχθησᾰν
subjunctive 	προκᾰταρχθῶ 	προκᾰταρχθῇς 	προκᾰταρχθῇ 	προκᾰταρχθῆτον 	προκᾰταρχθῆτον 	προκᾰταρχθῶμεν 	προκᾰταρχθῆτε 	προκᾰταρχθῶσῐ(ν)
optative 	προκᾰταρχθείην 	προκᾰταρχθείης 	προκᾰταρχθείη 	προκᾰταρχθεῖτον,
προκᾰταρχθείητον 	προκᾰταρχθείτην,
προκᾰταρχθειήτην 	προκᾰταρχθεῖμεν,
προκᾰταρχθείημεν 	προκᾰταρχθεῖτε,
προκᾰταρχθείητε 	προκᾰταρχθεῖεν,
προκᾰταρχθείησᾰν
imperative 	  	προκᾰτάρχθητῐ 	προκᾰταρχθήτω 	προκᾰτάρχθητον 	προκᾰταρχθήτων 	  	προκᾰτάρχθητε 	προκᾰταρχθέντων
	active 	middle 	passive
infinitive 	προκᾰτᾶρξαι 	προκᾰτάρξᾰσθαι 	προκᾰταρχθῆναι
participle 	m 	προκᾰτάρξᾱς 	προκᾰταρξᾰ́μενος 	προκᾰταρχθείς
f 	προκᾰτάρξᾱσᾰ 	προκᾰταρξᾰμένη 	προκᾰταρχθεῖσᾰ
n 	προκᾰτᾶρξᾰν 	προκᾰταρξᾰ́μενον 	προκᾰταρχθέν
Notes:
This table gives Attic inflectional endings. For conjugation in dialects other than Attic, see Appendix:Ancient Greek dialectal conjugation.
   Perfect: προκᾰ́τηρχᾰ, προκᾰ́τηργμαι
number 	singular 	dual 	plural
	first 	second 	third 	second 	third 	first 	second 	third
active 	indicative 	προκᾰ́τηρχᾰ 	προκᾰ́τηρχᾰς 	προκᾰ́τηρχε(ν) 	προκᾰτήρχᾰτον 	προκᾰτήρχᾰτον 	προκᾰτήρχᾰμεν 	προκᾰτήρχᾰτε 	προκᾰτήρχᾱσῐ(ν)
subjunctive 	προκᾰτήρχω 	προκᾰτήρχῃς 	προκᾰτήρχῃ 	προκᾰτήρχητον 	προκᾰτήρχητον 	προκᾰτήρχωμεν 	προκᾰτήρχητε 	προκᾰτήρχωσῐ(ν)
optative 	προκᾰτήρχοιμῐ,
προκᾰτηρχοίην 	προκᾰτήρχοις,
προκᾰτηρχοίης 	προκᾰτήρχοι,
προκᾰτηρχοίη 	προκᾰτήρχοιτον 	προκᾰτηρχοίτην 	προκᾰτήρχοιμεν 	προκᾰτήρχοιτε 	προκᾰτήρχοιεν
imperative 	  	προκᾰ́τηρχε 	προκᾰτηρχέτω 	προκᾰτήρχετον 	προκᾰτηρχέτων 	  	προκᾰτήρχετε 	προκᾰτηρχόντων
middle/
passive 	indicative 	προκᾰ́τηργμαι 	προκᾰ́τηρξαι 	προκᾰ́τηρκται 	προκᾰ́τηρχθον 	προκᾰ́τηρχθον 	προκᾰτήργμεθᾰ 	προκᾰ́τηρχθε 	προκᾰτήρχᾰται
subjunctive 	προκᾰτηργμένος ὦ 	προκᾰτηργμένος ᾖς 	προκᾰτηργμένος ᾖ 	προκᾰτηργμένω ἦτον 	προκᾰτηργμένω ἦτον 	προκᾰτηργμένοι ὦμεν 	προκᾰτηργμένοι ἦτε 	προκᾰτηργμένοι ὦσῐ(ν)
optative 	προκᾰτηργμένος εἴην 	προκᾰτηργμένος εἴης 	προκᾰτηργμένος εἴη 	προκᾰτηργμένω εἴητον/εἶτον 	προκᾰτηργμένω εἰήτην/εἴτην 	προκᾰτηργμένοι εἴημεν/εἶμεν 	προκᾰτηργμένοι εἴητε/εἶτε 	προκᾰτηργμένοι εἴησᾰν/εἶεν
imperative 	  	προκᾰ́τηρξο 	προκᾰτήρχθω 	προκᾰ́τηρχθον 	προκᾰτήρχθων 	  	προκᾰ́τηρχθε 	προκᾰτήρχθων
	active 	middle/passive
infinitive 	προκᾰτηρχέναι 	προκᾰτῆρχθαι
participle 	m 	προκᾰτηρχώς 	προκᾰτηργμένος
f 	προκᾰτηρχυῖᾰ 	προκᾰτηργμένη
n 	προκᾰτηρχός 	προκᾰτηργμένον

Verb

πρόκειμαι • (prókeimai)

    to be set before, to lie before
    to precede

Conjugation
   Present: πρόκειμαι (Contracted)
number 	singular 	dual 	plural
	first 	second 	third 	second 	third 	first 	second 	third
middle 	indicative 	πρόκειμαι 	πρόκεισαι 	πρόκειται 	πρόκεισθον 	πρόκεισθον 	προκείμεθα 	πρόκεισθε 	πρόκεινται
subjunctive 	προκῶμαι 	προκέῃ 	προκέηται 	προκέησθον 	προκέησθον 	προκώμεθᾰ 	προκέησθε 	προκέωνται/προκείωνται
optative 	προκοίμην 	προκοῖο 	προκοῖτο 	προκοῖσθον 	προκοίσθην 	προκοίμεθᾰ 	προκοῖσθε 	προκοῖντο
imperative 	  	πρόκεισο 	προκείσθω 	πρόκεισθον 	προκείσθων 	  	πρόκεισθον 	προκείσθων

infinitive 		προκεῖσθαι
participle 	m 		προκείμενος
f 		προκειμένη
n 		προκείμενον
Notes:
This table gives Attic inflectional endings. For conjugation in dialects other than Attic, see Appendix:Ancient Greek dialectal conjugation.
   Imperfect: προεκείμην
number 	singular 	dual 	plural
	first 	second 	third 	second 	third 	first 	second 	third
middle 	indicative 	προεκείμην 	προέκεισο 	προέκειτο 	προέκεισθον 	προεκείσθην 	προεκείμεθα 	προέκεισθε 	προεκέατο
Notes:
This table gives Attic inflectional endings. For conjugation in dialects other than Attic, see Appendix:Ancient Greek dialectal conjugation.
   Imperfect: προυκείμην
number 	singular 	dual 	plural
	first 	second 	third 	second 	third 	first 	second 	third
middle 	indicative 	προυκείμην 	προὔκεισο 	προὔκειτο 	προὔκεισθον 	προυκείσθην 	προυκείμεθα 	προὔκεισθε 	προυκέατο

Verb

προκᾰλέω • (prokaléō)

    to call forth
    to challenge, defy, provoke
    to invite or summon beforehand
    to offer or propose

Conjugation
   Present: προκᾰλέω, προκᾰλέομαι (Uncontracted)
number 	singular 	dual 	plural
	first 	second 	third 	second 	third 	first 	second 	third
active 	indicative 	προκᾰλέω 	προκᾰλέεις 	προκᾰλέει 	προκᾰλέετον 	προκᾰλέετον 	προκᾰλέομεν 	προκᾰλέετε 	προκᾰλέουσῐ(ν)
subjunctive 	προκᾰλέω 	προκᾰλέῃς 	προκᾰλέῃ 	προκᾰλέητον 	προκᾰλέητον 	προκᾰλέωμεν 	προκᾰλέητε 	προκᾰλέωσῐ(ν)
optative 	προκᾰλέοιμῐ 	προκᾰλέοις 	προκᾰλέοι 	προκᾰλέοιτον 	προκᾰλεοίτην 	προκᾰλέοιμεν 	προκᾰλέοιτε 	προκᾰλέοιεν
imperative 	  	προκᾰ́λεε 	προκᾰλεέτω 	προκᾰλέετον 	προκᾰλεέτων 	  	προκᾰλέετε 	προκᾰλεόντων
middle/
passive 	indicative 	προκᾰλέομαι 	προκᾰλέῃ,
προκᾰλέει 	προκᾰλέεται 	προκᾰλέεσθον 	προκᾰλέεσθον 	προκᾰλεόμεθᾰ 	προκᾰλέεσθε 	προκᾰλέονται
subjunctive 	προκᾰλέωμαι 	προκᾰλέῃ 	προκᾰλέηται 	προκᾰλέησθον 	προκᾰλέησθον 	προκᾰλεώμεθᾰ 	προκᾰλέησθε 	προκᾰλέωνται
optative 	προκᾰλεοίμην 	προκᾰλέοιο 	προκᾰλέοιτο 	προκᾰλέοισθον 	προκᾰλεοίσθην 	προκᾰλεοίμεθᾰ 	προκᾰλέοισθε 	προκᾰλέοιντο
imperative 	  	προκᾰλέου 	προκᾰλεέσθω 	προκᾰλέεσθον 	προκᾰλεέσθων 	  	προκᾰλέεσθε 	προκᾰλεέσθων
	active 	middle/passive
infinitive 	προκᾰλέειν 	προκᾰλέεσθαι
participle 	m 	προκᾰλέων 	προκᾰλεόμενος
f 	προκᾰλέουσᾰ 	προκᾰλεομένη
n 	προκᾰλέον 	προκᾰλεόμενον
Notes:
This table gives Attic inflectional endings. For conjugation in dialects other than Attic, see Appendix:Ancient Greek dialectal conjugation.
   Present: προκᾰλῶ, προκᾰλοῦμαι (Contracted)
number 	singular 	dual 	plural
	first 	second 	third 	second 	third 	first 	second 	third
active 	indicative 	προκᾰλῶ 	προκᾰλεῖς 	προκᾰλεῖ 	προκᾰλεῖτον 	προκᾰλεῖτον 	προκᾰλοῦμεν 	προκᾰλεῖτε 	προκᾰλοῦσῐ(ν)
subjunctive 	προκᾰλῶ 	προκᾰλῇς 	προκᾰλῇ 	προκᾰλῆτον 	προκᾰλῆτον 	προκᾰλῶμεν 	προκᾰλῆτε 	προκᾰλῶσῐ(ν)
optative 	προκᾰλοίην,
προκᾰλοῖμῐ 	προκᾰλοίης,
προκᾰλοῖς 	προκᾰλοίη,
προκᾰλοῖ 	προκᾰλοῖτον,
προκᾰλοίητον 	προκᾰλοίτην,
προκᾰλοιήτην 	προκᾰλοῖμεν,
προκᾰλοίημεν 	προκᾰλοῖτε,
προκᾰλοίητε 	προκᾰλοῖεν,
προκᾰλοίησᾰν
imperative 	  	προκᾰ́λει 	προκᾰλείτω 	προκᾰλεῖτον 	προκᾰλείτων 	  	προκᾰλεῖτε 	προκᾰλούντων
middle/
passive 	indicative 	προκᾰλοῦμαι 	προκᾰλεῖ,
προκᾰλῇ 	προκᾰλεῖται 	προκᾰλεῖσθον 	προκᾰλεῖσθον 	προκᾰλούμεθᾰ 	προκᾰλεῖσθε 	προκᾰλοῦνται
subjunctive 	προκᾰλῶμαι 	προκᾰλῇ 	προκᾰλῆται 	προκᾰλῆσθον 	προκᾰλῆσθον 	προκᾰλώμεθᾰ 	προκᾰλῆσθε 	προκᾰλῶνται
optative 	προκᾰλοίμην 	προκᾰλοῖο 	προκᾰλοῖτο 	προκᾰλοῖσθον 	προκᾰλοίσθην 	προκᾰλοίμεθᾰ 	προκᾰλοῖσθε 	προκᾰλοῖντο
imperative 	  	προκᾰλοῦ 	προκᾰλείσθω 	προκᾰλεῖσθον 	προκᾰλείσθων 	  	προκᾰλεῖσθε 	προκᾰλείσθων
	active 	middle/passive
infinitive 	προκᾰλεῖν 	προκᾰλεῖσθαι
participle 	m 	προκᾰλῶν 	προκᾰλούμενος
f 	προκᾰλοῦσᾰ 	προκᾰλουμένη
n 	προκᾰλοῦν 	προκᾰλούμενον
Notes:
This table gives Attic inflectional endings. For conjugation in dialects other than Attic, see Appendix:Ancient Greek dialectal conjugation.
   Imperfect: προυκᾰ́λεον, προυκᾰλεόμην (Uncontracted)
number 	singular 	dual 	plural
	first 	second 	third 	second 	third 	first 	second 	third
active 	indicative 	προυκᾰ́λεον 	προυκᾰ́λεες 	προυκᾰ́λεε(ν) 	προυκᾰλέετον 	προυκᾰλεέτην 	προυκᾰλέομεν 	προυκᾰλέετε 	προυκᾰ́λεον
middle/
passive 	indicative 	προυκᾰλεόμην 	προυκᾰλέου 	προυκᾰλέετο 	προυκᾰλέεσθον 	προυκᾰλεέσθην 	προυκᾰλεόμεθᾰ 	προυκᾰλέεσθε 	προυκᾰλέοντο
Notes:
This table gives Attic inflectional endings. For conjugation in dialects other than Attic, see Appendix:Ancient Greek dialectal conjugation.
   Imperfect: προυκᾰ́λουν, προυκᾰλούμην (Contracted)
number 	singular 	dual 	plural
	first 	second 	third 	second 	third 	first 	second 	third
active 	indicative 	προυκᾰ́λουν 	προυκᾰ́λεις 	προυκᾰ́λει 	προυκᾰλεῖτον 	προυκᾰλείτην 	προυκᾰλοῦμεν 	προυκᾰλεῖτε 	προυκᾰ́λουν
middle/
passive 	indicative 	προυκᾰλούμην 	προυκᾰλοῦ 	προυκᾰλεῖτο 	προυκᾰλεῖσθον 	προυκᾰλείσθην 	προυκᾰλούμεθᾰ 	προυκᾰλεῖσθε 	προυκᾰλοῦντο
Notes:
This table gives Attic inflectional endings. For conjugation in dialects other than Attic, see Appendix:Ancient Greek dialectal conjugation.
   Future: προκᾰλέσω, προκᾰλέσομαι, προκληθήσομαι
number 	singular 	dual 	plural
	first 	second 	third 	second 	third 	first 	second 	third
active 	indicative 	προκᾰλέσω 	προκᾰλέσεις 	προκᾰλέσει 	προκᾰλέσετον 	προκᾰλέσετον 	προκᾰλέσομεν 	προκᾰλέσετε 	προκᾰλέσουσῐ(ν)
optative 	προκᾰλέσοιμῐ 	προκᾰλέσοις 	προκᾰλέσοι 	προκᾰλέσοιτον 	προκᾰλεσοίτην 	προκᾰλέσοιμεν 	προκᾰλέσοιτε 	προκᾰλέσοιεν
middle 	indicative 	προκᾰλέσομαι 	προκᾰλέσῃ,
προκᾰλέσει 	προκᾰλέσεται 	προκᾰλέσεσθον 	προκᾰλέσεσθον 	προκᾰλεσόμεθᾰ 	προκᾰλέσεσθε 	προκᾰλέσονται
optative 	προκᾰλεσοίμην 	προκᾰλέσοιο 	προκᾰλέσοιτο 	προκᾰλέσοισθον 	προκᾰλεσοίσθην 	προκᾰλεσοίμεθᾰ 	προκᾰλέσοισθε 	προκᾰλέσοιντο
passive 	indicative 	προκληθήσομαι 	προκληθήσῃ 	προκληθήσεται 	προκληθήσεσθον 	προκληθήσεσθον 	προκληθησόμεθᾰ 	προκληθήσεσθε 	προκληθήσονται
optative 	προκληθησοίμην 	προκληθήσοιο 	προκληθήσοιτο 	προκληθήσοισθον 	προκληθησοίσθην 	προκληθησοίμεθᾰ 	προκληθήσοισθε 	προκληθήσοιντο
	active 	middle 	passive
infinitive 	προκᾰλέσειν 	προκᾰλέσεσθαι 	προκληθήσεσθαι
participle 	m 	προκᾰλέσων 	προκᾰλεσόμενος 	προκληθησόμενος
f 	προκᾰλέσουσᾰ 	προκᾰλεσομένη 	προκληθησομένη
n 	προκᾰλέσον 	προκᾰλεσόμενον 	προκληθησόμενον
Notes:
This table gives Attic inflectional endings. For conjugation in dialects other than Attic, see Appendix:Ancient Greek dialectal conjugation.
   Aorist: προυκᾰ́λεσᾰ, προυκᾰλεσᾰ́μην, προυκλήθην
number 	singular 	dual 	plural
	first 	second 	third 	second 	third 	first 	second 	third
active 	indicative 	προυκᾰ́λεσᾰ 	προυκᾰ́λεσᾰς 	προυκᾰ́λεσε(ν) 	προυκᾰλέσᾰτον 	προυκᾰλεσᾰ́την 	προυκᾰλέσᾰμεν 	προυκᾰλέσᾰτε 	προυκᾰ́λεσᾰν
subjunctive 	προκᾰλέσω 	προκᾰλέσῃς 	προκᾰλέσῃ 	προκᾰλέσητον 	προκᾰλέσητον 	προκᾰλέσωμεν 	προκᾰλέσητε 	προκᾰλέσωσῐ(ν)
optative 	προκᾰλέσαιμῐ 	προκᾰλέσειᾰς,
προκᾰλέσαις 	προκᾰλέσειε(ν),
προκᾰλέσαι 	προκᾰλέσαιτον 	προκᾰλεσαίτην 	προκᾰλέσαιμεν 	προκᾰλέσαιτε 	προκᾰλέσειᾰν,
προκᾰλέσαιεν
imperative 	  	προκᾰ́λεσον 	προκᾰλεσᾰ́τω 	προκᾰλέσᾰτον 	προκᾰλεσᾰ́των 	  	προκᾰλέσᾰτε 	προκᾰλεσᾰ́ντων
middle 	indicative 	προυκᾰλεσᾰ́μην 	προυκᾰλέσω 	προυκᾰλέσᾰτο 	προυκᾰλέσᾰσθον 	προυκᾰλεσᾰ́σθην 	προυκᾰλεσᾰ́μεθᾰ 	προυκᾰλέσᾰσθε 	προυκᾰλέσᾰντο
subjunctive 	προκᾰλέσωμαι 	προκᾰλέσῃ 	προκᾰλέσηται 	προκᾰλέσησθον 	προκᾰλέσησθον 	προκᾰλεσώμεθᾰ 	προκᾰλέσησθε 	προκᾰλέσωνται
optative 	προκᾰλεσαίμην 	προκᾰλέσαιο 	προκᾰλέσαιτο 	προκᾰλέσαισθον 	προκᾰλεσαίσθην 	προκᾰλεσαίμεθᾰ 	προκᾰλέσαισθε 	προκᾰλέσαιντο
imperative 	  	προκᾰ́λεσαι 	προκᾰλεσᾰ́σθω 	προκᾰλέσᾰσθον 	προκᾰλεσᾰ́σθων 	  	προκᾰλέσᾰσθε 	προκᾰλεσᾰ́σθων
passive 	indicative 	προυκλήθην 	προυκλήθης 	προυκλήθη 	προυκλήθητον 	προυκληθήτην 	προυκλήθημεν 	προυκλήθητε 	προυκλήθησᾰν
subjunctive 	προκληθῶ 	προκληθῇς 	προκληθῇ 	προκληθῆτον 	προκληθῆτον 	προκληθῶμεν 	προκληθῆτε 	προκληθῶσῐ(ν)
optative 	προκληθείην 	προκληθείης 	προκληθείη 	προκληθεῖτον,
προκληθείητον 	προκληθείτην,
προκληθειήτην 	προκληθεῖμεν,
προκληθείημεν 	προκληθεῖτε,
προκληθείητε 	προκληθεῖεν,
προκληθείησᾰν
imperative 	  	προκλήθητῐ 	προκληθήτω 	προκλήθητον 	προκληθήτων 	  	προκλήθητε 	προκληθέντων
	active 	middle 	passive
infinitive 	προκᾰλέσαι 	προκᾰλέσᾰσθαι 	προκληθῆναι
participle 	m 	προκᾰλέσᾱς 	προκᾰλεσᾰ́μενος 	προκληθείς
f 	προκᾰλέσᾱσᾰ 	προκᾰλεσᾰμένη 	προκληθεῖσᾰ
n 	προκᾰλέσᾰν 	προκᾰλεσᾰ́μενον 	προκληθέν
Notes:
This table gives Attic inflectional endings. For conjugation in dialects other than Attic, see Appendix:Ancient Greek dialectal conjugation.
   Aorist: προκᾰ́λεσσᾰ, προκᾰλεσσᾰ́μην, προκλήθην (Epic)
number 	singular 	dual 	plural
	first 	second 	third 	second 	third 	first 	second 	third
active 	indicative 	προκᾰ́λεσσᾰ 	προκᾰ́λεσσᾰς 	προκᾰ́λεσσε(ν) 	προκᾰλέσσᾰτον 	προκᾰλεσσᾰ́την 	προκᾰλέσσᾰμεν 	προκᾰλέσσᾰτε 	προκᾰ́λεσσᾰν
subjunctive 	προκᾰλέσσω,
προκᾰλέσσωμῐ 	προκᾰλέσσῃς,
προκᾰλέσσῃσθᾰ 	προκᾰλέσσῃ,
προκᾰλέσσῃσῐ 	προκᾰλέσσητον 	προκᾰλέσσητον 	προκᾰλέσσωμεν 	προκᾰλέσσητε 	προκᾰλέσσωσῐ(ν)
optative 	προκᾰλέσσαιμῐ 	προκᾰλέσσαις,
προκᾰλέσσαισθᾰ,
προκᾰλέσσειᾰς 	προκᾰλέσσειε(ν),
προκᾰλέσσαι 	προκᾰλεσσεῖτον 	προκᾰλεσσείτην 	προκᾰλεσσεῖμεν 	προκᾰλεσσεῖτε 	προκᾰλεσσεῖεν
imperative 	  	προκᾰ́λεσσον 	προκᾰλεσσᾰ́τω 	προκᾰλέσσᾰτον 	προκᾰλεσσᾰ́των 	  	προκᾰλέσσᾰτε 	προκᾰλεσσᾰ́ντων
middle 	indicative 	προκᾰλεσσᾰ́μην 	προκᾰλέσσω 	προκᾰλέσσᾰτο 	προκᾰλέσσᾰσθον 	προκᾰλεσσᾰ́σθην 	προκᾰλεσσᾰ́με(σ)θᾰ 	προκᾰλέσσᾰσθε 	προκᾰλέσσᾰντο
subjunctive 	προκᾰλέσσωμαι,
προκᾰλεσσώμαιμῐ 	προκᾰλέσσηαι,
προκᾰλέσσηαι 	προκᾰλέσσηται,
προκᾰλεσσήταισῐ 	προκᾰλέσσησθον 	προκᾰλέσσησθον 	προκᾰλεσσώμε(σ)θᾰ 	προκᾰλέσσησθε 	προκᾰλέσσωνται
optative 	προκᾰλεσσαίμην 	προκᾰλέσσαιο 	προκᾰλέσσαιτο 	προκᾰλέσσαισθον 	προκᾰλεσσαίσθην 	προκᾰλεσσαίμε(σ)θᾰ 	προκᾰλέσσαισθε 	προκᾰλεσσαίᾰτο
imperative 	  	προκᾰ́λεσσαι 	προκᾰλεσσᾰ́σθω 	προκᾰλέσσᾰσθον 	προκᾰλεσσᾰ́σθων 	  	προκᾰλέσσᾰσθε 	προκᾰλεσσᾰ́σθων
passive 	indicative 	προκλήθην 	προκλήθης 	προκλήθη 	προκλήθητον 	προκληθήτην 	προκλήθημεν 	προκλήθητε 	προκλήθησᾰν,
πρόκληθεν
subjunctive 	προκληθῶ,
προκληθῶμῐ 	προκληθῇς,
προκληθῇσθᾰ 	προκληθῇ,
προκληθῇσῐ 	προκληθῆτον 	προκληθῆτον 	προκληθῶμεν 	προκληθῆτε 	προκληθῶσῐ(ν)
optative 	προκληθείην 	προκληθείης 	προκληθείη 	προκληθεῖτον,
προκληθείητον 	προκληθείτην,
προκληθειήτην 	προκληθεῖμεν,
προκληθείημεν 	προκληθεῖτε,
προκληθείητε 	προκλήθειεν,
προκληθείησᾰν
imperative 	  	προκλήθητῐ 	προκληθήτω 	προκλήθητον 	προκληθήτων 	  	προκλήθητε 	προκληθέντων
	active 	middle 	passive
infinitive 	προκᾰλέσσαι/προκᾰλεσσᾰ́μεν/προκᾰλεσσᾰμέναι 	προκᾰλέσσᾰσθαι 	προκληθῆναι/προκληθήμεναι
participle 	m 	προκᾰλέσσᾱς 	προκᾰλεσσᾰ́μενος 	προκληθείς
f 	προκᾰλέσσᾱσᾰ 	προκᾰλεσσᾰμένη 	προκληθεῖσᾰ
n 	προκᾰλέσσᾰν 	προκᾰλεσσᾰ́μενον 	προκληθέν
Notes:
Dialects other than Attic are not well attested. Some forms are based on conjecture. Use with caution. For more details, see Appendix:Ancient Greek dialectal conjugation.
   Perfect: προκέκληκᾰ, προκέκλημαι
number 	singular 	dual 	plural
	first 	second 	third 	second 	third 	first 	second 	third
active 	indicative 	προκέκληκᾰ 	προκέκληκᾰς 	προκέκληκε(ν) 	προκεκλήκᾰτον 	προκεκλήκᾰτον 	προκεκλήκᾰμεν 	προκεκλήκᾰτε 	προκεκλήκᾱσῐ(ν)
subjunctive 	προκεκλήκω 	προκεκλήκῃς 	προκεκλήκῃ 	προκεκλήκητον 	προκεκλήκητον 	προκεκλήκωμεν 	προκεκλήκητε 	προκεκλήκωσῐ(ν)
optative 	προκεκλήκοιμῐ,
προκεκληκοίην 	προκεκλήκοις,
προκεκληκοίης 	προκεκλήκοι,
προκεκληκοίη 	προκεκλήκοιτον 	προκεκληκοίτην 	προκεκλήκοιμεν 	προκεκλήκοιτε 	προκεκλήκοιεν
imperative 	  	προκέκληκε 	προκεκληκέτω 	προκεκλήκετον 	προκεκληκέτων 	  	προκεκλήκετε 	προκεκληκόντων
middle/
passive 	indicative 	προκέκλημαι 	προκέκλησαι 	προκέκληται 	προκέκλησθον 	προκέκλησθον 	προκεκλήμεθᾰ 	προκέκλησθε 	προκέκληνται
subjunctive 	προκεκλημένος ὦ 	προκεκλημένος ᾖς 	προκεκλημένος ᾖ 	προκεκλημένω ἦτον 	προκεκλημένω ἦτον 	προκεκλημένοι ὦμεν 	προκεκλημένοι ἦτε 	προκεκλημένοι ὦσῐ(ν)
optative 	προκεκλημένος εἴην 	προκεκλημένος εἴης 	προκεκλημένος εἴη 	προκεκλημένω εἴητον/εἶτον 	προκεκλημένω εἰήτην/εἴτην 	προκεκλημένοι εἴημεν/εἶμεν 	προκεκλημένοι εἴητε/εἶτε 	προκεκλημένοι εἴησᾰν/εἶεν
imperative 	  	προκέκλησο 	προκεκλήσθω 	προκέκλησθον 	προκεκλήσθων 	  	προκέκλησθε 	προκεκλήσθων
	active 	middle/passive
infinitive 	προκεκληκέναι 	προκεκλῆσθαι
participle 	m 	προκεκληκώς 	προκεκλημένος
f 	προκεκληκυῖᾰ 	προκεκλημένη
n 	προκεκληκός 	προκεκλημένον
Notes:
This table gives Attic inflectional endings. For conjugation in dialects other than Attic, see Appendix:Ancient Greek dialectal conjugation.
   Pluperfect: προυκεκλήκειν, προυκεκλήμην
number 	singular 	dual 	plural
	first 	second 	third 	second 	third 	first 	second 	third
active 	indicative 	προυκεκλήκειν,
προυκεκλήκη 	προυκεκλήκεις,
προυκεκλήκης 	προυκεκλήκει(ν) 	προυκεκλήκετον 	προυκεκληκέτην 	προυκεκλήκεμεν 	προυκεκλήκετε 	προυκεκλήκεσᾰν
middle/
passive 	indicative 	προυκεκλήμην 	προυκέκλησο 	προυκέκλητο 	προυκέκλησθον 	προυκεκλήσθην 	προυκεκλήμεθᾰ 	προυκέκλησθε 	προυκέκληντο

Verb

προοράω • (prooráō)

    to see before one, see what is just before the eyes
    to foresee
    to provide, make provision for

Conjugation
   Present: προορᾰ́ω, προορᾰ́ομαι (Uncontracted)
number 	singular 	dual 	plural
	first 	second 	third 	second 	third 	first 	second 	third
active 	indicative 	προορᾰ́ω 	προορᾰ́εις 	προορᾰ́ει 	προορᾰ́ετον 	προορᾰ́ετον 	προορᾰ́ομεν 	προορᾰ́ετε 	προορᾰ́ουσῐ(ν)
subjunctive 	προορᾰ́ω 	προορᾰ́ῃς 	προορᾰ́ῃ 	προορᾰ́ητον 	προορᾰ́ητον 	προορᾰ́ωμεν 	προορᾰ́ητε 	προορᾰ́ωσῐ(ν)
optative 	προορᾰ́οιμῐ 	προορᾰ́οις 	προορᾰ́οι 	προορᾰ́οιτον 	προορᾰοίτην 	προορᾰ́οιμεν 	προορᾰ́οιτε 	προορᾰ́οιεν
imperative 	  	προόρᾰε 	προορᾰέτω 	προορᾰ́ετον 	προορᾰέτων 	  	προορᾰ́ετε 	προορᾰόντων
middle/
passive 	indicative 	προορᾰ́ομαι 	προορᾰ́ῃ,
προορᾰ́ει 	προορᾰ́εται 	προορᾰ́εσθον 	προορᾰ́εσθον 	προορᾰόμεθᾰ 	προορᾰ́εσθε 	προορᾰ́ονται
subjunctive 	προορᾰ́ωμαι 	προορᾰ́ῃ 	προορᾰ́ηται 	προορᾰ́ησθον 	προορᾰ́ησθον 	προορᾰώμεθᾰ 	προορᾰ́ησθε 	προορᾰ́ωνται
optative 	προορᾰοίμην 	προορᾰ́οιο 	προορᾰ́οιτο 	προορᾰ́οισθον 	προορᾰοίσθην 	προορᾰοίμεθᾰ 	προορᾰ́οισθε 	προορᾰ́οιντο
imperative 	  	προορᾰ́ου 	προορᾰέσθω 	προορᾰ́εσθον 	προορᾰέσθων 	  	προορᾰ́εσθε 	προορᾰέσθων
	active 	middle/passive
infinitive 	προορᾰ́ειν 	προορᾰ́εσθαι
participle 	m 	προορᾰ́ων 	προορᾰόμενος
f 	προορᾰ́ουσᾰ 	προορᾰομένη
n 	προορᾰ́ον 	προορᾰόμενον
Notes:
This table gives Attic inflectional endings. For conjugation in dialects other than Attic, see Appendix:Ancient Greek dialectal conjugation.
   Present: προορῶ, προορῶμαι (Contracted)
number 	singular 	dual 	plural
	first 	second 	third 	second 	third 	first 	second 	third
active 	indicative 	προορῶ 	προορᾷς 	προορᾷ 	προορᾶτον 	προορᾶτον 	προορῶμεν 	προορᾶτε 	προορῶσῐ(ν)
subjunctive 	προορῶ 	προορᾷς 	προορᾷ 	προορᾶτον 	προορᾶτον 	προορῶμεν 	προορᾶτε 	προορῶσῐ(ν)
optative 	προορῴην,
προορῷμῐ 	προορῴης,
προορῷς 	προορῴη,
προορῷ 	προορῷτον,
προορῴητον 	προορῴτην,
προορῳήτην 	προορῷμεν,
προορῴημεν 	προορῷτε,
προορῴητε 	προορῷεν,
προορῴησᾰν
imperative 	  	προόρᾱ 	προορᾱ́τω 	προορᾶτον 	προορᾱ́των 	  	προορᾶτε 	προορώντων
middle/
passive 	indicative 	προορῶμαι 	προορᾷ 	προορᾶται 	προορᾶσθον 	προορᾶσθον 	προορώμεθᾰ 	προορᾶσθε 	προορῶνται
subjunctive 	προορῶμαι 	προορᾷ 	προορᾶται 	προορᾶσθον 	προορᾶσθον 	προορώμεθᾰ 	προορᾶσθε 	προορῶνται
optative 	προορῴμην 	προορῷο 	προορῷτο 	προορῷσθον 	προορῴσθην 	προορῴμεθᾰ 	προορῷσθε 	προορῷντο
imperative 	  	προορῶ 	προορᾱ́σθω 	προορᾶσθον 	προορᾱ́σθων 	  	προορᾶσθε 	προορᾱ́σθων
	active 	middle/passive
infinitive 	προορᾶν 	προορᾶσθαι
participle 	m 	προορῶν 	προορώμενος
f 	προορῶσᾰ 	προορωμένη
n 	προορῶν 	προορώμενον
Notes:
This table gives Attic inflectional endings. For conjugation in dialects other than Attic, see Appendix:Ancient Greek dialectal conjugation.
   Imperfect: προώρᾰον, προωρᾰόμην (Uncontracted)
number 	singular 	dual 	plural
	first 	second 	third 	second 	third 	first 	second 	third
active 	indicative 	προώρᾰον 	προώρᾰες 	προώρᾰε(ν) 	προωρᾰ́ετον 	προωρᾰέτην 	προωρᾰ́ομεν 	προωρᾰ́ετε 	προώρᾰον
middle/
passive 	indicative 	προωρᾰόμην 	προωρᾰ́ου 	προωρᾰ́ετο 	προωρᾰ́εσθον 	προωρᾰέσθην 	προωρᾰόμεθᾰ 	προωρᾰ́εσθε 	προωρᾰ́οντο
Notes:
This table gives Attic inflectional endings. For conjugation in dialects other than Attic, see Appendix:Ancient Greek dialectal conjugation.
   Imperfect: προώρων, προωρώμην (Contracted)
number 	singular 	dual 	plural
	first 	second 	third 	second 	third 	first 	second 	third
active 	indicative 	προώρων 	προώρᾱς 	προώρᾱ 	προωρᾶτον 	προωρᾱ́την 	προωρῶμεν 	προωρᾶτε 	προώρων
middle/
passive 	indicative 	προωρώμην 	προωρῶ 	προωρᾶτο 	προωρᾶσθον 	προωρᾱ́σθην 	προωρώμεθᾰ 	προωρᾶσθε 	προωρῶντο
Notes:
This table gives Attic inflectional endings. For conjugation in dialects other than Attic, see Appendix:Ancient Greek dialectal conjugation.
   Future: προόψομαι
number 	singular 	dual 	plural
	first 	second 	third 	second 	third 	first 	second 	third
middle 	indicative 	προόψομαι 	προόψῃ,
προόψει 	προόψεται 	προόψεσθον 	προόψεσθον 	προοψόμεθᾰ 	προόψεσθε 	προόψονται
optative 	προοψοίμην 	προόψοιο 	προόψοιτο 	προόψοισθον 	προοψοίσθην 	προοψοίμεθᾰ 	προόψοισθε 	προόψοιντο
		middle
infinitive 		προόψεσθαι
participle 	m 		προοψόμενος
f 		προοψομένη
n 		προοψόμενον
Notes:
This table gives Attic inflectional endings. For conjugation in dialects other than Attic, see Appendix:Ancient Greek dialectal conjugation.
   Aorist: πρόειδον, προειδόμην
number 	singular 	dual 	plural
	first 	second 	third 	second 	third 	first 	second 	third
active 	indicative 	πρόειδον 	πρόειδες 	πρόειδε(ν) 	προείδετον 	προειδέτην 	προείδομεν 	προείδετε 	πρόειδον
subjunctive 	προΐδω 	προΐδῃς 	προΐδῃ 	προΐδητον 	προΐδητον 	προΐδωμεν 	προΐδητε 	προΐδωσῐ(ν)
optative 	προΐδοιμῐ 	προΐδοις 	προΐδοι 	προΐδοιτον 	προϊδοίτην 	προΐδοιμεν 	προΐδοιτε 	προΐδοιεν
imperative 	  	πρόϊδε 	προϊδέτω 	προΐδετον 	προϊδέτων 	  	προΐδετε 	προϊδόντων
middle 	indicative 	προειδόμην 	προείδου 	προείδετο 	προείδεσθον 	προειδέσθην 	προειδόμεθᾰ 	προείδεσθε 	προείδοντο
subjunctive 	προΐδωμαι 	προΐδῃ 	προΐδηται 	προΐδησθον 	προΐδησθον 	προϊδώμεθᾰ 	προΐδησθε 	προΐδωνται
optative 	προϊδοίμην 	προΐδοιο 	προΐδοιτο 	προΐδοισθον 	προϊδοίσθην 	προϊδοίμεθᾰ 	προΐδοισθε 	προΐδοιντο
imperative 	  	προϊδοῦ 	προϊδέσθω 	προΐδεσθον 	προϊδέσθων 	  	προΐδεσθε 	προϊδέσθων
	active 	middle
infinitive 	προϊδεῖν 	προϊδέσθαι
participle 	m 	προϊδών 	προϊδόμενος
f 	προϊδοῦσᾰ 	προϊδομένη
n 	προϊδόν 	προϊδόμενον
Notes:
This table gives Attic inflectional endings. For conjugation in dialects other than Attic, see Appendix:Ancient Greek dialectal conjugation.
   Perfect: προεόρᾱκᾰ
number 	singular 	dual 	plural
	first 	second 	third 	second 	third 	first 	second 	third
active 	indicative 	προεόρᾱκᾰ 	προεόρᾱκᾰς 	προεόρᾱκε(ν) 	προεορᾱ́κᾰτον 	προεορᾱ́κᾰτον 	προεορᾱ́κᾰμεν 	προεορᾱ́κᾰτε 	προεορᾱ́κᾱσῐ(ν)
subjunctive 	προεορᾱ́κω 	προεορᾱ́κῃς 	προεορᾱ́κῃ 	προεορᾱ́κητον 	προεορᾱ́κητον 	προεορᾱ́κωμεν 	προεορᾱ́κητε 	προεορᾱ́κωσῐ(ν)
optative 	προεορᾱ́κοιμῐ,
προεορᾱκοίην 	προεορᾱ́κοις,
προεορᾱκοίης 	προεορᾱ́κοι,
προεορᾱκοίη 	προεορᾱ́κοιτον 	προεορᾱκοίτην 	προεορᾱ́κοιμεν 	προεορᾱ́κοιτε 	προεορᾱ́κοιεν
imperative 	  	προεόρᾱκε 	προεορᾱκέτω 	προεορᾱ́κετον 	προεορᾱκέτων 	  	προεορᾱ́κετε 	προεορᾱκόντων
	active
infinitive 	προεορᾱκέναι
participle 	m 	προεορᾱκώς
f 	προεορᾱκυῖᾰ
n 	προεορᾱκός

Verb

προπέμπω • (propémpō)

    to send before, send on, send forward, send forth
    to conduct, attend
    to escort, bring on one's way, accompany
    to pursue

Conjugation
   Present: προπέμπω, προπέμπομαι
number 	singular 	dual 	plural
	first 	second 	third 	second 	third 	first 	second 	third
active 	indicative 	προπέμπω 	προπέμπεις 	προπέμπει 	προπέμπετον 	προπέμπετον 	προπέμπομεν 	προπέμπετε 	προπέμπουσῐ(ν)
subjunctive 	προπέμπω 	προπέμπῃς 	προπέμπῃ 	προπέμπητον 	προπέμπητον 	προπέμπωμεν 	προπέμπητε 	προπέμπωσῐ(ν)
optative 	προπέμποιμῐ 	προπέμποις 	προπέμποι 	προπέμποιτον 	προπεμποίτην 	προπέμποιμεν 	προπέμποιτε 	προπέμποιεν
imperative 	  	πρόπεμπε 	προπεμπέτω 	προπέμπετον 	προπεμπέτων 	  	προπέμπετε 	προπεμπόντων
middle/
passive 	indicative 	προπέμπομαι 	προπέμπῃ,
προπέμπει 	προπέμπεται 	προπέμπεσθον 	προπέμπεσθον 	προπεμπόμεθᾰ 	προπέμπεσθε 	προπέμπονται
subjunctive 	προπέμπωμαι 	προπέμπῃ 	προπέμπηται 	προπέμπησθον 	προπέμπησθον 	προπεμπώμεθᾰ 	προπέμπησθε 	προπέμπωνται
optative 	προπεμποίμην 	προπέμποιο 	προπέμποιτο 	προπέμποισθον 	προπεμποίσθην 	προπεμποίμεθᾰ 	προπέμποισθε 	προπέμποιντο
imperative 	  	προπέμπου 	προπεμπέσθω 	προπέμπεσθον 	προπεμπέσθων 	  	προπέμπεσθε 	προπεμπέσθων
	active 	middle/passive
infinitive 	προπέμπειν 	προπέμπεσθαι
participle 	m 	προπέμπων 	προπεμπόμενος
f 	προπέμπουσᾰ 	προπεμπομένη
n 	προπέμπον 	προπεμπόμενον
Notes:
This table gives Attic inflectional endings. For conjugation in dialects other than Attic, see Appendix:Ancient Greek dialectal conjugation.
   Imperfect: προέπεμπον, προεπεμπόμην
number 	singular 	dual 	plural
	first 	second 	third 	second 	third 	first 	second 	third
active 	indicative 	προέπεμπον 	προέπεμπες 	προέπεμπε(ν) 	προεπέμπετον 	προεπεμπέτην 	προεπέμπομεν 	προεπέμπετε 	προέπεμπον
middle/
passive 	indicative 	προεπεμπόμην 	προεπέμπου 	προεπέμπετο 	προεπέμπεσθον 	προεπεμπέσθην 	προεπεμπόμεθᾰ 	προεπέμπεσθε 	προεπέμποντο
Notes:
This table gives Attic inflectional endings. For conjugation in dialects other than Attic, see Appendix:Ancient Greek dialectal conjugation.
   Imperfect: προὔπεμπον, προὐπεμπόμην (Contracted)
number 	singular 	dual 	plural
	first 	second 	third 	second 	third 	first 	second 	third
active 	indicative 	προὔπεμπον 	προὔπεμπες 	προὔπεμπε(ν) 	προὐπέμπετον 	προὐπεμπέτην 	προὐπέμπομεν 	προὐπέμπετε 	προὔπεμπον
middle/
passive 	indicative 	προὐπεμπόμην 	προὐπέμπου 	προὐπέμπετο 	προὐπέμπεσθον 	προὐπεμπέσθην 	προὐπεμπόμεθᾰ 	προὐπέμπεσθε 	προὐπέμποντο
Notes:
This table gives Attic inflectional endings. For conjugation in dialects other than Attic, see Appendix:Ancient Greek dialectal conjugation.
   Future: προπέμψω, προπέμψομαι, προπεμφθήσομαι
number 	singular 	dual 	plural
	first 	second 	third 	second 	third 	first 	second 	third
active 	indicative 	προπέμψω 	προπέμψεις 	προπέμψει 	προπέμψετον 	προπέμψετον 	προπέμψομεν 	προπέμψετε 	προπέμψουσῐ(ν)
optative 	προπέμψοιμῐ 	προπέμψοις 	προπέμψοι 	προπέμψοιτον 	προπεμψοίτην 	προπέμψοιμεν 	προπέμψοιτε 	προπέμψοιεν
middle 	indicative 	προπέμψομαι 	προπέμψῃ,
προπέμψει 	προπέμψεται 	προπέμψεσθον 	προπέμψεσθον 	προπεμψόμεθᾰ 	προπέμψεσθε 	προπέμψονται
optative 	προπεμψοίμην 	προπέμψοιο 	προπέμψοιτο 	προπέμψοισθον 	προπεμψοίσθην 	προπεμψοίμεθᾰ 	προπέμψοισθε 	προπέμψοιντο
passive 	indicative 	προπεμφθήσομαι 	προπεμφθήσῃ 	προπεμφθήσεται 	προπεμφθήσεσθον 	προπεμφθήσεσθον 	προπεμφθησόμεθᾰ 	προπεμφθήσεσθε 	προπεμφθήσονται
optative 	προπεμφθησοίμην 	προπεμφθήσοιο 	προπεμφθήσοιτο 	προπεμφθήσοισθον 	προπεμφθησοίσθην 	προπεμφθησοίμεθᾰ 	προπεμφθήσοισθε 	προπεμφθήσοιντο
	active 	middle 	passive
infinitive 	προπέμψειν 	προπέμψεσθαι 	προπεμφθήσεσθαι
participle 	m 	προπέμψων 	προπεμψόμενος 	προπεμφθησόμενος
f 	προπέμψουσᾰ 	προπεμψομένη 	προπεμφθησομένη
n 	προπέμψον 	προπεμψόμενον 	προπεμφθησόμενον
Notes:
This table gives Attic inflectional endings. For conjugation in dialects other than Attic, see Appendix:Ancient Greek dialectal conjugation.
   Aorist: προέπεμψᾰ, προεπεμψᾰ́μην, προεπέμφθην
number 	singular 	dual 	plural
	first 	second 	third 	second 	third 	first 	second 	third
active 	indicative 	προέπεμψᾰ 	προέπεμψᾰς 	προέπεμψε(ν) 	προεπέμψᾰτον 	προεπεμψᾰ́την 	προεπέμψᾰμεν 	προεπέμψᾰτε 	προέπεμψᾰν
subjunctive 	προπέμψω 	προπέμψῃς 	προπέμψῃ 	προπέμψητον 	προπέμψητον 	προπέμψωμεν 	προπέμψητε 	προπέμψωσῐ(ν)
optative 	προπέμψαιμῐ 	προπέμψειᾰς,
προπέμψαις 	προπέμψειε(ν),
προπέμψαι 	προπέμψαιτον 	προπεμψαίτην 	προπέμψαιμεν 	προπέμψαιτε 	προπέμψειᾰν,
προπέμψαιεν
imperative 	  	πρόπεμψον 	προπεμψᾰ́τω 	προπέμψᾰτον 	προπεμψᾰ́των 	  	προπέμψᾰτε 	προπεμψᾰ́ντων
middle 	indicative 	προεπεμψᾰ́μην 	προεπέμψω 	προεπέμψᾰτο 	προεπέμψᾰσθον 	προεπεμψᾰ́σθην 	προεπεμψᾰ́μεθᾰ 	προεπέμψᾰσθε 	προεπέμψᾰντο
subjunctive 	προπέμψωμαι 	προπέμψῃ 	προπέμψηται 	προπέμψησθον 	προπέμψησθον 	προπεμψώμεθᾰ 	προπέμψησθε 	προπέμψωνται
optative 	προπεμψαίμην 	προπέμψαιο 	προπέμψαιτο 	προπέμψαισθον 	προπεμψαίσθην 	προπεμψαίμεθᾰ 	προπέμψαισθε 	προπέμψαιντο
imperative 	  	πρόπεμψαι 	προπεμψᾰ́σθω 	προπέμψᾰσθον 	προπεμψᾰ́σθων 	  	προπέμψᾰσθε 	προπεμψᾰ́σθων
passive 	indicative 	προεπέμφθην 	προεπέμφθης 	προεπέμφθη 	προεπέμφθητον 	προεπεμφθήτην 	προεπέμφθημεν 	προεπέμφθητε 	προεπέμφθησᾰν
subjunctive 	προπεμφθῶ 	προπεμφθῇς 	προπεμφθῇ 	προπεμφθῆτον 	προπεμφθῆτον 	προπεμφθῶμεν 	προπεμφθῆτε 	προπεμφθῶσῐ(ν)
optative 	προπεμφθείην 	προπεμφθείης 	προπεμφθείη 	προπεμφθεῖτον,
προπεμφθείητον 	προπεμφθείτην,
προπεμφθειήτην 	προπεμφθεῖμεν,
προπεμφθείημεν 	προπεμφθεῖτε,
προπεμφθείητε 	προπεμφθεῖεν,
προπεμφθείησᾰν
imperative 	  	προπέμφθητῐ 	προπεμφθήτω 	προπέμφθητον 	προπεμφθήτων 	  	προπέμφθητε 	προπεμφθέντων
	active 	middle 	passive
infinitive 	προπέμψαι 	προπέμψᾰσθαι 	προπεμφθῆναι
participle 	m 	προπέμψᾱς 	προπεμψᾰ́μενος 	προπεμφθείς
f 	προπέμψᾱσᾰ 	προπεμψᾰμένη 	προπεμφθεῖσᾰ
n 	προπέμψᾰν 	προπεμψᾰ́μενον 	προπεμφθέν
Notes:
This table gives Attic inflectional endings. For conjugation in dialects other than Attic, see Appendix:Ancient Greek dialectal conjugation.
   Aorist: προὔπεμψᾰ, προὐπεμψᾰ́μην, προὐπέμφθην (Contracted)
number 	singular 	dual 	plural
	first 	second 	third 	second 	third 	first 	second 	third
active 	indicative 	προὔπεμψᾰ 	προὔπεμψᾰς 	προὔπεμψε(ν) 	προὐπέμψᾰτον 	προὐπεμψᾰ́την 	προὐπέμψᾰμεν 	προὐπέμψᾰτε 	προὔπεμψᾰν
middle 	indicative 	προὐπεμψᾰ́μην 	προὐπέμψω 	προὐπέμψᾰτο 	προὐπέμψᾰσθον 	προὐπεμψᾰ́σθην 	προὐπεμψᾰ́μεθᾰ 	προὐπέμψᾰσθε 	προὐπέμψᾰντο
passive 	indicative 	προὐπέμφθην 	προὐπέμφθης 	προὐπέμφθη 	προὐπέμφθητον 	προὐπεμφθήτην 	προὐπέμφθημεν 	προὐπέμφθητε 	προὐπέμφθησᾰν

Verb

προσβᾰ́λλω • (prosbállō)

    to strike [+accusative = something] [+dative = against something], [+dative = something]
    to attack, assault [+dative = something, someone]
    to apply, affix
    to carry out
    to procure for; to assign to

Conjugation
   Present: προσβᾰ́λλω
number 	singular 	dual 	plural
	first 	second 	third 	second 	third 	first 	second 	third
active 	indicative 	προσβᾰ́λλω 	προσβᾰ́λλεις 	προσβᾰ́λλει 	προσβᾰ́λλετον 	προσβᾰ́λλετον 	προσβᾰ́λλομεν 	προσβᾰ́λλετε 	προσβᾰ́λλουσῐ(ν)
subjunctive 	προσβᾰ́λλω 	προσβᾰ́λλῃς 	προσβᾰ́λλῃ 	προσβᾰ́λλητον 	προσβᾰ́λλητον 	προσβᾰ́λλωμεν 	προσβᾰ́λλητε 	προσβᾰ́λλωσῐ(ν)
optative 	προσβᾰ́λλοιμῐ 	προσβᾰ́λλοις 	προσβᾰ́λλοι 	προσβᾰ́λλοιτον 	προσβᾰλλοίτην 	προσβᾰ́λλοιμεν 	προσβᾰ́λλοιτε 	προσβᾰ́λλοιεν
imperative 	  	πρόσβᾰλλε 	προσβᾰλλέτω 	προσβᾰ́λλετον 	προσβᾰλλέτων 	  	προσβᾰ́λλετε 	προσβᾰλλόντων
	active
infinitive 	προσβᾰ́λλειν
participle 	m 	προσβᾰ́λλων
f 	προσβᾰ́λλουσᾰ
n 	προσβᾰ́λλον
Notes:
This table gives Attic inflectional endings. For conjugation in dialects other than Attic, see Appendix:Ancient Greek dialectal conjugation.
   Imperfect: προσέβᾰλλον
number 	singular 	dual 	plural
	first 	second 	third 	second 	third 	first 	second 	third
active 	indicative 	προσέβᾰλλον 	προσέβᾰλλες 	προσέβᾰλλε(ν) 	προσεβᾰ́λλετον 	προσεβᾰλλέτην 	προσεβᾰ́λλομεν 	προσεβᾰ́λλετε 	προσέβᾰλλον
Notes:
This table gives Attic inflectional endings. For conjugation in dialects other than Attic, see Appendix:Ancient Greek dialectal conjugation.
   Aorist: προσέβᾰλον
number 	singular 	dual 	plural
	first 	second 	third 	second 	third 	first 	second 	third
active 	indicative 	προσέβᾰλον 	προσέβᾰλες 	προσέβᾰλε(ν) 	προσεβᾰ́λετον 	προσεβᾰλέτην 	προσεβᾰ́λομεν 	προσεβᾰ́λετε 	προσέβᾰλον
subjunctive 	προσβᾰ́λω 	προσβᾰ́λῃς 	προσβᾰ́λῃ 	προσβᾰ́λητον 	προσβᾰ́λητον 	προσβᾰ́λωμεν 	προσβᾰ́λητε 	προσβᾰ́λωσῐ(ν)
optative 	προσβᾰ́λοιμῐ 	προσβᾰ́λοις 	προσβᾰ́λοι 	προσβᾰ́λοιτον 	προσβᾰλοίτην 	προσβᾰ́λοιμεν 	προσβᾰ́λοιτε 	προσβᾰ́λοιεν
imperative 	  	πρόσβᾰλε 	προσβᾰλέτω 	προσβᾰ́λετον 	προσβᾰλέτων 	  	προσβᾰ́λετε 	προσβᾰλόντων
	active
infinitive 	προσβᾰλεῖν
participle 	m 	προσβᾰλών
f 	προσβᾰλοῦσᾰ
n 	προσβᾰλόν

Verb

προσγίγνομαι • (prosgígnomai)

    to come or go to
    to attach oneself to
    to be added, accrue
    to happen to

Conjugation
   Present: προσγίγνομαι
number 	singular 	dual 	plural
	first 	second 	third 	second 	third 	first 	second 	third
middle 	indicative 	προσγίγνομαι 	προσγίγνῃ,
προσγίγνει 	προσγίγνεται 	προσγίγνεσθον 	προσγίγνεσθον 	προσγιγνόμεθᾰ 	προσγίγνεσθε 	προσγίγνονται
subjunctive 	προσγίγνωμαι 	προσγίγνῃ 	προσγίγνηται 	προσγίγνησθον 	προσγίγνησθον 	προσγιγνώμεθᾰ 	προσγίγνησθε 	προσγίγνωνται
optative 	προσγιγνοίμην 	προσγίγνοιο 	προσγίγνοιτο 	προσγίγνοισθον 	προσγιγνοίσθην 	προσγιγνοίμεθᾰ 	προσγίγνοισθε 	προσγίγνοιντο
imperative 	  	προσγίγνου 	προσγιγνέσθω 	προσγίγνεσθον 	προσγιγνέσθων 	  	προσγίγνεσθε 	προσγιγνέσθων

infinitive 		προσγίγνεσθαι
participle 	m 		προσγιγνόμενος
f 		προσγιγνομένη
n 		προσγιγνόμενον
Notes:
This table gives Attic inflectional endings. For conjugation in dialects other than Attic, see Appendix:Ancient Greek dialectal conjugation.
   Imperfect: προσεγιγνόμην
number 	singular 	dual 	plural
	first 	second 	third 	second 	third 	first 	second 	third
middle 	indicative 	προσεγιγνόμην 	προσεγίγνου 	προσεγίγνετο 	προσεγίγνεσθον 	προσεγιγνέσθην 	προσεγιγνόμεθᾰ 	προσεγίγνεσθε 	προσεγίγνοντο
Notes:
This table gives Attic inflectional endings. For conjugation in dialects other than Attic, see Appendix:Ancient Greek dialectal conjugation.
   Future: προσγενήσομαι
number 	singular 	dual 	plural
	first 	second 	third 	second 	third 	first 	second 	third
middle 	indicative 	προσγενήσομαι 	προσγενήσῃ,
προσγενήσει 	προσγενήσεται 	προσγενήσεσθον 	προσγενήσεσθον 	προσγενησόμεθᾰ 	προσγενήσεσθε 	προσγενήσονται
optative 	προσγενησοίμην 	προσγενήσοιο 	προσγενήσοιτο 	προσγενήσοισθον 	προσγενησοίσθην 	προσγενησοίμεθᾰ 	προσγενήσοισθε 	προσγενήσοιντο
		middle
infinitive 		προσγενήσεσθαι
participle 	m 		προσγενησόμενος
f 		προσγενησομένη
n 		προσγενησόμενον
Notes:
This table gives Attic inflectional endings. For conjugation in dialects other than Attic, see Appendix:Ancient Greek dialectal conjugation.
   Aorist: προσεγενόμην
number 	singular 	dual 	plural
	first 	second 	third 	second 	third 	first 	second 	third
middle 	indicative 	προσεγενόμην 	προσεγένου 	προσεγένετο 	προσεγένεσθον 	προσεγενέσθην 	προσεγενόμεθᾰ 	προσεγένεσθε 	προσεγένοντο
subjunctive 	προσγένωμαι 	προσγένῃ 	προσγένηται 	προσγένησθον 	προσγένησθον 	προσγενώμεθᾰ 	προσγένησθε 	προσγένωνται
optative 	προσγενοίμην 	προσγένοιο 	προσγένοιτο 	προσγένοισθον 	προσγενοίσθην 	προσγενοίμεθᾰ 	προσγένοισθε 	προσγένοιντο
imperative 	  	προσγενοῦ 	προσγενέσθω 	προσγένεσθον 	προσγενέσθων 	  	προσγένεσθε 	προσγενέσθων
		middle
infinitive 		προσγενέσθαι
participle 	m 		προσγενόμενος
f 		προσγενομένη
n 		προσγενόμενον
Notes:
This table gives Attic inflectional endings. For conjugation in dialects other than Attic, see Appendix:Ancient Greek dialectal conjugation.
   Perfect: προσγέγονᾰ, προσγεγένημαι
number 	singular 	dual 	plural
	first 	second 	third 	second 	third 	first 	second 	third
active 	indicative 	προσγέγονᾰ 	προσγέγονᾰς 	προσγέγονε(ν) 	προσγεγόνᾰτον 	προσγεγόνᾰτον 	προσγεγόνᾰμεν 	προσγεγόνᾰτε 	προσγεγόνᾱσῐ(ν)
subjunctive 	προσγεγόνω 	προσγεγόνῃς 	προσγεγόνῃ 	προσγεγόνητον 	προσγεγόνητον 	προσγεγόνωμεν 	προσγεγόνητε 	προσγεγόνωσῐ(ν)
optative 	προσγεγόνοιμῐ,
προσγεγονοίην 	προσγεγόνοις,
προσγεγονοίης 	προσγεγόνοι,
προσγεγονοίη 	προσγεγόνοιτον 	προσγεγονοίτην 	προσγεγόνοιμεν 	προσγεγόνοιτε 	προσγεγόνοιεν
imperative 	  	προσγέγονε 	προσγεγονέτω 	προσγεγόνετον 	προσγεγονέτων 	  	προσγεγόνετε 	προσγεγονόντων
middle/
passive 	indicative 	προσγεγένημαι 	προσγεγένησαι 	προσγεγένηται 	προσγεγένησθον 	προσγεγένησθον 	προσγεγενήμεθᾰ 	προσγεγένησθε 	προσγεγένηνται
subjunctive 	προσγεγενημένος ὦ 	προσγεγενημένος ᾖς 	προσγεγενημένος ᾖ 	προσγεγενημένω ἦτον 	προσγεγενημένω ἦτον 	προσγεγενημένοι ὦμεν 	προσγεγενημένοι ἦτε 	προσγεγενημένοι ὦσῐ(ν)
optative 	προσγεγενημένος εἴην 	προσγεγενημένος εἴης 	προσγεγενημένος εἴη 	προσγεγενημένω εἴητον/εἶτον 	προσγεγενημένω εἰήτην/εἴτην 	προσγεγενημένοι εἴημεν/εἶμεν 	προσγεγενημένοι εἴητε/εἶτε 	προσγεγενημένοι εἴησᾰν/εἶεν
imperative 	  	προσγεγένησο 	προσγεγενήσθω 	προσγεγένησθον 	προσγεγενήσθων 	  	προσγεγένησθε 	προσγεγενήσθων
	active 	middle/passive
infinitive 	προσγεγονέναι 	προσγεγενῆσθαι
participle 	m 	προσγεγονώς 	προσγεγενημένος
f 	προσγεγονυῖᾰ 	προσγεγενημένη
n 	προσγεγονός 	προσγεγενημένον

Verb

πρόσειμι • (próseimi)

    to approach, draw near

Conjugation
   Present: πρόσειμι
number 	singular 	dual 	plural
	first 	second 	third 	second 	third 	first 	second 	third
active 	indicative 	πρόσειμι 	πρόσει 	πρόσεισῐ(ν) 	πρόσῐτον 	πρόσῐτον 	πρόσῐμεν 	πρόσῐτε 	προσίᾱσῐ(ν)
subjunctive 	προσίω 	προσίῃς 	προσίῃ 	προσίητον 	προσίητον 	προσίωμεν 	προσίητε 	προσίωσῐ(ν)
optative 	προσίοιμῐ 	προσίοις 	προσίοι 	προσίοιτον 	προσῐοίτην 	προσίοιμεν 	προσίοιτε 	προσίοιεν
imperative 	  	πρόσῐθῐ 	προσίτω 	πρόσιτον 	προσίτων 	  	πρόσῐτε 	προσῐόντων
	active
infinitive 	προσῐέναι
participle 	m 	προσῐών
f 	προσῐοῦσᾰ
n 	προσῐόν
Notes:
This table gives Attic inflectional endings. For conjugation in dialects other than Attic, see Appendix:Ancient Greek dialectal conjugation.
   Imperfect: πρόσῃᾰ/προσῄειν
number 	singular 	dual 	plural
	first 	second 	third 	second 	third 	first 	second 	third
active 	indicative 	πρόσῃᾰ/προσῄειν 	προσῄεισθᾰ/προσῄεις 	προσῄειν/προσῄει 	πρόσῃτον 	προσῄτην 	πρόσῃμεν 	πρόσῃτε 	πρόσῃσᾰν/προσῄεσᾰν

Verb

προσκᾰθέζομαι • (proskathézomai)

    to besiege, beleaguer

Conjugation
   Present: προσκᾰθέζομαι
number 	singular 	dual 	plural
	first 	second 	third 	second 	third 	first 	second 	third
middle/
passive 	indicative 	προσκᾰθέζομαι 	προσκᾰθέζῃ,
προσκᾰθέζει 	προσκᾰθέζεται 	προσκᾰθέζεσθον 	προσκᾰθέζεσθον 	προσκᾰθεζόμεθᾰ 	προσκᾰθέζεσθε 	προσκᾰθέζονται
subjunctive 	προσκᾰθέζωμαι 	προσκᾰθέζῃ 	προσκᾰθέζηται 	προσκᾰθέζησθον 	προσκᾰθέζησθον 	προσκᾰθεζώμεθᾰ 	προσκᾰθέζησθε 	προσκᾰθέζωνται
optative 	προσκᾰθεζοίμην 	προσκᾰθέζοιο 	προσκᾰθέζοιτο 	προσκᾰθέζοισθον 	προσκᾰθεζοίσθην 	προσκᾰθεζοίμεθᾰ 	προσκᾰθέζοισθε 	προσκᾰθέζοιντο
imperative 	  	προσκᾰθέζου 	προσκᾰθεζέσθω 	προσκᾰθέζεσθον 	προσκᾰθεζέσθων 	  	προσκᾰθέζεσθε 	προσκᾰθεζέσθων
		middle/passive
infinitive 		προσκᾰθέζεσθαι
participle 	m 		προσκᾰθεζόμενος
f 		προσκᾰθεζομένη
n 		προσκᾰθεζόμενον
Notes:
This table gives Attic inflectional endings. For conjugation in dialects other than Attic, see Appendix:Ancient Greek dialectal conjugation.
   Imperfect: προσκᾰθεζόμην
number 	singular 	dual 	plural
	first 	second 	third 	second 	third 	first 	second 	third
middle/
passive 	indicative 	προσκᾰθεζόμην 	προσκᾰθέζου 	προσκᾰθέζετο 	προσκᾰθέζεσθον 	προσκᾰθεζέσθην 	προσκᾰθεζόμεθᾰ 	προσκᾰθέζεσθε 	προσκᾰθέζοντο
Notes:
This table gives Attic inflectional endings. For conjugation in dialects other than Attic, see Appendix:Ancient Greek dialectal conjugation.
   Aorist: προσκᾰθεζόμην
number 	singular 	dual 	plural
	first 	second 	third 	second 	third 	first 	second 	third
middle 	indicative 	προσκᾰθεζόμην 	προσκᾰθέζου 	προσκᾰθέζετο 	προσκᾰθέζεσθον 	προσκᾰθεζέσθην 	προσκᾰθεζόμεθᾰ 	προσκᾰθέζεσθε 	προσκᾰθέζοντο
subjunctive 	προσκᾰθέζωμαι 	προσκᾰθέζῃ 	προσκᾰθέζηται 	προσκᾰθέζησθον 	προσκᾰθέζησθον 	προσκᾰθεζώμεθᾰ 	προσκᾰθέζησθε 	προσκᾰθέζωνται
optative 	προσκᾰθεζοίμην 	προσκᾰθέζοιο 	προσκᾰθέζοιτο 	προσκᾰθέζοισθον 	προσκᾰθεζοίσθην 	προσκᾰθεζοίμεθᾰ 	προσκᾰθέζοισθε 	προσκᾰθέζοιντο
imperative 	  	προσκᾰθεζοῦ 	προσκᾰθεζέσθω 	προσκᾰθέζεσθον 	προσκᾰθεζέσθων 	  	προσκᾰθέζεσθε 	προσκᾰθεζέσθων
		middle
infinitive 		προσκᾰθεζέσθαι
participle 	m 		προσκᾰθεζόμενος
f 		προσκᾰθεζομένη
n 		προσκᾰθεζόμενον

Verb

προσλᾰμβᾰ́νω • (proslambánō)

    to take or receive besides, get over and above
    to take to oneself, take as one's helper or partner
    to take hold of
    (in middle) to take part in, be accessory to
    to help, assist

Inflection
   Present: προσλαμβᾰ́νω, προσλαμβᾰ́νομαι
number 	singular 	dual 	plural
	first 	second 	third 	second 	third 	first 	second 	third
active 	indicative 	προσλαμβᾰ́νω 	προσλαμβᾰ́νεις 	προσλαμβᾰ́νει 	προσλαμβᾰ́νετον 	προσλαμβᾰ́νετον 	προσλαμβᾰ́νομεν 	προσλαμβᾰ́νετε 	προσλαμβᾰ́νουσῐ(ν)
subjunctive 	προσλαμβᾰ́νω 	προσλαμβᾰ́νῃς 	προσλαμβᾰ́νῃ 	προσλαμβᾰ́νητον 	προσλαμβᾰ́νητον 	προσλαμβᾰ́νωμεν 	προσλαμβᾰ́νητε 	προσλαμβᾰ́νωσῐ(ν)
optative 	προσλαμβᾰ́νοιμῐ 	προσλαμβᾰ́νοις 	προσλαμβᾰ́νοι 	προσλαμβᾰ́νοιτον 	προσλαμβᾰνοίτην 	προσλαμβᾰ́νοιμεν 	προσλαμβᾰ́νοιτε 	προσλαμβᾰ́νοιεν
imperative 	  	προσλάμβᾰνε 	προσλαμβᾰνέτω 	προσλαμβᾰ́νετον 	προσλαμβᾰνέτων 	  	προσλαμβᾰ́νετε 	προσλαμβᾰνόντων
middle/
passive 	indicative 	προσλαμβᾰ́νομαι 	προσλαμβᾰ́νῃ,
προσλαμβᾰ́νει 	προσλαμβᾰ́νεται 	προσλαμβᾰ́νεσθον 	προσλαμβᾰ́νεσθον 	προσλαμβᾰνόμεθᾰ 	προσλαμβᾰ́νεσθε 	προσλαμβᾰ́νονται
subjunctive 	προσλαμβᾰ́νωμαι 	προσλαμβᾰ́νῃ 	προσλαμβᾰ́νηται 	προσλαμβᾰ́νησθον 	προσλαμβᾰ́νησθον 	προσλαμβᾰνώμεθᾰ 	προσλαμβᾰ́νησθε 	προσλαμβᾰ́νωνται
optative 	προσλαμβᾰνοίμην 	προσλαμβᾰ́νοιο 	προσλαμβᾰ́νοιτο 	προσλαμβᾰ́νοισθον 	προσλαμβᾰνοίσθην 	προσλαμβᾰνοίμεθᾰ 	προσλαμβᾰ́νοισθε 	προσλαμβᾰ́νοιντο
imperative 	  	προσλαμβᾰ́νου 	προσλαμβᾰνέσθω 	προσλαμβᾰ́νεσθον 	προσλαμβᾰνέσθων 	  	προσλαμβᾰ́νεσθε 	προσλαμβᾰνέσθων
	active 	middle/passive
infinitive 	προσλαμβᾰ́νειν 	προσλαμβᾰ́νεσθαι
participle 	m 	προσλαμβᾰ́νων 	προσλαμβᾰνόμενος
f 	προσλαμβᾰ́νουσᾰ 	προσλαμβᾰνομένη
n 	προσλαμβᾰ́νον 	προσλαμβᾰνόμενον
Notes:
This table gives Attic inflectional endings. For conjugation in dialects other than Attic, see Appendix:Ancient Greek dialectal conjugation.
   Imperfect: προσελάμβᾰνον, προσελαμβᾰνόμην
number 	singular 	dual 	plural
	first 	second 	third 	second 	third 	first 	second 	third
active 	indicative 	προσελάμβᾰνον 	προσελάμβᾰνες 	προσελάμβᾰνε(ν) 	προσελαμβᾰ́νετον 	προσελαμβᾰνέτην 	προσελαμβᾰ́νομεν 	προσελαμβᾰ́νετε 	προσελάμβᾰνον
middle/
passive 	indicative 	προσελαμβᾰνόμην 	προσελαμβᾰ́νου 	προσελαμβᾰ́νετο 	προσελαμβᾰ́νεσθον 	προσελαμβᾰνέσθην 	προσελαμβᾰνόμεθᾰ 	προσελαμβᾰ́νεσθε 	προσελαμβᾰ́νοντο
Notes:
This table gives Attic inflectional endings. For conjugation in dialects other than Attic, see Appendix:Ancient Greek dialectal conjugation.
   Future: προσλήψομαι, προσληφθήσομαι
number 	singular 	dual 	plural
	first 	second 	third 	second 	third 	first 	second 	third
middle 	indicative 	προσλήψομαι 	προσλήψῃ,
προσλήψει 	προσλήψεται 	προσλήψεσθον 	προσλήψεσθον 	προσληψόμεθᾰ 	προσλήψεσθε 	προσλήψονται
optative 	προσληψοίμην 	προσλήψοιο 	προσλήψοιτο 	προσλήψοισθον 	προσληψοίσθην 	προσληψοίμεθᾰ 	προσλήψοισθε 	προσλήψοιντο
passive 	indicative 	προσληφθήσομαι 	προσληφθήσῃ 	προσληφθήσεται 	προσληφθήσεσθον 	προσληφθήσεσθον 	προσληφθησόμεθᾰ 	προσληφθήσεσθε 	προσληφθήσονται
optative 	προσληφθησοίμην 	προσληφθήσοιο 	προσληφθήσοιτο 	προσληφθήσοισθον 	προσληφθησοίσθην 	προσληφθησοίμεθᾰ 	προσληφθήσοισθε 	προσληφθήσοιντο
		middle 	passive
infinitive 		προσλήψεσθαι 	προσληφθήσεσθαι
participle 	m 		προσληψόμενος 	προσληφθησόμενος
f 		προσληψομένη 	προσληφθησομένη
n 		προσληψόμενον 	προσληφθησόμενον
Notes:
This table gives Attic inflectional endings. For conjugation in dialects other than Attic, see Appendix:Ancient Greek dialectal conjugation.
   Aorist: προσέλᾰβον, προσελᾰβόμην, προσελήφθην
number 	singular 	dual 	plural
	first 	second 	third 	second 	third 	first 	second 	third
active 	indicative 	προσέλᾰβον 	προσέλᾰβες 	προσέλᾰβε(ν) 	προσελᾰ́βετον 	προσελᾰβέτην 	προσελᾰ́βομεν 	προσελᾰ́βετε 	προσέλᾰβον
subjunctive 	προσλᾰ́βω 	προσλᾰ́βῃς 	προσλᾰ́βῃ 	προσλᾰ́βητον 	προσλᾰ́βητον 	προσλᾰ́βωμεν 	προσλᾰ́βητε 	προσλᾰ́βωσῐ(ν)
optative 	προσλᾰ́βοιμῐ 	προσλᾰ́βοις 	προσλᾰ́βοι 	προσλᾰ́βοιτον 	προσλᾰβοίτην 	προσλᾰ́βοιμεν 	προσλᾰ́βοιτε 	προσλᾰ́βοιεν
imperative 	  	πρόσλᾰβε 	προσλᾰβέτω 	προσλᾰ́βετον 	προσλᾰβέτων 	  	προσλᾰ́βετε 	προσλᾰβόντων
middle 	indicative 	προσελᾰβόμην 	προσελᾰ́βου 	προσελᾰ́βετο 	προσελᾰ́βεσθον 	προσελᾰβέσθην 	προσελᾰβόμεθᾰ 	προσελᾰ́βεσθε 	προσελᾰ́βοντο
subjunctive 	προσλᾰ́βωμαι 	προσλᾰ́βῃ 	προσλᾰ́βηται 	προσλᾰ́βησθον 	προσλᾰ́βησθον 	προσλᾰβώμεθᾰ 	προσλᾰ́βησθε 	προσλᾰ́βωνται
optative 	προσλᾰβοίμην 	προσλᾰ́βοιο 	προσλᾰ́βοιτο 	προσλᾰ́βοισθον 	προσλᾰβοίσθην 	προσλᾰβοίμεθᾰ 	προσλᾰ́βοισθε 	προσλᾰ́βοιντο
imperative 	  	προσλᾰβοῦ 	προσλᾰβέσθω 	προσλᾰ́βεσθον 	προσλᾰβέσθων 	  	προσλᾰ́βεσθε 	προσλᾰβέσθων
passive 	indicative 	προσελήφθην 	προσελήφθης 	προσελήφθη 	προσελήφθητον 	προσεληφθήτην 	προσελήφθημεν 	προσελήφθητε 	προσελήφθησᾰν
subjunctive 	προσληφθῶ 	προσληφθῇς 	προσληφθῇ 	προσληφθῆτον 	προσληφθῆτον 	προσληφθῶμεν 	προσληφθῆτε 	προσληφθῶσῐ(ν)
optative 	προσληφθείην 	προσληφθείης 	προσληφθείη 	προσληφθεῖτον,
προσληφθείητον 	προσληφθείτην,
προσληφθειήτην 	προσληφθεῖμεν,
προσληφθείημεν 	προσληφθεῖτε,
προσληφθείητε 	προσληφθεῖεν,
προσληφθείησᾰν
imperative 	  	προσλήφθητῐ 	προσληφθήτω 	προσλήφθητον 	προσληφθήτων 	  	προσλήφθητε 	προσληφθέντων
	active 	middle 	passive
infinitive 	προσλᾰβεῖν 	προσλᾰβέσθαι 	προσληφθῆναι
participle 	m 	προσλᾰβών 	προσλᾰβόμενος 	προσληφθείς
f 	προσλᾰβοῦσᾰ 	προσλᾰβομένη 	προσληφθεῖσᾰ
n 	προσλᾰβόν 	προσλᾰβόμενον 	προσληφθέν
Notes:
This table gives Attic inflectional endings. For conjugation in dialects other than Attic, see Appendix:Ancient Greek dialectal conjugation.
   Perfect: προσείληφᾰ, προσείλημμαι
number 	singular 	dual 	plural
	first 	second 	third 	second 	third 	first 	second 	third
active 	indicative 	προσείληφᾰ 	προσείληφᾰς 	προσείληφε(ν) 	προσειλήφᾰτον 	προσειλήφᾰτον 	προσειλήφᾰμεν 	προσειλήφᾰτε 	προσειλήφᾱσῐ(ν)
subjunctive 	προσειλήφω 	προσειλήφῃς 	προσειλήφῃ 	προσειλήφητον 	προσειλήφητον 	προσειλήφωμεν 	προσειλήφητε 	προσειλήφωσῐ(ν)
optative 	προσειλήφοιμῐ,
προσειληφοίην 	προσειλήφοις,
προσειληφοίης 	προσειλήφοι,
προσειληφοίη 	προσειλήφοιτον 	προσειληφοίτην 	προσειλήφοιμεν 	προσειλήφοιτε 	προσειλήφοιεν
imperative 	  	προσείληφε 	προσειληφέτω 	προσειλήφετον 	προσειληφέτων 	  	προσειλήφετε 	προσειληφόντων
middle/
passive 	indicative 	προσείλημμαι 	προσείληψαι 	προσείληπται 	προσείληφθον 	προσείληφθον 	προσειλήμμεθᾰ 	προσείληφθε 	προσειλήφᾰται
subjunctive 	προσειλημμένος ὦ 	προσειλημμένος ᾖς 	προσειλημμένος ᾖ 	προσειλημμένω ἦτον 	προσειλημμένω ἦτον 	προσειλημμένοι ὦμεν 	προσειλημμένοι ἦτε 	προσειλημμένοι ὦσῐ(ν)
optative 	προσειλημμένος εἴην 	προσειλημμένος εἴης 	προσειλημμένος εἴη 	προσειλημμένω εἴητον/εἶτον 	προσειλημμένω εἰήτην/εἴτην 	προσειλημμένοι εἴημεν/εἶμεν 	προσειλημμένοι εἴητε/εἶτε 	προσειλημμένοι εἴησᾰν/εἶεν
imperative 	  	προσείληψο 	προσειλήφθω 	προσείληφθον 	προσειλήφθων 	  	προσείληφθε 	προσειλήφθων
	active 	middle/passive
infinitive 	προσειληφέναι 	προσειλῆφθαι
participle 	m 	προσειληφώς 	προσειλημμένος
f 	προσειληφυῖᾰ 	προσειλημμένη
n 	προσειληφός 	προσειλημμένον
Notes:
This table gives Attic inflectional endings. For conjugation in dialects other than Attic, see Appendix:Ancient Greek dialectal conjugation.
   Pluperfect: προσειλήφειν, προσειλήμμην
number 	singular 	dual 	plural
	first 	second 	third 	second 	third 	first 	second 	third
active 	indicative 	προσειλήφειν,
προσειλήφη 	προσειλήφεις,
προσειλήφης 	προσειλήφει(ν) 	προσειλήφετον 	προσειληφέτην 	προσειλήφεμεν 	προσειλήφετε 	προσειλήφεσᾰν
middle/
passive 	indicative 	προσειλήμμην 	προσείληψο 	προσείληπτο 	προσείληφθον 	προσειλήφθην 	προσειλήμμεθᾰ 	προσείληφθε 	προσειλήφᾰτο

Verb

προσοικέω • (prosoikéō)

    to dwell by or near, to neighbor
    to dwell in

Conjugation
   Present: προσοικέω, προσοικέομαι (Uncontracted)
number 	singular 	dual 	plural
	first 	second 	third 	second 	third 	first 	second 	third
active 	indicative 	προσοικέω 	προσοικέεις 	προσοικέει 	προσοικέετον 	προσοικέετον 	προσοικέομεν 	προσοικέετε 	προσοικέουσῐ(ν)
subjunctive 	προσοικέω 	προσοικέῃς 	προσοικέῃ 	προσοικέητον 	προσοικέητον 	προσοικέωμεν 	προσοικέητε 	προσοικέωσῐ(ν)
optative 	προσοικέοιμῐ 	προσοικέοις 	προσοικέοι 	προσοικέοιτον 	προσοικεοίτην 	προσοικέοιμεν 	προσοικέοιτε 	προσοικέοιεν
imperative 	  	προσοίκεε 	προσοικεέτω 	προσοικέετον 	προσοικεέτων 	  	προσοικέετε 	προσοικεόντων
middle/
passive 	indicative 	προσοικέομαι 	προσοικέῃ,
προσοικέει 	προσοικέεται 	προσοικέεσθον 	προσοικέεσθον 	προσοικεόμεθᾰ 	προσοικέεσθε 	προσοικέονται
subjunctive 	προσοικέωμαι 	προσοικέῃ 	προσοικέηται 	προσοικέησθον 	προσοικέησθον 	προσοικεώμεθᾰ 	προσοικέησθε 	προσοικέωνται
optative 	προσοικεοίμην 	προσοικέοιο 	προσοικέοιτο 	προσοικέοισθον 	προσοικεοίσθην 	προσοικεοίμεθᾰ 	προσοικέοισθε 	προσοικέοιντο
imperative 	  	προσοικέου 	προσοικεέσθω 	προσοικέεσθον 	προσοικεέσθων 	  	προσοικέεσθε 	προσοικεέσθων
	active 	middle/passive
infinitive 	προσοικέειν 	προσοικέεσθαι
participle 	m 	προσοικέων 	προσοικεόμενος
f 	προσοικέουσᾰ 	προσοικεομένη
n 	προσοικέον 	προσοικεόμενον
Notes:
This table gives Attic inflectional endings. For conjugation in dialects other than Attic, see Appendix:Ancient Greek dialectal conjugation.
   Present: προσοικῶ, προσοικοῦμαι (Contracted)
number 	singular 	dual 	plural
	first 	second 	third 	second 	third 	first 	second 	third
active 	indicative 	προσοικῶ 	προσοικεῖς 	προσοικεῖ 	προσοικεῖτον 	προσοικεῖτον 	προσοικοῦμεν 	προσοικεῖτε 	προσοικοῦσῐ(ν)
subjunctive 	προσοικῶ 	προσοικῇς 	προσοικῇ 	προσοικῆτον 	προσοικῆτον 	προσοικῶμεν 	προσοικῆτε 	προσοικῶσῐ(ν)
optative 	προσοικοίην,
προσοικοῖμῐ 	προσοικοίης,
προσοικοῖς 	προσοικοίη,
προσοικοῖ 	προσοικοῖτον,
προσοικοίητον 	προσοικοίτην,
προσοικοιήτην 	προσοικοῖμεν,
προσοικοίημεν 	προσοικοῖτε,
προσοικοίητε 	προσοικοῖεν,
προσοικοίησᾰν
imperative 	  	προσοίκει 	προσοικείτω 	προσοικεῖτον 	προσοικείτων 	  	προσοικεῖτε 	προσοικούντων
middle/
passive 	indicative 	προσοικοῦμαι 	προσοικεῖ,
προσοικῇ 	προσοικεῖται 	προσοικεῖσθον 	προσοικεῖσθον 	προσοικούμεθᾰ 	προσοικεῖσθε 	προσοικοῦνται
subjunctive 	προσοικῶμαι 	προσοικῇ 	προσοικῆται 	προσοικῆσθον 	προσοικῆσθον 	προσοικώμεθᾰ 	προσοικῆσθε 	προσοικῶνται
optative 	προσοικοίμην 	προσοικοῖο 	προσοικοῖτο 	προσοικοῖσθον 	προσοικοίσθην 	προσοικοίμεθᾰ 	προσοικοῖσθε 	προσοικοῖντο
imperative 	  	προσοικοῦ 	προσοικείσθω 	προσοικεῖσθον 	προσοικείσθων 	  	προσοικεῖσθε 	προσοικείσθων
	active 	middle/passive
infinitive 	προσοικεῖν 	προσοικεῖσθαι
participle 	m 	προσοικῶν 	προσοικούμενος
f 	προσοικοῦσᾰ 	προσοικουμένη
n 	προσοικοῦν 	προσοικούμενον
Notes:
This table gives Attic inflectional endings. For conjugation in dialects other than Attic, see Appendix:Ancient Greek dialectal conjugation.
   Present: προσοικείω, προσοικείομαι (Epic)
number 	singular 	dual 	plural
	first 	second 	third 	second 	third 	first 	second 	third
active 	indicative 	προσοικείω 	προσοικείεις 	προσοικείει 	προσοικείετον 	προσοικείετον 	προσοικείομεν 	προσοικείετε 	προσοικείουσῐ(ν)
subjunctive 	προσοικείω,
προσοικείωμῐ 	προσοικείῃς,
προσοικείῃσθᾰ 	προσοικείῃ,
προσοικείῃσῐ 	προσοικείητον 	προσοικείητον 	προσοικείωμεν 	προσοικείητε 	προσοικείωσῐ(ν)
optative 	προσοικείοιμῐ 	προσοικείοισ(θᾰ) 	προσοικείοι 	προσοικείοιτον 	προσοικειοίτην 	προσοικείοιμεν 	προσοικείοιτε 	προσοικείοιεν
imperative 	  	προσοίκειε 	προσοικειέτω 	προσοικείετον 	προσοικειέτων 	  	προσοικείετε 	προσοικειόντων
middle/
passive 	indicative 	προσοικείομαι 	προσοικείεαι 	προσοικείεται 	προσοικείεσθον 	προσοικείεσθον 	προσοικειόμε(σ)θᾰ 	προσοικείεσθε 	προσοικείονται
subjunctive 	προσοικείωμαι,
προσοικειώμαιμῐ 	προσοικείηαι,
προσοικείηαι 	προσοικείηται,
προσοικειήταισῐ 	προσοικείησθον 	προσοικείησθον 	προσοικειώμε(σ)θᾰ 	προσοικείησθε 	προσοικείωνται
optative 	προσοικειοίμην 	προσοικείοιο 	προσοικείοιτο 	προσοικείοισθον 	προσοικειοίσθην 	προσοικειοίμε(σ)θᾰ 	προσοικείοισθε 	προσοικειοίᾰτο
imperative 	  	προσοικείεο 	προσοικειέσθω 	προσοικείεσθον 	προσοικειέσθων 	  	προσοικείεσθε 	προσοικειέσθων
	active 	middle/passive
infinitive 	προσοικείειν/προσοικειέμεν(αι)/προσοικειμέναι 	προσοικείεσθαι
participle 	m 	προσοικείων 	προσοικειόμενος
f 	προσοικείουσᾰ 	προσοικειομένη
n 	προσοικεῖον 	προσοικειόμενον
Notes:
Dialects other than Attic are not well attested. Some forms are based on conjecture. Use with caution. For more details, see Appendix:Ancient Greek dialectal conjugation.
   Imperfect: προσῴκεον, προσῳκεόμην (Uncontracted)
number 	singular 	dual 	plural
	first 	second 	third 	second 	third 	first 	second 	third
active 	indicative 	προσῴκεον 	προσῴκεες 	προσῴκεε(ν) 	προσῳκέετον 	προσῳκεέτην 	προσῳκέομεν 	προσῳκέετε 	προσῴκεον
middle/
passive 	indicative 	προσῳκεόμην 	προσῳκέου 	προσῳκέετο 	προσῳκέεσθον 	προσῳκεέσθην 	προσῳκεόμεθᾰ 	προσῳκέεσθε 	προσῳκέοντο
Notes:
This table gives Attic inflectional endings. For conjugation in dialects other than Attic, see Appendix:Ancient Greek dialectal conjugation.
   Imperfect: προσῴκουν, προσῳκούμην (Contracted)
number 	singular 	dual 	plural
	first 	second 	third 	second 	third 	first 	second 	third
active 	indicative 	προσῴκουν 	προσῴκεις 	προσῴκει 	προσῳκεῖτον 	προσῳκείτην 	προσῳκοῦμεν 	προσῳκεῖτε 	προσῴκουν
middle/
passive 	indicative 	προσῳκούμην 	προσῳκοῦ 	προσῳκεῖτο 	προσῳκεῖσθον 	προσῳκείσθην 	προσῳκούμεθᾰ 	προσῳκεῖσθε 	προσῳκοῦντο
Notes:
This table gives Attic inflectional endings. For conjugation in dialects other than Attic, see Appendix:Ancient Greek dialectal conjugation.
   Imperfect: προσοίκεον, προσοικεόμην (Uncontracted)
number 	singular 	dual 	plural
	first 	second 	third 	second 	third 	first 	second 	third
active 	indicative 	προσοίκεον 	προσοίκεες 	προσοίκεε(ν) 	προσοικέετον 	προσοικεέτην 	προσοικέομεν 	προσοικέετε 	προσοίκεον
middle/
passive 	indicative 	προσοικεόμην 	προσοικέου 	προσοικέετο 	προσοικέεσθον 	προσοικεέσθην 	προσοικεόμεθᾰ 	προσοικέεσθε 	προσοικέοντο
Notes:
Dialects other than Attic are not well attested. Some forms are based on conjecture. Use with caution. For more details, see Appendix:Ancient Greek dialectal conjugation.
   Imperfect: προσοίκευν, προσοικεύμην (Uncontracted)
number 	singular 	dual 	plural
	first 	second 	third 	second 	third 	first 	second 	third
active 	indicative 	προσοίκευν 	προσοίκεις 	προσοίκει 	προσοικεῖτον 	προσοικείτην 	προσοικεῦμεν 	προσοικεῖτε 	προσοίκευν
middle/
passive 	indicative 	προσοικεύμην 	προσοικεῦ 	προσοικεῖτο 	προσοικεῖσθον 	προσοικείσθην 	προσοικεύμεθᾰ 	προσοικεῖσθε 	προσοικεῦντο
Notes:
Dialects other than Attic are not well attested. Some forms are based on conjecture. Use with caution. For more details, see Appendix:Ancient Greek dialectal conjugation.
   Future: προσοικήσω, προσοικήσομαι, προσοικηθήσομαι
number 	singular 	dual 	plural
	first 	second 	third 	second 	third 	first 	second 	third
active 	indicative 	προσοικήσω 	προσοικήσεις 	προσοικήσει 	προσοικήσετον 	προσοικήσετον 	προσοικήσομεν 	προσοικήσετε 	προσοικήσουσῐ(ν)
optative 	προσοικήσοιμῐ 	προσοικήσοις 	προσοικήσοι 	προσοικήσοιτον 	προσοικησοίτην 	προσοικήσοιμεν 	προσοικήσοιτε 	προσοικήσοιεν
middle 	indicative 	προσοικήσομαι 	προσοικήσῃ,
προσοικήσει 	προσοικήσεται 	προσοικήσεσθον 	προσοικήσεσθον 	προσοικησόμεθᾰ 	προσοικήσεσθε 	προσοικήσονται
optative 	προσοικησοίμην 	προσοικήσοιο 	προσοικήσοιτο 	προσοικήσοισθον 	προσοικησοίσθην 	προσοικησοίμεθᾰ 	προσοικήσοισθε 	προσοικήσοιντο
passive 	indicative 	προσοικηθήσομαι 	προσοικηθήσῃ 	προσοικηθήσεται 	προσοικηθήσεσθον 	προσοικηθήσεσθον 	προσοικηθησόμεθᾰ 	προσοικηθήσεσθε 	προσοικηθήσονται
optative 	προσοικηθησοίμην 	προσοικηθήσοιο 	προσοικηθήσοιτο 	προσοικηθήσοισθον 	προσοικηθησοίσθην 	προσοικηθησοίμεθᾰ 	προσοικηθήσοισθε 	προσοικηθήσοιντο
	active 	middle 	passive
infinitive 	προσοικήσειν 	προσοικήσεσθαι 	προσοικηθήσεσθαι
participle 	m 	προσοικήσων 	προσοικησόμενος 	προσοικηθησόμενος
f 	προσοικήσουσᾰ 	προσοικησομένη 	προσοικηθησομένη
n 	προσοικῆσον 	προσοικησόμενον 	προσοικηθησόμενον
Notes:
This table gives Attic inflectional endings. For conjugation in dialects other than Attic, see Appendix:Ancient Greek dialectal conjugation.
   Aorist: προσῴκησᾰ, προσῳκησᾰ́μην, προσῳκήθην
number 	singular 	dual 	plural
	first 	second 	third 	second 	third 	first 	second 	third
active 	indicative 	προσῴκησᾰ 	προσῴκησᾰς 	προσῴκησε(ν) 	προσῳκήσᾰτον 	προσῳκησᾰ́την 	προσῳκήσᾰμεν 	προσῳκήσᾰτε 	προσῴκησᾰν
subjunctive 	προσοικήσω 	προσοικήσῃς 	προσοικήσῃ 	προσοικήσητον 	προσοικήσητον 	προσοικήσωμεν 	προσοικήσητε 	προσοικήσωσῐ(ν)
optative 	προσοικήσαιμῐ 	προσοικήσειᾰς,
προσοικήσαις 	προσοικήσειε(ν),
προσοικήσαι 	προσοικήσαιτον 	προσοικησαίτην 	προσοικήσαιμεν 	προσοικήσαιτε 	προσοικήσειᾰν,
προσοικήσαιεν
imperative 	  	προσοίκησον 	προσοικησᾰ́τω 	προσοικήσᾰτον 	προσοικησᾰ́των 	  	προσοικήσᾰτε 	προσοικησᾰ́ντων
middle 	indicative 	προσῳκησᾰ́μην 	προσῳκήσω 	προσῳκήσᾰτο 	προσῳκήσᾰσθον 	προσῳκησᾰ́σθην 	προσῳκησᾰ́μεθᾰ 	προσῳκήσᾰσθε 	προσῳκήσᾰντο
subjunctive 	προσοικήσωμαι 	προσοικήσῃ 	προσοικήσηται 	προσοικήσησθον 	προσοικήσησθον 	προσοικησώμεθᾰ 	προσοικήσησθε 	προσοικήσωνται
optative 	προσοικησαίμην 	προσοικήσαιο 	προσοικήσαιτο 	προσοικήσαισθον 	προσοικησαίσθην 	προσοικησαίμεθᾰ 	προσοικήσαισθε 	προσοικήσαιντο
imperative 	  	προσοίκησαι 	προσοικησᾰ́σθω 	προσοικήσᾰσθον 	προσοικησᾰ́σθων 	  	προσοικήσᾰσθε 	προσοικησᾰ́σθων
passive 	indicative 	προσῳκήθην 	προσῳκήθης 	προσῳκήθη 	προσῳκήθητον 	προσῳκηθήτην 	προσῳκήθημεν 	προσῳκήθητε 	προσῳκήθησᾰν
subjunctive 	προσοικηθῶ 	προσοικηθῇς 	προσοικηθῇ 	προσοικηθῆτον 	προσοικηθῆτον 	προσοικηθῶμεν 	προσοικηθῆτε 	προσοικηθῶσῐ(ν)
optative 	προσοικηθείην 	προσοικηθείης 	προσοικηθείη 	προσοικηθεῖτον,
προσοικηθείητον 	προσοικηθείτην,
προσοικηθειήτην 	προσοικηθεῖμεν,
προσοικηθείημεν 	προσοικηθεῖτε,
προσοικηθείητε 	προσοικηθεῖεν,
προσοικηθείησᾰν
imperative 	  	προσοικήθητῐ 	προσοικηθήτω 	προσοικήθητον 	προσοικηθήτων 	  	προσοικήθητε 	προσοικηθέντων
	active 	middle 	passive
infinitive 	προσοικῆσαι 	προσοικήσᾰσθαι 	προσοικηθῆναι
participle 	m 	προσοικήσᾱς 	προσοικησᾰ́μενος 	προσοικηθείς
f 	προσοικήσᾱσᾰ 	προσοικησᾰμένη 	προσοικηθεῖσᾰ
n 	προσοικῆσᾰν 	προσοικησᾰ́μενον 	προσοικηθέν
Notes:
This table gives Attic inflectional endings. For conjugation in dialects other than Attic, see Appendix:Ancient Greek dialectal conjugation.
   Perfect: προσῴκηκᾰ, προσῴκημαι
number 	singular 	dual 	plural
	first 	second 	third 	second 	third 	first 	second 	third
active 	indicative 	προσῴκηκᾰ 	προσῴκηκᾰς 	προσῴκηκε(ν) 	προσῳκήκᾰτον 	προσῳκήκᾰτον 	προσῳκήκᾰμεν 	προσῳκήκᾰτε 	προσῳκήκᾱσῐ(ν)
subjunctive 	προσῳκήκω 	προσῳκήκῃς 	προσῳκήκῃ 	προσῳκήκητον 	προσῳκήκητον 	προσῳκήκωμεν 	προσῳκήκητε 	προσῳκήκωσῐ(ν)
optative 	προσῳκήκοιμῐ,
προσῳκηκοίην 	προσῳκήκοις,
προσῳκηκοίης 	προσῳκήκοι,
προσῳκηκοίη 	προσῳκήκοιτον 	προσῳκηκοίτην 	προσῳκήκοιμεν 	προσῳκήκοιτε 	προσῳκήκοιεν
imperative 	  	προσῴκηκε 	προσῳκηκέτω 	προσῳκήκετον 	προσῳκηκέτων 	  	προσῳκήκετε 	προσῳκηκόντων
middle/
passive 	indicative 	προσῴκημαι 	προσῴκησαι 	προσῴκηται 	προσῴκησθον 	προσῴκησθον 	προσῳκήμεθᾰ 	προσῴκησθε 	προσῴκηνται
subjunctive 	προσῳκημένος ὦ 	προσῳκημένος ᾖς 	προσῳκημένος ᾖ 	προσῳκημένω ἦτον 	προσῳκημένω ἦτον 	προσῳκημένοι ὦμεν 	προσῳκημένοι ἦτε 	προσῳκημένοι ὦσῐ(ν)
optative 	προσῳκημένος εἴην 	προσῳκημένος εἴης 	προσῳκημένος εἴη 	προσῳκημένω εἴητον/εἶτον 	προσῳκημένω εἰήτην/εἴτην 	προσῳκημένοι εἴημεν/εἶμεν 	προσῳκημένοι εἴητε/εἶτε 	προσῳκημένοι εἴησᾰν/εἶεν
imperative 	  	προσῴκησο 	προσῳκήσθω 	προσῴκησθον 	προσῳκήσθων 	  	προσῴκησθε 	προσῳκήσθων
	active 	middle/passive
infinitive 	προσῳκηκέναι 	προσῳκῆσθαι
participle 	m 	προσῳκηκώς 	προσῳκημένος
f 	προσῳκηκυῖᾰ 	προσῳκημένη
n 	προσῳκηκός 	προσῳκημένον

Verb

προσπᾰρέχω • (prosparékhō)

    to furnish, supply besides

Inflection
   Present: προσπᾰρέχω, προσπᾰρέχομαι
number 	singular 	dual 	plural
	first 	second 	third 	second 	third 	first 	second 	third
active 	indicative 	προσπᾰρέχω 	προσπᾰρέχεις 	προσπᾰρέχει 	προσπᾰρέχετον 	προσπᾰρέχετον 	προσπᾰρέχομεν 	προσπᾰρέχετε 	προσπᾰρέχουσῐ(ν)
subjunctive 	προσπᾰρέχω 	προσπᾰρέχῃς 	προσπᾰρέχῃ 	προσπᾰρέχητον 	προσπᾰρέχητον 	προσπᾰρέχωμεν 	προσπᾰρέχητε 	προσπᾰρέχωσῐ(ν)
optative 	προσπᾰρέχοιμῐ 	προσπᾰρέχοις 	προσπᾰρέχοι 	προσπᾰρέχοιτον 	προσπᾰρεχοίτην 	προσπᾰρέχοιμεν 	προσπᾰρέχοιτε 	προσπᾰρέχοιεν
imperative 	  	προσπᾰ́ρεχε 	προσπᾰρεχέτω 	προσπᾰρέχετον 	προσπᾰρεχέτων 	  	προσπᾰρέχετε 	προσπᾰρεχόντων
middle/
passive 	indicative 	προσπᾰρέχομαι 	προσπᾰρέχῃ,
προσπᾰρέχει 	προσπᾰρέχεται 	προσπᾰρέχεσθον 	προσπᾰρέχεσθον 	προσπᾰρεχόμεθᾰ 	προσπᾰρέχεσθε 	προσπᾰρέχονται
subjunctive 	προσπᾰρέχωμαι 	προσπᾰρέχῃ 	προσπᾰρέχηται 	προσπᾰρέχησθον 	προσπᾰρέχησθον 	προσπᾰρεχώμεθᾰ 	προσπᾰρέχησθε 	προσπᾰρέχωνται
optative 	προσπᾰρεχοίμην 	προσπᾰρέχοιο 	προσπᾰρέχοιτο 	προσπᾰρέχοισθον 	προσπᾰρεχοίσθην 	προσπᾰρεχοίμεθᾰ 	προσπᾰρέχοισθε 	προσπᾰρέχοιντο
imperative 	  	προσπᾰρέχου 	προσπᾰρεχέσθω 	προσπᾰρέχεσθον 	προσπᾰρεχέσθων 	  	προσπᾰρέχεσθε 	προσπᾰρεχέσθων
	active 	middle/passive
infinitive 	προσπᾰρέχειν 	προσπᾰρέχεσθαι
participle 	m 	προσπᾰρέχων 	προσπᾰρεχόμενος
f 	προσπᾰρέχουσᾰ 	προσπᾰρεχομένη
n 	προσπᾰρέχον 	προσπᾰρεχόμενον
Notes:
This table gives Attic inflectional endings. For conjugation in dialects other than Attic, see Appendix:Ancient Greek dialectal conjugation.
   Imperfect: προσπᾰρεῖχον, προσπᾰρειχόμην
number 	singular 	dual 	plural
	first 	second 	third 	second 	third 	first 	second 	third
active 	indicative 	προσπᾰρεῖχον 	προσπᾰρεῖχες 	προσπᾰρεῖχε(ν) 	προσπᾰρείχετον 	προσπᾰρειχέτην 	προσπᾰρείχομεν 	προσπᾰρείχετε 	προσπᾰρεῖχον
middle/
passive 	indicative 	προσπᾰρειχόμην 	προσπᾰρείχου 	προσπᾰρείχετο 	προσπᾰρείχεσθον 	προσπᾰρειχέσθην 	προσπᾰρειχόμεθᾰ 	προσπᾰρείχεσθε 	προσπᾰρείχοντο
Notes:
This table gives Attic inflectional endings. For conjugation in dialects other than Attic, see Appendix:Ancient Greek dialectal conjugation.
   Imperfect: προσπᾰρέχον, προσπᾰρεχόμην (Epic)
number 	singular 	dual 	plural
	first 	second 	third 	second 	third 	first 	second 	third
active 	indicative 	προσπᾰρέχον 	προσπᾰρέχες 	προσπᾰρέχε(ν) 	προσπᾰρέχετον 	προσπᾰρεχέτην 	προσπᾰρέχομεν 	προσπᾰρέχετε 	προσπᾰρέχον
middle/
passive 	indicative 	προσπᾰρεχόμην 	προσπᾰρέχου 	προσπᾰρέχετο 	προσπᾰρέχεσθον 	προσπᾰρεχέσθην 	προσπᾰρεχόμε(σ)θᾰ 	προσπᾰρέχεσθε 	προσπᾰρέχοντο
Notes:
Dialects other than Attic are not well attested. Some forms are based on conjecture. Use with caution. For more details, see Appendix:Ancient Greek dialectal conjugation.
   Future: προσπᾰρέξω, προσπᾰρέξομαι
number 	singular 	dual 	plural
	first 	second 	third 	second 	third 	first 	second 	third
active 	indicative 	προσπᾰρέξω 	προσπᾰρέξεις 	προσπᾰρέξει 	προσπᾰρέξετον 	προσπᾰρέξετον 	προσπᾰρέξομεν 	προσπᾰρέξετε 	προσπᾰρέξουσῐ(ν)
optative 	προσπᾰρέξοιμῐ 	προσπᾰρέξοις 	προσπᾰρέξοι 	προσπᾰρέξοιτον 	προσπᾰρεξοίτην 	προσπᾰρέξοιμεν 	προσπᾰρέξοιτε 	προσπᾰρέξοιεν
middle 	indicative 	προσπᾰρέξομαι 	προσπᾰρέξῃ,
προσπᾰρέξει 	προσπᾰρέξεται 	προσπᾰρέξεσθον 	προσπᾰρέξεσθον 	προσπᾰρεξόμεθᾰ 	προσπᾰρέξεσθε 	προσπᾰρέξονται
optative 	προσπᾰρεξοίμην 	προσπᾰρέξοιο 	προσπᾰρέξοιτο 	προσπᾰρέξοισθον 	προσπᾰρεξοίσθην 	προσπᾰρεξοίμεθᾰ 	προσπᾰρέξοισθε 	προσπᾰρέξοιντο
	active 	middle
infinitive 	προσπᾰρέξειν 	προσπᾰρέξεσθαι
participle 	m 	προσπᾰρέξων 	προσπᾰρεξόμενος
f 	προσπᾰρέξουσᾰ 	προσπᾰρεξομένη
n 	προσπᾰρέξον 	προσπᾰρεξόμενον
Notes:
This table gives Attic inflectional endings. For conjugation in dialects other than Attic, see Appendix:Ancient Greek dialectal conjugation.
   Future: προσπᾰρᾰσχήσω, προσπᾰρᾰσχήσομαι
number 	singular 	dual 	plural
	first 	second 	third 	second 	third 	first 	second 	third
active 	indicative 	προσπᾰρᾰσχήσω 	προσπᾰρᾰσχήσεις 	προσπᾰρᾰσχήσει 	προσπᾰρᾰσχήσετον 	προσπᾰρᾰσχήσετον 	προσπᾰρᾰσχήσομεν 	προσπᾰρᾰσχήσετε 	προσπᾰρᾰσχήσουσῐ(ν)
optative 	προσπᾰρᾰσχήσοιμῐ 	προσπᾰρᾰσχήσοις 	προσπᾰρᾰσχήσοι 	προσπᾰρᾰσχήσοιτον 	προσπᾰρᾰσχησοίτην 	προσπᾰρᾰσχήσοιμεν 	προσπᾰρᾰσχήσοιτε 	προσπᾰρᾰσχήσοιεν
middle 	indicative 	προσπᾰρᾰσχήσομαι 	προσπᾰρᾰσχήσῃ,
προσπᾰρᾰσχήσει 	προσπᾰρᾰσχήσεται 	προσπᾰρᾰσχήσεσθον 	προσπᾰρᾰσχήσεσθον 	προσπᾰρᾰσχησόμεθᾰ 	προσπᾰρᾰσχήσεσθε 	προσπᾰρᾰσχήσονται
optative 	προσπᾰρᾰσχησοίμην 	προσπᾰρᾰσχήσοιο 	προσπᾰρᾰσχήσοιτο 	προσπᾰρᾰσχήσοισθον 	προσπᾰρᾰσχησοίσθην 	προσπᾰρᾰσχησοίμεθᾰ 	προσπᾰρᾰσχήσοισθε 	προσπᾰρᾰσχήσοιντο
	active 	middle
infinitive 	προσπᾰρᾰσχήσειν 	προσπᾰρᾰσχήσεσθαι
participle 	m 	προσπᾰρᾰσχήσων 	προσπᾰρᾰσχησόμενος
f 	προσπᾰρᾰσχήσουσᾰ 	προσπᾰρᾰσχησομένη
n 	προσπᾰρᾰσχῆσον 	προσπᾰρᾰσχησόμενον
Notes:
This table gives Attic inflectional endings. For conjugation in dialects other than Attic, see Appendix:Ancient Greek dialectal conjugation.
   Aorist: προσπᾰρέσχον, προσπᾰρεσχόμην
number 	singular 	dual 	plural
	first 	second 	third 	second 	third 	first 	second 	third
active 	indicative 	προσπᾰρέσχον 	προσπᾰρέσχες 	προσπᾰρέσχε(ν) 	προσπᾰρέσχετον 	προσπᾰρεσχέτην 	προσπᾰρέσχομεν 	προσπᾰρέσχετε 	προσπᾰρέσχον
subjunctive 	προσπᾰρᾰ́σχω 	προσπᾰρᾰ́σχῃς 	προσπᾰρᾰ́σχῃ 	προσπᾰρᾰ́σχητον 	προσπᾰρᾰ́σχητον 	προσπᾰρᾰ́σχωμεν 	προσπᾰρᾰ́σχητε 	προσπᾰρᾰ́σχωσῐ(ν)
optative 	προσπᾰρᾰ́σχοιμῐ 	προσπᾰρᾰ́σχοις 	προσπᾰρᾰ́σχοι 	προσπᾰρᾰ́σχοιτον 	προσπᾰρᾰσχοίτην 	προσπᾰρᾰ́σχοιμεν 	προσπᾰρᾰ́σχοιτε 	προσπᾰρᾰ́σχοιεν
imperative 	  	προσπᾰρᾰ́σχες 	προσπᾰρᾰσχέτω 	προσπᾰρᾰ́σχετον 	προσπᾰρᾰσχέτων 	  	προσπᾰρᾰ́σχετε 	προσπᾰρᾰσχόντων
middle 	indicative 	προσπᾰρεσχόμην 	προσπᾰρέσχου 	προσπᾰρέσχετο 	προσπᾰρέσχεσθον 	προσπᾰρεσχέσθην 	προσπᾰρεσχόμεθᾰ 	προσπᾰρέσχεσθε 	προσπᾰρέσχοντο
subjunctive 	προσπᾰρᾰ́σχωμαι 	προσπᾰρᾰ́σχῃ 	προσπᾰρᾰ́σχηται 	προσπᾰρᾰ́σχησθον 	προσπᾰρᾰ́σχησθον 	προσπᾰρᾰσχώμεθᾰ 	προσπᾰρᾰ́σχησθε 	προσπᾰρᾰ́σχωνται
optative 	προσπᾰρᾰσχοίμην 	προσπᾰρᾰ́σχοιο 	προσπᾰρᾰ́σχοιτο 	προσπᾰρᾰ́σχοισθον 	προσπᾰρᾰσχοίσθην 	προσπᾰρᾰσχοίμεθᾰ 	προσπᾰρᾰ́σχοισθε 	προσπᾰρᾰ́σχοιντο
imperative 	  	προσπᾰρᾰσχοῦ 	προσπᾰρᾰσχέσθω 	προσπᾰρᾰ́σχεσθον 	προσπᾰρᾰσχέσθων 	  	προσπᾰρᾰ́σχεσθε 	προσπᾰρᾰσχέσθων
	active 	middle
infinitive 	προσπᾰρᾰσχεῖν 	προσπᾰρᾰσχέσθαι
participle 	m 	προσπᾰρᾰσχών 	προσπᾰρᾰσχόμενος
f 	προσπᾰρᾰσχοῦσᾰ 	προσπᾰρᾰσχομένη
n 	προσπᾰρᾰσχόν 	προσπᾰρᾰσχόμενον
Notes:
This table gives Attic inflectional endings. For conjugation in dialects other than Attic, see Appendix:Ancient Greek dialectal conjugation.
   Perfect: προσπᾰρέσχηκᾰ, προσπᾰρέσχημαι
number 	singular 	dual 	plural
	first 	second 	third 	second 	third 	first 	second 	third
active 	indicative 	προσπᾰρέσχηκᾰ 	προσπᾰρέσχηκᾰς 	προσπᾰρέσχηκε(ν) 	προσπᾰρεσχήκᾰτον 	προσπᾰρεσχήκᾰτον 	προσπᾰρεσχήκᾰμεν 	προσπᾰρεσχήκᾰτε 	προσπᾰρεσχήκᾱσῐ(ν)
subjunctive 	προσπᾰρεσχήκω 	προσπᾰρεσχήκῃς 	προσπᾰρεσχήκῃ 	προσπᾰρεσχήκητον 	προσπᾰρεσχήκητον 	προσπᾰρεσχήκωμεν 	προσπᾰρεσχήκητε 	προσπᾰρεσχήκωσῐ(ν)
optative 	προσπᾰρεσχήκοιμῐ,
προσπᾰρεσχηκοίην 	προσπᾰρεσχήκοις,
προσπᾰρεσχηκοίης 	προσπᾰρεσχήκοι,
προσπᾰρεσχηκοίη 	προσπᾰρεσχήκοιτον 	προσπᾰρεσχηκοίτην 	προσπᾰρεσχήκοιμεν 	προσπᾰρεσχήκοιτε 	προσπᾰρεσχήκοιεν
imperative 	  	προσπᾰρέσχηκε 	προσπᾰρεσχηκέτω 	προσπᾰρεσχήκετον 	προσπᾰρεσχηκέτων 	  	προσπᾰρεσχήκετε 	προσπᾰρεσχηκόντων
middle/
passive 	indicative 	προσπᾰρέσχημαι 	προσπᾰρέσχησαι 	προσπᾰρέσχηται 	προσπᾰρέσχησθον 	προσπᾰρέσχησθον 	προσπᾰρεσχήμεθᾰ 	προσπᾰρέσχησθε 	προσπᾰρέσχηνται
subjunctive 	προσπᾰρεσχημένος ὦ 	προσπᾰρεσχημένος ᾖς 	προσπᾰρεσχημένος ᾖ 	προσπᾰρεσχημένω ἦτον 	προσπᾰρεσχημένω ἦτον 	προσπᾰρεσχημένοι ὦμεν 	προσπᾰρεσχημένοι ἦτε 	προσπᾰρεσχημένοι ὦσῐ(ν)
optative 	προσπᾰρεσχημένος εἴην 	προσπᾰρεσχημένος εἴης 	προσπᾰρεσχημένος εἴη 	προσπᾰρεσχημένω εἴητον/εἶτον 	προσπᾰρεσχημένω εἰήτην/εἴτην 	προσπᾰρεσχημένοι εἴημεν/εἶμεν 	προσπᾰρεσχημένοι εἴητε/εἶτε 	προσπᾰρεσχημένοι εἴησᾰν/εἶεν
imperative 	  	προσπᾰρέσχησο 	προσπᾰρεσχήσθω 	προσπᾰρέσχησθον 	προσπᾰρεσχήσθων 	  	προσπᾰρέσχησθε 	προσπᾰρεσχήσθων
	active 	middle/passive
infinitive 	προσπᾰρεσχηκέναι 	προσπᾰρεσχῆσθαι
participle 	m 	προσπᾰρεσχηκώς 	προσπᾰρεσχημένος
f 	προσπᾰρεσχηκυῖᾰ 	προσπᾰρεσχημένη
n 	προσπᾰρεσχηκός 	προσπᾰρεσχημένον

Verb

προσπῑ́πτω • (prospī́ptō)

    to fall on, strike against (followed by dative or prepositional phrase with εἰς (eis) or πρός (prós) and accusative)
    to attack, assault [+dative]
    to befall [+dative]
    (of expenses) to be incurred
    to prostrate oneself before [+dative]

Conjugation
   Present: προσπῑ́πτω
number 	singular 	dual 	plural
	first 	second 	third 	second 	third 	first 	second 	third
active 	indicative 	προσπῑ́πτω 	προσπῑ́πτεις 	προσπῑ́πτει 	προσπῑ́πτετον 	προσπῑ́πτετον 	προσπῑ́πτομεν 	προσπῑ́πτετε 	προσπῑ́πτουσῐ(ν)
subjunctive 	προσπῑ́πτω 	προσπῑ́πτῃς 	προσπῑ́πτῃ 	προσπῑ́πτητον 	προσπῑ́πτητον 	προσπῑ́πτωμεν 	προσπῑ́πτητε 	προσπῑ́πτωσῐ(ν)
optative 	προσπῑ́πτοιμῐ 	προσπῑ́πτοις 	προσπῑ́πτοι 	προσπῑ́πτοιτον 	προσπῑπτοίτην 	προσπῑ́πτοιμεν 	προσπῑ́πτοιτε 	προσπῑ́πτοιεν
imperative 	  	πρόσπῑπτε 	προσπῑπτέτω 	προσπῑ́πτετον 	προσπῑπτέτων 	  	προσπῑ́πτετε 	προσπῑπτόντων
	active
infinitive 	προσπῑ́πτειν
participle 	m 	προσπῑ́πτων
f 	προσπῑ́πτουσᾰ
n 	προσπῖπτον
Notes:
This table gives Attic inflectional endings. For conjugation in dialects other than Attic, see Appendix:Ancient Greek dialectal conjugation.
   Imperfect: προσέπῑπτον
number 	singular 	dual 	plural
	first 	second 	third 	second 	third 	first 	second 	third
active 	indicative 	προσέπῑπτον 	προσέπῑπτες 	προσέπῑπτε(ν) 	προσεπῑ́πτετον 	προσεπῑπτέτην 	προσεπῑ́πτομεν 	προσεπῑ́πτετε 	προσέπῑπτον
Notes:
This table gives Attic inflectional endings. For conjugation in dialects other than Attic, see Appendix:Ancient Greek dialectal conjugation.
   Future: προσπεσοῦμαι (Attic, contracted)
number 	singular 	dual 	plural
	first 	second 	third 	second 	third 	first 	second 	third
middle 	indicative 	προσπεσοῦμαι 	προσπεσῇ 	προσπεσεῖται 	προσπεσεῖσθον 	προσπεσεῖσθον 	προσπεσούμεθᾰ 	προσπεσεῖσθε 	προσπεσοῦνται
optative 	προσπεσοίμην 	προσπεσοῖο 	προσπεσοῖτο 	προσπεσοῖσθον 	προσπεσοίσθην 	προσπεσοίμεθᾰ 	προσπεσοῖσθε 	προσπεσοῖντο
		middle
infinitive 		προσπεσεῖσθαι
participle 	m 		προσπεσούμενος
f 		προσπεσουμένη
n 		προσπεσούμενον
Notes:
Dialects other than Attic are not well attested. Some forms are based on conjecture. Use with caution. For more details, see Appendix:Ancient Greek dialectal conjugation.
   Aorist: προσέπεσον
number 	singular 	dual 	plural
	first 	second 	third 	second 	third 	first 	second 	third
active 	indicative 	προσέπεσον 	προσέπεσες 	προσέπεσε(ν) 	προσεπέσετον 	προσεπεσέτην 	προσεπέσομεν 	προσεπέσετε 	προσέπεσον
subjunctive 	προσπέσω 	προσπέσῃς 	προσπέσῃ 	προσπέσητον 	προσπέσητον 	προσπέσωμεν 	προσπέσητε 	προσπέσωσῐ(ν)
optative 	προσπέσοιμῐ 	προσπέσοις 	προσπέσοι 	προσπέσοιτον 	προσπεσοίτην 	προσπέσοιμεν 	προσπέσοιτε 	προσπέσοιεν
imperative 	  	πρόσπεσε 	προσπεσέτω 	προσπέσετον 	προσπεσέτων 	  	προσπέσετε 	προσπεσόντων
	active
infinitive 	προσπεσεῖν
participle 	m 	προσπεσών
f 	προσπεσοῦσᾰ
n 	προσπεσόν

Verb

προὐφείλω • (proupheílō)

    Attic form of προοφείλω (proopheílō) (contracted)

Inflection
   Present: προὐφείλω, προὐφείλομαι
number 	singular 	dual 	plural
	first 	second 	third 	second 	third 	first 	second 	third
active 	indicative 	προὐφείλω 	προὐφείλεις 	προὐφείλει 	προὐφείλετον 	προὐφείλετον 	προὐφείλομεν 	προὐφείλετε 	προὐφείλουσῐ(ν)
subjunctive 	προὐφείλω 	προὐφείλῃς 	προὐφείλῃ 	προὐφείλητον 	προὐφείλητον 	προὐφείλωμεν 	προὐφείλητε 	προὐφείλωσῐ(ν)
optative 	προὐφείλοιμῐ 	προὐφείλοις 	προὐφείλοι 	προὐφείλοιτον 	προὐφειλοίτην 	προὐφείλοιμεν 	προὐφείλοιτε 	προὐφείλοιεν
imperative 	  	προὔφειλε 	προὐφειλέτω 	προὐφείλετον 	προὐφειλέτων 	  	προὐφείλετε 	προὐφειλόντων
middle/
passive 	indicative 	προὐφείλομαι 	προὐφείλῃ,
προὐφείλει 	προὐφείλεται 	προὐφείλεσθον 	προὐφείλεσθον 	προὐφειλόμεθᾰ 	προὐφείλεσθε 	προὐφείλονται
subjunctive 	προὐφείλωμαι 	προὐφείλῃ 	προὐφείληται 	προὐφείλησθον 	προὐφείλησθον 	προὐφειλώμεθᾰ 	προὐφείλησθε 	προὐφείλωνται
optative 	προὐφειλοίμην 	προὐφείλοιο 	προὐφείλοιτο 	προὐφείλοισθον 	προὐφειλοίσθην 	προὐφειλοίμεθᾰ 	προὐφείλοισθε 	προὐφείλοιντο
imperative 	  	προὐφείλου 	προὐφειλέσθω 	προὐφείλεσθον 	προὐφειλέσθων 	  	προὐφείλεσθε 	προὐφειλέσθων
	active 	middle/passive
infinitive 	προὐφείλειν 	προὐφείλεσθαι
participle 	m 	προὐφείλων 	προὐφειλόμενος
f 	προὐφείλουσᾰ 	προὐφειλομένη
n 	προὐφεῖλον 	προὐφειλόμενον
Notes:
This table gives Attic inflectional endings. For conjugation in dialects other than Attic, see Appendix:Ancient Greek dialectal conjugation.
   Imperfect: πρὤφειλον, πρὠφειλόμην
number 	singular 	dual 	plural
	first 	second 	third 	second 	third 	first 	second 	third
active 	indicative 	πρὤφειλον 	πρὤφειλες 	πρὤφειλε(ν) 	πρὠφείλετον 	πρὠφειλέτην 	πρὠφείλομεν 	πρὠφείλετε 	πρὤφειλον
middle/
passive 	indicative 	πρὠφειλόμην 	πρὠφείλου 	πρὠφείλετο 	πρὠφείλεσθον 	πρὠφειλέσθην 	πρὠφειλόμεθᾰ 	πρὠφείλεσθε 	πρὠφείλοντο
Notes:
This table gives Attic inflectional endings. For conjugation in dialects other than Attic, see Appendix:Ancient Greek dialectal conjugation.
   Future: προὐφειλήσω, προὐφειλήσομαι, προὐφειληθήσομαι
number 	singular 	dual 	plural
	first 	second 	third 	second 	third 	first 	second 	third
active 	indicative 	προὐφειλήσω 	προὐφειλήσεις 	προὐφειλήσει 	προὐφειλήσετον 	προὐφειλήσετον 	προὐφειλήσομεν 	προὐφειλήσετε 	προὐφειλήσουσῐ(ν)
optative 	προὐφειλήσοιμῐ 	προὐφειλήσοις 	προὐφειλήσοι 	προὐφειλήσοιτον 	προὐφειλησοίτην 	προὐφειλήσοιμεν 	προὐφειλήσοιτε 	προὐφειλήσοιεν
middle 	indicative 	προὐφειλήσομαι 	προὐφειλήσῃ,
προὐφειλήσει 	προὐφειλήσεται 	προὐφειλήσεσθον 	προὐφειλήσεσθον 	προὐφειλησόμεθᾰ 	προὐφειλήσεσθε 	προὐφειλήσονται
optative 	προὐφειλησοίμην 	προὐφειλήσοιο 	προὐφειλήσοιτο 	προὐφειλήσοισθον 	προὐφειλησοίσθην 	προὐφειλησοίμεθᾰ 	προὐφειλήσοισθε 	προὐφειλήσοιντο
passive 	indicative 	προὐφειληθήσομαι 	προὐφειληθήσῃ 	προὐφειληθήσεται 	προὐφειληθήσεσθον 	προὐφειληθήσεσθον 	προὐφειληθησόμεθᾰ 	προὐφειληθήσεσθε 	προὐφειληθήσονται
optative 	προὐφειληθησοίμην 	προὐφειληθήσοιο 	προὐφειληθήσοιτο 	προὐφειληθήσοισθον 	προὐφειληθησοίσθην 	προὐφειληθησοίμεθᾰ 	προὐφειληθήσοισθε 	προὐφειληθήσοιντο
	active 	middle 	passive
infinitive 	προὐφειλήσειν 	προὐφειλήσεσθαι 	προὐφειληθήσεσθαι
participle 	m 	προὐφειλήσων 	προὐφειλησόμενος 	προὐφειληθησόμενος
f 	προὐφειλήσουσᾰ 	προὐφειλησομένη 	προὐφειληθησομένη
n 	προὐφειλῆσον 	προὐφειλησόμενον 	προὐφειληθησόμενον
Notes:
This table gives Attic inflectional endings. For conjugation in dialects other than Attic, see Appendix:Ancient Greek dialectal conjugation.
   Aorist: πρὠφείλησᾰ, πρὠφειλησᾰ́μην, πρὠφειλήθην
number 	singular 	dual 	plural
	first 	second 	third 	second 	third 	first 	second 	third
active 	indicative 	πρὠφείλησᾰ 	πρὠφείλησᾰς 	πρὠφείλησε(ν) 	πρὠφειλήσᾰτον 	πρὠφειλησᾰ́την 	πρὠφειλήσᾰμεν 	πρὠφειλήσᾰτε 	πρὠφείλησᾰν
subjunctive 	προὐφειλήσω 	προὐφειλήσῃς 	προὐφειλήσῃ 	προὐφειλήσητον 	προὐφειλήσητον 	προὐφειλήσωμεν 	προὐφειλήσητε 	προὐφειλήσωσῐ(ν)
optative 	προὐφειλήσαιμῐ 	προὐφειλήσειᾰς,
προὐφειλήσαις 	προὐφειλήσειε(ν),
προὐφειλήσαι 	προὐφειλήσαιτον 	προὐφειλησαίτην 	προὐφειλήσαιμεν 	προὐφειλήσαιτε 	προὐφειλήσειᾰν,
προὐφειλήσαιεν
imperative 	  	προὐφείλησον 	προὐφειλησᾰ́τω 	προὐφειλήσᾰτον 	προὐφειλησᾰ́των 	  	προὐφειλήσᾰτε 	προὐφειλησᾰ́ντων
middle 	indicative 	πρὠφειλησᾰ́μην 	πρὠφειλήσω 	πρὠφειλήσᾰτο 	πρὠφειλήσᾰσθον 	πρὠφειλησᾰ́σθην 	πρὠφειλησᾰ́μεθᾰ 	πρὠφειλήσᾰσθε 	πρὠφειλήσᾰντο
subjunctive 	προὐφειλήσωμαι 	προὐφειλήσῃ 	προὐφειλήσηται 	προὐφειλήσησθον 	προὐφειλήσησθον 	προὐφειλησώμεθᾰ 	προὐφειλήσησθε 	προὐφειλήσωνται
optative 	προὐφειλησαίμην 	προὐφειλήσαιο 	προὐφειλήσαιτο 	προὐφειλήσαισθον 	προὐφειλησαίσθην 	προὐφειλησαίμεθᾰ 	προὐφειλήσαισθε 	προὐφειλήσαιντο
imperative 	  	προὐφείλησαι 	προὐφειλησᾰ́σθω 	προὐφειλήσᾰσθον 	προὐφειλησᾰ́σθων 	  	προὐφειλήσᾰσθε 	προὐφειλησᾰ́σθων
passive 	indicative 	πρὠφειλήθην 	πρὠφειλήθης 	πρὠφειλήθη 	πρὠφειλήθητον 	πρὠφειληθήτην 	πρὠφειλήθημεν 	πρὠφειλήθητε 	πρὠφειλήθησᾰν
subjunctive 	προὐφειληθῶ 	προὐφειληθῇς 	προὐφειληθῇ 	προὐφειληθῆτον 	προὐφειληθῆτον 	προὐφειληθῶμεν 	προὐφειληθῆτε 	προὐφειληθῶσῐ(ν)
optative 	προὐφειληθείην 	προὐφειληθείης 	προὐφειληθείη 	προὐφειληθεῖτον,
προὐφειληθείητον 	προὐφειληθείτην,
προὐφειληθειήτην 	προὐφειληθεῖμεν,
προὐφειληθείημεν 	προὐφειληθεῖτε,
προὐφειληθείητε 	προὐφειληθεῖεν,
προὐφειληθείησᾰν
imperative 	  	προὐφειλήθητῐ 	προὐφειληθήτω 	προὐφειλήθητον 	προὐφειληθήτων 	  	προὐφειλήθητε 	προὐφειληθέντων
	active 	middle 	passive
infinitive 	προὐφειλῆσαι 	προὐφειλήσᾰσθαι 	προὐφειληθῆναι
participle 	m 	προὐφειλήσᾱς 	προὐφειλησᾰ́μενος 	προὐφειληθείς
f 	προὐφειλήσᾱσᾰ 	προὐφειλησᾰμένη 	προὐφειληθεῖσᾰ
n 	προὐφειλῆσᾰν 	προὐφειλησᾰ́μενον 	προὐφειληθέν
Notes:
This table gives Attic inflectional endings. For conjugation in dialects other than Attic, see Appendix:Ancient Greek dialectal conjugation.
   Aorist: πρὤφελον, πρὠφελόμην
number 	singular 	dual 	plural
	first 	second 	third 	second 	third 	first 	second 	third
active 	indicative 	πρὤφελον 	πρὤφελες 	πρὤφελε(ν) 	πρὠφέλετον 	πρὠφελέτην 	πρὠφέλομεν 	πρὠφέλετε 	πρὤφελον
subjunctive 	προὐφέλω 	προὐφέλῃς 	προὐφέλῃ 	προὐφέλητον 	προὐφέλητον 	προὐφέλωμεν 	προὐφέλητε 	προὐφέλωσῐ(ν)
optative 	προὐφέλοιμῐ 	προὐφέλοις 	προὐφέλοι 	προὐφέλοιτον 	προὐφελοίτην 	προὐφέλοιμεν 	προὐφέλοιτε 	προὐφέλοιεν
imperative 	  	προὔφελε 	προὐφελέτω 	προὐφέλετον 	προὐφελέτων 	  	προὐφέλετε 	προὐφελόντων
middle 	indicative 	πρὠφελόμην 	πρὠφέλου 	πρὠφέλετο 	πρὠφέλεσθον 	πρὠφελέσθην 	πρὠφελόμεθᾰ 	πρὠφέλεσθε 	πρὠφέλοντο
subjunctive 	προὐφέλωμαι 	προὐφέλῃ 	προὐφέληται 	προὐφέλησθον 	προὐφέλησθον 	προὐφελώμεθᾰ 	προὐφέλησθε 	προὐφέλωνται
optative 	προὐφελοίμην 	προὐφέλοιο 	προὐφέλοιτο 	προὐφέλοισθον 	προὐφελοίσθην 	προὐφελοίμεθᾰ 	προὐφέλοισθε 	προὐφέλοιντο
imperative 	  	προὐφελοῦ 	προὐφελέσθω 	προὐφέλεσθον 	προὐφελέσθων 	  	προὐφέλεσθε 	προὐφελέσθων
	active 	middle
infinitive 	προὐφελεῖν 	προὐφελέσθαι
participle 	m 	προὐφελών 	προὐφελόμενος
f 	προὐφελοῦσᾰ 	προὐφελομένη
n 	προὐφελόν 	προὐφελόμενον
Notes:
This table gives Attic inflectional endings. For conjugation in dialects other than Attic, see Appendix:Ancient Greek dialectal conjugation.
   Perfect: πρὠφείληκᾰ
number 	singular 	dual 	plural
	first 	second 	third 	second 	third 	first 	second 	third
active 	indicative 	πρὠφείληκᾰ 	πρὠφείληκᾰς 	πρὠφείληκε(ν) 	πρὠφειλήκᾰτον 	πρὠφειλήκᾰτον 	πρὠφειλήκᾰμεν 	πρὠφειλήκᾰτε 	πρὠφειλήκᾱσῐ(ν)
subjunctive 	πρὠφειλήκω 	πρὠφειλήκῃς 	πρὠφειλήκῃ 	πρὠφειλήκητον 	πρὠφειλήκητον 	πρὠφειλήκωμεν 	πρὠφειλήκητε 	πρὠφειλήκωσῐ(ν)
optative 	πρὠφειλήκοιμῐ,
πρὠφειληκοίην 	πρὠφειλήκοις,
πρὠφειληκοίης 	πρὠφειλήκοι,
πρὠφειληκοίη 	πρὠφειλήκοιτον 	πρὠφειληκοίτην 	πρὠφειλήκοιμεν 	πρὠφειλήκοιτε 	πρὠφειλήκοιεν
imperative 	  	πρὠφείληκε 	πρὠφειληκέτω 	πρὠφειλήκετον 	πρὠφειληκέτων 	  	πρὠφειλήκετε 	πρὠφειληκόντων
	active
infinitive 	πρὠφειληκέναι
participle 	m 	πρὠφειληκώς
f 	πρὠφειληκυῖᾰ
n 	πρὠφειληκός

Verb

προὔχω • (proúkhō)

    contracted form of προέχω (proékhō)

Conjugation
   Present: προὔχω, προὔχομαι
number 	singular 	dual 	plural
	first 	second 	third 	second 	third 	first 	second 	third
active 	indicative 	προὔχω 	προὔχεις 	προὔχει 	προὔχετον 	προὔχετον 	προὔχομεν 	προὔχετε 	προὔχουσῐ(ν)
subjunctive 	προὔχω 	προὔχῃς 	προὔχῃ 	προὔχητον 	προὔχητον 	προὔχωμεν 	προὔχητε 	προὔχωσῐ(ν)
optative 	προὔχοιμῐ 	προὔχοις 	προὔχοι 	προὔχοιτον 	προὐχοίτην 	προὔχοιμεν 	προὔχοιτε 	προὔχοιεν
imperative 	  	προὖχε 	προὐχέτω 	προὔχετον 	προὐχέτων 	  	προὔχετε 	προὐχόντων
middle/
passive 	indicative 	προὔχομαι 	προὔχῃ,
προὔχει 	προὔχεται 	προὔχεσθον 	προὔχεσθον 	προὐχόμεθᾰ 	προὔχεσθε 	προὔχονται
subjunctive 	προὔχωμαι 	προὔχῃ 	προὔχηται 	προὔχησθον 	προὔχησθον 	προὐχώμεθᾰ 	προὔχησθε 	προὔχωνται
optative 	προὐχοίμην 	προὔχοιο 	προὔχοιτο 	προὔχοισθον 	προὐχοίσθην 	προὐχοίμεθᾰ 	προὔχοισθε 	προὔχοιντο
imperative 	  	προὔχου 	προὐχέσθω 	προὔχεσθον 	προὐχέσθων 	  	προὔχεσθε 	προὐχέσθων
	active 	middle/passive
infinitive 	προὔχειν 	προὔχεσθαι
participle 	m 	προὔχων 	προὐχόμενος
f 	προὔχουσᾰ 	προὐχομένη
n 	προὖχον 	προὐχόμενον
Notes:
This table gives Attic inflectional endings. For conjugation in dialects other than Attic, see Appendix:Ancient Greek dialectal conjugation.
   Aorist: προὖσχον, προὐσχόμην
number 	singular 	dual 	plural
	first 	second 	third 	second 	third 	first 	second 	third
active 	indicative 	προὖσχον 	προὖσχες 	προὖσχε(ν) 	προὔσχετον 	προὐσχέτην 	προὔσχομεν 	προὔσχετε 	προὖσχον
subjunctive 	πρόσχω 	πρόσχῃς 	πρόσχῃ 	πρόσχητον 	πρόσχητον 	πρόσχωμεν 	πρόσχητε 	πρόσχωσῐ(ν)
optative 	πρόσχοιμῐ 	πρόσχοις 	πρόσχοι 	πρόσχοιτον 	προσχοίτην 	πρόσχοιμεν 	πρόσχοιτε 	πρόσχοιεν
imperative 	  	πρόσχε 	προσχέτω 	πρόσχετον 	προσχέτων 	  	πρόσχετε 	προσχόντων
middle 	indicative 	προὐσχόμην 	προὔσχου 	προὔσχετο 	προὔσχεσθον 	προὐσχέσθην 	προὐσχόμεθᾰ 	προὔσχεσθε 	προὔσχοντο
subjunctive 	πρόσχωμαι 	πρόσχῃ 	πρόσχηται 	πρόσχησθον 	πρόσχησθον 	προσχώμεθᾰ 	πρόσχησθε 	πρόσχωνται
optative 	προσχοίμην 	πρόσχοιο 	πρόσχοιτο 	πρόσχοισθον 	προσχοίσθην 	προσχοίμεθᾰ 	πρόσχοισθε 	πρόσχοιντο
imperative 	  	προσχοῦ 	προσχέσθω 	πρόσχεσθον 	προσχέσθων 	  	πρόσχεσθε 	προσχέσθων
	active 	middle
infinitive 	προσχεῖν 	προσχέσθαι
participle 	m 	προσχών 	προσχόμενος
f 	προσχοῦσᾰ 	προσχομένη
n 	προσχόν 	προσχόμενον

Verb

προέχω • (proékhō)

    to be ahead
    to jut forward
    (in middle) to hold or have before oneself
    (in middle) to excel, be better

Conjugation
   Present: προέχω, προέχομαι
number 	singular 	dual 	plural
	first 	second 	third 	second 	third 	first 	second 	third
active 	indicative 	προέχω 	προέχεις 	προέχει 	προέχετον 	προέχετον 	προέχομεν 	προέχετε 	προέχουσῐ(ν)
subjunctive 	προέχω 	προέχῃς 	προέχῃ 	προέχητον 	προέχητον 	προέχωμεν 	προέχητε 	προέχωσῐ(ν)
optative 	προέχοιμῐ 	προέχοις 	προέχοι 	προέχοιτον 	προεχοίτην 	προέχοιμεν 	προέχοιτε 	προέχοιεν
imperative 	  	πρόεχε 	προεχέτω 	προέχετον 	προεχέτων 	  	προέχετε 	προεχόντων
middle/
passive 	indicative 	προέχομαι 	προέχῃ,
προέχει 	προέχεται 	προέχεσθον 	προέχεσθον 	προεχόμεθᾰ 	προέχεσθε 	προέχονται
subjunctive 	προέχωμαι 	προέχῃ 	προέχηται 	προέχησθον 	προέχησθον 	προεχώμεθᾰ 	προέχησθε 	προέχωνται
optative 	προεχοίμην 	προέχοιο 	προέχοιτο 	προέχοισθον 	προεχοίσθην 	προεχοίμεθᾰ 	προέχοισθε 	προέχοιντο
imperative 	  	προέχου 	προεχέσθω 	προέχεσθον 	προεχέσθων 	  	προέχεσθε 	προεχέσθων
	active 	middle/passive
infinitive 	προέχειν 	προέχεσθαι
participle 	m 	προέχων 	προεχόμενος
f 	προέχουσᾰ 	προεχομένη
n 	προέχον 	προεχόμενον
Notes:
This table gives Attic inflectional endings. For conjugation in dialects other than Attic, see Appendix:Ancient Greek dialectal conjugation.
   Imperfect: προεῖχον, προειχόμην
number 	singular 	dual 	plural
	first 	second 	third 	second 	third 	first 	second 	third
active 	indicative 	προεῖχον 	προεῖχες 	προεῖχε(ν) 	προείχετον 	προειχέτην 	προείχομεν 	προείχετε 	προεῖχον
middle/
passive 	indicative 	προειχόμην 	προείχου 	προείχετο 	προείχεσθον 	προειχέσθην 	προειχόμεθᾰ 	προείχεσθε 	προείχοντο
Notes:
This table gives Attic inflectional endings. For conjugation in dialects other than Attic, see Appendix:Ancient Greek dialectal conjugation.
   Future: προέξω, προέξομαι
number 	singular 	dual 	plural
	first 	second 	third 	second 	third 	first 	second 	third
active 	indicative 	προέξω 	προέξεις 	προέξει 	προέξετον 	προέξετον 	προέξομεν 	προέξετε 	προέξουσῐ(ν)
optative 	προέξοιμῐ 	προέξοις 	προέξοι 	προέξοιτον 	προεξοίτην 	προέξοιμεν 	προέξοιτε 	προέξοιεν
middle 	indicative 	προέξομαι 	προέξῃ,
προέξει 	προέξεται 	προέξεσθον 	προέξεσθον 	προεξόμεθᾰ 	προέξεσθε 	προέξονται
optative 	προεξοίμην 	προέξοιο 	προέξοιτο 	προέξοισθον 	προεξοίσθην 	προεξοίμεθᾰ 	προέξοισθε 	προέξοιντο
	active 	middle
infinitive 	προέξειν 	προέξεσθαι
participle 	m 	προέξων 	προεξόμενος
f 	προέξουσᾰ 	προεξομένη
n 	προέξον 	προεξόμενον
Notes:
This table gives Attic inflectional endings. For conjugation in dialects other than Attic, see Appendix:Ancient Greek dialectal conjugation.
   Aorist: προέσχον, προεσχόμην
number 	singular 	dual 	plural
	first 	second 	third 	second 	third 	first 	second 	third
active 	indicative 	προέσχον 	προέσχες 	προέσχε(ν) 	προέσχετον 	προεσχέτην 	προέσχομεν 	προέσχετε 	προέσχον
subjunctive 	πρόσχω 	πρόσχῃς 	πρόσχῃ 	πρόσχητον 	πρόσχητον 	πρόσχωμεν 	πρόσχητε 	πρόσχωσῐ(ν)
optative 	πρόσχοιμῐ 	πρόσχοις 	πρόσχοι 	πρόσχοιτον 	προσχοίτην 	πρόσχοιμεν 	πρόσχοιτε 	πρόσχοιεν
imperative 	  	πρόσχε 	προσχέτω 	πρόσχετον 	προσχέτων 	  	πρόσχετε 	προσχόντων
middle 	indicative 	προεσχόμην 	προέσχου 	προέσχετο 	προέσχεσθον 	προεσχέσθην 	προεσχόμεθᾰ 	προέσχεσθε 	προέσχοντο
subjunctive 	πρόσχωμαι 	πρόσχῃ 	πρόσχηται 	πρόσχησθον 	πρόσχησθον 	προσχώμεθᾰ 	πρόσχησθε 	πρόσχωνται
optative 	προσχοίμην 	πρόσχοιο 	πρόσχοιτο 	πρόσχοισθον 	προσχοίσθην 	προσχοίμεθᾰ 	πρόσχοισθε 	πρόσχοιντο
imperative 	  	προσχοῦ 	προσχέσθω 	πρόσχεσθον 	προσχέσθων 	  	πρόσχεσθε 	προσχέσθων
	active 	middle
infinitive 	προσχεῖν 	προσχέσθαι
participle 	m 	προσχών 	προσχόμενος
f 	προσχοῦσᾰ 	προσχομένη
n 	προσχόν 	προσχόμενον

Verb

προχωρέω • (prokhōréō)

    to advance, proceed, progress
    to prosper, succeed

Conjugation
   Present: προχωρέω, προχωρέομαι (Uncontracted)
number 	singular 	dual 	plural
	first 	second 	third 	second 	third 	first 	second 	third
active 	indicative 	προχωρέω 	προχωρέεις 	προχωρέει 	προχωρέετον 	προχωρέετον 	προχωρέομεν 	προχωρέετε 	προχωρέουσῐ(ν)
subjunctive 	προχωρέω 	προχωρέῃς 	προχωρέῃ 	προχωρέητον 	προχωρέητον 	προχωρέωμεν 	προχωρέητε 	προχωρέωσῐ(ν)
optative 	προχωρέοιμῐ 	προχωρέοις 	προχωρέοι 	προχωρέοιτον 	προχωρεοίτην 	προχωρέοιμεν 	προχωρέοιτε 	προχωρέοιεν
imperative 	  	προχώρεε 	προχωρεέτω 	προχωρέετον 	προχωρεέτων 	  	προχωρέετε 	προχωρεόντων
middle/
passive 	indicative 	προχωρέομαι 	προχωρέῃ,
προχωρέει 	προχωρέεται 	προχωρέεσθον 	προχωρέεσθον 	προχωρεόμεθᾰ 	προχωρέεσθε 	προχωρέονται
subjunctive 	προχωρέωμαι 	προχωρέῃ 	προχωρέηται 	προχωρέησθον 	προχωρέησθον 	προχωρεώμεθᾰ 	προχωρέησθε 	προχωρέωνται
optative 	προχωρεοίμην 	προχωρέοιο 	προχωρέοιτο 	προχωρέοισθον 	προχωρεοίσθην 	προχωρεοίμεθᾰ 	προχωρέοισθε 	προχωρέοιντο
imperative 	  	προχωρέου 	προχωρεέσθω 	προχωρέεσθον 	προχωρεέσθων 	  	προχωρέεσθε 	προχωρεέσθων
	active 	middle/passive
infinitive 	προχωρέειν 	προχωρέεσθαι
participle 	m 	προχωρέων 	προχωρεόμενος
f 	προχωρέουσᾰ 	προχωρεομένη
n 	προχωρέον 	προχωρεόμενον
Notes:
This table gives Attic inflectional endings. For conjugation in dialects other than Attic, see Appendix:Ancient Greek dialectal conjugation.
   Present: προχωρῶ, προχωροῦμαι (Contracted)
number 	singular 	dual 	plural
	first 	second 	third 	second 	third 	first 	second 	third
active 	indicative 	προχωρῶ 	προχωρεῖς 	προχωρεῖ 	προχωρεῖτον 	προχωρεῖτον 	προχωροῦμεν 	προχωρεῖτε 	προχωροῦσῐ(ν)
subjunctive 	προχωρῶ 	προχωρῇς 	προχωρῇ 	προχωρῆτον 	προχωρῆτον 	προχωρῶμεν 	προχωρῆτε 	προχωρῶσῐ(ν)
optative 	προχωροίην,
προχωροῖμῐ 	προχωροίης,
προχωροῖς 	προχωροίη,
προχωροῖ 	προχωροῖτον,
προχωροίητον 	προχωροίτην,
προχωροιήτην 	προχωροῖμεν,
προχωροίημεν 	προχωροῖτε,
προχωροίητε 	προχωροῖεν,
προχωροίησᾰν
imperative 	  	προχώρει 	προχωρείτω 	προχωρεῖτον 	προχωρείτων 	  	προχωρεῖτε 	προχωρούντων
middle/
passive 	indicative 	προχωροῦμαι 	προχωρεῖ,
προχωρῇ 	προχωρεῖται 	προχωρεῖσθον 	προχωρεῖσθον 	προχωρούμεθᾰ 	προχωρεῖσθε 	προχωροῦνται
subjunctive 	προχωρῶμαι 	προχωρῇ 	προχωρῆται 	προχωρῆσθον 	προχωρῆσθον 	προχωρώμεθᾰ 	προχωρῆσθε 	προχωρῶνται
optative 	προχωροίμην 	προχωροῖο 	προχωροῖτο 	προχωροῖσθον 	προχωροίσθην 	προχωροίμεθᾰ 	προχωροῖσθε 	προχωροῖντο
imperative 	  	προχωροῦ 	προχωρείσθω 	προχωρεῖσθον 	προχωρείσθων 	  	προχωρεῖσθε 	προχωρείσθων
	active 	middle/passive
infinitive 	προχωρεῖν 	προχωρεῖσθαι
participle 	m 	προχωρῶν 	προχωρούμενος
f 	προχωροῦσᾰ 	προχωρουμένη
n 	προχωροῦν 	προχωρούμενον
Notes:
This table gives Attic inflectional endings. For conjugation in dialects other than Attic, see Appendix:Ancient Greek dialectal conjugation.
   Imperfect: προεχώρεον, προεχωρεόμην (Uncontracted)
number 	singular 	dual 	plural
	first 	second 	third 	second 	third 	first 	second 	third
active 	indicative 	προεχώρεον 	προεχώρεες 	προεχώρεε(ν) 	προεχωρέετον 	προεχωρεέτην 	προεχωρέομεν 	προεχωρέετε 	προεχώρεον
middle/
passive 	indicative 	προεχωρεόμην 	προεχωρέου 	προεχωρέετο 	προεχωρέεσθον 	προεχωρεέσθην 	προεχωρεόμεθᾰ 	προεχωρέεσθε 	προεχωρέοντο
Notes:
This table gives Attic inflectional endings. For conjugation in dialects other than Attic, see Appendix:Ancient Greek dialectal conjugation.
   Imperfect: προεχώρουν, προεχωρούμην (Contracted)
number 	singular 	dual 	plural
	first 	second 	third 	second 	third 	first 	second 	third
active 	indicative 	προεχώρουν 	προεχώρεις 	προεχώρει 	προεχωρεῖτον 	προεχωρείτην 	προεχωροῦμεν 	προεχωρεῖτε 	προεχώρουν
middle/
passive 	indicative 	προεχωρούμην 	προεχωροῦ 	προεχωρεῖτο 	προεχωρεῖσθον 	προεχωρείσθην 	προεχωρούμεθᾰ 	προεχωρεῖσθε 	προεχωροῦντο
Notes:
This table gives Attic inflectional endings. For conjugation in dialects other than Attic, see Appendix:Ancient Greek dialectal conjugation.
   Future: προχωρήσω, προχωρήσομαι, προχωρηθήσομαι
number 	singular 	dual 	plural
	first 	second 	third 	second 	third 	first 	second 	third
active 	indicative 	προχωρήσω 	προχωρήσεις 	προχωρήσει 	προχωρήσετον 	προχωρήσετον 	προχωρήσομεν 	προχωρήσετε 	προχωρήσουσῐ(ν)
optative 	προχωρήσοιμῐ 	προχωρήσοις 	προχωρήσοι 	προχωρήσοιτον 	προχωρησοίτην 	προχωρήσοιμεν 	προχωρήσοιτε 	προχωρήσοιεν
middle 	indicative 	προχωρήσομαι 	προχωρήσῃ,
προχωρήσει 	προχωρήσεται 	προχωρήσεσθον 	προχωρήσεσθον 	προχωρησόμεθᾰ 	προχωρήσεσθε 	προχωρήσονται
optative 	προχωρησοίμην 	προχωρήσοιο 	προχωρήσοιτο 	προχωρήσοισθον 	προχωρησοίσθην 	προχωρησοίμεθᾰ 	προχωρήσοισθε 	προχωρήσοιντο
passive 	indicative 	προχωρηθήσομαι 	προχωρηθήσῃ 	προχωρηθήσεται 	προχωρηθήσεσθον 	προχωρηθήσεσθον 	προχωρηθησόμεθᾰ 	προχωρηθήσεσθε 	προχωρηθήσονται
optative 	προχωρηθησοίμην 	προχωρηθήσοιο 	προχωρηθήσοιτο 	προχωρηθήσοισθον 	προχωρηθησοίσθην 	προχωρηθησοίμεθᾰ 	προχωρηθήσοισθε 	προχωρηθήσοιντο
	active 	middle 	passive
infinitive 	προχωρήσειν 	προχωρήσεσθαι 	προχωρηθήσεσθαι
participle 	m 	προχωρήσων 	προχωρησόμενος 	προχωρηθησόμενος
f 	προχωρήσουσᾰ 	προχωρησομένη 	προχωρηθησομένη
n 	προχωρῆσον 	προχωρησόμενον 	προχωρηθησόμενον
Notes:
This table gives Attic inflectional endings. For conjugation in dialects other than Attic, see Appendix:Ancient Greek dialectal conjugation.
   Aorist: προεχώρησᾰ, προεχωρησᾰ́μην, προεχωρήθην
number 	singular 	dual 	plural
	first 	second 	third 	second 	third 	first 	second 	third
active 	indicative 	προεχώρησᾰ 	προεχώρησᾰς 	προεχώρησε(ν) 	προεχωρήσᾰτον 	προεχωρησᾰ́την 	προεχωρήσᾰμεν 	προεχωρήσᾰτε 	προεχώρησᾰν
subjunctive 	προχωρήσω 	προχωρήσῃς 	προχωρήσῃ 	προχωρήσητον 	προχωρήσητον 	προχωρήσωμεν 	προχωρήσητε 	προχωρήσωσῐ(ν)
optative 	προχωρήσαιμῐ 	προχωρήσειᾰς,
προχωρήσαις 	προχωρήσειε(ν),
προχωρήσαι 	προχωρήσαιτον 	προχωρησαίτην 	προχωρήσαιμεν 	προχωρήσαιτε 	προχωρήσειᾰν,
προχωρήσαιεν
imperative 	  	προχώρησον 	προχωρησᾰ́τω 	προχωρήσᾰτον 	προχωρησᾰ́των 	  	προχωρήσᾰτε 	προχωρησᾰ́ντων
middle 	indicative 	προεχωρησᾰ́μην 	προεχωρήσω 	προεχωρήσᾰτο 	προεχωρήσᾰσθον 	προεχωρησᾰ́σθην 	προεχωρησᾰ́μεθᾰ 	προεχωρήσᾰσθε 	προεχωρήσᾰντο
subjunctive 	προχωρήσωμαι 	προχωρήσῃ 	προχωρήσηται 	προχωρήσησθον 	προχωρήσησθον 	προχωρησώμεθᾰ 	προχωρήσησθε 	προχωρήσωνται
optative 	προχωρησαίμην 	προχωρήσαιο 	προχωρήσαιτο 	προχωρήσαισθον 	προχωρησαίσθην 	προχωρησαίμεθᾰ 	προχωρήσαισθε 	προχωρήσαιντο
imperative 	  	προχώρησαι 	προχωρησᾰ́σθω 	προχωρήσᾰσθον 	προχωρησᾰ́σθων 	  	προχωρήσᾰσθε 	προχωρησᾰ́σθων
passive 	indicative 	προεχωρήθην 	προεχωρήθης 	προεχωρήθη 	προεχωρήθητον 	προεχωρηθήτην 	προεχωρήθημεν 	προεχωρήθητε 	προεχωρήθησᾰν
subjunctive 	προχωρηθῶ 	προχωρηθῇς 	προχωρηθῇ 	προχωρηθῆτον 	προχωρηθῆτον 	προχωρηθῶμεν 	προχωρηθῆτε 	προχωρηθῶσῐ(ν)
optative 	προχωρηθείην 	προχωρηθείης 	προχωρηθείη 	προχωρηθεῖτον,
προχωρηθείητον 	προχωρηθείτην,
προχωρηθειήτην 	προχωρηθεῖμεν,
προχωρηθείημεν 	προχωρηθεῖτε,
προχωρηθείητε 	προχωρηθεῖεν,
προχωρηθείησᾰν
imperative 	  	προχωρήθητῐ 	προχωρηθήτω 	προχωρήθητον 	προχωρηθήτων 	  	προχωρήθητε 	προχωρηθέντων
	active 	middle 	passive
infinitive 	προχωρῆσαι 	προχωρήσᾰσθαι 	προχωρηθῆναι
participle 	m 	προχωρήσᾱς 	προχωρησᾰ́μενος 	προχωρηθείς
f 	προχωρήσᾱσᾰ 	προχωρησᾰμένη 	προχωρηθεῖσᾰ
n 	προχωρῆσᾰν 	προχωρησᾰ́μενον 	προχωρηθέν
Notes:
This table gives Attic inflectional endings. For conjugation in dialects other than Attic, see Appendix:Ancient Greek dialectal conjugation.
   Perfect: προκεχώρηκᾰ, προκεχώρημαι
number 	singular 	dual 	plural
	first 	second 	third 	second 	third 	first 	second 	third
active 	indicative 	προκεχώρηκᾰ 	προκεχώρηκᾰς 	προκεχώρηκε(ν) 	προκεχωρήκᾰτον 	προκεχωρήκᾰτον 	προκεχωρήκᾰμεν 	προκεχωρήκᾰτε 	προκεχωρήκᾱσῐ(ν)
subjunctive 	προκεχωρήκω 	προκεχωρήκῃς 	προκεχωρήκῃ 	προκεχωρήκητον 	προκεχωρήκητον 	προκεχωρήκωμεν 	προκεχωρήκητε 	προκεχωρήκωσῐ(ν)
optative 	προκεχωρήκοιμῐ,
προκεχωρηκοίην 	προκεχωρήκοις,
προκεχωρηκοίης 	προκεχωρήκοι,
προκεχωρηκοίη 	προκεχωρήκοιτον 	προκεχωρηκοίτην 	προκεχωρήκοιμεν 	προκεχωρήκοιτε 	προκεχωρήκοιεν
imperative 	  	προκεχώρηκε 	προκεχωρηκέτω 	προκεχωρήκετον 	προκεχωρηκέτων 	  	προκεχωρήκετε 	προκεχωρηκόντων
middle/
passive 	indicative 	προκεχώρημαι 	προκεχώρησαι 	προκεχώρηται 	προκεχώρησθον 	προκεχώρησθον 	προκεχωρήμεθᾰ 	προκεχώρησθε 	προκεχώρηνται
subjunctive 	προκεχωρημένος ὦ 	προκεχωρημένος ᾖς 	προκεχωρημένος ᾖ 	προκεχωρημένω ἦτον 	προκεχωρημένω ἦτον 	προκεχωρημένοι ὦμεν 	προκεχωρημένοι ἦτε 	προκεχωρημένοι ὦσῐ(ν)
optative 	προκεχωρημένος εἴην 	προκεχωρημένος εἴης 	προκεχωρημένος εἴη 	προκεχωρημένω εἴητον/εἶτον 	προκεχωρημένω εἰήτην/εἴτην 	προκεχωρημένοι εἴημεν/εἶμεν 	προκεχωρημένοι εἴητε/εἶτε 	προκεχωρημένοι εἴησᾰν/εἶεν
imperative 	  	προκεχώρησο 	προκεχωρήσθω 	προκεχώρησθον 	προκεχωρήσθων 	  	προκεχώρησθε 	προκεχωρήσθων
	active 	middle/passive
infinitive 	προκεχωρηκέναι 	προκεχωρῆσθαι
participle 	m 	προκεχωρηκώς 	προκεχωρημένος
f 	προκεχωρηκυῖᾰ 	προκεχωρημένη
n 	προκεχωρηκός 	προκεχωρημένον

Verb

σπείρω • (speírō)

    I sow

Conjugation
   Present: σπείρω, σπείρομαι
number 	singular 	dual 	plural
	first 	second 	third 	second 	third 	first 	second 	third
active 	indicative 	σπείρω 	σπείρεις 	σπείρει 	σπείρετον 	σπείρετον 	σπείρομεν 	σπείρετε 	σπείρουσῐ(ν)
subjunctive 	σπείρω 	σπείρῃς 	σπείρῃ 	σπείρητον 	σπείρητον 	σπείρωμεν 	σπείρητε 	σπείρωσῐ(ν)
optative 	σπείροιμῐ 	σπείροις 	σπείροι 	σπείροιτον 	σπειροίτην 	σπείροιμεν 	σπείροιτε 	σπείροιεν
imperative 	  	σπεῖρε 	σπειρέτω 	σπείρετον 	σπειρέτων 	  	σπείρετε 	σπειρόντων
middle/
passive 	indicative 	σπείρομαι 	σπείρῃ,
σπείρει 	σπείρεται 	σπείρεσθον 	σπείρεσθον 	σπειρόμεθᾰ 	σπείρεσθε 	σπείρονται
subjunctive 	σπείρωμαι 	σπείρῃ 	σπείρηται 	σπείρησθον 	σπείρησθον 	σπειρώμεθᾰ 	σπείρησθε 	σπείρωνται
optative 	σπειροίμην 	σπείροιο 	σπείροιτο 	σπείροισθον 	σπειροίσθην 	σπειροίμεθᾰ 	σπείροισθε 	σπείροιντο
imperative 	  	σπείρου 	σπειρέσθω 	σπείρεσθον 	σπειρέσθων 	  	σπείρεσθε 	σπειρέσθων
	active 	middle/passive
infinitive 	σπείρειν 	σπείρεσθαι
participle 	m 	σπείρων 	σπειρόμενος
f 	σπείρουσᾰ 	σπειρομένη
n 	σπεῖρον 	σπειρόμενον
Notes:
This table gives Attic inflectional endings. For conjugation in dialects other than Attic, see Appendix:Ancient Greek dialectal conjugation.
   Imperfect: ἔσπειρον, ἐσπειρόμην
number 	singular 	dual 	plural
	first 	second 	third 	second 	third 	first 	second 	third
active 	indicative 	ἔσπειρον 	ἔσπειρες 	ἔσπειρε(ν) 	ἐσπείρετον 	ἐσπειρέτην 	ἐσπείρομεν 	ἐσπείρετε 	ἔσπειρον
middle/
passive 	indicative 	ἐσπειρόμην 	ἐσπείρου 	ἐσπείρετο 	ἐσπείρεσθον 	ἐσπειρέσθην 	ἐσπειρόμεθᾰ 	ἐσπείρεσθε 	ἐσπείροντο
Notes:
This table gives Attic inflectional endings. For conjugation in dialects other than Attic, see Appendix:Ancient Greek dialectal conjugation.
   Imperfect: σπείρεσκον, σπειρεσκόμην (Ionic)
number 	singular 	dual 	plural
	first 	second 	third 	second 	third 	first 	second 	third
active 	indicative 	σπείρεσκον 	σπείρεσκες 	σπείρεσκε(ν) 	σπειρέσκετον 	σπειρεσκέτην 	σπειρέσκομεν 	σπειρέσκετε 	σπείρεσκον
middle/
passive 	indicative 	σπειρεσκόμην 	σπειρέσκου 	σπειρέσκετο 	σπειρέσκεσθον 	σπειρεσκέσθην 	σπειρεσκόμεθᾰ 	σπειρέσκεσθε 	σπειρέσκοντο
Notes:
Dialects other than Attic are not well attested. Some forms are based on conjecture. Use with caution. For more details, see Appendix:Ancient Greek dialectal conjugation.
   Future: σπερέω, σπερέομαι, σπᾰρήσομαι (Uncontracted)
number 	singular 	dual 	plural
	first 	second 	third 	second 	third 	first 	second 	third
active 	indicative 	σπερέω 	σπερέεις 	σπερέει 	σπερέετον 	σπερέετον 	σπερέομεν 	σπερέετε 	σπερέουσῐ(ν)
optative 	σπερέοιμῐ 	σπερέοις 	σπερέοι 	σπερέοιτον 	σπερεοίτην 	σπερέοιμεν 	σπερέοιτε 	σπερέοιεν
middle 	indicative 	σπερέομαι 	σπερέῃ,
σπερέει 	σπερέεται 	σπερέεσθον 	σπερέεσθον 	σπερεόμεθᾰ 	σπερέεσθε 	σπερέονται
optative 	σπερεοίμην 	σπερέοιο 	σπερέοιτο 	σπερέοισθον 	σπερεοίσθην 	σπερεοίμεθᾰ 	σπερέοισθε 	σπερέοιντο
passive 	indicative 	σπᾰρήσομαι 	σπᾰρήσῃ 	σπᾰρήσεται 	σπᾰρήσεσθον 	σπᾰρήσεσθον 	σπᾰρησόμεθᾰ 	σπᾰρήσεσθε 	σπᾰρήσονται
optative 	σπᾰρησοίμην 	σπᾰρήσοιο 	σπᾰρήσοιτο 	σπᾰρήσοισθον 	σπᾰρησοίσθην 	σπᾰρησοίμεθᾰ 	σπᾰρήσοισθε 	σπᾰρήσοιντο
	active 	middle 	passive
infinitive 	σπερέειν 	σπερέεσθαι 	σπᾰρήσεσθαι
participle 	m 	σπερέων 	σπερεόμενος 	σπᾰρησόμενος
f 	σπερέουσᾰ 	σπερεομένη 	σπᾰρησομένη
n 	σπερέον 	σπερεόμενον 	σπᾰρησόμενον
Notes:
This table gives Attic inflectional endings. For conjugation in dialects other than Attic, see Appendix:Ancient Greek dialectal conjugation.
   Future: σπερῶ, σπεροῦμαι, σπᾰρήσομαι (Contracted)
number 	singular 	dual 	plural
	first 	second 	third 	second 	third 	first 	second 	third
active 	indicative 	σπερῶ 	σπερεῖς 	σπερεῖ 	σπερεῖτον 	σπερεῖτον 	σπεροῦμεν 	σπερεῖτε 	σπεροῦσῐ(ν)
optative 	σπεροίην,
σπεροῖμῐ 	σπεροίης,
σπεροῖς 	σπεροίη,
σπεροῖ 	σπεροῖτον,
σπεροίητον 	σπεροίτην,
σπεροιήτην 	σπεροῖμεν,
σπεροίημεν 	σπεροῖτε,
σπεροίητε 	σπεροῖεν,
σπεροίησᾰν
middle 	indicative 	σπεροῦμαι 	σπερῇ 	σπερεῖται 	σπερεῖσθον 	σπερεῖσθον 	σπερούμεθᾰ 	σπερεῖσθε 	σπεροῦνται
optative 	σπεροίμην 	σπεροῖο 	σπεροῖτο 	σπεροῖσθον 	σπεροίσθην 	σπεροίμεθᾰ 	σπεροῖσθε 	σπεροῖντο
passive 	indicative 	σπᾰρήσομαι 	σπᾰρήσῃ 	σπᾰρήσεται 	σπᾰρήσεσθον 	σπᾰρήσεσθον 	σπᾰρησόμεθᾰ 	σπᾰρήσεσθε 	σπᾰρήσονται
optative 	σπᾰρησοίμην 	σπᾰρήσοιο 	σπᾰρήσοιτο 	σπᾰρήσοισθον 	σπᾰρησοίσθην 	σπᾰρησοίμεθᾰ 	σπᾰρήσοισθε 	σπᾰρήσοιντο
	active 	middle 	passive
infinitive 	σπερεῖν 	σπερεῖσθαι 	σπᾰρήσεσθαι
participle 	m 	σπερῶν 	σπερούμενος 	σπᾰρησόμενος
f 	σπεροῦσᾰ 	σπερουμένη 	σπᾰρησομένη
n 	σπεροῦν 	σπερούμενον 	σπᾰρησόμενον
Notes:
This table gives Attic inflectional endings. For conjugation in dialects other than Attic, see Appendix:Ancient Greek dialectal conjugation.
   Future: σπέρσω, σπέρσομαι (Aeolic)
number 	singular 	dual 	plural
	first 	second 	third 	second 	third 	first 	second 	third
active 	indicative 	σπέρσω 	σπέρσεις 	σπέρσει 	σπέρσετον 	σπέρσετον 	σπέρσομεν 	σπέρσετε 	σπέρσουσῐ(ν)
optative 	σπέρσοιμῐ 	σπέρσοις 	σπέρσοι 	σπέρσοιτον 	σπερσοίτην 	σπέρσοιμεν 	σπέρσοιτε 	σπέρσοιεν
middle 	indicative 	σπέρσομαι 	σπέρσεαι 	σπέρσεται 	σπέρσεσθον 	σπέρσεσθον 	σπερσόμεθᾰ 	σπέρσεσθε 	σπέρσονται
optative 	σπερσοίμην 	σπέρσοιο 	σπέρσοιτο 	σπέρσοισθον 	σπερσοίσθην 	σπερσοίμεθᾰ 	σπέρσοισθε 	σπέρσοιντο
	active 	middle
infinitive 	σπέρσειν 	σπέρσεσθαι
participle 	m 	σπέρσων 	σπερσόμενος
f 	σπέρσουσᾰ 	σπερσομένη
n 	σπέρσον 	σπερσόμενον
Notes:
Dialects other than Attic are not well attested. Some forms are based on conjecture. Use with caution. For more details, see Appendix:Ancient Greek dialectal conjugation.
   Aorist: ἔσπειρᾰ, ἐσπειρᾰ́μην, ἐσπᾰ́ρην
number 	singular 	dual 	plural
	first 	second 	third 	second 	third 	first 	second 	third
active 	indicative 	ἔσπειρᾰ 	ἔσπειρᾰς 	ἔσπειρε(ν) 	ἐσπείρᾰτον 	ἐσπειρᾰ́την 	ἐσπείρᾰμεν 	ἐσπείρᾰτε 	ἔσπειρᾰν
subjunctive 	σπείρω 	σπείρῃς 	σπείρῃ 	σπείρητον 	σπείρητον 	σπείρωμεν 	σπείρητε 	σπείρωσῐ(ν)
optative 	σπείραιμῐ 	σπείρειᾰς,
σπείραις 	σπείρειε(ν),
σπείραι 	σπείραιτον 	σπειραίτην 	σπείραιμεν 	σπείραιτε 	σπείρειᾰν,
σπείραιεν
imperative 	  	σπεῖρον 	σπειρᾰ́τω 	σπείρᾰτον 	σπειρᾰ́των 	  	σπείρᾰτε 	σπειρᾰ́ντων
middle 	indicative 	ἐσπειρᾰ́μην 	ἐσπείρω 	ἐσπείρᾰτο 	ἐσπείρᾰσθον 	ἐσπειρᾰ́σθην 	ἐσπειρᾰ́μεθᾰ 	ἐσπείρᾰσθε 	ἐσπείρᾰντο
subjunctive 	σπείρωμαι 	σπείρῃ 	σπείρηται 	σπείρησθον 	σπείρησθον 	σπειρώμεθᾰ 	σπείρησθε 	σπείρωνται
optative 	σπειραίμην 	σπείραιο 	σπείραιτο 	σπείραισθον 	σπειραίσθην 	σπειραίμεθᾰ 	σπείραισθε 	σπείραιντο
imperative 	  	σπεῖραι 	σπειρᾰ́σθω 	σπείρᾰσθον 	σπειρᾰ́σθων 	  	σπείρᾰσθε 	σπειρᾰ́σθων
passive 	indicative 	ἐσπᾰ́ρην 	ἐσπᾰ́ρης 	ἐσπᾰ́ρη 	ἐσπᾰ́ρητον 	ἐσπᾰρήτην 	ἐσπᾰ́ρημεν 	ἐσπᾰ́ρητε 	ἐσπᾰ́ρησᾰν
subjunctive 	σπᾰρῶ 	σπᾰρῇς 	σπᾰρῇ 	σπᾰρῆτον 	σπᾰρῆτον 	σπᾰρῶμεν 	σπᾰρῆτε 	σπᾰρῶσῐ(ν)
optative 	σπᾰρείην 	σπᾰρείης 	σπᾰρείη 	σπᾰρεῖτον,
σπᾰρείητον 	σπᾰρείτην,
σπᾰρειήτην 	σπᾰρεῖμεν,
σπᾰρείημεν 	σπᾰρεῖτε,
σπᾰρείητε 	σπᾰρεῖεν,
σπᾰρείησᾰν
imperative 	  	σπᾰ́ρηθῐ 	σπᾰρήτω 	σπᾰ́ρητον 	σπᾰρήτων 	  	σπᾰ́ρητε 	σπᾰρέντων
	active 	middle 	passive
infinitive 	σπεῖραι 	σπείρᾰσθαι 	σπᾰρῆναι
participle 	m 	σπείρᾱς 	σπειρᾰ́μενος 	σπᾰρείς
f 	σπείρᾱσᾰ 	σπειρᾰμένη 	σπᾰρεῖσᾰ
n 	σπεῖρᾰν 	σπειρᾰ́μενον 	σπᾰρέν
Notes:
This table gives Attic inflectional endings. For conjugation in dialects other than Attic, see Appendix:Ancient Greek dialectal conjugation.
   Perfect: ἔσπᾰρκᾰ, ἔσπᾰρμαι
number 	singular 	dual 	plural
	first 	second 	third 	second 	third 	first 	second 	third
active 	indicative 	ἔσπᾰρκᾰ 	ἔσπᾰρκᾰς 	ἔσπᾰρκε(ν) 	ἐσπᾰ́ρκᾰτον 	ἐσπᾰ́ρκᾰτον 	ἐσπᾰ́ρκᾰμεν 	ἐσπᾰ́ρκᾰτε 	ἐσπᾰ́ρκᾱσῐ(ν)
subjunctive 	ἐσπᾰ́ρκω 	ἐσπᾰ́ρκῃς 	ἐσπᾰ́ρκῃ 	ἐσπᾰ́ρκητον 	ἐσπᾰ́ρκητον 	ἐσπᾰ́ρκωμεν 	ἐσπᾰ́ρκητε 	ἐσπᾰ́ρκωσῐ(ν)
optative 	ἐσπᾰ́ρκοιμῐ,
ἐσπᾰρκοίην 	ἐσπᾰ́ρκοις,
ἐσπᾰρκοίης 	ἐσπᾰ́ρκοι,
ἐσπᾰρκοίη 	ἐσπᾰ́ρκοιτον 	ἐσπᾰρκοίτην 	ἐσπᾰ́ρκοιμεν 	ἐσπᾰ́ρκοιτε 	ἐσπᾰ́ρκοιεν
imperative 	  	ἔσπᾰρκε 	ἐσπᾰρκέτω 	ἐσπᾰ́ρκετον 	ἐσπᾰρκέτων 	  	ἐσπᾰ́ρκετε 	ἐσπᾰρκόντων
middle/
passive 	indicative 	ἔσπᾰρμαι 	ἔσπᾰρσαι 	ἔσπᾰρται 	ἔσπᾰρθον 	ἔσπᾰρθον 	ἐσπᾰ́ρμεθᾰ 	ἔσπᾰρθε 	ἐσπᾰ́ρᾰται
subjunctive 	ἐσπᾰρμένος ὦ 	ἐσπᾰρμένος ᾖς 	ἐσπᾰρμένος ᾖ 	ἐσπᾰρμένω ἦτον 	ἐσπᾰρμένω ἦτον 	ἐσπᾰρμένοι ὦμεν 	ἐσπᾰρμένοι ἦτε 	ἐσπᾰρμένοι ὦσῐ(ν)
optative 	ἐσπᾰρμένος εἴην 	ἐσπᾰρμένος εἴης 	ἐσπᾰρμένος εἴη 	ἐσπᾰρμένω εἴητον/εἶτον 	ἐσπᾰρμένω εἰήτην/εἴτην 	ἐσπᾰρμένοι εἴημεν/εἶμεν 	ἐσπᾰρμένοι εἴητε/εἶτε 	ἐσπᾰρμένοι εἴησᾰν/εἶεν
imperative 	  	ἔσπᾰρσο 	ἐσπᾰ́ρθω 	ἔσπᾰρθον 	ἐσπᾰ́ρθων 	  	ἔσπᾰρθε 	ἐσπᾰ́ρθων
	active 	middle/passive
infinitive 	ἐσπᾰρκέναι 	ἐσπᾰ́ρθαι
participle 	m 	ἐσπᾰρκώς 	ἐσπᾰρμένος
f 	ἐσπᾰρκυῖᾰ 	ἐσπᾰρμένη
n 	ἐσπᾰρκός 	ἐσπᾰρμένον

Verb

στᾰσῐάζω • (stasiázō)

    to rebel, revolt
    to form a party or faction
    to be at odds, quarrel, be at discord
    to revolutionize, throw into confusion

Conjugation
   Present: στᾰσῐᾰ́ζω, στᾰσῐᾰ́ζομαι
number 	singular 	dual 	plural
	first 	second 	third 	second 	third 	first 	second 	third
active 	indicative 	στᾰσῐᾰ́ζω 	στᾰσῐᾰ́ζεις 	στᾰσῐᾰ́ζει 	στᾰσῐᾰ́ζετον 	στᾰσῐᾰ́ζετον 	στᾰσῐᾰ́ζομεν 	στᾰσῐᾰ́ζετε 	στᾰσῐᾰ́ζουσῐ(ν)
subjunctive 	στᾰσῐᾰ́ζω 	στᾰσῐᾰ́ζῃς 	στᾰσῐᾰ́ζῃ 	στᾰσῐᾰ́ζητον 	στᾰσῐᾰ́ζητον 	στᾰσῐᾰ́ζωμεν 	στᾰσῐᾰ́ζητε 	στᾰσῐᾰ́ζωσῐ(ν)
optative 	στᾰσῐᾰ́ζοιμῐ 	στᾰσῐᾰ́ζοις 	στᾰσῐᾰ́ζοι 	στᾰσῐᾰ́ζοιτον 	στᾰσῐᾰζοίτην 	στᾰσῐᾰ́ζοιμεν 	στᾰσῐᾰ́ζοιτε 	στᾰσῐᾰ́ζοιεν
imperative 	  	στᾰσῐ́ᾰζε 	στᾰσῐᾰζέτω 	στᾰσῐᾰ́ζετον 	στᾰσῐᾰζέτων 	  	στᾰσῐᾰ́ζετε 	στᾰσῐᾰζόντων
middle/
passive 	indicative 	στᾰσῐᾰ́ζομαι 	στᾰσῐᾰ́ζῃ,
στᾰσῐᾰ́ζει 	στᾰσῐᾰ́ζεται 	στᾰσῐᾰ́ζεσθον 	στᾰσῐᾰ́ζεσθον 	στᾰσῐᾰζόμεθᾰ 	στᾰσῐᾰ́ζεσθε 	στᾰσῐᾰ́ζονται
subjunctive 	στᾰσῐᾰ́ζωμαι 	στᾰσῐᾰ́ζῃ 	στᾰσῐᾰ́ζηται 	στᾰσῐᾰ́ζησθον 	στᾰσῐᾰ́ζησθον 	στᾰσῐᾰζώμεθᾰ 	στᾰσῐᾰ́ζησθε 	στᾰσῐᾰ́ζωνται
optative 	στᾰσῐᾰζοίμην 	στᾰσῐᾰ́ζοιο 	στᾰσῐᾰ́ζοιτο 	στᾰσῐᾰ́ζοισθον 	στᾰσῐᾰζοίσθην 	στᾰσῐᾰζοίμεθᾰ 	στᾰσῐᾰ́ζοισθε 	στᾰσῐᾰ́ζοιντο
imperative 	  	στᾰσῐᾰ́ζου 	στᾰσῐᾰζέσθω 	στᾰσῐᾰ́ζεσθον 	στᾰσῐᾰζέσθων 	  	στᾰσῐᾰ́ζεσθε 	στᾰσῐᾰζέσθων
	active 	middle/passive
infinitive 	στᾰσῐᾰ́ζειν 	στᾰσῐᾰ́ζεσθαι
participle 	m 	στᾰσῐᾰ́ζων 	στᾰσῐᾰζόμενος
f 	στᾰσῐᾰ́ζουσᾰ 	στᾰσῐᾰζομένη
n 	στᾰσῐᾰ́ζον 	στᾰσῐᾰζόμενον
Notes:
This table gives Attic inflectional endings. For conjugation in dialects other than Attic, see Appendix:Ancient Greek dialectal conjugation.
   Imperfect: ἐστᾰσῐ́ᾰζον, ἐστᾰσῐᾰζόμην
number 	singular 	dual 	plural
	first 	second 	third 	second 	third 	first 	second 	third
active 	indicative 	ἐστᾰσῐ́ᾰζον 	ἐστᾰσῐ́ᾰζες 	ἐστᾰσῐ́ᾰζε(ν) 	ἐστᾰσῐᾰ́ζετον 	ἐστᾰσῐᾰζέτην 	ἐστᾰσῐᾰ́ζομεν 	ἐστᾰσῐᾰ́ζετε 	ἐστᾰσῐ́ᾰζον
middle/
passive 	indicative 	ἐστᾰσῐᾰζόμην 	ἐστᾰσῐᾰ́ζου 	ἐστᾰσῐᾰ́ζετο 	ἐστᾰσῐᾰ́ζεσθον 	ἐστᾰσῐᾰζέσθην 	ἐστᾰσῐᾰζόμεθᾰ 	ἐστᾰσῐᾰ́ζεσθε 	ἐστᾰσῐᾰ́ζοντο
Notes:
This table gives Attic inflectional endings. For conjugation in dialects other than Attic, see Appendix:Ancient Greek dialectal conjugation.
   Future: στᾰσῐᾰ́σω, στᾰσῐᾰ́σομαι, στᾰσῐᾰσθήσομαι
number 	singular 	dual 	plural
	first 	second 	third 	second 	third 	first 	second 	third
active 	indicative 	στᾰσῐᾰ́σω 	στᾰσῐᾰ́σεις 	στᾰσῐᾰ́σει 	στᾰσῐᾰ́σετον 	στᾰσῐᾰ́σετον 	στᾰσῐᾰ́σομεν 	στᾰσῐᾰ́σετε 	στᾰσῐᾰ́σουσῐ(ν)
optative 	στᾰσῐᾰ́σοιμῐ 	στᾰσῐᾰ́σοις 	στᾰσῐᾰ́σοι 	στᾰσῐᾰ́σοιτον 	στᾰσῐᾰσοίτην 	στᾰσῐᾰ́σοιμεν 	στᾰσῐᾰ́σοιτε 	στᾰσῐᾰ́σοιεν
middle 	indicative 	στᾰσῐᾰ́σομαι 	στᾰσῐᾰ́σῃ,
στᾰσῐᾰ́σει 	στᾰσῐᾰ́σεται 	στᾰσῐᾰ́σεσθον 	στᾰσῐᾰ́σεσθον 	στᾰσῐᾰσόμεθᾰ 	στᾰσῐᾰ́σεσθε 	στᾰσῐᾰ́σονται
optative 	στᾰσῐᾰσοίμην 	στᾰσῐᾰ́σοιο 	στᾰσῐᾰ́σοιτο 	στᾰσῐᾰ́σοισθον 	στᾰσῐᾰσοίσθην 	στᾰσῐᾰσοίμεθᾰ 	στᾰσῐᾰ́σοισθε 	στᾰσῐᾰ́σοιντο
passive 	indicative 	στᾰσῐᾰσθήσομαι 	στᾰσῐᾰσθήσῃ 	στᾰσῐᾰσθήσεται 	στᾰσῐᾰσθήσεσθον 	στᾰσῐᾰσθήσεσθον 	στᾰσῐᾰσθησόμεθᾰ 	στᾰσῐᾰσθήσεσθε 	στᾰσῐᾰσθήσονται
optative 	στᾰσῐᾰσθησοίμην 	στᾰσῐᾰσθήσοιο 	στᾰσῐᾰσθήσοιτο 	στᾰσῐᾰσθήσοισθον 	στᾰσῐᾰσθησοίσθην 	στᾰσῐᾰσθησοίμεθᾰ 	στᾰσῐᾰσθήσοισθε 	στᾰσῐᾰσθήσοιντο
	active 	middle 	passive
infinitive 	στᾰσῐᾰ́σειν 	στᾰσῐᾰ́σεσθαι 	στᾰσῐᾰσθήσεσθαι
participle 	m 	στᾰσῐᾰ́σων 	στᾰσῐᾰσόμενος 	στᾰσῐᾰσθησόμενος
f 	στᾰσῐᾰ́σουσᾰ 	στᾰσῐᾰσομένη 	στᾰσῐᾰσθησομένη
n 	στᾰσῐᾰ́σον 	στᾰσῐᾰσόμενον 	στᾰσῐᾰσθησόμενον
Notes:
This table gives Attic inflectional endings. For conjugation in dialects other than Attic, see Appendix:Ancient Greek dialectal conjugation.
   Aorist: ἐστᾰσῐ́ᾰσᾰ, ἐστᾰσῐᾰσᾰ́μην, ἐστᾰσῐᾰ́σθην
number 	singular 	dual 	plural
	first 	second 	third 	second 	third 	first 	second 	third
active 	indicative 	ἐστᾰσῐ́ᾰσᾰ 	ἐστᾰσῐ́ᾰσᾰς 	ἐστᾰσῐ́ᾰσε(ν) 	ἐστᾰσῐᾰ́σᾰτον 	ἐστᾰσῐᾰσᾰ́την 	ἐστᾰσῐᾰ́σᾰμεν 	ἐστᾰσῐᾰ́σᾰτε 	ἐστᾰσῐ́ᾰσᾰν
subjunctive 	στᾰσῐᾰ́σω 	στᾰσῐᾰ́σῃς 	στᾰσῐᾰ́σῃ 	στᾰσῐᾰ́σητον 	στᾰσῐᾰ́σητον 	στᾰσῐᾰ́σωμεν 	στᾰσῐᾰ́σητε 	στᾰσῐᾰ́σωσῐ(ν)
optative 	στᾰσῐᾰ́σαιμῐ 	στᾰσῐᾰ́σειᾰς,
στᾰσῐᾰ́σαις 	στᾰσῐᾰ́σειε(ν),
στᾰσῐᾰ́σαι 	στᾰσῐᾰ́σαιτον 	στᾰσῐᾰσαίτην 	στᾰσῐᾰ́σαιμεν 	στᾰσῐᾰ́σαιτε 	στᾰσῐᾰ́σειᾰν,
στᾰσῐᾰ́σαιεν
imperative 	  	στᾰσῐ́ᾰσον 	στᾰσῐᾰσᾰ́τω 	στᾰσῐᾰ́σᾰτον 	στᾰσῐᾰσᾰ́των 	  	στᾰσῐᾰ́σᾰτε 	στᾰσῐᾰσᾰ́ντων
middle 	indicative 	ἐστᾰσῐᾰσᾰ́μην 	ἐστᾰσῐᾰ́σω 	ἐστᾰσῐᾰ́σᾰτο 	ἐστᾰσῐᾰ́σᾰσθον 	ἐστᾰσῐᾰσᾰ́σθην 	ἐστᾰσῐᾰσᾰ́μεθᾰ 	ἐστᾰσῐᾰ́σᾰσθε 	ἐστᾰσῐᾰ́σᾰντο
subjunctive 	στᾰσῐᾰ́σωμαι 	στᾰσῐᾰ́σῃ 	στᾰσῐᾰ́σηται 	στᾰσῐᾰ́σησθον 	στᾰσῐᾰ́σησθον 	στᾰσῐᾰσώμεθᾰ 	στᾰσῐᾰ́σησθε 	στᾰσῐᾰ́σωνται
optative 	στᾰσῐᾰσαίμην 	στᾰσῐᾰ́σαιο 	στᾰσῐᾰ́σαιτο 	στᾰσῐᾰ́σαισθον 	στᾰσῐᾰσαίσθην 	στᾰσῐᾰσαίμεθᾰ 	στᾰσῐᾰ́σαισθε 	στᾰσῐᾰ́σαιντο
imperative 	  	στᾰσῐ́ᾰσαι 	στᾰσῐᾰσᾰ́σθω 	στᾰσῐᾰ́σᾰσθον 	στᾰσῐᾰσᾰ́σθων 	  	στᾰσῐᾰ́σᾰσθε 	στᾰσῐᾰσᾰ́σθων
passive 	indicative 	ἐστᾰσῐᾰ́σθην 	ἐστᾰσῐᾰ́σθης 	ἐστᾰσῐᾰ́σθη 	ἐστᾰσῐᾰ́σθητον 	ἐστᾰσῐᾰσθήτην 	ἐστᾰσῐᾰ́σθημεν 	ἐστᾰσῐᾰ́σθητε 	ἐστᾰσῐᾰ́σθησᾰν
subjunctive 	στᾰσῐᾰσθῶ 	στᾰσῐᾰσθῇς 	στᾰσῐᾰσθῇ 	στᾰσῐᾰσθῆτον 	στᾰσῐᾰσθῆτον 	στᾰσῐᾰσθῶμεν 	στᾰσῐᾰσθῆτε 	στᾰσῐᾰσθῶσῐ(ν)
optative 	στᾰσῐᾰσθείην 	στᾰσῐᾰσθείης 	στᾰσῐᾰσθείη 	στᾰσῐᾰσθεῖτον,
στᾰσῐᾰσθείητον 	στᾰσῐᾰσθείτην,
στᾰσῐᾰσθειήτην 	στᾰσῐᾰσθεῖμεν,
στᾰσῐᾰσθείημεν 	στᾰσῐᾰσθεῖτε,
στᾰσῐᾰσθείητε 	στᾰσῐᾰσθεῖεν,
στᾰσῐᾰσθείησᾰν
imperative 	  	στᾰσῐᾰ́σθητῐ 	στᾰσῐᾰσθήτω 	στᾰσῐᾰ́σθητον 	στᾰσῐᾰσθήτων 	  	στᾰσῐᾰ́σθητε 	στᾰσῐᾰσθέντων
	active 	middle 	passive
infinitive 	στᾰσῐᾰ́σαι 	στᾰσῐᾰ́σᾰσθαι 	στᾰσῐᾰσθῆναι
participle 	m 	στᾰσῐᾰ́σᾱς 	στᾰσῐᾰσᾰ́μενος 	στᾰσῐᾰσθείς
f 	στᾰσῐᾰ́σᾱσᾰ 	στᾰσῐᾰσᾰμένη 	στᾰσῐᾰσθεῖσᾰ
n 	στᾰσῐᾰ́σᾰν 	στᾰσῐᾰσᾰ́μενον 	στᾰσῐᾰσθέν
Notes:
This table gives Attic inflectional endings. For conjugation in dialects other than Attic, see Appendix:Ancient Greek dialectal conjugation.
   Perfect: ἐστᾰσῐ́ᾰκᾰ, ἐστᾰσῐ́ᾰσμαι
number 	singular 	dual 	plural
	first 	second 	third 	second 	third 	first 	second 	third
active 	indicative 	ἐστᾰσῐ́ᾰκᾰ 	ἐστᾰσῐ́ᾰκᾰς 	ἐστᾰσῐ́ᾰκε(ν) 	ἐστᾰσῐᾰ́κᾰτον 	ἐστᾰσῐᾰ́κᾰτον 	ἐστᾰσῐᾰ́κᾰμεν 	ἐστᾰσῐᾰ́κᾰτε 	ἐστᾰσῐᾰ́κᾱσῐ(ν)
subjunctive 	ἐστᾰσῐᾰ́κω 	ἐστᾰσῐᾰ́κῃς 	ἐστᾰσῐᾰ́κῃ 	ἐστᾰσῐᾰ́κητον 	ἐστᾰσῐᾰ́κητον 	ἐστᾰσῐᾰ́κωμεν 	ἐστᾰσῐᾰ́κητε 	ἐστᾰσῐᾰ́κωσῐ(ν)
optative 	ἐστᾰσῐᾰ́κοιμῐ,
ἐστᾰσῐᾰκοίην 	ἐστᾰσῐᾰ́κοις,
ἐστᾰσῐᾰκοίης 	ἐστᾰσῐᾰ́κοι,
ἐστᾰσῐᾰκοίη 	ἐστᾰσῐᾰ́κοιτον 	ἐστᾰσῐᾰκοίτην 	ἐστᾰσῐᾰ́κοιμεν 	ἐστᾰσῐᾰ́κοιτε 	ἐστᾰσῐᾰ́κοιεν
imperative 	  	ἐστᾰσῐ́ᾰκε 	ἐστᾰσῐᾰκέτω 	ἐστᾰσῐᾰ́κετον 	ἐστᾰσῐᾰκέτων 	  	ἐστᾰσῐᾰ́κετε 	ἐστᾰσῐᾰκόντων
middle/
passive 	indicative 	ἐστᾰσῐ́ᾰσμαι 	ἐστᾰσῐ́ᾰσαι 	ἐστᾰσῐ́ᾰσται 	ἐστᾰσῐ́ᾰσθον 	ἐστᾰσῐ́ᾰσθον 	ἐστᾰσῐᾰ́σμεθᾰ 	ἐστᾰσῐ́ᾰσθε 	ἐστᾰσῐᾰ́δᾰται
subjunctive 	ἐστᾰσῐᾰσμένος ὦ 	ἐστᾰσῐᾰσμένος ᾖς 	ἐστᾰσῐᾰσμένος ᾖ 	ἐστᾰσῐᾰσμένω ἦτον 	ἐστᾰσῐᾰσμένω ἦτον 	ἐστᾰσῐᾰσμένοι ὦμεν 	ἐστᾰσῐᾰσμένοι ἦτε 	ἐστᾰσῐᾰσμένοι ὦσῐ(ν)
optative 	ἐστᾰσῐᾰσμένος εἴην 	ἐστᾰσῐᾰσμένος εἴης 	ἐστᾰσῐᾰσμένος εἴη 	ἐστᾰσῐᾰσμένω εἴητον/εἶτον 	ἐστᾰσῐᾰσμένω εἰήτην/εἴτην 	ἐστᾰσῐᾰσμένοι εἴημεν/εἶμεν 	ἐστᾰσῐᾰσμένοι εἴητε/εἶτε 	ἐστᾰσῐᾰσμένοι εἴησᾰν/εἶεν
imperative 	  	ἐστᾰσῐ́ᾰσο 	ἐστᾰσῐᾰ́σθω 	ἐστᾰσῐ́ᾰσθον 	ἐστᾰσῐᾰ́σθων 	  	ἐστᾰσῐ́ᾰσθε 	ἐστᾰσῐᾰ́σθων
	active 	middle/passive
infinitive 	ἐστᾰσῐᾰκέναι 	ἐστᾰσῐᾰ́σθαι
participle 	m 	ἐστᾰσῐᾰκώς 	ἐστᾰσῐᾰσμένος
f 	ἐστᾰσῐᾰκυῖᾰ 	ἐστᾰσῐᾰσμένη
n 	ἐστᾰσῐᾰκός 	ἐστᾰσῐᾰσμένον
Notes:
This table gives Attic inflectional endings. For conjugation in dialects other than Attic, see Appendix:Ancient Greek dialectal conjugation.
   Pluperfect: ἐστᾰσῐᾰ́κειν, ἐστᾰσῐᾰ́σμην
number 	singular 	dual 	plural
	first 	second 	third 	second 	third 	first 	second 	third
active 	indicative 	ἐστᾰσῐᾰ́κειν,
ἐστᾰσῐᾰ́κη 	ἐστᾰσῐᾰ́κεις,
ἐστᾰσῐᾰ́κης 	ἐστᾰσῐᾰ́κει(ν) 	ἐστᾰσῐᾰ́κετον 	ἐστᾰσῐᾰκέτην 	ἐστᾰσῐᾰ́κεμεν 	ἐστᾰσῐᾰ́κετε 	ἐστᾰσῐᾰ́κεσᾰν
middle/
passive 	indicative 	ἐστᾰσῐᾰ́σμην 	ἐστᾰσῐ́ᾰσο 	ἐστᾰσῐ́ᾰστο 	ἐστᾰσῐ́ᾰσθον 	ἐστᾰσῐᾰ́σθην 	ἐστᾰσῐᾰ́σμεθᾰ 	ἐστᾰσῐ́ᾰσθε 	ἐστᾰσῐᾰ́δᾰτο

Verb

στενάχω • (stenákhō) (poetic)

    (intransitive) to sigh, groan
    (intransitive) to roar
    (intransitive) to make a rushing sound
    (transitive) to lament

Conjugation
   Present: στενᾰ́χω, στενᾰ́χομαι
number 	singular 	dual 	plural
	first 	second 	third 	second 	third 	first 	second 	third
active 	indicative 	στενᾰ́χω 	στενᾰ́χεις 	στενᾰ́χει 	στενᾰ́χετον 	στενᾰ́χετον 	στενᾰ́χομεν 	στενᾰ́χετε 	στενᾰ́χουσῐ(ν)
subjunctive 	στενᾰ́χω 	στενᾰ́χῃς 	στενᾰ́χῃ 	στενᾰ́χητον 	στενᾰ́χητον 	στενᾰ́χωμεν 	στενᾰ́χητε 	στενᾰ́χωσῐ(ν)
optative 	στενᾰ́χοιμῐ 	στενᾰ́χοις 	στενᾰ́χοι 	στενᾰ́χοιτον 	στενᾰχοίτην 	στενᾰ́χοιμεν 	στενᾰ́χοιτε 	στενᾰ́χοιεν
imperative 	  	στένᾰχε 	στενᾰχέτω 	στενᾰ́χετον 	στενᾰχέτων 	  	στενᾰ́χετε 	στενᾰχόντων
middle/
passive 	indicative 	στενᾰ́χομαι 	στενᾰ́χῃ,
στενᾰ́χει 	στενᾰ́χεται 	στενᾰ́χεσθον 	στενᾰ́χεσθον 	στενᾰχόμεθᾰ 	στενᾰ́χεσθε 	στενᾰ́χονται
subjunctive 	στενᾰ́χωμαι 	στενᾰ́χῃ 	στενᾰ́χηται 	στενᾰ́χησθον 	στενᾰ́χησθον 	στενᾰχώμεθᾰ 	στενᾰ́χησθε 	στενᾰ́χωνται
optative 	στενᾰχοίμην 	στενᾰ́χοιο 	στενᾰ́χοιτο 	στενᾰ́χοισθον 	στενᾰχοίσθην 	στενᾰχοίμεθᾰ 	στενᾰ́χοισθε 	στενᾰ́χοιντο
imperative 	  	στενᾰ́χου 	στενᾰχέσθω 	στενᾰ́χεσθον 	στενᾰχέσθων 	  	στενᾰ́χεσθε 	στενᾰχέσθων
	active 	middle/passive
infinitive 	στενᾰ́χειν 	στενᾰ́χεσθαι
participle 	m 	στενᾰ́χων 	στενᾰχόμενος
f 	στενᾰ́χουσᾰ 	στενᾰχομένη
n 	στενᾰ́χον 	στενᾰχόμενον
Notes:
This table gives Attic inflectional endings. For conjugation in dialects other than Attic, see Appendix:Ancient Greek dialectal conjugation.
   Imperfect: στένᾰχον, στενᾰχόμην (Epic)
number 	singular 	dual 	plural
	first 	second 	third 	second 	third 	first 	second 	third
active 	indicative 	στένᾰχον 	στένᾰχες 	στένᾰχε(ν) 	στενᾰ́χετον 	στενᾰχέτην 	στενᾰ́χομεν 	στενᾰ́χετε 	στένᾰχον
middle/
passive 	indicative 	στενᾰχόμην 	στενᾰ́χου 	στενᾰ́χετο 	στενᾰ́χεσθον 	στενᾰχέσθην 	στενᾰχόμε(σ)θᾰ 	στενᾰ́χεσθε 	στενᾰ́χοντο
Notes:
Dialects other than Attic are not well attested. Some forms are based on conjecture. Use with caution. For more details, see Appendix:Ancient Greek dialectal conjugation.
   Imperfect: στενᾰ́χεσκον, στενᾰχεσκόμην (Epic)
number 	singular 	dual 	plural
	first 	second 	third 	second 	third 	first 	second 	third
active 	indicative 	στενᾰ́χεσκον 	στενᾰ́χεσκες 	στενᾰ́χεσκε(ν) 	στενᾰχέσκετον 	στενᾰχεσκέτην 	στενᾰχέσκομεν 	στενᾰχέσκετε 	στενᾰ́χεσκον
middle/
passive 	indicative 	στενᾰχεσκόμην 	στενᾰχέσκου 	στενᾰχέσκετο 	στενᾰχέσκεσθον 	στενᾰχεσκέσθην 	στενᾰχεσκόμε(σ)θᾰ 	στενᾰχέσκεσθε 	στενᾰχέσκοντο

Verb

στρᾰτεύω • (strateúō)

    (active) advance with an army or fleet, wage war
    (middle) serve in the army

Conjugation
   Present: στρᾰτεύω, στρᾰτεύομαι
number 	singular 	dual 	plural
	first 	second 	third 	second 	third 	first 	second 	third
active 	indicative 	στρᾰτεύω 	στρᾰτεύεις 	στρᾰτεύει 	στρᾰτεύετον 	στρᾰτεύετον 	στρᾰτεύομεν 	στρᾰτεύετε 	στρᾰτεύουσῐ(ν)
subjunctive 	στρᾰτεύω 	στρᾰτεύῃς 	στρᾰτεύῃ 	στρᾰτεύητον 	στρᾰτεύητον 	στρᾰτεύωμεν 	στρᾰτεύητε 	στρᾰτεύωσῐ(ν)
optative 	στρᾰτεύοιμῐ 	στρᾰτεύοις 	στρᾰτεύοι 	στρᾰτεύοιτον 	στρᾰτευοίτην 	στρᾰτεύοιμεν 	στρᾰτεύοιτε 	στρᾰτεύοιεν
imperative 	  	στρᾰ́τευε 	στρᾰτευέτω 	στρᾰτεύετον 	στρᾰτευέτων 	  	στρᾰτεύετε 	στρᾰτευόντων
middle/
passive 	indicative 	στρᾰτεύομαι 	στρᾰτεύῃ,
στρᾰτεύει 	στρᾰτεύεται 	στρᾰτεύεσθον 	στρᾰτεύεσθον 	στρᾰτευόμεθᾰ 	στρᾰτεύεσθε 	στρᾰτεύονται
subjunctive 	στρᾰτεύωμαι 	στρᾰτεύῃ 	στρᾰτεύηται 	στρᾰτεύησθον 	στρᾰτεύησθον 	στρᾰτευώμεθᾰ 	στρᾰτεύησθε 	στρᾰτεύωνται
optative 	στρᾰτευοίμην 	στρᾰτεύοιο 	στρᾰτεύοιτο 	στρᾰτεύοισθον 	στρᾰτευοίσθην 	στρᾰτευοίμεθᾰ 	στρᾰτεύοισθε 	στρᾰτεύοιντο
imperative 	  	στρᾰτεύου 	στρᾰτευέσθω 	στρᾰτεύεσθον 	στρᾰτευέσθων 	  	στρᾰτεύεσθε 	στρᾰτευέσθων
	active 	middle/passive
infinitive 	στρᾰτεύειν 	στρᾰτεύεσθαι
participle 	m 	στρᾰτεύων 	στρᾰτευόμενος
f 	στρᾰτεύουσᾰ 	στρᾰτευομένη
n 	στρᾰτεῦον 	στρᾰτευόμενον
Notes:
This table gives Attic inflectional endings. For conjugation in dialects other than Attic, see Appendix:Ancient Greek dialectal conjugation.
   Imperfect: ἐστρᾰ́τευον, ἐστρᾰτευόμην
number 	singular 	dual 	plural
	first 	second 	third 	second 	third 	first 	second 	third
active 	indicative 	ἐστρᾰ́τευον 	ἐστρᾰ́τευες 	ἐστρᾰ́τευε(ν) 	ἐστρᾰτεύετον 	ἐστρᾰτευέτην 	ἐστρᾰτεύομεν 	ἐστρᾰτεύετε 	ἐστρᾰ́τευον
middle/
passive 	indicative 	ἐστρᾰτευόμην 	ἐστρᾰτεύου 	ἐστρᾰτεύετο 	ἐστρᾰτεύεσθον 	ἐστρᾰτευέσθην 	ἐστρᾰτευόμεθᾰ 	ἐστρᾰτεύεσθε 	ἐστρᾰτεύοντο
Notes:
This table gives Attic inflectional endings. For conjugation in dialects other than Attic, see Appendix:Ancient Greek dialectal conjugation.
   Future: στρᾰτεύσω, στρᾰτεύσομαι
number 	singular 	dual 	plural
	first 	second 	third 	second 	third 	first 	second 	third
active 	indicative 	στρᾰτεύσω 	στρᾰτεύσεις 	στρᾰτεύσει 	στρᾰτεύσετον 	στρᾰτεύσετον 	στρᾰτεύσομεν 	στρᾰτεύσετε 	στρᾰτεύσουσῐ(ν)
optative 	στρᾰτεύσοιμῐ 	στρᾰτεύσοις 	στρᾰτεύσοι 	στρᾰτεύσοιτον 	στρᾰτευσοίτην 	στρᾰτεύσοιμεν 	στρᾰτεύσοιτε 	στρᾰτεύσοιεν
middle 	indicative 	στρᾰτεύσομαι 	στρᾰτεύσῃ,
στρᾰτεύσει 	στρᾰτεύσεται 	στρᾰτεύσεσθον 	στρᾰτεύσεσθον 	στρᾰτευσόμεθᾰ 	στρᾰτεύσεσθε 	στρᾰτεύσονται
optative 	στρᾰτευσοίμην 	στρᾰτεύσοιο 	στρᾰτεύσοιτο 	στρᾰτεύσοισθον 	στρᾰτευσοίσθην 	στρᾰτευσοίμεθᾰ 	στρᾰτεύσοισθε 	στρᾰτεύσοιντο
	active 	middle
infinitive 	στρᾰτεύσειν 	στρᾰτεύσεσθαι
participle 	m 	στρᾰτεύσων 	στρᾰτευσόμενος
f 	στρᾰτεύσουσᾰ 	στρᾰτευσομένη
n 	στρᾰτεῦσον 	στρᾰτευσόμενον
Notes:
This table gives Attic inflectional endings. For conjugation in dialects other than Attic, see Appendix:Ancient Greek dialectal conjugation.
   Aorist: ἐστρᾰ́τευσᾰ, ἐστρᾰτευσᾰ́μην
number 	singular 	dual 	plural
	first 	second 	third 	second 	third 	first 	second 	third
active 	indicative 	ἐστρᾰ́τευσᾰ 	ἐστρᾰ́τευσᾰς 	ἐστρᾰ́τευσε(ν) 	ἐστρᾰτεύσᾰτον 	ἐστρᾰτευσᾰ́την 	ἐστρᾰτεύσᾰμεν 	ἐστρᾰτεύσᾰτε 	ἐστρᾰ́τευσᾰν
subjunctive 	στρᾰτεύσω 	στρᾰτεύσῃς 	στρᾰτεύσῃ 	στρᾰτεύσητον 	στρᾰτεύσητον 	στρᾰτεύσωμεν 	στρᾰτεύσητε 	στρᾰτεύσωσῐ(ν)
optative 	στρᾰτεύσαιμῐ 	στρᾰτεύσειᾰς,
στρᾰτεύσαις 	στρᾰτεύσειε(ν),
στρᾰτεύσαι 	στρᾰτεύσαιτον 	στρᾰτευσαίτην 	στρᾰτεύσαιμεν 	στρᾰτεύσαιτε 	στρᾰτεύσειᾰν,
στρᾰτεύσαιεν
imperative 	  	στρᾰ́τευσον 	στρᾰτευσᾰ́τω 	στρᾰτεύσᾰτον 	στρᾰτευσᾰ́των 	  	στρᾰτεύσᾰτε 	στρᾰτευσᾰ́ντων
middle 	indicative 	ἐστρᾰτευσᾰ́μην 	ἐστρᾰτεύσω 	ἐστρᾰτεύσᾰτο 	ἐστρᾰτεύσᾰσθον 	ἐστρᾰτευσᾰ́σθην 	ἐστρᾰτευσᾰ́μεθᾰ 	ἐστρᾰτεύσᾰσθε 	ἐστρᾰτεύσᾰντο
subjunctive 	στρᾰτεύσωμαι 	στρᾰτεύσῃ 	στρᾰτεύσηται 	στρᾰτεύσησθον 	στρᾰτεύσησθον 	στρᾰτευσώμεθᾰ 	στρᾰτεύσησθε 	στρᾰτεύσωνται
optative 	στρᾰτευσαίμην 	στρᾰτεύσαιο 	στρᾰτεύσαιτο 	στρᾰτεύσαισθον 	στρᾰτευσαίσθην 	στρᾰτευσαίμεθᾰ 	στρᾰτεύσαισθε 	στρᾰτεύσαιντο
imperative 	  	στρᾰ́τευσαι 	στρᾰτευσᾰ́σθω 	στρᾰτεύσᾰσθον 	στρᾰτευσᾰ́σθων 	  	στρᾰτεύσᾰσθε 	στρᾰτευσᾰ́σθων
	active 	middle
infinitive 	στρᾰτεῦσαι 	στρᾰτεύσᾰσθαι
participle 	m 	στρᾰτεύσᾱς 	στρᾰτευσᾰ́μενος
f 	στρᾰτεύσᾱσᾰ 	στρᾰτευσᾰμένη
n 	στρᾰτεῦσᾰν 	στρᾰτευσᾰ́μενον
Notes:
This table gives Attic inflectional endings. For conjugation in dialects other than Attic, see Appendix:Ancient Greek dialectal conjugation.
   Perfect: ἐστρᾰ́τευμαι
number 	singular 	dual 	plural
	first 	second 	third 	second 	third 	first 	second 	third
middle/
passive 	indicative 	ἐστρᾰ́τευμαι 	ἐστρᾰ́τευσαι 	ἐστρᾰ́τευται 	ἐστρᾰ́τευσθον 	ἐστρᾰ́τευσθον 	ἐστρᾰτεύμεθᾰ 	ἐστρᾰ́τευσθε 	ἐστρᾰ́τευνται
subjunctive 	ἐστρᾰτευμένος ὦ 	ἐστρᾰτευμένος ᾖς 	ἐστρᾰτευμένος ᾖ 	ἐστρᾰτευμένω ἦτον 	ἐστρᾰτευμένω ἦτον 	ἐστρᾰτευμένοι ὦμεν 	ἐστρᾰτευμένοι ἦτε 	ἐστρᾰτευμένοι ὦσῐ(ν)
optative 	ἐστρᾰτευμένος εἴην 	ἐστρᾰτευμένος εἴης 	ἐστρᾰτευμένος εἴη 	ἐστρᾰτευμένω εἴητον/εἶτον 	ἐστρᾰτευμένω εἰήτην/εἴτην 	ἐστρᾰτευμένοι εἴημεν/εἶμεν 	ἐστρᾰτευμένοι εἴητε/εἶτε 	ἐστρᾰτευμένοι εἴησᾰν/εἶεν
imperative 	  	ἐστρᾰ́τευσο 	ἐστρᾰτεύσθω 	ἐστρᾰ́τευσθον 	ἐστρᾰτεύσθων 	  	ἐστρᾰ́τευσθε 	ἐστρᾰτεύσθων
		middle/passive
infinitive 		ἐστρᾰτεῦσθαι
participle 	m 		ἐστρᾰτευμένος
f 		ἐστρᾰτευμένη
n 		ἐστρᾰτευμένον

Verb

στρᾰτηγέω • (stratēgéō)

    to be a general

Conjugation
   Present: στρᾰτηγέω (Uncontracted)
number 	singular 	dual 	plural
	first 	second 	third 	second 	third 	first 	second 	third
active 	indicative 	στρᾰτηγέω 	στρᾰτηγέεις 	στρᾰτηγέει 	στρᾰτηγέετον 	στρᾰτηγέετον 	στρᾰτηγέομεν 	στρᾰτηγέετε 	στρᾰτηγέουσῐ(ν)
subjunctive 	στρᾰτηγέω 	στρᾰτηγέῃς 	στρᾰτηγέῃ 	στρᾰτηγέητον 	στρᾰτηγέητον 	στρᾰτηγέωμεν 	στρᾰτηγέητε 	στρᾰτηγέωσῐ(ν)
optative 	στρᾰτηγέοιμῐ 	στρᾰτηγέοις 	στρᾰτηγέοι 	στρᾰτηγέοιτον 	στρᾰτηγεοίτην 	στρᾰτηγέοιμεν 	στρᾰτηγέοιτε 	στρᾰτηγέοιεν
imperative 	  	στρᾰτήγεε 	στρᾰτηγεέτω 	στρᾰτηγέετον 	στρᾰτηγεέτων 	  	στρᾰτηγέετε 	στρᾰτηγεόντων
	active
infinitive 	στρᾰτηγέειν
participle 	m 	στρᾰτηγέων
f 	στρᾰτηγέουσᾰ
n 	στρᾰτηγέον
Notes:
This table gives Attic inflectional endings. For conjugation in dialects other than Attic, see Appendix:Ancient Greek dialectal conjugation.
   Present: στρᾰτηγῶ (Contracted)
number 	singular 	dual 	plural
	first 	second 	third 	second 	third 	first 	second 	third
active 	indicative 	στρᾰτηγῶ 	στρᾰτηγεῖς 	στρᾰτηγεῖ 	στρᾰτηγεῖτον 	στρᾰτηγεῖτον 	στρᾰτηγοῦμεν 	στρᾰτηγεῖτε 	στρᾰτηγοῦσῐ(ν)
subjunctive 	στρᾰτηγῶ 	στρᾰτηγῇς 	στρᾰτηγῇ 	στρᾰτηγῆτον 	στρᾰτηγῆτον 	στρᾰτηγῶμεν 	στρᾰτηγῆτε 	στρᾰτηγῶσῐ(ν)
optative 	στρᾰτηγοίην,
στρᾰτηγοῖμῐ 	στρᾰτηγοίης,
στρᾰτηγοῖς 	στρᾰτηγοίη,
στρᾰτηγοῖ 	στρᾰτηγοῖτον,
στρᾰτηγοίητον 	στρᾰτηγοίτην,
στρᾰτηγοιήτην 	στρᾰτηγοῖμεν,
στρᾰτηγοίημεν 	στρᾰτηγοῖτε,
στρᾰτηγοίητε 	στρᾰτηγοῖεν,
στρᾰτηγοίησᾰν
imperative 	  	στρᾰτήγει 	στρᾰτηγείτω 	στρᾰτηγεῖτον 	στρᾰτηγείτων 	  	στρᾰτηγεῖτε 	στρᾰτηγούντων
	active
infinitive 	στρᾰτηγεῖν
participle 	m 	στρᾰτηγῶν
f 	στρᾰτηγοῦσᾰ
n 	στρᾰτηγοῦν
Notes:
This table gives Attic inflectional endings. For conjugation in dialects other than Attic, see Appendix:Ancient Greek dialectal conjugation.
   Imperfect: ἐστρᾰτήγεον (Uncontracted)
number 	singular 	dual 	plural
	first 	second 	third 	second 	third 	first 	second 	third
active 	indicative 	ἐστρᾰτήγεον 	ἐστρᾰτήγεες 	ἐστρᾰτήγεε(ν) 	ἐστρᾰτηγέετον 	ἐστρᾰτηγεέτην 	ἐστρᾰτηγέομεν 	ἐστρᾰτηγέετε 	ἐστρᾰτήγεον
Notes:
This table gives Attic inflectional endings. For conjugation in dialects other than Attic, see Appendix:Ancient Greek dialectal conjugation.
   Imperfect: ἐστρᾰτήγουν (Contracted)
number 	singular 	dual 	plural
	first 	second 	third 	second 	third 	first 	second 	third
active 	indicative 	ἐστρᾰτήγουν 	ἐστρᾰτήγεις 	ἐστρᾰτήγει 	ἐστρᾰτηγεῖτον 	ἐστρᾰτηγείτην 	ἐστρᾰτηγοῦμεν 	ἐστρᾰτηγεῖτε 	ἐστρᾰτήγουν
Notes:
This table gives Attic inflectional endings. For conjugation in dialects other than Attic, see Appendix:Ancient Greek dialectal conjugation.
   Future: στρᾰτηγήσω
number 	singular 	dual 	plural
	first 	second 	third 	second 	third 	first 	second 	third
active 	indicative 	στρᾰτηγήσω 	στρᾰτηγήσεις 	στρᾰτηγήσει 	στρᾰτηγήσετον 	στρᾰτηγήσετον 	στρᾰτηγήσομεν 	στρᾰτηγήσετε 	στρᾰτηγήσουσῐ(ν)
optative 	στρᾰτηγήσοιμῐ 	στρᾰτηγήσοις 	στρᾰτηγήσοι 	στρᾰτηγήσοιτον 	στρᾰτηγησοίτην 	στρᾰτηγήσοιμεν 	στρᾰτηγήσοιτε 	στρᾰτηγήσοιεν
	active
infinitive 	στρᾰτηγήσειν
participle 	m 	στρᾰτηγήσων
f 	στρᾰτηγήσουσᾰ
n 	στρᾰτηγῆσον
Notes:
This table gives Attic inflectional endings. For conjugation in dialects other than Attic, see Appendix:Ancient Greek dialectal conjugation.
   Aorist: ἐστρᾰτήγησᾰ
number 	singular 	dual 	plural
	first 	second 	third 	second 	third 	first 	second 	third
active 	indicative 	ἐστρᾰτήγησᾰ 	ἐστρᾰτήγησᾰς 	ἐστρᾰτήγησε(ν) 	ἐστρᾰτηγήσᾰτον 	ἐστρᾰτηγησᾰ́την 	ἐστρᾰτηγήσᾰμεν 	ἐστρᾰτηγήσᾰτε 	ἐστρᾰτήγησᾰν
subjunctive 	στρᾰτηγήσω 	στρᾰτηγήσῃς 	στρᾰτηγήσῃ 	στρᾰτηγήσητον 	στρᾰτηγήσητον 	στρᾰτηγήσωμεν 	στρᾰτηγήσητε 	στρᾰτηγήσωσῐ(ν)
optative 	στρᾰτηγήσαιμῐ 	στρᾰτηγήσειᾰς,
στρᾰτηγήσαις 	στρᾰτηγήσειε(ν),
στρᾰτηγήσαι 	στρᾰτηγήσαιτον 	στρᾰτηγησαίτην 	στρᾰτηγήσαιμεν 	στρᾰτηγήσαιτε 	στρᾰτηγήσειᾰν,
στρᾰτηγήσαιεν
imperative 	  	στρᾰτήγησον 	στρᾰτηγησᾰ́τω 	στρᾰτηγήσᾰτον 	στρᾰτηγησᾰ́των 	  	στρᾰτηγήσᾰτε 	στρᾰτηγησᾰ́ντων
	active
infinitive 	στρᾰτηγῆσαι
participle 	m 	στρᾰτηγήσᾱς
f 	στρᾰτηγήσᾱσᾰ
n 	στρᾰτηγῆσᾰν
Notes:
This table gives Attic inflectional endings. For conjugation in dialects other than Attic, see Appendix:Ancient Greek dialectal conjugation.
   Perfect: ἐστρᾰτήγηκᾰ
number 	singular 	dual 	plural
	first 	second 	third 	second 	third 	first 	second 	third
active 	indicative 	ἐστρᾰτήγηκᾰ 	ἐστρᾰτήγηκᾰς 	ἐστρᾰτήγηκε(ν) 	ἐστρᾰτηγήκᾰτον 	ἐστρᾰτηγήκᾰτον 	ἐστρᾰτηγήκᾰμεν 	ἐστρᾰτηγήκᾰτε 	ἐστρᾰτηγήκᾱσῐ(ν)
subjunctive 	ἐστρᾰτηγήκω 	ἐστρᾰτηγήκῃς 	ἐστρᾰτηγήκῃ 	ἐστρᾰτηγήκητον 	ἐστρᾰτηγήκητον 	ἐστρᾰτηγήκωμεν 	ἐστρᾰτηγήκητε 	ἐστρᾰτηγήκωσῐ(ν)
optative 	ἐστρᾰτηγήκοιμῐ,
ἐστρᾰτηγηκοίην 	ἐστρᾰτηγήκοις,
ἐστρᾰτηγηκοίης 	ἐστρᾰτηγήκοι,
ἐστρᾰτηγηκοίη 	ἐστρᾰτηγήκοιτον 	ἐστρᾰτηγηκοίτην 	ἐστρᾰτηγήκοιμεν 	ἐστρᾰτηγήκοιτε 	ἐστρᾰτηγήκοιεν
imperative 	  	ἐστρᾰτήγηκε 	ἐστρᾰτηγηκέτω 	ἐστρᾰτηγήκετον 	ἐστρᾰτηγηκέτων 	  	ἐστρᾰτηγήκετε 	ἐστρᾰτηγηκόντων
	active
infinitive 	ἐστρᾰτηγηκέναι
participle 	m 	ἐστρᾰτηγηκώς
f 	ἐστρᾰτηγηκυῖᾰ
n 	ἐστρᾰτηγηκός

Verb

ταρβέω • (tarbéō)

    to be afraid

Conjugation
   Present: ταρβέω (Uncontracted)
number 	singular 	dual 	plural
	first 	second 	third 	second 	third 	first 	second 	third
active 	indicative 	ταρβέω 	ταρβέεις 	ταρβέει 	ταρβέετον 	ταρβέετον 	ταρβέομεν 	ταρβέετε 	ταρβέουσῐ(ν)
subjunctive 	ταρβέω 	ταρβέῃς 	ταρβέῃ 	ταρβέητον 	ταρβέητον 	ταρβέωμεν 	ταρβέητε 	ταρβέωσῐ(ν)
optative 	ταρβέοιμῐ 	ταρβέοις 	ταρβέοι 	ταρβέοιτον 	ταρβεοίτην 	ταρβέοιμεν 	ταρβέοιτε 	ταρβέοιεν
imperative 	  	τάρβεε 	ταρβεέτω 	ταρβέετον 	ταρβεέτων 	  	ταρβέετε 	ταρβεόντων
	active
infinitive 	ταρβέειν
participle 	m 	ταρβέων
f 	ταρβέουσᾰ
n 	ταρβέον
Notes:
This table gives Attic inflectional endings. For conjugation in dialects other than Attic, see Appendix:Ancient Greek dialectal conjugation.
   Present: ταρβῶ (Contracted)
number 	singular 	dual 	plural
	first 	second 	third 	second 	third 	first 	second 	third
active 	indicative 	ταρβῶ 	ταρβεῖς 	ταρβεῖ 	ταρβεῖτον 	ταρβεῖτον 	ταρβοῦμεν 	ταρβεῖτε 	ταρβοῦσῐ(ν)
subjunctive 	ταρβῶ 	ταρβῇς 	ταρβῇ 	ταρβῆτον 	ταρβῆτον 	ταρβῶμεν 	ταρβῆτε 	ταρβῶσῐ(ν)
optative 	ταρβοίην,
ταρβοῖμῐ 	ταρβοίης,
ταρβοῖς 	ταρβοίη,
ταρβοῖ 	ταρβοῖτον,
ταρβοίητον 	ταρβοίτην,
ταρβοιήτην 	ταρβοῖμεν,
ταρβοίημεν 	ταρβοῖτε,
ταρβοίητε 	ταρβοῖεν,
ταρβοίησᾰν
imperative 	  	τάρβει 	ταρβείτω 	ταρβεῖτον 	ταρβείτων 	  	ταρβεῖτε 	ταρβούντων
	active
infinitive 	ταρβεῖν
participle 	m 	ταρβῶν
f 	ταρβοῦσᾰ
n 	ταρβοῦν
Notes:
This table gives Attic inflectional endings. For conjugation in dialects other than Attic, see Appendix:Ancient Greek dialectal conjugation.
   Imperfect: τάρβεον (Uncontracted)
number 	singular 	dual 	plural
	first 	second 	third 	second 	third 	first 	second 	third
active 	indicative 	τάρβεον 	τάρβεες 	τάρβεε(ν) 	ταρβέετον 	ταρβεέτην 	ταρβέομεν 	ταρβέετε 	τάρβεον
Notes:
Dialects other than Attic are not well attested. Some forms are based on conjecture. Use with caution. For more details, see Appendix:Ancient Greek dialectal conjugation.
   Imperfect: τάρβευν (Uncontracted)
number 	singular 	dual 	plural
	first 	second 	third 	second 	third 	first 	second 	third
active 	indicative 	τάρβευν 	τάρβεις 	τάρβει 	ταρβεῖτον 	ταρβείτην 	ταρβεῦμεν 	ταρβεῖτε 	τάρβευν
Notes:
Dialects other than Attic are not well attested. Some forms are based on conjecture. Use with caution. For more details, see Appendix:Ancient Greek dialectal conjugation.
   Aorist: τάρβησᾰ (Epic)
number 	singular 	dual 	plural
	first 	second 	third 	second 	third 	first 	second 	third
active 	indicative 	τάρβησᾰ 	τάρβησᾰς 	τάρβησε(ν) 	ταρβήσᾰτον 	ταρβησᾰ́την 	ταρβήσᾰμεν 	ταρβήσᾰτε 	τάρβησᾰν
subjunctive 	ταρβήσω,
ταρβήσωμῐ 	ταρβήσῃς,
ταρβήσῃσθᾰ 	ταρβήσῃ,
ταρβήσῃσῐ 	ταρβήσητον 	ταρβήσητον 	ταρβήσωμεν 	ταρβήσητε 	ταρβήσωσῐ(ν)
optative 	ταρβήσαιμῐ 	ταρβήσαις,
ταρβήσαισθᾰ,
ταρβήσειᾰς 	ταρβήσειε(ν),
ταρβήσαι 	ταρβησεῖτον 	ταρβησείτην 	ταρβησεῖμεν 	ταρβησεῖτε 	ταρβησεῖεν
imperative 	  	τάρβησον 	ταρβησᾰ́τω 	ταρβήσᾰτον 	ταρβησᾰ́των 	  	ταρβήσᾰτε 	ταρβησᾰ́ντων
	active
infinitive 	ταρβῆσαι/ταρβησᾰ́μεν/ταρβησᾰμέναι
participle 	m 	ταρβήσᾱς
f 	ταρβήσᾱσᾰ
n 	ταρβῆσᾰν
Notes:
Dialects other than Attic are not well attested. Some forms are based on conjecture. Use with caution. For more details, see Appendix:Ancient Greek dialectal conjugation.
   Perfect: τετάρβηκᾰ
number 	singular 	dual 	plural
	first 	second 	third 	second 	third 	first 	second 	third
active 	indicative 	τετάρβηκᾰ 	τετάρβηκᾰς 	τετάρβηκε(ν) 	τεταρβήκᾰτον 	τεταρβήκᾰτον 	τεταρβήκᾰμεν 	τεταρβήκᾰτε 	τεταρβήκᾱσῐ(ν)
subjunctive 	τεταρβήκω 	τεταρβήκῃς 	τεταρβήκῃ 	τεταρβήκητον 	τεταρβήκητον 	τεταρβήκωμεν 	τεταρβήκητε 	τεταρβήκωσῐ(ν)
optative 	τεταρβήκοιμῐ,
τεταρβηκοίην 	τεταρβήκοις,
τεταρβηκοίης 	τεταρβήκοι,
τεταρβηκοίη 	τεταρβήκοιτον 	τεταρβηκοίτην 	τεταρβήκοιμεν 	τεταρβήκοιτε 	τεταρβήκοιεν
imperative 	  	τετάρβηκε 	τεταρβηκέτω 	τεταρβήκετον 	τεταρβηκέτων 	  	τεταρβήκετε 	τεταρβηκόντων
	active
infinitive 	τεταρβηκέναι
participle 	m 	τεταρβηκώς
f 	τεταρβηκυῖᾰ
n 	τεταρβηκός

Verb

τείρω • (teírō)

    to wear out, tire
    to distress, afflict

Conjugation
   Present: τείρω, τείρομαι
number 	singular 	dual 	plural
	first 	second 	third 	second 	third 	first 	second 	third
active 	indicative 	τείρω 	τείρεις 	τείρει 	τείρετον 	τείρετον 	τείρομεν 	τείρετε 	τείρουσῐ(ν)
subjunctive 	τείρω 	τείρῃς 	τείρῃ 	τείρητον 	τείρητον 	τείρωμεν 	τείρητε 	τείρωσῐ(ν)
optative 	τείροιμῐ 	τείροις 	τείροι 	τείροιτον 	τειροίτην 	τείροιμεν 	τείροιτε 	τείροιεν
imperative 	  	τεῖρε 	τειρέτω 	τείρετον 	τειρέτων 	  	τείρετε 	τειρόντων
middle/
passive 	indicative 	τείρομαι 	τείρῃ,
τείρει 	τείρεται 	τείρεσθον 	τείρεσθον 	τειρόμεθᾰ 	τείρεσθε 	τείρονται
subjunctive 	τείρωμαι 	τείρῃ 	τείρηται 	τείρησθον 	τείρησθον 	τειρώμεθᾰ 	τείρησθε 	τείρωνται
optative 	τειροίμην 	τείροιο 	τείροιτο 	τείροισθον 	τειροίσθην 	τειροίμεθᾰ 	τείροισθε 	τείροιντο
imperative 	  	τείρου 	τειρέσθω 	τείρεσθον 	τειρέσθων 	  	τείρεσθε 	τειρέσθων
	active 	middle/passive
infinitive 	τείρειν 	τείρεσθαι
participle 	m 	τείρων 	τειρόμενος
f 	τείρουσᾰ 	τειρομένη
n 	τεῖρον 	τειρόμενον
Notes:
This table gives Attic inflectional endings. For conjugation in dialects other than Attic, see Appendix:Ancient Greek dialectal conjugation.
   Imperfect: ἔτειρον, ἐτειρόμην
number 	singular 	dual 	plural
	first 	second 	third 	second 	third 	first 	second 	third
active 	indicative 	ἔτειρον 	ἔτειρες 	ἔτειρε(ν) 	ἐτείρετον 	ἐτειρέτην 	ἐτείρομεν 	ἐτείρετε 	ἔτειρον
middle/
passive 	indicative 	ἐτειρόμην 	ἐτείρου 	ἐτείρετο 	ἐτείρεσθον 	ἐτειρέσθην 	ἐτειρόμεθᾰ 	ἐτείρεσθε 	ἐτείροντο

Verb

τεκμαίρομαι • (tekmaíromai)

    to decree, appoint, ordain

Conjugation
   Present: τεκμαίρομαι
number 	singular 	dual 	plural
	first 	second 	third 	second 	third 	first 	second 	third
middle 	indicative 	τεκμαίρομαι 	τεκμαίρῃ,
τεκμαίρει 	τεκμαίρεται 	τεκμαίρεσθον 	τεκμαίρεσθον 	τεκμαιρόμεθᾰ 	τεκμαίρεσθε 	τεκμαίρονται
subjunctive 	τεκμαίρωμαι 	τεκμαίρῃ 	τεκμαίρηται 	τεκμαίρησθον 	τεκμαίρησθον 	τεκμαιρώμεθᾰ 	τεκμαίρησθε 	τεκμαίρωνται
optative 	τεκμαιροίμην 	τεκμαίροιο 	τεκμαίροιτο 	τεκμαίροισθον 	τεκμαιροίσθην 	τεκμαιροίμεθᾰ 	τεκμαίροισθε 	τεκμαίροιντο
imperative 	  	τεκμαίρου 	τεκμαιρέσθω 	τεκμαίρεσθον 	τεκμαιρέσθων 	  	τεκμαίρεσθε 	τεκμαιρέσθων

infinitive 		τεκμαίρεσθαι
participle 	m 		τεκμαιρόμενος
f 		τεκμαιρομένη
n 		τεκμαιρόμενον
Notes:
This table gives Attic inflectional endings. For conjugation in dialects other than Attic, see Appendix:Ancient Greek dialectal conjugation.
   Imperfect: ἐτεκμαιρόμην
number 	singular 	dual 	plural
	first 	second 	third 	second 	third 	first 	second 	third
middle 	indicative 	ἐτεκμαιρόμην 	ἐτεκμαίρου 	ἐτεκμαίρετο 	ἐτεκμαίρεσθον 	ἐτεκμαιρέσθην 	ἐτεκμαιρόμεθᾰ 	ἐτεκμαίρεσθε 	ἐτεκμαίροντο
Notes:
This table gives Attic inflectional endings. For conjugation in dialects other than Attic, see Appendix:Ancient Greek dialectal conjugation.
   Future: τεκμᾰρέομαι (Uncontracted)
number 	singular 	dual 	plural
	first 	second 	third 	second 	third 	first 	second 	third
middle 	indicative 	τεκμᾰρέομαι 	τεκμᾰρέῃ,
τεκμᾰρέει 	τεκμᾰρέεται 	τεκμᾰρέεσθον 	τεκμᾰρέεσθον 	τεκμᾰρεόμεθᾰ 	τεκμᾰρέεσθε 	τεκμᾰρέονται
optative 	τεκμᾰρεοίμην 	τεκμᾰρέοιο 	τεκμᾰρέοιτο 	τεκμᾰρέοισθον 	τεκμᾰρεοίσθην 	τεκμᾰρεοίμεθᾰ 	τεκμᾰρέοισθε 	τεκμᾰρέοιντο
		middle
infinitive 		τεκμᾰρέεσθαι
participle 	m 		τεκμᾰρεόμενος
f 		τεκμᾰρεομένη
n 		τεκμᾰρεόμενον
Notes:
This table gives Attic inflectional endings. For conjugation in dialects other than Attic, see Appendix:Ancient Greek dialectal conjugation.
   Future: τεκμᾰροῦμαι (Contracted)
number 	singular 	dual 	plural
	first 	second 	third 	second 	third 	first 	second 	third
middle 	indicative 	τεκμᾰροῦμαι 	τεκμᾰρῇ 	τεκμᾰρεῖται 	τεκμᾰρεῖσθον 	τεκμᾰρεῖσθον 	τεκμᾰρούμεθᾰ 	τεκμᾰρεῖσθε 	τεκμᾰροῦνται
optative 	τεκμᾰροίμην 	τεκμᾰροῖο 	τεκμᾰροῖτο 	τεκμᾰροῖσθον 	τεκμᾰροίσθην 	τεκμᾰροίμεθᾰ 	τεκμᾰροῖσθε 	τεκμᾰροῖντο
		middle
infinitive 		τεκμᾰρεῖσθαι
participle 	m 		τεκμᾰρούμενος
f 		τεκμᾰρουμένη
n 		τεκμᾰρούμενον
Notes:
This table gives Attic inflectional endings. For conjugation in dialects other than Attic, see Appendix:Ancient Greek dialectal conjugation.
   Aorist: ἐτεκμηρᾰ́μην
number 	singular 	dual 	plural
	first 	second 	third 	second 	third 	first 	second 	third
middle 	indicative 	ἐτεκμηρᾰ́μην 	ἐτεκμήρω 	ἐτεκμήρᾰτο 	ἐτεκμήρᾰσθον 	ἐτεκμηρᾰ́σθην 	ἐτεκμηρᾰ́μεθᾰ 	ἐτεκμήρᾰσθε 	ἐτεκμήρᾰντο
subjunctive 	τεκμήρωμαι 	τεκμήρῃ 	τεκμήρηται 	τεκμήρησθον 	τεκμήρησθον 	τεκμηρώμεθᾰ 	τεκμήρησθε 	τεκμήρωνται
optative 	τεκμηραίμην 	τεκμήραιο 	τεκμήραιτο 	τεκμήραισθον 	τεκμηραίσθην 	τεκμηραίμεθᾰ 	τεκμήραισθε 	τεκμήραιντο
imperative 	  	τέκμηραι 	τεκμηρᾰ́σθω 	τεκμήρᾰσθον 	τεκμηρᾰ́σθων 	  	τεκμήρᾰσθε 	τεκμηρᾰ́σθων
		middle
infinitive 		τεκμήρᾰσθαι
participle 	m 		τεκμηρᾰ́μενος
f 		τεκμηρᾰμένη
n 		τεκμηρᾰ́μενον
Notes:
This table gives Attic inflectional endings. For conjugation in dialects other than Attic, see Appendix:Ancient Greek dialectal conjugation.
   Aorist: τεκμηρᾰ́μην (Epic)
number 	singular 	dual 	plural
	first 	second 	third 	second 	third 	first 	second 	third
middle 	indicative 	τεκμηρᾰ́μην 	τεκμήρω 	τεκμήρᾰτο 	τεκμήρᾰσθον 	τεκμηρᾰ́σθην 	τεκμηρᾰ́με(σ)θᾰ 	τεκμήρᾰσθε 	τεκμήρᾰντο
subjunctive 	τεκμήρωμαι,
τεκμηρώμαιμῐ 	τεκμήρηαι,
τεκμήρηαι 	τεκμήρηται,
τεκμηρήταισῐ 	τεκμήρησθον 	τεκμήρησθον 	τεκμηρώμε(σ)θᾰ 	τεκμήρησθε 	τεκμήρωνται
optative 	τεκμηραίμην 	τεκμήραιο 	τεκμήραιτο 	τεκμήραισθον 	τεκμηραίσθην 	τεκμηραίμε(σ)θᾰ 	τεκμήραισθε 	τεκμηραίᾰτο
imperative 	  	τέκμηραι 	τεκμηρᾰ́σθω 	τεκμήρᾰσθον 	τεκμηρᾰ́σθων 	  	τεκμήρᾰσθε 	τεκμηρᾰ́σθων
		middle
infinitive 		τεκμήρᾰσθαι
participle 	m 		τεκμηρᾰ́μενος
f 		τεκμηρᾰμένη
n 		τεκμηρᾰ́μενον

Verb

τετίημαι • (tetíēmai)

    (Epic) to be sorrowful

Conjugation
   Perfect: τετῐ́ημαι (Epic)
number 	singular 	dual 	plural
	first 	second 	third 	second 	third 	first 	second 	third
middle 	indicative 	τετῐ́ημαι 	τετῐ́ησαι 	τετῐ́ηται 	τετῐ́ησθον 	τετῐ́ησθον 	τετῐήμεθᾰ 	τετῐ́ησθε 	τετῐ́ηνται
subjunctive 	τετῐημένος ὦ,
τετῐημένος ὦμῐ 	τετῐημένος ᾖς,
τετῐημένος ᾖσθᾰ 	τετῐημένος ᾖ,
τετῐημένος ᾖσῐ 	τετῐημένω ἦτον 	τετῐημένω ἦτον 	τετῐημένοι ὦμεν 	τετῐημένοι ἦτε 	τετῐημένοι ὦσῐ(ν)
optative 	τετῐημένος εἴην 	τετῐημένος εἴης 	τετῐημένος εἴη 	τετῐημένω εἴητον/εἶτον 	τετῐημένω εἰήτην/εἴτην 	τετῐημένοι εἴημεν/εἶμεν 	τετῐημένοι εἴητε/εἶτε 	τετῐήμενοι εἰησᾰ́ν/εἰεν
imperative 	  	τετῐ́ησο 	τετῐήσθω 	τετῐ́ησθον 	τετῐήσθων 	  	τετῐ́ησθε 	τετῐήσθων

infinitive 		τετῐῆσθαι
participle 	m 		τετῐημένος
f 		τετῐημένη
n 		τετῐημένον

Verb

τεύχω • (teúkhō)

    to make, do, fashion, perform
    to cause, prepare

Inflection
   Present: τεύχω, τεύχομαι
number 	singular 	dual 	plural
	first 	second 	third 	second 	third 	first 	second 	third
active 	indicative 	τεύχω 	τεύχεις 	τεύχει 	τεύχετον 	τεύχετον 	τεύχομεν 	τεύχετε 	τεύχουσῐ(ν)
subjunctive 	τεύχω 	τεύχῃς 	τεύχῃ 	τεύχητον 	τεύχητον 	τεύχωμεν 	τεύχητε 	τεύχωσῐ(ν)
optative 	τεύχοιμῐ 	τεύχοις 	τεύχοι 	τεύχοιτον 	τευχοίτην 	τεύχοιμεν 	τεύχοιτε 	τεύχοιεν
imperative 	  	τεῦχε 	τευχέτω 	τεύχετον 	τευχέτων 	  	τεύχετε 	τευχόντων
middle/
passive 	indicative 	τεύχομαι 	τεύχῃ,
τεύχει 	τεύχεται 	τεύχεσθον 	τεύχεσθον 	τευχόμεθᾰ 	τεύχεσθε 	τεύχονται
subjunctive 	τεύχωμαι 	τεύχῃ 	τεύχηται 	τεύχησθον 	τεύχησθον 	τευχώμεθᾰ 	τεύχησθε 	τεύχωνται
optative 	τευχοίμην 	τεύχοιο 	τεύχοιτο 	τεύχοισθον 	τευχοίσθην 	τευχοίμεθᾰ 	τεύχοισθε 	τεύχοιντο
imperative 	  	τεύχου 	τευχέσθω 	τεύχεσθον 	τευχέσθων 	  	τεύχεσθε 	τευχέσθων
	active 	middle/passive
infinitive 	τεύχειν 	τεύχεσθαι
participle 	m 	τεύχων 	τευχόμενος
f 	τεύχουσᾰ 	τευχομένη
n 	τεῦχον 	τευχόμενον
Notes:
This table gives Attic inflectional endings. For conjugation in dialects other than Attic, see Appendix:Ancient Greek dialectal conjugation.
   Imperfect: ἔτευχον, ἐτευχόμην
number 	singular 	dual 	plural
	first 	second 	third 	second 	third 	first 	second 	third
active 	indicative 	ἔτευχον 	ἔτευχες 	ἔτευχε(ν) 	ἐτεύχετον 	ἐτευχέτην 	ἐτεύχομεν 	ἐτεύχετε 	ἔτευχον
middle/
passive 	indicative 	ἐτευχόμην 	ἐτεύχου 	ἐτεύχετο 	ἐτεύχεσθον 	ἐτευχέσθην 	ἐτευχόμεθᾰ 	ἐτεύχεσθε 	ἐτεύχοντο
Notes:
This table gives Attic inflectional endings. For conjugation in dialects other than Attic, see Appendix:Ancient Greek dialectal conjugation.
   Imperfect: τεῦχον, τευχόμην (Epic)
number 	singular 	dual 	plural
	first 	second 	third 	second 	third 	first 	second 	third
active 	indicative 	τεῦχον 	τεῦχες 	τεῦχε(ν) 	τεύχετον 	τευχέτην 	τεύχομεν 	τεύχετε 	τεῦχον
middle/
passive 	indicative 	τευχόμην 	τεύχου 	τεύχετο 	τεύχεσθον 	τευχέσθην 	τευχόμε(σ)θᾰ 	τεύχεσθε 	τεύχοντο
Notes:
Dialects other than Attic are not well attested. Some forms are based on conjecture. Use with caution. For more details, see Appendix:Ancient Greek dialectal conjugation.
   Future: τεύξω, τεύξομαι
number 	singular 	dual 	plural
	first 	second 	third 	second 	third 	first 	second 	third
active 	indicative 	τεύξω 	τεύξεις 	τεύξει 	τεύξετον 	τεύξετον 	τεύξομεν 	τεύξετε 	τεύξουσῐ(ν)
optative 	τεύξοιμῐ 	τεύξοις 	τεύξοι 	τεύξοιτον 	τευξοίτην 	τεύξοιμεν 	τεύξοιτε 	τεύξοιεν
middle 	indicative 	τεύξομαι 	τεύξῃ,
τεύξει 	τεύξεται 	τεύξεσθον 	τεύξεσθον 	τευξόμεθᾰ 	τεύξεσθε 	τεύξονται
optative 	τευξοίμην 	τεύξοιο 	τεύξοιτο 	τεύξοισθον 	τευξοίσθην 	τευξοίμεθᾰ 	τεύξοισθε 	τεύξοιντο
	active 	middle
infinitive 	τεύξειν 	τεύξεσθαι
participle 	m 	τεύξων 	τευξόμενος
f 	τεύξουσᾰ 	τευξομένη
n 	τεῦξον 	τευξόμενον
Notes:
This table gives Attic inflectional endings. For conjugation in dialects other than Attic, see Appendix:Ancient Greek dialectal conjugation.
   Future: τετεύξομαι (passive sense, Epic)
number 	singular 	dual 	plural
	first 	second 	third 	second 	third 	first 	second 	third
middle 	indicative 	τετεύξομαι 	τετεύξῃ,
τετεύξει 	τετεύξεται 	τετεύξεσθον 	τετεύξεσθον 	τετευξόμεθᾰ 	τετεύξεσθε 	τετεύξονται
optative 	τετευξοίμην 	τετεύξοιο 	τετεύξοιτο 	τετεύξοισθον 	τετευξοίσθην 	τετευξοίμεθᾰ 	τετεύξοισθε 	τετεύξοιντο
		middle
infinitive 		τετεύξεσθαι
participle 	m 		τετευξόμενος
f 		τετευξομένη
n 		τετευξόμενον
Notes:
This table gives Attic inflectional endings. For conjugation in dialects other than Attic, see Appendix:Ancient Greek dialectal conjugation.
   Aorist: ἔτευξᾰ, ἐτευξᾰ́μην, ἐτύχθην
number 	singular 	dual 	plural
	first 	second 	third 	second 	third 	first 	second 	third
active 	indicative 	ἔτευξᾰ 	ἔτευξᾰς 	ἔτευξε(ν) 	ἐτεύξᾰτον 	ἐτευξᾰ́την 	ἐτεύξᾰμεν 	ἐτεύξᾰτε 	ἔτευξᾰν
subjunctive 	τεύξω 	τεύξῃς 	τεύξῃ 	τεύξητον 	τεύξητον 	τεύξωμεν 	τεύξητε 	τεύξωσῐ(ν)
optative 	τεύξαιμῐ 	τεύξειᾰς,
τεύξαις 	τεύξειε(ν),
τεύξαι 	τεύξαιτον 	τευξαίτην 	τεύξαιμεν 	τεύξαιτε 	τεύξειᾰν,
τεύξαιεν
imperative 	  	τεῦξον 	τευξᾰ́τω 	τεύξᾰτον 	τευξᾰ́των 	  	τεύξᾰτε 	τευξᾰ́ντων
middle 	indicative 	ἐτευξᾰ́μην 	ἐτεύξω 	ἐτεύξᾰτο 	ἐτεύξᾰσθον 	ἐτευξᾰ́σθην 	ἐτευξᾰ́μεθᾰ 	ἐτεύξᾰσθε 	ἐτεύξᾰντο
subjunctive 	τεύξωμαι 	τεύξῃ 	τεύξηται 	τεύξησθον 	τεύξησθον 	τευξώμεθᾰ 	τεύξησθε 	τεύξωνται
optative 	τευξαίμην 	τεύξαιο 	τεύξαιτο 	τεύξαισθον 	τευξαίσθην 	τευξαίμεθᾰ 	τεύξαισθε 	τεύξαιντο
imperative 	  	τεῦξαι 	τευξᾰ́σθω 	τεύξᾰσθον 	τευξᾰ́σθων 	  	τεύξᾰσθε 	τευξᾰ́σθων
passive 	indicative 	ἐτύχθην 	ἐτύχθης 	ἐτύχθη 	ἐτύχθητον 	ἐτυχθήτην 	ἐτύχθημεν 	ἐτύχθητε 	ἐτύχθησᾰν
subjunctive 	τυχθῶ 	τυχθῇς 	τυχθῇ 	τυχθῆτον 	τυχθῆτον 	τυχθῶμεν 	τυχθῆτε 	τυχθῶσῐ(ν)
optative 	τυχθείην 	τυχθείης 	τυχθείη 	τυχθεῖτον,
τυχθείητον 	τυχθείτην,
τυχθειήτην 	τυχθεῖμεν,
τυχθείημεν 	τυχθεῖτε,
τυχθείητε 	τυχθεῖεν,
τυχθείησᾰν
imperative 	  	τύχθητῐ 	τυχθήτω 	τύχθητον 	τυχθήτων 	  	τύχθητε 	τυχθέντων
	active 	middle 	passive
infinitive 	τεῦξαι 	τεύξᾰσθαι 	τυχθῆναι
participle 	m 	τεύξᾱς 	τευξᾰ́μενος 	τυχθείς
f 	τεύξᾱσᾰ 	τευξᾰμένη 	τυχθεῖσᾰ
n 	τεῦξᾰν 	τευξᾰ́μενον 	τυχθέν
Notes:
This table gives Attic inflectional endings. For conjugation in dialects other than Attic, see Appendix:Ancient Greek dialectal conjugation.
   Aorist: τεῦξᾰ, τευξᾰ́μην, τύχθην (Epic)
number 	singular 	dual 	plural
	first 	second 	third 	second 	third 	first 	second 	third
active 	indicative 	τεῦξᾰ 	τεῦξᾰς 	τεῦξε(ν) 	τεύξᾰτον 	τευξᾰ́την 	τεύξᾰμεν 	τεύξᾰτε 	τεῦξᾰν
subjunctive 	τεύξω,
τεύξωμῐ 	τεύξῃς,
τεύξῃσθᾰ 	τεύξῃ,
τεύξῃσῐ 	τεύξητον 	τεύξητον 	τεύξωμεν 	τεύξητε 	τεύξωσῐ(ν)
optative 	τεύξαιμῐ 	τεύξαις,
τεύξαισθᾰ,
τεύξειᾰς 	τεύξειε(ν),
τεύξαι 	τευξεῖτον 	τευξείτην 	τευξεῖμεν 	τευξεῖτε 	τευξεῖεν
imperative 	  	τεῦξον 	τευξᾰ́τω 	τεύξᾰτον 	τευξᾰ́των 	  	τεύξᾰτε 	τευξᾰ́ντων
middle 	indicative 	τευξᾰ́μην 	τεύξω 	τεύξᾰτο 	τεύξᾰσθον 	τευξᾰ́σθην 	τευξᾰ́με(σ)θᾰ 	τεύξᾰσθε 	τεύξᾰντο
subjunctive 	τεύξωμαι,
τευξώμαιμῐ 	τεύξηαι,
τεύξηαι 	τεύξηται,
τευξήταισῐ 	τεύξησθον 	τεύξησθον 	τευξώμε(σ)θᾰ 	τεύξησθε 	τεύξωνται
optative 	τευξαίμην 	τεύξαιο 	τεύξαιτο 	τεύξαισθον 	τευξαίσθην 	τευξαίμε(σ)θᾰ 	τεύξαισθε 	τευξαίᾰτο
imperative 	  	τεῦξαι 	τευξᾰ́σθω 	τεύξᾰσθον 	τευξᾰ́σθων 	  	τεύξᾰσθε 	τευξᾰ́σθων
passive 	indicative 	τύχθην 	τύχθης 	τύχθη 	τύχθητον 	τυχθήτην 	τύχθημεν 	τύχθητε 	τύχθησᾰν,
τῦχθεν
subjunctive 	τυχθῶ,
τυχθῶμῐ 	τυχθῇς,
τυχθῇσθᾰ 	τυχθῇ,
τυχθῇσῐ 	τυχθῆτον 	τυχθῆτον 	τυχθῶμεν 	τυχθῆτε 	τυχθῶσῐ(ν)
optative 	τυχθείην 	τυχθείης 	τυχθείη 	τυχθεῖτον,
τυχθείητον 	τυχθείτην,
τυχθειήτην 	τυχθεῖμεν,
τυχθείημεν 	τυχθεῖτε,
τυχθείητε 	τύχθειεν,
τυχθείησᾰν
imperative 	  	τύχθητῐ 	τυχθήτω 	τύχθητον 	τυχθήτων 	  	τύχθητε 	τυχθέντων
	active 	middle 	passive
infinitive 	τεῦξαι/τευξᾰ́μεν/τευξᾰμέναι 	τεύξᾰσθαι 	τυχθῆναι/τυχθήμεναι
participle 	m 	τεύξᾱς 	τευξᾰ́μενος 	τυχθείς
f 	τεύξᾱσᾰ 	τευξᾰμένη 	τυχθεῖσᾰ
n 	τεῦξᾰν 	τευξᾰ́μενον 	τυχθέν
Notes:
Dialects other than Attic are not well attested. Some forms are based on conjecture. Use with caution. For more details, see Appendix:Ancient Greek dialectal conjugation.
   Aorist: τέτῠκον, τετῠκόμην (Epic)
number 	singular 	dual 	plural
	first 	second 	third 	second 	third 	first 	second 	third
active 	indicative 	τέτῠκον 	τέτῠκες 	τέτῠκε(ν) 	τετῠ́κετον 	τετῠκέτην 	τετῠ́κομεν 	τετῠ́κετε 	τέτῠκον
subjunctive 	τετῠ́κω,
τετῠ́κωμῐ 	τετῠ́κῃς,
τετῠ́κῃσθᾰ 	τετῠ́κῃ,
τετῠ́κῃσῐ 	τετῠ́κητον 	τετῠ́κητον 	τετῠ́κωμεν 	τετῠ́κητε 	τετῠ́κωσῐ(ν)
optative 	τετῠ́κοιμῐ 	τετῠ́κοις/τετῠ́κοισθᾰ 	τετῠ́κοι 	τετῠκεῖτον 	τετῠκείτην 	τετῠκεῖμεν 	τετῠκεῖτε 	τετῠκεῖεν
imperative 	  	τέτῠκε 	τετῠκέτω 	τετῠ́κετον 	τετῠκέτων 	  	τετῠ́κετε 	τετῠκόντων
middle 	indicative 	τετῠκόμην 	τετῠ́κεο 	τετῠ́κετο 	τετῠ́κεσθον 	τετῠκέσθην 	τετῠκόμε(σ)θᾰ 	τετῠ́κεσθε 	τετῠ́κοντο
subjunctive 	τετῠ́κωμαι,
τετῠκώμαιμῐ 	τετῠ́κηαι,
τετῠ́κηαι 	τετῠ́κηται,
τετῠκήταισῐ 	τετῠ́κησθον 	τετῠ́κησθον 	τετῠκώμε(σ)θᾰ 	τετῠ́κησθε 	τετῠ́κωνται
optative 	τετῠκοίμην 	τετῠ́κοιο 	τετῠ́κοιτο 	τετῠ́κοισθον 	τετῠκοίσθην 	τετῠκοίμε(σ)θᾰ 	τετῠ́κοισθε 	τετῠκοίᾰτο
imperative 	  	τετῠ́κεο 	τετῠκέσθω 	τετῠ́κεσθον 	τετῠκέσθων 	  	τετῠ́κεσθε 	τετῠκέσθων
	active 	middle
infinitive 	τετῠκεῖν/τετῠκέμεν(αι) 	τετῠκέσθαι
participle 	m 	τετῠκών 	τετῠκόμενος
f 	τετῠκοῦσᾰ 	τετῠκομένη
n 	τετῠκόν 	τετῠκόμενον
Notes:
Dialects other than Attic are not well attested. Some forms are based on conjecture. Use with caution. For more details, see Appendix:Ancient Greek dialectal conjugation.
   Perfect: τέτευχᾰ, τέτευγμαι
number 	singular 	dual 	plural
	first 	second 	third 	second 	third 	first 	second 	third
active 	indicative 	τέτευχᾰ 	τέτευχᾰς 	τέτευχε(ν) 	τετεύχᾰτον 	τετεύχᾰτον 	τετεύχᾰμεν 	τετεύχᾰτε 	τετεύχᾱσῐ(ν)
subjunctive 	τετεύχω 	τετεύχῃς 	τετεύχῃ 	τετεύχητον 	τετεύχητον 	τετεύχωμεν 	τετεύχητε 	τετεύχωσῐ(ν)
optative 	τετεύχοιμῐ,
τετευχοίην 	τετεύχοις,
τετευχοίης 	τετεύχοι,
τετευχοίη 	τετεύχοιτον 	τετευχοίτην 	τετεύχοιμεν 	τετεύχοιτε 	τετεύχοιεν
imperative 	  	τέτευχε 	τετευχέτω 	τετεύχετον 	τετευχέτων 	  	τετεύχετε 	τετευχόντων
middle/
passive 	indicative 	τέτευγμαι 	τέτευξαι 	τέτευκται 	τέτευχθον 	τέτευχθον 	τετεύγμεθᾰ 	τέτευχθε 	τετεύχᾰται
subjunctive 	τετευγμένος ὦ 	τετευγμένος ᾖς 	τετευγμένος ᾖ 	τετευγμένω ἦτον 	τετευγμένω ἦτον 	τετευγμένοι ὦμεν 	τετευγμένοι ἦτε 	τετευγμένοι ὦσῐ(ν)
optative 	τετευγμένος εἴην 	τετευγμένος εἴης 	τετευγμένος εἴη 	τετευγμένω εἴητον/εἶτον 	τετευγμένω εἰήτην/εἴτην 	τετευγμένοι εἴημεν/εἶμεν 	τετευγμένοι εἴητε/εἶτε 	τετευγμένοι εἴησᾰν/εἶεν
imperative 	  	τέτευξο 	τετεύχθω 	τέτευχθον 	τετεύχθων 	  	τέτευχθε 	τετεύχθων
	active 	middle/passive
infinitive 	τετευχέναι 	τετεῦχθαι
participle 	m 	τετευχώς 	τετευγμένος
f 	τετευχυῖᾰ 	τετευγμένη
n 	τετευχός 	τετευγμένον
Notes:
This table gives Attic inflectional endings. For conjugation in dialects other than Attic, see Appendix:Ancient Greek dialectal conjugation.
   Perfect: τέτῠχᾰ, τέτῠγμαι
number 	singular 	dual 	plural
	first 	second 	third 	second 	third 	first 	second 	third
active 	indicative 	τέτῠχᾰ 	τέτῠχᾰς 	τέτῠχε(ν) 	τετῠ́χᾰτον 	τετῠ́χᾰτον 	τετῠ́χᾰμεν 	τετῠ́χᾰτε 	τετῠ́χᾱσῐ(ν)
subjunctive 	τετῠ́χω 	τετῠ́χῃς 	τετῠ́χῃ 	τετῠ́χητον 	τετῠ́χητον 	τετῠ́χωμεν 	τετῠ́χητε 	τετῠ́χωσῐ(ν)
optative 	τετῠ́χοιμῐ,
τετῠχοίην 	τετῠ́χοις,
τετῠχοίης 	τετῠ́χοι,
τετῠχοίη 	τετῠ́χοιτον 	τετῠχοίτην 	τετῠ́χοιμεν 	τετῠ́χοιτε 	τετῠ́χοιεν
imperative 	  	τέτῠχε 	τετῠχέτω 	τετῠ́χετον 	τετῠχέτων 	  	τετῠ́χετε 	τετῠχόντων
middle/
passive 	indicative 	τέτῠγμαι 	τέτῠξαι 	τέτῠκται 	τέτῠχθον 	τέτῠχθον 	τετῠ́γμεθᾰ 	τέτῠχθε 	τετῠ́χᾰται
subjunctive 	τετῠγμένος ὦ 	τετῠγμένος ᾖς 	τετῠγμένος ᾖ 	τετῠγμένω ἦτον 	τετῠγμένω ἦτον 	τετῠγμένοι ὦμεν 	τετῠγμένοι ἦτε 	τετῠγμένοι ὦσῐ(ν)
optative 	τετῠγμένος εἴην 	τετῠγμένος εἴης 	τετῠγμένος εἴη 	τετῠγμένω εἴητον/εἶτον 	τετῠγμένω εἰήτην/εἴτην 	τετῠγμένοι εἴημεν/εἶμεν 	τετῠγμένοι εἴητε/εἶτε 	τετῠγμένοι εἴησᾰν/εἶεν
imperative 	  	τέτῠξο 	τετῠ́χθω 	τέτῠχθον 	τετῠ́χθων 	  	τέτῠχθε 	τετῠ́χθων
	active 	middle/passive
infinitive 	τετῠχέναι 	τετῠ́χθαι
participle 	m 	τετῠχώς 	τετῠγμένος
f 	τετῠχυῖᾰ 	τετῠγμένη
n 	τετῠχός 	τετῠγμένον
Notes:
This table gives Attic inflectional endings. For conjugation in dialects other than Attic, see Appendix:Ancient Greek dialectal conjugation.
   Pluperfect: ἐτετεύχειν, ἐτετεύγμην
number 	singular 	dual 	plural
	first 	second 	third 	second 	third 	first 	second 	third
active 	indicative 	ἐτετεύχειν,
ἐτετεύχη 	ἐτετεύχεις,
ἐτετεύχης 	ἐτετεύχει(ν) 	ἐτετεύχετον 	ἐτετευχέτην 	ἐτετεύχεμεν 	ἐτετεύχετε 	ἐτετεύχεσᾰν
middle/
passive 	indicative 	ἐτετεύγμην 	ἐτέτευξο 	ἐτέτευκτο 	ἐτέτευχθον 	ἐτετεύχθην 	ἐτετεύγμεθᾰ 	ἐτέτευχθε 	ἐτετεύχᾰτο
Notes:
This table gives Attic inflectional endings. For conjugation in dialects other than Attic, see Appendix:Ancient Greek dialectal conjugation.
   Pluperfect: ἐτετῠ́χειν, ἐτετῠ́γμην
number 	singular 	dual 	plural
	first 	second 	third 	second 	third 	first 	second 	third
active 	indicative 	ἐτετῠ́χειν,
ἐτετῠ́χη 	ἐτετῠ́χεις,
ἐτετῠ́χης 	ἐτετῠ́χει(ν) 	ἐτετῠ́χετον 	ἐτετῠχέτην 	ἐτετῠ́χεμεν 	ἐτετῠ́χετε 	ἐτετῠ́χεσᾰν
middle/
passive 	indicative 	ἐτετῠ́γμην 	ἐτέτῠξο 	ἐτέτῠκτο 	ἐτέτῠχθον 	ἐτετῠ́χθην 	ἐτετῠ́γμεθᾰ 	ἐτέτῠχθε 	ἐτετῠ́χᾰτο
Notes:
This table gives Attic inflectional endings. For conjugation in dialects other than Attic, see Appendix:Ancient Greek dialectal conjugation.
   Pluperfect: τετεύχειν, τετεύγμην (Epic)
number 	singular 	dual 	plural
	first 	second 	third 	second 	third 	first 	second 	third
active 	indicative 	τετεύχειν,
τετεύχη 	τετεύχεις,
τετεύχης 	τετεύχει(ν) 	τετεύχετον 	τετευχέτην 	τετεύχεμεν 	τετεύχετε 	τετεύχεσᾰν
middle/
passive 	indicative 	τετεύγμην 	τέτευξο 	τέτευκτο 	τέτευχθον 	τετεύχθην 	τετεύγμεθᾰ 	τέτευχθε 	τετεύχᾰτο
Notes:
Dialects other than Attic are not well attested. Some forms are based on conjecture. Use with caution. For more details, see Appendix:Ancient Greek dialectal conjugation.
   Pluperfect: τετῠ́χειν, τετῠ́γμην (Epic)
number 	singular 	dual 	plural
	first 	second 	third 	second 	third 	first 	second 	third
active 	indicative 	τετῠ́χειν,
τετῠ́χη 	τετῠ́χεις,
τετῠ́χης 	τετῠ́χει(ν) 	τετῠ́χετον 	τετῠχέτην 	τετῠ́χεμεν 	τετῠ́χετε 	τετῠ́χεσᾰν
middle/
passive 	indicative 	τετῠ́γμην 	τέτῠξο 	τέτῠκτο 	τέτῠχθον 	τετῠ́χθην 	τετῠ́γμεθᾰ 	τέτῠχθε 	τετῠ́χᾰτο

Verb

τῑ́ω • (tī́ō)

    to pay honour to a person (whereas τίνω (tínō) means to pay a price)

Conjugation
   Present: τῑ́ω, τῑ́ομαι
number 	singular 	dual 	plural
	first 	second 	third 	second 	third 	first 	second 	third
active 	indicative 	τῑ́ω 	τῑ́εις 	τῑ́ει 	τῑ́ετον 	τῑ́ετον 	τῑ́ομεν 	τῑ́ετε 	τῑ́ουσῐ(ν)
subjunctive 	τῑ́ω 	τῑ́ῃς 	τῑ́ῃ 	τῑ́ητον 	τῑ́ητον 	τῑ́ωμεν 	τῑ́ητε 	τῑ́ωσῐ(ν)
optative 	τῑ́οιμῐ 	τῑ́οις 	τῑ́οι 	τῑ́οιτον 	τῑοίτην 	τῑ́οιμεν 	τῑ́οιτε 	τῑ́οιεν
imperative 	  	τῖε 	τῑέτω 	τῑ́ετον 	τῑέτων 	  	τῑ́ετε 	τῑόντων
middle/
passive 	indicative 	τῑ́ομαι 	τῑ́ῃ,
τῑ́ει 	τῑ́εται 	τῑ́εσθον 	τῑ́εσθον 	τῑόμεθᾰ 	τῑ́εσθε 	τῑ́ονται
subjunctive 	τῑ́ωμαι 	τῑ́ῃ 	τῑ́ηται 	τῑ́ησθον 	τῑ́ησθον 	τῑώμεθᾰ 	τῑ́ησθε 	τῑ́ωνται
optative 	τῑοίμην 	τῑ́οιο 	τῑ́οιτο 	τῑ́οισθον 	τῑοίσθην 	τῑοίμεθᾰ 	τῑ́οισθε 	τῑ́οιντο
imperative 	  	τῑ́ου 	τῑέσθω 	τῑ́εσθον 	τῑέσθων 	  	τῑ́εσθε 	τῑέσθων
	active 	middle/passive
infinitive 	τῑ́ειν 	τῑ́εσθαι
participle 	m 	τῑ́ων 	τῑόμενος
f 	τῑ́ουσᾰ 	τῑομένη
n 	τῖον 	τῑόμενον
Notes:
This table gives Attic inflectional endings. For conjugation in dialects other than Attic, see Appendix:Ancient Greek dialectal conjugation.
   Imperfect: ἔτῑον, ἐτῑόμην
number 	singular 	dual 	plural
	first 	second 	third 	second 	third 	first 	second 	third
active 	indicative 	ἔτῑον 	ἔτῑες 	ἔτῑε(ν) 	ἐτῑ́ετον 	ἐτῑέτην 	ἐτῑ́ομεν 	ἐτῑ́ετε 	ἔτῑον
middle/
passive 	indicative 	ἐτῑόμην 	ἐτῑ́ου 	ἐτῑ́ετο 	ἐτῑ́εσθον 	ἐτῑέσθην 	ἐτῑόμεθᾰ 	ἐτῑ́εσθε 	ἐτῑ́οντο
Notes:
This table gives Attic inflectional endings. For conjugation in dialects other than Attic, see Appendix:Ancient Greek dialectal conjugation.
   Imperfect: τῖον, τῑόμην (Epic)
number 	singular 	dual 	plural
	first 	second 	third 	second 	third 	first 	second 	third
active 	indicative 	τῖον 	τῖες 	τῖε(ν) 	τῑ́ετον 	τῑέτην 	τῑ́ομεν 	τῑ́ετε 	τῖον
middle/
passive 	indicative 	τῑόμην 	τῑ́ου 	τῑ́ετο 	τῑ́εσθον 	τῑέσθην 	τῑόμε(σ)θᾰ 	τῑ́εσθε 	τῑ́οντο
Notes:
Dialects other than Attic are not well attested. Some forms are based on conjecture. Use with caution. For more details, see Appendix:Ancient Greek dialectal conjugation.
   Imperfect: τῐ́ον, τῐόμην (Epic)
number 	singular 	dual 	plural
	first 	second 	third 	second 	third 	first 	second 	third
active 	indicative 	τῐ́ον 	τῐ́ες 	τῐ́ε(ν) 	τῐ́ετον 	τῐέτην 	τῐ́ομεν 	τῐ́ετε 	τῐ́ον
middle/
passive 	indicative 	τῐόμην 	τῐ́ου 	τῐ́ετο 	τῐ́εσθον 	τῐέσθην 	τῐόμε(σ)θᾰ 	τῐ́εσθε 	τῐ́οντο
Notes:
Dialects other than Attic are not well attested. Some forms are based on conjecture. Use with caution. For more details, see Appendix:Ancient Greek dialectal conjugation.
   Imperfect: τῑ́εσκον, τῑεσκόμην (Ionic)
number 	singular 	dual 	plural
	first 	second 	third 	second 	third 	first 	second 	third
active 	indicative 	τῑ́εσκον 	τῑ́εσκες 	τῑ́εσκε(ν) 	τῑέσκετον 	τῑεσκέτην 	τῑέσκομεν 	τῑέσκετε 	τῑ́εσκον
middle/
passive 	indicative 	τῑεσκόμην 	τῑέσκου 	τῑέσκετο 	τῑέσκεσθον 	τῑεσκέσθην 	τῑεσκόμεθᾰ 	τῑέσκεσθε 	τῑέσκοντο
Notes:
Dialects other than Attic are not well attested. Some forms are based on conjecture. Use with caution. For more details, see Appendix:Ancient Greek dialectal conjugation.
   Future: τῑ́σω, τῑ́σομαι
number 	singular 	dual 	plural
	first 	second 	third 	second 	third 	first 	second 	third
active 	indicative 	τῑ́σω 	τῑ́σεις 	τῑ́σει 	τῑ́σετον 	τῑ́σετον 	τῑ́σομεν 	τῑ́σετε 	τῑ́σουσῐ(ν)
optative 	τῑ́σοιμῐ 	τῑ́σοις 	τῑ́σοι 	τῑ́σοιτον 	τῑσοίτην 	τῑ́σοιμεν 	τῑ́σοιτε 	τῑ́σοιεν
middle 	indicative 	τῑ́σομαι 	τῑ́σῃ,
τῑ́σει 	τῑ́σεται 	τῑ́σεσθον 	τῑ́σεσθον 	τῑσόμεθᾰ 	τῑ́σεσθε 	τῑ́σονται
optative 	τῑσοίμην 	τῑ́σοιο 	τῑ́σοιτο 	τῑ́σοισθον 	τῑσοίσθην 	τῑσοίμεθᾰ 	τῑ́σοισθε 	τῑ́σοιντο
	active 	middle
infinitive 	τῑ́σειν 	τῑ́σεσθαι
participle 	m 	τῑ́σων 	τῑσόμενος
f 	τῑ́σουσᾰ 	τῑσομένη
n 	τῖσον 	τῑσόμενον
Notes:
This table gives Attic inflectional endings. For conjugation in dialects other than Attic, see Appendix:Ancient Greek dialectal conjugation.
   Aorist: ἔτῑσᾰ, ἐτῑσᾰ́μην
number 	singular 	dual 	plural
	first 	second 	third 	second 	third 	first 	second 	third
active 	indicative 	ἔτῑσᾰ 	ἔτῑσᾰς 	ἔτῑσε(ν) 	ἐτῑ́σᾰτον 	ἐτῑσᾰ́την 	ἐτῑ́σᾰμεν 	ἐτῑ́σᾰτε 	ἔτῑσᾰν
subjunctive 	τῑ́σω 	τῑ́σῃς 	τῑ́σῃ 	τῑ́σητον 	τῑ́σητον 	τῑ́σωμεν 	τῑ́σητε 	τῑ́σωσῐ(ν)
optative 	τῑ́σαιμῐ 	τῑ́σειᾰς,
τῑ́σαις 	τῑ́σειε(ν),
τῑ́σαι 	τῑ́σαιτον 	τῑσαίτην 	τῑ́σαιμεν 	τῑ́σαιτε 	τῑ́σειᾰν,
τῑ́σαιεν
imperative 	  	τῖσον 	τῑσᾰ́τω 	τῑ́σᾰτον 	τῑσᾰ́των 	  	τῑ́σᾰτε 	τῑσᾰ́ντων
middle 	indicative 	ἐτῑσᾰ́μην 	ἐτῑ́σω 	ἐτῑ́σᾰτο 	ἐτῑ́σᾰσθον 	ἐτῑσᾰ́σθην 	ἐτῑσᾰ́μεθᾰ 	ἐτῑ́σᾰσθε 	ἐτῑ́σᾰντο
subjunctive 	τῑ́σωμαι 	τῑ́σῃ 	τῑ́σηται 	τῑ́σησθον 	τῑ́σησθον 	τῑσώμεθᾰ 	τῑ́σησθε 	τῑ́σωνται
optative 	τῑσαίμην 	τῑ́σαιο 	τῑ́σαιτο 	τῑ́σαισθον 	τῑσαίσθην 	τῑσαίμεθᾰ 	τῑ́σαισθε 	τῑ́σαιντο
imperative 	  	τῖσαι 	τῑσᾰ́σθω 	τῑ́σᾰσθον 	τῑσᾰ́σθων 	  	τῑ́σᾰσθε 	τῑσᾰ́σθων
	active 	middle
infinitive 	τῖσαι 	τῑ́σᾰσθαι
participle 	m 	τῑ́σᾱς 	τῑσᾰ́μενος
f 	τῑ́σᾱσᾰ 	τῑσᾰμένη
n 	τῖσᾰν 	τῑσᾰ́μενον
Notes:
This table gives Attic inflectional endings. For conjugation in dialects other than Attic, see Appendix:Ancient Greek dialectal conjugation.
   Perfect: τέτῑμαι
number 	singular 	dual 	plural
	first 	second 	third 	second 	third 	first 	second 	third
middle/
passive 	indicative 	τέτῑμαι 	τέτῑσαι 	τέτῑται 	τέτῑσθον 	τέτῑσθον 	τετῑ́μεθᾰ 	τέτῑσθε 	τέτῑνται
subjunctive 	τετῑμένος ὦ 	τετῑμένος ᾖς 	τετῑμένος ᾖ 	τετῑμένω ἦτον 	τετῑμένω ἦτον 	τετῑμένοι ὦμεν 	τετῑμένοι ἦτε 	τετῑμένοι ὦσῐ(ν)
optative 	τετῑμένος εἴην 	τετῑμένος εἴης 	τετῑμένος εἴη 	τετῑμένω εἴητον/εἶτον 	τετῑμένω εἰήτην/εἴτην 	τετῑμένοι εἴημεν/εἶμεν 	τετῑμένοι εἴητε/εἶτε 	τετῑμένοι εἴησᾰν/εἶεν
imperative 	  	τέτῑσο 	τετῑ́σθω 	τέτῑσθον 	τετῑ́σθων 	  	τέτῑσθε 	τετῑ́σθων
		middle/passive
infinitive 		τετῖσθαι
participle 	m 		τετῑμένος
f 		τετῑμένη
n 		τετῑμένον

Verb

τῐτύσκομαι • (titúskomai) (Epic)

    to make ready, prepare
    to aim at, shoot at

Conjugation
   Present: τῐτῠ́σκομαι (Epic)
number 	singular 	dual 	plural
	first 	second 	third 	second 	third 	first 	second 	third
middle/
passive 	indicative 	τῐτῠ́σκομαι 	τῐτῠ́σκεαι 	τῐτῠ́σκεται 	τῐτῠ́σκεσθον 	τῐτῠ́σκεσθον 	τῐτῠσκόμε(σ)θᾰ 	τῐτῠ́σκεσθε 	τῐτῠ́σκονται
subjunctive 	τῐτῠ́σκωμαι,
τῐτῠσκώμαιμῐ 	τῐτῠ́σκηαι,
τῐτῠ́σκηαι 	τῐτῠ́σκηται,
τῐτῠσκήταισῐ 	τῐτῠ́σκησθον 	τῐτῠ́σκησθον 	τῐτῠσκώμε(σ)θᾰ 	τῐτῠ́σκησθε 	τῐτῠ́σκωνται
optative 	τῐτῠσκοίμην 	τῐτῠ́σκοιο 	τῐτῠ́σκοιτο 	τῐτῠ́σκοισθον 	τῐτῠσκοίσθην 	τῐτῠσκοίμε(σ)θᾰ 	τῐτῠ́σκοισθε 	τῐτῠσκοίᾰτο
imperative 	  	τῐτῠ́σκεο 	τῐτῠσκέσθω 	τῐτῠ́σκεσθον 	τῐτῠσκέσθων 	  	τῐτῠ́σκεσθε 	τῐτῠσκέσθων
		middle/passive
infinitive 		τῐτῠ́σκεσθαι
participle 	m 		τῐτῠσκόμενος
f 		τῐτῠσκομένη
n 		τῐτῠσκόμενον
Notes:
Dialects other than Attic are not well attested. Some forms are based on conjecture. Use with caution. For more details, see Appendix:Ancient Greek dialectal conjugation.
   Imperfect: τῐτῠσκόμην (Epic)
number 	singular 	dual 	plural
	first 	second 	third 	second 	third 	first 	second 	third
middle/
passive 	indicative 	τῐτῠσκόμην 	τῐτῠ́σκου 	τῐτῠ́σκετο 	τῐτῠ́σκεσθον 	τῐτῠσκέσθην 	τῐτῠσκόμε(σ)θᾰ 	τῐτῠ́σκεσθε 	τῐτῠ́σκοντο

Verb

τῠραννεύω • (turanneúō)

    Synonym of τυραννέω (turannéō)

Conjugation
   Present: τῠραννεύω, τῠραννεύομαι
number 	singular 	dual 	plural
	first 	second 	third 	second 	third 	first 	second 	third
active 	indicative 	τῠραννεύω 	τῠραννεύεις 	τῠραννεύει 	τῠραννεύετον 	τῠραννεύετον 	τῠραννεύομεν 	τῠραννεύετε 	τῠραννεύουσῐ(ν)
subjunctive 	τῠραννεύω 	τῠραννεύῃς 	τῠραννεύῃ 	τῠραννεύητον 	τῠραννεύητον 	τῠραννεύωμεν 	τῠραννεύητε 	τῠραννεύωσῐ(ν)
optative 	τῠραννεύοιμῐ 	τῠραννεύοις 	τῠραννεύοι 	τῠραννεύοιτον 	τῠραννευοίτην 	τῠραννεύοιμεν 	τῠραννεύοιτε 	τῠραννεύοιεν
imperative 	  	τῠράννευε 	τῠραννευέτω 	τῠραννεύετον 	τῠραννευέτων 	  	τῠραννεύετε 	τῠραννευόντων
middle/
passive 	indicative 	τῠραννεύομαι 	τῠραννεύῃ,
τῠραννεύει 	τῠραννεύεται 	τῠραννεύεσθον 	τῠραννεύεσθον 	τῠραννευόμεθᾰ 	τῠραννεύεσθε 	τῠραννεύονται
subjunctive 	τῠραννεύωμαι 	τῠραννεύῃ 	τῠραννεύηται 	τῠραννεύησθον 	τῠραννεύησθον 	τῠραννευώμεθᾰ 	τῠραννεύησθε 	τῠραννεύωνται
optative 	τῠραννευοίμην 	τῠραννεύοιο 	τῠραννεύοιτο 	τῠραννεύοισθον 	τῠραννευοίσθην 	τῠραννευοίμεθᾰ 	τῠραννεύοισθε 	τῠραννεύοιντο
imperative 	  	τῠραννεύου 	τῠραννευέσθω 	τῠραννεύεσθον 	τῠραννευέσθων 	  	τῠραννεύεσθε 	τῠραννευέσθων
	active 	middle/passive
infinitive 	τῠραννεύειν 	τῠραννεύεσθαι
participle 	m 	τῠραννεύων 	τῠραννευόμενος
f 	τῠραννεύουσᾰ 	τῠραννευομένη
n 	τῠραννεῦον 	τῠραννευόμενον
Notes:
This table gives Attic inflectional endings. For conjugation in dialects other than Attic, see Appendix:Ancient Greek dialectal conjugation.
   Imperfect: ἐτῠράννευον, ἐτῠραννευόμην
number 	singular 	dual 	plural
	first 	second 	third 	second 	third 	first 	second 	third
active 	indicative 	ἐτῠράννευον 	ἐτῠράννευες 	ἐτῠράννευε(ν) 	ἐτῠραννεύετον 	ἐτῠραννευέτην 	ἐτῠραννεύομεν 	ἐτῠραννεύετε 	ἐτῠράννευον
middle/
passive 	indicative 	ἐτῠραννευόμην 	ἐτῠραννεύου 	ἐτῠραννεύετο 	ἐτῠραννεύεσθον 	ἐτῠραννευέσθην 	ἐτῠραννευόμεθᾰ 	ἐτῠραννεύεσθε 	ἐτῠραννεύοντο
Notes:
This table gives Attic inflectional endings. For conjugation in dialects other than Attic, see Appendix:Ancient Greek dialectal conjugation.
   Future: τῠραννεύσω, τῠραννεύσομαι, τῠραννευθήσομαι
number 	singular 	dual 	plural
	first 	second 	third 	second 	third 	first 	second 	third
active 	indicative 	τῠραννεύσω 	τῠραννεύσεις 	τῠραννεύσει 	τῠραννεύσετον 	τῠραννεύσετον 	τῠραννεύσομεν 	τῠραννεύσετε 	τῠραννεύσουσῐ(ν)
optative 	τῠραννεύσοιμῐ 	τῠραννεύσοις 	τῠραννεύσοι 	τῠραννεύσοιτον 	τῠραννευσοίτην 	τῠραννεύσοιμεν 	τῠραννεύσοιτε 	τῠραννεύσοιεν
middle 	indicative 	τῠραννεύσομαι 	τῠραννεύσῃ,
τῠραννεύσει 	τῠραννεύσεται 	τῠραννεύσεσθον 	τῠραννεύσεσθον 	τῠραννευσόμεθᾰ 	τῠραννεύσεσθε 	τῠραννεύσονται
optative 	τῠραννευσοίμην 	τῠραννεύσοιο 	τῠραννεύσοιτο 	τῠραννεύσοισθον 	τῠραννευσοίσθην 	τῠραννευσοίμεθᾰ 	τῠραννεύσοισθε 	τῠραννεύσοιντο
passive 	indicative 	τῠραννευθήσομαι 	τῠραννευθήσῃ 	τῠραννευθήσεται 	τῠραννευθήσεσθον 	τῠραννευθήσεσθον 	τῠραννευθησόμεθᾰ 	τῠραννευθήσεσθε 	τῠραννευθήσονται
optative 	τῠραννευθησοίμην 	τῠραννευθήσοιο 	τῠραννευθήσοιτο 	τῠραννευθήσοισθον 	τῠραννευθησοίσθην 	τῠραννευθησοίμεθᾰ 	τῠραννευθήσοισθε 	τῠραννευθήσοιντο
	active 	middle 	passive
infinitive 	τῠραννεύσειν 	τῠραννεύσεσθαι 	τῠραννευθήσεσθαι
participle 	m 	τῠραννεύσων 	τῠραννευσόμενος 	τῠραννευθησόμενος
f 	τῠραννεύσουσᾰ 	τῠραννευσομένη 	τῠραννευθησομένη
n 	τῠραννεῦσον 	τῠραννευσόμενον 	τῠραννευθησόμενον
Notes:
This table gives Attic inflectional endings. For conjugation in dialects other than Attic, see Appendix:Ancient Greek dialectal conjugation.
   Aorist: ἐτῠράννευσᾰ, ἐτῠραννευσᾰ́μην, ἐτῠραννεύθην
number 	singular 	dual 	plural
	first 	second 	third 	second 	third 	first 	second 	third
active 	indicative 	ἐτῠράννευσᾰ 	ἐτῠράννευσᾰς 	ἐτῠράννευσε(ν) 	ἐτῠραννεύσᾰτον 	ἐτῠραννευσᾰ́την 	ἐτῠραννεύσᾰμεν 	ἐτῠραννεύσᾰτε 	ἐτῠράννευσᾰν
subjunctive 	τῠραννεύσω 	τῠραννεύσῃς 	τῠραννεύσῃ 	τῠραννεύσητον 	τῠραννεύσητον 	τῠραννεύσωμεν 	τῠραννεύσητε 	τῠραννεύσωσῐ(ν)
optative 	τῠραννεύσαιμῐ 	τῠραννεύσειᾰς,
τῠραννεύσαις 	τῠραννεύσειε(ν),
τῠραννεύσαι 	τῠραννεύσαιτον 	τῠραννευσαίτην 	τῠραννεύσαιμεν 	τῠραννεύσαιτε 	τῠραννεύσειᾰν,
τῠραννεύσαιεν
imperative 	  	τῠράννευσον 	τῠραννευσᾰ́τω 	τῠραννεύσᾰτον 	τῠραννευσᾰ́των 	  	τῠραννεύσᾰτε 	τῠραννευσᾰ́ντων
middle 	indicative 	ἐτῠραννευσᾰ́μην 	ἐτῠραννεύσω 	ἐτῠραννεύσᾰτο 	ἐτῠραννεύσᾰσθον 	ἐτῠραννευσᾰ́σθην 	ἐτῠραννευσᾰ́μεθᾰ 	ἐτῠραννεύσᾰσθε 	ἐτῠραννεύσᾰντο
subjunctive 	τῠραννεύσωμαι 	τῠραννεύσῃ 	τῠραννεύσηται 	τῠραννεύσησθον 	τῠραννεύσησθον 	τῠραννευσώμεθᾰ 	τῠραννεύσησθε 	τῠραννεύσωνται
optative 	τῠραννευσαίμην 	τῠραννεύσαιο 	τῠραννεύσαιτο 	τῠραννεύσαισθον 	τῠραννευσαίσθην 	τῠραννευσαίμεθᾰ 	τῠραννεύσαισθε 	τῠραννεύσαιντο
imperative 	  	τῠράννευσαι 	τῠραννευσᾰ́σθω 	τῠραννεύσᾰσθον 	τῠραννευσᾰ́σθων 	  	τῠραννεύσᾰσθε 	τῠραννευσᾰ́σθων
passive 	indicative 	ἐτῠραννεύθην 	ἐτῠραννεύθης 	ἐτῠραννεύθη 	ἐτῠραννεύθητον 	ἐτῠραννευθήτην 	ἐτῠραννεύθημεν 	ἐτῠραννεύθητε 	ἐτῠραννεύθησᾰν
subjunctive 	τῠραννευθῶ 	τῠραννευθῇς 	τῠραννευθῇ 	τῠραννευθῆτον 	τῠραννευθῆτον 	τῠραννευθῶμεν 	τῠραννευθῆτε 	τῠραννευθῶσῐ(ν)
optative 	τῠραννευθείην 	τῠραννευθείης 	τῠραννευθείη 	τῠραννευθεῖτον,
τῠραννευθείητον 	τῠραννευθείτην,
τῠραννευθειήτην 	τῠραννευθεῖμεν,
τῠραννευθείημεν 	τῠραννευθεῖτε,
τῠραννευθείητε 	τῠραννευθεῖεν,
τῠραννευθείησᾰν
imperative 	  	τῠραννεύθητῐ 	τῠραννευθήτω 	τῠραννεύθητον 	τῠραννευθήτων 	  	τῠραννεύθητε 	τῠραννευθέντων
	active 	middle 	passive
infinitive 	τῠραννεῦσαι 	τῠραννεύσᾰσθαι 	τῠραννευθῆναι
participle 	m 	τῠραννεύσᾱς 	τῠραννευσᾰ́μενος 	τῠραννευθείς
f 	τῠραννεύσᾱσᾰ 	τῠραννευσᾰμένη 	τῠραννευθεῖσᾰ
n 	τῠραννεῦσᾰν 	τῠραννευσᾰ́μενον 	τῠραννευθέν
Notes:
This table gives Attic inflectional endings. For conjugation in dialects other than Attic, see Appendix:Ancient Greek dialectal conjugation.
   Perfect: τετυράννευκᾰ, τετυράννευμαι
number 	singular 	dual 	plural
	first 	second 	third 	second 	third 	first 	second 	third
active 	indicative 	τετυράννευκᾰ 	τετυράννευκᾰς 	τετυράννευκε(ν) 	τετυραννεύκᾰτον 	τετυραννεύκᾰτον 	τετυραννεύκᾰμεν 	τετυραννεύκᾰτε 	τετυραννεύκᾱσῐ(ν)
subjunctive 	τετυραννεύκω 	τετυραννεύκῃς 	τετυραννεύκῃ 	τετυραννεύκητον 	τετυραννεύκητον 	τετυραννεύκωμεν 	τετυραννεύκητε 	τετυραννεύκωσῐ(ν)
optative 	τετυραννεύκοιμῐ,
τετυραννευκοίην 	τετυραννεύκοις,
τετυραννευκοίης 	τετυραννεύκοι,
τετυραννευκοίη 	τετυραννεύκοιτον 	τετυραννευκοίτην 	τετυραννεύκοιμεν 	τετυραννεύκοιτε 	τετυραννεύκοιεν
imperative 	  	τετυράννευκε 	τετυραννευκέτω 	τετυραννεύκετον 	τετυραννευκέτων 	  	τετυραννεύκετε 	τετυραννευκόντων
middle/
passive 	indicative 	τετυράννευμαι 	τετυράννευσαι 	τετυράννευται 	τετυράννευσθον 	τετυράννευσθον 	τετυραννεύμεθᾰ 	τετυράννευσθε 	τετυράννευνται
subjunctive 	τετυραννευμένος ὦ 	τετυραννευμένος ᾖς 	τετυραννευμένος ᾖ 	τετυραννευμένω ἦτον 	τετυραννευμένω ἦτον 	τετυραννευμένοι ὦμεν 	τετυραννευμένοι ἦτε 	τετυραννευμένοι ὦσῐ(ν)
optative 	τετυραννευμένος εἴην 	τετυραννευμένος εἴης 	τετυραννευμένος εἴη 	τετυραννευμένω εἴητον/εἶτον 	τετυραννευμένω εἰήτην/εἴτην 	τετυραννευμένοι εἴημεν/εἶμεν 	τετυραννευμένοι εἴητε/εἶτε 	τετυραννευμένοι εἴησᾰν/εἶεν
imperative 	  	τετυράννευσο 	τετυραννεύσθω 	τετυράννευσθον 	τετυραννεύσθων 	  	τετυράννευσθε 	τετυραννεύσθων
	active 	middle/passive
infinitive 	τετυραννευκέναι 	τετυραννεῦσθαι
participle 	m 	τετυραννευκώς 	τετυραννευμένος
f 	τετυραννευκυῖᾰ 	τετυραννευμένη
n 	τετυραννευκός 	τετυραννευμένον

Verb

τῠραννέω • (turannéō)

    (intransitive) to be a monarch, absolute ruler (optionally with the people or region ruled in the genitive case)
    (transitive) to govern, rule over as monarch

Conjugation
   Present: τῠρᾰννέω, τῠρᾰννέομαι (Uncontracted)
number 	singular 	dual 	plural
	first 	second 	third 	second 	third 	first 	second 	third
active 	indicative 	τῠρᾰννέω 	τῠρᾰννέεις 	τῠρᾰννέει 	τῠρᾰννέετον 	τῠρᾰννέετον 	τῠρᾰννέομεν 	τῠρᾰννέετε 	τῠρᾰννέουσῐ(ν)
subjunctive 	τῠρᾰννέω 	τῠρᾰννέῃς 	τῠρᾰννέῃ 	τῠρᾰννέητον 	τῠρᾰννέητον 	τῠρᾰννέωμεν 	τῠρᾰννέητε 	τῠρᾰννέωσῐ(ν)
optative 	τῠρᾰννέοιμῐ 	τῠρᾰννέοις 	τῠρᾰννέοι 	τῠρᾰννέοιτον 	τῠρᾰννεοίτην 	τῠρᾰννέοιμεν 	τῠρᾰννέοιτε 	τῠρᾰννέοιεν
imperative 	  	τῠρᾰ́ννεε 	τῠρᾰννεέτω 	τῠρᾰννέετον 	τῠρᾰννεέτων 	  	τῠρᾰννέετε 	τῠρᾰννεόντων
middle/
passive 	indicative 	τῠρᾰννέομαι 	τῠρᾰννέῃ,
τῠρᾰννέει 	τῠρᾰννέεται 	τῠρᾰννέεσθον 	τῠρᾰννέεσθον 	τῠρᾰννεόμεθᾰ 	τῠρᾰννέεσθε 	τῠρᾰννέονται
subjunctive 	τῠρᾰννέωμαι 	τῠρᾰννέῃ 	τῠρᾰννέηται 	τῠρᾰννέησθον 	τῠρᾰννέησθον 	τῠρᾰννεώμεθᾰ 	τῠρᾰννέησθε 	τῠρᾰννέωνται
optative 	τῠρᾰννεοίμην 	τῠρᾰννέοιο 	τῠρᾰννέοιτο 	τῠρᾰννέοισθον 	τῠρᾰννεοίσθην 	τῠρᾰννεοίμεθᾰ 	τῠρᾰννέοισθε 	τῠρᾰννέοιντο
imperative 	  	τῠρᾰννέου 	τῠρᾰννεέσθω 	τῠρᾰννέεσθον 	τῠρᾰννεέσθων 	  	τῠρᾰννέεσθε 	τῠρᾰννεέσθων
	active 	middle/passive
infinitive 	τῠρᾰννέειν 	τῠρᾰννέεσθαι
participle 	m 	τῠρᾰννέων 	τῠρᾰννεόμενος
f 	τῠρᾰννέουσᾰ 	τῠρᾰννεομένη
n 	τῠρᾰννέον 	τῠρᾰννεόμενον
Notes:
This table gives Attic inflectional endings. For conjugation in dialects other than Attic, see Appendix:Ancient Greek dialectal conjugation.
   Present: τῠρᾰννῶ, τῠρᾰννοῦμαι (Contracted)
number 	singular 	dual 	plural
	first 	second 	third 	second 	third 	first 	second 	third
active 	indicative 	τῠρᾰννῶ 	τῠρᾰννεῖς 	τῠρᾰννεῖ 	τῠρᾰννεῖτον 	τῠρᾰννεῖτον 	τῠρᾰννοῦμεν 	τῠρᾰννεῖτε 	τῠρᾰννοῦσῐ(ν)
subjunctive 	τῠρᾰννῶ 	τῠρᾰννῇς 	τῠρᾰννῇ 	τῠρᾰννῆτον 	τῠρᾰννῆτον 	τῠρᾰννῶμεν 	τῠρᾰννῆτε 	τῠρᾰννῶσῐ(ν)
optative 	τῠρᾰννοίην,
τῠρᾰννοῖμῐ 	τῠρᾰννοίης,
τῠρᾰννοῖς 	τῠρᾰννοίη,
τῠρᾰννοῖ 	τῠρᾰννοῖτον,
τῠρᾰννοίητον 	τῠρᾰννοίτην,
τῠρᾰννοιήτην 	τῠρᾰννοῖμεν,
τῠρᾰννοίημεν 	τῠρᾰννοῖτε,
τῠρᾰννοίητε 	τῠρᾰννοῖεν,
τῠρᾰννοίησᾰν
imperative 	  	τῠρᾰ́ννει 	τῠρᾰννείτω 	τῠρᾰννεῖτον 	τῠρᾰννείτων 	  	τῠρᾰννεῖτε 	τῠρᾰννούντων
middle/
passive 	indicative 	τῠρᾰννοῦμαι 	τῠρᾰννεῖ,
τῠρᾰννῇ 	τῠρᾰννεῖται 	τῠρᾰννεῖσθον 	τῠρᾰννεῖσθον 	τῠρᾰννούμεθᾰ 	τῠρᾰννεῖσθε 	τῠρᾰννοῦνται
subjunctive 	τῠρᾰννῶμαι 	τῠρᾰννῇ 	τῠρᾰννῆται 	τῠρᾰννῆσθον 	τῠρᾰννῆσθον 	τῠρᾰννώμεθᾰ 	τῠρᾰννῆσθε 	τῠρᾰννῶνται
optative 	τῠρᾰννοίμην 	τῠρᾰννοῖο 	τῠρᾰννοῖτο 	τῠρᾰννοῖσθον 	τῠρᾰννοίσθην 	τῠρᾰννοίμεθᾰ 	τῠρᾰννοῖσθε 	τῠρᾰννοῖντο
imperative 	  	τῠρᾰννοῦ 	τῠρᾰννείσθω 	τῠρᾰννεῖσθον 	τῠρᾰννείσθων 	  	τῠρᾰννεῖσθε 	τῠρᾰννείσθων
	active 	middle/passive
infinitive 	τῠρᾰννεῖν 	τῠρᾰννεῖσθαι
participle 	m 	τῠρᾰννῶν 	τῠρᾰννούμενος
f 	τῠρᾰννοῦσᾰ 	τῠρᾰννουμένη
n 	τῠρᾰννοῦν 	τῠρᾰννούμενον
Notes:
This table gives Attic inflectional endings. For conjugation in dialects other than Attic, see Appendix:Ancient Greek dialectal conjugation.
   Imperfect: ἐτῠρᾰ́ννεον, ἐτῠρᾰννεόμην (Uncontracted)
number 	singular 	dual 	plural
	first 	second 	third 	second 	third 	first 	second 	third
active 	indicative 	ἐτῠρᾰ́ννεον 	ἐτῠρᾰ́ννεες 	ἐτῠρᾰ́ννεε(ν) 	ἐτῠρᾰννέετον 	ἐτῠρᾰννεέτην 	ἐτῠρᾰννέομεν 	ἐτῠρᾰννέετε 	ἐτῠρᾰ́ννεον
middle/
passive 	indicative 	ἐτῠρᾰννεόμην 	ἐτῠρᾰννέου 	ἐτῠρᾰννέετο 	ἐτῠρᾰννέεσθον 	ἐτῠρᾰννεέσθην 	ἐτῠρᾰννεόμεθᾰ 	ἐτῠρᾰννέεσθε 	ἐτῠρᾰννέοντο
Notes:
This table gives Attic inflectional endings. For conjugation in dialects other than Attic, see Appendix:Ancient Greek dialectal conjugation.
   Imperfect: ἐτῠρᾰ́ννουν, ἐτῠρᾰννούμην (Contracted)
number 	singular 	dual 	plural
	first 	second 	third 	second 	third 	first 	second 	third
active 	indicative 	ἐτῠρᾰ́ννουν 	ἐτῠρᾰ́ννεις 	ἐτῠρᾰ́ννει 	ἐτῠρᾰννεῖτον 	ἐτῠρᾰννείτην 	ἐτῠρᾰννοῦμεν 	ἐτῠρᾰννεῖτε 	ἐτῠρᾰ́ννουν
middle/
passive 	indicative 	ἐτῠρᾰννούμην 	ἐτῠρᾰννοῦ 	ἐτῠρᾰννεῖτο 	ἐτῠρᾰννεῖσθον 	ἐτῠρᾰννείσθην 	ἐτῠρᾰννούμεθᾰ 	ἐτῠρᾰννεῖσθε 	ἐτῠρᾰννοῦντο
Notes:
This table gives Attic inflectional endings. For conjugation in dialects other than Attic, see Appendix:Ancient Greek dialectal conjugation.
   Future: τῠρᾰννήσω, τῠρᾰννήσομαι, τῠρᾰννηθήσομαι
number 	singular 	dual 	plural
	first 	second 	third 	second 	third 	first 	second 	third
active 	indicative 	τῠρᾰννήσω 	τῠρᾰννήσεις 	τῠρᾰννήσει 	τῠρᾰννήσετον 	τῠρᾰννήσετον 	τῠρᾰννήσομεν 	τῠρᾰννήσετε 	τῠρᾰννήσουσῐ(ν)
optative 	τῠρᾰννήσοιμῐ 	τῠρᾰννήσοις 	τῠρᾰννήσοι 	τῠρᾰννήσοιτον 	τῠρᾰννησοίτην 	τῠρᾰννήσοιμεν 	τῠρᾰννήσοιτε 	τῠρᾰννήσοιεν
middle 	indicative 	τῠρᾰννήσομαι 	τῠρᾰννήσῃ,
τῠρᾰννήσει 	τῠρᾰννήσεται 	τῠρᾰννήσεσθον 	τῠρᾰννήσεσθον 	τῠρᾰννησόμεθᾰ 	τῠρᾰννήσεσθε 	τῠρᾰννήσονται
optative 	τῠρᾰννησοίμην 	τῠρᾰννήσοιο 	τῠρᾰννήσοιτο 	τῠρᾰννήσοισθον 	τῠρᾰννησοίσθην 	τῠρᾰννησοίμεθᾰ 	τῠρᾰννήσοισθε 	τῠρᾰννήσοιντο
passive 	indicative 	τῠρᾰννηθήσομαι 	τῠρᾰννηθήσῃ 	τῠρᾰννηθήσεται 	τῠρᾰννηθήσεσθον 	τῠρᾰννηθήσεσθον 	τῠρᾰννηθησόμεθᾰ 	τῠρᾰννηθήσεσθε 	τῠρᾰννηθήσονται
optative 	τῠρᾰννηθησοίμην 	τῠρᾰννηθήσοιο 	τῠρᾰννηθήσοιτο 	τῠρᾰννηθήσοισθον 	τῠρᾰννηθησοίσθην 	τῠρᾰννηθησοίμεθᾰ 	τῠρᾰννηθήσοισθε 	τῠρᾰννηθήσοιντο
	active 	middle 	passive
infinitive 	τῠρᾰννήσειν 	τῠρᾰννήσεσθαι 	τῠρᾰννηθήσεσθαι
participle 	m 	τῠρᾰννήσων 	τῠρᾰννησόμενος 	τῠρᾰννηθησόμενος
f 	τῠρᾰννήσουσᾰ 	τῠρᾰννησομένη 	τῠρᾰννηθησομένη
n 	τῠρᾰννῆσον 	τῠρᾰννησόμενον 	τῠρᾰννηθησόμενον
Notes:
This table gives Attic inflectional endings. For conjugation in dialects other than Attic, see Appendix:Ancient Greek dialectal conjugation.
   Aorist: ἐτῠρᾰ́ννησᾰ, ἐτῠρᾰννησᾰ́μην, ἐτῠρᾰννήθην
number 	singular 	dual 	plural
	first 	second 	third 	second 	third 	first 	second 	third
active 	indicative 	ἐτῠρᾰ́ννησᾰ 	ἐτῠρᾰ́ννησᾰς 	ἐτῠρᾰ́ννησε(ν) 	ἐτῠρᾰννήσᾰτον 	ἐτῠρᾰννησᾰ́την 	ἐτῠρᾰννήσᾰμεν 	ἐτῠρᾰννήσᾰτε 	ἐτῠρᾰ́ννησᾰν
subjunctive 	τῠρᾰννήσω 	τῠρᾰννήσῃς 	τῠρᾰννήσῃ 	τῠρᾰννήσητον 	τῠρᾰννήσητον 	τῠρᾰννήσωμεν 	τῠρᾰννήσητε 	τῠρᾰννήσωσῐ(ν)
optative 	τῠρᾰννήσαιμῐ 	τῠρᾰννήσειᾰς,
τῠρᾰννήσαις 	τῠρᾰννήσειε(ν),
τῠρᾰννήσαι 	τῠρᾰννήσαιτον 	τῠρᾰννησαίτην 	τῠρᾰννήσαιμεν 	τῠρᾰννήσαιτε 	τῠρᾰννήσειᾰν,
τῠρᾰννήσαιεν
imperative 	  	τῠρᾰ́ννησον 	τῠρᾰννησᾰ́τω 	τῠρᾰννήσᾰτον 	τῠρᾰννησᾰ́των 	  	τῠρᾰννήσᾰτε 	τῠρᾰννησᾰ́ντων
middle 	indicative 	ἐτῠρᾰννησᾰ́μην 	ἐτῠρᾰννήσω 	ἐτῠρᾰννήσᾰτο 	ἐτῠρᾰννήσᾰσθον 	ἐτῠρᾰννησᾰ́σθην 	ἐτῠρᾰννησᾰ́μεθᾰ 	ἐτῠρᾰννήσᾰσθε 	ἐτῠρᾰννήσᾰντο
subjunctive 	τῠρᾰννήσωμαι 	τῠρᾰννήσῃ 	τῠρᾰννήσηται 	τῠρᾰννήσησθον 	τῠρᾰννήσησθον 	τῠρᾰννησώμεθᾰ 	τῠρᾰννήσησθε 	τῠρᾰννήσωνται
optative 	τῠρᾰννησαίμην 	τῠρᾰννήσαιο 	τῠρᾰννήσαιτο 	τῠρᾰννήσαισθον 	τῠρᾰννησαίσθην 	τῠρᾰννησαίμεθᾰ 	τῠρᾰννήσαισθε 	τῠρᾰννήσαιντο
imperative 	  	τῠρᾰ́ννησαι 	τῠρᾰννησᾰ́σθω 	τῠρᾰννήσᾰσθον 	τῠρᾰννησᾰ́σθων 	  	τῠρᾰννήσᾰσθε 	τῠρᾰννησᾰ́σθων
passive 	indicative 	ἐτῠρᾰννήθην 	ἐτῠρᾰννήθης 	ἐτῠρᾰννήθη 	ἐτῠρᾰννήθητον 	ἐτῠρᾰννηθήτην 	ἐτῠρᾰννήθημεν 	ἐτῠρᾰννήθητε 	ἐτῠρᾰννήθησᾰν
subjunctive 	τῠρᾰννηθῶ 	τῠρᾰννηθῇς 	τῠρᾰννηθῇ 	τῠρᾰννηθῆτον 	τῠρᾰννηθῆτον 	τῠρᾰννηθῶμεν 	τῠρᾰννηθῆτε 	τῠρᾰννηθῶσῐ(ν)
optative 	τῠρᾰννηθείην 	τῠρᾰννηθείης 	τῠρᾰννηθείη 	τῠρᾰννηθεῖτον,
τῠρᾰννηθείητον 	τῠρᾰννηθείτην,
τῠρᾰννηθειήτην 	τῠρᾰννηθεῖμεν,
τῠρᾰννηθείημεν 	τῠρᾰννηθεῖτε,
τῠρᾰννηθείητε 	τῠρᾰννηθεῖεν,
τῠρᾰννηθείησᾰν
imperative 	  	τῠρᾰννήθητῐ 	τῠρᾰννηθήτω 	τῠρᾰννήθητον 	τῠρᾰννηθήτων 	  	τῠρᾰννήθητε 	τῠρᾰννηθέντων
	active 	middle 	passive
infinitive 	τῠρᾰννῆσαι 	τῠρᾰννήσᾰσθαι 	τῠρᾰννηθῆναι
participle 	m 	τῠρᾰννήσᾱς 	τῠρᾰννησᾰ́μενος 	τῠρᾰννηθείς
f 	τῠρᾰννήσᾱσᾰ 	τῠρᾰννησᾰμένη 	τῠρᾰννηθεῖσᾰ
n 	τῠρᾰννῆσᾰν 	τῠρᾰννησᾰ́μενον 	τῠρᾰννηθέν
Notes:
This table gives Attic inflectional endings. For conjugation in dialects other than Attic, see Appendix:Ancient Greek dialectal conjugation.
   Perfect: τετῠρᾰ́ννηκᾰ, τετῠρᾰ́ννημαι
number 	singular 	dual 	plural
	first 	second 	third 	second 	third 	first 	second 	third
active 	indicative 	τετῠρᾰ́ννηκᾰ 	τετῠρᾰ́ννηκᾰς 	τετῠρᾰ́ννηκε(ν) 	τετῠρᾰννήκᾰτον 	τετῠρᾰννήκᾰτον 	τετῠρᾰννήκᾰμεν 	τετῠρᾰννήκᾰτε 	τετῠρᾰννήκᾱσῐ(ν)
subjunctive 	τετῠρᾰννήκω 	τετῠρᾰννήκῃς 	τετῠρᾰννήκῃ 	τετῠρᾰννήκητον 	τετῠρᾰννήκητον 	τετῠρᾰννήκωμεν 	τετῠρᾰννήκητε 	τετῠρᾰννήκωσῐ(ν)
optative 	τετῠρᾰννήκοιμῐ,
τετῠρᾰννηκοίην 	τετῠρᾰννήκοις,
τετῠρᾰννηκοίης 	τετῠρᾰννήκοι,
τετῠρᾰννηκοίη 	τετῠρᾰννήκοιτον 	τετῠρᾰννηκοίτην 	τετῠρᾰννήκοιμεν 	τετῠρᾰννήκοιτε 	τετῠρᾰννήκοιεν
imperative 	  	τετῠρᾰ́ννηκε 	τετῠρᾰννηκέτω 	τετῠρᾰννήκετον 	τετῠρᾰννηκέτων 	  	τετῠρᾰννήκετε 	τετῠρᾰννηκόντων
middle/
passive 	indicative 	τετῠρᾰ́ννημαι 	τετῠρᾰ́ννησαι 	τετῠρᾰ́ννηται 	τετῠρᾰ́ννησθον 	τετῠρᾰ́ννησθον 	τετῠρᾰννήμεθᾰ 	τετῠρᾰ́ννησθε 	τετῠρᾰ́ννηνται
subjunctive 	τετῠρᾰννημένος ὦ 	τετῠρᾰννημένος ᾖς 	τετῠρᾰννημένος ᾖ 	τετῠρᾰννημένω ἦτον 	τετῠρᾰννημένω ἦτον 	τετῠρᾰννημένοι ὦμεν 	τετῠρᾰννημένοι ἦτε 	τετῠρᾰννημένοι ὦσῐ(ν)
optative 	τετῠρᾰννημένος εἴην 	τετῠρᾰννημένος εἴης 	τετῠρᾰννημένος εἴη 	τετῠρᾰννημένω εἴητον/εἶτον 	τετῠρᾰννημένω εἰήτην/εἴτην 	τετῠρᾰννημένοι εἴημεν/εἶμεν 	τετῠρᾰννημένοι εἴητε/εἶτε 	τετῠρᾰννημένοι εἴησᾰν/εἶεν
imperative 	  	τετῠρᾰ́ννησο 	τετῠρᾰννήσθω 	τετῠρᾰ́ννησθον 	τετῠρᾰννήσθων 	  	τετῠρᾰ́ννησθε 	τετῠρᾰννήσθων
	active 	middle/passive
infinitive 	τετῠρᾰννηκέναι 	τετῠρᾰννῆσθαι
participle 	m 	τετῠρᾰννηκώς 	τετῠρᾰννημένος
f 	τετῠρᾰννηκυῖᾰ 	τετῠρᾰννημένη
n 	τετῠρᾰννηκός 	τετῠρᾰννημένον

Verb

ὑπολείπω • (hupoleípō)

    to leave over, leave behind
    (in middle) to remain

Conjugation
   Present: ὑπολείπω, ὑπολείπομαι
number 	singular 	dual 	plural
	first 	second 	third 	second 	third 	first 	second 	third
active 	indicative 	ὑπολείπω 	ὑπολείπεις 	ὑπολείπει 	ὑπολείπετον 	ὑπολείπετον 	ὑπολείπομεν 	ὑπολείπετε 	ὑπολείπουσῐ(ν)
subjunctive 	ὑπολείπω 	ὑπολείπῃς 	ὑπολείπῃ 	ὑπολείπητον 	ὑπολείπητον 	ὑπολείπωμεν 	ὑπολείπητε 	ὑπολείπωσῐ(ν)
optative 	ὑπολείποιμῐ 	ὑπολείποις 	ὑπολείποι 	ὑπολείποιτον 	ὑπολειποίτην 	ὑπολείποιμεν 	ὑπολείποιτε 	ὑπολείποιεν
imperative 	  	ὑπόλειπε 	ὑπολειπέτω 	ὑπολείπετον 	ὑπολειπέτων 	  	ὑπολείπετε 	ὑπολειπόντων
middle/
passive 	indicative 	ὑπολείπομαι 	ὑπολείπῃ,
ὑπολείπει 	ὑπολείπεται 	ὑπολείπεσθον 	ὑπολείπεσθον 	ὑπολειπόμεθᾰ 	ὑπολείπεσθε 	ὑπολείπονται
subjunctive 	ὑπολείπωμαι 	ὑπολείπῃ 	ὑπολείπηται 	ὑπολείπησθον 	ὑπολείπησθον 	ὑπολειπώμεθᾰ 	ὑπολείπησθε 	ὑπολείπωνται
optative 	ὑπολειποίμην 	ὑπολείποιο 	ὑπολείποιτο 	ὑπολείποισθον 	ὑπολειποίσθην 	ὑπολειποίμεθᾰ 	ὑπολείποισθε 	ὑπολείποιντο
imperative 	  	ὑπολείπου 	ὑπολειπέσθω 	ὑπολείπεσθον 	ὑπολειπέσθων 	  	ὑπολείπεσθε 	ὑπολειπέσθων
	active 	middle/passive
infinitive 	ὑπολείπειν 	ὑπολείπεσθαι
participle 	m 	ὑπολείπων 	ὑπολειπόμενος
f 	ὑπολείπουσᾰ 	ὑπολειπομένη
n 	ὑπολεῖπον 	ὑπολειπόμενον
Notes:
This table gives Attic inflectional endings. For conjugation in dialects other than Attic, see Appendix:Ancient Greek dialectal conjugation.
   Imperfect: ὑπέλειπον, ὑπελειπόμην
number 	singular 	dual 	plural
	first 	second 	third 	second 	third 	first 	second 	third
active 	indicative 	ὑπέλειπον 	ὑπέλειπες 	ὑπέλειπε(ν) 	ὑπελείπετον 	ὑπελειπέτην 	ὑπελείπομεν 	ὑπελείπετε 	ὑπέλειπον
middle/
passive 	indicative 	ὑπελειπόμην 	ὑπελείπου 	ὑπελείπετο 	ὑπελείπεσθον 	ὑπελειπέσθην 	ὑπελειπόμεθᾰ 	ὑπελείπεσθε 	ὑπελείποντο
Notes:
This table gives Attic inflectional endings. For conjugation in dialects other than Attic, see Appendix:Ancient Greek dialectal conjugation.
   Future: ὑπολείψω, ὑπολείψομαι
number 	singular 	dual 	plural
	first 	second 	third 	second 	third 	first 	second 	third
active 	indicative 	ὑπολείψω 	ὑπολείψεις 	ὑπολείψει 	ὑπολείψετον 	ὑπολείψετον 	ὑπολείψομεν 	ὑπολείψετε 	ὑπολείψουσῐ(ν)
optative 	ὑπολείψοιμῐ 	ὑπολείψοις 	ὑπολείψοι 	ὑπολείψοιτον 	ὑπολειψοίτην 	ὑπολείψοιμεν 	ὑπολείψοιτε 	ὑπολείψοιεν
middle 	indicative 	ὑπολείψομαι 	ὑπολείψῃ,
ὑπολείψει 	ὑπολείψεται 	ὑπολείψεσθον 	ὑπολείψεσθον 	ὑπολειψόμεθᾰ 	ὑπολείψεσθε 	ὑπολείψονται
optative 	ὑπολειψοίμην 	ὑπολείψοιο 	ὑπολείψοιτο 	ὑπολείψοισθον 	ὑπολειψοίσθην 	ὑπολειψοίμεθᾰ 	ὑπολείψοισθε 	ὑπολείψοιντο
	active 	middle
infinitive 	ὑπολείψειν 	ὑπολείψεσθαι
participle 	m 	ὑπολείψων 	ὑπολειψόμενος
f 	ὑπολείψουσᾰ 	ὑπολειψομένη
n 	ὑπολεῖψον 	ὑπολειψόμενον
Notes:
This table gives Attic inflectional endings. For conjugation in dialects other than Attic, see Appendix:Ancient Greek dialectal conjugation.
   Aorist: ὑπέλῐπον, ὑπελῐπόμην, ὑπελείφθην
number 	singular 	dual 	plural
	first 	second 	third 	second 	third 	first 	second 	third
active 	indicative 	ὑπέλῐπον 	ὑπέλῐπες 	ὑπέλῐπε(ν) 	ὑπελῐ́πετον 	ὑπελῐπέτην 	ὑπελῐ́πομεν 	ὑπελῐ́πετε 	ὑπέλῐπον
subjunctive 	ὑπολῐ́πω 	ὑπολῐ́πῃς 	ὑπολῐ́πῃ 	ὑπολῐ́πητον 	ὑπολῐ́πητον 	ὑπολῐ́πωμεν 	ὑπολῐ́πητε 	ὑπολῐ́πωσῐ(ν)
optative 	ὑπολῐ́ποιμῐ 	ὑπολῐ́ποις 	ὑπολῐ́ποι 	ὑπολῐ́ποιτον 	ὑπολῐποίτην 	ὑπολῐ́ποιμεν 	ὑπολῐ́ποιτε 	ὑπολῐ́ποιεν
imperative 	  	ὑπόλῐπε 	ὑπολῐπέτω 	ὑπολῐ́πετον 	ὑπολῐπέτων 	  	ὑπολῐ́πετε 	ὑπολῐπόντων
middle 	indicative 	ὑπελῐπόμην 	ὑπελῐ́που 	ὑπελῐ́πετο 	ὑπελῐ́πεσθον 	ὑπελῐπέσθην 	ὑπελῐπόμεθᾰ 	ὑπελῐ́πεσθε 	ὑπελῐ́ποντο
subjunctive 	ὑπολῐ́πωμαι 	ὑπολῐ́πῃ 	ὑπολῐ́πηται 	ὑπολῐ́πησθον 	ὑπολῐ́πησθον 	ὑπολῐπώμεθᾰ 	ὑπολῐ́πησθε 	ὑπολῐ́πωνται
optative 	ὑπολῐποίμην 	ὑπολῐ́ποιο 	ὑπολῐ́ποιτο 	ὑπολῐ́ποισθον 	ὑπολῐποίσθην 	ὑπολῐποίμεθᾰ 	ὑπολῐ́ποισθε 	ὑπολῐ́ποιντο
imperative 	  	ὑπολῐποῦ 	ὑπολῐπέσθω 	ὑπολῐ́πεσθον 	ὑπολῐπέσθων 	  	ὑπολῐ́πεσθε 	ὑπολῐπέσθων
passive 	indicative 	ὑπελείφθην 	ὑπελείφθης 	ὑπελείφθη 	ὑπελείφθητον 	ὑπελειφθήτην 	ὑπελείφθημεν 	ὑπελείφθητε 	ὑπελείφθησᾰν
subjunctive 	ὑπολειφθῶ 	ὑπολειφθῇς 	ὑπολειφθῇ 	ὑπολειφθῆτον 	ὑπολειφθῆτον 	ὑπολειφθῶμεν 	ὑπολειφθῆτε 	ὑπολειφθῶσῐ(ν)
optative 	ὑπολειφθείην 	ὑπολειφθείης 	ὑπολειφθείη 	ὑπολειφθεῖτον,
ὑπολειφθείητον 	ὑπολειφθείτην,
ὑπολειφθειήτην 	ὑπολειφθεῖμεν,
ὑπολειφθείημεν 	ὑπολειφθεῖτε,
ὑπολειφθείητε 	ὑπολειφθεῖεν,
ὑπολειφθείησᾰν
imperative 	  	ὑπολείφθητῐ 	ὑπολειφθήτω 	ὑπολείφθητον 	ὑπολειφθήτων 	  	ὑπολείφθητε 	ὑπολειφθέντων
	active 	middle 	passive
infinitive 	ὑπολῐπεῖν 	ὑπολῐπέσθαι 	ὑπολειφθῆναι
participle 	m 	ὑπολῐπών 	ὑπολῐπόμενος 	ὑπολειφθείς
f 	ὑπολῐποῦσᾰ 	ὑπολῐπομένη 	ὑπολειφθεῖσᾰ
n 	ὑπολῐπόν 	ὑπολῐπόμενον 	ὑπολειφθέν
Notes:
This table gives Attic inflectional endings. For conjugation in dialects other than Attic, see Appendix:Ancient Greek dialectal conjugation.
   Perfect: ὑπολέλοιπᾰ, ὑπολέλειμμαι
number 	singular 	dual 	plural
	first 	second 	third 	second 	third 	first 	second 	third
active 	indicative 	ὑπολέλοιπᾰ 	ὑπολέλοιπᾰς 	ὑπολέλοιπε(ν) 	ὑπολελοίπᾰτον 	ὑπολελοίπᾰτον 	ὑπολελοίπᾰμεν 	ὑπολελοίπᾰτε 	ὑπολελοίπᾱσῐ(ν)
subjunctive 	ὑπολελοίπω 	ὑπολελοίπῃς 	ὑπολελοίπῃ 	ὑπολελοίπητον 	ὑπολελοίπητον 	ὑπολελοίπωμεν 	ὑπολελοίπητε 	ὑπολελοίπωσῐ(ν)
optative 	ὑπολελοίποιμῐ,
ὑπολελοιποίην 	ὑπολελοίποις,
ὑπολελοιποίης 	ὑπολελοίποι,
ὑπολελοιποίη 	ὑπολελοίποιτον 	ὑπολελοιποίτην 	ὑπολελοίποιμεν 	ὑπολελοίποιτε 	ὑπολελοίποιεν
imperative 	  	ὑπολέλοιπε 	ὑπολελοιπέτω 	ὑπολελοίπετον 	ὑπολελοιπέτων 	  	ὑπολελοίπετε 	ὑπολελοιπόντων
middle/
passive 	indicative 	ὑπολέλειμμαι 	ὑπολέλειψαι 	ὑπολέλειπται 	ὑπολέλειφθον 	ὑπολέλειφθον 	ὑπολελείμμεθᾰ 	ὑπολέλειφθε 	ὑπολελείπᾰται
subjunctive 	ὑπολελειμμένος ὦ 	ὑπολελειμμένος ᾖς 	ὑπολελειμμένος ᾖ 	ὑπολελειμμένω ἦτον 	ὑπολελειμμένω ἦτον 	ὑπολελειμμένοι ὦμεν 	ὑπολελειμμένοι ἦτε 	ὑπολελειμμένοι ὦσῐ(ν)
optative 	ὑπολελειμμένος εἴην 	ὑπολελειμμένος εἴης 	ὑπολελειμμένος εἴη 	ὑπολελειμμένω εἴητον/εἶτον 	ὑπολελειμμένω εἰήτην/εἴτην 	ὑπολελειμμένοι εἴημεν/εἶμεν 	ὑπολελειμμένοι εἴητε/εἶτε 	ὑπολελειμμένοι εἴησᾰν/εἶεν
imperative 	  	ὑπολέλειψο 	ὑπολελείφθω 	ὑπολέλειφθον 	ὑπολελείφθων 	  	ὑπολέλειφθε 	ὑπολελείφθων
	active 	middle/passive
infinitive 	ὑπολελοιπέναι 	ὑπολελεῖφθαι
participle 	m 	ὑπολελοιπώς 	ὑπολελειμμένος
f 	ὑπολελοιπυῖᾰ 	ὑπολελειμμένη
n 	ὑπολελοιπός 	ὑπολελειμμένον
Notes:
This table gives Attic inflectional endings. For conjugation in dialects other than Attic, see Appendix:Ancient Greek dialectal conjugation.
   Pluperfect: ὑπολελοίπειν, ὑπολελείμμην
number 	singular 	dual 	plural
	first 	second 	third 	second 	third 	first 	second 	third
active 	indicative 	ὑπολελοίπειν,
ὑπολελοίπη 	ὑπολελοίπεις,
ὑπολελοίπης 	ὑπολελοίπει(ν) 	ὑπολελοίπετον 	ὑπολελοιπέτην 	ὑπολελοίπεμεν 	ὑπολελοίπετε 	ὑπολελοίπεσᾰν
middle/
passive 	indicative 	ὑπολελείμμην 	ὑπολέλειψο 	ὑπολέλειπτο 	ὑπολέλειφθον 	ὑπολελείφθην 	ὑπολελείμμεθᾰ 	ὑπολέλειφθε 	ὑπολελείπᾰτο

Verb

ὑποτοπέω • (hupotopéō)

    to suspect

Conjugation
   Present: ὑποτοπέω, ὑποτοπέομαι (Uncontracted)
number 	singular 	dual 	plural
	first 	second 	third 	second 	third 	first 	second 	third
active 	indicative 	ὑποτοπέω 	ὑποτοπέεις 	ὑποτοπέει 	ὑποτοπέετον 	ὑποτοπέετον 	ὑποτοπέομεν 	ὑποτοπέετε 	ὑποτοπέουσῐ(ν)
subjunctive 	ὑποτοπέω 	ὑποτοπέῃς 	ὑποτοπέῃ 	ὑποτοπέητον 	ὑποτοπέητον 	ὑποτοπέωμεν 	ὑποτοπέητε 	ὑποτοπέωσῐ(ν)
optative 	ὑποτοπέοιμῐ 	ὑποτοπέοις 	ὑποτοπέοι 	ὑποτοπέοιτον 	ὑποτοπεοίτην 	ὑποτοπέοιμεν 	ὑποτοπέοιτε 	ὑποτοπέοιεν
imperative 	  	ὑποτόπεε 	ὑποτοπεέτω 	ὑποτοπέετον 	ὑποτοπεέτων 	  	ὑποτοπέετε 	ὑποτοπεόντων
middle/
passive 	indicative 	ὑποτοπέομαι 	ὑποτοπέῃ,
ὑποτοπέει 	ὑποτοπέεται 	ὑποτοπέεσθον 	ὑποτοπέεσθον 	ὑποτοπεόμεθᾰ 	ὑποτοπέεσθε 	ὑποτοπέονται
subjunctive 	ὑποτοπέωμαι 	ὑποτοπέῃ 	ὑποτοπέηται 	ὑποτοπέησθον 	ὑποτοπέησθον 	ὑποτοπεώμεθᾰ 	ὑποτοπέησθε 	ὑποτοπέωνται
optative 	ὑποτοπεοίμην 	ὑποτοπέοιο 	ὑποτοπέοιτο 	ὑποτοπέοισθον 	ὑποτοπεοίσθην 	ὑποτοπεοίμεθᾰ 	ὑποτοπέοισθε 	ὑποτοπέοιντο
imperative 	  	ὑποτοπέου 	ὑποτοπεέσθω 	ὑποτοπέεσθον 	ὑποτοπεέσθων 	  	ὑποτοπέεσθε 	ὑποτοπεέσθων
	active 	middle/passive
infinitive 	ὑποτοπέειν 	ὑποτοπέεσθαι
participle 	m 	ὑποτοπέων 	ὑποτοπεόμενος
f 	ὑποτοπέουσᾰ 	ὑποτοπεομένη
n 	ὑποτοπέον 	ὑποτοπεόμενον
Notes:
This table gives Attic inflectional endings. For conjugation in dialects other than Attic, see Appendix:Ancient Greek dialectal conjugation.
   Present: ὑποτοπῶ, ὑποτοποῦμαι (Contracted)
number 	singular 	dual 	plural
	first 	second 	third 	second 	third 	first 	second 	third
active 	indicative 	ὑποτοπῶ 	ὑποτοπεῖς 	ὑποτοπεῖ 	ὑποτοπεῖτον 	ὑποτοπεῖτον 	ὑποτοποῦμεν 	ὑποτοπεῖτε 	ὑποτοποῦσῐ(ν)
subjunctive 	ὑποτοπῶ 	ὑποτοπῇς 	ὑποτοπῇ 	ὑποτοπῆτον 	ὑποτοπῆτον 	ὑποτοπῶμεν 	ὑποτοπῆτε 	ὑποτοπῶσῐ(ν)
optative 	ὑποτοποίην,
ὑποτοποῖμῐ 	ὑποτοποίης,
ὑποτοποῖς 	ὑποτοποίη,
ὑποτοποῖ 	ὑποτοποῖτον,
ὑποτοποίητον 	ὑποτοποίτην,
ὑποτοποιήτην 	ὑποτοποῖμεν,
ὑποτοποίημεν 	ὑποτοποῖτε,
ὑποτοποίητε 	ὑποτοποῖεν,
ὑποτοποίησᾰν
imperative 	  	ὑποτόπει 	ὑποτοπείτω 	ὑποτοπεῖτον 	ὑποτοπείτων 	  	ὑποτοπεῖτε 	ὑποτοπούντων
middle/
passive 	indicative 	ὑποτοποῦμαι 	ὑποτοπεῖ,
ὑποτοπῇ 	ὑποτοπεῖται 	ὑποτοπεῖσθον 	ὑποτοπεῖσθον 	ὑποτοπούμεθᾰ 	ὑποτοπεῖσθε 	ὑποτοποῦνται
subjunctive 	ὑποτοπῶμαι 	ὑποτοπῇ 	ὑποτοπῆται 	ὑποτοπῆσθον 	ὑποτοπῆσθον 	ὑποτοπώμεθᾰ 	ὑποτοπῆσθε 	ὑποτοπῶνται
optative 	ὑποτοποίμην 	ὑποτοποῖο 	ὑποτοποῖτο 	ὑποτοποῖσθον 	ὑποτοποίσθην 	ὑποτοποίμεθᾰ 	ὑποτοποῖσθε 	ὑποτοποῖντο
imperative 	  	ὑποτοποῦ 	ὑποτοπείσθω 	ὑποτοπεῖσθον 	ὑποτοπείσθων 	  	ὑποτοπεῖσθε 	ὑποτοπείσθων
	active 	middle/passive
infinitive 	ὑποτοπεῖν 	ὑποτοπεῖσθαι
participle 	m 	ὑποτοπῶν 	ὑποτοπούμενος
f 	ὑποτοποῦσᾰ 	ὑποτοπουμένη
n 	ὑποτοποῦν 	ὑποτοπούμενον
Notes:
This table gives Attic inflectional endings. For conjugation in dialects other than Attic, see Appendix:Ancient Greek dialectal conjugation.
   Imperfect: ὑπετόπεον, ὑπετοπεόμην (Uncontracted)
number 	singular 	dual 	plural
	first 	second 	third 	second 	third 	first 	second 	third
active 	indicative 	ὑπετόπεον 	ὑπετόπεες 	ὑπετόπεε(ν) 	ὑπετοπέετον 	ὑπετοπεέτην 	ὑπετοπέομεν 	ὑπετοπέετε 	ὑπετόπεον
middle/
passive 	indicative 	ὑπετοπεόμην 	ὑπετοπέου 	ὑπετοπέετο 	ὑπετοπέεσθον 	ὑπετοπεέσθην 	ὑπετοπεόμεθᾰ 	ὑπετοπέεσθε 	ὑπετοπέοντο
Notes:
This table gives Attic inflectional endings. For conjugation in dialects other than Attic, see Appendix:Ancient Greek dialectal conjugation.
   Imperfect: ὑπετόπουν, ὑπετοπούμην (Contracted)
number 	singular 	dual 	plural
	first 	second 	third 	second 	third 	first 	second 	third
active 	indicative 	ὑπετόπουν 	ὑπετόπεις 	ὑπετόπει 	ὑπετοπεῖτον 	ὑπετοπείτην 	ὑπετοποῦμεν 	ὑπετοπεῖτε 	ὑπετόπουν
middle/
passive 	indicative 	ὑπετοπούμην 	ὑπετοποῦ 	ὑπετοπεῖτο 	ὑπετοπεῖσθον 	ὑπετοπείσθην 	ὑπετοπούμεθᾰ 	ὑπετοπεῖσθε 	ὑπετοποῦντο
Notes:
This table gives Attic inflectional endings. For conjugation in dialects other than Attic, see Appendix:Ancient Greek dialectal conjugation.
   Future: ὑποτοπήσω, ὑποτοπήσομαι, ὑποτοπηθήσομαι
number 	singular 	dual 	plural
	first 	second 	third 	second 	third 	first 	second 	third
active 	indicative 	ὑποτοπήσω 	ὑποτοπήσεις 	ὑποτοπήσει 	ὑποτοπήσετον 	ὑποτοπήσετον 	ὑποτοπήσομεν 	ὑποτοπήσετε 	ὑποτοπήσουσῐ(ν)
optative 	ὑποτοπήσοιμῐ 	ὑποτοπήσοις 	ὑποτοπήσοι 	ὑποτοπήσοιτον 	ὑποτοπησοίτην 	ὑποτοπήσοιμεν 	ὑποτοπήσοιτε 	ὑποτοπήσοιεν
middle 	indicative 	ὑποτοπήσομαι 	ὑποτοπήσῃ,
ὑποτοπήσει 	ὑποτοπήσεται 	ὑποτοπήσεσθον 	ὑποτοπήσεσθον 	ὑποτοπησόμεθᾰ 	ὑποτοπήσεσθε 	ὑποτοπήσονται
optative 	ὑποτοπησοίμην 	ὑποτοπήσοιο 	ὑποτοπήσοιτο 	ὑποτοπήσοισθον 	ὑποτοπησοίσθην 	ὑποτοπησοίμεθᾰ 	ὑποτοπήσοισθε 	ὑποτοπήσοιντο
passive 	indicative 	ὑποτοπηθήσομαι 	ὑποτοπηθήσῃ 	ὑποτοπηθήσεται 	ὑποτοπηθήσεσθον 	ὑποτοπηθήσεσθον 	ὑποτοπηθησόμεθᾰ 	ὑποτοπηθήσεσθε 	ὑποτοπηθήσονται
optative 	ὑποτοπηθησοίμην 	ὑποτοπηθήσοιο 	ὑποτοπηθήσοιτο 	ὑποτοπηθήσοισθον 	ὑποτοπηθησοίσθην 	ὑποτοπηθησοίμεθᾰ 	ὑποτοπηθήσοισθε 	ὑποτοπηθήσοιντο
	active 	middle 	passive
infinitive 	ὑποτοπήσειν 	ὑποτοπήσεσθαι 	ὑποτοπηθήσεσθαι
participle 	m 	ὑποτοπήσων 	ὑποτοπησόμενος 	ὑποτοπηθησόμενος
f 	ὑποτοπήσουσᾰ 	ὑποτοπησομένη 	ὑποτοπηθησομένη
n 	ὑποτοπῆσον 	ὑποτοπησόμενον 	ὑποτοπηθησόμενον
Notes:
This table gives Attic inflectional endings. For conjugation in dialects other than Attic, see Appendix:Ancient Greek dialectal conjugation.
   Aorist: ὑπετόπησᾰ, ὑπετοπησᾰ́μην, ὑπετοπήθην
number 	singular 	dual 	plural
	first 	second 	third 	second 	third 	first 	second 	third
active 	indicative 	ὑπετόπησᾰ 	ὑπετόπησᾰς 	ὑπετόπησε(ν) 	ὑπετοπήσᾰτον 	ὑπετοπησᾰ́την 	ὑπετοπήσᾰμεν 	ὑπετοπήσᾰτε 	ὑπετόπησᾰν
subjunctive 	ὑποτοπήσω 	ὑποτοπήσῃς 	ὑποτοπήσῃ 	ὑποτοπήσητον 	ὑποτοπήσητον 	ὑποτοπήσωμεν 	ὑποτοπήσητε 	ὑποτοπήσωσῐ(ν)
optative 	ὑποτοπήσαιμῐ 	ὑποτοπήσειᾰς,
ὑποτοπήσαις 	ὑποτοπήσειε(ν),
ὑποτοπήσαι 	ὑποτοπήσαιτον 	ὑποτοπησαίτην 	ὑποτοπήσαιμεν 	ὑποτοπήσαιτε 	ὑποτοπήσειᾰν,
ὑποτοπήσαιεν
imperative 	  	ὑποτόπησον 	ὑποτοπησᾰ́τω 	ὑποτοπήσᾰτον 	ὑποτοπησᾰ́των 	  	ὑποτοπήσᾰτε 	ὑποτοπησᾰ́ντων
middle 	indicative 	ὑπετοπησᾰ́μην 	ὑπετοπήσω 	ὑπετοπήσᾰτο 	ὑπετοπήσᾰσθον 	ὑπετοπησᾰ́σθην 	ὑπετοπησᾰ́μεθᾰ 	ὑπετοπήσᾰσθε 	ὑπετοπήσᾰντο
subjunctive 	ὑποτοπήσωμαι 	ὑποτοπήσῃ 	ὑποτοπήσηται 	ὑποτοπήσησθον 	ὑποτοπήσησθον 	ὑποτοπησώμεθᾰ 	ὑποτοπήσησθε 	ὑποτοπήσωνται
optative 	ὑποτοπησαίμην 	ὑποτοπήσαιο 	ὑποτοπήσαιτο 	ὑποτοπήσαισθον 	ὑποτοπησαίσθην 	ὑποτοπησαίμεθᾰ 	ὑποτοπήσαισθε 	ὑποτοπήσαιντο
imperative 	  	ὑποτόπησαι 	ὑποτοπησᾰ́σθω 	ὑποτοπήσᾰσθον 	ὑποτοπησᾰ́σθων 	  	ὑποτοπήσᾰσθε 	ὑποτοπησᾰ́σθων
passive 	indicative 	ὑπετοπήθην 	ὑπετοπήθης 	ὑπετοπήθη 	ὑπετοπήθητον 	ὑπετοπηθήτην 	ὑπετοπήθημεν 	ὑπετοπήθητε 	ὑπετοπήθησᾰν
subjunctive 	ὑποτοπηθῶ 	ὑποτοπηθῇς 	ὑποτοπηθῇ 	ὑποτοπηθῆτον 	ὑποτοπηθῆτον 	ὑποτοπηθῶμεν 	ὑποτοπηθῆτε 	ὑποτοπηθῶσῐ(ν)
optative 	ὑποτοπηθείην 	ὑποτοπηθείης 	ὑποτοπηθείη 	ὑποτοπηθεῖτον,
ὑποτοπηθείητον 	ὑποτοπηθείτην,
ὑποτοπηθειήτην 	ὑποτοπηθεῖμεν,
ὑποτοπηθείημεν 	ὑποτοπηθεῖτε,
ὑποτοπηθείητε 	ὑποτοπηθεῖεν,
ὑποτοπηθείησᾰν
imperative 	  	ὑποτοπήθητῐ 	ὑποτοπηθήτω 	ὑποτοπήθητον 	ὑποτοπηθήτων 	  	ὑποτοπήθητε 	ὑποτοπηθέντων
	active 	middle 	passive
infinitive 	ὑποτοπῆσαι 	ὑποτοπήσᾰσθαι 	ὑποτοπηθῆναι
participle 	m 	ὑποτοπήσᾱς 	ὑποτοπησᾰ́μενος 	ὑποτοπηθείς
f 	ὑποτοπήσᾱσᾰ 	ὑποτοπησᾰμένη 	ὑποτοπηθεῖσᾰ
n 	ὑποτοπῆσᾰν 	ὑποτοπησᾰ́μενον 	ὑποτοπηθέν
Notes:
This table gives Attic inflectional endings. For conjugation in dialects other than Attic, see Appendix:Ancient Greek dialectal conjugation.
   Perfect: ὑποτετόπηκᾰ, ὑποτετόπημαι
number 	singular 	dual 	plural
	first 	second 	third 	second 	third 	first 	second 	third
active 	indicative 	ὑποτετόπηκᾰ 	ὑποτετόπηκᾰς 	ὑποτετόπηκε(ν) 	ὑποτετοπήκᾰτον 	ὑποτετοπήκᾰτον 	ὑποτετοπήκᾰμεν 	ὑποτετοπήκᾰτε 	ὑποτετοπήκᾱσῐ(ν)
subjunctive 	ὑποτετοπήκω 	ὑποτετοπήκῃς 	ὑποτετοπήκῃ 	ὑποτετοπήκητον 	ὑποτετοπήκητον 	ὑποτετοπήκωμεν 	ὑποτετοπήκητε 	ὑποτετοπήκωσῐ(ν)
optative 	ὑποτετοπήκοιμῐ,
ὑποτετοπηκοίην 	ὑποτετοπήκοις,
ὑποτετοπηκοίης 	ὑποτετοπήκοι,
ὑποτετοπηκοίη 	ὑποτετοπήκοιτον 	ὑποτετοπηκοίτην 	ὑποτετοπήκοιμεν 	ὑποτετοπήκοιτε 	ὑποτετοπήκοιεν
imperative 	  	ὑποτετόπηκε 	ὑποτετοπηκέτω 	ὑποτετοπήκετον 	ὑποτετοπηκέτων 	  	ὑποτετοπήκετε 	ὑποτετοπηκόντων
middle/
passive 	indicative 	ὑποτετόπημαι 	ὑποτετόπησαι 	ὑποτετόπηται 	ὑποτετόπησθον 	ὑποτετόπησθον 	ὑποτετοπήμεθᾰ 	ὑποτετόπησθε 	ὑποτετόπηνται
subjunctive 	ὑποτετοπημένος ὦ 	ὑποτετοπημένος ᾖς 	ὑποτετοπημένος ᾖ 	ὑποτετοπημένω ἦτον 	ὑποτετοπημένω ἦτον 	ὑποτετοπημένοι ὦμεν 	ὑποτετοπημένοι ἦτε 	ὑποτετοπημένοι ὦσῐ(ν)
optative 	ὑποτετοπημένος εἴην 	ὑποτετοπημένος εἴης 	ὑποτετοπημένος εἴη 	ὑποτετοπημένω εἴητον/εἶτον 	ὑποτετοπημένω εἰήτην/εἴτην 	ὑποτετοπημένοι εἴημεν/εἶμεν 	ὑποτετοπημένοι εἴητε/εἶτε 	ὑποτετοπημένοι εἴησᾰν/εἶεν
imperative 	  	ὑποτετόπησο 	ὑποτετοπήσθω 	ὑποτετόπησθον 	ὑποτετοπήσθων 	  	ὑποτετόπησθε 	ὑποτετοπήσθων
	active 	middle/passive
infinitive 	ὑποτετοπηκέναι 	ὑποτετοπῆσθαι
participle 	m 	ὑποτετοπηκώς 	ὑποτετοπημένος
f 	ὑποτετοπηκυῖᾰ 	ὑποτετοπημένη
n 	ὑποτετοπηκός 	ὑποτετοπημένον

Verb

φάσκω • (pháskō)

    to declare, state, affirm
    to think

Conjugation
   Present: φᾰ́σκω, φᾰ́σκομαι
number 	singular 	dual 	plural
	first 	second 	third 	second 	third 	first 	second 	third
active 	indicative 	φᾰ́σκω 	φᾰ́σκεις 	φᾰ́σκει 	φᾰ́σκετον 	φᾰ́σκετον 	φᾰ́σκομεν 	φᾰ́σκετε 	φᾰ́σκουσῐ(ν)
subjunctive 	φᾰ́σκω 	φᾰ́σκῃς 	φᾰ́σκῃ 	φᾰ́σκητον 	φᾰ́σκητον 	φᾰ́σκωμεν 	φᾰ́σκητε 	φᾰ́σκωσῐ(ν)
optative 	φᾰ́σκοιμῐ 	φᾰ́σκοις 	φᾰ́σκοι 	φᾰ́σκοιτον 	φᾰσκοίτην 	φᾰ́σκοιμεν 	φᾰ́σκοιτε 	φᾰ́σκοιεν
imperative 	  	φᾰ́σκε 	φᾰσκέτω 	φᾰ́σκετον 	φᾰσκέτων 	  	φᾰ́σκετε 	φᾰσκόντων
middle/
passive 	indicative 	φᾰ́σκομαι 	φᾰ́σκῃ,
φᾰ́σκει 	φᾰ́σκεται 	φᾰ́σκεσθον 	φᾰ́σκεσθον 	φᾰσκόμεθᾰ 	φᾰ́σκεσθε 	φᾰ́σκονται
subjunctive 	φᾰ́σκωμαι 	φᾰ́σκῃ 	φᾰ́σκηται 	φᾰ́σκησθον 	φᾰ́σκησθον 	φᾰσκώμεθᾰ 	φᾰ́σκησθε 	φᾰ́σκωνται
optative 	φᾰσκοίμην 	φᾰ́σκοιο 	φᾰ́σκοιτο 	φᾰ́σκοισθον 	φᾰσκοίσθην 	φᾰσκοίμεθᾰ 	φᾰ́σκοισθε 	φᾰ́σκοιντο
imperative 	  	φᾰ́σκου 	φᾰσκέσθω 	φᾰ́σκεσθον 	φᾰσκέσθων 	  	φᾰ́σκεσθε 	φᾰσκέσθων
	active 	middle/passive
infinitive 	φᾰ́σκειν 	φᾰ́σκεσθαι
participle 	m 	φᾰ́σκων 	φᾰσκόμενος
f 	φᾰ́σκουσᾰ 	φᾰσκομένη
n 	φᾰ́σκον 	φᾰσκόμενον
Notes:
This table gives Attic inflectional endings. For conjugation in dialects other than Attic, see Appendix:Ancient Greek dialectal conjugation.
   Imperfect: ἔφᾰσκον, ἐφᾰσκόμην
number 	singular 	dual 	plural
	first 	second 	third 	second 	third 	first 	second 	third
active 	indicative 	ἔφᾰσκον 	ἔφᾰσκες 	ἔφᾰσκε(ν) 	ἐφᾰ́σκετον 	ἐφᾰσκέτην 	ἐφᾰ́σκομεν 	ἐφᾰ́σκετε 	ἔφᾰσκον
middle/
passive 	indicative 	ἐφᾰσκόμην 	ἐφᾰ́σκου 	ἐφᾰ́σκετο 	ἐφᾰ́σκεσθον 	ἐφᾰσκέσθην 	ἐφᾰσκόμεθᾰ 	ἐφᾰ́σκεσθε 	ἐφᾰ́σκοντο
Notes:
This table gives Attic inflectional endings. For conjugation in dialects other than Attic, see Appendix:Ancient Greek dialectal conjugation.
   Imperfect: φᾰ́σκον, φᾰσκόμην (Epic)
number 	singular 	dual 	plural
	first 	second 	third 	second 	third 	first 	second 	third
active 	indicative 	φᾰ́σκον 	φᾰ́σκες 	φᾰ́σκε(ν) 	φᾰ́σκετον 	φᾰσκέτην 	φᾰ́σκομεν 	φᾰ́σκετε 	φᾰ́σκον
middle/
passive 	indicative 	φᾰσκόμην 	φᾰ́σκου 	φᾰ́σκετο 	φᾰ́σκεσθον 	φᾰσκέσθην 	φᾰσκόμε(σ)θᾰ 	φᾰ́σκεσθε 	φᾰ́σκοντο

Verb

φῠτεύω • (phuteúō)

    to plant (place growing thing in soil)
    (figuratively) to bring about, cause, prepare

Conjugation
   Present: φῠτεύω, φῠτεύομαι
number 	singular 	dual 	plural
	first 	second 	third 	second 	third 	first 	second 	third
active 	indicative 	φῠτεύω 	φῠτεύεις 	φῠτεύει 	φῠτεύετον 	φῠτεύετον 	φῠτεύομεν 	φῠτεύετε 	φῠτεύουσῐ(ν)
subjunctive 	φῠτεύω 	φῠτεύῃς 	φῠτεύῃ 	φῠτεύητον 	φῠτεύητον 	φῠτεύωμεν 	φῠτεύητε 	φῠτεύωσῐ(ν)
optative 	φῠτεύοιμῐ 	φῠτεύοις 	φῠτεύοι 	φῠτεύοιτον 	φῠτευοίτην 	φῠτεύοιμεν 	φῠτεύοιτε 	φῠτεύοιεν
imperative 	  	φῠ́τευε 	φῠτευέτω 	φῠτεύετον 	φῠτευέτων 	  	φῠτεύετε 	φῠτευόντων
middle/
passive 	indicative 	φῠτεύομαι 	φῠτεύῃ,
φῠτεύει 	φῠτεύεται 	φῠτεύεσθον 	φῠτεύεσθον 	φῠτευόμεθᾰ 	φῠτεύεσθε 	φῠτεύονται
subjunctive 	φῠτεύωμαι 	φῠτεύῃ 	φῠτεύηται 	φῠτεύησθον 	φῠτεύησθον 	φῠτευώμεθᾰ 	φῠτεύησθε 	φῠτεύωνται
optative 	φῠτευοίμην 	φῠτεύοιο 	φῠτεύοιτο 	φῠτεύοισθον 	φῠτευοίσθην 	φῠτευοίμεθᾰ 	φῠτεύοισθε 	φῠτεύοιντο
imperative 	  	φῠτεύου 	φῠτευέσθω 	φῠτεύεσθον 	φῠτευέσθων 	  	φῠτεύεσθε 	φῠτευέσθων
	active 	middle/passive
infinitive 	φῠτεύειν 	φῠτεύεσθαι
participle 	m 	φῠτεύων 	φῠτευόμενος
f 	φῠτεύουσᾰ 	φῠτευομένη
n 	φῠτεῦον 	φῠτευόμενον
Notes:
This table gives Attic inflectional endings. For conjugation in dialects other than Attic, see Appendix:Ancient Greek dialectal conjugation.
   Present: φῠτεύω, φῠτεύομαι (Epic)
number 	singular 	dual 	plural
	first 	second 	third 	second 	third 	first 	second 	third
active 	indicative 	φῠτεύω 	φῠτεύεις 	φῠτεύει 	φῠτεύετον 	φῠτεύετον 	φῠτεύομεν 	φῠτεύετε 	φῠτεύουσῐ(ν)
subjunctive 	φῠτεύω,
φῠτεύωμῐ 	φῠτεύῃς,
φῠτεύῃσθᾰ 	φῠτεύῃ,
φῠτεύῃσῐ 	φῠτεύητον 	φῠτεύητον 	φῠτεύωμεν 	φῠτεύητε 	φῠτεύωσῐ(ν)
optative 	φῠτεύοιμῐ 	φῠτεύοισ(θᾰ) 	φῠτεύοι 	φῠτεύοιτον 	φῠτευοίτην 	φῠτεύοιμεν 	φῠτεύοιτε 	φῠτεύοιεν
imperative 	  	φῠ́τευε 	φῠτευέτω 	φῠτεύετον 	φῠτευέτων 	  	φῠτεύετε 	φῠτευόντων
middle/
passive 	indicative 	φῠτεύομαι 	φῠτεύεαι 	φῠτεύεται 	φῠτεύεσθον 	φῠτεύεσθον 	φῠτευόμε(σ)θᾰ 	φῠτεύεσθε 	φῠτεύονται
subjunctive 	φῠτεύωμαι,
φῠτευώμαιμῐ 	φῠτεύηαι,
φῠτεύηαι 	φῠτεύηται,
φῠτευήταισῐ 	φῠτεύησθον 	φῠτεύησθον 	φῠτευώμε(σ)θᾰ 	φῠτεύησθε 	φῠτεύωνται
optative 	φῠτευοίμην 	φῠτεύοιο 	φῠτεύοιτο 	φῠτεύοισθον 	φῠτευοίσθην 	φῠτευοίμε(σ)θᾰ 	φῠτεύοισθε 	φῠτευοίᾰτο
imperative 	  	φῠτεύεο 	φῠτευέσθω 	φῠτεύεσθον 	φῠτευέσθων 	  	φῠτεύεσθε 	φῠτευέσθων
	active 	middle/passive
infinitive 	φῠτεύειν/φῠτευέμεν(αι)/φῠτευμέναι 	φῠτεύεσθαι
participle 	m 	φῠτεύων 	φῠτευόμενος
f 	φῠτεύουσᾰ 	φῠτευομένη
n 	φῠτεῦον 	φῠτευόμενον
Notes:
Dialects other than Attic are not well attested. Some forms are based on conjecture. Use with caution. For more details, see Appendix:Ancient Greek dialectal conjugation.
   Imperfect: ἐφῠ́τευον, ἐφῠτευόμην
number 	singular 	dual 	plural
	first 	second 	third 	second 	third 	first 	second 	third
active 	indicative 	ἐφῠ́τευον 	ἐφῠ́τευες 	ἐφῠ́τευε(ν) 	ἐφῠτεύετον 	ἐφῠτευέτην 	ἐφῠτεύομεν 	ἐφῠτεύετε 	ἐφῠ́τευον
middle/
passive 	indicative 	ἐφῠτευόμην 	ἐφῠτεύου 	ἐφῠτεύετο 	ἐφῠτεύεσθον 	ἐφῠτευέσθην 	ἐφῠτευόμεθᾰ 	ἐφῠτεύεσθε 	ἐφῠτεύοντο
Notes:
This table gives Attic inflectional endings. For conjugation in dialects other than Attic, see Appendix:Ancient Greek dialectal conjugation.
   Future: φῠτεύσω, φῠτεύσομαι, φῠτευθήσομαι
number 	singular 	dual 	plural
	first 	second 	third 	second 	third 	first 	second 	third
active 	indicative 	φῠτεύσω 	φῠτεύσεις 	φῠτεύσει 	φῠτεύσετον 	φῠτεύσετον 	φῠτεύσομεν 	φῠτεύσετε 	φῠτεύσουσῐ(ν)
optative 	φῠτεύσοιμῐ 	φῠτεύσοις 	φῠτεύσοι 	φῠτεύσοιτον 	φῠτευσοίτην 	φῠτεύσοιμεν 	φῠτεύσοιτε 	φῠτεύσοιεν
middle 	indicative 	φῠτεύσομαι 	φῠτεύσῃ,
φῠτεύσει 	φῠτεύσεται 	φῠτεύσεσθον 	φῠτεύσεσθον 	φῠτευσόμεθᾰ 	φῠτεύσεσθε 	φῠτεύσονται
optative 	φῠτευσοίμην 	φῠτεύσοιο 	φῠτεύσοιτο 	φῠτεύσοισθον 	φῠτευσοίσθην 	φῠτευσοίμεθᾰ 	φῠτεύσοισθε 	φῠτεύσοιντο
passive 	indicative 	φῠτευθήσομαι 	φῠτευθήσῃ 	φῠτευθήσεται 	φῠτευθήσεσθον 	φῠτευθήσεσθον 	φῠτευθησόμεθᾰ 	φῠτευθήσεσθε 	φῠτευθήσονται
optative 	φῠτευθησοίμην 	φῠτευθήσοιο 	φῠτευθήσοιτο 	φῠτευθήσοισθον 	φῠτευθησοίσθην 	φῠτευθησοίμεθᾰ 	φῠτευθήσοισθε 	φῠτευθήσοιντο
	active 	middle 	passive
infinitive 	φῠτεύσειν 	φῠτεύσεσθαι 	φῠτευθήσεσθαι
participle 	m 	φῠτεύσων 	φῠτευσόμενος 	φῠτευθησόμενος
f 	φῠτεύσουσᾰ 	φῠτευσομένη 	φῠτευθησομένη
n 	φῠτεῦσον 	φῠτευσόμενον 	φῠτευθησόμενον
Notes:
This table gives Attic inflectional endings. For conjugation in dialects other than Attic, see Appendix:Ancient Greek dialectal conjugation.
   Aorist: ἐφῠ́τευσᾰ, ἐφῠτευσᾰ́μην, ἐφῠτεύθην
number 	singular 	dual 	plural
	first 	second 	third 	second 	third 	first 	second 	third
active 	indicative 	ἐφῠ́τευσᾰ 	ἐφῠ́τευσᾰς 	ἐφῠ́τευσε(ν) 	ἐφῠτεύσᾰτον 	ἐφῠτευσᾰ́την 	ἐφῠτεύσᾰμεν 	ἐφῠτεύσᾰτε 	ἐφῠ́τευσᾰν
subjunctive 	φῠτεύσω 	φῠτεύσῃς 	φῠτεύσῃ 	φῠτεύσητον 	φῠτεύσητον 	φῠτεύσωμεν 	φῠτεύσητε 	φῠτεύσωσῐ(ν)
optative 	φῠτεύσαιμῐ 	φῠτεύσειᾰς,
φῠτεύσαις 	φῠτεύσειε(ν),
φῠτεύσαι 	φῠτεύσαιτον 	φῠτευσαίτην 	φῠτεύσαιμεν 	φῠτεύσαιτε 	φῠτεύσειᾰν,
φῠτεύσαιεν
imperative 	  	φῠ́τευσον 	φῠτευσᾰ́τω 	φῠτεύσᾰτον 	φῠτευσᾰ́των 	  	φῠτεύσᾰτε 	φῠτευσᾰ́ντων
middle 	indicative 	ἐφῠτευσᾰ́μην 	ἐφῠτεύσω 	ἐφῠτεύσᾰτο 	ἐφῠτεύσᾰσθον 	ἐφῠτευσᾰ́σθην 	ἐφῠτευσᾰ́μεθᾰ 	ἐφῠτεύσᾰσθε 	ἐφῠτεύσᾰντο
subjunctive 	φῠτεύσωμαι 	φῠτεύσῃ 	φῠτεύσηται 	φῠτεύσησθον 	φῠτεύσησθον 	φῠτευσώμεθᾰ 	φῠτεύσησθε 	φῠτεύσωνται
optative 	φῠτευσαίμην 	φῠτεύσαιο 	φῠτεύσαιτο 	φῠτεύσαισθον 	φῠτευσαίσθην 	φῠτευσαίμεθᾰ 	φῠτεύσαισθε 	φῠτεύσαιντο
imperative 	  	φῠ́τευσαι 	φῠτευσᾰ́σθω 	φῠτεύσᾰσθον 	φῠτευσᾰ́σθων 	  	φῠτεύσᾰσθε 	φῠτευσᾰ́σθων
passive 	indicative 	ἐφῠτεύθην 	ἐφῠτεύθης 	ἐφῠτεύθη 	ἐφῠτεύθητον 	ἐφῠτευθήτην 	ἐφῠτεύθημεν 	ἐφῠτεύθητε 	ἐφῠτεύθησᾰν
subjunctive 	φῠτευθῶ 	φῠτευθῇς 	φῠτευθῇ 	φῠτευθῆτον 	φῠτευθῆτον 	φῠτευθῶμεν 	φῠτευθῆτε 	φῠτευθῶσῐ(ν)
optative 	φῠτευθείην 	φῠτευθείης 	φῠτευθείη 	φῠτευθεῖτον,
φῠτευθείητον 	φῠτευθείτην,
φῠτευθειήτην 	φῠτευθεῖμεν,
φῠτευθείημεν 	φῠτευθεῖτε,
φῠτευθείητε 	φῠτευθεῖεν,
φῠτευθείησᾰν
imperative 	  	φῠτεύθητῐ 	φῠτευθήτω 	φῠτεύθητον 	φῠτευθήτων 	  	φῠτεύθητε 	φῠτευθέντων
	active 	middle 	passive
infinitive 	φῠτεῦσαι 	φῠτεύσᾰσθαι 	φῠτευθῆναι
participle 	m 	φῠτεύσᾱς 	φῠτευσᾰ́μενος 	φῠτευθείς
f 	φῠτεύσᾱσᾰ 	φῠτευσᾰμένη 	φῠτευθεῖσᾰ
n 	φῠτεῦσᾰν 	φῠτευσᾰ́μενον 	φῠτευθέν
Notes:
This table gives Attic inflectional endings. For conjugation in dialects other than Attic, see Appendix:Ancient Greek dialectal conjugation.
   Perfect: πεφῠ́τευκᾰ, πεφῠ́τευμαι
number 	singular 	dual 	plural
	first 	second 	third 	second 	third 	first 	second 	third
active 	indicative 	πεφῠ́τευκᾰ 	πεφῠ́τευκᾰς 	πεφῠ́τευκε(ν) 	πεφῠτεύκᾰτον 	πεφῠτεύκᾰτον 	πεφῠτεύκᾰμεν 	πεφῠτεύκᾰτε 	πεφῠτεύκᾱσῐ(ν)
subjunctive 	πεφῠτεύκω 	πεφῠτεύκῃς 	πεφῠτεύκῃ 	πεφῠτεύκητον 	πεφῠτεύκητον 	πεφῠτεύκωμεν 	πεφῠτεύκητε 	πεφῠτεύκωσῐ(ν)
optative 	πεφῠτεύκοιμῐ,
πεφῠτευκοίην 	πεφῠτεύκοις,
πεφῠτευκοίης 	πεφῠτεύκοι,
πεφῠτευκοίη 	πεφῠτεύκοιτον 	πεφῠτευκοίτην 	πεφῠτεύκοιμεν 	πεφῠτεύκοιτε 	πεφῠτεύκοιεν
imperative 	  	πεφῠ́τευκε 	πεφῠτευκέτω 	πεφῠτεύκετον 	πεφῠτευκέτων 	  	πεφῠτεύκετε 	πεφῠτευκόντων
middle/
passive 	indicative 	πεφῠ́τευμαι 	πεφῠ́τευσαι 	πεφῠ́τευται 	πεφῠ́τευσθον 	πεφῠ́τευσθον 	πεφῠτεύμεθᾰ 	πεφῠ́τευσθε 	πεφῠ́τευνται
subjunctive 	πεφῠτευμένος ὦ 	πεφῠτευμένος ᾖς 	πεφῠτευμένος ᾖ 	πεφῠτευμένω ἦτον 	πεφῠτευμένω ἦτον 	πεφῠτευμένοι ὦμεν 	πεφῠτευμένοι ἦτε 	πεφῠτευμένοι ὦσῐ(ν)
optative 	πεφῠτευμένος εἴην 	πεφῠτευμένος εἴης 	πεφῠτευμένος εἴη 	πεφῠτευμένω εἴητον/εἶτον 	πεφῠτευμένω εἰήτην/εἴτην 	πεφῠτευμένοι εἴημεν/εἶμεν 	πεφῠτευμένοι εἴητε/εἶτε 	πεφῠτευμένοι εἴησᾰν/εἶεν
imperative 	  	πεφῠ́τευσο 	πεφῠτεύσθω 	πεφῠ́τευσθον 	πεφῠτεύσθων 	  	πεφῠ́τευσθε 	πεφῠτεύσθων
	active 	middle/passive
infinitive 	πεφῠτευκέναι 	πεφῠτεῦσθαι
participle 	m 	πεφῠτευκώς 	πεφῠτευμένος
f 	πεφῠτευκυῖᾰ 	πεφῠτευμένη
n 	πεφῠτευκός 	πεφῠτευμένον

Verb

χᾰρῐ́ζομαι • (kharízomai)

    to grant as a favor, that is, gratuitously, in kindness, pardon or rescue: - deliver, (frankly) forgive, (freely) give, grant.

Conjugation
   Present: χᾰρῐ́ζομαι
number 	singular 	dual 	plural
	first 	second 	third 	second 	third 	first 	second 	third
middle/
passive 	indicative 	χᾰρῐ́ζομαι 	χᾰρῐ́ζῃ,
χᾰρῐ́ζει 	χᾰρῐ́ζεται 	χᾰρῐ́ζεσθον 	χᾰρῐ́ζεσθον 	χᾰρῐζόμεθᾰ 	χᾰρῐ́ζεσθε 	χᾰρῐ́ζονται
subjunctive 	χᾰρῐ́ζωμαι 	χᾰρῐ́ζῃ 	χᾰρῐ́ζηται 	χᾰρῐ́ζησθον 	χᾰρῐ́ζησθον 	χᾰρῐζώμεθᾰ 	χᾰρῐ́ζησθε 	χᾰρῐ́ζωνται
optative 	χᾰρῐζοίμην 	χᾰρῐ́ζοιο 	χᾰρῐ́ζοιτο 	χᾰρῐ́ζοισθον 	χᾰρῐζοίσθην 	χᾰρῐζοίμεθᾰ 	χᾰρῐ́ζοισθε 	χᾰρῐ́ζοιντο
imperative 	  	χᾰρῐ́ζου 	χᾰρῐζέσθω 	χᾰρῐ́ζεσθον 	χᾰρῐζέσθων 	  	χᾰρῐ́ζεσθε 	χᾰρῐζέσθων
		middle/passive
infinitive 		χᾰρῐ́ζεσθαι
participle 	m 		χᾰρῐζόμενος
f 		χᾰρῐζομένη
n 		χᾰρῐζόμενον
Notes:
This table gives Attic inflectional endings. For conjugation in dialects other than Attic, see Appendix:Ancient Greek dialectal conjugation.
   Imperfect: ἐχᾰρῐζόμην
number 	singular 	dual 	plural
	first 	second 	third 	second 	third 	first 	second 	third
middle/
passive 	indicative 	ἐχᾰρῐζόμην 	ἐχᾰρῐ́ζου 	ἐχᾰρῐ́ζετο 	ἐχᾰρῐ́ζεσθον 	ἐχᾰρῐζέσθην 	ἐχᾰρῐζόμεθᾰ 	ἐχᾰρῐ́ζεσθε 	ἐχᾰρῐ́ζοντο
Notes:
This table gives Attic inflectional endings. For conjugation in dialects other than Attic, see Appendix:Ancient Greek dialectal conjugation.
   Future: χᾰρῐέομαι, χᾰρῐσθήσομαι (Uncontracted)
number 	singular 	dual 	plural
	first 	second 	third 	second 	third 	first 	second 	third
middle 	indicative 	χᾰρῐέομαι 	χᾰρῐέῃ,
χᾰρῐέει 	χᾰρῐέεται 	χᾰρῐέεσθον 	χᾰρῐέεσθον 	χᾰρῐεόμεθᾰ 	χᾰρῐέεσθε 	χᾰρῐέονται
optative 	χᾰρῐεοίμην 	χᾰρῐέοιο 	χᾰρῐέοιτο 	χᾰρῐέοισθον 	χᾰρῐεοίσθην 	χᾰρῐεοίμεθᾰ 	χᾰρῐέοισθε 	χᾰρῐέοιντο
passive 	indicative 	χᾰρῐσθήσομαι 	χᾰρῐσθήσῃ 	χᾰρῐσθήσεται 	χᾰρῐσθήσεσθον 	χᾰρῐσθήσεσθον 	χᾰρῐσθησόμεθᾰ 	χᾰρῐσθήσεσθε 	χᾰρῐσθήσονται
optative 	χᾰρῐσθησοίμην 	χᾰρῐσθήσοιο 	χᾰρῐσθήσοιτο 	χᾰρῐσθήσοισθον 	χᾰρῐσθησοίσθην 	χᾰρῐσθησοίμεθᾰ 	χᾰρῐσθήσοισθε 	χᾰρῐσθήσοιντο
		middle 	passive
infinitive 		χᾰρῐέεσθαι 	χᾰρῐσθήσεσθαι
participle 	m 		χᾰρῐεόμενος 	χᾰρῐσθησόμενος
f 		χᾰρῐεομένη 	χᾰρῐσθησομένη
n 		χᾰρῐεόμενον 	χᾰρῐσθησόμενον
Notes:
This table gives Attic inflectional endings. For conjugation in dialects other than Attic, see Appendix:Ancient Greek dialectal conjugation.
   Future: χᾰρῐοῦμαι, χᾰρῐσθήσομαι (Contracted)
number 	singular 	dual 	plural
	first 	second 	third 	second 	third 	first 	second 	third
middle 	indicative 	χᾰρῐοῦμαι 	χᾰρῐῇ 	χᾰρῐεῖται 	χᾰρῐεῖσθον 	χᾰρῐεῖσθον 	χᾰρῐούμεθᾰ 	χᾰρῐεῖσθε 	χᾰρῐοῦνται
optative 	χᾰρῐοίμην 	χᾰρῐοῖο 	χᾰρῐοῖτο 	χᾰρῐοῖσθον 	χᾰρῐοίσθην 	χᾰρῐοίμεθᾰ 	χᾰρῐοῖσθε 	χᾰρῐοῖντο
passive 	indicative 	χᾰρῐσθήσομαι 	χᾰρῐσθήσῃ 	χᾰρῐσθήσεται 	χᾰρῐσθήσεσθον 	χᾰρῐσθήσεσθον 	χᾰρῐσθησόμεθᾰ 	χᾰρῐσθήσεσθε 	χᾰρῐσθήσονται
optative 	χᾰρῐσθησοίμην 	χᾰρῐσθήσοιο 	χᾰρῐσθήσοιτο 	χᾰρῐσθήσοισθον 	χᾰρῐσθησοίσθην 	χᾰρῐσθησοίμεθᾰ 	χᾰρῐσθήσοισθε 	χᾰρῐσθήσοιντο
		middle 	passive
infinitive 		χᾰρῐεῖσθαι 	χᾰρῐσθήσεσθαι
participle 	m 		χᾰρῐούμενος 	χᾰρῐσθησόμενος
f 		χᾰρῐουμένη 	χᾰρῐσθησομένη
n 		χᾰρῐούμενον 	χᾰρῐσθησόμενον
Notes:
This table gives Attic inflectional endings. For conjugation in dialects other than Attic, see Appendix:Ancient Greek dialectal conjugation.
   Aorist: ἐχᾰρῐσᾰ́μην, ἐχᾰρῐ́σθην
number 	singular 	dual 	plural
	first 	second 	third 	second 	third 	first 	second 	third
middle 	indicative 	ἐχᾰρῐσᾰ́μην 	ἐχᾰρῐ́σω 	ἐχᾰρῐ́σᾰτο 	ἐχᾰρῐ́σᾰσθον 	ἐχᾰρῐσᾰ́σθην 	ἐχᾰρῐσᾰ́μεθᾰ 	ἐχᾰρῐ́σᾰσθε 	ἐχᾰρῐ́σᾰντο
subjunctive 	χᾰρῐ́σωμαι 	χᾰρῐ́σῃ 	χᾰρῐ́σηται 	χᾰρῐ́σησθον 	χᾰρῐ́σησθον 	χᾰρῐσώμεθᾰ 	χᾰρῐ́σησθε 	χᾰρῐ́σωνται
optative 	χᾰρῐσαίμην 	χᾰρῐ́σαιο 	χᾰρῐ́σαιτο 	χᾰρῐ́σαισθον 	χᾰρῐσαίσθην 	χᾰρῐσαίμεθᾰ 	χᾰρῐ́σαισθε 	χᾰρῐ́σαιντο
imperative 	  	χᾰ́ρῐσαι 	χᾰρῐσᾰ́σθω 	χᾰρῐ́σᾰσθον 	χᾰρῐσᾰ́σθων 	  	χᾰρῐ́σᾰσθε 	χᾰρῐσᾰ́σθων
passive 	indicative 	ἐχᾰρῐ́σθην 	ἐχᾰρῐ́σθης 	ἐχᾰρῐ́σθη 	ἐχᾰρῐ́σθητον 	ἐχᾰρῐσθήτην 	ἐχᾰρῐ́σθημεν 	ἐχᾰρῐ́σθητε 	ἐχᾰρῐ́σθησᾰν
subjunctive 	χᾰρῐσθῶ 	χᾰρῐσθῇς 	χᾰρῐσθῇ 	χᾰρῐσθῆτον 	χᾰρῐσθῆτον 	χᾰρῐσθῶμεν 	χᾰρῐσθῆτε 	χᾰρῐσθῶσῐ(ν)
optative 	χᾰρῐσθείην 	χᾰρῐσθείης 	χᾰρῐσθείη 	χᾰρῐσθεῖτον,
χᾰρῐσθείητον 	χᾰρῐσθείτην,
χᾰρῐσθειήτην 	χᾰρῐσθεῖμεν,
χᾰρῐσθείημεν 	χᾰρῐσθεῖτε,
χᾰρῐσθείητε 	χᾰρῐσθεῖεν,
χᾰρῐσθείησᾰν
imperative 	  	χᾰρῐ́σθητῐ 	χᾰρῐσθήτω 	χᾰρῐ́σθητον 	χᾰρῐσθήτων 	  	χᾰρῐ́σθητε 	χᾰρῐσθέντων
		middle 	passive
infinitive 		χᾰρῐ́σᾰσθαι 	χᾰρῐσθῆναι
participle 	m 		χᾰρῐσᾰ́μενος 	χᾰρῐσθείς
f 		χᾰρῐσᾰμένη 	χᾰρῐσθεῖσᾰ
n 		χᾰρῐσᾰ́μενον 	χᾰρῐσθέν
Notes:
This table gives Attic inflectional endings. For conjugation in dialects other than Attic, see Appendix:Ancient Greek dialectal conjugation.
   Perfect: κεχᾰ́ρῐσμαι
number 	singular 	dual 	plural
	first 	second 	third 	second 	third 	first 	second 	third
middle/
passive 	indicative 	κεχᾰ́ρῐσμαι 	κεχᾰ́ρῐσαι 	κεχᾰ́ρῐσται 	κεχᾰ́ρῐσθον 	κεχᾰ́ρῐσθον 	κεχᾰρῐ́σμεθᾰ 	κεχᾰ́ρῐσθε 	κεχᾰρῐ́δᾰται
subjunctive 	κεχᾰρῐσμένος ὦ 	κεχᾰρῐσμένος ᾖς 	κεχᾰρῐσμένος ᾖ 	κεχᾰρῐσμένω ἦτον 	κεχᾰρῐσμένω ἦτον 	κεχᾰρῐσμένοι ὦμεν 	κεχᾰρῐσμένοι ἦτε 	κεχᾰρῐσμένοι ὦσῐ(ν)
optative 	κεχᾰρῐσμένος εἴην 	κεχᾰρῐσμένος εἴης 	κεχᾰρῐσμένος εἴη 	κεχᾰρῐσμένω εἴητον/εἶτον 	κεχᾰρῐσμένω εἰήτην/εἴτην 	κεχᾰρῐσμένοι εἴημεν/εἶμεν 	κεχᾰρῐσμένοι εἴητε/εἶτε 	κεχᾰρῐσμένοι εἴησᾰν/εἶεν
imperative 	  	κεχᾰ́ρῐσο 	κεχᾰρῐ́σθω 	κεχᾰ́ρῐσθον 	κεχᾰρῐ́σθων 	  	κεχᾰ́ρῐσθε 	κεχᾰρῐ́σθων
		middle/passive
infinitive 		κεχᾰρῐ́σθαι
participle 	m 		κεχᾰρῐσμένος
f 		κεχᾰρῐσμένη
n 		κεχᾰρῐσμένον
Notes:
This table gives Attic inflectional endings. For conjugation in dialects other than Attic, see Appendix:Ancient Greek dialectal conjugation.
   Pluperfect: ἐκεχᾰρῐ́σμην
number 	singular 	dual 	plural
	first 	second 	third 	second 	third 	first 	second 	third
middle/
passive 	indicative 	ἐκεχᾰρῐ́σμην 	ἐκεχᾰ́ρῐσο 	ἐκεχᾰ́ρῐστο 	ἐκεχᾰ́ρῐσθον 	ἐκεχᾰρῐ́σθην 	ἐκεχᾰρῐ́σμεθᾰ 	ἐκεχᾰ́ρῐσθε 	ἐκεχᾰρῐ́δᾰτο
Notes:
This table gives Attic inflectional endings. For conjugation in dialects other than Attic, see Appendix:Ancient Greek dialectal conjugation.

Active forms are rare, and attested only in the future and aorist:
   Future: χᾰριέω (Uncontracted)
number 	singular 	dual 	plural
	first 	second 	third 	second 	third 	first 	second 	third
active 	indicative 	χᾰριέω 	χᾰριέεις 	χᾰριέει 	χᾰριέετον 	χᾰριέετον 	χᾰριέομεν 	χᾰριέετε 	χᾰριέουσῐ(ν)
optative 	χᾰριέοιμῐ 	χᾰριέοις 	χᾰριέοι 	χᾰριέοιτον 	χᾰριεοίτην 	χᾰριέοιμεν 	χᾰριέοιτε 	χᾰριέοιεν
	active
infinitive 	χᾰριέειν
participle 	m 	χᾰριέων
f 	χᾰριέουσᾰ
n 	χᾰριέον
Notes:
This table gives Attic inflectional endings. For conjugation in dialects other than Attic, see Appendix:Ancient Greek dialectal conjugation.
   Future: χᾰριῶ (Contracted)
number 	singular 	dual 	plural
	first 	second 	third 	second 	third 	first 	second 	third
active 	indicative 	χᾰριῶ 	χᾰριεῖς 	χᾰριεῖ 	χᾰριεῖτον 	χᾰριεῖτον 	χᾰριοῦμεν 	χᾰριεῖτε 	χᾰριοῦσῐ(ν)
optative 	χᾰριοίην,
χᾰριοῖμῐ 	χᾰριοίης,
χᾰριοῖς 	χᾰριοίη,
χᾰριοῖ 	χᾰριοῖτον,
χᾰριοίητον 	χᾰριοίτην,
χᾰριοιήτην 	χᾰριοῖμεν,
χᾰριοίημεν 	χᾰριοῖτε,
χᾰριοίητε 	χᾰριοῖεν,
χᾰριοίησᾰν
	active
infinitive 	χᾰριεῖν
participle 	m 	χᾰριῶν
f 	χᾰριοῦσᾰ
n 	χᾰριοῦν
Notes:
This table gives Attic inflectional endings. For conjugation in dialects other than Attic, see Appendix:Ancient Greek dialectal conjugation.
   Aorist: ἐχᾰ́ρισᾰ
number 	singular 	dual 	plural
	first 	second 	third 	second 	third 	first 	second 	third
active 	indicative 	ἐχᾰ́ρισᾰ 	ἐχᾰ́ρισᾰς 	ἐχᾰ́ρισε(ν) 	ἐχᾰρίσᾰτον 	ἐχᾰρισᾰ́την 	ἐχᾰρίσᾰμεν 	ἐχᾰρίσᾰτε 	ἐχᾰ́ρισᾰν
subjunctive 	χᾰρίσω 	χᾰρίσῃς 	χᾰρίσῃ 	χᾰρίσητον 	χᾰρίσητον 	χᾰρίσωμεν 	χᾰρίσητε 	χᾰρίσωσῐ(ν)
optative 	χᾰρίσαιμῐ 	χᾰρίσειᾰς,
χᾰρίσαις 	χᾰρίσειε(ν),
χᾰρίσαι 	χᾰρίσαιτον 	χᾰρισαίτην 	χᾰρίσαιμεν 	χᾰρίσαιτε 	χᾰρίσειᾰν,
χᾰρίσαιεν
imperative 	  	χᾰ́ρισον 	χᾰρισᾰ́τω 	χᾰρίσᾰτον 	χᾰρισᾰ́των 	  	χᾰρίσᾰτε 	χᾰρισᾰ́ντων
	active
infinitive 	χᾰρῖσαι
participle 	m 	χᾰρίσᾱς
f 	χᾰρίσᾱσᾰ
n 	χᾰρῖσᾰν

Verb

χᾰτίζω • (khatízō)

    to have need of, crave, lack [+genitive]

        Synonym: χατέω (khatéō)

    to be idle
    (middle) to fail, be wanting

Conjugation
   Present: χᾰτῐ́ζω, χᾰτῐ́ζομαι
number 	singular 	dual 	plural
	first 	second 	third 	second 	third 	first 	second 	third
active 	indicative 	χᾰτῐ́ζω 	χᾰτῐ́ζεις 	χᾰτῐ́ζει 	χᾰτῐ́ζετον 	χᾰτῐ́ζετον 	χᾰτῐ́ζομεν 	χᾰτῐ́ζετε 	χᾰτῐ́ζουσῐ(ν)
subjunctive 	χᾰτῐ́ζω 	χᾰτῐ́ζῃς 	χᾰτῐ́ζῃ 	χᾰτῐ́ζητον 	χᾰτῐ́ζητον 	χᾰτῐ́ζωμεν 	χᾰτῐ́ζητε 	χᾰτῐ́ζωσῐ(ν)
optative 	χᾰτῐ́ζοιμῐ 	χᾰτῐ́ζοις 	χᾰτῐ́ζοι 	χᾰτῐ́ζοιτον 	χᾰτῐζοίτην 	χᾰτῐ́ζοιμεν 	χᾰτῐ́ζοιτε 	χᾰτῐ́ζοιεν
imperative 	  	χᾰ́τῐζε 	χᾰτῐζέτω 	χᾰτῐ́ζετον 	χᾰτῐζέτων 	  	χᾰτῐ́ζετε 	χᾰτῐζόντων
middle/
passive 	indicative 	χᾰτῐ́ζομαι 	χᾰτῐ́ζῃ,
χᾰτῐ́ζει 	χᾰτῐ́ζεται 	χᾰτῐ́ζεσθον 	χᾰτῐ́ζεσθον 	χᾰτῐζόμεθᾰ 	χᾰτῐ́ζεσθε 	χᾰτῐ́ζονται
subjunctive 	χᾰτῐ́ζωμαι 	χᾰτῐ́ζῃ 	χᾰτῐ́ζηται 	χᾰτῐ́ζησθον 	χᾰτῐ́ζησθον 	χᾰτῐζώμεθᾰ 	χᾰτῐ́ζησθε 	χᾰτῐ́ζωνται
optative 	χᾰτῐζοίμην 	χᾰτῐ́ζοιο 	χᾰτῐ́ζοιτο 	χᾰτῐ́ζοισθον 	χᾰτῐζοίσθην 	χᾰτῐζοίμεθᾰ 	χᾰτῐ́ζοισθε 	χᾰτῐ́ζοιντο
imperative 	  	χᾰτῐ́ζου 	χᾰτῐζέσθω 	χᾰτῐ́ζεσθον 	χᾰτῐζέσθων 	  	χᾰτῐ́ζεσθε 	χᾰτῐζέσθων
	active 	middle/passive
infinitive 	χᾰτῐ́ζειν 	χᾰτῐ́ζεσθαι
participle 	m 	χᾰτῐ́ζων 	χᾰτῐζόμενος
f 	χᾰτῐ́ζουσᾰ 	χᾰτῐζομένη
n 	χᾰτῐ́ζον 	χᾰτῐζόμενον

Verb

χέω • (khéō)

    (of liquids) I pour
        I shed (of tears)
        I smelt, cast (of metal)
        (passive) I become liquid, melt, dissolve
    (of solids) I scatter, shed
        I throw up (of soil)
        I shower (of spears)
        I let fall, drop
        (passive) I am heaped up, mounded
        I move together, stream
        (perfect, passive) I am engaged, absorbed in

Inflection
   Present: χέω, χέομαι (Contracted only in -ει-)
number 	singular 	dual 	plural
	first 	second 	third 	second 	third 	first 	second 	third
active 	indicative 	χέω 	χεῖς 	χεῖ 	χεῖτον 	χεῖτον 	χέομεν 	χεῖτε 	χέουσῐ(ν)
subjunctive 	χέω 	χέῃς 	χέῃ 	χέητον 	χέητον 	χέωμεν 	χέητε 	χέωσῐ(ν)
optative 	χέοιμῐ 	χέοις 	χέοι 	χέοιτον 	χεοίτην 	χέοιμεν 	χέοιτε 	χέοιεν
imperative 	  	χεῖ 	χείτω 	χεῖτον 	χείτων 	  	χεῖτε 	χεόντων
middle/
passive 	indicative 	χέομαι 	χέῃ,
χεῖ 	χεῖται 	χεῖσθον 	χεῖσθον 	χεόμεθᾰ 	χεῖσθε 	χέονται
subjunctive 	χέωμαι 	χέῃ 	χέηται 	χέησθον 	χέησθον 	χεώμεθᾰ 	χέησθε 	χέωνται
optative 	χεοίμην 	χέοιο 	χέοιτο 	χέοισθον 	χεοίσθην 	χεοίμεθᾰ 	χέοισθε 	χέοιντο
imperative 	  	χέου 	χείσθω 	χεῖσθον 	χείσθων 	  	χεῖσθε 	χεέσθων
	active 	middle/passive
infinitive 	χεῖν 	χεῖσθαι
participle 	m 	χέων 	χεόμενος
f 	χέουσᾰ 	χεομένη
n 	χέον 	χεόμενον
Notes:
This table gives Attic inflectional endings. For conjugation in dialects other than Attic, see Appendix:Ancient Greek dialectal conjugation.
   Present: χέω, χέομαι (Uncontracted)
number 	singular 	dual 	plural
	first 	second 	third 	second 	third 	first 	second 	third
active 	indicative 	χέω 	χέεις 	χέει 	χέετον 	χέετον 	χέομεν 	χέετε 	χέουσῐ(ν)
subjunctive 	χέω 	χέῃς 	χέῃ 	χέητον 	χέητον 	χέωμεν 	χέητε 	χέωσῐ(ν)
optative 	χέοιμῐ 	χέοις 	χέοι 	χέοιτον 	χεοίτην 	χέοιμεν 	χέοιτε 	χέοιεν
imperative 	  	χέε 	χεέτω 	χέετον 	χεέτων 	  	χέετε 	χεόντων
middle/
passive 	indicative 	χέομαι 	χέῃ,
χέει 	χέεται 	χέεσθον 	χέεσθον 	χεόμεθᾰ 	χέεσθε 	χέονται
subjunctive 	χέωμαι 	χέῃ 	χέηται 	χέησθον 	χέησθον 	χεώμεθᾰ 	χέησθε 	χέωνται
optative 	χεοίμην 	χέοιο 	χέοιτο 	χέοισθον 	χεοίσθην 	χεοίμεθᾰ 	χέοισθε 	χέοιντο
imperative 	  	χέου 	χεέσθω 	χέεσθον 	χεέσθων 	  	χέεσθε 	χεέσθων
	active 	middle/passive
infinitive 	χέειν 	χέεσθαι
participle 	m 	χέων 	χεόμενος
f 	χέουσᾰ 	χεομένη
n 	χέον 	χεόμενον
Notes:
This table gives Attic inflectional endings. For conjugation in dialects other than Attic, see Appendix:Ancient Greek dialectal conjugation.
   Present: χείω, χείομαι (Epic)
number 	singular 	dual 	plural
	first 	second 	third 	second 	third 	first 	second 	third
active 	indicative 	χείω 	χείεις 	χείει 	χείετον 	χείετον 	χείομεν 	χείετε 	χείουσῐ(ν)
subjunctive 	χείω,
χείωμῐ 	χείῃς,
χείῃσθᾰ 	χείῃ,
χείῃσῐ 	χείητον 	χείητον 	χείωμεν 	χείητε 	χείωσῐ(ν)
optative 	χείοιμῐ 	χείοισ(θᾰ) 	χείοι 	χείοιτον 	χειοίτην 	χείοιμεν 	χείοιτε 	χείοιεν
imperative 	  	χεῖε 	χειέτω 	χείετον 	χειέτων 	  	χείετε 	χειόντων
middle/
passive 	indicative 	χείομαι 	χείεαι 	χείεται 	χείεσθον 	χείεσθον 	χειόμε(σ)θᾰ 	χείεσθε 	χείονται
subjunctive 	χείωμαι,
χειώμαιμῐ 	χείηαι,
χείηαι 	χείηται,
χειήταισῐ 	χείησθον 	χείησθον 	χειώμε(σ)θᾰ 	χείησθε 	χείωνται
optative 	χειοίμην 	χείοιο 	χείοιτο 	χείοισθον 	χειοίσθην 	χειοίμε(σ)θᾰ 	χείοισθε 	χειοίᾰτο
imperative 	  	χείεο 	χειέσθω 	χείεσθον 	χειέσθων 	  	χείεσθε 	χειέσθων
	active 	middle/passive
infinitive 	χείειν/χειέμεν(αι)/χειμέναι 	χείεσθαι
participle 	m 	χείων 	χειόμενος
f 	χείουσᾰ 	χειομένη
n 	χεῖον 	χειόμενον
Notes:
Dialects other than Attic are not well attested. Some forms are based on conjecture. Use with caution. For more details, see Appendix:Ancient Greek dialectal conjugation.
   Imperfect: ἔχεον, ἐχεόμην (Contracted only in -ει-)
number 	singular 	dual 	plural
	first 	second 	third 	second 	third 	first 	second 	third
active 	indicative 	ἔχεον 	ἔχεις 	ἔχει(ν) 	ἐχεῖτον 	ἐχείτην 	ἐχέομεν 	ἐχεῖτε 	ἔχεον
middle/
passive 	indicative 	ἐχεόμην 	ἐχέου 	ἐχεῖτο 	ἐχεῖσθον 	ἐχείσθην 	ἐχεόμεθᾰ 	ἐχεῖσθε 	ἐχέοντο
Notes:
This table gives Attic inflectional endings. For conjugation in dialects other than Attic, see Appendix:Ancient Greek dialectal conjugation.
   Imperfect: ἔχεον, ἐχεόμην (Uncontracted)
number 	singular 	dual 	plural
	first 	second 	third 	second 	third 	first 	second 	third
active 	indicative 	ἔχεον 	ἔχεες 	ἔχεε(ν) 	ἐχέετον 	ἐχεέτην 	ἐχέομεν 	ἐχέετε 	ἔχεον
middle/
passive 	indicative 	ἐχεόμην 	ἐχέου 	ἐχέετο 	ἐχέεσθον 	ἐχεέσθην 	ἐχεόμεθᾰ 	ἐχέεσθε 	ἐχέοντο
Notes:
This table gives Attic inflectional endings. For conjugation in dialects other than Attic, see Appendix:Ancient Greek dialectal conjugation.
   Imperfect: ἔχειον, ἐχειόμην (Epic)
number 	singular 	dual 	plural
	first 	second 	third 	second 	third 	first 	second 	third
active 	indicative 	ἔχειον 	ἔχειες 	ἔχειε(ν) 	ἐχείετον 	ἐχειέτην 	ἐχείομεν 	ἐχείετε 	ἔχειον
middle/
passive 	indicative 	ἐχειόμην 	ἐχείου 	ἐχείετο 	ἐχείεσθον 	ἐχειέσθην 	ἐχειόμε(σ)θᾰ 	ἐχείεσθε 	ἐχείοντο
Notes:
Dialects other than Attic are not well attested. Some forms are based on conjecture. Use with caution. For more details, see Appendix:Ancient Greek dialectal conjugation.
   Imperfect: χεῖον, χειόμην (Epic)
number 	singular 	dual 	plural
	first 	second 	third 	second 	third 	first 	second 	third
active 	indicative 	χεῖον 	χεῖες 	χεῖε(ν) 	χείετον 	χειέτην 	χείομεν 	χείετε 	χεῖον
middle/
passive 	indicative 	χειόμην 	χείου 	χείετο 	χείεσθον 	χειέσθην 	χειόμε(σ)θᾰ 	χείεσθε 	χείοντο
Notes:
Dialects other than Attic are not well attested. Some forms are based on conjecture. Use with caution. For more details, see Appendix:Ancient Greek dialectal conjugation.
   Future: χέω, χέομαι, χῠθήσομαι
number 	singular 	dual 	plural
	first 	second 	third 	second 	third 	first 	second 	third
active 	indicative 	χέω 	χέεις 	χέει 	χέετον 	χέετον 	χέομεν 	χέετε 	χέουσῐ(ν)
optative 	χέοιμῐ 	χέοις 	χέοι 	χέοιτον 	χεοίτην 	χέοιμεν 	χέοιτε 	χέοιεν
middle 	indicative 	χέομαι 	χέῃ,
χέει 	χέεται 	χέεσθον 	χέεσθον 	χεόμεθᾰ 	χέεσθε 	χέονται
optative 	χεοίμην 	χέοιο 	χέοιτο 	χέοισθον 	χεοίσθην 	χεοίμεθᾰ 	χέοισθε 	χέοιντο
passive 	indicative 	χῠθήσομαι 	χῠθήσῃ 	χῠθήσεται 	χῠθήσεσθον 	χῠθήσεσθον 	χῠθησόμεθᾰ 	χῠθήσεσθε 	χῠθήσονται
optative 	χῠθησοίμην 	χῠθήσοιο 	χῠθήσοιτο 	χῠθήσοισθον 	χῠθησοίσθην 	χῠθησοίμεθᾰ 	χῠθήσοισθε 	χῠθήσοιντο
	active 	middle 	passive
infinitive 	χέειν 	χέεσθαι 	χῠθήσεσθαι
participle 	m 	χέων 	χεόμενος 	χῠθησόμενος
f 	χέουσᾰ 	χεομένη 	χῠθησομένη
n 	χέον 	χεόμενον 	χῠθησόμενον
Notes:
This table gives Attic inflectional endings. For conjugation in dialects other than Attic, see Appendix:Ancient Greek dialectal conjugation.
   Future: χεθήσομαι (late)
number 	singular 	dual 	plural
	first 	second 	third 	second 	third 	first 	second 	third
passive 	indicative 	χεθήσομαι 	χεθήσῃ 	χεθήσεται 	χεθήσεσθον 	χεθήσεσθον 	χεθησόμεθᾰ 	χεθήσεσθε 	χεθήσονται
optative 	χεθησοίμην 	χεθήσοιο 	χεθήσοιτο 	χεθήσοισθον 	χεθησοίσθην 	χεθησοίμεθᾰ 	χεθήσοισθε 	χεθήσοιντο
			passive
infinitive 			χεθήσεσθαι
participle 	m 			χεθησόμενος
f 			χεθησομένη
n 			χεθησόμενον
Notes:
Dialects other than Attic are not well attested. Some forms are based on conjecture. Use with caution. For more details, see Appendix:Ancient Greek dialectal conjugation.
   Future: χεύω, χεύομαι (Epic)
number 	singular 	dual 	plural
	first 	second 	third 	second 	third 	first 	second 	third
active 	indicative 	χεύω 	χεύεις 	χεύει 	χεύετον 	χεύετον 	χεύομεν 	χεύετε 	χεύουσῐ(ν)
optative 	χεύοιμῐ 	χεύοισ(θᾰ) 	χεύοι 	χεύοιτον 	χευοίτην 	χεύοιμεν 	χεύοιτε 	χεύοιεν
middle 	indicative 	χεύομαι 	χεύεαι 	χεύεται 	χεύεσθον 	χεύεσθον 	χευόμε(σ)θᾰ 	χεύεσθε 	χεύονται
optative 	χευοίμην 	χεύοιο 	χεύοιτο 	χεύοισθον 	χευοίσθην 	χευοίμε(σ)θᾰ 	χεύοισθε 	χευοίᾰτο
	active 	middle
infinitive 	χεύειν/χευέμεν(αι)/χευμέναι 	χεύεσθαι
participle 	m 	χεύων 	χευόμενος
f 	χεύουσᾰ 	χευομένη
n 	χεῦον 	χευόμενον
Notes:
Dialects other than Attic are not well attested. Some forms are based on conjecture. Use with caution. For more details, see Appendix:Ancient Greek dialectal conjugation.
   Aorist: ἔχεᾰ, ἐχεᾰ́μην, ἐχῠ́θην
number 	singular 	dual 	plural
	first 	second 	third 	second 	third 	first 	second 	third
active 	indicative 	ἔχεᾰ 	ἔχεᾰς 	ἔχεε(ν) 	ἐχέᾰτον 	ἐχεᾰ́την 	ἐχέᾰμεν 	ἐχέᾰτε 	ἔχεᾰν
subjunctive 	χέω 	χέῃς 	χέῃ 	χέητον 	χέητον 	χέωμεν 	χέητε 	χέωσῐ(ν)
optative 	χέαιμῐ 	χέειᾰς,
χέαις 	χέειε(ν),
χέαι 	χέαιτον 	χεαίτην 	χέαιμεν 	χέαιτε 	χέειᾰν,
χέαιεν
imperative 	  	χέον 	χεᾰ́τω 	χέᾰτον 	χεᾰ́των 	  	χέᾰτε 	χεᾰ́ντων
middle 	indicative 	ἐχεᾰ́μην 	ἐχέω 	ἐχέᾰτο 	ἐχέᾰσθον 	ἐχεᾰ́σθην 	ἐχεᾰ́μεθᾰ 	ἐχέᾰσθε 	ἐχέᾰντο
subjunctive 	χέωμαι 	χέῃ 	χέηται 	χέησθον 	χέησθον 	χεώμεθᾰ 	χέησθε 	χέωνται
optative 	χεαίμην 	χέαιο 	χέαιτο 	χέαισθον 	χεαίσθην 	χεαίμεθᾰ 	χέαισθε 	χέαιντο
imperative 	  	χέαι 	χεᾰ́σθω 	χέᾰσθον 	χεᾰ́σθων 	  	χέᾰσθε 	χεᾰ́σθων
passive 	indicative 	ἐχῠ́θην 	ἐχῠ́θης 	ἐχῠ́θη 	ἐχῠ́θητον 	ἐχῠθήτην 	ἐχῠ́θημεν 	ἐχῠ́θητε 	ἐχῠ́θησᾰν
subjunctive 	χῠθῶ 	χῠθῇς 	χῠθῇ 	χῠθῆτον 	χῠθῆτον 	χῠθῶμεν 	χῠθῆτε 	χῠθῶσῐ(ν)
optative 	χῠθείην 	χῠθείης 	χῠθείη 	χῠθεῖτον,
χῠθείητον 	χῠθείτην,
χῠθειήτην 	χῠθεῖμεν,
χῠθείημεν 	χῠθεῖτε,
χῠθείητε 	χῠθεῖεν,
χῠθείησᾰν
imperative 	  	χῠ́θητῐ 	χῠθήτω 	χῠ́θητον 	χῠθήτων 	  	χῠ́θητε 	χῠθέντων
	active 	middle 	passive
infinitive 	χέαι 	χέᾰσθαι 	χῠθῆναι
participle 	m 	χέᾱς 	χεᾰ́μενος 	χῠθείς
f 	χέᾱσᾰ 	χεᾰμένη 	χῠθεῖσᾰ
n 	χέᾰν 	χεᾰ́μενον 	χῠθέν
Notes:
This table gives Attic inflectional endings. For conjugation in dialects other than Attic, see Appendix:Ancient Greek dialectal conjugation.
   Aorist: ἐχέθην (late)
number 	singular 	dual 	plural
	first 	second 	third 	second 	third 	first 	second 	third
passive 	indicative 	ἐχέθην 	ἐχέθης 	ἐχέθη 	ἐχέθητον 	ἐχεθήτην 	ἐχέθημεν 	ἐχέθητε 	ἐχέθησᾰν
subjunctive 	χεθῶ 	χεθῇς 	χεθῇ 	χεθῆτον 	χεθῆτον 	χεθῶμεν 	χεθῆτε 	χεθῶσῐ(ν)
optative 	χεθείην 	χεθείης 	χεθείη 	χεθεῖτον,
χεθείητον 	χεθείτην,
χεθειήτην 	χεθεῖμεν,
χεθείημεν 	χεθεῖτε,
χεθείητε 	χεθεῖεν,
χεθείησᾰν
imperative 	  	χέθητῐ 	χεθήτω 	χέθητον 	χεθήτων 	  	χέθητε 	χεθέντων
			passive
infinitive 			χεθῆναι
participle 	m 			χεθείς
f 			χεθεῖσᾰ
n 			χεθέν
Notes:
Dialects other than Attic are not well attested. Some forms are based on conjecture. Use with caution. For more details, see Appendix:Ancient Greek dialectal conjugation.
   Aorist: ἔχευᾰ, ἐχευᾰ́μην (Epic)
number 	singular 	dual 	plural
	first 	second 	third 	second 	third 	first 	second 	third
active 	indicative 	ἔχευᾰ 	ἔχευᾰς 	ἔχευε(ν) 	ἐχεύᾰτον 	ἐχευᾰ́την 	ἐχεύᾰμεν 	ἐχεύᾰτε 	ἔχευᾰν
subjunctive 	χεύω,
χεύωμῐ 	χεύῃς,
χεύῃσθᾰ 	χεύῃ,
χεύῃσῐ 	χεύητον 	χεύητον 	χεύωμεν 	χεύητε 	χεύωσῐ(ν)
optative 	χεύαιμῐ 	χεύαις,
χεύαισθᾰ,
χεύειᾰς 	χεύειε(ν),
χεύαι 	χευεῖτον 	χευείτην 	χευεῖμεν 	χευεῖτε 	χευεῖεν
imperative 	  	χεῦον 	χευᾰ́τω 	χεύᾰτον 	χευᾰ́των 	  	χεύᾰτε 	χευᾰ́ντων
middle 	indicative 	ἐχευᾰ́μην 	ἐχεύω 	ἐχεύᾰτο,
ἔχῠτο 	ἐχεύᾰσθον 	ἐχευᾰ́σθην 	ἐχευᾰ́με(σ)θᾰ 	ἐχεύᾰσθε 	ἐχεύᾰντο,
ἔχυντο
subjunctive 	χεύωμαι,
χευώμαιμῐ 	χεύηαι,
χεύηαι 	χεύηται,
χευήταισῐ 	χεύησθον 	χεύησθον 	χευώμε(σ)θᾰ 	χεύησθε 	χεύωνται
optative 	χευαίμην 	χεύαιο 	χεύαιτο 	χεύαισθον 	χευαίσθην 	χευαίμε(σ)θᾰ 	χεύαισθε 	χευαίᾰτο
imperative 	  	χεῦαι 	χευᾰ́σθω 	χεύᾰσθον 	χευᾰ́σθων 	  	χεύᾰσθε 	χευᾰ́σθων
	active 	middle
infinitive 	χεῦαι/χευᾰ́μεν/χευᾰμέναι 	χεύᾰσθαι
participle 	m 	χεύᾱς 	χευᾰ́μενος,
χῠ́μενος
f 	χεύᾱσᾰ 	χευᾰμένη,
χῠμένη
n 	χεῦᾰν 	χευᾰ́μενον,
χῠ́μενον
Notes:
Dialects other than Attic are not well attested. Some forms are based on conjecture. Use with caution. For more details, see Appendix:Ancient Greek dialectal conjugation.

   Aorist: χεῦᾰ, χευᾰ́μην (Epic)
number 	singular 	dual 	plural
	first 	second 	third 	second 	third 	first 	second 	third
active 	indicative 	χεῦᾰ 	χεῦᾰς 	χεῦε(ν) 	χεύᾰτον 	χευᾰ́την 	χεύᾰμεν 	χεύᾰτε 	χεῦᾰν
middle 	indicative 	χευᾰ́μην 	χεύω 	χεύᾰτο,
χῠ́το 	χεύᾰσθον 	χευᾰ́σθην 	χευᾰ́με(σ)θᾰ 	χεύᾰσθε 	χεύᾰντο,
χύντο
Notes:
Dialects other than Attic are not well attested. Some forms are based on conjecture. Use with caution. For more details, see Appendix:Ancient Greek dialectal conjugation.
   Aorist: ἔχευσᾰ, ἐχευσᾰ́μην (Koine)
number 	singular 	dual 	plural
	first 	second 	third 	second 	third 	first 	second 	third
active 	indicative 	ἔχευσᾰ 	ἔχευσᾰς 	ἔχευσε(ν) 	ἐχεύσᾰτον 	ἐχευσᾰ́την 	ἐχεύσᾰμεν 	ἐχεύσᾰτε 	ἔχευσᾰν
subjunctive 	χεύσω 	χεύσῃς 	χεύσῃ 	χεύσητον 	χεύσητον 	χεύσωμεν 	χεύσητε 	χεύσωσῐ(ν)
optative 	χεύσαιμῐ 	χεύσειᾰς,
χεύσαις 	χεύσειε(ν),
χεύσαι 	χεύσαιτον 	χευσαίτην 	χεύσαιμεν 	χεύσαιτε 	χεύσειᾰν,
χεύσαιεν
imperative 	  	χεῦσον 	χευσᾰ́τω 	χεύσᾰτον 	χευσᾰ́των 	  	χεύσᾰτε 	χευσᾰ́ντων
middle 	indicative 	ἐχευσᾰ́μην 	ἐχεύσω 	ἐχεύσᾰτο 	ἐχεύσᾰσθον 	ἐχευσᾰ́σθην 	ἐχευσᾰ́μεθᾰ 	ἐχεύσᾰσθε 	ἐχεύσᾰντο
subjunctive 	χεύσωμαι 	χεύσῃ 	χεύσηται 	χεύσησθον 	χεύσησθον 	χευσώμεθᾰ 	χεύσησθε 	χεύσωνται
optative 	χευσαίμην 	χεύσαιο 	χεύσαιτο 	χεύσαισθον 	χευσαίσθην 	χευσαίμεθᾰ 	χεύσαισθε 	χεύσαιντο
imperative 	  	χεῦσαι 	χευσᾰ́σθω 	χεύσᾰσθον 	χευσᾰ́σθων 	  	χεύσᾰσθε 	χευσᾰ́σθων
	active 	middle
infinitive 	χεῦσαι 	χεύσᾰσθαι
participle 	m 	χεύσᾱς 	χευσᾰ́μενος
f 	χεύσᾱσᾰ 	χευσᾰμένη
n 	χεῦσᾰν 	χευσᾰ́μενον
Notes:
Dialects other than Attic are not well attested. Some forms are based on conjecture. Use with caution. For more details, see Appendix:Ancient Greek dialectal conjugation.
   Perfect: κέχῠκᾰ, κέχῠμαι
number 	singular 	dual 	plural
	first 	second 	third 	second 	third 	first 	second 	third
active 	indicative 	κέχῠκᾰ 	κέχῠκᾰς 	κέχῠκε(ν) 	κεχῠ́κᾰτον 	κεχῠ́κᾰτον 	κεχῠ́κᾰμεν 	κεχῠ́κᾰτε 	κεχῠ́κᾱσῐ(ν)
subjunctive 	κεχῠ́κω 	κεχῠ́κῃς 	κεχῠ́κῃ 	κεχῠ́κητον 	κεχῠ́κητον 	κεχῠ́κωμεν 	κεχῠ́κητε 	κεχῠ́κωσῐ(ν)
optative 	κεχῠ́κοιμῐ,
κεχῠκοίην 	κεχῠ́κοις,
κεχῠκοίης 	κεχῠ́κοι,
κεχῠκοίη 	κεχῠ́κοιτον 	κεχῠκοίτην 	κεχῠ́κοιμεν 	κεχῠ́κοιτε 	κεχῠ́κοιεν
imperative 	  	κέχῠκε 	κεχῠκέτω 	κεχῠ́κετον 	κεχῠκέτων 	  	κεχῠ́κετε 	κεχῠκόντων
middle/
passive 	indicative 	κέχῠμαι 	κέχῠσαι 	κέχῠται 	κέχῠσθον 	κέχῠσθον 	κεχῠ́μεθᾰ 	κέχῠσθε 	κέχῠνται
subjunctive 	κεχῠμένος ὦ 	κεχῠμένος ᾖς 	κεχῠμένος ᾖ 	κεχῠμένω ἦτον 	κεχῠμένω ἦτον 	κεχῠμένοι ὦμεν 	κεχῠμένοι ἦτε 	κεχῠμένοι ὦσῐ(ν)
optative 	κεχῠμένος εἴην 	κεχῠμένος εἴης 	κεχῠμένος εἴη 	κεχῠμένω εἴητον/εἶτον 	κεχῠμένω εἰήτην/εἴτην 	κεχῠμένοι εἴημεν/εἶμεν 	κεχῠμένοι εἴητε/εἶτε 	κεχῠμένοι εἴησᾰν/εἶεν
imperative 	  	κέχῠσο 	κεχῠ́σθω 	κέχῠσθον 	κεχῠ́σθων 	  	κέχῠσθε 	κεχῠ́σθων
	active 	middle/passive
infinitive 	κεχῠκέναι 	κεχῠ́σθαι
participle 	m 	κεχῠκώς 	κεχῠμένος
f 	κεχῠκυῖᾰ 	κεχῠμένη
n 	κεχῠκός 	κεχῠμένον
Notes:
This table gives Attic inflectional endings. For conjugation in dialects other than Attic, see Appendix:Ancient Greek dialectal conjugation.
   Pluperfect: κεχῠ́κειν, κεχῠ́μην
number 	singular 	dual 	plural
	first 	second 	third 	second 	third 	first 	second 	third
active 	indicative 	κεχῠ́κειν,
κεχῠ́κη 	κεχῠ́κεις,
κεχῠ́κης 	κεχῠ́κει(ν) 	κεχῠ́κετον 	κεχῠκέτην 	κεχῠ́κεμεν 	κεχῠ́κετε 	κεχῠ́κεσᾰν
middle/
passive 	indicative 	κεχῠ́μην 	κέχῠσο 	κέχῠτο 	κέχῠσθον 	κεχῠ́σθην 	κεχῠ́μεθᾰ 	κέχῠσθε 	κέχῠντο

Verb

χολόω • (kholóō)

    to anger, provoke

Conjugation
   Present: χολῶ, χολοῦμαι (Contracted)
number 	singular 	dual 	plural
	first 	second 	third 	second 	third 	first 	second 	third
active 	indicative 	χολῶ 	χολοῖς 	χολοῖ 	χολοῦτον 	χολοῦτον 	χολοῦμεν 	χολοῦτε 	χολοῦσῐ(ν)
subjunctive 	χολῶ 	χολοῖς 	χολοῖ 	χολῶτον 	χολῶτον 	χολῶμεν 	χολῶτε 	χολῶσῐ(ν)
optative 	χολοίην,
χολοῖμῐ 	χολοίης,
χολοῖς 	χολοίη,
χολοῖ 	χολοῖτον,
χολοίητον 	χολοίτην,
χολοιήτην 	χολοῖμεν,
χολοίημεν 	χολοῖτε,
χολοίητε 	χολοῖεν,
χολοίησᾰν
imperative 	  	χόλου 	χολούτω 	χολοῦτον 	χολούτων 	  	χολοῦτε 	χολούντων
middle/
passive 	indicative 	χολοῦμαι 	χολοῖ 	χολοῦται 	χολοῦσθον 	χολοῦσθον 	χολούμεθᾰ 	χολοῦσθε 	χολοῦνται
subjunctive 	χολῶμαι 	χολοῖ 	χολῶται 	χολῶσθον 	χολῶσθον 	χολώμεθᾰ 	χολῶσθε 	χολῶνται
optative 	χολοίμην 	χολοῖο 	χολοῖτο 	χολοῖσθον 	χολοίσθην 	χολοίμεθᾰ 	χολοῖσθε 	χολοῖντο
imperative 	  	χολοῦ 	χολούσθω 	χολοῦσθον 	χολούσθων 	  	χολοῦσθε 	χολούσθων
	active 	middle/passive
infinitive 	χολοῦν 	χολοῦσθαι
participle 	m 	χολῶν 	χολούμενος
f 	χολοῦσᾰ 	χολουμένη
n 	χολοῦν 	χολούμενον
Notes:
This table gives Attic inflectional endings. For conjugation in dialects other than Attic, see Appendix:Ancient Greek dialectal conjugation.
   Future: χολώσω, χολώσομαι (Epic)
number 	singular 	dual 	plural
	first 	second 	third 	second 	third 	first 	second 	third
active 	indicative 	χολώσω 	χολώσεις 	χολώσει 	χολώσετον 	χολώσετον 	χολώσομεν 	χολώσετε 	χολώσουσῐ(ν)
optative 	χολώσοιμῐ 	χολώσοισ(θᾰ) 	χολώσοι 	χολώσοιτον 	χολωσοίτην 	χολώσοιμεν 	χολώσοιτε 	χολώσοιεν
middle 	indicative 	χολώσομαι 	χολώσεαι 	χολώσεται 	χολώσεσθον 	χολώσεσθον 	χολωσόμε(σ)θᾰ 	χολώσεσθε 	χολώσονται
optative 	χολωσοίμην 	χολώσοιο 	χολώσοιτο 	χολώσοισθον 	χολωσοίσθην 	χολωσοίμε(σ)θᾰ 	χολώσοισθε 	χολωσοίᾰτο
	active 	middle
infinitive 	χολώσειν/χολωσέμεν(αι)/χολωσμέναι 	χολώσεσθαι
participle 	m 	χολώσων 	χολωσόμενος
f 	χολώσουσᾰ 	χολωσομένη
n 	χολῶσον 	χολωσόμενον
Notes:
Dialects other than Attic are not well attested. Some forms are based on conjecture. Use with caution. For more details, see Appendix:Ancient Greek dialectal conjugation.
   Aorist: ἐχόλωσᾰ, ἐχολωσᾰ́μην, ἐχολώθην
number 	singular 	dual 	plural
	first 	second 	third 	second 	third 	first 	second 	third
active 	indicative 	ἐχόλωσᾰ 	ἐχόλωσᾰς 	ἐχόλωσε(ν) 	ἐχολώσᾰτον 	ἐχολωσᾰ́την 	ἐχολώσᾰμεν 	ἐχολώσᾰτε 	ἐχόλωσᾰν
subjunctive 	χολώσω 	χολώσῃς 	χολώσῃ 	χολώσητον 	χολώσητον 	χολώσωμεν 	χολώσητε 	χολώσωσῐ(ν)
optative 	χολώσαιμῐ 	χολώσειᾰς,
χολώσαις 	χολώσειε(ν),
χολώσαι 	χολώσαιτον 	χολωσαίτην 	χολώσαιμεν 	χολώσαιτε 	χολώσειᾰν,
χολώσαιεν
imperative 	  	χόλωσον 	χολωσᾰ́τω 	χολώσᾰτον 	χολωσᾰ́των 	  	χολώσᾰτε 	χολωσᾰ́ντων
middle 	indicative 	ἐχολωσᾰ́μην 	ἐχολώσω 	ἐχολώσᾰτο 	ἐχολώσᾰσθον 	ἐχολωσᾰ́σθην 	ἐχολωσᾰ́μεθᾰ 	ἐχολώσᾰσθε 	ἐχολώσᾰντο
subjunctive 	χολώσωμαι 	χολώσῃ 	χολώσηται 	χολώσησθον 	χολώσησθον 	χολωσώμεθᾰ 	χολώσησθε 	χολώσωνται
optative 	χολωσαίμην 	χολώσαιο 	χολώσαιτο 	χολώσαισθον 	χολωσαίσθην 	χολωσαίμεθᾰ 	χολώσαισθε 	χολώσαιντο
imperative 	  	χόλωσαι 	χολωσᾰ́σθω 	χολώσᾰσθον 	χολωσᾰ́σθων 	  	χολώσᾰσθε 	χολωσᾰ́σθων
passive 	indicative 	ἐχολώθην 	ἐχολώθης 	ἐχολώθη 	ἐχολώθητον 	ἐχολωθήτην 	ἐχολώθημεν 	ἐχολώθητε 	ἐχολώθησᾰν
subjunctive 	χολωθῶ 	χολωθῇς 	χολωθῇ 	χολωθῆτον 	χολωθῆτον 	χολωθῶμεν 	χολωθῆτε 	χολωθῶσῐ(ν)
optative 	χολωθείην 	χολωθείης 	χολωθείη 	χολωθεῖτον,
χολωθείητον 	χολωθείτην,
χολωθειήτην 	χολωθεῖμεν,
χολωθείημεν 	χολωθεῖτε,
χολωθείητε 	χολωθεῖεν,
χολωθείησᾰν
imperative 	  	χολώθητῐ 	χολωθήτω 	χολώθητον 	χολωθήτων 	  	χολώθητε 	χολωθέντων
	active 	middle 	passive
infinitive 	χολῶσαι 	χολώσᾰσθαι 	χολωθῆναι
participle 	m 	χολώσᾱς 	χολωσᾰ́μενος 	χολωθείς
f 	χολώσᾱσᾰ 	χολωσᾰμένη 	χολωθεῖσᾰ
n 	χολῶσᾰν 	χολωσᾰ́μενον 	χολωθέν
Notes:
This table gives Attic inflectional endings. For conjugation in dialects other than Attic, see Appendix:Ancient Greek dialectal conjugation.
   Aorist: χόλωσᾰ, χολωσᾰ́μην, χολώθην (Epic)
number 	singular 	dual 	plural
	first 	second 	third 	second 	third 	first 	second 	third
active 	indicative 	χόλωσᾰ 	χόλωσᾰς 	χόλωσε(ν) 	χολώσᾰτον 	χολωσᾰ́την 	χολώσᾰμεν 	χολώσᾰτε 	χόλωσᾰν
middle 	indicative 	χολωσᾰ́μην 	χολώσω 	χολώσᾰτο 	χολώσᾰσθον 	χολωσᾰ́σθην 	χολωσᾰ́με(σ)θᾰ 	χολώσᾰσθε 	χολώσᾰντο
passive 	indicative 	χολώθην 	χολώθης 	χολώθη 	χολώθητον 	χολωθήτην 	χολώθημεν 	χολώθητε 	χολώθησᾰν,
χόλωθεν
Notes:
Dialects other than Attic are not well attested. Some forms are based on conjecture. Use with caution. For more details, see Appendix:Ancient Greek dialectal conjugation.
   Perfect: κεχόλωμαι
number 	singular 	dual 	plural
	first 	second 	third 	second 	third 	first 	second 	third
passive 	indicative 	κεχόλωμαι 	κεχόλωσαι 	κεχόλωται 	κεχόλωσθον 	κεχόλωσθον 	κεχολώμεθᾰ 	κεχόλωσθε 	κεχόλωνται
subjunctive 	κεχολωμένος ὦ 	κεχολωμένος ᾖς 	κεχολωμένος ᾖ 	κεχολωμένω ἦτον 	κεχολωμένω ἦτον 	κεχολωμένοι ὦμεν 	κεχολωμένοι ἦτε 	κεχολωμένοι ὦσῐ(ν)
optative 	κεχολωμένος εἴην 	κεχολωμένος εἴης 	κεχολωμένος εἴη 	κεχολωμένω εἴητον/εἶτον 	κεχολωμένω εἰήτην/εἴτην 	κεχολωμένοι εἴημεν/εἶμεν 	κεχολωμένοι εἴητε/εἶτε 	κεχολωμένοι εἴησᾰν/εἶεν
imperative 	  	κεχόλωσο 	κεχολώσθω 	κεχόλωσθον 	κεχολώσθων 	  	κεχόλωσθε 	κεχολώσθων

infinitive 		κεχολῶσθαι
participle 	m 		κεχολωμένος
f 		κεχολωμένη
n 		κεχολωμένον
Notes:
This table gives Attic inflectional endings. For conjugation in dialects other than Attic, see Appendix:Ancient Greek dialectal conjugation.
   Pluperfect: κεχολώμην
number 	singular 	dual 	plural
	first 	second 	third 	second 	third 	first 	second 	third
passive 	indicative 	κεχολώμην 	κεχόλωσο 	κεχόλωτο 	κεχόλωσθον 	κεχολώσθην 	κεχολώμεθᾰ 	κεχόλωσθε 	κεχόλωντο
Notes:
This table gives Attic inflectional endings. For conjugation in dialects other than Attic, see Appendix:Ancient Greek dialectal conjugation. Third person plural also κεχολώατο (kekholṓato)
   Future perfect: κεχολώσομαι (Epic)
number 	singular 	dual 	plural
	first 	second 	third 	second 	third 	first 	second 	third
middle 	indicative 	κεχολώσομαι 	κεχολώσεαι 	κεχολώσεται 	κεχολώσεσθον 	κεχολώσεσθον 	κεχολωσόμε(σ)θᾰ 	κεχολώσεσθε 	κεχολώσονται
optative 	κεχολωσοίμην 	κεχολώσοιο 	κεχολώσοιτο 	κεχολώσοισθον 	κεχολωσοίσθην 	κεχολωσοίμε(σ)θᾰ 	κεχολώσοισθε 	κεχολωσοίᾰτο

infinitive 		κεχολώσεσθαι
participle 	m 		κεχολωσόμενος
f 		κεχολωσομένη
n 		κεχολωσόμενον

Etymology 1

(This etymology is missing or incomplete. Please add to it, or discuss it at the Etymology scriptorium.)
Verb

χράω • (khráō)

    (with dative of person) to fall upon, attack, assail

(with dative of object) to inflict upon a person
(with infinitive) to be bent on doing, to be eager to do

Usage notes

Only used by Homer and Thucydides
Inflection
   Aorist: ἔχρησᾰ, ἐχρησᾰ́μην, ἐχρήσθην
number 	singular 	dual 	plural
	first 	second 	third 	second 	third 	first 	second 	third
active 	indicative 	ἔχρησᾰ 	ἔχρησᾰς 	ἔχρησε(ν) 	ἐχρήσᾰτον 	ἐχρησᾰ́την 	ἐχρήσᾰμεν 	ἐχρήσᾰτε 	ἔχρησᾰν
subjunctive 	χρήσω 	χρήσῃς 	χρήσῃ 	χρήσητον 	χρήσητον 	χρήσωμεν 	χρήσητε 	χρήσωσῐ(ν)
optative 	χρήσαιμῐ 	χρήσειᾰς,
χρήσαις 	χρήσειε(ν),
χρήσαι 	χρήσαιτον 	χρησαίτην 	χρήσαιμεν 	χρήσαιτε 	χρήσειᾰν,
χρήσαιεν
imperative 	  	χρῆσον 	χρησᾰ́τω 	χρήσᾰτον 	χρησᾰ́των 	  	χρήσᾰτε 	χρησᾰ́ντων
middle 	indicative 	ἐχρησᾰ́μην 	ἐχρήσω 	ἐχρήσᾰτο 	ἐχρήσᾰσθον 	ἐχρησᾰ́σθην 	ἐχρησᾰ́μεθᾰ 	ἐχρήσᾰσθε 	ἐχρήσᾰντο
subjunctive 	χρήσωμαι 	χρήσῃ 	χρήσηται 	χρήσησθον 	χρήσησθον 	χρησώμεθᾰ 	χρήσησθε 	χρήσωνται
optative 	χρησαίμην 	χρήσαιο 	χρήσαιτο 	χρήσαισθον 	χρησαίσθην 	χρησαίμεθᾰ 	χρήσαισθε 	χρήσαιντο
imperative 	  	χρῆσαι 	χρησᾰ́σθω 	χρήσᾰσθον 	χρησᾰ́σθων 	  	χρήσᾰσθε 	χρησᾰ́σθων
passive 	indicative 	ἐχρήσθην 	ἐχρήσθης 	ἐχρήσθη 	ἐχρήσθητον 	ἐχρησθήτην 	ἐχρήσθημεν 	ἐχρήσθητε 	ἐχρήσθησᾰν
subjunctive 	χρησθῶ 	χρησθῇς 	χρησθῇ 	χρησθῆτον 	χρησθῆτον 	χρησθῶμεν 	χρησθῆτε 	χρησθῶσῐ(ν)
optative 	χρησθείην 	χρησθείης 	χρησθείη 	χρησθεῖτον,
χρησθείητον 	χρησθείτην,
χρησθειήτην 	χρησθεῖμεν,
χρησθείημεν 	χρησθεῖτε,
χρησθείητε 	χρησθεῖεν,
χρησθείησᾰν
imperative 	  	χρήσθητῐ 	χρησθήτω 	χρήσθητον 	χρησθήτων 	  	χρήσθητε 	χρησθέντων
	active 	middle 	passive
infinitive 	χρῆσαι 	χρήσᾰσθαι 	χρησθῆναι
participle 	m 	χρήσᾱς 	χρησᾰ́μενος 	χρησθείς
f 	χρήσᾱσᾰ 	χρησᾰμένη 	χρησθεῖσᾰ
n 	χρῆσᾰν 	χρησᾰ́μενον 	χρησθέν

Etymology 2

From Proto-Indo-European *ǵʰer-.
Verb

χράω • (khráō)

        (active, of the gods and their oracles) to furnish the needful answer, to declare, pronounce, proclaim

(passive) to be declared, proclaimed, delivered
(middle, of the person to whom the response is given) to consult a god or oracle, to inquire of a god or oracle, consult them

        (of applicants seeking something of the great king)
        (in perfect passive) to receive an oracular response

to furnish with a thing
(deponent) to use

    to bring into action some feeling, faculty, passion, state of mind; to exercise, indulge
            (of external things) to experience, be subject to

(paraphrases the verb cognate to its dative)

(with duplicate dative) to use as such and such
to use for an end or purpose

(of persons, with an adverb of manner) to treat them in such a manner

        to be intimate with, to deal with, make use of, employ

(especially of sexual intercourse)
to make use of oneself or one's powers

(absolute or with an adverb) to be wont to do
(with accusative of object)
(perfect with a present sense) to be in need or want of, to yearn after

    (perfect as a strengthened present) to have in use, to have, possess

(aorist passive)

Inflection
   Present: χρῶ, χρῶμαι (Contracted)
number 	singular 	dual 	plural
	first 	second 	third 	second 	third 	first 	second 	third
active 	indicative 	χρῶ 	χρῇς 	χρῇ 	χρῆτον 	χρῆτον 	χρῶμεν 	χρῆτε 	χρῶσῐ(ν)
subjunctive 	χρῶ 	χρῇς 	χρῇ 	χρῆτον 	χρῆτον 	χρῶμεν 	χρῆτε 	χρῶσῐ(ν)
optative 	χρῴην,
χρῷμῐ 	χρῴης,
χρῷς 	χρῴη,
χρῷ 	χρῷτον,
χρῴητον 	χρῴτην,
χρῳήτην 	χρῷμεν,
χρῴημεν 	χρῷτε,
χρῴητε 	χρῷεν,
χρῴησᾰν
imperative 	  	χρῆ 	χρήτω 	χρῆτον 	χρήτων 	  	χρῆτε 	χρώντων
middle/
passive 	indicative 	χρῶμαι 	χρῇ 	χρῆται 	χρῆσθον 	χρῆσθον 	χρώμεθᾰ 	χρῆσθε 	χρῶνται
subjunctive 	χρῶμαι 	χρῇ 	χρῆται 	χρῆσθον 	χρῆσθον 	χρώμεθᾰ 	χρῆσθε 	χρῶνται
optative 	χρῴμην 	χρῷο 	χρῷτο 	χρῷσθον 	χρῴσθην 	χρῴμεθᾰ 	χρῷσθε 	χρῷντο
imperative 	  	χρῶ 	χρήσθω 	χρῆσθον 	χρήσθων 	  	χρῆσθε 	χρήσθων
	active 	middle/passive
infinitive 	χρῆν 	χρῆσθαι
participle 	m 	χρῶν 	χρώμενος
f 	χρῶσᾰ 	χρωμένη
n 	χρῶν 	χρώμενον
Notes:
This table gives Attic inflectional endings. For conjugation in dialects other than Attic, see Appendix:Ancient Greek dialectal conjugation.
   Imperfect: ἔχρων, ἐχρώμην (Contracted)
number 	singular 	dual 	plural
	first 	second 	third 	second 	third 	first 	second 	third
active 	indicative 	ἔχρων 	ἔχρης 	ἔχρη 	ἐχρῆτον 	ἐχρήτην 	ἐχρῶμεν 	ἐχρῆτε 	ἔχρων
middle/
passive 	indicative 	ἐχρώμην 	ἐχρῶ 	ἐχρῆτο 	ἐχρῆσθον 	ἐχρήσθην 	ἐχρώμεθᾰ 	ἐχρῆσθε 	ἐχρῶντο
Notes:
This table gives Attic inflectional endings. For conjugation in dialects other than Attic, see Appendix:Ancient Greek dialectal conjugation.
   Future: χρήσω, χρήσομαι, χρησθήσομαι
number 	singular 	dual 	plural
	first 	second 	third 	second 	third 	first 	second 	third
active 	indicative 	χρήσω 	χρήσεις 	χρήσει 	χρήσετον 	χρήσετον 	χρήσομεν 	χρήσετε 	χρήσουσῐ(ν)
optative 	χρήσοιμῐ 	χρήσοις 	χρήσοι 	χρήσοιτον 	χρησοίτην 	χρήσοιμεν 	χρήσοιτε 	χρήσοιεν
middle 	indicative 	χρήσομαι 	χρήσῃ,
χρήσει 	χρήσεται 	χρήσεσθον 	χρήσεσθον 	χρησόμεθᾰ 	χρήσεσθε 	χρήσονται
optative 	χρησοίμην 	χρήσοιο 	χρήσοιτο 	χρήσοισθον 	χρησοίσθην 	χρησοίμεθᾰ 	χρήσοισθε 	χρήσοιντο
passive 	indicative 	χρησθήσομαι 	χρησθήσῃ 	χρησθήσεται 	χρησθήσεσθον 	χρησθήσεσθον 	χρησθησόμεθᾰ 	χρησθήσεσθε 	χρησθήσονται
optative 	χρησθησοίμην 	χρησθήσοιο 	χρησθήσοιτο 	χρησθήσοισθον 	χρησθησοίσθην 	χρησθησοίμεθᾰ 	χρησθήσοισθε 	χρησθήσοιντο
	active 	middle 	passive
infinitive 	χρήσειν 	χρήσεσθαι 	χρησθήσεσθαι
participle 	m 	χρήσων 	χρησόμενος 	χρησθησόμενος
f 	χρήσουσᾰ 	χρησομένη 	χρησθησομένη
n 	χρῆσον 	χρησόμενον 	χρησθησόμενον
Notes:
This table gives Attic inflectional endings. For conjugation in dialects other than Attic, see Appendix:Ancient Greek dialectal conjugation.
   Aorist: ἔχρησᾰ, ἐχρησᾰ́μην, ἐχρήσθην
number 	singular 	dual 	plural
	first 	second 	third 	second 	third 	first 	second 	third
active 	indicative 	ἔχρησᾰ 	ἔχρησᾰς 	ἔχρησε(ν) 	ἐχρήσᾰτον 	ἐχρησᾰ́την 	ἐχρήσᾰμεν 	ἐχρήσᾰτε 	ἔχρησᾰν
subjunctive 	χρήσω 	χρήσῃς 	χρήσῃ 	χρήσητον 	χρήσητον 	χρήσωμεν 	χρήσητε 	χρήσωσῐ(ν)
optative 	χρήσαιμῐ 	χρήσειᾰς,
χρήσαις 	χρήσειε(ν),
χρήσαι 	χρήσαιτον 	χρησαίτην 	χρήσαιμεν 	χρήσαιτε 	χρήσειᾰν,
χρήσαιεν
imperative 	  	χρῆσον 	χρησᾰ́τω 	χρήσᾰτον 	χρησᾰ́των 	  	χρήσᾰτε 	χρησᾰ́ντων
middle 	indicative 	ἐχρησᾰ́μην 	ἐχρήσω 	ἐχρήσᾰτο 	ἐχρήσᾰσθον 	ἐχρησᾰ́σθην 	ἐχρησᾰ́μεθᾰ 	ἐχρήσᾰσθε 	ἐχρήσᾰντο
subjunctive 	χρήσωμαι 	χρήσῃ 	χρήσηται 	χρήσησθον 	χρήσησθον 	χρησώμεθᾰ 	χρήσησθε 	χρήσωνται
optative 	χρησαίμην 	χρήσαιο 	χρήσαιτο 	χρήσαισθον 	χρησαίσθην 	χρησαίμεθᾰ 	χρήσαισθε 	χρήσαιντο
imperative 	  	χρῆσαι 	χρησᾰ́σθω 	χρήσᾰσθον 	χρησᾰ́σθων 	  	χρήσᾰσθε 	χρησᾰ́σθων
passive 	indicative 	ἐχρήσθην 	ἐχρήσθης 	ἐχρήσθη 	ἐχρήσθητον 	ἐχρησθήτην 	ἐχρήσθημεν 	ἐχρήσθητε 	ἐχρήσθησᾰν
subjunctive 	χρησθῶ 	χρησθῇς 	χρησθῇ 	χρησθῆτον 	χρησθῆτον 	χρησθῶμεν 	χρησθῆτε 	χρησθῶσῐ(ν)
optative 	χρησθείην 	χρησθείης 	χρησθείη 	χρησθεῖτον,
χρησθείητον 	χρησθείτην,
χρησθειήτην 	χρησθεῖμεν,
χρησθείημεν 	χρησθεῖτε,
χρησθείητε 	χρησθεῖεν,
χρησθείησᾰν
imperative 	  	χρήσθητῐ 	χρησθήτω 	χρήσθητον 	χρησθήτων 	  	χρήσθητε 	χρησθέντων
	active 	middle 	passive
infinitive 	χρῆσαι 	χρήσᾰσθαι 	χρησθῆναι
participle 	m 	χρήσᾱς 	χρησᾰ́μενος 	χρησθείς
f 	χρήσᾱσᾰ 	χρησᾰμένη 	χρησθεῖσᾰ
n 	χρῆσᾰν 	χρησᾰ́μενον 	χρησθέν

Verb

χώομαι • (khṓomai)

    (Epic) to be agitated, troubled, angered

Conjugation
   Present: χώομαι (Epic)
number 	singular 	dual 	plural
	first 	second 	third 	second 	third 	first 	second 	third
middle 	indicative 	χώομαι 	χώεαι 	χώεται 	χώεσθον 	χώεσθον 	χωόμε(σ)θᾰ 	χώεσθε 	χώονται
subjunctive 	χώωμαι,
χωώμαιμῐ 	χώηαι,
χώηαι 	χώηται,
χωήταισῐ 	χώησθον 	χώησθον 	χωώμε(σ)θᾰ 	χώησθε 	χώωνται
optative 	χωοίμην 	χώοιο 	χώοιτο 	χώοισθον 	χωοίσθην 	χωοίμε(σ)θᾰ 	χώοισθε 	χωοίᾰτο
imperative 	  	χώεο 	χωέσθω 	χώεσθον 	χωέσθων 	  	χώεσθε 	χωέσθων

infinitive 		χώεσθαι
participle 	m 		χωόμενος
f 		χωομένη
n 		χωόμενον
Notes:
Dialects other than Attic are not well attested. Some forms are based on conjecture. Use with caution. For more details, see Appendix:Ancient Greek dialectal conjugation.
   Imperfect: ἐχωόμην (Epic)
number 	singular 	dual 	plural
	first 	second 	third 	second 	third 	first 	second 	third
middle 	indicative 	ἐχωόμην 	ἐχώου 	ἐχώετο 	ἐχώεσθον 	ἐχωέσθην 	ἐχωόμε(σ)θᾰ 	ἐχώεσθε 	ἐχώοντο
Notes:
Dialects other than Attic are not well attested. Some forms are based on conjecture. Use with caution. For more details, see Appendix:Ancient Greek dialectal conjugation.
   Future: χώσομαι (Epic)
number 	singular 	dual 	plural
	first 	second 	third 	second 	third 	first 	second 	third
middle 	indicative 	χώσομαι 	χώσεαι 	χώσεται 	χώσεσθον 	χώσεσθον 	χωσόμε(σ)θᾰ 	χώσεσθε 	χώσονται
optative 	χωσοίμην 	χώσοιο 	χώσοιτο 	χώσοισθον 	χωσοίσθην 	χωσοίμε(σ)θᾰ 	χώσοισθε 	χωσοίᾰτο
		middle
infinitive 		χώσεσθαι
participle 	m 		χωσόμενος
f 		χωσομένη
n 		χωσόμενον
Notes:
Dialects other than Attic are not well attested. Some forms are based on conjecture. Use with caution. For more details, see Appendix:Ancient Greek dialectal conjugation.
   Aorist: ἐχωσᾰ́μην (Epic)
number 	singular 	dual 	plural
	first 	second 	third 	second 	third 	first 	second 	third
middle 	indicative 	ἐχωσᾰ́μην 	ἐχώσω 	ἐχώσᾰτο 	ἐχώσᾰσθον 	ἐχωσᾰ́σθην 	ἐχωσᾰ́με(σ)θᾰ 	ἐχώσᾰσθε 	ἐχώσᾰντο
subjunctive 	χώσωμαι,
χωσώμαιμῐ 	χώσηαι,
χώσηαι 	χώσεται 	χώσησθον 	χώσησθον 	χωσώμε(σ)θᾰ 	χώσησθε 	χώσωνται
optative 	χωσαίμην 	χώσαιο 	χώσαιτο 	χώσαισθον 	χωσαίσθην 	χωσαίμε(σ)θᾰ 	χώσαισθε 	χωσαίᾰτο
imperative 	  	χῶσαι 	χωσᾰ́σθω 	χώσᾰσθον 	χωσᾰ́σθων 	  	χώσᾰσθε 	χωσᾰ́σθων
		middle
infinitive 		χώσᾰσθαι
participle 	m 		χωσᾰ́μενος
f 		χωσᾰμένη
n 		χωσᾰ́μενον

Verb

ὠθέω • (ōthéō)

    (transitive) To push

Conjugation
   Present: ὠθέω, ὠθέομαι (Uncontracted)
number 	singular 	dual 	plural
	first 	second 	third 	second 	third 	first 	second 	third
active 	indicative 	ὠθέω 	ὠθέεις 	ὠθέει 	ὠθέετον 	ὠθέετον 	ὠθέομεν 	ὠθέετε 	ὠθέουσῐ(ν)
subjunctive 	ὠθέω 	ὠθέῃς 	ὠθέῃ 	ὠθέητον 	ὠθέητον 	ὠθέωμεν 	ὠθέητε 	ὠθέωσῐ(ν)
optative 	ὠθέοιμῐ 	ὠθέοις 	ὠθέοι 	ὠθέοιτον 	ὠθεοίτην 	ὠθέοιμεν 	ὠθέοιτε 	ὠθέοιεν
imperative 	  	ὤθεε 	ὠθεέτω 	ὠθέετον 	ὠθεέτων 	  	ὠθέετε 	ὠθεόντων
middle/
passive 	indicative 	ὠθέομαι 	ὠθέῃ,
ὠθέει 	ὠθέεται 	ὠθέεσθον 	ὠθέεσθον 	ὠθεόμεθᾰ 	ὠθέεσθε 	ὠθέονται
subjunctive 	ὠθέωμαι 	ὠθέῃ 	ὠθέηται 	ὠθέησθον 	ὠθέησθον 	ὠθεώμεθᾰ 	ὠθέησθε 	ὠθέωνται
optative 	ὠθεοίμην 	ὠθέοιο 	ὠθέοιτο 	ὠθέοισθον 	ὠθεοίσθην 	ὠθεοίμεθᾰ 	ὠθέοισθε 	ὠθέοιντο
imperative 	  	ὠθέου 	ὠθεέσθω 	ὠθέεσθον 	ὠθεέσθων 	  	ὠθέεσθε 	ὠθεέσθων
	active 	middle/passive
infinitive 	ὠθέειν 	ὠθέεσθαι
participle 	m 	ὠθέων 	ὠθεόμενος
f 	ὠθέουσᾰ 	ὠθεομένη
n 	ὠθέον 	ὠθεόμενον
Notes:
This table gives Attic inflectional endings. For conjugation in dialects other than Attic, see Appendix:Ancient Greek dialectal conjugation.
   Present: ὠθῶ, ὠθοῦμαι (Contracted)
number 	singular 	dual 	plural
	first 	second 	third 	second 	third 	first 	second 	third
active 	indicative 	ὠθῶ 	ὠθεῖς 	ὠθεῖ 	ὠθεῖτον 	ὠθεῖτον 	ὠθοῦμεν 	ὠθεῖτε 	ὠθοῦσῐ(ν)
subjunctive 	ὠθῶ 	ὠθῇς 	ὠθῇ 	ὠθῆτον 	ὠθῆτον 	ὠθῶμεν 	ὠθῆτε 	ὠθῶσῐ(ν)
optative 	ὠθοίην,
ὠθοῖμῐ 	ὠθοίης,
ὠθοῖς 	ὠθοίη,
ὠθοῖ 	ὠθοῖτον,
ὠθοίητον 	ὠθοίτην,
ὠθοιήτην 	ὠθοῖμεν,
ὠθοίημεν 	ὠθοῖτε,
ὠθοίητε 	ὠθοῖεν,
ὠθοίησᾰν
imperative 	  	ὤθει 	ὠθείτω 	ὠθεῖτον 	ὠθείτων 	  	ὠθεῖτε 	ὠθούντων
middle/
passive 	indicative 	ὠθοῦμαι 	ὠθεῖ,
ὠθῇ 	ὠθεῖται 	ὠθεῖσθον 	ὠθεῖσθον 	ὠθούμεθᾰ 	ὠθεῖσθε 	ὠθοῦνται
subjunctive 	ὠθῶμαι 	ὠθῇ 	ὠθῆται 	ὠθῆσθον 	ὠθῆσθον 	ὠθώμεθᾰ 	ὠθῆσθε 	ὠθῶνται
optative 	ὠθοίμην 	ὠθοῖο 	ὠθοῖτο 	ὠθοῖσθον 	ὠθοίσθην 	ὠθοίμεθᾰ 	ὠθοῖσθε 	ὠθοῖντο
imperative 	  	ὠθοῦ 	ὠθείσθω 	ὠθεῖσθον 	ὠθείσθων 	  	ὠθεῖσθε 	ὠθείσθων
	active 	middle/passive
infinitive 	ὠθεῖν 	ὠθεῖσθαι
participle 	m 	ὠθῶν 	ὠθούμενος
f 	ὠθοῦσᾰ 	ὠθουμένη
n 	ὠθοῦν 	ὠθούμενον
Notes:
This table gives Attic inflectional endings. For conjugation in dialects other than Attic, see Appendix:Ancient Greek dialectal conjugation.
   Imperfect: ἐώθεον, ἐωθεόμην (Uncontracted)
number 	singular 	dual 	plural
	first 	second 	third 	second 	third 	first 	second 	third
active 	indicative 	ἐώθεον 	ἐώθεες 	ἐώθεε(ν) 	ἐωθέετον 	ἐωθεέτην 	ἐωθέομεν 	ἐωθέετε 	ἐώθεον
middle/
passive 	indicative 	ἐωθεόμην 	ἐωθέου 	ἐωθέετο 	ἐωθέεσθον 	ἐωθεέσθην 	ἐωθεόμεθᾰ 	ἐωθέεσθε 	ἐωθέοντο
Notes:
This table gives Attic inflectional endings. For conjugation in dialects other than Attic, see Appendix:Ancient Greek dialectal conjugation.
   Imperfect: ἐώθουν, ἐωθούμην (Contracted)
number 	singular 	dual 	plural
	first 	second 	third 	second 	third 	first 	second 	third
active 	indicative 	ἐώθουν 	ἐώθεις 	ἐώθει 	ἐωθεῖτον 	ἐωθείτην 	ἐωθοῦμεν 	ἐωθεῖτε 	ἐώθουν
middle/
passive 	indicative 	ἐωθούμην 	ἐωθοῦ 	ἐωθεῖτο 	ἐωθεῖσθον 	ἐωθείσθην 	ἐωθούμεθᾰ 	ἐωθεῖσθε 	ἐωθοῦντο
Notes:
This table gives Attic inflectional endings. For conjugation in dialects other than Attic, see Appendix:Ancient Greek dialectal conjugation.
   Imperfect: ὤθεον, ὠθεόμην (Uncontracted)
number 	singular 	dual 	plural
	first 	second 	third 	second 	third 	first 	second 	third
active 	indicative 	ὤθεον 	ὤθεες 	ὤθεε(ν) 	ὠθέετον 	ὠθεέτην 	ὠθέομεν 	ὠθέετε 	ὤθεον
middle/
passive 	indicative 	ὠθεόμην 	ὠθέου 	ὠθέετο 	ὠθέεσθον 	ὠθεέσθην 	ὠθεόμε(σ)θᾰ 	ὠθέεσθε 	ὠθέοντο
Notes:
Dialects other than Attic are not well attested. Some forms are based on conjecture. Use with caution. For more details, see Appendix:Ancient Greek dialectal conjugation.
   Imperfect: ὤθευν, ὠθεύμην (Uncontracted)
number 	singular 	dual 	plural
	first 	second 	third 	second 	third 	first 	second 	third
active 	indicative 	ὤθευν 	ὤθεις 	ὤθει 	ὠθεῖτον 	ὠθείτην 	ὠθεῦμεν 	ὠθεῖτε 	ὤθευν
middle/
passive 	indicative 	ὠθεύμην 	ὠθεῖο/ὠθέο 	ὠθεῖτο 	ὠθεῖσθον 	ὠθείσθην 	ὠθεύμε(σ)θᾰ 	ὠθεῖσθε 	ὠθεῦντο
Notes:
Dialects other than Attic are not well attested. Some forms are based on conjecture. Use with caution. For more details, see Appendix:Ancient Greek dialectal conjugation.
   Imperfect: ὤθεσκον, ὠθεσκόμην (iterative)
number 	singular 	dual 	plural
	first 	second 	third 	second 	third 	first 	second 	third
active 	indicative 	ὤθεσκον 	ὤθεσκες 	ὤθεσκε(ν) 	ὠθέσκετον 	ὠθεσκέτην 	ὠθέσκομεν 	ὠθέσκετε 	ὤθεσκον
middle/
passive 	indicative 	ὠθεσκόμην 	ὠθέσκου 	ὠθέσκετο 	ὠθέσκεσθον 	ὠθεσκέσθην 	ὠθεσκόμεθᾰ 	ὠθέσκεσθε 	ὠθέσκοντο
Notes:
This table gives Attic inflectional endings. For conjugation in dialects other than Attic, see Appendix:Ancient Greek dialectal conjugation.
   Future: ὠθήσω, ὠθήσομαι
number 	singular 	dual 	plural
	first 	second 	third 	second 	third 	first 	second 	third
active 	indicative 	ὠθήσω 	ὠθήσεις 	ὠθήσει 	ὠθήσετον 	ὠθήσετον 	ὠθήσομεν 	ὠθήσετε 	ὠθήσουσῐ(ν)
optative 	ὠθήσοιμῐ 	ὠθήσοις 	ὠθήσοι 	ὠθήσοιτον 	ὠθησοίτην 	ὠθήσοιμεν 	ὠθήσοιτε 	ὠθήσοιεν
middle 	indicative 	ὠθήσομαι 	ὠθήσῃ,
ὠθήσει 	ὠθήσεται 	ὠθήσεσθον 	ὠθήσεσθον 	ὠθησόμεθᾰ 	ὠθήσεσθε 	ὠθήσονται
optative 	ὠθησοίμην 	ὠθήσοιο 	ὠθήσοιτο 	ὠθήσοισθον 	ὠθησοίσθην 	ὠθησοίμεθᾰ 	ὠθήσοισθε 	ὠθήσοιντο
	active 	middle
infinitive 	ὠθήσειν 	ὠθήσεσθαι
participle 	m 	ὠθήσων 	ὠθησόμενος
f 	ὠθήσουσᾰ 	ὠθησομένη
n 	ὠθῆσον 	ὠθησόμενον
Notes:
This table gives Attic inflectional endings. For conjugation in dialects other than Attic, see Appendix:Ancient Greek dialectal conjugation.
   Future: ὤσω, ὤσομαι, ὠσθήσομαι
number 	singular 	dual 	plural
	first 	second 	third 	second 	third 	first 	second 	third
active 	indicative 	ὤσω 	ὤσεις 	ὤσει 	ὤσετον 	ὤσετον 	ὤσομεν 	ὤσετε 	ὤσουσῐ(ν)
optative 	ὤσοιμῐ 	ὤσοις 	ὤσοι 	ὤσοιτον 	ὠσοίτην 	ὤσοιμεν 	ὤσοιτε 	ὤσοιεν
middle 	indicative 	ὤσομαι 	ὤσῃ,
ὤσει 	ὤσεται 	ὤσεσθον 	ὤσεσθον 	ὠσόμεθᾰ 	ὤσεσθε 	ὤσονται
optative 	ὠσοίμην 	ὤσοιο 	ὤσοιτο 	ὤσοισθον 	ὠσοίσθην 	ὠσοίμεθᾰ 	ὤσοισθε 	ὤσοιντο
passive 	indicative 	ὠσθήσομαι 	ὠσθήσῃ 	ὠσθήσεται 	ὠσθήσεσθον 	ὠσθήσεσθον 	ὠσθησόμεθᾰ 	ὠσθήσεσθε 	ὠσθήσονται
optative 	ὠσθησοίμην 	ὠσθήσοιο 	ὠσθήσοιτο 	ὠσθήσοισθον 	ὠσθησοίσθην 	ὠσθησοίμεθᾰ 	ὠσθήσοισθε 	ὠσθήσοιντο
	active 	middle 	passive
infinitive 	ὤσειν 	ὤσεσθαι 	ὠσθήσεσθαι
participle 	m 	ὤσων 	ὠσόμενος 	ὠσθησόμενος
f 	ὤσουσᾰ 	ὠσομένη 	ὠσθησομένη
n 	ὦσον 	ὠσόμενον 	ὠσθησόμενον
Notes:
This table gives Attic inflectional endings. For conjugation in dialects other than Attic, see Appendix:Ancient Greek dialectal conjugation.
   Future: ὤσω, ὤσομαι (Epic)
number 	singular 	dual 	plural
	first 	second 	third 	second 	third 	first 	second 	third
active 	indicative 	ὤσω 	ὤσεις 	ὤσει 	ὤσετον 	ὤσετον 	ὤσομεν 	ὤσετε 	ὤσουσῐ(ν)
optative 	ὤσοιμῐ 	ὤσοισ(θᾰ) 	ὤσοι 	ὤσοιτον 	ὠσοίτην 	ὤσοιμεν 	ὤσοιτε 	ὤσοιεν
middle 	indicative 	ὤσομαι 	ὤσεαι 	ὤσεται 	ὤσεσθον 	ὤσεσθον 	ὠσόμε(σ)θᾰ 	ὤσεσθε 	ὤσονται
optative 	ὠσοίμην 	ὤσοιο 	ὤσοιτο 	ὤσοισθον 	ὠσοίσθην 	ὠσοίμε(σ)θᾰ 	ὤσοισθε 	ὠσοίᾰτο
	active 	middle
infinitive 	ὤσειν/ὠσέμεν(αι)/ὠσμέναι 	ὤσεσθαι
participle 	m 	ὤσων 	ὠσόμενος
f 	ὤσουσᾰ 	ὠσομένη
n 	ὦσον 	ὠσόμενον
Notes:
Dialects other than Attic are not well attested. Some forms are based on conjecture. Use with caution. For more details, see Appendix:Ancient Greek dialectal conjugation.
   Aorist: ἔωσᾰ, ἐωσᾰ́μην, ἐώσθην
number 	singular 	dual 	plural
	first 	second 	third 	second 	third 	first 	second 	third
active 	indicative 	ἔωσᾰ 	ἔωσᾰς 	ἔωσε(ν) 	ἐώσᾰτον 	ἐωσᾰ́την 	ἐώσᾰμεν 	ἐώσᾰτε 	ἔωσᾰν
subjunctive 	ὤσω 	ὤσῃς 	ὤσῃ 	ὤσητον 	ὤσητον 	ὤσωμεν 	ὤσητε 	ὤσωσῐ(ν)
optative 	ὤσαιμῐ 	ὤσειᾰς,
ὤσαις 	ὤσειε(ν),
ὤσαι 	ὤσαιτον 	ὠσαίτην 	ὤσαιμεν 	ὤσαιτε 	ὤσειᾰν,
ὤσαιεν
imperative 	  	ὦσον 	ὠσᾰ́τω 	ὤσᾰτον 	ὠσᾰ́των 	  	ὤσᾰτε 	ὠσᾰ́ντων
middle 	indicative 	ἐωσᾰ́μην 	ἐώσω 	ἐώσᾰτο 	ἐώσᾰσθον 	ἐωσᾰ́σθην 	ἐωσᾰ́μεθᾰ 	ἐώσᾰσθε 	ἐώσᾰντο
subjunctive 	ὤσωμαι 	ὤσῃ 	ὤσηται 	ὤσησθον 	ὤσησθον 	ὠσώμεθᾰ 	ὤσησθε 	ὤσωνται
optative 	ὠσαίμην 	ὤσαιο 	ὤσαιτο 	ὤσαισθον 	ὠσαίσθην 	ὠσαίμεθᾰ 	ὤσαισθε 	ὤσαιντο
imperative 	  	ὦσαι 	ὠσᾰ́σθω 	ὤσᾰσθον 	ὠσᾰ́σθων 	  	ὤσᾰσθε 	ὠσᾰ́σθων
passive 	indicative 	ἐώσθην 	ἐώσθης 	ἐώσθη 	ἐώσθητον 	ἐωσθήτην 	ἐώσθημεν 	ἐώσθητε 	ἐώσθησᾰν
subjunctive 	ὠσθῶ 	ὠσθῇς 	ὠσθῇ 	ὠσθῆτον 	ὠσθῆτον 	ὠσθῶμεν 	ὠσθῆτε 	ὠσθῶσῐ(ν)
optative 	ὠσθείην 	ὠσθείης 	ὠσθείη 	ὠσθεῖτον,
ὠσθείητον 	ὠσθείτην,
ὠσθειήτην 	ὠσθεῖμεν,
ὠσθείημεν 	ὠσθεῖτε,
ὠσθείητε 	ὠσθεῖεν,
ὠσθείησᾰν
imperative 	  	ὤσθητῐ 	ὠσθήτω 	ὤσθητον 	ὠσθήτων 	  	ὤσθητε 	ὠσθέντων
	active 	middle 	passive
infinitive 	ὦσαι 	ὤσᾰσθαι 	ὠσθῆναι
participle 	m 	ὤσᾱς 	ὠσᾰ́μενος 	ὠσθείς
f 	ὤσᾱσᾰ 	ὠσᾰμένη 	ὠσθεῖσᾰ
n 	ὦσᾰν 	ὠσᾰ́μενον 	ὠσθέν
Notes:
This table gives Attic inflectional endings. For conjugation in dialects other than Attic, see Appendix:Ancient Greek dialectal conjugation.
   Aorist: ὦσᾰ, ὠσᾰ́μην, ὤσθην (Epic)
number 	singular 	dual 	plural
	first 	second 	third 	second 	third 	first 	second 	third
active 	indicative 	ὦσᾰ 	ὦσᾰς 	ὦσε(ν) 	ὤσᾰτον 	ὠσᾰ́την 	ὤσᾰμεν 	ὤσᾰτε 	ὦσᾰν
subjunctive 	ὤσω,
ὤσωμῐ 	ὤσῃς,
ὤσῃσθᾰ 	ὤσῃ,
ὤσῃσῐ 	ὤσητον 	ὤσητον 	ὤσωμεν 	ὤσητε 	ὤσωσῐ(ν)
optative 	ὤσαιμῐ 	ὤσαις,
ὤσαισθᾰ,
ὤσειᾰς 	ὤσειε(ν),
ὤσαι 	ὠσεῖτον 	ὠσείτην 	ὠσεῖμεν 	ὠσεῖτε 	ὠσεῖεν
imperative 	  	ὦσον 	ὠσᾰ́τω 	ὤσᾰτον 	ὠσᾰ́των 	  	ὤσᾰτε 	ὠσᾰ́ντων
middle 	indicative 	ὠσᾰ́μην 	ὤσω 	ὤσᾰτο 	ὤσᾰσθον 	ὠσᾰ́σθην 	ὠσᾰ́με(σ)θᾰ 	ὤσᾰσθε 	ὤσᾰντο
subjunctive 	ὤσωμαι,
ὠσώμαιμῐ 	ὤσηαι,
ὤσηαι 	ὤσηται,
ὠσήταισῐ 	ὤσησθον 	ὤσησθον 	ὠσώμε(σ)θᾰ 	ὤσησθε 	ὤσωνται
optative 	ὠσαίμην 	ὤσαιο 	ὤσαιτο 	ὤσαισθον 	ὠσαίσθην 	ὠσαίμε(σ)θᾰ 	ὤσαισθε 	ὠσαίᾰτο
imperative 	  	ὦσαι 	ὠσᾰ́σθω 	ὤσᾰσθον 	ὠσᾰ́σθων 	  	ὤσᾰσθε 	ὠσᾰ́σθων
passive 	indicative 	ὤσθην 	ὤσθης 	ὤσθη 	ὤσθητον 	ὠσθήτην 	ὤσθημεν 	ὤσθητε 	ὤσθησᾰν,
ὦσθεν
subjunctive 	ὠσθῶ,
ὠσθῶμῐ 	ὠσθῇς,
ὠσθῇσθᾰ 	ὠσθῇ,
ὠσθῇσῐ 	ὠσθῆτον 	ὠσθῆτον 	ὠσθῶμεν 	ὠσθῆτε 	ὠσθῶσῐ(ν)
optative 	ὠσθείην 	ὠσθείης 	ὠσθείη 	ὠσθεῖτον,
ὠσθείητον 	ὠσθείτην,
ὠσθειήτην 	ὠσθεῖμεν,
ὠσθείημεν 	ὠσθεῖτε,
ὠσθείητε 	ὤσθειεν,
ὠσθείησᾰν
imperative 	  	ὤσθητῐ 	ὠσθήτω 	ὤσθητον 	ὠσθήτων 	  	ὤσθητε 	ὠσθέντων
	active 	middle 	passive
infinitive 	ὦσαι/ὠσᾰ́μεν/ὠσᾰμέναι 	ὤσᾰσθαι 	ὠσθῆναι/ὠσθήμεναι
participle 	m 	ὤσᾱς 	ὠσᾰ́μενος 	ὠσθείς
f 	ὤσᾱσᾰ 	ὠσᾰμένη 	ὠσθεῖσᾰ
n 	ὦσᾰν 	ὠσᾰ́μενον 	ὠσθέν
Notes:
Dialects other than Attic are not well attested. Some forms are based on conjecture. Use with caution. For more details, see Appendix:Ancient Greek dialectal conjugation.
   Aorist: ὤθησᾰ, ὠθησᾰ́μην
number 	singular 	dual 	plural
	first 	second 	third 	second 	third 	first 	second 	third
active 	indicative 	ὤθησᾰ 	ὤθησᾰς 	ὤθησε(ν) 	ὠθήσᾰτον 	ὠθησᾰ́την 	ὠθήσᾰμεν 	ὠθήσᾰτε 	ὤθησᾰν
subjunctive 	ῶ 	ῇς 	ῇ 	ῆτον 	ῆτον 	ῶμεν 	ῆτε 	ῶσῐ(ν)
optative 	αῖμῐ 	εῖᾰς,
αῖς 	εῖε(ν),
αῖ 	αῖτον 	αίτην 	αῖμεν 	αῖτε 	εῖᾰν,
αῖεν
imperative 	  	όν 	ᾰ́τω 	ᾰ́τον 	ᾰ́των 	  	ᾰ́τε 	ᾰ́ντων
middle 	indicative 	ὠθησᾰ́μην 	ὠθήσω 	ὠθήσᾰτο 	ὠθήσᾰσθον 	ὠθησᾰ́σθην 	ὠθησᾰ́μεθᾰ 	ὠθήσᾰσθε 	ὠθήσᾰντο
subjunctive 	ῶμαι 	ῇ 	ῆται 	ῆσθον 	ῆσθον 	ώμεθᾰ 	ῆσθε 	ῶνται
optative 	αίμην 	αῖο 	αῖτο 	αῖσθον 	αίσθην 	αίμεθᾰ 	αῖσθε 	αῖντο
imperative 	  	αῖ 	ᾰ́σθω 	ᾰ́σθον 	ᾰ́σθων 	  	ᾰ́σθε 	ᾰ́σθων
	active 	middle
infinitive 	αῖ 	ᾰ́σθαι
participle 	m 	ᾶς 	ᾰ́μενος
f 	ᾶσᾰ 	ᾰμένη
n 	ᾰ́ν 	ᾰ́μενον
Notes:
This table gives Attic inflectional endings. For conjugation in dialects other than Attic, see Appendix:Ancient Greek dialectal conjugation.
   Aorist: ὤσασκᾰ, ὠσασκᾰ́μην (iterative)
number 	singular 	dual 	plural
	first 	second 	third 	second 	third 	first 	second 	third
active 	indicative 	ὤσασκᾰ 	ὤσασκᾰς 	ὤσασκε(ν) 	ὠσάσκᾰτον 	ὠσασκᾰ́την 	ὠσάσκᾰμεν 	ὠσάσκᾰτε 	ὤσασκᾰν
subjunctive 	ὠσάσκω,
ὠσάσκωμῐ 	ὠσάσκῃς,
ὠσάσκῃσθᾰ 	ὠσάσκῃ,
ὠσάσκῃσῐ 	ὠσάσκητον 	ὠσάσκητον 	ὠσάσκωμεν 	ὠσάσκητε 	ὠσάσκωσῐ(ν)
optative 	ὠσάσκαιμῐ 	ὠσάσκαις,
ὠσάσκαισθᾰ,
ὠσάσκειᾰς 	ὠσάσκειε(ν),
ὠσάσκαι 	ὠσασκεῖτον 	ὠσασκείτην 	ὠσασκεῖμεν 	ὠσασκεῖτε 	ὠσασκεῖεν
imperative 	  	ὤσασκον 	ὠσασκᾰ́τω 	ὠσάσκᾰτον 	ὠσασκᾰ́των 	  	ὠσάσκᾰτε 	ὠσασκᾰ́ντων
middle 	indicative 	ὠσασκᾰ́μην 	ὠσάσκω 	ὠσάσκᾰτο 	ὠσάσκᾰσθον 	ὠσασκᾰ́σθην 	ὠσασκᾰ́με(σ)θᾰ 	ὠσάσκᾰσθε 	ὠσάσκᾰντο
subjunctive 	ὠσάσκωμαι,
ὠσασκώμαιμῐ 	ὠσάσκηαι,
ὠσάσκηαι 	ὠσάσκηται,
ὠσασκήταισῐ 	ὠσάσκησθον 	ὠσάσκησθον 	ὠσασκώμε(σ)θᾰ 	ὠσάσκησθε 	ὠσάσκωνται
optative 	ὠσασκαίμην 	ὠσάσκαιο 	ὠσάσκαιτο 	ὠσάσκαισθον 	ὠσασκαίσθην 	ὠσασκαίμε(σ)θᾰ 	ὠσάσκαισθε 	ὠσασκαίᾰτο
imperative 	  	ὤσασκαι 	ὠσασκᾰ́σθω 	ὠσάσκᾰσθον 	ὠσασκᾰ́σθων 	  	ὠσάσκᾰσθε 	ὠσασκᾰ́σθων
	active 	middle
infinitive 	ὠσᾶσκαι/ὠσασκᾰ́μεν/ὠσασκᾰμέναι 	ὠσάσκᾰσθαι
participle 	m 	ὠσάσκᾱς 	ὠσασκᾰ́μενος
f 	ὠσάσκᾱσᾰ 	ὠσασκᾰμένη
n 	ὠσᾶσκᾰν 	ὠσασκᾰ́μενον
Notes:
Dialects other than Attic are not well attested. Some forms are based on conjecture. Use with caution. For more details, see Appendix:Ancient Greek dialectal conjugation.
   Perfect: ἔωκᾰ, ἔωσμαι
number 	singular 	dual 	plural
	first 	second 	third 	second 	third 	first 	second 	third
active 	indicative 	ἔωκᾰ 	ἔωκᾰς 	ἔωκε(ν) 	ἐώκᾰτον 	ἐώκᾰτον 	ἐώκᾰμεν 	ἐώκᾰτε 	ἐώκᾱσῐ(ν)
subjunctive 	ἐώκω 	ἐώκῃς 	ἐώκῃ 	ἐώκητον 	ἐώκητον 	ἐώκωμεν 	ἐώκητε 	ἐώκωσῐ(ν)
optative 	ἐώκοιμῐ,
ἐωκοίην 	ἐώκοις,
ἐωκοίης 	ἐώκοι,
ἐωκοίη 	ἐώκοιτον 	ἐωκοίτην 	ἐώκοιμεν 	ἐώκοιτε 	ἐώκοιεν
imperative 	  	ἔωκε 	ἐωκέτω 	ἐώκετον 	ἐωκέτων 	  	ἐώκετε 	ἐωκόντων
middle/
passive 	indicative 	ἔωσμαι 	ἔωσαι 	ἔωσται 	ἔωσθον 	ἔωσθον 	ἐώσμεθᾰ 	ἔωσθε 	ἐώθᾰται
subjunctive 	ἐωσμένος ὦ 	ἐωσμένος ᾖς 	ἐωσμένος ᾖ 	ἐωσμένω ἦτον 	ἐωσμένω ἦτον 	ἐωσμένοι ὦμεν 	ἐωσμένοι ἦτε 	ἐωσμένοι ὦσῐ(ν)
optative 	ἐωσμένος εἴην 	ἐωσμένος εἴης 	ἐωσμένος εἴη 	ἐωσμένω εἴητον/εἶτον 	ἐωσμένω εἰήτην/εἴτην 	ἐωσμένοι εἴημεν/εἶμεν 	ἐωσμένοι εἴητε/εἶτε 	ἐωσμένοι εἴησᾰν/εἶεν
imperative 	  	ἔωσο 	ἐώσθω 	ἔωσθον 	ἐώσθων 	  	ἔωσθε 	ἐώσθων
	active 	middle/passive
infinitive 	ἐωκέναι 	ἐῶσθαι
participle 	m 	ἐωκώς 	ἐωσμένος
f 	ἐωκυῖᾰ 	ἐωσμένη
n 	ἐωκός 	ἐωσμένον
Notes:
This table gives Attic inflectional endings. For conjugation in dialects other than Attic, see Appendix:Ancient Greek dialectal conjugation.
   Pluperfect: ἐώκειν
number 	singular 	dual 	plural
	first 	second 	third 	second 	third 	first 	second 	third
active 	indicative 	ἐώκειν,
ἐώκη 	ἐώκεις,
ἐώκης 	ἐώκει(ν) 	ἐώκετον 	ἐωκέτην 	ἐώκεμεν 	ἐώκετε 	ἐώκεσᾰν
